---
title: "AggrAOI_Length"
output: html_document
---


```{r}
library(here)
library(dplyr)
library(tidyr)
library(purrr)
library(tibble)
library(ggplot2)
library(lme4)
library(mgcv)
options(scipen = 999)
```

```{r}
c_bed <- readRDS(here("prepped Data", "C_bed.rds"))
c_ein <- readRDS(here("prepped Data", "C_ein.rds"))
n_bed <- readRDS(here("prepped Data", "N_bed.rds"))
n_ein <- readRDS(here("prepped Data", "N_ein.rds"))
CS    <- readRDS(here("prepped Data", "CS.rds"))
INC   <- readRDS(here("prepped Data", "INC.rds"))
```

```{r}
c_bed <- c_bed %>% dplyr::filter(!is.na(FRT), FRT > 0)
c_ein <- c_ein %>% dplyr::filter(!is.na(FRT), FRT > 0)
n_bed <- n_bed %>% dplyr::filter(!is.na(FRT), FRT > 0)
n_ein <- n_ein %>% dplyr::filter(!is.na(FRT), FRT > 0)
CS    <- CS    %>% dplyr::filter(!is.na(FRT), FRT > 0)
INC   <- INC   %>% dplyr::filter(!is.na(FRT), FRT > 0)
```

Explizite Prüfung, nLetters vs nWords pro Cluster - Anzahl Werte & Variation:
```{r}
library(dplyr)
library(purrr)
library(tidyr)
library(tibble)

# =========================================================
# INPUT
# Erwartet vorhandene Datensätze:
# c_bed, c_ein, n_bed, n_ein, CS
# =========================================================

dfs <- list(
  c_bed = c_bed,
  c_ein = c_ein,
  n_bed = n_bed,
  n_ein = n_ein,
  CS    = CS
)

# =========================================================
# HELFER
# =========================================================

round_df_4 <- function(df) {
  df %>%
    mutate(across(where(is.numeric), ~ round(.x, 4)))
}

# =========================================================
# ZÄHLUNG PRO EXPERIMENT × AGGR_LEVEL
# =========================================================

count_distinct_lengths_by_cluster <- function(df, exp_name) {
  needed <- c("aggr_level", "AOI", "nWords", "nLetters")
  missing_cols <- setdiff(needed, names(df))

  if (length(missing_cols) > 0) {
    stop(
      "Im Datensatz ", exp_name, " fehlen folgende Variablen: ",
      paste(missing_cols, collapse = ", ")
    )
  }

  df %>%
    filter(!is.na(aggr_level), !is.na(AOI)) %>%
    group_by(aggr_level) %>%
    summarise(
      experiment = exp_name,
      n_aoi_in_cluster = n_distinct(AOI),
      n_obs = dplyr::n(),
      n_distinct_nWords = n_distinct(nWords[!is.na(nWords)]),
      n_distinct_nLetters = n_distinct(nLetters[!is.na(nLetters)]),
      min_nWords = suppressWarnings(min(nWords, na.rm = TRUE)),
      max_nWords = suppressWarnings(max(nWords, na.rm = TRUE)),
      min_nLetters = suppressWarnings(min(nLetters, na.rm = TRUE)),
      max_nLetters = suppressWarnings(max(nLetters, na.rm = TRUE)),
      .groups = "drop"
    ) %>%
    relocate(experiment, .before = aggr_level)
}

# =========================================================
# ÜBER ALLE EXPERIMENTE
# =========================================================

length_distinct_by_cluster <- purrr::imap_dfr(
  dfs,
  count_distinct_lengths_by_cluster
)

# =========================================================
# OPTIONAL: DIREKTER VERGLEICH
# Positiv heißt: nLetters hat mehr verschiedene Werte
# =========================================================

length_distinct_by_cluster <- length_distinct_by_cluster %>%
  mutate(
    delta_distinct_nLetters_minus_nWords =
      n_distinct_nLetters - n_distinct_nWords
  )

# =========================================================
# OUTPUT
# =========================================================

round_df_4(length_distinct_by_cluster)
```


Wir untersuchen das verhalten von nWords und nLetters bei aggregierten AOIs. 

Zuerst: Numerische Stabilität auf vollen Daten:
```{r}
library(dplyr)
library(tidyr)
library(purrr)
library(glmmTMB)

# =========================================================
# INPUT
# =========================================================

dfs <- list(
  c_bed = c_bed,
  c_ein = c_ein,
  n_bed = n_bed,
  n_ein = n_ein,
  CS    = CS
)

experiments_with_speaker <- c("n_bed", "n_ein", "CS")

# =========================================================
# HELFER
# =========================================================

safe_plain_df <- function(df) {
  out <- as.data.frame(df, stringsAsFactors = FALSE)
  rownames(out) <- NULL
  out
}

round_df_4 <- function(df) {
  df %>%
    mutate(across(where(is.numeric), ~ round(.x, 4)))
}

collapse_unique <- function(x) {
  x <- unique(stats::na.omit(x))
  if (length(x) == 0) return(NA_character_)
  paste(x, collapse = " | ")
}

# =========================================================
# DATEN VORBEREITEN
# Ab jetzt Cluster mit 1 AOI wieder drin lassen
# =========================================================

prep_full_fit_data <- function(df,
                               response = "FRT",
                               use_speaker = FALSE) {
  needed <- c(response, "nLetters", "nWords", "Participant", "Topic", "condition", "AOI", "aggr_level")
  if (use_speaker) needed <- c(needed, "speaker")

  missing_cols <- setdiff(needed, names(df))
  if (length(missing_cols) > 0) {
    stop("Fehlende Variablen: ", paste(missing_cols, collapse = ", "))
  }

  out <- df %>%
    filter(!is.na(.data[[response]])) %>%
    filter(.data[[response]] > 0) %>%
    filter(!is.na(nLetters), !is.na(nWords)) %>%
    filter(!is.na(Participant), !is.na(Topic), !is.na(condition), !is.na(AOI), !is.na(aggr_level))

  if (use_speaker) {
    out <- out %>% filter(!is.na(speaker))
  }

  out <- out %>%
    mutate(
      Participant = factor(Participant),
      Topic = factor(Topic),
      condition = factor(condition),
      AOI = factor(AOI),
      aggr_level = factor(aggr_level)
    )

  if (use_speaker) {
    out <- out %>% mutate(speaker = factor(speaker))
  }

  safe_plain_df(out)
}

# =========================================================
# FORMELN
# =========================================================

make_formula_length_compare <- function(response = "FRT",
                                        length_var = c("nLetters", "nWords"),
                                        use_speaker = FALSE) {
  length_var <- match.arg(length_var)

  rhs <- if (use_speaker) {
    paste("AOI * condition * speaker +", length_var, "+ (1 | Topic) + (1 | Participant)")
  } else {
    paste("AOI * condition +", length_var, "+ (1 | Topic) + (1 | Participant)")
  }

  as.formula(paste(response, "~", rhs))
}

# =========================================================
# EIN MODELL FITTEN UND ALLE WARNUNGEN SPEICHERN
# =========================================================

fit_one_full_model <- function(df,
                               formula,
                               response = "FRT") {
  warns <- character(0)
  msgs <- character(0)

  fit <- withCallingHandlers(
    tryCatch(
      glmmTMB::glmmTMB(
        formula = formula,
        data = df,
        family = Gamma(link = "log")
      ),
      error = function(e) e
    ),
    warning = function(w) {
      warns <<- c(warns, conditionMessage(w))
      invokeRestart("muffleWarning")
    },
    message = function(m) {
      msgs <<- c(msgs, conditionMessage(m))
      invokeRestart("muffleMessage")
    }
  )

  if (inherits(fit, "error")) {
    return(tibble(
      fit_ok = FALSE,
      fit_error = conditionMessage(fit),
      fit_warning = collapse_unique(c(warns, msgs)),
      fit_nonposdef_hessian = NA,
      fit_nonzero_convergence = NA,
      n_warning_messages = length(unique(c(warns, msgs)))
    ))
  }

  fit_nonposdef_hessian <- tryCatch(
    !isTRUE(fit$sdr$pdHess),
    error = function(e) NA
  )

  fit_nonzero_convergence <- tryCatch(
    {
      conv <- fit$fit$convergence
      if (is.null(conv)) NA else conv != 0
    },
    error = function(e) NA
  )

  tibble(
    fit_ok = TRUE,
    fit_error = NA_character_,
    fit_warning = collapse_unique(c(warns, msgs)),
    fit_nonposdef_hessian = fit_nonposdef_hessian,
    fit_nonzero_convergence = fit_nonzero_convergence,
    n_warning_messages = length(unique(c(warns, msgs)))
  )
}

# =========================================================
# PRO EXPERIMENT nLetters vs nWords
# =========================================================

run_full_length_compare_one_experiment <- function(df,
                                                   exp_name,
                                                   response = "FRT",
                                                   use_speaker = FALSE) {
  dat <- prep_full_fit_data(
    df = df,
    response = response,
    use_speaker = use_speaker
  )

  purrr::map_dfr(c("nLetters", "nWords"), function(length_var) {
    formula_i <- make_formula_length_compare(
      response = response,
      length_var = length_var,
      use_speaker = use_speaker
    )

    fit_info <- fit_one_full_model(
      df = dat,
      formula = formula_i,
      response = response
    )

    tibble(
      experiment = exp_name,
      response = response,
      length_var = length_var,
      n_obs = nrow(dat),
      n_participants = dplyr::n_distinct(dat$Participant),
      n_topics = dplyr::n_distinct(dat$Topic),
      n_AOI = dplyr::n_distinct(dat$AOI),
      n_aggr_level = dplyr::n_distinct(dat$aggr_level),
      formula = deparse(formula_i)
    ) %>%
      bind_cols(fit_info)
  })
}

# =========================================================
# ÜBER ALLE EXPERIMENTE
# =========================================================

run_full_length_compare_all <- function(dfs,
                                        response = "FRT",
                                        experiments_with_speaker = c("n_bed", "n_ein", "CS")) {
  res <- purrr::imap_dfr(dfs, function(df, exp_name) {
    run_full_length_compare_one_experiment(
      df = df,
      exp_name = exp_name,
      response = response,
      use_speaker = exp_name %in% experiments_with_speaker
    )
  })

  summary_tbl <- res %>%
    group_by(length_var) %>%
    summarise(
      n_models = dplyr::n(),
      n_fit_ok = sum(fit_ok %in% TRUE, na.rm = TRUE),
      n_fit_failed = sum(fit_ok %in% FALSE, na.rm = TRUE),
      n_nonposdef_hessian = sum(fit_nonposdef_hessian %in% TRUE, na.rm = TRUE),
      n_nonzero_convergence = sum(fit_nonzero_convergence %in% TRUE, na.rm = TRUE),
      n_with_any_warning = sum(!is.na(fit_warning), na.rm = TRUE),
      total_warning_messages = sum(n_warning_messages, na.rm = TRUE),
      prop_fit_failed = n_fit_failed / n_models,
      prop_nonposdef_hessian = n_nonposdef_hessian / n_models,
      prop_nonzero_convergence = n_nonzero_convergence / n_models,
      prop_with_any_warning = n_with_any_warning / n_models,
      .groups = "drop"
    )

  summary_by_experiment <- res %>%
    mutate(
      has_warning = !is.na(fit_warning)
    ) %>%
    select(
      experiment, length_var, fit_ok, fit_error, has_warning,
      fit_nonposdef_hessian, fit_nonzero_convergence, n_warning_messages
    )

  list(
    fit_details = res,
    summary_overall = summary_tbl,
    summary_by_experiment = summary_by_experiment
  )
}

# =========================================================
# AUSFÜHREN
# =========================================================

res_full_length_compare <- run_full_length_compare_all(
  dfs = dfs,
  response = "FRT",
  experiments_with_speaker = experiments_with_speaker
)

# =========================================================
# OUTPUTS
# =========================================================

# Detailtabelle mit allen Fits
#round_df_4(res_full_length_compare$fit_details)

# Gesamte Zählung nWords vs nLetters
round_df_4(res_full_length_compare$summary_overall)

# Kurze Übersicht pro Experiment
#round_df_4(res_full_length_compare$summary_by_experiment)
```
Bei vollen Daten kann beides problemlos gefitted werden. 

Hauptkriterien
1) Prediction über Topic-LOO
2) Fitprobleme / Warnungen in Holdout-Splits
3) Instabilität in single AOIs - volle Daten - Gamma
(wir haben auch single AOI cluster: das gibt uns idee, ob probleme vermehrt auftreten könnten)


1) Prediction über Topic-LOO- Gamma
```{r}
library(dplyr)
library(tidyr)
library(purrr)
library(glmmTMB)

# =========================================================
# INPUT
# =========================================================

dfs <- list(
  c_bed = c_bed,
  c_ein = c_ein,
  n_bed = n_bed,
  n_ein = n_ein,
  CS    = CS
)

experiments_with_speaker <- c("n_bed", "n_ein", "CS")

# =========================================================
# HELFER
# =========================================================

safe_plain_df <- function(df) {
  out <- as.data.frame(df, stringsAsFactors = FALSE)
  rownames(out) <- NULL
  out
}

round_df_4 <- function(df) {
  df %>%
    mutate(across(where(is.numeric), ~ round(.x, 4)))
}

safe_mean <- function(x) {
  x <- x[is.finite(x)]
  if (length(x) == 0) return(NA_real_)
  mean(x)
}

safe_rmse <- function(sq_error) {
  sq_error <- sq_error[is.finite(sq_error)]
  if (length(sq_error) == 0) return(NA_real_)
  sqrt(mean(sq_error))
}

collapse_unique <- function(x) {
  x <- unique(stats::na.omit(x))
  if (length(x) == 0) return(NA_character_)
  paste(x, collapse = " | ")
}

# =========================================================
# DATEN VORBEREITEN
# Alle Cluster bleiben drin
# =========================================================

prep_length_term_prediction_data <- function(df,
                                             response = "FRT",
                                             use_speaker = FALSE) {
  needed <- c(response, "nLetters", "nWords", "Participant", "Topic", "condition", "AOI", "aggr_level")
  if (use_speaker) needed <- c(needed, "speaker")

  missing_cols <- setdiff(needed, names(df))
  if (length(missing_cols) > 0) {
    stop("Fehlende Variablen: ", paste(missing_cols, collapse = ", "))
  }

  out <- df %>%
    filter(!is.na(.data[[response]])) %>%
    filter(.data[[response]] > 0) %>%
    filter(!is.na(nLetters), !is.na(nWords)) %>%
    filter(!is.na(Participant), !is.na(Topic), !is.na(condition), !is.na(AOI), !is.na(aggr_level))

  if (use_speaker) {
    out <- out %>% filter(!is.na(speaker))
  }

  out <- out %>%
    mutate(
      Participant = factor(Participant),
      Topic = factor(Topic),
      condition = factor(condition),
      AOI = factor(AOI),
      aggr_level = factor(aggr_level)
    )

  if (use_speaker) {
    out <- out %>% mutate(speaker = factor(speaker))
  }

  cluster_sizes <- out %>%
    distinct(aggr_level, AOI) %>%
    count(aggr_level, name = "n_aoi_in_cluster")

  list(
    data = safe_plain_df(out),
    cluster_sizes = cluster_sizes
  )
}

# =========================================================
# FORMELN PRO CLUSTER
# =========================================================

make_formula_length_term_cluster <- function(response = "FRT",
                                             length_term = c("nLetters", "nWords"),
                                             use_speaker = FALSE,
                                             n_aoi_in_cluster = 1L) {
  length_term <- match.arg(length_term)

  rhs <- if (n_aoi_in_cluster > 1) {
    if (use_speaker) {
      paste("AOI * condition * speaker +", length_term, "+ (1 | Topic) + (1 | Participant)")
    } else {
      paste("AOI * condition +", length_term, "+ (1 | Topic) + (1 | Participant)")
    }
  } else {
    if (use_speaker) {
      paste("condition * speaker +", length_term, "+ (1 | Topic) + (1 | Participant)")
    } else {
      paste("condition +", length_term, "+ (1 | Topic) + (1 | Participant)")
    }
  }

  as.formula(paste(response, "~", rhs))
}

# =========================================================
# SPLIT CHECK PRO CLUSTER
# =========================================================

check_split_length_term_cluster <- function(train_df,
                                            response = "FRT",
                                            length_term = c("nLetters", "nWords"),
                                            use_speaker = FALSE,
                                            n_aoi_in_cluster = 1L) {
  length_term <- match.arg(length_term)
  reasons <- character(0)

  if (nrow(train_df) == 0) reasons <- c(reasons, "empty_train")

  if (dplyr::n_distinct(train_df$condition) < 2) {
    reasons <- c(reasons, "condition_has_less_than_2_levels_in_train")
  }

  if (use_speaker && dplyr::n_distinct(train_df$speaker) < 2) {
    reasons <- c(reasons, "speaker_has_less_than_2_levels_in_train")
  }

  if (n_aoi_in_cluster > 1 && dplyr::n_distinct(train_df$AOI) < 2) {
    reasons <- c(reasons, "aoi_has_less_than_2_levels_in_train")
  }

  if (all(is.na(train_df[[length_term]])) || dplyr::n_distinct(train_df[[length_term]]) < 2) {
    reasons <- c(reasons, paste0(length_term, "_has_less_than_2_values_in_train"))
  }

  if (any(!is.finite(train_df[[response]]))) {
    reasons <- c(reasons, "non_finite_response_in_train")
  }

  if (any(train_df[[response]] <= 0, na.rm = TRUE)) {
    reasons <- c(reasons, "non_positive_response_in_train")
  }

  if (any(!is.finite(train_df[[length_term]]))) {
    reasons <- c(reasons, paste0("non_finite_", length_term, "_in_train"))
  }

  list(
    ok = length(reasons) == 0,
    reason = if (length(reasons) == 0) NA_character_ else paste(reasons, collapse = " | ")
  )
}

# =========================================================
# FIT
# =========================================================

fit_gamma_model <- function(df,
                            formula,
                            response_name) {
  if (nrow(df) == 0) {
    return(list(
      fit_ok = FALSE,
      fit = NULL,
      fit_error = "empty_data",
      fit_warning = NA_character_,
      fit_nonposdef_hessian = NA,
      fit_nonzero_convergence = NA
    ))
  }

  if (any(df[[response_name]] <= 0, na.rm = TRUE)) {
    return(list(
      fit_ok = FALSE,
      fit = NULL,
      fit_error = "non_positive_response_in_data",
      fit_warning = NA_character_,
      fit_nonposdef_hessian = NA,
      fit_nonzero_convergence = NA
    ))
  }

  df_fit <- droplevels(df)

  warns <- character(0)
  msgs <- character(0)

  fit <- withCallingHandlers(
    tryCatch(
      glmmTMB::glmmTMB(
        formula = formula,
        data = df_fit,
        family = Gamma(link = "log")
      ),
      error = function(e) e
    ),
    warning = function(w) {
      warns <<- c(warns, conditionMessage(w))
      invokeRestart("muffleWarning")
    },
    message = function(m) {
      msgs <<- c(msgs, conditionMessage(m))
      invokeRestart("muffleMessage")
    }
  )

  if (inherits(fit, "error")) {
    return(list(
      fit_ok = FALSE,
      fit = NULL,
      fit_error = conditionMessage(fit),
      fit_warning = collapse_unique(c(warns, msgs)),
      fit_nonposdef_hessian = NA,
      fit_nonzero_convergence = NA
    ))
  }

  fit_nonposdef_hessian <- tryCatch(
    !isTRUE(fit$sdr$pdHess),
    error = function(e) NA
  )

  fit_nonzero_convergence <- tryCatch(
    {
      conv <- fit$fit$convergence
      if (is.null(conv)) NA else conv != 0
    },
    error = function(e) NA
  )

  list(
    fit_ok = TRUE,
    fit = fit,
    fit_error = NA_character_,
    fit_warning = collapse_unique(c(warns, msgs)),
    fit_nonposdef_hessian = fit_nonposdef_hessian,
    fit_nonzero_convergence = fit_nonzero_convergence
  )
}

# =========================================================
# EIN EXPERIMENT
# Clusterweise Prediction
# =========================================================

run_length_term_prediction_one_experiment <- function(df,
                                                      exp_name,
                                                      response = "FRT",
                                                      use_speaker = FALSE) {
  prep <- prep_length_term_prediction_data(
    df = df,
    response = response,
    use_speaker = use_speaker
  )

  dat <- prep$data
  cluster_sizes <- prep$cluster_sizes

  if (nrow(dat) == 0) {
    return(list(
      preds_raw = tibble(),
      prediction_summary = tibble(),
      prediction_comparison = tibble(),
      compact_summary = tibble()
    ))
  }

  aggr_levels <- unique(as.character(dat$aggr_level))

  preds_raw <- purrr::map_dfr(c("nLetters", "nWords"), function(length_term_i) {
    purrr::map_dfr(aggr_levels, function(aggr_i) {
      dat_cluster <- dat %>%
        filter(as.character(aggr_level) == aggr_i)

      n_aoi_cluster <- cluster_sizes$n_aoi_in_cluster[
        match(aggr_i, cluster_sizes$aggr_level)
      ]

      cluster_formula_type <- if (n_aoi_cluster > 1) "AOI_condition" else "condition_only"

      topics_cluster <- unique(as.character(dat_cluster$Topic))

      purrr::map_dfr(topics_cluster, function(topic_i) {
        train_df <- dat_cluster %>%
          filter(as.character(Topic) != topic_i)

        test_df <- dat_cluster %>%
          filter(as.character(Topic) == topic_i)

        split_check <- check_split_length_term_cluster(
          train_df = train_df,
          response = response,
          length_term = length_term_i,
          use_speaker = use_speaker,
          n_aoi_in_cluster = n_aoi_cluster
        )

        fit_out <- if (split_check$ok) {
          fit_gamma_model(
            df = train_df,
            formula = make_formula_length_term_cluster(
              response = response,
              length_term = length_term_i,
              use_speaker = use_speaker,
              n_aoi_in_cluster = n_aoi_cluster
            ),
            response_name = response
          )
        } else {
          list(
            fit_ok = FALSE,
            fit = NULL,
            fit_error = "invalid_split",
            fit_warning = NA_character_,
            fit_nonposdef_hessian = NA,
            fit_nonzero_convergence = NA
          )
        }

        pred <- if (fit_out$fit_ok) {
          tryCatch(
            predict(
              fit_out$fit,
              newdata = test_df,
              type = "response",
              re.form = NULL,
              allow.new.levels = TRUE
            ),
            error = function(e) rep(NA_real_, nrow(test_df))
          )
        } else {
          rep(NA_real_, nrow(test_df))
        }

        tibble(
          experiment = exp_name,
          length_term = length_term_i,
          heldout_topic = topic_i,
          AOI = as.character(test_df$AOI),
          aggr_level = aggr_i,
          n_aoi_in_cluster = n_aoi_cluster,
          cluster_formula_type = cluster_formula_type,
          observed_FRT = test_df[[response]],
          pred_FRT = as.numeric(pred),
          abs_error_FRT = abs(test_df[[response]] - as.numeric(pred)),
          sq_error_FRT = (test_df[[response]] - as.numeric(pred))^2,
          fit_ok = fit_out$fit_ok,
          fit_error = if (split_check$ok) fit_out$fit_error else "invalid_split",
          fit_warning = fit_out$fit_warning,
          fit_nonposdef_hessian = fit_out$fit_nonposdef_hessian,
          fit_nonzero_convergence = fit_out$fit_nonzero_convergence
        )
      })
    })
  })

  prediction_summary <- preds_raw %>%
    group_by(
      experiment, length_term, AOI, aggr_level,
      n_aoi_in_cluster, cluster_formula_type
    ) %>%
    summarise(
      n_pred = sum(!is.na(pred_FRT)),
      rmse_FRT = safe_rmse(sq_error_FRT),
      mae_FRT = safe_mean(abs_error_FRT),
      .groups = "drop"
    )

  prediction_comparison <- prediction_summary %>%
    select(
      experiment,
      AOI,
      aggr_level,
      n_aoi_in_cluster,
      cluster_formula_type,
      length_term,
      n_pred,
      rmse_FRT,
      mae_FRT
    ) %>%
    pivot_wider(
      names_from = length_term,
      values_from = c(n_pred, rmse_FRT, mae_FRT),
      names_sep = "__"
    ) %>%
    mutate(
      delta_rmse_nWords_minus_nLetters = rmse_FRT__nWords - rmse_FRT__nLetters,
      delta_mae_nWords_minus_nLetters = mae_FRT__nWords - mae_FRT__nLetters,
      winner_rmse = case_when(
        is.na(delta_rmse_nWords_minus_nLetters) ~ NA_character_,
        delta_rmse_nWords_minus_nLetters > 0 ~ "nLetters",
        delta_rmse_nWords_minus_nLetters < 0 ~ "nWords",
        TRUE ~ "equal"
      ),
      winner_mae = case_when(
        is.na(delta_mae_nWords_minus_nLetters) ~ NA_character_,
        delta_mae_nWords_minus_nLetters > 0 ~ "nLetters",
        delta_mae_nWords_minus_nLetters < 0 ~ "nWords",
        TRUE ~ "equal"
      )
    ) %>%
    filter(
      !is.na(n_pred__nLetters),
      !is.na(n_pred__nWords)
    )

  compact_summary <- prediction_comparison %>%
    group_by(experiment) %>%
    summarise(
      n_aoi = dplyr::n(),
      mean_rmse_nLetters = safe_mean(rmse_FRT__nLetters),
      mean_rmse_nWords = safe_mean(rmse_FRT__nWords),
      mean_mae_nLetters = safe_mean(mae_FRT__nLetters),
      mean_mae_nWords = safe_mean(mae_FRT__nWords),
      nLetters_better_rmse = sum(winner_rmse == "nLetters", na.rm = TRUE),
      nWords_better_rmse = sum(winner_rmse == "nWords", na.rm = TRUE),
      equal_rmse = sum(winner_rmse == "equal", na.rm = TRUE),
      nLetters_better_mae = sum(winner_mae == "nLetters", na.rm = TRUE),
      nWords_better_mae = sum(winner_mae == "nWords", na.rm = TRUE),
      equal_mae = sum(winner_mae == "equal", na.rm = TRUE),
      delta_mean_rmse_nWords_minus_nLetters = mean_rmse_nWords - mean_rmse_nLetters,
      delta_mean_mae_nWords_minus_nLetters = mean_mae_nWords - mean_mae_nLetters,
      .groups = "drop"
    )

  list(
    preds_raw = preds_raw,
    prediction_summary = prediction_summary,
    prediction_comparison = prediction_comparison,
    compact_summary = compact_summary
  )
}

# =========================================================
# ÜBER ALLE EXPERIMENTE
# =========================================================

run_length_term_prediction_all <- function(dfs,
                                           response = "FRT",
                                           experiments_with_speaker = c("n_bed", "n_ein", "CS")) {
  nested <- purrr::imap(dfs, function(df, exp_name) {
    run_length_term_prediction_one_experiment(
      df = df,
      exp_name = exp_name,
      response = response,
      use_speaker = exp_name %in% experiments_with_speaker
    )
  })

  compact_summary_all <- bind_rows(purrr::map(nested, "compact_summary"))

  compact_summary_overall <- bind_rows(purrr::map(nested, "prediction_comparison")) %>%
    summarise(
      n_aoi = dplyr::n(),
      mean_rmse_nLetters = safe_mean(rmse_FRT__nLetters),
      mean_rmse_nWords = safe_mean(rmse_FRT__nWords),
      mean_mae_nLetters = safe_mean(mae_FRT__nLetters),
      mean_mae_nWords = safe_mean(mae_FRT__nWords),
      nLetters_better_rmse = sum(winner_rmse == "nLetters", na.rm = TRUE),
      nWords_better_rmse = sum(winner_rmse == "nWords", na.rm = TRUE),
      equal_rmse = sum(winner_rmse == "equal", na.rm = TRUE),
      nLetters_better_mae = sum(winner_mae == "nLetters", na.rm = TRUE),
      nWords_better_mae = sum(winner_mae == "nWords", na.rm = TRUE),
      equal_mae = sum(winner_mae == "equal", na.rm = TRUE),
      delta_mean_rmse_nWords_minus_nLetters = mean_rmse_nWords - mean_rmse_nLetters,
      delta_mean_mae_nWords_minus_nLetters = mean_mae_nWords - mean_mae_nLetters
    ) %>%
    mutate(experiment = "overall") %>%
    select(experiment, everything())

  list(
    nested = nested,
    preds_raw_all = bind_rows(purrr::map(nested, "preds_raw")),
    prediction_summary_all = bind_rows(purrr::map(nested, "prediction_summary")),
    prediction_comparison_all = bind_rows(purrr::map(nested, "prediction_comparison")),
    compact_summary_all = compact_summary_all,
    compact_summary_overall = compact_summary_overall
  )
}

# =========================================================
# AUSFÜHREN
# =========================================================

res_length_term_prediction <- run_length_term_prediction_all(
  dfs = dfs,
  response = "FRT",
  experiments_with_speaker = experiments_with_speaker
)

# =========================================================
# OUTPUTS
# =========================================================

# AOI-spezifische Prediction pro Längenterm
#round_df_4(res_length_term_prediction$prediction_summary_all)

# Direkter AOI-Vergleich nWords vs nLetters
round_df_4(res_length_term_prediction$prediction_comparison_all)

# Knappe Zusammenfassung pro Experiment
round_df_4(res_length_term_prediction$compact_summary_all)

# Noch knapper: alles zusammen
#round_df_4(res_length_term_prediction$compact_summary_overall)
```
Resultat: Der Nachteil von nWords liegt hier in etwas schlechterer Prediction, und vor allem darin, dass der Term in mehreren Clustern überhaupt keine prädiktiv nutzbaren Vorhersagen liefert.

2) Fitprobleme / Warnungen in Holdout-Splits- Gamma
```{r}
library(dplyr)
library(tidyr)
library(purrr)
library(tibble)
library(glmmTMB)
library(lme4)

# =========================================================
# INPUT
# =========================================================

dfs <- list(
  c_bed = c_bed,
  c_ein = c_ein,
  n_bed = n_bed,
  n_ein = n_ein,
  CS    = CS
)

experiments_with_speaker <- c("n_bed", "n_ein", "CS")

# =========================================================
# HELFER
# =========================================================

safe_plain_df <- function(df) {
  out <- as.data.frame(df, stringsAsFactors = FALSE)
  rownames(out) <- NULL
  out
}

round_df_4 <- function(df) {
  df %>%
    mutate(across(where(is.numeric), ~ round(.x, 4)))
}

collapse_unique <- function(x) {
  x <- unique(stats::na.omit(x))
  if (length(x) == 0) return(NA_character_)
  paste(x, collapse = " | ")
}

# =========================================================
# DATEN VORBEREITEN
# Alle Cluster bleiben drin
# =========================================================

prep_length_term_fitprob_data <- function(df,
                                          response = "FRT",
                                          use_speaker = FALSE) {
  needed <- c(response, "nLetters", "nWords", "Participant", "Topic", "condition", "AOI", "aggr_level")
  if (use_speaker) needed <- c(needed, "speaker")

  missing_cols <- setdiff(needed, names(df))
  if (length(missing_cols) > 0) {
    stop("Fehlende Variablen: ", paste(missing_cols, collapse = ", "))
  }

  out <- df %>%
    filter(!is.na(.data[[response]])) %>%
    filter(.data[[response]] > 0) %>%
    filter(!is.na(nLetters), !is.na(nWords)) %>%
    filter(!is.na(Participant), !is.na(Topic), !is.na(condition), !is.na(AOI), !is.na(aggr_level))

  if (use_speaker) {
    out <- out %>% filter(!is.na(speaker))
  }

  out <- out %>%
    mutate(
      Participant = factor(Participant),
      Topic = factor(Topic),
      condition = factor(condition),
      AOI = factor(AOI),
      aggr_level = factor(aggr_level)
    )

  if (use_speaker) {
    out <- out %>% mutate(speaker = factor(speaker))
  }

  cluster_sizes <- out %>%
    distinct(aggr_level, AOI) %>%
    count(aggr_level, name = "n_aoi_in_cluster")

  list(
    data = safe_plain_df(out),
    cluster_sizes = cluster_sizes
  )
}

# =========================================================
# FORMELN PRO CLUSTER
# =========================================================

make_formula_length_term_cluster <- function(response = "FRT",
                                             length_term = c("nLetters", "nWords"),
                                             use_speaker = FALSE,
                                             n_aoi_in_cluster = 1L) {
  length_term <- match.arg(length_term)

  rhs <- if (n_aoi_in_cluster > 1) {
    if (use_speaker) {
      paste("AOI * condition * speaker +", length_term, "+ (1 | Topic) + (1 | Participant)")
    } else {
      paste("AOI * condition +", length_term, "+ (1 | Topic) + (1 | Participant)")
    }
  } else {
    if (use_speaker) {
      paste("condition * speaker +", length_term, "+ (1 | Topic) + (1 | Participant)")
    } else {
      paste("condition +", length_term, "+ (1 | Topic) + (1 | Participant)")
    }
  }

  as.formula(paste(response, "~", rhs))
}

# =========================================================
# RANK-DEFICIENCY-CHECK FÜR FIXED EFFECTS
# =========================================================

check_rank_deficiency_fixed <- function(formula, df) {
  fixed_formula <- lme4::nobars(formula)

  mm <- tryCatch(
    model.matrix(fixed_formula, data = df),
    error = function(e) e
  )

  if (inherits(mm, "error")) {
    return(tibble(
      rank_check_ok = FALSE,
      rank_deficient = NA,
      n_model_matrix_cols = NA_integer_,
      rank_matrix = NA_integer_,
      n_aliased_cols = NA_integer_,
      aliased_columns = NA_character_,
      rank_message = conditionMessage(mm)
    ))
  }

  qrobj <- tryCatch(
    qr(mm),
    error = function(e) e
  )

  if (inherits(qrobj, "error")) {
    return(tibble(
      rank_check_ok = FALSE,
      rank_deficient = NA,
      n_model_matrix_cols = ncol(mm),
      rank_matrix = NA_integer_,
      n_aliased_cols = NA_integer_,
      aliased_columns = NA_character_,
      rank_message = conditionMessage(qrobj)
    ))
  }

  rank_mm <- qrobj$rank
  p_mm <- ncol(mm)
  rank_def <- rank_mm < p_mm

  aliased_cols <- NA_character_
  n_aliased <- 0L

  if (rank_def) {
    pivot_idx <- qrobj$pivot
    aliased_idx <- pivot_idx[seq.int(from = rank_mm + 1L, to = p_mm)]
    aliased_names <- colnames(mm)[aliased_idx]
    n_aliased <- length(aliased_names)
    aliased_cols <- paste(aliased_names, collapse = " | ")
  }

  tibble(
    rank_check_ok = TRUE,
    rank_deficient = rank_def,
    n_model_matrix_cols = p_mm,
    rank_matrix = rank_mm,
    n_aliased_cols = n_aliased,
    aliased_columns = aliased_cols,
    rank_message = NA_character_
  )
}

# =========================================================
# FIT OHNE SPLIT PROTECTION
# plus sauberer Rank-Deficiency-Check
# =========================================================

fit_gamma_model_capture_no_splitcheck <- function(df,
                                                  formula) {
  warns <- character(0)
  msgs <- character(0)

  rank_info <- check_rank_deficiency_fixed(
    formula = formula,
    df = droplevels(df)
  )

  fit <- withCallingHandlers(
    tryCatch(
      glmmTMB::glmmTMB(
        formula = formula,
        data = droplevels(df),
        family = Gamma(link = "log")
      ),
      error = function(e) e
    ),
    warning = function(w) {
      warns <<- c(warns, conditionMessage(w))
      invokeRestart("muffleWarning")
    },
    message = function(m) {
      msgs <<- c(msgs, conditionMessage(m))
      invokeRestart("muffleMessage")
    }
  )

  if (inherits(fit, "error")) {
    return(
      tibble(
        fit_ok = FALSE,
        fit_error = conditionMessage(fit),
        fit_warning = collapse_unique(c(warns, msgs)),
        fit_nonposdef_hessian = NA,
        fit_nonzero_convergence = NA,
        n_warning_messages = length(unique(c(warns, msgs)))
      ) %>%
        bind_cols(rank_info)
    )
  }

  fit_nonposdef_hessian <- tryCatch(
    !isTRUE(fit$sdr$pdHess),
    error = function(e) NA
  )

  fit_nonzero_convergence <- tryCatch(
    {
      conv <- fit$fit$convergence
      if (is.null(conv)) NA else conv != 0
    },
    error = function(e) NA
  )

  tibble(
    fit_ok = TRUE,
    fit_error = NA_character_,
    fit_warning = collapse_unique(c(warns, msgs)),
    fit_nonposdef_hessian = fit_nonposdef_hessian,
    fit_nonzero_convergence = fit_nonzero_convergence,
    n_warning_messages = length(unique(c(warns, msgs)))
  ) %>%
    bind_cols(rank_info)
}

# =========================================================
# EIN EXPERIMENT
# Clusterweise Holdout-Fits ohne split protection
# =========================================================

run_length_term_fitprob_one_experiment_no_splitcheck <- function(df,
                                                                 exp_name,
                                                                 response = "FRT",
                                                                 use_speaker = FALSE) {
  prep <- prep_length_term_fitprob_data(
    df = df,
    response = response,
    use_speaker = use_speaker
  )

  dat <- prep$data
  cluster_sizes <- prep$cluster_sizes

  if (nrow(dat) == 0) {
    return(list(
      split_fits = tibble(),
      summary_by_length = tibble(),
      comparison = tibble(),
      compact = tibble()
    ))
  }

  aggr_levels <- unique(as.character(dat$aggr_level))

  split_fits <- purrr::map_dfr(c("nLetters", "nWords"), function(length_term_i) {
    purrr::map_dfr(aggr_levels, function(aggr_i) {
      dat_cluster <- dat %>%
        filter(as.character(aggr_level) == aggr_i)

      n_aoi_cluster <- cluster_sizes$n_aoi_in_cluster[
        match(aggr_i, as.character(cluster_sizes$aggr_level))
      ]

      cluster_formula_type <- if (n_aoi_cluster > 1) "AOI_condition" else "condition_only"

      topics_cluster <- unique(as.character(dat_cluster$Topic))

      purrr::map_dfr(topics_cluster, function(topic_i) {
        train_df <- dat_cluster %>%
          filter(as.character(Topic) != topic_i)

        test_df <- dat_cluster %>%
          filter(as.character(Topic) == topic_i)

        formula_i <- make_formula_length_term_cluster(
          response = response,
          length_term = length_term_i,
          use_speaker = use_speaker,
          n_aoi_in_cluster = n_aoi_cluster
        )

        fit_info <- fit_gamma_model_capture_no_splitcheck(
          df = train_df,
          formula = formula_i
        )

        tibble(
          experiment = exp_name,
          length_term = length_term_i,
          aggr_level = aggr_i,
          n_aoi_in_cluster = n_aoi_cluster,
          cluster_formula_type = cluster_formula_type,
          heldout_topic = topic_i,
          n_train = nrow(train_df),
          n_test = nrow(test_df),
          formula = paste(deparse(formula_i), collapse = " ")
        ) %>%
          bind_cols(fit_info)
      })
    })
  })

  summary_by_length <- split_fits %>%
    group_by(experiment, length_term) %>%
    summarise(
      n_splits = dplyr::n(),
      n_fit_ok = sum(fit_ok %in% TRUE, na.rm = TRUE),
      n_fit_failed = sum(fit_ok %in% FALSE, na.rm = TRUE),
      n_rank_check_failed = sum(rank_check_ok %in% FALSE, na.rm = TRUE),
      n_rank_deficient = sum(rank_deficient %in% TRUE, na.rm = TRUE),
      total_aliased_cols = sum(n_aliased_cols, na.rm = TRUE),
      n_nonposdef_hessian = sum(fit_nonposdef_hessian %in% TRUE, na.rm = TRUE),
      n_nonzero_convergence = sum(fit_nonzero_convergence %in% TRUE, na.rm = TRUE),
      n_with_any_warning = sum(!is.na(fit_warning), na.rm = TRUE),
      total_warning_messages = sum(n_warning_messages, na.rm = TRUE),
      prop_fit_failed = n_fit_failed / n_splits,
      prop_rank_deficient = n_rank_deficient / n_splits,
      prop_nonposdef_hessian = n_nonposdef_hessian / n_splits,
      prop_nonzero_convergence = n_nonzero_convergence / n_splits,
      prop_with_any_warning = n_with_any_warning / n_splits,
      .groups = "drop"
    )

  comparison <- summary_by_length %>%
    select(
      experiment,
      length_term,
      n_splits,
      n_fit_ok,
      n_fit_failed,
      n_rank_check_failed,
      n_rank_deficient,
      total_aliased_cols,
      n_nonposdef_hessian,
      n_nonzero_convergence,
      n_with_any_warning,
      total_warning_messages,
      prop_fit_failed,
      prop_rank_deficient,
      prop_nonposdef_hessian,
      prop_nonzero_convergence,
      prop_with_any_warning
    ) %>%
    pivot_wider(
      names_from = length_term,
      values_from = -c(experiment, length_term),
      names_sep = "__"
    ) %>%
    mutate(
      delta_prop_fit_failed_nWords_minus_nLetters =
        prop_fit_failed__nWords - prop_fit_failed__nLetters,
      delta_prop_rankdef_nWords_minus_nLetters =
        prop_rank_deficient__nWords - prop_rank_deficient__nLetters,
      delta_prop_hessian_nWords_minus_nLetters =
        prop_nonposdef_hessian__nWords - prop_nonposdef_hessian__nLetters,
      delta_prop_conv_nWords_minus_nLetters =
        prop_nonzero_convergence__nWords - prop_nonzero_convergence__nLetters,
      delta_prop_warning_nWords_minus_nLetters =
        prop_with_any_warning__nWords - prop_with_any_warning__nLetters
    )

  compact <- comparison %>%
    transmute(
      experiment = experiment,
      n_splits = n_splits__nLetters,
      fit_failed_nLetters = n_fit_failed__nLetters,
      fit_failed_nWords = n_fit_failed__nWords,
      rankdef_nLetters = n_rank_deficient__nLetters,
      rankdef_nWords = n_rank_deficient__nWords,
      aliased_cols_nLetters = total_aliased_cols__nLetters,
      aliased_cols_nWords = total_aliased_cols__nWords,
      hessian_nLetters = n_nonposdef_hessian__nLetters,
      hessian_nWords = n_nonposdef_hessian__nWords,
      conv_nLetters = n_nonzero_convergence__nLetters,
      conv_nWords = n_nonzero_convergence__nWords,
      warnings_nLetters = n_with_any_warning__nLetters,
      warnings_nWords = n_with_any_warning__nWords,
      warning_msgs_nLetters = total_warning_messages__nLetters,
      warning_msgs_nWords = total_warning_messages__nWords
    )

  list(
    split_fits = split_fits,
    summary_by_length = summary_by_length,
    comparison = comparison,
    compact = compact
  )
}

# =========================================================
# ÜBER ALLE EXPERIMENTE
# =========================================================

run_length_term_fitprob_all_no_splitcheck <- function(dfs,
                                                      response = "FRT",
                                                      experiments_with_speaker = c("n_bed", "n_ein", "CS")) {
  nested <- purrr::imap(dfs, function(df, exp_name) {
    run_length_term_fitprob_one_experiment_no_splitcheck(
      df = df,
      exp_name = exp_name,
      response = response,
      use_speaker = exp_name %in% experiments_with_speaker
    )
  })

  compact_all <- bind_rows(purrr::map(nested, "compact"))

  overall <- bind_rows(purrr::map(nested, "summary_by_length")) %>%
    group_by(length_term) %>%
    summarise(
      n_splits = sum(n_splits, na.rm = TRUE),
      n_fit_ok = sum(n_fit_ok, na.rm = TRUE),
      n_fit_failed = sum(n_fit_failed, na.rm = TRUE),
      n_rank_check_failed = sum(n_rank_check_failed, na.rm = TRUE),
      n_rank_deficient = sum(n_rank_deficient, na.rm = TRUE),
      total_aliased_cols = sum(total_aliased_cols, na.rm = TRUE),
      n_nonposdef_hessian = sum(n_nonposdef_hessian, na.rm = TRUE),
      n_nonzero_convergence = sum(n_nonzero_convergence, na.rm = TRUE),
      n_with_any_warning = sum(n_with_any_warning, na.rm = TRUE),
      total_warning_messages = sum(total_warning_messages, na.rm = TRUE),
      prop_fit_failed = n_fit_failed / n_splits,
      prop_rank_deficient = n_rank_deficient / n_splits,
      prop_nonposdef_hessian = n_nonposdef_hessian / n_splits,
      prop_nonzero_convergence = n_nonzero_convergence / n_splits,
      prop_with_any_warning = n_with_any_warning / n_splits,
      .groups = "drop"
    )

  list(
    nested = nested,
    split_fits_all = bind_rows(purrr::map(nested, "split_fits")),
    summary_by_length_all = bind_rows(purrr::map(nested, "summary_by_length")),
    comparison_all = bind_rows(purrr::map(nested, "comparison")),
    compact_all = compact_all,
    overall = overall
  )
}

# =========================================================
# AUSFÜHREN
# =========================================================

res_length_term_fitprob_no_splitcheck <- run_length_term_fitprob_all_no_splitcheck(
  dfs = dfs,
  response = "FRT",
  experiments_with_speaker = experiments_with_speaker
)

# =========================================================
# OUTPUTS
# =========================================================

# Detailtabelle pro Split
#round_df_4(res_length_term_fitprob_no_splitcheck$split_fits_all)

# Zusammenfassung pro Experiment x length_term
#round_df_4(res_length_term_fitprob_no_splitcheck$summary_by_length_all)

# Direkter Vergleich nWords vs nLetters
#round_df_4(res_length_term_fitprob_no_splitcheck$comparison_all)

# Knappe Tabelle pro Experiment
round_df_4(res_length_term_fitprob_no_splitcheck$compact_all)

# Noch knapper: alles zusammen
round_df_4(res_length_term_fitprob_no_splitcheck$overall)
```

Resultat: Splits passen manchmal bei nWords nicht. Rank deficiencies



Fazit: 
nWords hat weniger durch den Stimulus verursachte Variation als nLetters.
Daher sollte nLetters sauberer schätzbar sein. 


Rank deficiencies treten auf vor allem wenn kein Längenunterschied in split zu erkennen ist. Das ist bei vollen Daten also okay, beziehungsweise gewünscht. 


Also hier: nLetters werden gewählt, da sie mehr Variation mit sich tragen und so besser geschätzt werden können.


Die Clusteraggregation erhöht in den meisten Fällen die Zahl unterschiedlicher nLetters-Werte deutlich und verbessert damit die numerische Identifizierbarkeit eines globalen linearen Längenterms. Das spricht dafür, Aggregation zu nutzen, wenn Länge als Kovariate und nicht über Normierung berücksichtigt werden soll. Allerdings bleibt nLetters inhaltlich stark an AOI x condition x Topic gebunden und ist damit keine frei variierende Kovariate. Die Aggregation verbessert daher vor allem die technische Schätzbarkeit des linearen Längenterms, garantiert aber keine vollständig saubere Trennung von Längen- und Condition-Effekten.


Da die Annahmen einer einfachen Normierung in unseren Daten nicht plausibel erfüllt waren, wurde Länge nicht über eine Vorab-Normierung, sondern als Kovariate im Modell berücksichtigt. Um die Schätzbarkeit dieses Längenterms zu verbessern, wurden in den aggregierten Analysen AOIs innerhalb inhaltlich definierter Cluster zusammengefasst. Hintergrund war, dass ein globaler linearer Längeneffekt nur dann stabil schätzbar ist, wenn innerhalb der jeweiligen Modelleinheit genügend Variation in der Längenvariable vorliegt. Deshalb wurde pro Cluster die Zahl unterschiedlicher nLetters-Werte geprüft. Diese lag in den aggregierten Clustern durchweg über sehr kleinen Minimalwerten und war damit für einen einfachen linearen Term grundsätzlich ausreichend. Die Aggregation wurde daher als pragmatische Strategie verstanden, um die numerische Identifizierbarkeit des linearen Längeneffekts zu erhöhen, ohne auf eine in den Daten nicht gestützte Normierung zurückzugreifen.





***wie gehen wir mit nLetters um?***


Es geht darum zu verstehen, welches das beste Handling unserer Länge ist. 

Diese Tests führen wir vorerst mit Gamma und log-link, später kann man sie mit der ausgewählten Modellfamilie aus bestätigen. 

Es gibt 3 Plausible nutzen für nLetters. 

- nLetters linear - base
- nLetters in interaktion mit AOI (brauchen AOIs unterschiedliche lineare Steigungen)
- nLetters als spline
- nLetters als spline x AOI (brauchen AOIs unterschiedliche nichtlineare Formen)


Um zu wissen ob eine komplexere Aufnahme des Längenterms sinnvoll ist, müssen wir wissen: 
- ob AOIs wirklich unterschiedliche Längensteigungen brauchen
- ob ein Spline EDF > 1 liefert
- ob komplexere Modelle technisch stabil bleiben
- ob sie Prediction oder Fit wirklich verbessern


Wir schauen zuerst nach der Interaktion mit AOI x nLetters
```{r}
library(dplyr)
library(purrr)
library(tidyr)
library(tibble)
library(glmmTMB)

# =========================================================
# INPUT
# Erwartet vorhandene Datensätze:
# c_bed, c_ein, n_bed, n_ein, CS
# =========================================================

dfs <- list(
  c_bed = c_bed,
  c_ein = c_ein,
  n_bed = n_bed,
  n_ein = n_ein,
  CS    = CS
)

experiments_with_speaker <- c("n_bed", "n_ein", "CS")

# =========================================================
# HELFER
# =========================================================

round_df_4 <- function(df) {
  df %>%
    mutate(across(where(is.numeric), ~ round(.x, 4)))
}

safe_plain_df <- function(df) {
  out <- as.data.frame(df, stringsAsFactors = FALSE)
  rownames(out) <- NULL
  out
}

collapse_unique <- function(x) {
  x <- unique(stats::na.omit(x))
  if (length(x) == 0) return(NA_character_)
  paste(x, collapse = " | ")
}

prep_cluster_data <- function(df,
                              aggr_value,
                              response = "FRT",
                              use_speaker = FALSE) {
  needed <- c(response, "nLetters", "Participant", "Topic", "condition", "AOI", "aggr_level")
  if (use_speaker) needed <- c(needed, "speaker")

  missing_cols <- setdiff(needed, names(df))
  if (length(missing_cols) > 0) {
    stop(
      "Fehlende Variablen: ",
      paste(missing_cols, collapse = ", ")
    )
  }

  out <- df %>%
    filter(as.character(aggr_level) == as.character(aggr_value)) %>%
    filter(!is.na(.data[[response]])) %>%
    filter(.data[[response]] > 0) %>%
    filter(!is.na(nLetters)) %>%
    filter(!is.na(Participant), !is.na(Topic), !is.na(condition), !is.na(AOI), !is.na(aggr_level)) %>%
    mutate(
      Participant = factor(Participant),
      Topic = factor(Topic),
      condition = factor(condition),
      AOI = factor(AOI),
      aggr_level = factor(aggr_level)
    ) %>%
    droplevels()

  if (use_speaker) {
    out <- out %>%
      filter(!is.na(speaker)) %>%
      mutate(speaker = factor(speaker))
  }

  safe_plain_df(out)
}

make_formula_simple <- function(use_speaker = FALSE,
                                n_aoi = 1L,
                                response = "FRT") {
  rhs <- if (n_aoi > 1) {
    if (use_speaker) {
      "AOI * condition * speaker + nLetters + (1 | Topic) + (1 | Participant)"
    } else {
      "AOI * condition + nLetters + (1 | Topic) + (1 | Participant)"
    }
  } else {
    if (use_speaker) {
      "condition * speaker + nLetters + (1 | Topic) + (1 | Participant)"
    } else {
      "condition + nLetters + (1 | Topic) + (1 | Participant)"
    }
  }

  as.formula(paste(response, "~", rhs))
}

make_formula_aoi_length <- function(use_speaker = FALSE,
                                    response = "FRT") {
  rhs <- if (use_speaker) {
    "AOI * condition * speaker + AOI * nLetters + (1 | Topic) + (1 | Participant)"
  } else {
    "AOI * condition + AOI * nLetters + (1 | Topic) + (1 | Participant)"
  }

  as.formula(paste(response, "~", rhs))
}

fit_gamma_capture <- function(formula, data) {
  warns <- character(0)
  msgs <- character(0)

  fit <- withCallingHandlers(
    tryCatch(
      glmmTMB::glmmTMB(
        formula = formula,
        data = data,
        family = Gamma(link = "log")
      ),
      error = function(e) e
    ),
    warning = function(w) {
      warns <<- c(warns, conditionMessage(w))
      invokeRestart("muffleWarning")
    },
    message = function(m) {
      msgs <<- c(msgs, conditionMessage(m))
      invokeRestart("muffleMessage")
    }
  )

  if (inherits(fit, "error")) {
    return(list(
      fit_ok = FALSE,
      fit = NULL,
      fit_error = conditionMessage(fit),
      fit_warning = collapse_unique(c(warns, msgs)),
      nonposdef_hessian = NA,
      nonzero_convergence = NA
    ))
  }

  nonposdef_hessian <- tryCatch(
    !isTRUE(fit$sdr$pdHess),
    error = function(e) NA
  )

  nonzero_convergence <- tryCatch(
    {
      conv <- fit$fit$convergence
      if (is.null(conv)) NA else conv != 0
    },
    error = function(e) NA
  )

  list(
    fit_ok = TRUE,
    fit = fit,
    fit_error = NA_character_,
    fit_warning = collapse_unique(c(warns, msgs)),
    nonposdef_hessian = nonposdef_hessian,
    nonzero_convergence = nonzero_convergence
  )
}

run_one_cluster_length_interaction_test <- function(df,
                                                    exp_name,
                                                    aggr_value,
                                                    response = "FRT",
                                                    use_speaker = FALSE) {
  dat <- prep_cluster_data(
    df = df,
    aggr_value = aggr_value,
    response = response,
    use_speaker = use_speaker
  )

  n_aoi <- nlevels(droplevels(dat$AOI))

  base_info <- tibble(
    experiment = exp_name,
    aggr_level = as.character(aggr_value),
    n_obs = nrow(dat),
    n_aoi_in_cluster = n_aoi,
    use_speaker = use_speaker
  )

  if (nrow(dat) == 0) {
    return(
      base_info %>%
        mutate(
          comparison_applicable = FALSE,
          reason = "empty_cluster_after_filtering",
          aic_simple = NA_real_,
          aic_aoi_length = NA_real_,
          delta_aoi_simple = NA_real_
        )
    )
  }

  if (n_aoi < 2) {
    fit_simple <- fit_gamma_capture(
      formula = make_formula_simple(
        use_speaker = use_speaker,
        n_aoi = n_aoi,
        response = response
      ),
      data = dat
    )

    return(
      base_info %>%
        mutate(
          comparison_applicable = FALSE,
          reason = "not_applicable_single_AOI_cluster",
          aic_simple = if (!is.null(fit_simple$fit)) AIC(fit_simple$fit) else NA_real_,
          aic_aoi_length = NA_real_,
          delta_aoi_simple = NA_real_
        )
    )
  }

  fit_simple <- fit_gamma_capture(
    formula = make_formula_simple(
      use_speaker = use_speaker,
      n_aoi = n_aoi,
      response = response
    ),
    data = dat
  )

  fit_aoi_length <- fit_gamma_capture(
    formula = make_formula_aoi_length(
      use_speaker = use_speaker,
      response = response
    ),
    data = dat
  )

  aic_simple <- if (!is.null(fit_simple$fit)) AIC(fit_simple$fit) else NA_real_
  aic_aoi_length <- if (!is.null(fit_aoi_length$fit)) AIC(fit_aoi_length$fit) else NA_real_
  delta_aoi_simple <- aic_aoi_length - aic_simple

  base_info %>%
    mutate(
      comparison_applicable = TRUE,
      reason = NA_character_,
      aic_simple = aic_simple,
      aic_aoi_length = aic_aoi_length,
      delta_aoi_simple = delta_aoi_simple
    )
}

run_all_cluster_length_interaction_tests <- function(dfs,
                                                     response = "FRT",
                                                     experiments_with_speaker = c("n_bed", "n_ein", "CS")) {
  res <- purrr::imap(dfs, function(df, exp_name) {
    use_speaker <- exp_name %in% experiments_with_speaker
    aggr_vals <- unique(as.character(df$aggr_level))

    purrr::map_dfr(aggr_vals, function(ag) {
      run_one_cluster_length_interaction_test(
        df = df,
        exp_name = exp_name,
        aggr_value = ag,
        response = response,
        use_speaker = use_speaker
      )
    })
  })

  comparison_all <- bind_rows(res) %>%
    arrange(experiment, aggr_level) %>%
    select(
      experiment,
      aggr_level,
      n_obs,
      n_aoi_in_cluster,
      comparison_applicable,
      aic_simple,
      aic_aoi_length,
      delta_aoi_simple
    ) %>%
    round_df_4()

  summary_all <- comparison_all %>%
    group_by(experiment) %>%
    summarise(
      n_clusters = n(),
      n_applicable_clusters = sum(comparison_applicable %in% TRUE, na.rm = TRUE),
      mean_delta_aoi_simple = mean(delta_aoi_simple, na.rm = TRUE),
      .groups = "drop"
    ) %>%
    round_df_4()

  list(
    by_experiment = res,
    comparison_all = comparison_all,
    summary_all = summary_all
  )
}

# =========================================================
# RECHNEN
# =========================================================

res_aoi_nletters_gamma <- run_all_cluster_length_interaction_tests(
  dfs = dfs,
  response = "FRT",
  experiments_with_speaker = experiments_with_speaker
)

# =========================================================
# OUTPUTS
# =========================================================

round_df_4(res_aoi_nletters_gamma$comparison_all)
round_df_4(res_aoi_nletters_gamma$summary_all)
```


Das bild ist zu gemischt, um eine klare Präferenz auszudrücken.

Der Test liefert kein einheitliches Bild. Dass AOI:nLetters nur in etwa der Hälfte der Cluster einen klaren Vorteil zeigt, spricht gegen seine Verwendung als generelle Standardspezifikation. Ein AOI-spezifischer Längeneffekt kann in einzelnen Clustern sinnvoll sein, wenn sich die Längenwirkung tatsächlich zwischen AOIs unterscheidet, er hebt aber zugleich einen Teil des Parsimonie- und Poolingvorteils der Aggregation wieder auf. Wenn die Aggregation vor allem gewählt wurde, um den Längenterm robuster und einfacher zu schätzen, dann ist ein gemeinsamer linearer nLetters-Term insgesamt die zurückhaltendere und besser begründbare Basisspezifikation. AOI:nLetters wäre dann eher als clusterweise Sensitivitätsanalyse oder gezielte Erweiterung für die Cluster zu verstehen, in denen der Vergleich klar dafür spricht.


Wir sollten weniger über AIC entscheiden, sondern eher über: Ändert sich der Effekt von nLetters je nach AOI?.

Wann ist die Interaktion plausibel?
Zum Beispiel wenn:
- frühe AOIs anders auf Länge reagieren als späte
- in bestimmten AOIs Länge fast irrelevant ist, in anderen stark
- residuale Muster ohne Interaktion zeigen, dass der lineare Längeneffekt je AOI unterschiedlich verläuft


Wir schauen uns auch noch Topic LOO an um zu schauen ob die Interaktion den Fit Instabil macht und ob accuracy verbessert wird
```{r}
library(dplyr)
library(tidyr)
library(purrr)
library(tibble)
library(glmmTMB)

# =========================================================
# INPUT
# =========================================================

dfs <- list(
  c_bed = c_bed,
  c_ein = c_ein,
  n_bed = n_bed,
  n_ein = n_ein,
  CS    = CS
)

experiments_with_speaker <- c("n_bed", "n_ein", "CS")

# =========================================================
# HELFER
# =========================================================

safe_plain_df <- function(df) {
  out <- as.data.frame(df, stringsAsFactors = FALSE)
  rownames(out) <- NULL
  out
}

round_df_4 <- function(df) {
  df %>%
    dplyr::mutate(
      dplyr::across(where(is.numeric), ~ round(.x, 4))
    )
}

safe_mean <- function(x) {
  if (length(x) == 0 || all(is.na(x))) return(NA_real_)
  mean(x, na.rm = TRUE)
}

safe_rmse <- function(sq_error) {
  if (length(sq_error) == 0 || all(is.na(sq_error))) return(NA_real_)
  sqrt(mean(sq_error, na.rm = TRUE))
}

collapse_unique <- function(x) {
  x <- unique(stats::na.omit(x))
  if (length(x) == 0) return(NA_character_)
  paste(x, collapse = " | ")
}

# =========================================================
# LEERE TABELLEN
# =========================================================

empty_cv_preds_tbl <- function() {
  tibble(
    experiment = character(),
    heldout_topic = character(),
    formula_spec = character(),
    aggr_level = character(),
    AOI = character(),
    fit_id = character(),
    n_train = integer(),
    n_test = integer(),
    Participant = character(),
    Topic = character(),
    condition = character(),
    speaker = character(),
    observed = numeric(),
    .pred = numeric(),
    abs_error = numeric(),
    sq_error = numeric(),
    split_ok = logical(),
    split_reason = character(),
    fit_ok = logical(),
    fit_error = character(),
    predict_ok = logical(),
    predict_error = character(),
    fit_warning = character(),
    fit_nonposdef_hessian = logical(),
    fit_nonzero_convergence = logical()
  )
}

empty_fit_level_tbl <- function() {
  tibble(
    experiment = character(),
    heldout_topic = character(),
    formula_spec = character(),
    aggr_level = character(),
    fit_id = character(),
    n_train = integer(),
    n_test = integer(),
    split_ok = logical(),
    split_reason = character(),
    fit_ok = logical(),
    fit_error = character(),
    predict_ok = logical(),
    predict_error = character(),
    fit_warning = character(),
    fit_nonposdef_hessian = logical(),
    fit_nonzero_convergence = logical(),
    n_pred = integer(),
    rmse = numeric(),
    mae = numeric()
  )
}

empty_aoi_prediction_tbl <- function() {
  tibble(
    experiment = character(),
    heldout_topic = character(),
    formula_spec = character(),
    aggr_level = character(),
    AOI = character(),
    n_pred = integer(),
    rmse = numeric(),
    mae = numeric()
  )
}

empty_aoi_comparison_tbl <- function() {
  tibble(
    experiment = character(),
    heldout_topic = character(),
    aggr_level = character(),
    AOI = character(),
    rmse__no_AOI_nLetters_interaction = numeric(),
    rmse__with_AOI_nLetters_interaction = numeric(),
    mae__no_AOI_nLetters_interaction = numeric(),
    mae__with_AOI_nLetters_interaction = numeric(),
    n_pred__no_AOI_nLetters_interaction = integer(),
    n_pred__with_AOI_nLetters_interaction = integer(),
    n_aoi_in_cluster = integer(),
    comparable = logical(),
    delta_rmse_with_minus_without = numeric(),
    delta_mae_with_minus_without = numeric(),
    winner_rmse = character(),
    winner_mae = character()
  )
}

empty_fit_summary_tbl <- function() {
  tibble(
    experiment = character(),
    formula_spec = character(),
    n_fits_total = integer(),
    n_valid_splits = integer(),
    n_invalid_splits = integer(),
    n_fit_ok = integer(),
    n_fit_failed = integer(),
    n_predict_ok = integer(),
    n_predict_failed = integer(),
    n_nonposdef_hessian_fits = integer(),
    n_nonzero_convergence_fits = integer(),
    n_warning_fits = integer(),
    prop_invalid_splits = numeric(),
    prop_fit_failed = numeric(),
    prop_predict_failed = numeric(),
    prop_nonposdef_hessian = numeric(),
    prop_nonzero_convergence = numeric(),
    prop_warning = numeric(),
    rmse_overall = numeric(),
    mae_overall = numeric()
  )
}

# =========================================================
# DATEN VORBEREITEN
# nur echte Cluster mit > 1 AOI
# =========================================================

prep_topic_cv_data <- function(df,
                               response = "FRT",
                               use_speaker = FALSE) {
  needed <- c(response, "nLetters", "Participant", "Topic", "condition", "AOI", "aggr_level")
  if (use_speaker) needed <- c(needed, "speaker")

  missing_cols <- setdiff(needed, names(df))
  if (length(missing_cols) > 0) {
    stop("Fehlende Variablen: ", paste(missing_cols, collapse = ", "))
  }

  out <- df %>%
    dplyr::filter(!is.na(.data[[response]])) %>%
    dplyr::filter(.data[[response]] > 0) %>%
    dplyr::filter(!is.na(nLetters), is.finite(nLetters), nLetters > 0) %>%
    dplyr::filter(!is.na(Participant), !is.na(Topic), !is.na(condition), !is.na(AOI), !is.na(aggr_level))

  if (use_speaker) {
    out <- out %>%
      dplyr::filter(!is.na(speaker))
  }

  out <- out %>%
    dplyr::mutate(
      Participant = factor(Participant),
      Topic = factor(Topic),
      condition = factor(condition),
      AOI = factor(AOI),
      aggr_level = factor(aggr_level)
    )

  if (use_speaker) {
    out <- out %>%
      dplyr::mutate(speaker = factor(speaker))
  }

  cluster_sizes <- out %>%
    dplyr::distinct(aggr_level, AOI) %>%
    dplyr::count(aggr_level, name = "n_aoi_in_cluster")

  real_clusters <- cluster_sizes %>%
    dplyr::filter(n_aoi_in_cluster > 1) %>%
    dplyr::pull(aggr_level) %>%
    as.character()

  out <- out %>%
    dplyr::filter(as.character(aggr_level) %in% real_clusters)

  list(
    data = safe_plain_df(out),
    cluster_sizes = cluster_sizes %>%
      dplyr::filter(as.character(aggr_level) %in% real_clusters)
  )
}

# =========================================================
# FORMELN FÜR AGGREGATED MODELLE
# =========================================================

make_formula_aggregated_no_aoi_length_interaction <- function(response = "FRT",
                                                              use_speaker = FALSE) {
  rhs <- if (use_speaker) {
    "AOI * condition * speaker + nLetters + (1 | Topic) + (1 | Participant)"
  } else {
    "AOI * condition + nLetters + (1 | Topic) + (1 | Participant)"
  }

  stats::as.formula(paste(response, "~", rhs))
}

make_formula_aggregated_with_aoi_length_interaction <- function(response = "FRT",
                                                                use_speaker = FALSE) {
  rhs <- if (use_speaker) {
    "AOI * condition * speaker + AOI * nLetters + (1 | Topic) + (1 | Participant)"
  } else {
    "AOI * condition + AOI * nLetters + (1 | Topic) + (1 | Participant)"
  }

  stats::as.formula(paste(response, "~", rhs))
}

# =========================================================
# SPLIT CHECK
# =========================================================

check_split_aggregated <- function(train_df,
                                   test_df,
                                   response = "FRT",
                                   use_speaker = FALSE) {
  reasons <- character(0)

  if (nrow(train_df) == 0) reasons <- c(reasons, "empty_train")
  if (nrow(test_df) == 0) reasons <- c(reasons, "empty_test")
  if (length(reasons) > 0) {
    return(list(ok = FALSE, reason = paste(reasons, collapse = " | ")))
  }

  if (dplyr::n_distinct(train_df$AOI) < 2) {
    reasons <- c(reasons, "aoi_has_less_than_2_levels_in_train")
  }
  if (dplyr::n_distinct(train_df$condition) < 2) {
    reasons <- c(reasons, "condition_has_less_than_2_levels_in_train")
  }
  if (use_speaker && dplyr::n_distinct(train_df$speaker) < 2) {
    reasons <- c(reasons, "speaker_has_less_than_2_levels_in_train")
  }
  if (dplyr::n_distinct(train_df$nLetters) < 2) {
    reasons <- c(reasons, "nLetters_has_less_than_2_values_in_train")
  }

  train_aoi_levels <- unique(as.character(train_df$AOI))
  test_aoi_levels  <- unique(as.character(test_df$AOI))
  if (!all(test_aoi_levels %in% train_aoi_levels)) {
    reasons <- c(reasons, "test_aoi_level_missing_in_train")
  }

  train_condition_levels <- unique(as.character(train_df$condition))
  test_condition_levels  <- unique(as.character(test_df$condition))
  if (!all(test_condition_levels %in% train_condition_levels)) {
    reasons <- c(reasons, "test_condition_level_missing_in_train")
  }

  if (use_speaker) {
    train_speaker_levels <- unique(as.character(train_df$speaker))
    test_speaker_levels  <- unique(as.character(test_df$speaker))
    if (!all(test_speaker_levels %in% train_speaker_levels)) {
      reasons <- c(reasons, "test_speaker_level_missing_in_train")
    }
  }

  if (any(!is.finite(train_df[[response]])) || any(train_df[[response]] <= 0, na.rm = TRUE)) {
    reasons <- c(reasons, "invalid_response_in_train")
  }
  if (any(!is.finite(test_df[[response]])) || any(test_df[[response]] <= 0, na.rm = TRUE)) {
    reasons <- c(reasons, "invalid_response_in_test")
  }

  list(
    ok = length(reasons) == 0,
    reason = if (length(reasons) == 0) NA_character_ else paste(reasons, collapse = " | ")
  )
}

# =========================================================
# FIT + PREDICT GAMMA
# =========================================================

fit_predict_gamma <- function(train_df,
                              test_df,
                              formula_full,
                              response = "FRT",
                              use_speaker = FALSE,
                              pred_re_form = NULL) {
  split_check <- check_split_aggregated(
    train_df = train_df,
    test_df = test_df,
    response = response,
    use_speaker = use_speaker
  )

  if (!split_check$ok) {
    return(list(
      pred = rep(NA_real_, nrow(test_df)),
      split_ok = FALSE,
      split_reason = split_check$reason,
      fit_ok = FALSE,
      fit_error = "invalid_split",
      predict_ok = FALSE,
      predict_error = "no_prediction_because_invalid_split",
      fit_warning = NA_character_,
      fit_nonposdef_hessian = NA,
      fit_nonzero_convergence = NA
    ))
  }

  train_df_fit <- droplevels(train_df)
  test_df_pred <- droplevels(test_df)

  warns <- character(0)
  msgs <- character(0)

  fit <- withCallingHandlers(
    tryCatch(
      glmmTMB::glmmTMB(
        formula = formula_full,
        data = train_df_fit,
        family = Gamma(link = "log")
      ),
      error = function(e) e
    ),
    warning = function(w) {
      warns <<- c(warns, conditionMessage(w))
      invokeRestart("muffleWarning")
    },
    message = function(m) {
      msgs <<- c(msgs, conditionMessage(m))
      invokeRestart("muffleMessage")
    }
  )

  if (inherits(fit, "error")) {
    return(list(
      pred = rep(NA_real_, nrow(test_df_pred)),
      split_ok = TRUE,
      split_reason = NA_character_,
      fit_ok = FALSE,
      fit_error = conditionMessage(fit),
      predict_ok = FALSE,
      predict_error = "no_prediction_because_fit_failed",
      fit_warning = collapse_unique(c(warns, msgs)),
      fit_nonposdef_hessian = NA,
      fit_nonzero_convergence = NA
    ))
  }

  fit_nonposdef_hessian <- tryCatch(
    !isTRUE(fit$sdr$pdHess),
    error = function(e) NA
  )

  fit_nonzero_convergence <- tryCatch(
    {
      conv <- fit$fit$convergence
      if (is.null(conv)) NA else conv != 0
    },
    error = function(e) NA
  )

  pred_obj <- tryCatch(
    predict(
      fit,
      newdata = test_df_pred,
      type = "response",
      re.form = pred_re_form,
      allow.new.levels = TRUE
    ),
    error = function(e) e
  )

  if (inherits(pred_obj, "error")) {
    return(list(
      pred = rep(NA_real_, nrow(test_df_pred)),
      split_ok = TRUE,
      split_reason = NA_character_,
      fit_ok = TRUE,
      fit_error = NA_character_,
      predict_ok = FALSE,
      predict_error = conditionMessage(pred_obj),
      fit_warning = collapse_unique(c(warns, msgs)),
      fit_nonposdef_hessian = fit_nonposdef_hessian,
      fit_nonzero_convergence = fit_nonzero_convergence
    ))
  }

  list(
    pred = as.numeric(pred_obj),
    split_ok = TRUE,
    split_reason = NA_character_,
    fit_ok = TRUE,
    fit_error = NA_character_,
    predict_ok = TRUE,
    predict_error = NA_character_,
    fit_warning = collapse_unique(c(warns, msgs)),
    fit_nonposdef_hessian = fit_nonposdef_hessian,
    fit_nonzero_convergence = fit_nonzero_convergence
  )
}

# =========================================================
# EIN EXPERIMENT
# clusterweise aggregated fits, Topic-LOO
# =========================================================

run_topic_loo_compare_one_experiment_aggregated <- function(df,
                                                            exp_name,
                                                            response = "FRT",
                                                            use_speaker = FALSE,
                                                            pred_re_form = NULL) {
  prep <- prep_topic_cv_data(
    df = df,
    response = response,
    use_speaker = use_speaker
  )

  dat <- prep$data
  cluster_sizes <- prep$cluster_sizes

  if (nrow(dat) == 0) {
    return(list(
      cv_preds = empty_cv_preds_tbl(),
      fit_level = empty_fit_level_tbl(),
      aoi_prediction = empty_aoi_prediction_tbl(),
      aoi_comparison = empty_aoi_comparison_tbl(),
      fit_summary = empty_fit_summary_tbl()
    ))
  }

  groups <- unique(as.character(dat$aggr_level))

  cv_preds <- purrr::map_dfr(groups, function(group_i) {
    dat_group <- dat %>%
      dplyr::filter(as.character(aggr_level) == group_i)

    topics_group <- unique(as.character(dat_group$Topic))

    purrr::map_dfr(topics_group, function(topic_i) {
      train_df <- dat_group %>%
        dplyr::filter(as.character(Topic) != topic_i)

      test_df <- dat_group %>%
        dplyr::filter(as.character(Topic) == topic_i)

      fit_no_inter <- fit_predict_gamma(
        train_df = train_df,
        test_df = test_df,
        formula_full = make_formula_aggregated_no_aoi_length_interaction(
          response = response,
          use_speaker = use_speaker
        ),
        response = response,
        use_speaker = use_speaker,
        pred_re_form = pred_re_form
      )

      fit_with_inter <- fit_predict_gamma(
        train_df = train_df,
        test_df = test_df,
        formula_full = make_formula_aggregated_with_aoi_length_interaction(
          response = response,
          use_speaker = use_speaker
        ),
        response = response,
        use_speaker = use_speaker,
        pred_re_form = pred_re_form
      )

      dplyr::bind_rows(
        tibble(
          experiment = exp_name,
          heldout_topic = topic_i,
          formula_spec = "no_AOI_nLetters_interaction",
          aggr_level = group_i,
          AOI = as.character(test_df$AOI),
          fit_id = paste(exp_name, group_i, topic_i, "no_AOI_nLetters_interaction", sep = "__"),
          n_train = nrow(train_df),
          n_test = nrow(test_df),
          Participant = as.character(test_df$Participant),
          Topic = as.character(test_df$Topic),
          condition = as.character(test_df$condition),
          speaker = if (use_speaker) as.character(test_df$speaker) else NA_character_,
          observed = test_df[[response]],
          .pred = fit_no_inter$pred,
          abs_error = abs(test_df[[response]] - fit_no_inter$pred),
          sq_error = (test_df[[response]] - fit_no_inter$pred)^2,
          split_ok = fit_no_inter$split_ok,
          split_reason = fit_no_inter$split_reason,
          fit_ok = fit_no_inter$fit_ok,
          fit_error = fit_no_inter$fit_error,
          predict_ok = fit_no_inter$predict_ok,
          predict_error = fit_no_inter$predict_error,
          fit_warning = fit_no_inter$fit_warning,
          fit_nonposdef_hessian = fit_no_inter$fit_nonposdef_hessian,
          fit_nonzero_convergence = fit_no_inter$fit_nonzero_convergence
        ),
        tibble(
          experiment = exp_name,
          heldout_topic = topic_i,
          formula_spec = "with_AOI_nLetters_interaction",
          aggr_level = group_i,
          AOI = as.character(test_df$AOI),
          fit_id = paste(exp_name, group_i, topic_i, "with_AOI_nLetters_interaction", sep = "__"),
          n_train = nrow(train_df),
          n_test = nrow(test_df),
          Participant = as.character(test_df$Participant),
          Topic = as.character(test_df$Topic),
          condition = as.character(test_df$condition),
          speaker = if (use_speaker) as.character(test_df$speaker) else NA_character_,
          observed = test_df[[response]],
          .pred = fit_with_inter$pred,
          abs_error = abs(test_df[[response]] - fit_with_inter$pred),
          sq_error = (test_df[[response]] - fit_with_inter$pred)^2,
          split_ok = fit_with_inter$split_ok,
          split_reason = fit_with_inter$split_reason,
          fit_ok = fit_with_inter$fit_ok,
          fit_error = fit_with_inter$fit_error,
          predict_ok = fit_with_inter$predict_ok,
          predict_error = fit_with_inter$predict_error,
          fit_warning = fit_with_inter$fit_warning,
          fit_nonposdef_hessian = fit_with_inter$fit_nonposdef_hessian,
          fit_nonzero_convergence = fit_with_inter$fit_nonzero_convergence
        )
      )
    })
  })

  fit_level <- cv_preds %>%
    dplyr::group_by(experiment, heldout_topic, formula_spec, aggr_level, fit_id) %>%
    dplyr::summarise(
      n_train = dplyr::first(n_train),
      n_test = dplyr::first(n_test),
      split_ok = dplyr::first(split_ok),
      split_reason = dplyr::first(split_reason),
      fit_ok = dplyr::first(fit_ok),
      fit_error = dplyr::first(fit_error),
      predict_ok = dplyr::first(predict_ok),
      predict_error = dplyr::first(predict_error),
      fit_warning = dplyr::first(fit_warning),
      fit_nonposdef_hessian = dplyr::first(fit_nonposdef_hessian),
      fit_nonzero_convergence = dplyr::first(fit_nonzero_convergence),
      n_pred = sum(!is.na(.pred)),
      rmse = safe_rmse(sq_error),
      mae = safe_mean(abs_error),
      .groups = "drop"
    )

  aoi_prediction <- cv_preds %>%
    dplyr::group_by(experiment, heldout_topic, formula_spec, aggr_level, AOI) %>%
    dplyr::summarise(
      n_pred = sum(!is.na(.pred)),
      rmse = safe_rmse(sq_error),
      mae = safe_mean(abs_error),
      .groups = "drop"
    )

  aoi_comparison <- aoi_prediction %>%
    dplyr::select(experiment, heldout_topic, formula_spec, aggr_level, AOI, n_pred, rmse, mae) %>%
    tidyr::pivot_wider(
      names_from = formula_spec,
      values_from = c(n_pred, rmse, mae),
      names_sep = "__"
    ) %>%
    dplyr::left_join(cluster_sizes, by = "aggr_level") %>%
    dplyr::mutate(
      comparable =
        !is.na(rmse__no_AOI_nLetters_interaction) &
        !is.na(rmse__with_AOI_nLetters_interaction) &
        !is.na(mae__no_AOI_nLetters_interaction) &
        !is.na(mae__with_AOI_nLetters_interaction) &
        !is.na(n_pred__no_AOI_nLetters_interaction) &
        !is.na(n_pred__with_AOI_nLetters_interaction) &
        n_pred__no_AOI_nLetters_interaction > 0 &
        n_pred__with_AOI_nLetters_interaction > 0,

      delta_rmse_with_minus_without =
        rmse__with_AOI_nLetters_interaction - rmse__no_AOI_nLetters_interaction,

      delta_mae_with_minus_without =
        mae__with_AOI_nLetters_interaction - mae__no_AOI_nLetters_interaction,

      winner_rmse = dplyr::case_when(
        !comparable ~ NA_character_,
        rmse__with_AOI_nLetters_interaction < rmse__no_AOI_nLetters_interaction ~ "with_AOI_nLetters_interaction",
        rmse__with_AOI_nLetters_interaction > rmse__no_AOI_nLetters_interaction ~ "no_AOI_nLetters_interaction",
        TRUE ~ "equal"
      ),

      winner_mae = dplyr::case_when(
        !comparable ~ NA_character_,
        mae__with_AOI_nLetters_interaction < mae__no_AOI_nLetters_interaction ~ "with_AOI_nLetters_interaction",
        mae__with_AOI_nLetters_interaction > mae__no_AOI_nLetters_interaction ~ "no_AOI_nLetters_interaction",
        TRUE ~ "equal"
      )
    )

  fit_summary <- fit_level %>%
    dplyr::group_by(experiment, formula_spec) %>%
    dplyr::summarise(
      n_fits_total = dplyr::n(),
      n_valid_splits = sum(split_ok %in% TRUE, na.rm = TRUE),
      n_invalid_splits = sum(split_ok %in% FALSE, na.rm = TRUE),
      n_fit_ok = sum(fit_ok %in% TRUE, na.rm = TRUE),
      n_fit_failed = sum(split_ok %in% TRUE & fit_ok %in% FALSE, na.rm = TRUE),
      n_predict_ok = sum(predict_ok %in% TRUE, na.rm = TRUE),
      n_predict_failed = sum(split_ok %in% TRUE & fit_ok %in% TRUE & predict_ok %in% FALSE, na.rm = TRUE),
      n_nonposdef_hessian_fits = sum(fit_nonposdef_hessian %in% TRUE, na.rm = TRUE),
      n_nonzero_convergence_fits = sum(fit_nonzero_convergence %in% TRUE, na.rm = TRUE),
      n_warning_fits = sum(!is.na(fit_warning), na.rm = TRUE),
      prop_invalid_splits = n_invalid_splits / n_fits_total,
      prop_fit_failed = n_fit_failed / n_fits_total,
      prop_predict_failed = n_predict_failed / n_fits_total,
      prop_nonposdef_hessian = n_nonposdef_hessian_fits / n_fits_total,
      prop_nonzero_convergence = n_nonzero_convergence_fits / n_fits_total,
      prop_warning = n_warning_fits / n_fits_total,
      rmse_overall = safe_rmse(cv_preds$sq_error[
        cv_preds$experiment == dplyr::first(experiment) &
          cv_preds$formula_spec == dplyr::first(formula_spec)
      ]),
      mae_overall = safe_mean(cv_preds$abs_error[
        cv_preds$experiment == dplyr::first(experiment) &
          cv_preds$formula_spec == dplyr::first(formula_spec)
      ]),
      .groups = "drop"
    )

  list(
    cv_preds = cv_preds,
    fit_level = fit_level,
    aoi_prediction = aoi_prediction,
    aoi_comparison = aoi_comparison,
    fit_summary = fit_summary
  )
}

# =========================================================
# ÜBER ALLE EXPERIMENTE
# =========================================================

run_topic_loo_compare_all_aggregated <- function(dfs,
                                                 response = "FRT",
                                                 experiments_with_speaker = c("n_bed", "n_ein", "CS"),
                                                 pred_re_form = NULL) {
  nested <- purrr::imap(dfs, function(df, exp_name) {
    run_topic_loo_compare_one_experiment_aggregated(
      df = df,
      exp_name = exp_name,
      response = response,
      use_speaker = exp_name %in% experiments_with_speaker,
      pred_re_form = pred_re_form
    )
  })

  fit_level_all <- dplyr::bind_rows(purrr::map(nested, "fit_level"))
  aoi_prediction_all <- dplyr::bind_rows(purrr::map(nested, "aoi_prediction"))
  aoi_comparison_all <- dplyr::bind_rows(purrr::map(nested, "aoi_comparison"))
  fit_summary_all <- dplyr::bind_rows(purrr::map(nested, "fit_summary"))
  cv_preds_all <- dplyr::bind_rows(purrr::map(nested, "cv_preds"))

  fit_comparison_all <- fit_summary_all %>%
    dplyr::select(
      experiment, formula_spec,
      n_fits_total, n_fit_failed, n_predict_failed,
      n_nonposdef_hessian_fits, n_nonzero_convergence_fits, n_warning_fits,
      prop_fit_failed, prop_predict_failed,
      prop_nonposdef_hessian, prop_nonzero_convergence, prop_warning,
      rmse_overall, mae_overall
    ) %>%
    tidyr::pivot_wider(
      names_from = formula_spec,
      values_from = -experiment,
      names_sep = "__"
    ) %>%
    dplyr::mutate(
      diff_prop_fit_failed_with_minus_without =
        prop_fit_failed__with_AOI_nLetters_interaction -
        prop_fit_failed__no_AOI_nLetters_interaction,

      diff_prop_predict_failed_with_minus_without =
        prop_predict_failed__with_AOI_nLetters_interaction -
        prop_predict_failed__no_AOI_nLetters_interaction,

      diff_prop_nonposdef_hessian_with_minus_without =
        prop_nonposdef_hessian__with_AOI_nLetters_interaction -
        prop_nonposdef_hessian__no_AOI_nLetters_interaction,

      diff_prop_nonzero_convergence_with_minus_without =
        prop_nonzero_convergence__with_AOI_nLetters_interaction -
        prop_nonzero_convergence__no_AOI_nLetters_interaction,

      diff_prop_warning_with_minus_without =
        prop_warning__with_AOI_nLetters_interaction -
        prop_warning__no_AOI_nLetters_interaction,

      delta_rmse_overall_with_minus_without =
        rmse_overall__with_AOI_nLetters_interaction -
        rmse_overall__no_AOI_nLetters_interaction,

      delta_mae_overall_with_minus_without =
        mae_overall__with_AOI_nLetters_interaction -
        mae_overall__no_AOI_nLetters_interaction
    )

  aoi_mean_comparison_all <- aoi_prediction_all %>%
    dplyr::group_by(experiment, aggr_level, AOI, formula_spec) %>%
    dplyr::summarise(
      n_topics = dplyr::n(),
      mean_rmse = safe_mean(rmse),
      median_rmse = median(rmse, na.rm = TRUE),
      mean_mae = safe_mean(mae),
      median_mae = median(mae, na.rm = TRUE),
      .groups = "drop"
    ) %>%
    tidyr::pivot_wider(
      names_from = formula_spec,
      values_from = c(n_topics, mean_rmse, median_rmse, mean_mae, median_mae),
      names_sep = "__"
    ) %>%
    dplyr::mutate(
      comparable =
        !is.na(mean_rmse__no_AOI_nLetters_interaction) &
        !is.na(mean_rmse__with_AOI_nLetters_interaction),

      winner_mean_rmse = dplyr::case_when(
        !comparable ~ NA_character_,
        mean_rmse__with_AOI_nLetters_interaction < mean_rmse__no_AOI_nLetters_interaction ~ "with_AOI_nLetters_interaction",
        mean_rmse__with_AOI_nLetters_interaction > mean_rmse__no_AOI_nLetters_interaction ~ "no_AOI_nLetters_interaction",
        TRUE ~ "equal"
      ),

      winner_mean_mae = dplyr::case_when(
        !comparable ~ NA_character_,
        mean_mae__with_AOI_nLetters_interaction < mean_mae__no_AOI_nLetters_interaction ~ "with_AOI_nLetters_interaction",
        mean_mae__with_AOI_nLetters_interaction > mean_mae__no_AOI_nLetters_interaction ~ "no_AOI_nLetters_interaction",
        TRUE ~ "equal"
      ),

      delta_mean_rmse_with_minus_without =
        mean_rmse__with_AOI_nLetters_interaction - mean_rmse__no_AOI_nLetters_interaction,

      delta_mean_mae_with_minus_without =
        mean_mae__with_AOI_nLetters_interaction - mean_mae__no_AOI_nLetters_interaction
    )

  aoi_winner_counts_all <- aoi_mean_comparison_all %>%
    dplyr::select(experiment, winner_mean_rmse, winner_mean_mae) %>%
    tidyr::pivot_longer(
      cols = c(winner_mean_rmse, winner_mean_mae),
      names_to = "metric",
      values_to = "winner"
    ) %>%
    dplyr::filter(!is.na(winner)) %>%
    dplyr::count(experiment, metric, winner, name = "n_aoi")

  list(
    nested = nested,
    cv_preds_all = cv_preds_all,
    fit_level_all = fit_level_all,
    aoi_prediction_all = aoi_prediction_all,
    aoi_comparison_all = aoi_comparison_all,
    fit_summary_all = fit_summary_all,
    fit_comparison_all = fit_comparison_all,
    aoi_mean_comparison_all = aoi_mean_comparison_all,
    aoi_winner_counts_all = aoi_winner_counts_all
  )
}

# =========================================================
# AUSFÜHREN
# =========================================================

res_gamma_aoi_length_interaction_aggregated <- run_topic_loo_compare_all_aggregated(
  dfs = dfs,
  response = "FRT",
  experiments_with_speaker = experiments_with_speaker,
  pred_re_form = NULL
)

# =========================================================
# OUTPUTS
# =========================================================

# AOI x Topic direkter Vergleich im aggregated Modell
#round_df_4(res_gamma_aoi_length_interaction_aggregated$aoi_comparison_all)

# AOI x Topic RMSE / MAE je Spezifikation
#round_df_4(res_gamma_aoi_length_interaction_aggregated$aoi_prediction_all)

# Fitprobleme und Gesamtgüte
#round_df_4(res_gamma_aoi_length_interaction_aggregated$fit_summary_all)

# Direkter Vergleich mit vs ohne AOI:nLetters
#round_df_4(res_gamma_aoi_length_interaction_aggregated$fit_comparison_all)

# AOI-weise Mittelwerte über Topics
round_df_4(res_gamma_aoi_length_interaction_aggregated$aoi_mean_comparison_all)

# Winner counts
round_df_4(res_gamma_aoi_length_interaction_aggregated$aoi_winner_counts_all)

# Detail pro Fit
#round_df_4(res_gamma_aoi_length_interaction_aggregated$fit_level_all)
```
Methodisch wurde geprüft, wie gut die Modelle auf neue Topics innerhalb eines bereits definierten AOI-Clusters generalisieren. Dafür wurde jeweils ein Topic vollständig aus dem Training entfernt, das Modell auf den verbleibenden Topics des Clusters geschätzt und anschließend für das ausgelassene Topic vorhergesagt. Die Vorhersage wurde dann AOI-spezifisch ausgewertet. Der zentrale Vergleich war also nicht, wie gut ein Modell die Trainingsdaten beschreibt, sondern ob ein zusätzlicher AOI-spezifischer Längeneffekt die Vorhersage für unbeobachtete Items innerhalb derselben Clusterstruktur verbessert.

Die Vorhersagemuster sprechen insgesamt gegen einen allgemeinen Nutzen dieses zusätzlichen AOI-spezifischen Längeneffekts. In den meisten AOIs verschlechtert er die Generalisierung auf neue Topics oder bringt höchstens minimale Änderungen. Nur in einzelnen AOIs gibt es lokale Verbesserungen, die aber kein konsistentes Muster über Experimente und Cluster hinweg ergeben. Das deutet darauf hin, dass der zusätzliche Freiheitsgrad meist eher cluster- oder item-spezifische Besonderheiten aufgreift, statt eine robuste, auf neue Topics übertragbare Struktur zu lernen. Entsprechend reicht für die Hauptanalyse ein einfacherer globaler Längeneffekt aus; AOI-spezifische Längeneffekte wären eher etwas für gezielte Nachanalysen einzelner auffälliger Cluster.


Wir überprüfen die Anwendung von Splines zuerst mit penalized Splines
```{r}
library(dplyr)
library(purrr)
library(tidyr)
library(tibble)
library(mgcv)

# =========================================================
# INPUT
# Erwartet vorhandene Datensätze:
# c_bed, c_ein, n_bed, n_ein, CS
# =========================================================

dfs <- list(
  c_bed = c_bed,
  c_ein = c_ein,
  n_bed = n_bed,
  n_ein = n_ein,
  CS    = CS
)

experiments_with_speaker <- c("n_bed", "n_ein", "CS")

# =========================================================
# HELFER
# =========================================================

round_df_4 <- function(df) {
  df %>%
    mutate(across(where(is.numeric), ~ round(.x, 4)))
}

safe_plain_df <- function(df) {
  out <- as.data.frame(df, stringsAsFactors = FALSE)
  rownames(out) <- NULL
  out
}

collapse_unique <- function(x) {
  x <- unique(stats::na.omit(x))
  if (length(x) == 0) return(NA_character_)
  paste(x, collapse = " | ")
}

# =========================================================
# DATEN VORBEREITEN
# =========================================================

prep_cluster_data_pspline <- function(df,
                                      aggr_value,
                                      response = "FRT",
                                      use_speaker = FALSE) {
  needed <- c(response, "nLetters", "Participant", "Topic", "condition", "AOI", "aggr_level")
  if (use_speaker) needed <- c(needed, "speaker")

  missing_cols <- setdiff(needed, names(df))
  if (length(missing_cols) > 0) {
    stop(
      "Fehlende Variablen: ",
      paste(missing_cols, collapse = ", ")
    )
  }

  out <- df %>%
    filter(as.character(aggr_level) == as.character(aggr_value)) %>%
    filter(!is.na(.data[[response]])) %>%
    filter(.data[[response]] > 0) %>%
    filter(!is.na(nLetters)) %>%
    filter(!is.na(Participant), !is.na(Topic), !is.na(condition), !is.na(AOI), !is.na(aggr_level)) %>%
    mutate(
      Participant = factor(Participant),
      Topic = factor(Topic),
      condition = factor(condition),
      AOI = factor(AOI),
      aggr_level = factor(aggr_level)
    ) %>%
    droplevels()

  if (use_speaker) {
    out <- out %>%
      filter(!is.na(speaker)) %>%
      mutate(speaker = factor(speaker))
  }

  safe_plain_df(out)
}

# =========================================================
# FORMELN
# Kein AOI-spezifischer Spline, nur gemeinsamer s(nLetters)
# =========================================================

make_pspline_formula <- function(data,
                                 response = "FRT",
                                 use_speaker = FALSE,
                                 k_spline = 5) {
  n_aoi <- nlevels(droplevels(data$AOI))
  n_unique_len <- dplyr::n_distinct(data$nLetters)

  if (n_unique_len < 4) {
    return(NULL)
  }

  k_eff <- min(k_spline, n_unique_len - 1)
  k_eff <- max(k_eff, 4)

  param_part <- if (n_aoi > 1) {
    if (use_speaker) {
      "AOI * speaker * condition"
    } else {
      "AOI * condition"
    }
  } else {
    if (use_speaker) {
      "speaker * condition"
    } else {
      "condition"
    }
  }

  smooth_part <- paste0("s(nLetters, bs='ps', k=", k_eff, ")")
  re_part <- "s(Participant, bs='re') + s(Topic, bs='re')"

  as.formula(
    paste(response, "~", param_part, "+", smooth_part, "+", re_part)
  )
}

# =========================================================
# FIT
# =========================================================

fit_pspline_gamma_capture <- function(data,
                                      formula,
                                      re_edf_tol = 1e-4) {
  warns <- character(0)

  fit <- withCallingHandlers(
    tryCatch(
      mgcv::gam(
        formula = formula,
        data = data,
        family = Gamma(link = "log"),
        method = "REML",
        select = TRUE
      ),
      error = function(e) e
    ),
    warning = function(w) {
      warns <<- c(warns, conditionMessage(w))
      invokeRestart("muffleWarning")
    }
  )

  if (inherits(fit, "error")) {
    return(list(
      fit_ok = FALSE,
      fit = NULL,
      fit_error = conditionMessage(fit),
      fit_warning = collapse_unique(warns),
      rank_deficient = NA,
      re_participant_zero = NA,
      re_topic_zero = NA,
      re_zero_any = NA,
      spline_edf = NA_real_,
      aic = NA_real_
    ))
  }

  s_tab <- tryCatch(
    as.data.frame(summary(fit)$s.table),
    error = function(e) NULL
  )

  if (is.null(s_tab) || nrow(s_tab) == 0) {
    s_tab <- data.frame(edf = numeric(0))
    rownames(s_tab) <- character(0)
  }

  s_tab$smooth_label <- rownames(s_tab)

  part_edf <- s_tab %>%
    filter(grepl("^s\\(Participant\\)", smooth_label)) %>%
    summarise(edf = sum(edf, na.rm = TRUE)) %>%
    pull(edf)

  topic_edf <- s_tab %>%
    filter(grepl("^s\\(Topic\\)", smooth_label)) %>%
    summarise(edf = sum(edf, na.rm = TRUE)) %>%
    pull(edf)

  spline_edf <- s_tab %>%
    filter(grepl("^s\\(nLetters\\)", smooth_label)) %>%
    summarise(edf = sum(edf, na.rm = TRUE)) %>%
    pull(edf)

  part_edf <- if (length(part_edf) == 0) NA_real_ else part_edf
  topic_edf <- if (length(topic_edf) == 0) NA_real_ else topic_edf
  spline_edf <- if (length(spline_edf) == 0) NA_real_ else spline_edf

  re_participant_zero <- !is.na(part_edf) && part_edf < re_edf_tol
  re_topic_zero <- !is.na(topic_edf) && topic_edf < re_edf_tol

  rank_deficient <- FALSE
  if (!is.null(fit$rank) && !is.null(coef(fit))) {
    rank_deficient <- fit$rank < length(coef(fit))
  }

  list(
    fit_ok = TRUE,
    fit = fit,
    fit_error = NA_character_,
    fit_warning = collapse_unique(warns),
    rank_deficient = rank_deficient,
    re_participant_zero = re_participant_zero,
    re_topic_zero = re_topic_zero,
    re_zero_any = re_participant_zero | re_topic_zero,
    spline_edf = spline_edf,
    aic = AIC(fit)
  )
}

# =========================================================
# EIN CLUSTER
# =========================================================

run_one_cluster_pspline <- function(df,
                                    exp_name,
                                    aggr_value,
                                    response = "FRT",
                                    use_speaker = FALSE,
                                    k_spline = 5,
                                    re_edf_tol = 1e-4) {
  dat <- prep_cluster_data_pspline(
    df = df,
    aggr_value = aggr_value,
    response = response,
    use_speaker = use_speaker
  )

  n_aoi <- nlevels(droplevels(dat$AOI))
  n_uniqueLetters <- dplyr::n_distinct(dat$nLetters)

  base_info <- tibble(
    exp = exp_name,
    aggr_level = as.character(aggr_value),
    n_obs = nrow(dat),
    n_aoi_in_cluster = n_aoi,
    n_uniqueLetters = n_uniqueLetters,
    use_speaker = use_speaker
  )

  if (nrow(dat) == 0) {
    return(
      base_info %>%
        mutate(
          fit_ok = FALSE,
          fit_failed = TRUE,
          rank_deficient = NA,
          re_participant_zero = NA,
          re_topic_zero = NA,
          re_zero_any = NA,
          has_warning = TRUE,
          fail_reason = "empty_cluster_after_filtering",
          warning_msg = "empty_cluster_after_filtering",
          spline_edf = NA_real_,
          aic = NA_real_
        ) %>%
        round_df_4()
    )
  }

  fml <- make_pspline_formula(
    data = dat,
    response = response,
    use_speaker = use_speaker,
    k_spline = k_spline
  )

  if (is.null(fml)) {
    return(
      base_info %>%
        mutate(
          fit_ok = FALSE,
          fit_failed = TRUE,
          rank_deficient = NA,
          re_participant_zero = NA,
          re_topic_zero = NA,
          re_zero_any = NA,
          has_warning = TRUE,
          fail_reason = "too_few_unique_nLetters_values",
          warning_msg = "too_few_unique_nLetters_values",
          spline_edf = NA_real_,
          aic = NA_real_
        ) %>%
        round_df_4()
    )
  }

  fit_out <- fit_pspline_gamma_capture(
    data = dat,
    formula = fml,
    re_edf_tol = re_edf_tol
  )

  base_info %>%
    mutate(
      fit_ok = fit_out$fit_ok,
      fit_failed = !fit_out$fit_ok,
      rank_deficient = fit_out$rank_deficient,
      re_participant_zero = fit_out$re_participant_zero,
      re_topic_zero = fit_out$re_topic_zero,
      re_zero_any = fit_out$re_zero_any,
      has_warning = !is.na(fit_out$fit_warning),
      fail_reason = fit_out$fit_error,
      warning_msg = fit_out$fit_warning,
      spline_edf = fit_out$spline_edf,
      aic = fit_out$aic
    ) %>%
    round_df_4()
}

# =========================================================
# ALLE CLUSTER EINES EXPERIMENTS
# =========================================================

run_one_experiment_pspline <- function(df,
                                       exp_name,
                                       response = "FRT",
                                       use_speaker = FALSE,
                                       k_spline = 5,
                                       re_edf_tol = 1e-4) {
  aggr_vals <- unique(as.character(df$aggr_level))

  cluster_results <- purrr::map_dfr(aggr_vals, function(ag) {
    run_one_cluster_pspline(
      df = df,
      exp_name = exp_name,
      aggr_value = ag,
      response = response,
      use_speaker = use_speaker,
      k_spline = k_spline,
      re_edf_tol = re_edf_tol
    )
  }) %>%
    arrange(aggr_level) %>%
    select(
      exp,
      aggr_level,
      n_uniqueLetters,
      spline_edf
    ) %>%
    round_df_4()

  summary_results <- cluster_results %>%
    summarise(
      exp = exp_name,
      n_clusters = dplyr::n(),
      mean_spline_edf = mean(spline_edf, na.rm = TRUE),
      median_spline_edf = median(spline_edf, na.rm = TRUE)
    ) %>%
    round_df_4()

  list(
    cluster_results = cluster_results,
    summary_results = summary_results
  )
}

# =========================================================
# ÜBER ALLE EXPERIMENTE
# =========================================================

run_cluster_psplines_all <- function(dfs,
                                     response = "FRT",
                                     experiments_with_speaker = c("n_bed", "n_ein", "CS"),
                                     k_spline = 5,
                                     re_edf_tol = 1e-4) {
  nested <- purrr::imap(dfs, function(df, exp_name) {
    run_one_experiment_pspline(
      df = df,
      exp_name = exp_name,
      response = response,
      use_speaker = exp_name %in% experiments_with_speaker,
      k_spline = k_spline,
      re_edf_tol = re_edf_tol
    )
  })

  cluster_results_all <- bind_rows(purrr::map(nested, "cluster_results")) %>%
    arrange(exp, aggr_level) %>%
    select(
      exp,
      aggr_level,
      n_uniqueLetters,
      spline_edf
    ) %>%
    round_df_4()

  summary_results_all <- bind_rows(purrr::map(nested, "summary_results")) %>%
    select(
      exp,
      n_clusters,
      mean_spline_edf,
      median_spline_edf
    ) %>%
    round_df_4()

  overall <- cluster_results_all %>%
    summarise(
      n_clusters = dplyr::n(),
      mean_spline_edf = mean(spline_edf, na.rm = TRUE),
      median_spline_edf = median(spline_edf, na.rm = TRUE)
    ) %>%
    round_df_4()

  list(
    nested = nested,
    cluster_results_all = cluster_results_all,
    summary_results_all = summary_results_all,
    overall = overall
  )
}

# =========================================================
# RECHNEN
# =========================================================

res_cluster_pspline_gamma <- run_cluster_psplines_all(
  dfs = dfs,
  response = "FRT",
  experiments_with_speaker = experiments_with_speaker,
  k_spline = 5,
  re_edf_tol = 1e-4
)

# =========================================================
# OUTPUTS
# =========================================================

# Alle Cluster
round_df_4(res_cluster_pspline_gamma$cluster_results_all)

# Zusammenfassung pro Experiment
round_df_4(res_cluster_pspline_gamma$summary_results_all)

# Gesamtübersicht
round_df_4(res_cluster_pspline_gamma$overall)
```

Die clustergetrennten penalized-spline-Modelle mit gemeinsamem Spline für nLetters waren in allen Datensätzen technisch stabil fitbar. Inhaltlich zeigte sich jedoch kein einheitliches Muster. Während in c_ein kaum Evidenz für einen nichtlinearen Längeneffekt vorlag und n_bed weitgehend mit einem annähernd linearen Verlauf vereinbar war, zeigten n_ein, CS und Teile von c_bed EDF-Werte klar über 1 und damit Hinweise auf Nichtlinearität. Ein gemeinsamer penalized spline ist damit als flexible Sensitivitätsanalyse gut vertretbar, rechtfertigt aber auf Basis dieser Ergebnisse noch keine pauschale Ablösung des linearen nLetters-Terms in allen Clustern.

Wegen der starken Designgebundenheit von nLetters an AOI x condition x Topic und der fehlenden konsistenten Evidenz für zusätzliche Flexibilität sollte der Längeneffekt parsimonisch modelliert werden. Ein gemeinsamer linearer nLetters-Term nutzt den Aggregationsvorteil, bleibt über alle Experimente hinweg anwendbar und vermeidet die zusätzliche Komplexität flexibler oder AOI-spezifischer Längenmodellierung, die in den vorliegenden Daten keinen durchgängig überzeugenden Mehrwert zeigt.

Da bereits die alleinstehenden splines ohne AOI interaktion fragwürdig sind, versuchen wir gar nicht die Splines by AOI zu rechtfertigen.

Wir testen noch performance in einem Topic - LOO von penalized splines vs nLetters.
```{r}
library(dplyr)
library(purrr)
library(tidyr)
library(tibble)
library(glmmTMB)
library(mgcv)

# =========================================================
# INPUT
# Erwartet vorhandene Datensätze:
# c_bed, c_ein, n_bed, n_ein, CS
# =========================================================

dfs <- list(
  c_bed = c_bed,
  c_ein = c_ein,
  n_bed = n_bed,
  n_ein = n_ein,
  CS    = CS
)

experiments_with_speaker <- c("n_bed", "n_ein", "CS")

# =========================================================
# HELFER
# =========================================================

round_df_4 <- function(df) {
  df %>%
    mutate(across(where(is.numeric), ~ round(.x, 4)))
}

safe_plain_df <- function(df) {
  out <- as.data.frame(df, stringsAsFactors = FALSE)
  rownames(out) <- NULL
  out
}

safe_mean <- function(x) {
  x <- x[is.finite(x)]
  if (length(x) == 0) return(NA_real_)
  mean(x)
}

safe_rmse <- function(sq_error) {
  sq_error <- sq_error[is.finite(sq_error)]
  if (length(sq_error) == 0) return(NA_real_)
  sqrt(mean(sq_error))
}

# =========================================================
# DATEN VORBEREITEN
# =========================================================

prep_topicloo_data <- function(df,
                               response = "FRT",
                               use_speaker = FALSE) {
  needed <- c(response, "nLetters", "Participant", "Topic", "condition", "AOI", "aggr_level")
  if (use_speaker) needed <- c(needed, "speaker")

  missing_cols <- setdiff(needed, names(df))
  if (length(missing_cols) > 0) {
    stop("Fehlende Variablen: ", paste(missing_cols, collapse = ", "))
  }

  out <- df %>%
    filter(!is.na(.data[[response]])) %>%
    filter(.data[[response]] > 0) %>%
    filter(!is.na(nLetters)) %>%
    filter(!is.na(Participant), !is.na(Topic), !is.na(condition), !is.na(AOI), !is.na(aggr_level))

  if (use_speaker) {
    out <- out %>% filter(!is.na(speaker))
  }

  out <- out %>%
    mutate(
      Participant = factor(Participant),
      Topic = factor(Topic),
      condition = factor(condition),
      AOI = factor(AOI),
      aggr_level = factor(aggr_level)
    )

  if (use_speaker) {
    out <- out %>% mutate(speaker = factor(speaker))
  }

  safe_plain_df(out)
}

# =========================================================
# FORMELN
# =========================================================

make_linear_formula <- function(data,
                                response = "FRT",
                                use_speaker = FALSE) {
  n_aoi <- nlevels(droplevels(data$AOI))

  rhs <- if (n_aoi > 1) {
    if (use_speaker) {
      "AOI * speaker * condition + nLetters + (1 | Topic) + (1 | Participant)"
    } else {
      "AOI * condition + nLetters + (1 | Topic) + (1 | Participant)"
    }
  } else {
    if (use_speaker) {
      "condition * speaker + nLetters + (1 | Topic) + (1 | Participant)"
    } else {
      "condition + nLetters + (1 | Topic) + (1 | Participant)"
    }
  }

  as.formula(paste(response, "~", rhs))
}

make_pspline_formula <- function(data,
                                 response = "FRT",
                                 use_speaker = FALSE,
                                 k_spline = 5) {
  n_aoi <- nlevels(droplevels(data$AOI))
  n_unique_len <- dplyr::n_distinct(data$nLetters)

  if (n_unique_len < 4) {
    return(NULL)
  }

  k_eff <- min(k_spline, n_unique_len - 1)
  k_eff <- max(k_eff, 4)

  param_part <- if (n_aoi > 1) {
    if (use_speaker) {
      "AOI * speaker * condition"
    } else {
      "AOI * condition"
    }
  } else {
    if (use_speaker) {
      "condition * speaker"
    } else {
      "condition"
    }
  }

  smooth_part <- paste0("s(nLetters, bs='ps', k=", k_eff, ")")
  re_part <- "s(Participant, bs='re') + s(Topic, bs='re')"

  as.formula(
    paste(response, "~", param_part, "+", smooth_part, "+", re_part)
  )
}

# =========================================================
# FITS
# =========================================================

fit_linear_gamma <- function(data, formula) {
  tryCatch(
    glmmTMB::glmmTMB(
      formula = formula,
      data = data,
      family = Gamma(link = "log")
    ),
    error = function(e) NULL
  )
}

fit_pspline_gamma <- function(data, formula) {
  tryCatch(
    mgcv::gam(
      formula = formula,
      data = data,
      family = Gamma(link = "log"),
      method = "REML",
      select = TRUE
    ),
    error = function(e) NULL
  )
}

# =========================================================
# EDF EXTRAKTION
# =========================================================

extract_pspline_edf <- function(fit) {
  if (is.null(fit)) return(NA_real_)

  s_tab <- tryCatch(
    as.data.frame(summary(fit)$s.table),
    error = function(e) NULL
  )

  if (is.null(s_tab) || nrow(s_tab) == 0) {
    return(NA_real_)
  }

  s_tab$smooth_label <- rownames(s_tab)

  spline_edf <- s_tab %>%
    filter(grepl("^s\\(nLetters\\)", smooth_label)) %>%
    summarise(edf = sum(edf, na.rm = TRUE)) %>%
    pull(edf)

  if (length(spline_edf) == 0) return(NA_real_)
  spline_edf
}

# =========================================================
# PREDICT HELFER
# Population-level prediction in beiden Modellen
# =========================================================

predict_linear_gamma <- function(fit, newdata) {
  if (is.null(fit)) return(rep(NA_real_, nrow(newdata)))

  pred <- tryCatch(
    predict(
      fit,
      newdata = newdata,
      type = "response",
      re.form = NULL,
      allow.new.levels = TRUE
    ),
    error = function(e) NULL
  )

  if (is.null(pred)) return(rep(NA_real_, nrow(newdata)))
  as.numeric(pred)
}

predict_pspline_gamma <- function(fit, newdata) {
  if (is.null(fit)) return(rep(NA_real_, nrow(newdata)))

  nd <- newdata
  fit_data <- model.frame(fit)

  if ("Participant" %in% names(nd) && "Participant" %in% names(fit_data)) {
    train_part_levels <- levels(fit_data$Participant)
    if (length(train_part_levels) > 0) {
      nd$Participant <- factor(train_part_levels[1], levels = train_part_levels)
    }
  }

  if ("Topic" %in% names(nd) && "Topic" %in% names(fit_data)) {
    train_topic_levels <- levels(fit_data$Topic)
    if (length(train_topic_levels) > 0) {
      nd$Topic <- factor(train_topic_levels[1], levels = train_topic_levels)
    }
  }

  pred <- tryCatch(
    predict(
      fit,
      newdata = nd,
      type = "response",
      exclude = c("s(Participant)", "s(Topic)")
    ),
    error = function(e) NULL
  )

  if (is.null(pred)) return(rep(NA_real_, nrow(newdata)))
  as.numeric(pred)
}

# =========================================================
# EIN CLUSTER
# =========================================================

run_topicloo_one_cluster <- function(dat_cluster,
                                     exp_name,
                                     aggr_value,
                                     response = "FRT",
                                     use_speaker = FALSE,
                                     k_spline = 5) {
  topics <- unique(as.character(dat_cluster$Topic))
  n_aoi <- nlevels(droplevels(dat_cluster$AOI))

  res_rows <- map_dfr(topics, function(topic_i) {
    train_df <- dat_cluster %>%
      filter(as.character(Topic) != topic_i) %>%
      droplevels() %>%
      safe_plain_df()

    test_df <- dat_cluster %>%
      filter(as.character(Topic) == topic_i) %>%
      droplevels() %>%
      safe_plain_df()

    linear_formula <- make_linear_formula(
      data = train_df,
      response = response,
      use_speaker = use_speaker
    )

    pspline_formula <- make_pspline_formula(
      data = train_df,
      response = response,
      use_speaker = use_speaker,
      k_spline = k_spline
    )

    fit_linear <- fit_linear_gamma(train_df, linear_formula)

    fit_pspline <- if (is.null(pspline_formula)) {
      NULL
    } else {
      fit_pspline_gamma(
        data = train_df,
        formula = pspline_formula
      )
    }

    pred_linear_num <- predict_linear_gamma(fit_linear, test_df)
    pred_pspline_num <- predict_pspline_gamma(fit_pspline, test_df)

    tibble(
      experiment = exp_name,
      aggr_level = as.character(aggr_value),
      omitted_topic = as.character(topic_i),
      n_aoi_in_cluster = n_aoi,
      n_train = nrow(train_df),
      n_test = nrow(test_df),

      rmse_linear = safe_rmse((test_df[[response]] - pred_linear_num)^2),
      mae_linear = safe_mean(abs(test_df[[response]] - pred_linear_num)),
      rmse_pspline = safe_rmse((test_df[[response]] - pred_pspline_num)^2),
      mae_pspline = safe_mean(abs(test_df[[response]] - pred_pspline_num)),

      delta_rmse_pspline_minus_linear = rmse_pspline - rmse_linear,
      delta_mae_pspline_minus_linear = mae_pspline - mae_linear,

      pspline_edf = extract_pspline_edf(fit_pspline)
    )
  })

  res_rows
}

# =========================================================
# EIN EXPERIMENT
# =========================================================

run_topicloo_one_experiment <- function(df,
                                        exp_name,
                                        response = "FRT",
                                        use_speaker = FALSE,
                                        k_spline = 5) {
  dat <- prep_topicloo_data(
    df = df,
    response = response,
    use_speaker = use_speaker
  )

  aggr_vals <- unique(as.character(dat$aggr_level))

  split_results <- map_dfr(aggr_vals, function(ag) {
    dat_cluster <- dat %>%
      filter(as.character(aggr_level) == ag) %>%
      droplevels() %>%
      safe_plain_df()

    run_topicloo_one_cluster(
      dat_cluster = dat_cluster,
      exp_name = exp_name,
      aggr_value = ag,
      response = response,
      use_speaker = use_speaker,
      k_spline = k_spline
    )
  })

  cluster_summary <- split_results %>%
    group_by(experiment, aggr_level, n_aoi_in_cluster) %>%
    summarise(
      n_topic_splits = n(),
      mean_rmse_linear = safe_mean(rmse_linear),
      mean_rmse_pspline = safe_mean(rmse_pspline),
      mean_mae_linear = safe_mean(mae_linear),
      mean_mae_pspline = safe_mean(mae_pspline),
      mean_delta_rmse_pspline_minus_linear = safe_mean(delta_rmse_pspline_minus_linear),
      mean_delta_mae_pspline_minus_linear = safe_mean(delta_mae_pspline_minus_linear),
      mean_pspline_edf = safe_mean(pspline_edf),
      .groups = "drop"
    ) %>%
    arrange(aggr_level) %>%
    round_df_4()

  experiment_summary <- cluster_summary %>%
    summarise(
      experiment = exp_name,
      n_clusters = n(),
      mean_delta_rmse_pspline_minus_linear =
        safe_mean(mean_delta_rmse_pspline_minus_linear),
      mean_delta_mae_pspline_minus_linear =
        safe_mean(mean_delta_mae_pspline_minus_linear),
      mean_pspline_edf =
        safe_mean(mean_pspline_edf)
    ) %>%
    round_df_4()

  list(
    split_results = round_df_4(split_results),
    cluster_summary = cluster_summary,
    experiment_summary = experiment_summary
  )
}

# =========================================================
# ÜBER ALLE EXPERIMENTE
# =========================================================

run_topicloo_linear_vs_pspline_all <- function(dfs,
                                               response = "FRT",
                                               experiments_with_speaker = c("n_bed", "n_ein", "CS"),
                                               k_spline = 5) {
  nested <- imap(dfs, function(df, exp_name) {
    run_topicloo_one_experiment(
      df = df,
      exp_name = exp_name,
      response = response,
      use_speaker = exp_name %in% experiments_with_speaker,
      k_spline = k_spline
    )
  })

  split_results_all <- bind_rows(map(nested, "split_results")) %>%
    round_df_4()

  cluster_summary_all <- bind_rows(map(nested, "cluster_summary")) %>%
    round_df_4()

  experiment_summary_all <- bind_rows(map(nested, "experiment_summary")) %>%
    round_df_4()

  overall_summary <- cluster_summary_all %>%
    summarise(
      n_clusters = n(),
      mean_delta_rmse_pspline_minus_linear =
        safe_mean(mean_delta_rmse_pspline_minus_linear),
      mean_delta_mae_pspline_minus_linear =
        safe_mean(mean_delta_mae_pspline_minus_linear),
      mean_pspline_edf =
        safe_mean(mean_pspline_edf)
    ) %>%
    round_df_4()

  list(
    nested = nested,
    split_results_all = split_results_all,
    cluster_summary_all = cluster_summary_all,
    experiment_summary_all = experiment_summary_all,
    overall_summary = overall_summary
  )
}

# =========================================================
# RECHNEN
# =========================================================

res_topicloo_linear_vs_pspline <- run_topicloo_linear_vs_pspline_all(
  dfs = dfs,
  response = "FRT",
  experiments_with_speaker = experiments_with_speaker,
  k_spline = 5
)

# =========================================================
# OUTPUTS
# =========================================================

#round_df_4(res_topicloo_linear_vs_pspline$split_results_all)
round_df_4(res_topicloo_linear_vs_pspline$cluster_summary_all)
round_df_4(res_topicloo_linear_vs_pspline$experiment_summary_all)
#round_df_4(res_topicloo_linear_vs_pspline$overall_summary)
```




Für den Topic-LOO-Vergleich wurden Vorhersagen in beiden Modellen erzeugt

Der clustergetrennte Topic-LOO-Vergleich ergab keinen konsistenten Vorhersagevorteil eines gemeinsamen penalized splines gegenüber einem linearen nLetters-Term. Zwar war der Spline technisch in allen Clustern stabil fitbar, seine Vorhersagegüte fiel jedoch über die Experimente hinweg uneinheitlich aus. In einzelnen Datensätzen zeigte sich ein leichter Vorteil, in anderen war der lineare Term gleich gut oder besser, und im CS-Datensatz schnitt der Spline deutlich schlechter ab. Für eine einheitliche Modellspezifikation über alle Experimente hinweg spricht dies gegen den penalized spline als Standardspezifikation und eher für den parsimonischeren linearen nLetters-Term.



Fazit: wir modellieren mit der minimalen Version: nLetters als linearer Koeffizient
