---
title: "AggrAOI_Familie"
output: html_document
---

```{r setup, include=FALSE}
knitr::opts_chunk$set(
  echo = FALSE,
  warning = FALSE,
  message = FALSE,
  error = FALSE,
  results = "asis"
)
```
<style>
table {
  width: 100%;
  table-layout: fixed;
  border-collapse: collapse;
}

th, td {
  white-space: normal !important;
  word-wrap: break-word;
  overflow-wrap: break-word;
  vertical-align: top;
  padding: 4px;
}
</style>

```{r}
library(here)
library(dplyr)
library(tidyr)
library(purrr)
library(tibble)
library(ggplot2)
library(lme4)
library(mgcv)
```

Da wir die überlappungen von INC nicht kennen, müssen wir ohne diesen Datensatz entscheiden.
```{r}
c_bed <- readRDS(here("prepped Data", "C_bed.rds"))
c_ein <- readRDS(here("prepped Data", "C_ein.rds"))
n_bed <- readRDS(here("prepped Data", "N_bed.rds"))
n_ein <- readRDS(here("prepped Data", "N_ein.rds"))
CS      <- readRDS(here("prepped Data", "CS.rds"))
INC      <- readRDS(here("prepped Data", "INC.rds"))
```

<br><br>
```{r}
c_bed <- c_bed %>% dplyr::filter(!is.na(FRT), FRT > 0)
c_ein <- c_ein %>% dplyr::filter(!is.na(FRT), FRT > 0)
n_bed <- n_bed %>% dplyr::filter(!is.na(FRT), FRT > 0)
n_ein <- n_ein %>% dplyr::filter(!is.na(FRT), FRT > 0)
CS    <- CS    %>% dplyr::filter(!is.na(FRT), FRT > 0)
INC    <- INC    %>% dplyr::filter(!is.na(FRT), FRT > 0)
```
<br><br>

Wir fangen wiedr mit Poisson an, den können wir schnell belegen oder wiederlegen.
```{r}
library(dplyr)
library(tidyr)
library(purrr)
library(glmmTMB)
library(performance)

# =========================================================
# INPUT
# =========================================================

dfs <- list(
  c_bed = c_bed,
  c_ein = c_ein,
  n_bed = n_bed,
  n_ein = n_ein,
  CS    = CS
)

experiments_with_speaker <- c("n_bed", "n_ein", "CS")

# =========================================================
# HELFER
# =========================================================

safe_plain_df <- function(df) {
  out <- as.data.frame(df, stringsAsFactors = FALSE)
  rownames(out) <- NULL
  out
}

collapse_unique <- function(x) {
  x <- unique(stats::na.omit(x))
  if (length(x) == 0) return(NA_character_)
  paste(x, collapse = " | ")
}

extract_overdisp_value <- function(od, candidates) {
  nms <- names(od)
  hit <- candidates[candidates %in% nms][1]
  if (is.na(hit)) return(NA_real_)
  val <- od[[hit]]
  if (length(val) == 0) return(NA_real_)
  as.numeric(val[[1]])
}

# =========================================================
# DATEN
# Erwartet positive Response. Für Poisson wird intern gerundet.
# AOI-aggregierte Modellierung bleibt erhalten:
# genau ein Modell pro aggr_level
# =========================================================

prep_overdisp_data <- function(df,
                               response = "FRT",
                               use_speaker = FALSE) {
  needed <- c(response, "Participant", "Topic", "condition", "AOI", "aggr_level")
  if (use_speaker) needed <- c(needed, "speaker")

  missing_cols <- setdiff(needed, names(df))
  if (length(missing_cols) > 0) {
    stop("Fehlende Variablen: ", paste(missing_cols, collapse = ", "))
  }

  out <- df %>%
    filter(!is.na(.data[[response]])) %>%
    filter(.data[[response]] >= 0) %>%
    filter(!is.na(Participant), !is.na(Topic), !is.na(condition), !is.na(AOI), !is.na(aggr_level))

  if (use_speaker) {
    out <- out %>% filter(!is.na(speaker))
  }

  out <- out %>%
    mutate(
      y_pois = round(.data[[response]]),
      Participant = factor(Participant),
      Topic = factor(Topic),
      condition = factor(condition),
      AOI = factor(AOI),
      aggr_level = factor(aggr_level)
    )

  if (use_speaker) {
    out <- out %>% mutate(speaker = factor(speaker))
  }

  cluster_sizes <- out %>%
    distinct(aggr_level, AOI) %>%
    count(aggr_level, name = "n_aoi_in_cluster")

  list(
    data = safe_plain_df(out),
    cluster_sizes = cluster_sizes
  )
}

# =========================================================
# FORMEL PRO CLUSTER
# AOI-aggregierte Modellierung bleibt erhalten
# =========================================================

make_formula_overdisp <- function(response = "y_pois",
                                  use_speaker = FALSE,
                                  n_aoi_in_cluster = 1L) {
  rhs <- if (n_aoi_in_cluster > 1) {
    if (use_speaker) {
      "AOI * condition * speaker + (1 | Topic) + (1 | Participant)"
    } else {
      "AOI * condition + (1 | Topic) + (1 | Participant)"
    }
  } else {
    if (use_speaker) {
      "condition * speaker + (1 | Topic) + (1 | Participant)"
    } else {
      "condition + (1 | Topic) + (1 | Participant)"
    }
  }

  as.formula(paste(response, "~", rhs))
}

# =========================================================
# OVERDISPERSION AUS performance::check_overdispersion()
# =========================================================

compute_overdispersion_from_fit <- function(fit) {
  od <- tryCatch(
    performance::check_overdispersion(fit),
    error = function(e) e
  )

  if (inherits(od, "error")) {
    return(tibble(
      od_check_ok = FALSE,
      od_error = conditionMessage(od),
      dispersion_ratio = NA_real_,
      chisq_statistic = NA_real_,
      p_value = NA_real_
    ))
  }

  tibble(
    od_check_ok = TRUE,
    od_error = NA_character_,
    dispersion_ratio = extract_overdisp_value(
      od,
      candidates = c("dispersion_ratio", "dispersion", "ratio")
    ),
    chisq_statistic = extract_overdisp_value(
      od,
      candidates = c("chisq_statistic", "chi_squared", "statistic")
    ),
    p_value = extract_overdisp_value(
      od,
      candidates = c("p_value", "p", "p.val")
    )
  )
}

# =========================================================
# FIT + OVERDISPERSION-CHECK
# =========================================================

fit_poisson_and_check <- function(df,
                                  formula) {
  warns <- character(0)
  msgs <- character(0)

  fit <- withCallingHandlers(
    tryCatch(
      glmmTMB::glmmTMB(
        formula = formula,
        data = droplevels(df),
        family = poisson(link = "log")
      ),
      error = function(e) e
    ),
    warning = function(w) {
      warns <<- c(warns, conditionMessage(w))
      invokeRestart("muffleWarning")
    },
    message = function(m) {
      msgs <<- c(msgs, conditionMessage(m))
      invokeRestart("muffleMessage")
    }
  )

  if (inherits(fit, "error")) {
    return(tibble(
      fit_ok = FALSE,
      fit_error = conditionMessage(fit),
      fit_warning = collapse_unique(c(warns, msgs)),
      fit_nonposdef_hessian = NA,
      fit_nonzero_convergence = NA,
      od_check_ok = FALSE,
      od_error = NA_character_,
      dispersion_ratio = NA_real_,
      chisq_statistic = NA_real_,
      p_value = NA_real_
    ))
  }

  fit_nonposdef_hessian <- tryCatch(
    !isTRUE(fit$sdr$pdHess),
    error = function(e) NA
  )

  fit_nonzero_convergence <- tryCatch(
    {
      conv <- fit$fit$convergence
      if (is.null(conv)) NA else conv != 0
    },
    error = function(e) NA
  )

  od <- compute_overdispersion_from_fit(fit)

  tibble(
    fit_ok = TRUE,
    fit_error = NA_character_,
    fit_warning = collapse_unique(c(warns, msgs)),
    fit_nonposdef_hessian = fit_nonposdef_hessian,
    fit_nonzero_convergence = fit_nonzero_convergence
  ) %>%
    bind_cols(od)
}

# =========================================================
# EIN EXPERIMENT
# GENAU EIN MODELL PRO aggr_level
# =========================================================

run_overdispersion_one_experiment <- function(df,
                                              exp_name,
                                              response = "FRT",
                                              use_speaker = FALSE) {
  prep <- prep_overdisp_data(
    df = df,
    response = response,
    use_speaker = use_speaker
  )

  dat <- prep$data
  cluster_sizes <- prep$cluster_sizes

  if (nrow(dat) == 0) {
    return(list(
      fit_details = tibble(),
      fit_summary = tibble()
    ))
  }

  aggr_levels <- unique(as.character(dat$aggr_level))

  fit_details <- purrr::map_dfr(aggr_levels, function(aggr_i) {
    dat_cluster <- dat %>%
      filter(as.character(aggr_level) == aggr_i)

    n_aoi_cluster <- cluster_sizes$n_aoi_in_cluster[
      match(aggr_i, as.character(cluster_sizes$aggr_level))
    ]

    formula_type <- if (n_aoi_cluster > 1) "AOI_condition" else "condition_only"

    formula_i <- make_formula_overdisp(
      response = "y_pois",
      use_speaker = use_speaker,
      n_aoi_in_cluster = n_aoi_cluster
    )

    fit_info <- fit_poisson_and_check(
      df = dat_cluster,
      formula = formula_i
    )

    tibble(
      experiment = exp_name,
      aggr_level = aggr_i,
      n_aoi_in_cluster = n_aoi_cluster,
      formula_type = formula_type,
      n_obs = nrow(dat_cluster),
      n_topics = dplyr::n_distinct(dat_cluster$Topic),
      n_participants = dplyr::n_distinct(dat_cluster$Participant),
      n_conditions = dplyr::n_distinct(dat_cluster$condition),
      n_AOI = dplyr::n_distinct(dat_cluster$AOI),
      n_speakers = if (use_speaker) dplyr::n_distinct(dat_cluster$speaker) else NA_integer_,
      formula = paste(deparse(formula_i), collapse = " ")
    ) %>%
      bind_cols(fit_info) %>%
      mutate(
        overdispersed_0_05 = dispersion_ratio > 1 & p_value < 0.05
      )
  })

  fit_summary <- fit_details %>%
    summarise(
      experiment = exp_name,
      n_clusters = dplyr::n(),
      n_fit_failed = sum(fit_ok %in% FALSE, na.rm = TRUE),
      n_od_check_failed = sum(od_check_ok %in% FALSE, na.rm = TRUE),
      n_nonposdef_hessian = sum(fit_nonposdef_hessian %in% TRUE, na.rm = TRUE),
      n_nonzero_convergence = sum(fit_nonzero_convergence %in% TRUE, na.rm = TRUE),
      n_with_any_warning = sum(!is.na(fit_warning), na.rm = TRUE),
      n_overdispersed_0_05 = sum(overdispersed_0_05 %in% TRUE, na.rm = TRUE),
      mean_dispersion_ratio = mean(dispersion_ratio, na.rm = TRUE),
      median_dispersion_ratio = median(dispersion_ratio, na.rm = TRUE)
    )

  list(
    fit_details = fit_details,
    fit_summary = fit_summary
  )
}

# =========================================================
# ÜBER ALLE EXPERIMENTE
# =========================================================

run_overdispersion_all <- function(dfs,
                                   response = "FRT",
                                   experiments_with_speaker = c("n_bed", "n_ein", "CS")) {
  nested <- purrr::imap(dfs, function(df, exp_name) {
    run_overdispersion_one_experiment(
      df = df,
      exp_name = exp_name,
      response = response,
      use_speaker = exp_name %in% experiments_with_speaker
    )
  })

  list(
    nested = nested,
    fit_details_all = bind_rows(purrr::map(nested, "fit_details")),
    fit_summary_all = bind_rows(purrr::map(nested, "fit_summary"))
  )
}

# =========================================================
# AUSFÜHREN
# =========================================================

res_overdisp <- run_overdispersion_all(
  dfs = dfs,
  response = "FRT",
  experiments_with_speaker = experiments_with_speaker
)

# =========================================================
# OUTPUTS
# =========================================================

#res_overdisp$fit_details_all
#res_overdisp$fit_summary_all

knitr::kable(
  res_overdisp$fit_details_all %>% select(experiment, aggr_level, dispersion_ratio,chisq_statistic, overdispersed_0_05 ),
  format = "html",
  table.attr = 'style="width:100%; table-layout: fixed;"'
)

knitr::kable(
  res_overdisp$fit_summary_all %>% select(experiment, n_clusters, n_overdispersed_0_05, mean_dispersion_ratio,median_dispersion_ratio),
  format = "html",
  table.attr = 'style="width:100%; table-layout: fixed;"'
)



```

<br><br>



*NegBin1 vs NegBin2, Topic LOO*
```{r}
library(dplyr)
library(tidyr)
library(purrr)
library(glmmTMB)

# =========================================================
# INPUT
# =========================================================

dfs <- list(
  c_bed = c_bed,
  c_ein = c_ein,
  n_bed = n_bed,
  n_ein = n_ein,
  CS    = CS
)

experiments_with_speaker <- c("n_bed", "n_ein", "CS")

# =========================================================
# HELFER
# =========================================================

safe_plain_df <- function(df) {
  out <- as.data.frame(df, stringsAsFactors = FALSE)
  rownames(out) <- NULL
  out
}

round_df_4 <- function(df) {
  df %>%
    mutate(across(where(is.numeric), ~ round(.x, 4)))
}

safe_mean <- function(x) {
  x <- x[is.finite(x)]
  if (length(x) == 0) return(NA_real_)
  mean(x)
}

safe_rmse <- function(sq_error) {
  sq_error <- sq_error[is.finite(sq_error)]
  if (length(sq_error) == 0) return(NA_real_)
  sqrt(mean(sq_error))
}

collapse_unique <- function(x) {
  x <- unique(stats::na.omit(x))
  if (length(x) == 0) return(NA_character_)
  paste(x, collapse = " | ")
}

# =========================================================
# DATEN
# =========================================================

prep_nb_data <- function(df,
                         response = "FRT",
                         use_speaker = FALSE) {
  needed <- c(response, "nLetters", "Participant", "Topic", "condition", "AOI", "aggr_level")
  if (use_speaker) needed <- c(needed, "speaker")

  missing_cols <- setdiff(needed, names(df))
  if (length(missing_cols) > 0) {
    stop("Fehlende Variablen: ", paste(missing_cols, collapse = ", "))
  }

  out <- df %>%
    filter(.data[[response]] > 0) %>%
    filter(!is.na(nLetters)) %>%
    filter(!is.na(Participant), !is.na(Topic), !is.na(condition), !is.na(AOI), !is.na(aggr_level))

  if (use_speaker) {
    out <- out %>% filter(!is.na(speaker))
  }

  out <- out %>%
    mutate(
      Participant = factor(Participant),
      Topic = factor(Topic),
      condition = factor(condition),
      AOI = factor(AOI),
      aggr_level = factor(aggr_level)
    )

  if (use_speaker) {
    out <- out %>% mutate(speaker = factor(speaker))
  }

  cluster_sizes <- out %>%
    distinct(aggr_level, AOI) %>%
    count(aggr_level, name = "n_aoi_in_cluster")

  list(
    data = safe_plain_df(out),
    cluster_sizes = cluster_sizes
  )
}

# =========================================================
# FORMELN PRO CLUSTER
# =========================================================

make_formula_cluster <- function(response = "FRT",
                                 use_speaker = FALSE,
                                 n_aoi_in_cluster = 1L) {
  rhs <- if (n_aoi_in_cluster > 1) {
    if (use_speaker) {
      "AOI * condition * speaker + nLetters + (1 | Topic) + (1 | Participant)"
    } else {
      "AOI * condition + nLetters + (1 | Topic) + (1 | Participant)"
    }
  } else {
    if (use_speaker) {
      "condition * speaker + nLetters + (1 | Topic) + (1 | Participant)"
    } else {
      "condition + nLetters + (1 | Topic) + (1 | Participant)"
    }
  }

  as.formula(paste(response, "~", rhs))
}

# =========================================================
# FIT EINER NB-FAMILIE
# =========================================================

fit_nb_model <- function(df,
                         formula,
                         family_name = c("nbinom1", "nbinom2")) {
  family_name <- match.arg(family_name)

  fam <- switch(
    family_name,
    nbinom1 = glmmTMB::nbinom1(link = "log"),
    nbinom2 = glmmTMB::nbinom2(link = "log")
  )

  warns <- character()
  msgs <- character()

  fit <- withCallingHandlers(
    tryCatch(
      glmmTMB::glmmTMB(
        formula = formula,
        data = droplevels(df),
        family = fam
      ),
      error = function(e) e
    ),
    warning = function(w) {
      warns <<- c(warns, conditionMessage(w))
      invokeRestart("muffleWarning")
    },
    message = function(m) {
      msgs <<- c(msgs, conditionMessage(m))
      invokeRestart("muffleMessage")
    }
  )

  if (inherits(fit, "error")) {
    return(list(
      fit_ok = FALSE,
      fit = NULL,
      fit_error = conditionMessage(fit),
      fit_warning = collapse_unique(c(warns, msgs)),
      fit_nonposdef_hessian = NA,
      fit_nonzero_convergence = NA,
      aic = NA_real_,
      bic = NA_real_,
      logLik = NA_real_
    ))
  }

  fit_nonposdef_hessian <- tryCatch(
    !isTRUE(fit$sdr$pdHess),
    error = function(e) NA
  )

  fit_nonzero_convergence <- tryCatch(
    {
      conv <- fit$fit$convergence
      if (is.null(conv)) NA else conv != 0
    },
    error = function(e) NA
  )

  list(
    fit_ok = TRUE,
    fit = fit,
    fit_error = NA_character_,
    fit_warning = collapse_unique(c(warns, msgs)),
    fit_nonposdef_hessian = fit_nonposdef_hessian,
    fit_nonzero_convergence = fit_nonzero_convergence,
    aic = tryCatch(as.numeric(AIC(fit)), error = function(e) NA_real_),
    bic = tryCatch(as.numeric(BIC(fit)), error = function(e) NA_real_),
    logLik = tryCatch(as.numeric(logLik(fit)), error = function(e) NA_real_)
  )
}

# =========================================================
# VOLLE DATEN PRO CLUSTER
# =========================================================

run_nb_fullfits_one_experiment <- function(df,
                                           exp_name,
                                           response = "FRT",
                                           use_speaker = FALSE) {
  prep <- prep_nb_data(df, response, use_speaker)
  dat <- prep$data
  cluster_sizes <- prep$cluster_sizes

  aggr_levels <- unique(as.character(dat$aggr_level))

  purrr::map_dfr(c("nbinom1", "nbinom2"), function(fam_i) {
    purrr::map_dfr(aggr_levels, function(aggr_i) {
      dat_cluster <- dat %>%
        filter(as.character(aggr_level) == aggr_i)

      n_aoi_cluster <- cluster_sizes$n_aoi_in_cluster[
        match(aggr_i, cluster_sizes$aggr_level)
      ]

      formula_i <- make_formula_cluster(
        response = response,
        use_speaker = use_speaker,
        n_aoi_in_cluster = n_aoi_cluster
      )

      fit_out <- fit_nb_model(
        df = dat_cluster,
        formula = formula_i,
        family_name = fam_i
      )

      tibble(
        experiment = exp_name,
        family_name = fam_i,
        aggr_level = aggr_i,
        n_aoi_in_cluster = n_aoi_cluster,
        cluster_formula_type = ifelse(n_aoi_cluster > 1, "AOI_condition", "condition_only"),
        n_obs = nrow(dat_cluster),
        n_topics = dplyr::n_distinct(dat_cluster$Topic),
        n_participants = dplyr::n_distinct(dat_cluster$Participant),
        formula = paste(deparse(formula_i), collapse = " "),
        fit_ok = fit_out$fit_ok,
        fit_error = fit_out$fit_error,
        fit_warning = fit_out$fit_warning,
        fit_nonposdef_hessian = fit_out$fit_nonposdef_hessian,
        fit_nonzero_convergence = fit_out$fit_nonzero_convergence,
        aic = fit_out$aic,
        bic = fit_out$bic,
        logLik = fit_out$logLik
      )
    })
  })
}

# =========================================================
# TOPIC LOO PREDICTION PRO CLUSTER
#  prediction: re.form = NULL
# =========================================================

run_nb_topicloo_one_experiment <- function(df,
                                           exp_name,
                                           response = "FRT",
                                           use_speaker = FALSE) {
  prep <- prep_nb_data(df, response, use_speaker)
  dat <- prep$data
  cluster_sizes <- prep$cluster_sizes

  aggr_levels <- unique(as.character(dat$aggr_level))

  purrr::map_dfr(c("nbinom1", "nbinom2"), function(fam_i) {
    purrr::map_dfr(aggr_levels, function(aggr_i) {
      dat_cluster <- dat %>%
        filter(as.character(aggr_level) == aggr_i)

      n_aoi_cluster <- cluster_sizes$n_aoi_in_cluster[
        match(aggr_i, cluster_sizes$aggr_level)
      ]

      topics_cluster <- unique(as.character(dat_cluster$Topic))

      purrr::map_dfr(topics_cluster, function(topic_i) {
        train_df <- dat_cluster %>%
          filter(as.character(Topic) != topic_i)

        test_df <- dat_cluster %>%
          filter(as.character(Topic) == topic_i)

        formula_i <- make_formula_cluster(
          response = response,
          use_speaker = use_speaker,
          n_aoi_in_cluster = n_aoi_cluster
        )

        fit_out <- fit_nb_model(
          df = train_df,
          formula = formula_i,
          family_name = fam_i
        )

        pred <- if (isTRUE(fit_out$fit_ok)) {
          tryCatch(
            predict(
              fit_out$fit,
              newdata = test_df,
              type = "response",
              re.form = NULL,
              allow.new.levels = TRUE
            ),
            error = function(e) rep(NA_real_, nrow(test_df))
          )
        } else {
          rep(NA_real_, nrow(test_df))
        }

        tibble(
          experiment = exp_name,
          family_name = fam_i,
          aggr_level = aggr_i,
          n_aoi_in_cluster = n_aoi_cluster,
          cluster_formula_type = ifelse(n_aoi_cluster > 1, "AOI_condition", "condition_only"),
          heldout_topic = topic_i,
          AOI = as.character(test_df$AOI),
          observed = test_df[[response]],
          pred = as.numeric(pred),
          abs_error = abs(test_df[[response]] - as.numeric(pred)),
          sq_error = (test_df[[response]] - as.numeric(pred))^2,
          fit_ok = fit_out$fit_ok,
          fit_error = fit_out$fit_error,
          fit_warning = fit_out$fit_warning,
          fit_nonposdef_hessian = fit_out$fit_nonposdef_hessian,
          fit_nonzero_convergence = fit_out$fit_nonzero_convergence
        )
      })
    })
  })
}

# =========================================================
# ÜBER ALLE EXPERIMENTE
# =========================================================

run_nb1_nb2_compare_all <- function(dfs,
                                    response = "FRT",
                                    experiments_with_speaker = c("n_bed", "n_ein", "CS")) {
  fullfits_all <- purrr::imap_dfr(dfs, function(df, exp_name) {
    run_nb_fullfits_one_experiment(
      df = df,
      exp_name = exp_name,
      response = response,
      use_speaker = exp_name %in% experiments_with_speaker
    )
  })

  topicloo_raw_all <- purrr::imap_dfr(dfs, function(df, exp_name) {
    run_nb_topicloo_one_experiment(
      df = df,
      exp_name = exp_name,
      response = response,
      use_speaker = exp_name %in% experiments_with_speaker
    )
  })

  # ---------------------------------------------------------
  # VOLLE DATEN: DIREKTER CLUSTERWEISER VERGLEICH
  # ---------------------------------------------------------

  fullfits_comparison <- fullfits_all %>%
    select(
      experiment, aggr_level, n_aoi_in_cluster, cluster_formula_type,
      family_name, fit_ok, fit_nonposdef_hessian, fit_nonzero_convergence,
      fit_warning, aic, bic, logLik
    ) %>%
    mutate(has_warning = !is.na(fit_warning)) %>%
    pivot_wider(
      names_from = family_name,
      values_from = c(fit_ok, fit_nonposdef_hessian, fit_nonzero_convergence, has_warning, aic, bic, logLik),
      names_sep = "__"
    ) %>%
    mutate(
      delta_aic_nb2_minus_nb1 = aic__nbinom2 - aic__nbinom1,
      delta_bic_nb2_minus_nb1 = bic__nbinom2 - bic__nbinom1,
      winner_aic = case_when(
        is.na(delta_aic_nb2_minus_nb1) ~ NA_character_,
        delta_aic_nb2_minus_nb1 < 0 ~ "nbinom2",
        delta_aic_nb2_minus_nb1 > 0 ~ "nbinom1",
        TRUE ~ "equal"
      ),
      winner_bic = case_when(
        is.na(delta_bic_nb2_minus_nb1) ~ NA_character_,
        delta_bic_nb2_minus_nb1 < 0 ~ "nbinom2",
        delta_bic_nb2_minus_nb1 > 0 ~ "nbinom1",
        TRUE ~ "equal"
      )
    )

  # ---------------------------------------------------------
  # TOPIC-LOO: FIT-EBENE KORREKT DEDUPLIZIEREN
  # ---------------------------------------------------------

  topicloo_fit_level <- topicloo_raw_all %>%
    distinct(
      experiment, family_name, aggr_level, n_aoi_in_cluster,
      cluster_formula_type, heldout_topic,
      fit_ok, fit_error, fit_warning,
      fit_nonposdef_hessian, fit_nonzero_convergence
    )

  topicloo_fit_summary_cluster <- topicloo_fit_level %>%
    group_by(experiment, family_name, aggr_level, n_aoi_in_cluster, cluster_formula_type) %>%
    summarise(
      n_holdout_fits = dplyr::n(),
      n_fit_failed = sum(fit_ok %in% FALSE, na.rm = TRUE),
      n_hessian = sum(fit_nonposdef_hessian %in% TRUE, na.rm = TRUE),
      n_convergence = sum(fit_nonzero_convergence %in% TRUE, na.rm = TRUE),
      n_warning = sum(!is.na(fit_warning), na.rm = TRUE),
      .groups = "drop"
    )

  # ---------------------------------------------------------
  # TOPIC-LOO: AOI-SPEZIFISCHE PREDICTION
  # ---------------------------------------------------------

  topicloo_prediction_summary <- topicloo_raw_all %>%
    group_by(experiment, family_name, AOI, aggr_level, n_aoi_in_cluster, cluster_formula_type) %>%
    summarise(
      n_pred = sum(!is.na(pred)),
      rmse = safe_rmse(sq_error),
      mae = safe_mean(abs_error),
      .groups = "drop"
    )

  topicloo_summary <- topicloo_prediction_summary %>%
    left_join(
      topicloo_fit_summary_cluster,
      by = c("experiment", "family_name", "aggr_level", "n_aoi_in_cluster", "cluster_formula_type")
    )

  topicloo_comparison <- topicloo_summary %>%
    pivot_wider(
      names_from = family_name,
      values_from = c(n_pred, rmse, mae, n_holdout_fits, n_fit_failed, n_hessian, n_convergence, n_warning),
      names_sep = "__"
    ) %>%
    mutate(
      delta_rmse_nb2_minus_nb1 = rmse__nbinom2 - rmse__nbinom1,
      delta_mae_nb2_minus_nb1 = mae__nbinom2 - mae__nbinom1,
      winner_rmse = case_when(
        is.na(delta_rmse_nb2_minus_nb1) ~ NA_character_,
        delta_rmse_nb2_minus_nb1 < 0 ~ "nbinom2",
        delta_rmse_nb2_minus_nb1 > 0 ~ "nbinom1",
        TRUE ~ "equal"
      ),
      winner_mae = case_when(
        is.na(delta_mae_nb2_minus_nb1) ~ NA_character_,
        delta_mae_nb2_minus_nb1 < 0 ~ "nbinom2",
        delta_mae_nb2_minus_nb1 > 0 ~ "nbinom1",
        TRUE ~ "equal"
      )
    )

  compact_experiment <- topicloo_comparison %>%
    group_by(experiment) %>%
    summarise(
      n_aoi = dplyr::n(),
      mean_rmse_nb1 = safe_mean(rmse__nbinom1),
      mean_rmse_nb2 = safe_mean(rmse__nbinom2),
      mean_mae_nb1 = safe_mean(mae__nbinom1),
      mean_mae_nb2 = safe_mean(mae__nbinom2),
      nb1_better_rmse = sum(winner_rmse == "nbinom1", na.rm = TRUE),
      nb2_better_rmse = sum(winner_rmse == "nbinom2", na.rm = TRUE),
      nb1_better_mae = sum(winner_mae == "nbinom1", na.rm = TRUE),
      nb2_better_mae = sum(winner_mae == "nbinom2", na.rm = TRUE),
      .groups = "drop"
    )

  list(
    fullfits_all = fullfits_all,
    fullfits_comparison = fullfits_comparison,
    topicloo_raw_all = topicloo_raw_all,
    topicloo_fit_level = topicloo_fit_level,
    topicloo_fit_summary_cluster = topicloo_fit_summary_cluster,
    topicloo_summary = topicloo_summary,
    topicloo_comparison = topicloo_comparison,
    compact_experiment = compact_experiment
  )
}

# =========================================================
# AUSFÜHREN
# =========================================================

res_nb_compare <- run_nb1_nb2_compare_all(
  dfs = dfs,
  response = "FRT",
  experiments_with_speaker = experiments_with_speaker
)

# =========================================================
# OUTPUTS
# =========================================================

# Volle Daten pro Cluster
#round_df_4(res_nb_compare$fullfits_all)

# AIC/BIC Vergleich pro Cluster
#round_df_4(res_nb_compare$fullfits_comparison)

# Topic-LOO: Fit-Ebene pro Cluster
#round_df_4(res_nb_compare$topicloo_fit_summary_cluster)

# Topic-LOO: AOI-spezifische Prediction plus korrekt gezählte Fitprobleme
#round_df_4(res_nb_compare$topicloo_summary) %>% select(experiment, family_name, AOI, aggr_level, n_warning)

# Direkter Topic-LOO Vergleich
#round_df_4(res_nb_compare$topicloo_comparison)

# Knappe Zusammenfassung pro Experiment
#round_df_4(res_nb_compare$compact_experiment)



### Tabelle Knitready
knitr::kable(
  round_df_4(res_nb_compare$compact_experiment),
  format = "html",
  table.attr = 'style="width:100%; table-layout: fixed;"'
)
```
<br><br>

*Fit - Probleme NegBin1 vs NegBin2*
```{r}
topicloo_fit_problem_totals <- res_nb_compare$topicloo_fit_summary_cluster %>%
  group_by(family_name) %>%
  summarise(
    n_clusters = dplyr::n(),
    n_holdout_fits = sum(n_holdout_fits, na.rm = TRUE),
    n_fit_failed = sum(n_fit_failed, na.rm = TRUE),
    n_hessian = sum(n_hessian, na.rm = TRUE),
    n_convergence = sum(n_convergence, na.rm = TRUE),
    n_warning = sum(n_warning, na.rm = TRUE),
    .groups = "drop"
  ) %>%
  round_df_4()

topicloo_fit_problem_totals

### Tabelle Extrahieren
exp <- topicloo_fit_problem_totals
cat(
  knitr::kable(exp, format = "latex", booktabs = TRUE),
  file = "meine_tabelle.tex"
)
knitr::kable(
  topicloo_fit_problem_totals,
  format = "html",
  table.attr = 'style="width:100%; table-layout: fixed;"'
)
```
<br><br>



*Wir fangen an mit Fit Stabilität auf vollen Daten.*
```{r}
library(dplyr)
library(tidyr)
library(purrr)
library(glmmTMB)
library(lme4)

# =========================================================
# INPUT
# =========================================================

dfs <- list(
  c_bed = c_bed,
  c_ein = c_ein,
  n_bed = n_bed,
  n_ein = n_ein,
  CS    = CS
)

experiments_with_speaker <- c("n_bed", "n_ein", "CS")

# =========================================================
# HELFER
# =========================================================

safe_plain_df <- function(df) {
  out <- as.data.frame(df, stringsAsFactors = FALSE)
  rownames(out) <- NULL
  out
}

round_df_4 <- function(df) {
  df %>%
    mutate(across(where(is.numeric), ~ round(.x, 4)))
}

collapse_unique <- function(x) {
  x <- unique(stats::na.omit(x))
  if (length(x) == 0) return(NA_character_)
  paste(x, collapse = " | ")
}

progress_note <- function(..., verbose = TRUE) {
  if (!isTRUE(verbose)) return(invisible(NULL))
  msg <- paste0(...)
  message(msg)
  flush.console()
}

# =========================================================
# DATEN
# =========================================================

prep_family_screen_data <- function(df,
                                    response = "FRT",
                                    use_speaker = FALSE) {
  needed <- c(response, "nLetters", "Participant", "Topic", "condition", "AOI", "aggr_level")
  if (use_speaker) needed <- c(needed, "speaker")

  missing_cols <- setdiff(needed, names(df))
  if (length(missing_cols) > 0) {
    stop("Fehlende Variablen: ", paste(missing_cols, collapse = ", "))
  }

  out <- df %>%
    filter(.data[[response]] > 0) %>%
    filter(!is.na(nLetters)) %>%
    filter(!is.na(Participant), !is.na(Topic), !is.na(condition), !is.na(AOI), !is.na(aggr_level))

  if (use_speaker) {
    out <- out %>% filter(!is.na(speaker))
  }

  out <- out %>%
    mutate(
      Participant = factor(Participant),
      Topic = factor(Topic),
      condition = factor(condition),
      AOI = factor(AOI),
      aggr_level = factor(aggr_level)
    )

  if (use_speaker) {
    out <- out %>% mutate(speaker = factor(speaker))
  }

  cluster_sizes <- out %>%
    distinct(aggr_level, AOI) %>%
    count(aggr_level, name = "n_aoi_in_cluster")

  list(
    data = safe_plain_df(out),
    cluster_sizes = cluster_sizes
  )
}

# =========================================================
# FORMELN PRO CLUSTER
# =========================================================

make_formula_cluster <- function(response = "FRT",
                                 use_speaker = FALSE,
                                 n_aoi_in_cluster = 1L) {
  rhs <- if (n_aoi_in_cluster > 1) {
    if (use_speaker) {
      "AOI * condition * speaker + nLetters + (1 | Topic) + (1 | Participant)"
    } else {
      "AOI * condition + nLetters + (1 | Topic) + (1 | Participant)"
    }
  } else {
    if (use_speaker) {
      "condition * speaker + nLetters + (1 | Topic) + (1 | Participant)"
    } else {
      "condition + nLetters + (1 | Topic) + (1 | Participant)"
    }
  }

  as.formula(paste(response, "~", rhs))
}

# =========================================================
# FAMILIEN
# =========================================================

family_names <- c(
  "gamma_log",
  "nbinom2",
  "lognormal",
  "invgauss",
  "tweedie",
  "normal"
)

get_glmmtmb_family <- function(family_name) {
  switch(
    family_name,
    gamma_log = Gamma(link = "log"),
    nbinom2   = glmmTMB::nbinom2(link = "log"),
    lognormal = glmmTMB::lognormal(link = "log"),
    invgauss  = inverse.gaussian(link = "log"),
    tweedie   = glmmTMB::tweedie(link = "log"),
    stop("Unbekannte glmmTMB-Familie: ", family_name)
  )
}

# =========================================================
# DESIGNMATRIX-CHECK FÜR ALLE FAMILIEN
# =========================================================

inspect_design_matrix_identifiability <- function(df,
                                                  formula,
                                                  use_speaker = FALSE) {
  fixed_formula <- lme4::nobars(formula)
  mf_fixed <- model.frame(fixed_formula, data = droplevels(df), na.action = na.omit)
  X <- model.matrix(fixed_formula, data = mf_fixed)

  qrX <- qr(X)
  rankX <- qrX$rank
  pX <- ncol(X)
  rankdef <- rankX < pX

  redundant_cols <- if (rankdef) {
    pivot <- qrX$pivot
    redundant_idx <- pivot[seq.int(rankX + 1, pX)]
    colnames(X)[redundant_idx]
  } else {
    character(0)
  }

  n_distinct_nLetters <- dplyr::n_distinct(df$nLetters)
  min_nLetters <- min(df$nLetters)
  max_nLetters <- max(df$nLetters)

  if (use_speaker) {
    if (dplyr::n_distinct(df$AOI) > 1) {
      cell_df <- df %>%
        group_by(AOI, condition, speaker, .drop = FALSE)
    } else {
      cell_df <- df %>%
        group_by(condition, speaker, .drop = FALSE)
    }
  } else {
    if (dplyr::n_distinct(df$AOI) > 1) {
      cell_df <- df %>%
        group_by(AOI, condition, .drop = FALSE)
    } else {
      cell_df <- df %>%
        group_by(condition, .drop = FALSE)
    }
  }

  cell_df <- cell_df %>%
    summarise(
      n_obs = dplyr::n(),
      n_distinct_nLetters = dplyr::n_distinct(nLetters),
      .groups = "drop"
    )

  n_cells_total <- nrow(cell_df)
  n_cells_nLetters_constant <- sum(cell_df$n_distinct_nLetters <= 1)

  redundant_cols_text <- collapse_unique(redundant_cols)

  redundant_involve_nLetters <- if (length(redundant_cols) == 0) {
    FALSE
  } else {
    any(grepl("nLetters", redundant_cols, fixed = TRUE))
  }

  rankdef_consistent_with_nLetters_issue <- rankdef &&
    (
      n_distinct_nLetters <= 1 ||
      redundant_involve_nLetters ||
      n_cells_nLetters_constant > 0
    )

  rankdef_consistency_reason <- dplyr::case_when(
    !rankdef ~ NA_character_,
    n_distinct_nLetters <= 1 ~ "nLetters_has_no_global_variation",
    redundant_involve_nLetters & n_cells_nLetters_constant > 0 ~
      "redundant_cols_involve_nLetters_and_nLetters_is_constant_in_some_cells",
    redundant_involve_nLetters ~
      "redundant_cols_involve_nLetters",
    n_cells_nLetters_constant > 0 ~
      "nLetters_is_constant_in_some_cells_but_redundancy_is_not_uniquely_attributable",
    TRUE ~
      "not_clearly_consistent_with_nLetters_issue"
  )

  tibble(
    X_rank = rankX,
    X_ncol = pX,
    fit_rank_deficient = rankdef,
    redundant_cols = redundant_cols_text,
    n_distinct_nLetters = n_distinct_nLetters,
    min_nLetters = min_nLetters,
    max_nLetters = max_nLetters,
    n_design_cells = n_cells_total,
    n_cells_nLetters_constant = n_cells_nLetters_constant,
    rankdef_consistent_with_nLetters_issue = rankdef_consistent_with_nLetters_issue,
    rankdef_consistency_reason = rankdef_consistency_reason
  )
}

# =========================================================
# GLMMTMB FIT
# =========================================================

fit_glmmtmb_capture <- function(df,
                                formula,
                                family_name) {
  warn_texts <- character()
  msg_texts  <- character()

  fam <- get_glmmtmb_family(family_name)

  fit <- withCallingHandlers(
    tryCatch(
      glmmTMB::glmmTMB(
        formula = formula,
        data = droplevels(df),
        family = fam
      ),
      error = function(e) e
    ),
    warning = function(w) {
      warn_texts <<- c(warn_texts, conditionMessage(w))
      invokeRestart("muffleWarning")
    },
    message = function(m) {
      msg_texts <<- c(msg_texts, conditionMessage(m))
      invokeRestart("muffleMessage")
    }
  )

  if (inherits(fit, "error")) {
    return(tibble(
      fit_ok = FALSE,
      fit_error = conditionMessage(fit),
      fit_warning_text = collapse_unique(warn_texts),
      fit_message_text = collapse_unique(msg_texts),
      n_warning_messages = length(unique(stats::na.omit(warn_texts))),
      n_messages = length(unique(stats::na.omit(msg_texts))),
      fit_nonposdef_hessian = NA,
      fit_nonzero_convergence = NA,
      fit_singular = NA,
      aic = NA_real_,
      bic = NA_real_,
      logLik = NA_real_
    ))
  }

  fit_nonposdef_hessian <- tryCatch(
    !isTRUE(fit$sdr$pdHess),
    error = function(e) NA
  )

  fit_nonzero_convergence <- tryCatch(
    {
      conv <- fit$fit$convergence
      if (is.null(conv)) NA else conv != 0
    },
    error = function(e) NA
  )

  tibble(
    fit_ok = TRUE,
    fit_error = NA_character_,
    fit_warning_text = collapse_unique(warn_texts),
    fit_message_text = collapse_unique(msg_texts),
    n_warning_messages = length(unique(stats::na.omit(warn_texts))),
    n_messages = length(unique(stats::na.omit(msg_texts))),
    fit_nonposdef_hessian = fit_nonposdef_hessian,
    fit_nonzero_convergence = fit_nonzero_convergence,
    fit_singular = NA,
    aic = tryCatch(as.numeric(AIC(fit)), error = function(e) NA_real_),
    bic = tryCatch(as.numeric(BIC(fit)), error = function(e) NA_real_),
    logLik = tryCatch(as.numeric(logLik(fit)), error = function(e) NA_real_)
  )
}

# =========================================================
# LMER FIT
# =========================================================

fit_lmer_capture <- function(df,
                             formula) {
  warn_texts <- character()
  msg_texts  <- character()

  fit <- withCallingHandlers(
    tryCatch(
      lme4::lmer(
        formula = formula,
        data = droplevels(df),
        REML = FALSE,
        control = lme4::lmerControl(
          check.rankX = "message+drop.cols",
          check.conv.singular = "message",
          check.conv.hess = "warning",
          check.conv.grad = "warning"
        )
      ),
      error = function(e) e
    ),
    warning = function(w) {
      warn_texts <<- c(warn_texts, conditionMessage(w))
      invokeRestart("muffleWarning")
    },
    message = function(m) {
      msg_texts <<- c(msg_texts, conditionMessage(m))
      invokeRestart("muffleMessage")
    }
  )

  if (inherits(fit, "error")) {
    return(tibble(
      fit_ok = FALSE,
      fit_error = conditionMessage(fit),
      fit_warning_text = collapse_unique(warn_texts),
      fit_message_text = collapse_unique(msg_texts),
      n_warning_messages = length(unique(stats::na.omit(warn_texts))),
      n_messages = length(unique(stats::na.omit(msg_texts))),
      fit_nonposdef_hessian = NA,
      fit_nonzero_convergence = NA,
      fit_singular = NA,
      aic = NA_real_,
      bic = NA_real_,
      logLik = NA_real_
    ))
  }

  fit_singular <- lme4::isSingular(fit, tol = 1e-5)

  tibble(
    fit_ok = TRUE,
    fit_error = NA_character_,
    fit_warning_text = collapse_unique(warn_texts),
    fit_message_text = collapse_unique(msg_texts),
    n_warning_messages = length(unique(stats::na.omit(warn_texts))),
    n_messages = length(unique(stats::na.omit(msg_texts))),
    fit_nonposdef_hessian = NA,
    fit_nonzero_convergence = NA,
    fit_singular = fit_singular,
    aic = tryCatch(as.numeric(AIC(fit)), error = function(e) NA_real_),
    bic = tryCatch(as.numeric(BIC(fit)), error = function(e) NA_real_),
    logLik = tryCatch(as.numeric(logLik(fit)), error = function(e) NA_real_)
  )
}

# =========================================================
# DISPATCH
# =========================================================

fit_model_capture <- function(df,
                              formula,
                              family_name) {
  if (family_name == "normal") {
    fit_lmer_capture(
      df = df,
      formula = formula
    )
  } else {
    fit_glmmtmb_capture(
      df = df,
      formula = formula,
      family_name = family_name
    )
  }
}

# =========================================================
# EINE FIT-SITUATION
# =========================================================

fit_one_screen_case <- function(df,
                                formula,
                                family_name,
                                use_speaker = FALSE) {
  design_info <- inspect_design_matrix_identifiability(
    df = df,
    formula = formula,
    use_speaker = use_speaker
  )

  fit_info <- fit_model_capture(
    df = df,
    formula = formula,
    family_name = family_name
  )

  bind_cols(design_info, fit_info)
}

# =========================================================
# VOLLE DATEN: EIN EXPERIMENT
# =========================================================

run_family_screen_full_one_experiment <- function(df,
                                                  exp_name,
                                                  response = "FRT",
                                                  use_speaker = FALSE,
                                                  verbose = TRUE) {
  prep <- prep_family_screen_data(df, response, use_speaker)
  dat <- prep$data
  cluster_sizes <- prep$cluster_sizes

  aggr_levels <- unique(as.character(dat$aggr_level))

  purrr::map_dfr(family_names, function(fam_i) {
    purrr::map_dfr(aggr_levels, function(aggr_i) {
      dat_cluster <- dat %>%
        filter(as.character(aggr_level) == aggr_i)

      n_aoi_cluster <- cluster_sizes$n_aoi_in_cluster[
        match(aggr_i, cluster_sizes$aggr_level)
      ]

      formula_i <- make_formula_cluster(
        response = response,
        use_speaker = use_speaker,
        n_aoi_in_cluster = n_aoi_cluster
      )

      progress_note(
        "[FULL] exp=", exp_name,
        " family=", fam_i,
        " cluster=", aggr_i,
        " n=", nrow(dat_cluster),
        verbose = verbose
      )

      fit_out <- fit_one_screen_case(
        df = dat_cluster,
        formula = formula_i,
        family_name = fam_i,
        use_speaker = use_speaker
      )

      tibble(
        experiment = exp_name,
        family_name = fam_i,
        aggr_level = aggr_i,
        n_aoi_in_cluster = n_aoi_cluster,
        cluster_formula_type = ifelse(n_aoi_cluster > 1, "AOI_condition", "condition_only"),
        n_obs = nrow(dat_cluster),
        n_topics = dplyr::n_distinct(dat_cluster$Topic),
        n_participants = dplyr::n_distinct(dat_cluster$Participant),
        formula = paste(deparse(formula_i), collapse = " ")
      ) %>%
        bind_cols(fit_out)
    })
  })
}

# =========================================================
# ÜBER ALLE EXPERIMENTE
# =========================================================

run_family_screen_full_all <- function(dfs,
                                       response = "FRT",
                                       experiments_with_speaker = c("n_bed", "n_ein", "CS"),
                                       verbose = TRUE) {
  full_all <- purrr::imap_dfr(dfs, function(df, exp_name) {
    run_family_screen_full_one_experiment(
      df = df,
      exp_name = exp_name,
      response = response,
      use_speaker = exp_name %in% experiments_with_speaker,
      verbose = verbose
    )
  })

  full_summary <- full_all %>%
    mutate(has_warning = n_warning_messages > 0) %>%
    group_by(experiment, family_name) %>%
    summarise(
      n_clusters = dplyr::n(),
      n_fit_failed = sum(fit_ok %in% FALSE, na.rm = TRUE),
      n_nonposdef_hessian = sum(fit_nonposdef_hessian %in% TRUE, na.rm = TRUE),
      n_nonzero_convergence = sum(fit_nonzero_convergence %in% TRUE, na.rm = TRUE),
      n_rank_deficient = sum(fit_rank_deficient %in% TRUE, na.rm = TRUE),
      n_rankdef_consistent_with_nLetters_issue = sum(rankdef_consistent_with_nLetters_issue %in% TRUE, na.rm = TRUE),
      n_rankdef_not_clearly_consistent_with_nLetters_issue = sum(
        fit_rank_deficient %in% TRUE & !(rankdef_consistent_with_nLetters_issue %in% TRUE),
        na.rm = TRUE
      ),
      n_singular = sum(fit_singular %in% TRUE, na.rm = TRUE),
      n_fits_with_warning = sum(has_warning, na.rm = TRUE),
      total_warning_messages = sum(n_warning_messages, na.rm = TRUE),
      mean_aic = mean(aic, na.rm = TRUE),
      median_aic = median(aic, na.rm = TRUE),
      .groups = "drop"
    )

  full_overall <- full_all %>%
    mutate(has_warning = n_warning_messages > 0) %>%
    group_by(family_name) %>%
    summarise(
      n_clusters = dplyr::n(),
      n_fit_failed = sum(fit_ok %in% FALSE, na.rm = TRUE),
      n_nonposdef_hessian = sum(fit_nonposdef_hessian %in% TRUE, na.rm = TRUE),
      n_nonzero_convergence = sum(fit_nonzero_convergence %in% TRUE, na.rm = TRUE),
      n_rank_deficient = sum(fit_rank_deficient %in% TRUE, na.rm = TRUE),
      n_rankdef_consistent_with_nLetters_issue = sum(rankdef_consistent_with_nLetters_issue %in% TRUE, na.rm = TRUE),
      n_rankdef_not_clearly_consistent_with_nLetters_issue = sum(
        fit_rank_deficient %in% TRUE & !(rankdef_consistent_with_nLetters_issue %in% TRUE),
        na.rm = TRUE
      ),
      n_singular = sum(fit_singular %in% TRUE, na.rm = TRUE),
      n_fits_with_warning = sum(has_warning, na.rm = TRUE),
      total_warning_messages = sum(n_warning_messages, na.rm = TRUE),
      mean_aic = mean(aic, na.rm = TRUE),
      median_aic = median(aic, na.rm = TRUE),
      .groups = "drop"
    )

  list(
    full_all = full_all,
    full_summary = full_summary,
    full_overall = full_overall
  )
}

# =========================================================
# AUSFÜHREN
# =========================================================

res_family_screen_full <- run_family_screen_full_all(
  dfs = dfs,
  response = "FRT",
  experiments_with_speaker = experiments_with_speaker,
  verbose = TRUE
)

# =========================================================
# OUTPUTS
# =========================================================

#round_df_4(res_family_screen_full$full_all)
#round_df_4(res_family_screen_full$full_summary)


#round_df_4(res_family_screen_full$full_overall)


### Tabelle Knitready
knitr::kable(
  round_df_4(res_family_screen_full$full_overall) %>% select(-n_rankdef_not_clearly_consistent_with_nLetters_issue, -mean_aic, -median_aic, -n_fit_failed),
  format = "html",
  table.attr = 'style="width:100%; table-layout: fixed;"'
)
```
<br><br>

*Wir testen numerische stabilität auf Topic-LOO*
```{r}
library(dplyr)
library(tidyr)
library(purrr)
library(glmmTMB)
library(lme4)

# =========================================================
# INPUT
# =========================================================

dfs <- list(
  c_bed = c_bed,
  c_ein = c_ein,
  n_bed = n_bed,
  n_ein = n_ein,
  CS    = CS
)

experiments_with_speaker <- c("n_bed", "n_ein", "CS")

# =========================================================
# HELFER
# =========================================================

safe_plain_df <- function(df) {
  out <- as.data.frame(df, stringsAsFactors = FALSE)
  rownames(out) <- NULL
  out
}

round_df_4 <- function(df) {
  df %>%
    mutate(across(where(is.numeric), ~ round(.x, 4)))
}

collapse_unique <- function(x) {
  x <- unique(stats::na.omit(x))
  if (length(x) == 0) return(NA_character_)
  paste(x, collapse = " | ")
}

progress_note <- function(..., verbose = TRUE) {
  if (!isTRUE(verbose)) return(invisible(NULL))
  msg <- paste0(...)
  message(msg)
  flush.console()
}

# =========================================================
# DATEN
# =========================================================

prep_family_screen_data <- function(df,
                                    response = "FRT",
                                    use_speaker = FALSE) {
  needed <- c(response, "nLetters", "Participant", "Topic", "condition", "AOI", "aggr_level")
  if (use_speaker) needed <- c(needed, "speaker")

  missing_cols <- setdiff(needed, names(df))
  if (length(missing_cols) > 0) {
    stop("Fehlende Variablen: ", paste(missing_cols, collapse = ", "))
  }

  out <- df %>%
    filter(.data[[response]] > 0) %>%
    filter(!is.na(nLetters)) %>%
    filter(!is.na(Participant), !is.na(Topic), !is.na(condition), !is.na(AOI), !is.na(aggr_level))

  if (use_speaker) {
    out <- out %>% filter(!is.na(speaker))
  }

  out <- out %>%
    mutate(
      Participant = factor(Participant),
      Topic = factor(Topic),
      condition = factor(condition),
      AOI = factor(AOI),
      aggr_level = factor(aggr_level)
    )

  if (use_speaker) {
    out <- out %>% mutate(speaker = factor(speaker))
  }

  cluster_sizes <- out %>%
    distinct(aggr_level, AOI) %>%
    count(aggr_level, name = "n_aoi_in_cluster")

  list(
    data = safe_plain_df(out),
    cluster_sizes = cluster_sizes
  )
}

# =========================================================
# FORMELN PRO CLUSTER
# =========================================================

make_formula_cluster <- function(response = "FRT",
                                 use_speaker = FALSE,
                                 n_aoi_in_cluster = 1L) {
  rhs <- if (n_aoi_in_cluster > 1) {
    if (use_speaker) {
      "AOI * condition * speaker + nLetters + (1 | Topic) + (1 | Participant)"
    } else {
      "AOI * condition + nLetters + (1 | Topic) + (1 | Participant)"
    }
  } else {
    if (use_speaker) {
      "condition * speaker + nLetters + (1 | Topic) + (1 | Participant)"
    } else {
      "condition + nLetters + (1 | Topic) + (1 | Participant)"
    }
  }

  as.formula(paste(response, "~", rhs))
}

# =========================================================
# FAMILIEN
# =========================================================

family_names <- c(
  "gamma_log",
  "nbinom2",
  "normal"
)

get_glmmtmb_family <- function(family_name) {
  switch(
    family_name,
    gamma_log = Gamma(link = "log"),
    nbinom2   = glmmTMB::nbinom2(link = "log"),
    stop("Unbekannte glmmTMB-Familie: ", family_name)
  )
}

# =========================================================
# DESIGNMATRIX-CHECK FÜR ALLE FAMILIEN
# =========================================================

inspect_design_matrix_identifiability <- function(df,
                                                  formula,
                                                  use_speaker = FALSE) {
  fixed_formula <- lme4::nobars(formula)
  mf_fixed <- model.frame(fixed_formula, data = droplevels(df), na.action = na.omit)
  X <- model.matrix(fixed_formula, data = mf_fixed)

  qrX <- qr(X)
  rankX <- qrX$rank
  pX <- ncol(X)
  rankdef <- rankX < pX

  redundant_cols <- if (rankdef) {
    pivot <- qrX$pivot
    redundant_idx <- pivot[seq.int(rankX + 1, pX)]
    colnames(X)[redundant_idx]
  } else {
    character(0)
  }

  n_distinct_nLetters <- dplyr::n_distinct(df$nLetters)
  min_nLetters <- min(df$nLetters)
  max_nLetters <- max(df$nLetters)

  if (use_speaker) {
    if (dplyr::n_distinct(df$AOI) > 1) {
      cell_df <- df %>%
        group_by(AOI, condition, speaker, .drop = FALSE)
    } else {
      cell_df <- df %>%
        group_by(condition, speaker, .drop = FALSE)
    }
  } else {
    if (dplyr::n_distinct(df$AOI) > 1) {
      cell_df <- df %>%
        group_by(AOI, condition, .drop = FALSE)
    } else {
      cell_df <- df %>%
        group_by(condition, .drop = FALSE)
    }
  }

  cell_df <- cell_df %>%
    summarise(
      n_obs = dplyr::n(),
      n_distinct_nLetters = dplyr::n_distinct(nLetters),
      .groups = "drop"
    )

  n_cells_total <- nrow(cell_df)
  n_cells_nLetters_constant <- sum(cell_df$n_distinct_nLetters <= 1)

  redundant_cols_text <- collapse_unique(redundant_cols)

  redundant_involve_nLetters <- if (length(redundant_cols) == 0) {
    FALSE
  } else {
    any(grepl("nLetters", redundant_cols, fixed = TRUE))
  }

  rankdef_consistent_with_nLetters_issue <- rankdef &&
    (
      n_distinct_nLetters <= 1 ||
      redundant_involve_nLetters ||
      n_cells_nLetters_constant > 0
    )

  rankdef_consistency_reason <- dplyr::case_when(
    !rankdef ~ NA_character_,
    n_distinct_nLetters <= 1 ~ "nLetters_has_no_global_variation",
    redundant_involve_nLetters & n_cells_nLetters_constant > 0 ~
      "redundant_cols_involve_nLetters_and_nLetters_is_constant_in_some_cells",
    redundant_involve_nLetters ~
      "redundant_cols_involve_nLetters",
    n_cells_nLetters_constant > 0 ~
      "nLetters_is_constant_in_some_cells_but_redundancy_is_not_uniquely_attributable",
    TRUE ~
      "not_clearly_consistent_with_nLetters_issue"
  )

  tibble(
    X_rank = rankX,
    X_ncol = pX,
    fit_rank_deficient = rankdef,
    redundant_cols = redundant_cols_text,
    n_distinct_nLetters = n_distinct_nLetters,
    min_nLetters = min_nLetters,
    max_nLetters = max_nLetters,
    n_design_cells = n_cells_total,
    n_cells_nLetters_constant = n_cells_nLetters_constant,
    rankdef_consistent_with_nLetters_issue = rankdef_consistent_with_nLetters_issue,
    rankdef_consistency_reason = rankdef_consistency_reason
  )
}

# =========================================================
# GLMMTMB FIT
# =========================================================

fit_glmmtmb_capture <- function(df,
                                formula,
                                family_name) {
  warn_texts <- character()
  msg_texts  <- character()

  fam <- get_glmmtmb_family(family_name)

  fit <- withCallingHandlers(
    tryCatch(
      glmmTMB::glmmTMB(
        formula = formula,
        data = droplevels(df),
        family = fam
      ),
      error = function(e) e
    ),
    warning = function(w) {
      warn_texts <<- c(warn_texts, conditionMessage(w))
      invokeRestart("muffleWarning")
    },
    message = function(m) {
      msg_texts <<- c(msg_texts, conditionMessage(m))
      invokeRestart("muffleMessage")
    }
  )

  if (inherits(fit, "error")) {
    return(tibble(
      fit_ok = FALSE,
      fit_error = conditionMessage(fit),
      fit_warning_text = collapse_unique(warn_texts),
      fit_message_text = collapse_unique(msg_texts),
      n_warning_messages = length(unique(stats::na.omit(warn_texts))),
      n_messages = length(unique(stats::na.omit(msg_texts))),
      fit_nonposdef_hessian = NA,
      fit_nonzero_convergence = NA,
      fit_singular = NA,
      aic = NA_real_,
      bic = NA_real_,
      logLik = NA_real_
    ))
  }

  fit_nonposdef_hessian <- tryCatch(
    !isTRUE(fit$sdr$pdHess),
    error = function(e) NA
  )

  fit_nonzero_convergence <- tryCatch(
    {
      conv <- fit$fit$convergence
      if (is.null(conv)) NA else conv != 0
    },
    error = function(e) NA
  )

  tibble(
    fit_ok = TRUE,
    fit_error = NA_character_,
    fit_warning_text = collapse_unique(warn_texts),
    fit_message_text = collapse_unique(msg_texts),
    n_warning_messages = length(unique(stats::na.omit(warn_texts))),
    n_messages = length(unique(stats::na.omit(msg_texts))),
    fit_nonposdef_hessian = fit_nonposdef_hessian,
    fit_nonzero_convergence = fit_nonzero_convergence,
    fit_singular = NA,
    aic = tryCatch(as.numeric(AIC(fit)), error = function(e) NA_real_),
    bic = tryCatch(as.numeric(BIC(fit)), error = function(e) NA_real_),
    logLik = tryCatch(as.numeric(logLik(fit)), error = function(e) NA_real_)
  )
}

# =========================================================
# LMER FIT
# =========================================================

fit_lmer_capture <- function(df,
                             formula) {
  warn_texts <- character()
  msg_texts  <- character()

  fit <- withCallingHandlers(
    tryCatch(
      lme4::lmer(
        formula = formula,
        data = droplevels(df),
        REML = FALSE,
        control = lme4::lmerControl(
          check.rankX = "message+drop.cols",
          check.conv.singular = "message",
          check.conv.hess = "warning",
          check.conv.grad = "warning"
        )
      ),
      error = function(e) e
    ),
    warning = function(w) {
      warn_texts <<- c(warn_texts, conditionMessage(w))
      invokeRestart("muffleWarning")
    },
    message = function(m) {
      msg_texts <<- c(msg_texts, conditionMessage(m))
      invokeRestart("muffleMessage")
    }
  )

  if (inherits(fit, "error")) {
    return(tibble(
      fit_ok = FALSE,
      fit_error = conditionMessage(fit),
      fit_warning_text = collapse_unique(warn_texts),
      fit_message_text = collapse_unique(msg_texts),
      n_warning_messages = length(unique(stats::na.omit(warn_texts))),
      n_messages = length(unique(stats::na.omit(msg_texts))),
      fit_nonposdef_hessian = NA,
      fit_nonzero_convergence = NA,
      fit_singular = NA,
      aic = NA_real_,
      bic = NA_real_,
      logLik = NA_real_
    ))
  }

  fit_singular <- lme4::isSingular(fit, tol = 1e-5)

  tibble(
    fit_ok = TRUE,
    fit_error = NA_character_,
    fit_warning_text = collapse_unique(warn_texts),
    fit_message_text = collapse_unique(msg_texts),
    n_warning_messages = length(unique(stats::na.omit(warn_texts))),
    n_messages = length(unique(stats::na.omit(msg_texts))),
    fit_nonposdef_hessian = NA,
    fit_nonzero_convergence = NA,
    fit_singular = fit_singular,
    aic = tryCatch(as.numeric(AIC(fit)), error = function(e) NA_real_),
    bic = tryCatch(as.numeric(BIC(fit)), error = function(e) NA_real_),
    logLik = tryCatch(as.numeric(logLik(fit)), error = function(e) NA_real_)
  )
}

# =========================================================
# DISPATCH
# =========================================================

fit_model_capture <- function(df,
                              formula,
                              family_name) {
  if (family_name == "normal") {
    fit_lmer_capture(
      df = df,
      formula = formula
    )
  } else {
    fit_glmmtmb_capture(
      df = df,
      formula = formula,
      family_name = family_name
    )
  }
}

# =========================================================
# EINE FIT-SITUATION
# =========================================================

fit_one_screen_case <- function(df,
                                formula,
                                family_name,
                                use_speaker = FALSE) {
  design_info <- inspect_design_matrix_identifiability(
    df = df,
    formula = formula,
    use_speaker = use_speaker
  )

  fit_info <- fit_model_capture(
    df = df,
    formula = formula,
    family_name = family_name
  )

  bind_cols(design_info, fit_info)
}

# =========================================================
# TOPIC-LOO: EIN EXPERIMENT
# =========================================================

run_family_screen_loo_one_experiment <- function(df,
                                                 exp_name,
                                                 response = "FRT",
                                                 use_speaker = FALSE,
                                                 verbose = TRUE) {
  prep <- prep_family_screen_data(df, response, use_speaker)
  dat <- prep$data
  cluster_sizes <- prep$cluster_sizes

  aggr_levels <- unique(as.character(dat$aggr_level))

  purrr::map_dfr(family_names, function(fam_i) {
    purrr::map_dfr(aggr_levels, function(aggr_i) {
      dat_cluster <- dat %>%
        filter(as.character(aggr_level) == aggr_i)

      n_aoi_cluster <- cluster_sizes$n_aoi_in_cluster[
        match(aggr_i, cluster_sizes$aggr_level)
      ]

      topics_cluster <- unique(as.character(dat_cluster$Topic))

      purrr::map_dfr(topics_cluster, function(topic_i) {
        train_df <- dat_cluster %>%
          filter(as.character(Topic) != topic_i)

        formula_i <- make_formula_cluster(
          response = response,
          use_speaker = use_speaker,
          n_aoi_in_cluster = n_aoi_cluster
        )

        progress_note(
          "[LOO] exp=", exp_name,
          " family=", fam_i,
          " cluster=", aggr_i,
          " holdout_topic=", topic_i,
          " n_train=", nrow(train_df),
          verbose = verbose
        )

        fit_out <- fit_one_screen_case(
          df = train_df,
          formula = formula_i,
          family_name = fam_i,
          use_speaker = use_speaker
        )

        tibble(
          experiment = exp_name,
          family_name = fam_i,
          aggr_level = aggr_i,
          heldout_topic = topic_i,
          n_aoi_in_cluster = n_aoi_cluster,
          cluster_formula_type = ifelse(n_aoi_cluster > 1, "AOI_condition", "condition_only"),
          n_train = nrow(train_df),
          formula = paste(deparse(formula_i), collapse = " ")
        ) %>%
          bind_cols(fit_out)
      })
    })
  })
}

# =========================================================
# ÜBER ALLE EXPERIMENTE
# =========================================================

run_family_screen_loo_all <- function(dfs,
                                      response = "FRT",
                                      experiments_with_speaker = c("n_bed", "n_ein", "CS"),
                                      verbose = TRUE) {
  loo_all <- purrr::imap_dfr(dfs, function(df, exp_name) {
    run_family_screen_loo_one_experiment(
      df = df,
      exp_name = exp_name,
      response = response,
      use_speaker = exp_name %in% experiments_with_speaker,
      verbose = verbose
    )
  })

  loo_summary <- loo_all %>%
    mutate(has_warning = n_warning_messages > 0) %>%
    group_by(experiment, family_name) %>%
    summarise(
      n_holdout_fits = dplyr::n(),
      n_fit_failed = sum(fit_ok %in% FALSE, na.rm = TRUE),
      n_nonposdef_hessian = sum(fit_nonposdef_hessian %in% TRUE, na.rm = TRUE),
      n_nonzero_convergence = sum(fit_nonzero_convergence %in% TRUE, na.rm = TRUE),
      n_rank_deficient = sum(fit_rank_deficient %in% TRUE, na.rm = TRUE),
      n_rankdef_consistent_with_nLetters_issue = sum(rankdef_consistent_with_nLetters_issue %in% TRUE, na.rm = TRUE),
      n_rankdef_not_clearly_consistent_with_nLetters_issue = sum(
        fit_rank_deficient %in% TRUE & !(rankdef_consistent_with_nLetters_issue %in% TRUE),
        na.rm = TRUE
      ),
      n_singular = sum(fit_singular %in% TRUE, na.rm = TRUE),
      n_fits_with_warning = sum(has_warning, na.rm = TRUE),
      total_warning_messages = sum(n_warning_messages, na.rm = TRUE),
      prop_fit_failed = n_fit_failed / n_holdout_fits,
      .groups = "drop"
    )

  loo_overall <- loo_all %>%
    mutate(has_warning = n_warning_messages > 0) %>%
    group_by(family_name) %>%
    summarise(
      n_holdout_fits = dplyr::n(),
      n_fit_failed = sum(fit_ok %in% FALSE, na.rm = TRUE),
      n_nonposdef_hessian = sum(fit_nonposdef_hessian %in% TRUE, na.rm = TRUE),
      n_nonzero_convergence = sum(fit_nonzero_convergence %in% TRUE, na.rm = TRUE),
      n_rank_deficient = sum(fit_rank_deficient %in% TRUE, na.rm = TRUE),
      n_rankdef_consistent_with_nLetters_issue = sum(rankdef_consistent_with_nLetters_issue %in% TRUE, na.rm = TRUE),
      n_rankdef_not_clearly_consistent_with_nLetters_issue = sum(
        fit_rank_deficient %in% TRUE & !(rankdef_consistent_with_nLetters_issue %in% TRUE),
        na.rm = TRUE
      ),
      n_singular = sum(fit_singular %in% TRUE, na.rm = TRUE),
      n_fits_with_warning = sum(has_warning, na.rm = TRUE),
      total_warning_messages = sum(n_warning_messages, na.rm = TRUE),
      prop_fit_failed = n_fit_failed / n_holdout_fits,
      .groups = "drop"
    )

  list(
    loo_all = loo_all,
    loo_summary = loo_summary,
    loo_overall = loo_overall
  )
}

# =========================================================
# AUSFÜHREN
# =========================================================

res_family_screen_loo <- run_family_screen_loo_all(
  dfs = dfs,
  response = "FRT",
  experiments_with_speaker = experiments_with_speaker,
  verbose = TRUE
)

# =========================================================
# OUTPUTS
# =========================================================

#round_df_4(res_family_screen_loo$loo_all)
#round_df_4(res_family_screen_loo$loo_summary)
#round_df_4(res_family_screen_loo$loo_overall)


### Tabelle Knitready
knitr::kable(
  round_df_4(res_family_screen_loo$loo_overall) %>% select(-n_rankdef_consistent_with_nLetters_issue, -n_rankdef_not_clearly_consistent_with_nLetters_issue,-prop_fit_failed,-n_fit_failed),
  format = "html",
  table.attr = 'style="width:100%; table-layout: fixed;"'
)
```
<br><br>


*Wir checken auch TRT, falls wir Familien hier weiter reduzieren  können. (inkl LOO)*
```{r}
library(dplyr)
library(tidyr)
library(purrr)
library(glmmTMB)
library(lme4)

# =========================================================
# INPUT
# =========================================================

dfs <- list(
  c_bed = c_bed,
  c_ein = c_ein,
  n_bed = n_bed,
  n_ein = n_ein,
  CS    = CS
)

experiments_with_speaker <- c("n_bed", "n_ein", "CS")

# =========================================================
# HELFER
# =========================================================

safe_plain_df <- function(df) {
  out <- as.data.frame(df, stringsAsFactors = FALSE)
  rownames(out) <- NULL
  out
}

round_df_4 <- function(df) {
  df %>%
    mutate(across(where(is.numeric), ~ round(.x, 4)))
}

collapse_unique <- function(x) {
  x <- unique(stats::na.omit(x))
  if (length(x) == 0) return(NA_character_)
  paste(x, collapse = " | ")
}

progress_note <- function(..., verbose = TRUE) {
  if (!isTRUE(verbose)) return(invisible(NULL))
  msg <- paste0(...)
  message(msg)
  flush.console()
}

# =========================================================
# DATEN
# =========================================================

prep_family_screen_data <- function(df,
                                    response = "TRT",
                                    use_speaker = FALSE) {
  needed <- c(response, "nLetters", "Participant", "Topic", "condition", "AOI", "aggr_level")
  if (use_speaker) needed <- c(needed, "speaker")

  missing_cols <- setdiff(needed, names(df))
  if (length(missing_cols) > 0) {
    stop("Fehlende Variablen: ", paste(missing_cols, collapse = ", "))
  }

  out <- df %>%
    filter(.data[[response]] > 0) %>%
    filter(!is.na(nLetters)) %>%
    filter(!is.na(Participant), !is.na(Topic), !is.na(condition), !is.na(AOI), !is.na(aggr_level))

  if (use_speaker) {
    out <- out %>% filter(!is.na(speaker))
  }

  out <- out %>%
    mutate(
      Participant = factor(Participant),
      Topic = factor(Topic),
      condition = factor(condition),
      AOI = factor(AOI),
      aggr_level = factor(aggr_level)
    )

  if (use_speaker) {
    out <- out %>% mutate(speaker = factor(speaker))
  }

  cluster_sizes <- out %>%
    distinct(aggr_level, AOI) %>%
    count(aggr_level, name = "n_aoi_in_cluster")

  list(
    data = safe_plain_df(out),
    cluster_sizes = cluster_sizes
  )
}

# =========================================================
# FORMELN PRO CLUSTER
# =========================================================

make_formula_cluster <- function(response = "TRT",
                                 use_speaker = FALSE,
                                 n_aoi_in_cluster = 1L) {
  rhs <- if (n_aoi_in_cluster > 1) {
    if (use_speaker) {
      "AOI * condition * speaker + nLetters + (1 | Topic) + (1 | Participant)"
    } else {
      "AOI * condition + nLetters + (1 | Topic) + (1 | Participant)"
    }
  } else {
    if (use_speaker) {
      "condition * speaker + nLetters + (1 | Topic) + (1 | Participant)"
    } else {
      "condition + nLetters + (1 | Topic) + (1 | Participant)"
    }
  }

  as.formula(paste(response, "~", rhs))
}

# =========================================================
# FAMILIEN
# =========================================================

family_names <- c("gamma_log", "nbinom2", "normal")

get_glmmtmb_family <- function(family_name) {
  switch(
    family_name,
    gamma_log = Gamma(link = "log"),
    nbinom2   = glmmTMB::nbinom2(link = "log"),
    stop("Unbekannte glmmTMB-Familie: ", family_name)
  )
}

# =========================================================
# DESIGNMATRIX-CHECK FÜR ALLE FAMILIEN
# =========================================================

inspect_design_matrix_identifiability <- function(df,
                                                  formula,
                                                  use_speaker = FALSE) {
  fixed_formula <- lme4::nobars(formula)
  mf_fixed <- model.frame(fixed_formula, data = droplevels(df), na.action = na.omit)
  X <- model.matrix(fixed_formula, data = mf_fixed)

  qrX <- qr(X)
  rankX <- qrX$rank
  pX <- ncol(X)
  rankdef <- rankX < pX

  redundant_cols <- if (rankdef) {
    pivot <- qrX$pivot
    redundant_idx <- pivot[seq.int(rankX + 1, pX)]
    colnames(X)[redundant_idx]
  } else {
    character(0)
  }

  n_distinct_nLetters <- dplyr::n_distinct(df$nLetters)
  min_nLetters <- min(df$nLetters)
  max_nLetters <- max(df$nLetters)

  if (use_speaker) {
    if (dplyr::n_distinct(df$AOI) > 1) {
      cell_df <- df %>%
        group_by(AOI, condition, speaker, .drop = FALSE)
    } else {
      cell_df <- df %>%
        group_by(condition, speaker, .drop = FALSE)
    }
  } else {
    if (dplyr::n_distinct(df$AOI) > 1) {
      cell_df <- df %>%
        group_by(AOI, condition, .drop = FALSE)
    } else {
      cell_df <- df %>%
        group_by(condition, .drop = FALSE)
    }
  }

  cell_df <- cell_df %>%
    summarise(
      n_obs = dplyr::n(),
      n_distinct_nLetters = dplyr::n_distinct(nLetters),
      .groups = "drop"
    )

  n_cells_total <- nrow(cell_df)
  n_cells_nLetters_constant <- sum(cell_df$n_distinct_nLetters <= 1)

  redundant_cols_text <- collapse_unique(redundant_cols)

  redundant_involve_nLetters <- if (length(redundant_cols) == 0) {
    FALSE
  } else {
    any(grepl("nLetters", redundant_cols, fixed = TRUE))
  }

  rankdef_consistent_with_nLetters_issue <- rankdef &&
    (
      n_distinct_nLetters <= 1 ||
      redundant_involve_nLetters ||
      n_cells_nLetters_constant > 0
    )

  rankdef_consistency_reason <- dplyr::case_when(
    !rankdef ~ NA_character_,
    n_distinct_nLetters <= 1 ~ "nLetters_has_no_global_variation",
    redundant_involve_nLetters & n_cells_nLetters_constant > 0 ~
      "redundant_cols_involve_nLetters_and_nLetters_is_constant_in_some_cells",
    redundant_involve_nLetters ~
      "redundant_cols_involve_nLetters",
    n_cells_nLetters_constant > 0 ~
      "nLetters_is_constant_in_some_cells_but_redundancy_is_not_uniquely_attributable",
    TRUE ~
      "not_clearly_consistent_with_nLetters_issue"
  )

  tibble(
    X_rank = rankX,
    X_ncol = pX,
    fit_rank_deficient = rankdef,
    redundant_cols = redundant_cols_text,
    n_distinct_nLetters = n_distinct_nLetters,
    min_nLetters = min_nLetters,
    max_nLetters = max_nLetters,
    n_design_cells = n_cells_total,
    n_cells_nLetters_constant = n_cells_nLetters_constant,
    rankdef_consistent_with_nLetters_issue = rankdef_consistent_with_nLetters_issue,
    rankdef_consistency_reason = rankdef_consistency_reason
  )
}

# =========================================================
# GLMMTMB FIT
# =========================================================

fit_glmmtmb_capture <- function(df,
                                formula,
                                family_name) {
  warn_texts <- character()
  msg_texts  <- character()

  fam <- get_glmmtmb_family(family_name)

  fit <- withCallingHandlers(
    tryCatch(
      glmmTMB::glmmTMB(
        formula = formula,
        data = droplevels(df),
        family = fam
      ),
      error = function(e) e
    ),
    warning = function(w) {
      warn_texts <<- c(warn_texts, conditionMessage(w))
      invokeRestart("muffleWarning")
    },
    message = function(m) {
      msg_texts <<- c(msg_texts, conditionMessage(m))
      invokeRestart("muffleMessage")
    }
  )

  if (inherits(fit, "error")) {
    return(tibble(
      fit_ok = FALSE,
      fit_error = conditionMessage(fit),
      fit_warning_text = collapse_unique(warn_texts),
      fit_message_text = collapse_unique(msg_texts),
      n_warning_messages = length(unique(stats::na.omit(warn_texts))),
      n_messages = length(unique(stats::na.omit(msg_texts))),
      fit_nonposdef_hessian = NA,
      fit_nonzero_convergence = NA,
      fit_singular = NA
    ))
  }

  fit_nonposdef_hessian <- tryCatch(
    !isTRUE(fit$sdr$pdHess),
    error = function(e) NA
  )

  fit_nonzero_convergence <- tryCatch(
    {
      conv <- fit$fit$convergence
      if (is.null(conv)) NA else conv != 0
    },
    error = function(e) NA
  )

  tibble(
    fit_ok = TRUE,
    fit_error = NA_character_,
    fit_warning_text = collapse_unique(warn_texts),
    fit_message_text = collapse_unique(msg_texts),
    n_warning_messages = length(unique(stats::na.omit(warn_texts))),
    n_messages = length(unique(stats::na.omit(msg_texts))),
    fit_nonposdef_hessian = fit_nonposdef_hessian,
    fit_nonzero_convergence = fit_nonzero_convergence,
    fit_singular = NA
  )
}

# =========================================================
# LMER FIT
# =========================================================

fit_lmer_capture <- function(df,
                             formula) {
  warn_texts <- character()
  msg_texts  <- character()

  fit <- withCallingHandlers(
    tryCatch(
      lme4::lmer(
        formula = formula,
        data = droplevels(df),
        REML = FALSE,
        control = lme4::lmerControl(
          check.rankX = "message+drop.cols",
          check.conv.singular = "message",
          check.conv.hess = "warning",
          check.conv.grad = "warning"
        )
      ),
      error = function(e) e
    ),
    warning = function(w) {
      warn_texts <<- c(warn_texts, conditionMessage(w))
      invokeRestart("muffleWarning")
    },
    message = function(m) {
      msg_texts <<- c(msg_texts, conditionMessage(m))
      invokeRestart("muffleMessage")
    }
  )

  if (inherits(fit, "error")) {
    return(tibble(
      fit_ok = FALSE,
      fit_error = conditionMessage(fit),
      fit_warning_text = collapse_unique(warn_texts),
      fit_message_text = collapse_unique(msg_texts),
      n_warning_messages = length(unique(stats::na.omit(warn_texts))),
      n_messages = length(unique(stats::na.omit(msg_texts))),
      fit_nonposdef_hessian = NA,
      fit_nonzero_convergence = NA,
      fit_singular = NA
    ))
  }

  fit_singular <- lme4::isSingular(fit, tol = 1e-5)

  tibble(
    fit_ok = TRUE,
    fit_error = NA_character_,
    fit_warning_text = collapse_unique(warn_texts),
    fit_message_text = collapse_unique(msg_texts),
    n_warning_messages = length(unique(stats::na.omit(warn_texts))),
    n_messages = length(unique(stats::na.omit(msg_texts))),
    fit_nonposdef_hessian = NA,
    fit_nonzero_convergence = NA,
    fit_singular = fit_singular
  )
}

# =========================================================
# DISPATCH
# =========================================================

fit_model_capture <- function(df,
                              formula,
                              family_name) {
  if (family_name == "normal") {
    fit_lmer_capture(df = df, formula = formula)
  } else {
    fit_glmmtmb_capture(df = df, formula = formula, family_name = family_name)
  }
}

# =========================================================
# EINE FIT-SITUATION
# =========================================================

fit_one_screen_case <- function(df,
                                formula,
                                family_name,
                                use_speaker = FALSE) {
  design_info <- inspect_design_matrix_identifiability(
    df = df,
    formula = formula,
    use_speaker = use_speaker
  )

  fit_info <- fit_model_capture(
    df = df,
    formula = formula,
    family_name = family_name
  )

  bind_cols(design_info, fit_info)
}

# =========================================================
# VOLLE DATEN: EIN EXPERIMENT
# =========================================================

run_family_screen_full_one_experiment <- function(df,
                                                  exp_name,
                                                  response = "TRT",
                                                  use_speaker = FALSE,
                                                  verbose = TRUE) {
  prep <- prep_family_screen_data(df, response, use_speaker)
  dat <- prep$data
  cluster_sizes <- prep$cluster_sizes

  aggr_levels <- unique(as.character(dat$aggr_level))

  purrr::map_dfr(family_names, function(fam_i) {
    purrr::map_dfr(aggr_levels, function(aggr_i) {
      dat_cluster <- dat %>%
        filter(as.character(aggr_level) == aggr_i)

      n_aoi_cluster <- cluster_sizes$n_aoi_in_cluster[
        match(aggr_i, cluster_sizes$aggr_level)
      ]

      formula_i <- make_formula_cluster(
        response = response,
        use_speaker = use_speaker,
        n_aoi_in_cluster = n_aoi_cluster
      )

      progress_note(
        "[FULL] exp=", exp_name,
        " family=", fam_i,
        " cluster=", aggr_i,
        " n=", nrow(dat_cluster),
        verbose = verbose
      )

      fit_out <- fit_one_screen_case(
        df = dat_cluster,
        formula = formula_i,
        family_name = fam_i,
        use_speaker = use_speaker
      )

      tibble(
        experiment = exp_name,
        family_name = fam_i,
        aggr_level = aggr_i,
        n_aoi_in_cluster = n_aoi_cluster,
        cluster_formula_type = ifelse(n_aoi_cluster > 1, "AOI_condition", "condition_only"),
        n_obs = nrow(dat_cluster),
        n_topics = dplyr::n_distinct(dat_cluster$Topic),
        n_participants = dplyr::n_distinct(dat_cluster$Participant),
        formula = paste(deparse(formula_i), collapse = " ")
      ) %>%
        bind_cols(fit_out)
    })
  })
}

# =========================================================
# TOPIC-LOO: EIN EXPERIMENT
# =========================================================

run_family_screen_loo_one_experiment <- function(df,
                                                 exp_name,
                                                 response = "TRT",
                                                 use_speaker = FALSE,
                                                 verbose = TRUE) {
  prep <- prep_family_screen_data(df, response, use_speaker)
  dat <- prep$data
  cluster_sizes <- prep$cluster_sizes

  aggr_levels <- unique(as.character(dat$aggr_level))

  purrr::map_dfr(family_names, function(fam_i) {
    purrr::map_dfr(aggr_levels, function(aggr_i) {
      dat_cluster <- dat %>%
        filter(as.character(aggr_level) == aggr_i)

      n_aoi_cluster <- cluster_sizes$n_aoi_in_cluster[
        match(aggr_i, cluster_sizes$aggr_level)
      ]

      topics_cluster <- unique(as.character(dat_cluster$Topic))

      purrr::map_dfr(topics_cluster, function(topic_i) {
        train_df <- dat_cluster %>%
          filter(as.character(Topic) != topic_i)

        formula_i <- make_formula_cluster(
          response = response,
          use_speaker = use_speaker,
          n_aoi_in_cluster = n_aoi_cluster
        )

        progress_note(
          "[LOO] exp=", exp_name,
          " family=", fam_i,
          " cluster=", aggr_i,
          " holdout_topic=", topic_i,
          " n_train=", nrow(train_df),
          verbose = verbose
        )

        fit_out <- fit_one_screen_case(
          df = train_df,
          formula = formula_i,
          family_name = fam_i,
          use_speaker = use_speaker
        )

        tibble(
          experiment = exp_name,
          family_name = fam_i,
          aggr_level = aggr_i,
          heldout_topic = topic_i,
          n_aoi_in_cluster = n_aoi_cluster,
          cluster_formula_type = ifelse(n_aoi_cluster > 1, "AOI_condition", "condition_only"),
          n_train = nrow(train_df),
          formula = paste(deparse(formula_i), collapse = " ")
        ) %>%
          bind_cols(fit_out)
      })
    })
  })
}

# =========================================================
# ÜBER ALLE EXPERIMENTE
# =========================================================

run_family_screen_trt_all <- function(dfs,
                                      response = "TRT",
                                      experiments_with_speaker = c("n_bed", "n_ein", "CS"),
                                      verbose = TRUE) {
  full_all <- purrr::imap_dfr(dfs, function(df, exp_name) {
    run_family_screen_full_one_experiment(
      df = df,
      exp_name = exp_name,
      response = response,
      use_speaker = exp_name %in% experiments_with_speaker,
      verbose = verbose
    )
  })

  loo_all <- purrr::imap_dfr(dfs, function(df, exp_name) {
    run_family_screen_loo_one_experiment(
      df = df,
      exp_name = exp_name,
      response = response,
      use_speaker = exp_name %in% experiments_with_speaker,
      verbose = verbose
    )
  })

  full_summary <- full_all %>%
    mutate(has_warning = n_warning_messages > 0) %>%
    group_by(experiment, family_name) %>%
    summarise(
      n_clusters = dplyr::n(),
      n_fit_failed = sum(fit_ok %in% FALSE, na.rm = TRUE),
      n_nonposdef_hessian = sum(fit_nonposdef_hessian %in% TRUE, na.rm = TRUE),
      n_nonzero_convergence = sum(fit_nonzero_convergence %in% TRUE, na.rm = TRUE),
      n_rank_deficient = sum(fit_rank_deficient %in% TRUE, na.rm = TRUE),
      n_rankdef_consistent_with_nLetters_issue = sum(rankdef_consistent_with_nLetters_issue %in% TRUE, na.rm = TRUE),
      n_rankdef_not_clearly_consistent_with_nLetters_issue = sum(
        fit_rank_deficient %in% TRUE & !(rankdef_consistent_with_nLetters_issue %in% TRUE),
        na.rm = TRUE
      ),
      n_singular = sum(fit_singular %in% TRUE, na.rm = TRUE),
      n_fits_with_warning = sum(has_warning, na.rm = TRUE),
      total_warning_messages = sum(n_warning_messages, na.rm = TRUE),
      .groups = "drop"
    )

  full_overall <- full_all %>%
    mutate(has_warning = n_warning_messages > 0) %>%
    group_by(family_name) %>%
    summarise(
      n_clusters = dplyr::n(),
      n_fit_failed = sum(fit_ok %in% FALSE, na.rm = TRUE),
      n_nonposdef_hessian = sum(fit_nonposdef_hessian %in% TRUE, na.rm = TRUE),
      n_nonzero_convergence = sum(fit_nonzero_convergence %in% TRUE, na.rm = TRUE),
      n_rank_deficient = sum(fit_rank_deficient %in% TRUE, na.rm = TRUE),
      n_rankdef_consistent_with_nLetters_issue = sum(rankdef_consistent_with_nLetters_issue %in% TRUE, na.rm = TRUE),
      n_rankdef_not_clearly_consistent_with_nLetters_issue = sum(
        fit_rank_deficient %in% TRUE & !(rankdef_consistent_with_nLetters_issue %in% TRUE),
        na.rm = TRUE
      ),
      n_singular = sum(fit_singular %in% TRUE, na.rm = TRUE),
      n_fits_with_warning = sum(has_warning, na.rm = TRUE),
      total_warning_messages = sum(n_warning_messages, na.rm = TRUE),
      .groups = "drop"
    )

  loo_summary <- loo_all %>%
    mutate(has_warning = n_warning_messages > 0) %>%
    group_by(experiment, family_name) %>%
    summarise(
      n_holdout_fits = dplyr::n(),
      n_fit_failed = sum(fit_ok %in% FALSE, na.rm = TRUE),
      n_nonposdef_hessian = sum(fit_nonposdef_hessian %in% TRUE, na.rm = TRUE),
      n_nonzero_convergence = sum(fit_nonzero_convergence %in% TRUE, na.rm = TRUE),
      n_rank_deficient = sum(fit_rank_deficient %in% TRUE, na.rm = TRUE),
      n_rankdef_consistent_with_nLetters_issue = sum(rankdef_consistent_with_nLetters_issue %in% TRUE, na.rm = TRUE),
      n_rankdef_not_clearly_consistent_with_nLetters_issue = sum(
        fit_rank_deficient %in% TRUE & !(rankdef_consistent_with_nLetters_issue %in% TRUE),
        na.rm = TRUE
      ),
      n_singular = sum(fit_singular %in% TRUE, na.rm = TRUE),
      n_fits_with_warning = sum(has_warning, na.rm = TRUE),
      total_warning_messages = sum(n_warning_messages, na.rm = TRUE),
      prop_fit_failed = n_fit_failed / n_holdout_fits,
      .groups = "drop"
    )

  loo_overall <- loo_all %>%
    mutate(has_warning = n_warning_messages > 0) %>%
    group_by(family_name) %>%
    summarise(
      n_holdout_fits = dplyr::n(),
      n_fit_failed = sum(fit_ok %in% FALSE, na.rm = TRUE),
      n_nonposdef_hessian = sum(fit_nonposdef_hessian %in% TRUE, na.rm = TRUE),
      n_nonzero_convergence = sum(fit_nonzero_convergence %in% TRUE, na.rm = TRUE),
      n_rank_deficient = sum(fit_rank_deficient %in% TRUE, na.rm = TRUE),
      n_rankdef_consistent_with_nLetters_issue = sum(rankdef_consistent_with_nLetters_issue %in% TRUE, na.rm = TRUE),
      n_rankdef_not_clearly_consistent_with_nLetters_issue = sum(
        fit_rank_deficient %in% TRUE & !(rankdef_consistent_with_nLetters_issue %in% TRUE),
        na.rm = TRUE
      ),
      n_singular = sum(fit_singular %in% TRUE, na.rm = TRUE),
      n_fits_with_warning = sum(has_warning, na.rm = TRUE),
      total_warning_messages = sum(n_warning_messages, na.rm = TRUE),
      prop_fit_failed = n_fit_failed / n_holdout_fits,
      .groups = "drop"
    )

  list(
    full_all = full_all,
    full_summary = full_summary,
    full_overall = full_overall,
    loo_all = loo_all,
    loo_summary = loo_summary,
    loo_overall = loo_overall
  )
}

# =========================================================
# AUSFÜHREN
# =========================================================

res_family_screen_trt <- run_family_screen_trt_all(
  dfs = dfs,
  response = "TRT",
  experiments_with_speaker = experiments_with_speaker,
  verbose = TRUE
)

# =========================================================
# OUTPUTS
# =========================================================

#round_df_4(res_family_screen_trt$full_all)
#round_df_4(res_family_screen_trt$full_summary)
#round_df_4(res_family_screen_trt$full_overall)

#round_df_4(res_family_screen_trt$loo_all)
#round_df_4(res_family_screen_trt$loo_summary)

#round_df_4(res_family_screen_trt$loo_overall)


### Tabelle Knitready
knitr::kable(
  round_df_4(res_family_screen_trt$loo_overall) %>% select(-n_rankdef_consistent_with_nLetters_issue, -n_rankdef_not_clearly_consistent_with_nLetters_issue,-prop_fit_failed, -n_fit_failed ),
  format = "html",
  table.attr = 'style="width:100%; table-layout: fixed;"'
)
```
<br><br>


*Predicition über Topic - LOO*
```{r}
library(dplyr)
library(tidyr)
library(purrr)
library(glmmTMB)
library(lme4)

# =========================================================
# INPUT
# =========================================================

dfs <- list(
  c_bed = c_bed,
  c_ein = c_ein,
  n_bed = n_bed,
  n_ein = n_ein,
  CS    = CS
)

experiments_with_speaker <- c("n_bed", "n_ein", "CS")

# =========================================================
# HELFER
# =========================================================

safe_plain_df <- function(df) {
  out <- as.data.frame(df, stringsAsFactors = FALSE)
  rownames(out) <- NULL
  out
}

round_df_4 <- function(df) {
  df %>%
    mutate(across(where(is.numeric), ~ round(.x, 4)))
}

safe_mean <- function(x) {
  x <- x[is.finite(x)]
  if (length(x) == 0) return(NA_real_)
  mean(x)
}

safe_rmse <- function(sq_error) {
  sq_error <- sq_error[is.finite(sq_error)]
  if (length(sq_error) == 0) return(NA_real_)
  sqrt(mean(sq_error))
}

collapse_unique <- function(x) {
  x <- unique(stats::na.omit(x))
  if (length(x) == 0) return(NA_character_)
  paste(x, collapse = " | ")
}

progress_note <- function(..., verbose = TRUE) {
  if (!isTRUE(verbose)) return(invisible(NULL))
  msg <- paste0(...)
  message(msg)
  flush.console()
}

# =========================================================
# DATEN
# =========================================================

prep_prediction_data <- function(df,
                                 response = "FRT",
                                 use_speaker = FALSE) {
  needed <- c(response, "nLetters", "Participant", "Topic", "condition", "AOI", "aggr_level")
  if (use_speaker) needed <- c(needed, "speaker")

  missing_cols <- setdiff(needed, names(df))
  if (length(missing_cols) > 0) {
    stop("Fehlende Variablen: ", paste(missing_cols, collapse = ", "))
  }

  out <- df %>%
    filter(!is.na(.data[[response]])) %>%
    filter(.data[[response]] > 0) %>%
    filter(!is.na(nLetters)) %>%
    filter(!is.na(Participant), !is.na(Topic), !is.na(condition), !is.na(AOI), !is.na(aggr_level))

  if (use_speaker) {
    out <- out %>% filter(!is.na(speaker))
  }

  out <- out %>%
    mutate(
      Participant = factor(Participant),
      Topic = factor(Topic),
      condition = factor(condition),
      AOI = factor(AOI),
      aggr_level = factor(aggr_level)
    )

  if (use_speaker) {
    out <- out %>% mutate(speaker = factor(speaker))
  }

  cluster_sizes <- out %>%
    distinct(aggr_level, AOI) %>%
    count(aggr_level, name = "n_aoi_in_cluster")

  list(
    data = safe_plain_df(out),
    cluster_sizes = cluster_sizes
  )
}

# =========================================================
# FORMEL PRO CLUSTER
# =========================================================

make_formula_cluster <- function(response = "FRT",
                                 use_speaker = FALSE,
                                 n_aoi_in_cluster = 1L) {
  rhs <- if (n_aoi_in_cluster > 1) {
    if (use_speaker) {
      "AOI * condition * speaker + nLetters + (1 | Topic) + (1 | Participant)"
    } else {
      "AOI * condition + nLetters + (1 | Topic) + (1 | Participant)"
    }
  } else {
    if (use_speaker) {
      "condition * speaker + nLetters + (1 | Topic) + (1 | Participant)"
    } else {
      "condition + nLetters + (1 | Topic) + (1 | Participant)"
    }
  }

  as.formula(paste(response, "~", rhs))
}

# =========================================================
# FITTER
# =========================================================

fit_gamma_capture <- function(df, formula) {
  warns <- character()
  msgs  <- character()

  fit <- withCallingHandlers(
    tryCatch(
      glmmTMB::glmmTMB(
        formula = formula,
        data = droplevels(df),
        family = Gamma(link = "log")
      ),
      error = function(e) e
    ),
    warning = function(w) {
      warns <<- c(warns, conditionMessage(w))
      invokeRestart("muffleWarning")
    },
    message = function(m) {
      msgs <<- c(msgs, conditionMessage(m))
      invokeRestart("muffleMessage")
    }
  )

  if (inherits(fit, "error")) {
    return(list(
      fit_ok = FALSE,
      fit = NULL,
      fit_error = conditionMessage(fit),
      fit_warning = collapse_unique(warns),
      fit_message = collapse_unique(msgs),
      fit_nonposdef_hessian = NA,
      fit_nonzero_convergence = NA,
      fit_singular = NA
    ))
  }

  list(
    fit_ok = TRUE,
    fit = fit,
    fit_error = NA_character_,
    fit_warning = collapse_unique(warns),
    fit_message = collapse_unique(msgs),
    fit_nonposdef_hessian = tryCatch(!isTRUE(fit$sdr$pdHess), error = function(e) NA),
    fit_nonzero_convergence = tryCatch({
      conv <- fit$fit$convergence
      if (is.null(conv)) NA else conv != 0
    }, error = function(e) NA),
    fit_singular = NA
  )
}

fit_nbinom2_capture <- function(df, formula) {
  warns <- character()
  msgs  <- character()

  fit <- withCallingHandlers(
    tryCatch(
      glmmTMB::glmmTMB(
        formula = formula,
        data = droplevels(df),
        family = glmmTMB::nbinom2(link = "log")
      ),
      error = function(e) e
    ),
    warning = function(w) {
      warns <<- c(warns, conditionMessage(w))
      invokeRestart("muffleWarning")
    },
    message = function(m) {
      msgs <<- c(msgs, conditionMessage(m))
      invokeRestart("muffleMessage")
    }
  )

  if (inherits(fit, "error")) {
    return(list(
      fit_ok = FALSE,
      fit = NULL,
      fit_error = conditionMessage(fit),
      fit_warning = collapse_unique(warns),
      fit_message = collapse_unique(msgs),
      fit_nonposdef_hessian = NA,
      fit_nonzero_convergence = NA,
      fit_singular = NA
    ))
  }

  list(
    fit_ok = TRUE,
    fit = fit,
    fit_error = NA_character_,
    fit_warning = collapse_unique(warns),
    fit_message = collapse_unique(msgs),
    fit_nonposdef_hessian = tryCatch(!isTRUE(fit$sdr$pdHess), error = function(e) NA),
    fit_nonzero_convergence = tryCatch({
      conv <- fit$fit$convergence
      if (is.null(conv)) NA else conv != 0
    }, error = function(e) NA),
    fit_singular = NA
  )
}

fit_normal_capture <- function(df, formula) {
  warns <- character()
  msgs  <- character()

  fit <- withCallingHandlers(
    tryCatch(
      lme4::lmer(
        formula = formula,
        data = droplevels(df),
        REML = FALSE,
        control = lme4::lmerControl(
          check.rankX = "message+drop.cols",
          check.conv.singular = "message",
          check.conv.hess = "warning",
          check.conv.grad = "warning"
        )
      ),
      error = function(e) e
    ),
    warning = function(w) {
      warns <<- c(warns, conditionMessage(w))
      invokeRestart("muffleWarning")
    },
    message = function(m) {
      msgs <<- c(msgs, conditionMessage(m))
      invokeRestart("muffleMessage")
    }
  )

  if (inherits(fit, "error")) {
    return(list(
      fit_ok = FALSE,
      fit = NULL,
      fit_error = conditionMessage(fit),
      fit_warning = collapse_unique(warns),
      fit_message = collapse_unique(msgs),
      fit_nonposdef_hessian = NA,
      fit_nonzero_convergence = NA,
      fit_singular = NA
    ))
  }

  list(
    fit_ok = TRUE,
    fit = fit,
    fit_error = NA_character_,
    fit_warning = collapse_unique(warns),
    fit_message = collapse_unique(msgs),
    fit_nonposdef_hessian = NA,
    fit_nonzero_convergence = NA,
    fit_singular = lme4::isSingular(fit, tol = 1e-5)
  )
}

fit_model_capture <- function(df, formula, family_name) {
  switch(
    family_name,
    gamma_log = fit_gamma_capture(df, formula),
    nbinom2   = fit_nbinom2_capture(df, formula),
    normal    = fit_normal_capture(df, formula),
    stop("Unbekannte Familie: ", family_name)
  )
}

# =========================================================
# SAUBERE POPULATION-LEVEL VORHERSAGE
# =========================================================

predict_on_response_scale_population <- function(fit_obj,
                                                 newdata) {
  tryCatch(
    predict(
      fit_obj,
      newdata = newdata,
      type = "response",
      re.form = NULL,
      allow.new.levels = TRUE
    ),
    error = function(e) e
  )
}

# =========================================================
# EIN EXPERIMENT
# =========================================================

run_prediction_one_experiment <- function(df,
                                          exp_name,
                                          response = "FRT",
                                          use_speaker = FALSE,
                                          verbose = TRUE) {
  prep <- prep_prediction_data(
    df = df,
    response = response,
    use_speaker = use_speaker
  )

  dat <- prep$data
  cluster_sizes <- prep$cluster_sizes

  family_names <- c("gamma_log", "nbinom2", "normal")

  preds_raw <- purrr::map_dfr(family_names, function(fam_i) {
    purrr::map_dfr(unique(as.character(dat$aggr_level)), function(aggr_i) {
      dat_cluster <- dat %>%
        filter(as.character(aggr_level) == aggr_i)

      n_aoi_cluster <- cluster_sizes$n_aoi_in_cluster[
        match(aggr_i, cluster_sizes$aggr_level)
      ]

      formula_i <- make_formula_cluster(
        response = response,
        use_speaker = use_speaker,
        n_aoi_in_cluster = n_aoi_cluster
      )

      topics_cluster <- unique(as.character(dat_cluster$Topic))

      purrr::map_dfr(topics_cluster, function(topic_i) {
        train_df <- dat_cluster %>%
          filter(as.character(Topic) != topic_i)

        test_df <- dat_cluster %>%
          filter(as.character(Topic) == topic_i)

        progress_note(
          "[PRED] exp=", exp_name,
          " family=", fam_i,
          " cluster=", aggr_i,
          " holdout_topic=", topic_i,
          verbose = verbose
        )

        fit_out <- fit_model_capture(
          df = train_df,
          formula = formula_i,
          family_name = fam_i
        )

        pred <- if (isTRUE(fit_out$fit_ok)) {
          predict_on_response_scale_population(
            fit_obj = fit_out$fit,
            newdata = test_df
          )
        } else {
          rep(NA_real_, nrow(test_df))
        }

        if (inherits(pred, "error")) {
          pred <- rep(NA_real_, nrow(test_df))
        }

        tibble(
          experiment = exp_name,
          family_name = fam_i,
          heldout_topic = topic_i,
          AOI = as.character(test_df$AOI),
          aggr_level = as.character(test_df$aggr_level),
          n_aoi_in_cluster = n_aoi_cluster,
          cluster_formula_type = ifelse(n_aoi_cluster > 1, "AOI_condition", "condition_only"),
          observed_FRT = test_df[[response]],
          pred_FRT = as.numeric(pred),
          abs_error_FRT = abs(test_df[[response]] - as.numeric(pred)),
          sq_error_FRT = (test_df[[response]] - as.numeric(pred))^2,
          fit_ok = fit_out$fit_ok,
          fit_error = fit_out$fit_error,
          fit_warning = fit_out$fit_warning,
          fit_message = fit_out$fit_message,
          fit_nonposdef_hessian = fit_out$fit_nonposdef_hessian,
          fit_nonzero_convergence = fit_out$fit_nonzero_convergence,
          fit_singular = fit_out$fit_singular
        )
      })
    })
  })

  prediction_summary <- preds_raw %>%
    group_by(experiment, family_name, AOI, aggr_level, n_aoi_in_cluster, cluster_formula_type) %>%
    summarise(
      n_pred = sum(!is.na(pred_FRT)),
      rmse_FRT = safe_rmse(sq_error_FRT),
      mae_FRT = safe_mean(abs_error_FRT),
      .groups = "drop"
    )

  compact_summary <- prediction_summary %>%
    group_by(experiment, family_name) %>%
    summarise(
      n_aoi = dplyr::n(),
      mean_rmse_FRT = safe_mean(rmse_FRT),
      median_rmse_FRT = median(rmse_FRT, na.rm = TRUE),
      mean_mae_FRT = safe_mean(mae_FRT),
      median_mae_FRT = median(mae_FRT, na.rm = TRUE),
      .groups = "drop"
    )

  prediction_comparison <- prediction_summary %>%
    pivot_wider(
      names_from = family_name,
      values_from = c(n_pred, rmse_FRT, mae_FRT),
      names_sep = "__"
    )

  list(
    preds_raw = preds_raw,
    prediction_summary = prediction_summary,
    prediction_comparison = prediction_comparison,
    compact_summary = compact_summary
  )
}

# =========================================================
# ÜBER ALLE EXPERIMENTE
# =========================================================

run_prediction_all <- function(dfs,
                               response = "FRT",
                               experiments_with_speaker = c("n_bed", "n_ein", "CS"),
                               verbose = TRUE) {
  nested <- purrr::imap(dfs, function(df, exp_name) {
    run_prediction_one_experiment(
      df = df,
      exp_name = exp_name,
      response = response,
      use_speaker = exp_name %in% experiments_with_speaker,
      verbose = verbose
    )
  })

  list(
    nested = nested,
    preds_raw_all = bind_rows(purrr::map(nested, "preds_raw")),
    prediction_summary_all = bind_rows(purrr::map(nested, "prediction_summary")),
    prediction_comparison_all = bind_rows(purrr::map(nested, "prediction_comparison")),
    compact_summary_all = bind_rows(purrr::map(nested, "compact_summary"))
  )
}

# =========================================================
# AUSFÜHREN
# =========================================================

res_prediction_frt <- run_prediction_all(
  dfs = dfs,
  response = "FRT",
  experiments_with_speaker = experiments_with_speaker,
  verbose = TRUE
)

# =========================================================
# OUTPUTS
# =========================================================

#round_df_4(res_prediction_frt$preds_raw_all)
#round_df_4(res_prediction_frt$prediction_summary_all)


### Tabelle Knitready
knitr::kable(
  round_df_4(res_prediction_frt$prediction_comparison_all)  %>% select(-n_aoi_in_cluster, -n_pred__gamma_log, -n_pred__nbinom2, - cluster_formula_type, -n_pred__normal),
  format = "html",
  table.attr = 'style="width:100%; table-layout: fixed;"'
)
### Tabelle Knitready
knitr::kable(
  round_df_4(res_prediction_frt$compact_summary_all),
  format = "html",
  table.attr = 'style="width:100%; table-layout: fixed;"'
)
```
<br><br>


*DHARMa FRT*
```{r}
library(dplyr)
library(tidyr)
library(purrr)
library(tibble)
library(stringr)
library(glmmTMB)
library(lme4)
library(DHARMa)
library(ggplot2)

# =========================================================
# SETTINGS
# =========================================================

set.seed(123)

dfs <- list(
  c_bed = c_bed,
  c_ein = c_ein,
  n_bed = n_bed,
  n_ein = n_ein,
  CS    = CS
)

datasets_with_speaker <- c("n_bed", "n_ein", "CS")

families_to_compare <- c(
  "gamma",
  "negbin2",
  "normal"
)

# =========================================================
# HILFSFUNKTIONEN
# =========================================================

safe_plain_df <- function(df) {
  out <- as.data.frame(df, stringsAsFactors = FALSE)
  rownames(out) <- NULL
  out
}

round_df_4 <- function(df) {
  df %>%
    mutate(across(where(is.numeric), ~ round(.x, 4)))
}

collapse_unique <- function(x) {
  x <- unique(stats::na.omit(x))
  if (length(x) == 0) return(NA_character_)
  paste(x, collapse = " | ")
}

safe_cor <- function(x, y) {
  keep <- is.finite(x) & is.finite(y)
  x <- x[keep]
  y <- y[keep]

  if (length(x) < 3) return(NA_real_)
  suppressWarnings(stats::cor(x, y))
}

safe_test_p <- function(test_obj) {
  if (is.null(test_obj)) return(NA_real_)
  if (!("p.value" %in% names(test_obj))) return(NA_real_)
  p <- test_obj$p.value
  if (is.null(p) || length(p) == 0) return(NA_real_)
  as.numeric(p[1])
}

safe_test_stat <- function(test_obj) {
  if (is.null(test_obj)) return(NA_real_)
  if (!("statistic" %in% names(test_obj))) return(NA_real_)
  s <- test_obj$statistic
  if (is.null(s) || length(s) == 0) return(NA_real_)
  as.numeric(s[1])
}

# =========================================================
# DATEN
# Erwartet:
# FRT, condition, AOI, nLetters, Participant, Topic, aggr_level
# und bei n_bed / n_ein / CS zusätzlich speaker
# =========================================================

prep_frt_residual_data_old_model <- function(df, dataset_name) {
  needed <- c("FRT", "condition", "AOI", "nLetters", "Participant", "Topic", "aggr_level")
  if (dataset_name %in% datasets_with_speaker) {
    needed <- c(needed, "speaker")
  }

  missing_cols <- setdiff(needed, names(df))
  if (length(missing_cols) > 0) {
    stop("Fehlende Variablen: ", paste(missing_cols, collapse = ", "))
  }

  out <- df %>%
    filter(!is.na(FRT), FRT > 0) %>%
    filter(!is.na(condition), !is.na(AOI), !is.na(nLetters)) %>%
    filter(!is.na(Participant), !is.na(Topic), !is.na(aggr_level)) %>%
    mutate(
      condition = factor(condition),
      AOI = factor(AOI),
      Participant = factor(Participant),
      Topic = factor(Topic),
      aggr_level = factor(aggr_level)
    )

  if (dataset_name %in% datasets_with_speaker) {
    out <- out %>%
      filter(!is.na(speaker)) %>%
      mutate(speaker = factor(speaker))
  }

  cluster_sizes <- out %>%
    distinct(aggr_level, AOI) %>%
    count(aggr_level, name = "n_aoi_in_cluster")

  list(
    data = safe_plain_df(out),
    cluster_sizes = cluster_sizes
  )
}

# =========================================================
# FORMELN PRO CLUSTER
# =========================================================

make_formula_cluster_old_frt <- function(response = "FRT",
                                         use_speaker = FALSE,
                                         n_aoi_in_cluster = 1L) {
  rhs <- if (n_aoi_in_cluster > 1) {
    if (use_speaker) {
      "AOI * condition * speaker + nLetters + (1 | Topic) + (1 | Participant)"
    } else {
      "AOI * condition + nLetters + (1 | Topic) + (1 | Participant)"
    }
  } else {
    if (use_speaker) {
      "condition * speaker + nLetters + (1 | Topic) + (1 | Participant)"
    } else {
      "condition + nLetters + (1 | Topic) + (1 | Participant)"
    }
  }

  as.formula(paste(response, "~", rhs))
}

# =========================================================
# FIT MIT FEHLER- UND WARNING-CATCHING
# =========================================================

fit_model_capture_frt_old <- function(df, formula, family_name) {
  warn_texts <- character()
  msg_texts  <- character()

  fit <- withCallingHandlers(
    tryCatch(
      {
        if (family_name == "normal") {
          lme4::lmer(
            formula = formula,
            data = droplevels(df),
            REML = FALSE,
            control = lme4::lmerControl(
              check.rankX = "message+drop.cols",
              check.conv.singular = "message",
              check.conv.hess = "warning",
              check.conv.grad = "warning"
            )
          )
        } else if (family_name == "gamma") {
          glmmTMB::glmmTMB(
            formula = formula,
            data = droplevels(df),
            family = Gamma(link = "log")
          )
        } else if (family_name == "negbin2") {
          glmmTMB::glmmTMB(
            formula = formula,
            data = droplevels(df),
            family = glmmTMB::nbinom2(link = "log")
          )
        } else {
          stop("Unbekannte Familie: ", family_name)
        }
      },
      error = function(e) e
    ),
    warning = function(w) {
      warn_texts <<- c(warn_texts, conditionMessage(w))
      invokeRestart("muffleWarning")
    },
    message = function(m) {
      msg_texts <<- c(msg_texts, conditionMessage(m))
      invokeRestart("muffleMessage")
    }
  )

  if (inherits(fit, "error")) {
    return(list(
      fit_tbl = tibble(
        family = family_name,
        fit_ok = FALSE,
        fit_error = conditionMessage(fit),
        fit_warning_text = collapse_unique(warn_texts),
        fit_message_text = collapse_unique(msg_texts),
        n_warning_messages = length(unique(stats::na.omit(warn_texts))),
        n_messages = length(unique(stats::na.omit(msg_texts))),
        fit_nonposdef_hessian = NA,
        fit_nonzero_convergence = NA,
        fit_singular = NA,
        aic = NA_real_,
        bic = NA_real_,
        logLik = NA_real_
      ),
      fit_obj = NULL
    ))
  }

  if (family_name == "normal") {
    fit_tbl <- tibble(
      family = family_name,
      fit_ok = TRUE,
      fit_error = NA_character_,
      fit_warning_text = collapse_unique(warn_texts),
      fit_message_text = collapse_unique(msg_texts),
      n_warning_messages = length(unique(stats::na.omit(warn_texts))),
      n_messages = length(unique(stats::na.omit(msg_texts))),
      fit_nonposdef_hessian = NA,
      fit_nonzero_convergence = NA,
      fit_singular = tryCatch(lme4::isSingular(fit, tol = 1e-5), error = function(e) NA),
      aic = tryCatch(as.numeric(AIC(fit)), error = function(e) NA_real_),
      bic = tryCatch(as.numeric(BIC(fit)), error = function(e) NA_real_),
      logLik = tryCatch(as.numeric(logLik(fit)), error = function(e) NA_real_)
    )
  } else {
    fit_tbl <- tibble(
      family = family_name,
      fit_ok = TRUE,
      fit_error = NA_character_,
      fit_warning_text = collapse_unique(warn_texts),
      fit_message_text = collapse_unique(msg_texts),
      n_warning_messages = length(unique(stats::na.omit(warn_texts))),
      n_messages = length(unique(stats::na.omit(msg_texts))),
      fit_nonposdef_hessian = tryCatch(!isTRUE(fit$sdr$pdHess), error = function(e) NA),
      fit_nonzero_convergence = tryCatch({
        conv <- fit$fit$convergence
        if (is.null(conv)) NA else conv != 0
      }, error = function(e) NA),
      fit_singular = NA,
      aic = tryCatch(as.numeric(AIC(fit)), error = function(e) NA_real_),
      bic = tryCatch(as.numeric(BIC(fit)), error = function(e) NA_real_),
      logLik = tryCatch(as.numeric(logLik(fit)), error = function(e) NA_real_)
    )
  }

  list(
    fit_tbl = fit_tbl,
    fit_obj = fit
  )
}

# =========================================================
# DHARMa-ANALYSE OHNE KATEGORIALE UND QUANTILE-CHECKS
# =========================================================

analyse_dharma_frt_old <- function(fit_obj, df, nsim = 2000) {
  simres <- DHARMa::simulateResiduals(
    fittedModel = fit_obj,
    n = nsim,
    plot = FALSE
  )

  dharma_res <- simres$scaledResiduals
  fitted_vals <- tryCatch(
    predict(fit_obj, type = "response", re.form = NULL),
    error = function(e) rep(NA_real_, nrow(df))
  )

  uniform_test <- tryCatch(
    DHARMa::testUniformity(simres),
    error = function(e) NULL
  )

  dispersion_test <- tryCatch(
    DHARMa::testDispersion(simres),
    error = function(e) NULL
  )

  outlier_test <- tryCatch(
    DHARMa::testOutliers(simres),
    error = function(e) NULL
  )

  residual_summary <- tibble(
    n_obs_residuals = nrow(df),
    residual_mean = mean(dharma_res, na.rm = TRUE),
    residual_median = median(dharma_res, na.rm = TRUE),
    residual_sd = stats::sd(dharma_res, na.rm = TRUE),
    residual_min = min(dharma_res, na.rm = TRUE),
    residual_max = max(dharma_res, na.rm = TRUE),
    prop_resid_lt_0_05 = mean(dharma_res < 0.05, na.rm = TRUE),
    prop_resid_gt_0_95 = mean(dharma_res > 0.95, na.rm = TRUE),
    cor_resid_fitted = safe_cor(dharma_res, fitted_vals),
    cor_resid_nLetters = safe_cor(dharma_res, df$nLetters),
    dharma_uniformity_stat = safe_test_stat(uniform_test),
    dharma_uniformity_p = safe_test_p(uniform_test),
    dharma_dispersion_stat = safe_test_stat(dispersion_test),
    dharma_dispersion_p = safe_test_p(dispersion_test),
    dharma_outlier_stat = safe_test_stat(outlier_test),
    dharma_outlier_p = safe_test_p(outlier_test)
  )

  plot_data <- tibble(
    fitted = fitted_vals,
    residual = dharma_res,
    nLetters = df$nLetters,
    observed = df$FRT
  )

  list(
    simres = simres,
    residual_summary = residual_summary,
    plot_data = plot_data,
    tests = list(
      uniform_test = uniform_test,
      dispersion_test = dispersion_test,
      outlier_test = outlier_test
    )
  )
}

# =========================================================
# PROBLEMTYP
# =========================================================

classify_problem_frt_residual <- function(fit_ok,
                                          fit_error,
                                          fit_nonposdef_hessian,
                                          fit_nonzero_convergence,
                                          fit_warning_text,
                                          dharma_uniformity_p,
                                          dharma_dispersion_p,
                                          dharma_outlier_p) {
  txt <- paste(
    c(
      fit_error,
      fit_warning_text
    ),
    collapse = " | "
  )

  case_when(
    !isTRUE(fit_ok) ~ "fit_error",
    isTRUE(fit_nonposdef_hessian) ~ "nonposdef_hessian",
    isTRUE(fit_nonzero_convergence) ~ "nonzero_convergence",
    !is.na(dharma_uniformity_p) && dharma_uniformity_p < 0.05 &&
      !is.na(dharma_dispersion_p) && dharma_dispersion_p < 0.05 ~
      "uniformity_and_dispersion_signal",
    !is.na(dharma_uniformity_p) && dharma_uniformity_p < 0.05 ~
      "uniformity_signal",
    !is.na(dharma_dispersion_p) && dharma_dispersion_p < 0.05 ~
      "dispersion_signal",
    !is.na(dharma_outlier_p) && dharma_outlier_p < 0.05 ~
      "outlier_signal",
    str_detect(txt, regex("outer Newton did not converge fully|step failure", ignore_case = TRUE)) ~
      "diagnostic_test_warning",
    str_detect(txt, regex("rank-deficient|dropping columns|dropp.*column", ignore_case = TRUE)) ~
      "rank_deficiency_signal",
    !is.na(fit_warning_text) ~ "warning_only",
    TRUE ~ "none"
  )
}

# =========================================================
# PLOTFUNKTIONEN
# =========================================================

plot_frt_residuals_vs_fitted <- function(plot_data, aggr_label, idx) {
  ggplot(plot_data, aes(x = fitted, y = residual)) +
    geom_point(alpha = 0.5) +
    geom_smooth(method = "loess", se = FALSE) +
    labs(
      title = paste0("[", idx, "/4] FRT Residuals vs Fitted | ", aggr_label),
      x = "Fitted values",
      y = "DHARMa residuals"
    )
}

plot_frt_residuals_vs_nLetters <- function(plot_data, aggr_label, idx) {
  ggplot(plot_data, aes(x = nLetters, y = residual)) +
    geom_point(alpha = 0.5) +
    geom_smooth(method = "loess", se = FALSE) +
    labs(
      title = paste0("[", idx, "/4] FRT Residuals vs nLetters | ", aggr_label),
      x = "nLetters",
      y = "DHARMa residuals"
    )
}

plot_frt_observed_vs_fitted <- function(plot_data, aggr_label, idx) {
  ggplot(plot_data, aes(x = fitted, y = observed)) +
    geom_point(alpha = 0.5) +
    geom_smooth(method = "loess", se = FALSE) +
    labs(
      title = paste0("[", idx, "/4] FRT Observed vs Fitted | ", aggr_label),
      x = "Fitted values",
      y = "Observed FRT"
    )
}

# =========================================================
# EIN FULL-DATA-FIT PRO aggr_level x family
# =========================================================

fit_one_full_case_frt_old_model <- function(df_aggr,
                                            formula,
                                            exp_name,
                                            aggr_i,
                                            n_aoi_in_cluster,
                                            family_name,
                                            nsim = 2000) {
  df_aggr <- droplevels(df_aggr)

  fit_res <- fit_model_capture_frt_old(
    df = df_aggr,
    formula = formula,
    family_name = family_name
  )

  fit_info <- fit_res$fit_tbl
  fit_obj  <- fit_res$fit_obj

  if (is.null(fit_obj)) {
    summary_tbl <- tibble(
      experiment = exp_name,
      family = family_name,
      aggr_level = aggr_i,
      n_aoi_in_cluster = n_aoi_in_cluster,
      cluster_formula_type = ifelse(n_aoi_in_cluster > 1, "AOI_condition", "condition_only"),
      n_obs = nrow(df_aggr),
      n_topics = dplyr::n_distinct(df_aggr$Topic),
      n_participants = dplyr::n_distinct(df_aggr$Participant),
      n_condition = dplyr::n_distinct(df_aggr$condition),
      n_AOI = dplyr::n_distinct(df_aggr$AOI),
      n_speaker = if ("speaker" %in% names(df_aggr)) dplyr::n_distinct(df_aggr$speaker) else NA_integer_,
      formula = paste(deparse(formula), collapse = " ")
    ) %>%
      bind_cols(select(fit_info, -family)) %>%
      mutate(
        n_obs_residuals = NA_real_,
        residual_mean = NA_real_,
        residual_median = NA_real_,
        residual_sd = NA_real_,
        residual_min = NA_real_,
        residual_max = NA_real_,
        prop_resid_lt_0_05 = NA_real_,
        prop_resid_gt_0_95 = NA_real_,
        cor_resid_fitted = NA_real_,
        cor_resid_nLetters = NA_real_,
        dharma_uniformity_stat = NA_real_,
        dharma_uniformity_p = NA_real_,
        dharma_dispersion_stat = NA_real_,
        dharma_dispersion_p = NA_real_,
        dharma_outlier_stat = NA_real_,
        dharma_outlier_p = NA_real_,
        problem_type = "fit_error"
      )

    return(list(
      summary_tbl = summary_tbl,
      simres = NULL,
      plot_data = NULL,
      tests = NULL
    ))
  }

  dharma_res <- analyse_dharma_frt_old(
    fit_obj = fit_obj,
    df = df_aggr,
    nsim = nsim
  )

  summary_tbl <- tibble(
    experiment = exp_name,
    family = family_name,
    aggr_level = aggr_i,
    n_aoi_in_cluster = n_aoi_in_cluster,
    cluster_formula_type = ifelse(n_aoi_in_cluster > 1, "AOI_condition", "condition_only"),
    n_obs = nrow(df_aggr),
    n_topics = dplyr::n_distinct(df_aggr$Topic),
    n_participants = dplyr::n_distinct(df_aggr$Participant),
    n_condition = dplyr::n_distinct(df_aggr$condition),
    n_AOI = dplyr::n_distinct(df_aggr$AOI),
    n_speaker = if ("speaker" %in% names(df_aggr)) dplyr::n_distinct(df_aggr$speaker) else NA_integer_,
    formula = paste(deparse(formula), collapse = " ")
  ) %>%
    bind_cols(select(fit_info, -family)) %>%
    bind_cols(dharma_res$residual_summary) %>%
    mutate(
      problem_type = classify_problem_frt_residual(
        fit_ok = fit_ok,
        fit_error = fit_error,
        fit_nonposdef_hessian = fit_nonposdef_hessian,
        fit_nonzero_convergence = fit_nonzero_convergence,
        fit_warning_text = fit_warning_text,
        dharma_uniformity_p = dharma_uniformity_p,
        dharma_dispersion_p = dharma_dispersion_p,
        dharma_outlier_p = dharma_outlier_p
      )
    )

  list(
    summary_tbl = summary_tbl,
    simres = dharma_res$simres,
    plot_data = dharma_res$plot_data,
    tests = dharma_res$tests
  )
}

# =========================================================
# PLOTAUSGABE
# =========================================================

#print_all_frt_residual_plots <- function(res_obj) {
#  plot_keys <- names(res_obj$plot_data_list)
#
#  for (plot_key in plot_keys) {
#    plot_data <- res_obj$plot_data_list[[plot_key]]
#    simres <- res_obj$simres_list[[plot_key]]
#
#    if (is.null(plot_data) || is.null(simres)) next
#
#    print(plot_frt_residuals_vs_fitted(plot_data, plot_key, 1))
#    print(plot_frt_residuals_vs_nLetters(plot_data, plot_key, 2))
#    print(plot_frt_observed_vs_fitted(plot_data, plot_key, 3))
#
#    graphics::plot(simres)
#    graphics::mtext(
#      text = paste0("[4/4] Standard DHARMa Plot | ", plot_key),
#      side = 3,
#      line = 1,
#      cex = 1.1,
#      font = 2
#    )
#  }
#}

# =========================================================
# EIN DATENSATZ
# =========================================================

run_frt_residual_analysis_old_model_one_dataset <- function(df,
                                                            dataset_name,
                                                            nsim = 2000,
                                                            print_plots = TRUE) {
  prep <- prep_frt_residual_data_old_model(df, dataset_name)
  dat <- prep$data
  cluster_sizes <- prep$cluster_sizes

  aggr_levels <- unique(as.character(dat$aggr_level))
  use_speaker <- dataset_name %in% datasets_with_speaker

  res_list <- list()

  for (aggr_i in aggr_levels) {
    df_aggr <- dat %>%
      filter(as.character(aggr_level) == aggr_i)

    n_aoi_cluster <- cluster_sizes$n_aoi_in_cluster[
      match(aggr_i, cluster_sizes$aggr_level)
    ]

    formula_i <- make_formula_cluster_old_frt(
      response = "FRT",
      use_speaker = use_speaker,
      n_aoi_in_cluster = n_aoi_cluster
    )

    for (family_name in families_to_compare) {
      key <- paste(dataset_name, aggr_i, family_name, sep = "__")

      res_list[[key]] <- fit_one_full_case_frt_old_model(
        df_aggr = df_aggr,
        formula = formula_i,
        exp_name = dataset_name,
        aggr_i = aggr_i,
        n_aoi_in_cluster = n_aoi_cluster,
        family_name = family_name,
        nsim = nsim
      )
    }
  }

  residual_summary <- purrr::map_dfr(res_list, "summary_tbl")

  problem_counts <- residual_summary %>%
    count(family, problem_type, sort = TRUE)

  problem_fits_only <- residual_summary %>%
    filter(problem_type != "none") %>%
    arrange(family, aggr_level)

  plot_data_list <- purrr::map(res_list, "plot_data")
  simres_list <- purrr::map(res_list, "simres")
  tests_list <- purrr::map(res_list, "tests")

  out <- list(
    residual_summary = residual_summary,
    problem_counts = problem_counts,
    problem_fits_only = problem_fits_only,
    plot_data_list = plot_data_list,
    simres_list = simres_list,
    tests_list = tests_list,
    raw_results = res_list
  )

  if (isTRUE(print_plots)) {
    print_all_frt_residual_plots(out)
  }

  out
}

# =========================================================
# ÜBER ALLE DATENSÄTZE
# =========================================================

run_frt_residual_analysis_old_model_all <- function(dfs,
                                                    nsim = 2000,
                                                    print_plots = FALSE) {
  nested <- purrr::imap(dfs, function(df, dataset_name) {
    run_frt_residual_analysis_old_model_one_dataset(
      df = df,
      dataset_name = dataset_name,
      nsim = nsim,
      print_plots = print_plots
    )
  })

  list(
    nested = nested,
    residual_summary_all = bind_rows(purrr::map(nested, "residual_summary")),
    problem_counts_all = bind_rows(
      purrr::imap(nested, ~ .x$problem_counts %>% mutate(experiment = .y))
    ),
    problem_fits_only_all = bind_rows(purrr::map(nested, "problem_fits_only"))
  )
}

# =========================================================
# AUSFÜHREN
# =========================================================

res_frt_residuals_old_model <- run_frt_residual_analysis_old_model_all(
  dfs = dfs,
  nsim = 2000,
  print_plots = FALSE
)

# =========================================================
# TABELLEN
# =========================================================

#round_df_4(res_frt_residuals_old_model$residual_summary_all)
#round_df_4(res_frt_residuals_old_model$problem_counts_all)

tablefrt <- round_df_4(res_frt_residuals_old_model$problem_fits_only_all) %>% select(-n_aoi_in_cluster, -cluster_formula_type, -n_obs, -n_topics,-n_condition, -n_participants, -n_speaker, -formula, -fit_warning_text, -fit_message_text, -n_warning_messages, -fit_nonzero_convergence, -fit_singular, -logLik, -aic, -bic, -n_obs_residuals, -fit_nonposdef_hessian, -n_messages, -fit_error, -n_AOI, -fit_ok)


### Tabelle Knitready
knitr::kable(
  tablefrt,
  format = "html",
  table.attr = 'style="width:100%; table-layout: fixed;"'
)
```

```{r}
problem_counts_frt_by_family_long <- res_frt_residuals_old_model$residual_summary_all %>%
  dplyr::count(family, problem_type) %>%
  tidyr::complete(
    family,
    problem_type,
    fill = list(n = 0)
  ) %>%
  dplyr::arrange(family, problem_type)




### Tabelle Knitready
knitr::kable(
  round_df_4(problem_counts_frt_by_family_long),
  format = "html",
  table.attr = 'style="width:100%; table-layout: fixed;"'
)
```
<br><br>



*DHARMa TRT*
```{r}
library(dplyr)
library(tidyr)
library(purrr)
library(tibble)
library(stringr)
library(glmmTMB)
library(lme4)
library(DHARMa)
library(ggplot2)

# =========================================================
# SETTINGS
# =========================================================

set.seed(123)

dfs <- list(
  c_bed = c_bed,
  c_ein = c_ein,
  n_bed = n_bed,
  n_ein = n_ein,
  CS    = CS
)

datasets_with_speaker <- c("n_bed", "n_ein", "CS")

families_to_compare <- c(
  "gamma",
  "negbin2",
  "normal"
)

# =========================================================
# HILFSFUNKTIONEN
# =========================================================

safe_plain_df <- function(df) {
  out <- as.data.frame(df, stringsAsFactors = FALSE)
  rownames(out) <- NULL
  out
}

round_df_4 <- function(df) {
  df %>%
    mutate(across(where(is.numeric), ~ round(.x, 4)))
}

collapse_unique <- function(x) {
  x <- unique(stats::na.omit(x))
  if (length(x) == 0) return(NA_character_)
  paste(x, collapse = " | ")
}

safe_cor <- function(x, y) {
  keep <- is.finite(x) & is.finite(y)
  x <- x[keep]
  y <- y[keep]

  if (length(x) < 3) return(NA_real_)
  suppressWarnings(stats::cor(x, y))
}

safe_test_p <- function(test_obj) {
  if (is.null(test_obj)) return(NA_real_)
  if (!("p.value" %in% names(test_obj))) return(NA_real_)
  p <- test_obj$p.value
  if (is.null(p) || length(p) == 0) return(NA_real_)
  as.numeric(p[1])
}

safe_test_stat <- function(test_obj) {
  if (is.null(test_obj)) return(NA_real_)
  if (!("statistic" %in% names(test_obj))) return(NA_real_)
  s <- test_obj$statistic
  if (is.null(s) || length(s) == 0) return(NA_real_)
  as.numeric(s[1])
}

# =========================================================
# DATEN
# Erwartet:
# TRT, condition, AOI, nLetters, Participant, Topic, aggr_level
# und bei n_bed / n_ein / CS zusätzlich speaker
# =========================================================

prep_trt_residual_data_old_model <- function(df, dataset_name) {
  needed <- c("TRT", "condition", "AOI", "nLetters", "Participant", "Topic", "aggr_level")
  if (dataset_name %in% datasets_with_speaker) {
    needed <- c(needed, "speaker")
  }

  missing_cols <- setdiff(needed, names(df))
  if (length(missing_cols) > 0) {
    stop("Fehlende Variablen: ", paste(missing_cols, collapse = ", "))
  }

  out <- df %>%
    filter(!is.na(TRT), TRT > 0) %>%
    filter(!is.na(condition), !is.na(AOI), !is.na(nLetters)) %>%
    filter(!is.na(Participant), !is.na(Topic), !is.na(aggr_level)) %>%
    mutate(
      condition = factor(condition),
      AOI = factor(AOI),
      Participant = factor(Participant),
      Topic = factor(Topic),
      aggr_level = factor(aggr_level)
    )

  if (dataset_name %in% datasets_with_speaker) {
    out <- out %>%
      filter(!is.na(speaker)) %>%
      mutate(speaker = factor(speaker))
  }

  cluster_sizes <- out %>%
    distinct(aggr_level, AOI) %>%
    count(aggr_level, name = "n_aoi_in_cluster")

  list(
    data = safe_plain_df(out),
    cluster_sizes = cluster_sizes
  )
}

# =========================================================
# FORMELN PRO CLUSTER
# =========================================================

make_formula_cluster_old_trt <- function(response = "TRT",
                                         use_speaker = FALSE,
                                         n_aoi_in_cluster = 1L) {
  rhs <- if (n_aoi_in_cluster > 1) {
    if (use_speaker) {
      "AOI * condition * speaker + nLetters + (1 | Topic) + (1 | Participant)"
    } else {
      "AOI * condition + nLetters + (1 | Topic) + (1 | Participant)"
    }
  } else {
    if (use_speaker) {
      "condition * speaker + nLetters + (1 | Topic) + (1 | Participant)"
    } else {
      "condition + nLetters + (1 | Topic) + (1 | Participant)"
    }
  }

  as.formula(paste(response, "~", rhs))
}

# =========================================================
# FIT MIT FEHLER- UND WARNING-CATCHING
# =========================================================

fit_model_capture_trt_old <- function(df, formula, family_name) {
  warn_texts <- character()
  msg_texts  <- character()

  fit <- withCallingHandlers(
    tryCatch(
      {
        if (family_name == "normal") {
          lme4::lmer(
            formula = formula,
            data = droplevels(df),
            REML = FALSE,
            control = lme4::lmerControl(
              check.rankX = "message+drop.cols",
              check.conv.singular = "message",
              check.conv.hess = "warning",
              check.conv.grad = "warning"
            )
          )
        } else if (family_name == "gamma") {
          glmmTMB::glmmTMB(
            formula = formula,
            data = droplevels(df),
            family = Gamma(link = "log")
          )
        } else if (family_name == "negbin2") {
          glmmTMB::glmmTMB(
            formula = formula,
            data = droplevels(df),
            family = glmmTMB::nbinom2(link = "log")
          )
        } else {
          stop("Unbekannte Familie: ", family_name)
        }
      },
      error = function(e) e
    ),
    warning = function(w) {
      warn_texts <<- c(warn_texts, conditionMessage(w))
      invokeRestart("muffleWarning")
    },
    message = function(m) {
      msg_texts <<- c(msg_texts, conditionMessage(m))
      invokeRestart("muffleMessage")
    }
  )

  if (inherits(fit, "error")) {
    return(list(
      fit_tbl = tibble(
        family = family_name,
        fit_ok = FALSE,
        fit_error = conditionMessage(fit),
        fit_warning_text = collapse_unique(warn_texts),
        fit_message_text = collapse_unique(msg_texts),
        n_warning_messages = length(unique(stats::na.omit(warn_texts))),
        n_messages = length(unique(stats::na.omit(msg_texts))),
        fit_nonposdef_hessian = NA,
        fit_nonzero_convergence = NA,
        fit_singular = NA,
        aic = NA_real_,
        bic = NA_real_,
        logLik = NA_real_
      ),
      fit_obj = NULL
    ))
  }

  if (family_name == "normal") {
    fit_tbl <- tibble(
      family = family_name,
      fit_ok = TRUE,
      fit_error = NA_character_,
      fit_warning_text = collapse_unique(warn_texts),
      fit_message_text = collapse_unique(msg_texts),
      n_warning_messages = length(unique(stats::na.omit(warn_texts))),
      n_messages = length(unique(stats::na.omit(msg_texts))),
      fit_nonposdef_hessian = NA,
      fit_nonzero_convergence = NA,
      fit_singular = tryCatch(lme4::isSingular(fit, tol = 1e-5), error = function(e) NA),
      aic = tryCatch(as.numeric(AIC(fit)), error = function(e) NA_real_),
      bic = tryCatch(as.numeric(BIC(fit)), error = function(e) NA_real_),
      logLik = tryCatch(as.numeric(logLik(fit)), error = function(e) NA_real_)
    )
  } else {
    fit_tbl <- tibble(
      family = family_name,
      fit_ok = TRUE,
      fit_error = NA_character_,
      fit_warning_text = collapse_unique(warn_texts),
      fit_message_text = collapse_unique(msg_texts),
      n_warning_messages = length(unique(stats::na.omit(warn_texts))),
      n_messages = length(unique(stats::na.omit(msg_texts))),
      fit_nonposdef_hessian = tryCatch(!isTRUE(fit$sdr$pdHess), error = function(e) NA),
      fit_nonzero_convergence = tryCatch({
        conv <- fit$fit$convergence
        if (is.null(conv)) NA else conv != 0
      }, error = function(e) NA),
      fit_singular = NA,
      aic = tryCatch(as.numeric(AIC(fit)), error = function(e) NA_real_),
      bic = tryCatch(as.numeric(BIC(fit)), error = function(e) NA_real_),
      logLik = tryCatch(as.numeric(logLik(fit)), error = function(e) NA_real_)
    )
  }

  list(
    fit_tbl = fit_tbl,
    fit_obj = fit
  )
}

# =========================================================
# DHARMa-ANALYSE OHNE KATEGORIALE UND QUANTILE-CHECKS
# =========================================================

analyse_dharma_trt_old <- function(fit_obj, df, nsim = 2000) {
  simres <- DHARMa::simulateResiduals(
    fittedModel = fit_obj,
    n = nsim,
    plot = FALSE
  )

  dharma_res <- simres$scaledResiduals
  fitted_vals <- tryCatch(
    predict(fit_obj, type = "response", re.form = NULL),
    error = function(e) rep(NA_real_, nrow(df))
  )

  uniform_test <- tryCatch(
    DHARMa::testUniformity(simres),
    error = function(e) NULL
  )

  dispersion_test <- tryCatch(
    DHARMa::testDispersion(simres),
    error = function(e) NULL
  )

  outlier_test <- tryCatch(
    DHARMa::testOutliers(simres),
    error = function(e) NULL
  )

  residual_summary <- tibble(
    n_obs_residuals = nrow(df),
    residual_mean = mean(dharma_res, na.rm = TRUE),
    residual_median = median(dharma_res, na.rm = TRUE),
    residual_sd = stats::sd(dharma_res, na.rm = TRUE),
    residual_min = min(dharma_res, na.rm = TRUE),
    residual_max = max(dharma_res, na.rm = TRUE),
    prop_resid_lt_0_05 = mean(dharma_res < 0.05, na.rm = TRUE),
    prop_resid_gt_0_95 = mean(dharma_res > 0.95, na.rm = TRUE),
    cor_resid_fitted = safe_cor(dharma_res, fitted_vals),
    cor_resid_nLetters = safe_cor(dharma_res, df$nLetters),
    dharma_uniformity_stat = safe_test_stat(uniform_test),
    dharma_uniformity_p = safe_test_p(uniform_test),
    dharma_dispersion_stat = safe_test_stat(dispersion_test),
    dharma_dispersion_p = safe_test_p(dispersion_test),
    dharma_outlier_stat = safe_test_stat(outlier_test),
    dharma_outlier_p = safe_test_p(outlier_test)
  )

  plot_data <- tibble(
    fitted = fitted_vals,
    residual = dharma_res,
    nLetters = df$nLetters,
    observed = df$TRT
  )

  list(
    simres = simres,
    residual_summary = residual_summary,
    plot_data = plot_data,
    tests = list(
      uniform_test = uniform_test,
      dispersion_test = dispersion_test,
      outlier_test = outlier_test
    )
  )
}

# =========================================================
# PROBLEMTYP
# =========================================================

classify_problem_trt_residual <- function(fit_ok,
                                          fit_error,
                                          fit_nonposdef_hessian,
                                          fit_nonzero_convergence,
                                          fit_warning_text,
                                          dharma_uniformity_p,
                                          dharma_dispersion_p,
                                          dharma_outlier_p) {
  txt <- paste(
    c(
      fit_error,
      fit_warning_text
    ),
    collapse = " | "
  )

  case_when(
    !isTRUE(fit_ok) ~ "fit_error",
    isTRUE(fit_nonposdef_hessian) ~ "nonposdef_hessian",
    isTRUE(fit_nonzero_convergence) ~ "nonzero_convergence",
    !is.na(dharma_uniformity_p) && dharma_uniformity_p < 0.05 &&
      !is.na(dharma_dispersion_p) && dharma_dispersion_p < 0.05 ~
      "uniformity_and_dispersion_signal",
    !is.na(dharma_uniformity_p) && dharma_uniformity_p < 0.05 ~
      "uniformity_signal",
    !is.na(dharma_dispersion_p) && dharma_dispersion_p < 0.05 ~
      "dispersion_signal",
    !is.na(dharma_outlier_p) && dharma_outlier_p < 0.05 ~
      "outlier_signal",
    str_detect(txt, regex("outer Newton did not converge fully|step failure", ignore_case = TRUE)) ~
      "diagnostic_test_warning",
    str_detect(txt, regex("rank-deficient|dropping columns|dropp.*column", ignore_case = TRUE)) ~
      "rank_deficiency_signal",
    !is.na(fit_warning_text) ~ "warning_only",
    TRUE ~ "none"
  )
}

# =========================================================
# PLOTFUNKTIONEN
# =========================================================

plot_trt_residuals_vs_fitted <- function(plot_data, aggr_label, idx) {
  ggplot(plot_data, aes(x = fitted, y = residual)) +
    geom_point(alpha = 0.5) +
    geom_smooth(method = "loess", se = FALSE) +
    labs(
      title = paste0("[", idx, "/4] TRT Residuals vs Fitted | ", aggr_label),
      x = "Fitted values",
      y = "DHARMa residuals"
    )
}

plot_trt_residuals_vs_nLetters <- function(plot_data, aggr_label, idx) {
  ggplot(plot_data, aes(x = nLetters, y = residual)) +
    geom_point(alpha = 0.5) +
    geom_smooth(method = "loess", se = FALSE) +
    labs(
      title = paste0("[", idx, "/4] TRT Residuals vs nLetters | ", aggr_label),
      x = "nLetters",
      y = "DHARMa residuals"
    )
}

plot_trt_observed_vs_fitted <- function(plot_data, aggr_label, idx) {
  ggplot(plot_data, aes(x = fitted, y = observed)) +
    geom_point(alpha = 0.5) +
    geom_smooth(method = "loess", se = FALSE) +
    labs(
      title = paste0("[", idx, "/4] TRT Observed vs Fitted | ", aggr_label),
      x = "Fitted values",
      y = "Observed TRT"
    )
}

# =========================================================
# EIN FULL-DATA-FIT PRO aggr_level x family
# =========================================================

fit_one_full_case_trt_old_model <- function(df_aggr,
                                            formula,
                                            exp_name,
                                            aggr_i,
                                            n_aoi_in_cluster,
                                            family_name,
                                            nsim = 2000) {
  df_aggr <- droplevels(df_aggr)

  fit_res <- fit_model_capture_trt_old(
    df = df_aggr,
    formula = formula,
    family_name = family_name
  )

  fit_info <- fit_res$fit_tbl
  fit_obj  <- fit_res$fit_obj

  if (is.null(fit_obj)) {
    summary_tbl <- tibble(
      experiment = exp_name,
      family = family_name,
      aggr_level = aggr_i,
      n_aoi_in_cluster = n_aoi_in_cluster,
      cluster_formula_type = ifelse(n_aoi_in_cluster > 1, "AOI_condition", "condition_only"),
      n_obs = nrow(df_aggr),
      n_topics = dplyr::n_distinct(df_aggr$Topic),
      n_participants = dplyr::n_distinct(df_aggr$Participant),
      n_condition = dplyr::n_distinct(df_aggr$condition),
      n_AOI = dplyr::n_distinct(df_aggr$AOI),
      n_speaker = if ("speaker" %in% names(df_aggr)) dplyr::n_distinct(df_aggr$speaker) else NA_integer_,
      formula = paste(deparse(formula), collapse = " ")
    ) %>%
      bind_cols(select(fit_info, -family)) %>%
      mutate(
        n_obs_residuals = NA_real_,
        residual_mean = NA_real_,
        residual_median = NA_real_,
        residual_sd = NA_real_,
        residual_min = NA_real_,
        residual_max = NA_real_,
        prop_resid_lt_0_05 = NA_real_,
        prop_resid_gt_0_95 = NA_real_,
        cor_resid_fitted = NA_real_,
        cor_resid_nLetters = NA_real_,
        dharma_uniformity_stat = NA_real_,
        dharma_uniformity_p = NA_real_,
        dharma_dispersion_stat = NA_real_,
        dharma_dispersion_p = NA_real_,
        dharma_outlier_stat = NA_real_,
        dharma_outlier_p = NA_real_,
        problem_type = "fit_error"
      )

    return(list(
      summary_tbl = summary_tbl,
      simres = NULL,
      plot_data = NULL,
      tests = NULL
    ))
  }

  dharma_res <- analyse_dharma_trt_old(
    fit_obj = fit_obj,
    df = df_aggr,
    nsim = nsim
  )

  summary_tbl <- tibble(
    experiment = exp_name,
    family = family_name,
    aggr_level = aggr_i,
    n_aoi_in_cluster = n_aoi_in_cluster,
    cluster_formula_type = ifelse(n_aoi_in_cluster > 1, "AOI_condition", "condition_only"),
    n_obs = nrow(df_aggr),
    n_topics = dplyr::n_distinct(df_aggr$Topic),
    n_participants = dplyr::n_distinct(df_aggr$Participant),
    n_condition = dplyr::n_distinct(df_aggr$condition),
    n_AOI = dplyr::n_distinct(df_aggr$AOI),
    n_speaker = if ("speaker" %in% names(df_aggr)) dplyr::n_distinct(df_aggr$speaker) else NA_integer_,
    formula = paste(deparse(formula), collapse = " ")
  ) %>%
    bind_cols(select(fit_info, -family)) %>%
    bind_cols(dharma_res$residual_summary) %>%
    mutate(
      problem_type = classify_problem_trt_residual(
        fit_ok = fit_ok,
        fit_error = fit_error,
        fit_nonposdef_hessian = fit_nonposdef_hessian,
        fit_nonzero_convergence = fit_nonzero_convergence,
        fit_warning_text = fit_warning_text,
        dharma_uniformity_p = dharma_uniformity_p,
        dharma_dispersion_p = dharma_dispersion_p,
        dharma_outlier_p = dharma_outlier_p
      )
    )

  list(
    summary_tbl = summary_tbl,
    simres = dharma_res$simres,
    plot_data = dharma_res$plot_data,
    tests = dharma_res$tests
  )
}

# =========================================================
# PLOTAUSGABE
# =========================================================

#print_all_trt_residual_plots <- function(res_obj) {
#  plot_keys <- names(res_obj$plot_data_list)
#
#  for (plot_key in plot_keys) {
#    plot_data <- res_obj$plot_data_list[[plot_key]]
#    simres <- res_obj$simres_list[[plot_key]]
#
#    if (is.null(plot_data) || is.null(simres)) next#
#
#    print(plot_trt_residuals_vs_fitted(plot_data, plot_key, 1))
#    print(plot_trt_residuals_vs_nLetters(plot_data, plot_key, 2))
#    print(plot_trt_observed_vs_fitted(plot_data, plot_key, 3))
#
#    graphics::plot(simres)
#    graphics::mtext(
#      text = paste0("[4/4] Standard DHARMa Plot | ", plot_key),
#      side = 3,
#      line = 1,
#      cex = 1.1,
#      font = 2
#    )
#  }
#}

# =========================================================
# EIN DATENSATZ
# =========================================================

run_trt_residual_analysis_old_model_one_dataset <- function(df,
                                                            dataset_name,
                                                            nsim = 2000,
                                                            print_plots = TRUE) {
  prep <- prep_trt_residual_data_old_model(df, dataset_name)
  dat <- prep$data
  cluster_sizes <- prep$cluster_sizes

  aggr_levels <- unique(as.character(dat$aggr_level))
  use_speaker <- dataset_name %in% datasets_with_speaker

  res_list <- list()

  for (aggr_i in aggr_levels) {
    df_aggr <- dat %>%
      filter(as.character(aggr_level) == aggr_i)

    n_aoi_cluster <- cluster_sizes$n_aoi_in_cluster[
      match(aggr_i, cluster_sizes$aggr_level)
    ]

    formula_i <- make_formula_cluster_old_trt(
      response = "TRT",
      use_speaker = use_speaker,
      n_aoi_in_cluster = n_aoi_cluster
    )

    for (family_name in families_to_compare) {
      key <- paste(dataset_name, aggr_i, family_name, sep = "__")

      res_list[[key]] <- fit_one_full_case_trt_old_model(
        df_aggr = df_aggr,
        formula = formula_i,
        exp_name = dataset_name,
        aggr_i = aggr_i,
        n_aoi_in_cluster = n_aoi_cluster,
        family_name = family_name,
        nsim = nsim
      )
    }
  }

  residual_summary <- purrr::map_dfr(res_list, "summary_tbl")

  problem_counts <- residual_summary %>%
    count(family, problem_type, sort = TRUE)

  problem_fits_only <- residual_summary %>%
    filter(problem_type != "none") %>%
    arrange(family, aggr_level)

  plot_data_list <- purrr::map(res_list, "plot_data")
  simres_list <- purrr::map(res_list, "simres")
  tests_list <- purrr::map(res_list, "tests")

  out <- list(
    residual_summary = residual_summary,
    problem_counts = problem_counts,
    problem_fits_only = problem_fits_only,
    plot_data_list = plot_data_list,
    simres_list = simres_list,
    tests_list = tests_list,
    raw_results = res_list
  )

  if (isTRUE(print_plots)) {
    print_all_trt_residual_plots(out)
  }

  out
}

# =========================================================
# ÜBER ALLE DATENSÄTZE
# =========================================================

run_trt_residual_analysis_old_model_all <- function(dfs,
                                                    nsim = 2000,
                                                    print_plots = FALSE) {
  nested <- purrr::imap(dfs, function(df, dataset_name) {
    run_trt_residual_analysis_old_model_one_dataset(
      df = df,
      dataset_name = dataset_name,
      nsim = nsim,
      print_plots = print_plots
    )
  })

  list(
    nested = nested,
    residual_summary_all = bind_rows(purrr::map(nested, "residual_summary")),
    problem_counts_all = bind_rows(
      purrr::imap(nested, ~ .x$problem_counts %>% mutate(experiment = .y))
    ),
    problem_fits_only_all = bind_rows(purrr::map(nested, "problem_fits_only"))
  )
}

# =========================================================
# AUSFÜHREN
# =========================================================

res_trt_residuals_old_model <- run_trt_residual_analysis_old_model_all(
  dfs = dfs,
  nsim = 2000,
  print_plots = FALSE
)

# =========================================================
# TABELLEN
# =========================================================

#round_df_4(res_trt_residuals_old_model$residual_summary_all)
#round_df_4(res_trt_residuals_old_model$problem_counts_all)
tabletrt <- round_df_4(res_trt_residuals_old_model$problem_fits_only_all) %>% select(-n_aoi_in_cluster, -cluster_formula_type, -n_obs, -n_topics,-n_condition, -n_participants, -n_speaker, -formula, -fit_warning_text, -fit_message_text, -n_warning_messages, -fit_nonzero_convergence, -fit_singular, -logLik, -aic, -bic, -n_obs_residuals, -fit_nonposdef_hessian, -n_messages, -fit_error, -n_AOI)
knitr::kable(
  tabletrt,
  format = "html",
  table.attr = 'style="width:100%; table-layout: fixed;"'
)
```
Problem Counts pro Modell
```{r}
problem_counts_trt_by_family_long <- res_trt_residuals_old_model$residual_summary_all %>%
  dplyr::count(family, problem_type) %>%
  tidyr::complete(
    family,
    problem_type,
    fill = list(n = 0)
  ) %>%
  dplyr::arrange(family, problem_type)


knitr::kable(
  problem_counts_trt_by_family_long,
  format = "html",
  table.attr = 'style="width:100%; table-layout: fixed;"'
)
```
<br><br>





*RRT Topic LOO Predicition Vergleich*
```{r}
library(dplyr)
library(tidyr)
library(purrr)
library(tibble)
library(stringr)
library(glmmTMB)

# =========================================================
# INPUT
# Erwartet vorhandene Datensätze:
# c_bed, c_ein, n_bed, n_ein, CS
# =========================================================

dfs <- list(
  c_bed = c_bed,
  c_ein = c_ein,
  n_bed = n_bed,
  n_ein = n_ein,
  CS    = CS
)

experiments_with_speaker <- c("n_bed", "n_ein", "CS")
family_names_rrt <- c("hurdle_gamma", "hurdle_negbinomial")

# =========================================================
# HELFER
# =========================================================

safe_plain_df <- function(df) {
  out <- as.data.frame(df, stringsAsFactors = FALSE)
  rownames(out) <- NULL
  out
}

round_df_4 <- function(df) {
  df %>%
    mutate(across(where(is.numeric), ~ round(.x, 4)))
}

collapse_unique <- function(x) {
  x <- unique(stats::na.omit(x))
  if (length(x) == 0) return(NA_character_)
  paste(x, collapse = " | ")
}

progress_note <- function(..., verbose = TRUE) {
  if (!isTRUE(verbose)) return(invisible(NULL))
  msg <- paste0(...)
  message(msg)
  flush.console()
}

clip_prob <- function(p, eps = 1e-12) {
  pmin(pmax(p, eps), 1 - eps)
}

safe_log <- function(x, eps = 1e-12) {
  log(pmax(x, eps))
}

# =========================================================
# DATEN
# =========================================================

prep_rrt_topicloo_data <- function(df,
                                   response = "RRT",
                                   use_speaker = FALSE) {
  needed <- c(response, "nLetters", "Participant", "Topic", "condition", "AOI", "aggr_level")
  if (use_speaker) needed <- c(needed, "speaker")

  missing_cols <- setdiff(needed, names(df))
  if (length(missing_cols) > 0) {
    stop("Fehlende Variablen: ", paste(missing_cols, collapse = ", "))
  }

  out <- df %>%
    filter(!is.na(.data[[response]])) %>%
    filter(.data[[response]] >= 0) %>%
    filter(!is.na(nLetters)) %>%
    filter(!is.na(Participant), !is.na(Topic), !is.na(condition), !is.na(AOI), !is.na(aggr_level))

  if (use_speaker) {
    out <- out %>% filter(!is.na(speaker))
  }

  out <- out %>%
    mutate(
      Participant = factor(Participant),
      Topic = factor(Topic),
      condition = factor(condition),
      AOI = factor(AOI),
      aggr_level = factor(aggr_level)
    )

  if (use_speaker) {
    out <- out %>% mutate(speaker = factor(speaker))
  }

  cluster_sizes <- out %>%
    distinct(aggr_level, AOI) %>%
    count(aggr_level, name = "n_aoi_in_cluster")

  list(
    data = safe_plain_df(out),
    cluster_sizes = cluster_sizes
  )
}

# =========================================================
# FIXED PARTS
# Aggregiert:
# multi-AOI cluster: AOI * condition (* speaker) + nLetters
# single-AOI cluster: condition (* speaker) + nLetters
# =========================================================

get_fixed_formula_rrt <- function(dataset_name, dat_cluster) {
  n_aoi <- dplyr::n_distinct(dat_cluster$AOI)

  if (n_aoi > 1) {
    if (dataset_name %in% experiments_with_speaker) {
      "AOI * condition * speaker + nLetters"
    } else {
      "AOI * condition + nLetters"
    }
  } else {
    if (dataset_name %in% experiments_with_speaker) {
      "condition * speaker + nLetters"
    } else {
      "condition + nLetters"
    }
  }
}

make_rrt_formulas <- function(dataset_name, dat_cluster, response = "RRT") {
  fixed_part <- get_fixed_formula_rrt(dataset_name, dat_cluster)

  cond_formula <- as.formula(
    paste0(response, " ~ ", fixed_part, " + (1 | Participant) + (1 | Topic)")
  )

  zi_formula <- as.formula(
    paste0("~ ", fixed_part)
  )

  list(
    cond_formula = cond_formula,
    zi_formula = zi_formula
  )
}

# =========================================================
# MODEL FIT
# =========================================================

fit_one_rrt_model <- function(train_df,
                              dataset_name,
                              family_name,
                              response = "RRT") {
  forms <- make_rrt_formulas(
    dataset_name = dataset_name,
    dat_cluster = train_df,
    response = response
  )

  warns <- character()
  msgs  <- character()

  fit <- withCallingHandlers(
    tryCatch(
      {
        if (family_name == "hurdle_gamma") {
          glmmTMB(
            formula = forms$cond_formula,
            ziformula = forms$zi_formula,
            data = droplevels(train_df),
            family = ziGamma(link = "log")
          )
        } else if (family_name == "hurdle_negbinomial") {
          glmmTMB(
            formula = forms$cond_formula,
            ziformula = forms$zi_formula,
            data = droplevels(train_df),
            family = truncated_nbinom2(link = "log")
          )
        } else {
          stop("Unbekannte Familie: ", family_name)
        }
      },
      error = function(e) e
    ),
    warning = function(w) {
      warns <<- c(warns, conditionMessage(w))
      invokeRestart("muffleWarning")
    },
    message = function(m) {
      msgs <<- c(msgs, conditionMessage(m))
      invokeRestart("muffleMessage")
    }
  )

  if (inherits(fit, "error")) {
    return(list(
      fit_ok = FALSE,
      fit = NULL,
      cond_formula = forms$cond_formula,
      zi_formula = forms$zi_formula,
      fit_error = conditionMessage(fit),
      fit_warning_text = collapse_unique(warns),
      fit_message_text = collapse_unique(msgs),
      n_warning_messages = length(unique(stats::na.omit(warns))),
      n_messages = length(unique(stats::na.omit(msgs))),
      fit_nonposdef_hessian = NA,
      fit_nonzero_convergence = NA,
      aic = NA_real_,
      bic = NA_real_,
      logLik = NA_real_
    ))
  }

  fit_nonposdef_hessian <- tryCatch(
    !isTRUE(fit$sdr$pdHess),
    error = function(e) NA
  )

  fit_nonzero_convergence <- tryCatch(
    {
      conv <- fit$fit$convergence
      if (is.null(conv)) NA else conv != 0
    },
    error = function(e) NA
  )

  list(
    fit_ok = TRUE,
    fit = fit,
    cond_formula = forms$cond_formula,
    zi_formula = forms$zi_formula,
    fit_error = NA_character_,
    fit_warning_text = collapse_unique(warns),
    fit_message_text = collapse_unique(msgs),
    n_warning_messages = length(unique(stats::na.omit(warns))),
    n_messages = length(unique(stats::na.omit(msgs))),
    fit_nonposdef_hessian = fit_nonposdef_hessian,
    fit_nonzero_convergence = fit_nonzero_convergence,
    aic = tryCatch(as.numeric(AIC(fit)), error = function(e) NA_real_),
    bic = tryCatch(as.numeric(BIC(fit)), error = function(e) NA_real_),
    logLik = tryCatch(as.numeric(logLik(fit)), error = function(e) NA_real_)
  )
}

# =========================================================
# OUT-OF-SAMPLE LOG-LIKELIHOOD
# Topic-LOO:
# - bekannte Participants bleiben konditioniert erhalten
# - neues Topic bekommt RE = 0 via allow.new.levels = TRUE
# =========================================================

predict_rrt_loglik_test <- function(fit,
                                    test_df,
                                    family_name,
                                    response = "RRT",
                                    eps = 1e-12) {
  y <- test_df[[response]]

  zprob <- tryCatch(
    predict(
      fit,
      newdata = test_df,
      type = "zprob",
      allow.new.levels = TRUE
    ),
    error = function(e) rep(NA_real_, nrow(test_df))
  )

  mu_cond <- tryCatch(
    predict(
      fit,
      newdata = test_df,
      type = "conditional",
      allow.new.levels = TRUE
    ),
    error = function(e) rep(NA_real_, nrow(test_df))
  )

  zprob <- clip_prob(as.numeric(zprob), eps = eps)
  mu_cond <- pmax(as.numeric(mu_cond), eps)

  ll_i <- rep(NA_real_, length(y))

  zero_idx <- which(y == 0)
  pos_idx  <- which(y > 0)

  if (length(zero_idx) > 0) {
    ll_i[zero_idx] <- safe_log(zprob[zero_idx], eps = eps)
  }

  if (family_name == "hurdle_gamma") {
    phi <- tryCatch(as.numeric(sigma(fit)), error = function(e) NA_real_)
    phi <- pmax(phi, eps)

    shape_gamma <- 1 / phi
    scale_gamma <- mu_cond * phi

    if (length(pos_idx) > 0) {
      dens_pos <- dgamma(
        x = y[pos_idx],
        shape = shape_gamma,
        scale = scale_gamma[pos_idx],
        log = TRUE
      )

      ll_i[pos_idx] <- safe_log(1 - zprob[pos_idx], eps = eps) + dens_pos
    }
  }

  if (family_name == "hurdle_negbinomial") {
    size_nb <- tryCatch(as.numeric(sigma(fit)), error = function(e) NA_real_)
    size_nb <- pmax(size_nb, eps)

    if (length(pos_idx) > 0) {
      log_d_nb <- dnbinom(
        x = y[pos_idx],
        mu = mu_cond[pos_idx],
        size = size_nb,
        log = TRUE
      )

      p0_nb <- dnbinom(
        x = 0,
        mu = mu_cond[pos_idx],
        size = size_nb,
        log = FALSE
      )

      log_trunc_adj <- safe_log(1 - p0_nb, eps = eps)

      ll_i[pos_idx] <- safe_log(1 - zprob[pos_idx], eps = eps) + log_d_nb - log_trunc_adj
    }
  }

  tibble(
    observed = y,
    is_zero = y == 0,
    pred_zero_prob = zprob,
    pred_positive_prob = 1 - zprob,
    pred_cond_mean = mu_cond,
    loglik_i = ll_i
  )
}

# =========================================================
# EIN EXPERIMENT
# =========================================================

run_rrt_topicloo_one_experiment <- function(df,
                                            exp_name,
                                            response = "RRT",
                                            use_speaker = FALSE,
                                            verbose = TRUE) {
  prep <- prep_rrt_topicloo_data(
    df = df,
    response = response,
    use_speaker = use_speaker
  )

  dat <- prep$data
  cluster_sizes <- prep$cluster_sizes
  aggr_levels <- unique(as.character(dat$aggr_level))

  purrr::map_dfr(aggr_levels, function(aggr_i) {
    dat_cluster <- dat %>%
      filter(as.character(aggr_level) == aggr_i)

    n_aoi_cluster <- cluster_sizes$n_aoi_in_cluster[
      match(aggr_i, cluster_sizes$aggr_level)
    ]

    topics_cluster <- unique(as.character(dat_cluster$Topic))

    purrr::map_dfr(topics_cluster, function(topic_i) {
      train_df <- dat_cluster %>%
        filter(as.character(Topic) != topic_i)

      test_df <- dat_cluster %>%
        filter(as.character(Topic) == topic_i)

      purrr::map_dfr(family_names_rrt, function(fam_i) {
        progress_note(
          "[RRT Topic-LOO] exp=", exp_name,
          " cluster=", aggr_i,
          " holdout_topic=", topic_i,
          " family=", fam_i,
          " n_train=", nrow(train_df),
          " n_test=", nrow(test_df),
          verbose = verbose
        )

        fit_out <- fit_one_rrt_model(
          train_df = train_df,
          dataset_name = exp_name,
          family_name = fam_i,
          response = response
        )

        base_row <- tibble(
          experiment = exp_name,
          family_name = fam_i,
          aggr_level = aggr_i,
          heldout_topic = topic_i,
          n_aoi_in_cluster = n_aoi_cluster,
          cluster_formula_type = ifelse(n_aoi_cluster > 1, "AOI_condition", "condition_only"),
          n_train = nrow(train_df),
          n_test = nrow(test_df),
          cond_formula = paste(deparse(fit_out$cond_formula), collapse = " "),
          zi_formula = paste(deparse(fit_out$zi_formula), collapse = " "),
          prop_zero_observed = mean(test_df[[response]] == 0, na.rm = TRUE),
          mean_observed = mean(test_df[[response]], na.rm = TRUE),
          fit_ok = fit_out$fit_ok,
          fit_error = fit_out$fit_error,
          fit_warning_text = fit_out$fit_warning_text,
          fit_message_text = fit_out$fit_message_text,
          n_warning_messages = fit_out$n_warning_messages,
          n_messages = fit_out$n_messages,
          fit_nonposdef_hessian = fit_out$fit_nonposdef_hessian,
          fit_nonzero_convergence = fit_out$fit_nonzero_convergence,
          aic = fit_out$aic,
          bic = fit_out$bic,
          logLik = fit_out$logLik
        )

        if (!isTRUE(fit_out$fit_ok)) {
          return(
            base_row %>%
              mutate(
                test_loglik_sum = NA_real_,
                test_neg_log_score = NA_real_,
                mean_loglik_i = NA_real_,
                prop_zero_predicted = NA_real_,
                mean_predicted = NA_real_
              )
          )
        }

        test_pred <- predict_rrt_loglik_test(
          fit = fit_out$fit,
          test_df = test_df,
          family_name = fam_i,
          response = response
        )

        base_row %>%
          mutate(
            test_loglik_sum = sum(test_pred$loglik_i, na.rm = TRUE),
            test_neg_log_score = -sum(test_pred$loglik_i, na.rm = TRUE),
            mean_loglik_i = mean(test_pred$loglik_i, na.rm = TRUE),
            prop_zero_predicted = mean(test_pred$pred_zero_prob, na.rm = TRUE),
            mean_predicted = mean(
            (1 - test_pred$pred_zero_prob) * test_pred$pred_cond_mean,
            na.rm = TRUE
          )
          )
      })
    })
  })
}

# =========================================================
# ÜBER ALLE EXPERIMENTE
# =========================================================

run_rrt_topicloo_all <- function(dfs,
                                 response = "RRT",
                                 experiments_with_speaker = c("n_bed", "n_ein", "CS"),
                                 verbose = TRUE) {
  loo_all <- purrr::imap_dfr(dfs, function(df, exp_name) {
    run_rrt_topicloo_one_experiment(
      df = df,
      exp_name = exp_name,
      response = response,
      use_speaker = exp_name %in% experiments_with_speaker,
      verbose = verbose
    )
  })

  # Paarweiser Vergleich Gamma vs NegBin pro Split
  loo_wide <- loo_all %>%
    select(
      experiment, aggr_level, heldout_topic,
      family_name, fit_ok, test_loglik_sum, test_neg_log_score,
      fit_nonposdef_hessian, fit_nonzero_convergence, n_warning_messages
    ) %>%
    pivot_wider(
      names_from = family_name,
      values_from = c(
        fit_ok, test_loglik_sum, test_neg_log_score,
        fit_nonposdef_hessian, fit_nonzero_convergence, n_warning_messages
      )
    ) %>%
    mutate(
      delta_loglik_negbin_minus_gamma =
        test_loglik_sum_hurdle_negbinomial - test_loglik_sum_hurdle_gamma,
      winner = case_when(
        is.na(delta_loglik_negbin_minus_gamma) ~ NA_character_,
        delta_loglik_negbin_minus_gamma > 1e-8 ~ "hurdle_negbinomial",
        delta_loglik_negbin_minus_gamma < -1e-8 ~ "hurdle_gamma",
        TRUE ~ "tie"
      )
    )

  loo_summary_by_experiment <- loo_wide %>%
    group_by(experiment) %>%
    summarise(
      n_splits = n(),
      n_gamma_win = sum(winner == "hurdle_gamma", na.rm = TRUE),
      n_negbin_win = sum(winner == "hurdle_negbinomial", na.rm = TRUE),
      n_tie = sum(winner == "tie", na.rm = TRUE),
      mean_delta_loglik_negbin_minus_gamma = mean(delta_loglik_negbin_minus_gamma, na.rm = TRUE),
      median_delta_loglik_negbin_minus_gamma = median(delta_loglik_negbin_minus_gamma, na.rm = TRUE),
      mean_loglik_gamma = mean(test_loglik_sum_hurdle_gamma, na.rm = TRUE),
      mean_loglik_negbin = mean(test_loglik_sum_hurdle_negbinomial, na.rm = TRUE),
      n_gamma_problem_fit = sum(
        fit_nonposdef_hessian_hurdle_gamma %in% TRUE |
          fit_nonzero_convergence_hurdle_gamma %in% TRUE,
        na.rm = TRUE
      ),
      n_negbin_problem_fit = sum(
        fit_nonposdef_hessian_hurdle_negbinomial %in% TRUE |
          fit_nonzero_convergence_hurdle_negbinomial %in% TRUE,
        na.rm = TRUE
      ),
      .groups = "drop"
    )

  loo_summary_overall <- loo_wide %>%
    summarise(
      n_splits = n(),
      n_gamma_win = sum(winner == "hurdle_gamma", na.rm = TRUE),
      n_negbin_win = sum(winner == "hurdle_negbinomial", na.rm = TRUE),
      n_tie = sum(winner == "tie", na.rm = TRUE),
      mean_delta_loglik_negbin_minus_gamma = mean(delta_loglik_negbin_minus_gamma, na.rm = TRUE),
      median_delta_loglik_negbin_minus_gamma = median(delta_loglik_negbin_minus_gamma, na.rm = TRUE),
      mean_loglik_gamma = mean(test_loglik_sum_hurdle_gamma, na.rm = TRUE),
      mean_loglik_negbin = mean(test_loglik_sum_hurdle_negbinomial, na.rm = TRUE),
      n_gamma_problem_fit = sum(
        fit_nonposdef_hessian_hurdle_gamma %in% TRUE |
          fit_nonzero_convergence_hurdle_gamma %in% TRUE,
        na.rm = TRUE
      ),
      n_negbin_problem_fit = sum(
        fit_nonposdef_hessian_hurdle_negbinomial %in% TRUE |
          fit_nonzero_convergence_hurdle_negbinomial %in% TRUE,
        na.rm = TRUE
      )
    )

  list(
    loo_all = loo_all,
    loo_pairwise = loo_wide,
    loo_summary_by_experiment = loo_summary_by_experiment,
    loo_summary_overall = loo_summary_overall
  )
}

# =========================================================
# AUSFÜHREN
# =========================================================

res_rrt_topicloo <- run_rrt_topicloo_all(
  dfs = dfs,
  response = "RRT",
  experiments_with_speaker = experiments_with_speaker,
  verbose = TRUE
)

# =========================================================
# OUTPUTS
# =========================================================

#round_df_4(res_rrt_topicloo$loo_all)
#round_df_4(res_rrt_topicloo$loo_pairwise)

#round_df_4(res_rrt_topicloo$loo_summary_overall)



### Tabelle Knitready
knitr::kable(
  round_df_4(res_rrt_topicloo$loo_summary_by_experiment),
  format = "html",
  table.attr = 'style="width:100%; table-layout: fixed;"'
)

```
<br><br>


*Participant LOO*
```{r}
library(dplyr)
library(tidyr)
library(purrr)
library(tibble)
library(stringr)
library(glmmTMB)
library(lme4)

# =========================================================
# INPUT
# Erwartet vorhandene Datensätze:
# c_bed, c_ein, n_bed, n_ein, CS
# =========================================================

dfs <- list(
  c_bed = c_bed,
  c_ein = c_ein,
  n_bed = n_bed,
  n_ein = n_ein,
  CS    = CS
)

experiments_with_speaker <- c("n_bed", "n_ein", "CS")
family_names_rrt <- c("hurdle_gamma", "hurdle_negbinomial")

# =========================================================
# HELFER
# =========================================================

safe_plain_df <- function(df) {
  out <- as.data.frame(df, stringsAsFactors = FALSE)
  rownames(out) <- NULL
  out
}

round_df_4 <- function(df) {
  df %>%
    mutate(across(where(is.numeric), ~ round(.x, 4)))
}

collapse_unique <- function(x) {
  x <- unique(stats::na.omit(x))
  if (length(x) == 0) return(NA_character_)
  paste(x, collapse = " | ")
}

progress_note <- function(..., verbose = TRUE) {
  if (!isTRUE(verbose)) return(invisible(NULL))
  msg <- paste0(...)
  message(msg)
  flush.console()
}

clip_prob <- function(p, eps = 1e-12) {
  pmin(pmax(p, eps), 1 - eps)
}

safe_log <- function(x, eps = 1e-12) {
  log(pmax(x, eps))
}

classify_warning_type <- function(warning_message, error_message = NA_character_) {
  txt <- paste(c(error_message, warning_message), collapse = " | ")

  dplyr::case_when(
    is.na(txt) || !nzchar(txt) ~ "none",
    stringr::str_detect(txt, stringr::regex("non-positive-definite Hessian|failed to invert Hessian|pdHess", ignore_case = TRUE)) ~ "hessian",
    stringr::str_detect(txt, stringr::regex("false convergence|singular convergence", ignore_case = TRUE)) ~ "convergence",
    stringr::str_detect(txt, stringr::regex("NA/NaN function evaluation", ignore_case = TRUE)) ~ "nan_eval",
    stringr::str_detect(txt, stringr::regex("singular", ignore_case = TRUE)) ~ "singular",
    TRUE ~ "other"
  )
}

# =========================================================
# DATEN
# =========================================================

prep_rrt_participantloo_data <- function(df,
                                         response = "RRT",
                                         use_speaker = FALSE) {
  needed <- c(response, "nLetters", "Participant", "Topic", "condition", "AOI", "aggr_level")
  if (use_speaker) needed <- c(needed, "speaker")

  missing_cols <- setdiff(needed, names(df))
  if (length(missing_cols) > 0) {
    stop("Fehlende Variablen: ", paste(missing_cols, collapse = ", "))
  }

  out <- df %>%
    filter(!is.na(.data[[response]])) %>%
    filter(.data[[response]] >= 0) %>%
    filter(!is.na(nLetters)) %>%
    filter(!is.na(Participant), !is.na(Topic), !is.na(condition), !is.na(AOI), !is.na(aggr_level))

  if (use_speaker) {
    out <- out %>% filter(!is.na(speaker))
  }

  out <- out %>%
    mutate(
      Participant = factor(Participant),
      Topic = factor(Topic),
      condition = factor(condition),
      AOI = factor(AOI),
      aggr_level = factor(aggr_level)
    )

  if (use_speaker) {
    out <- out %>% mutate(speaker = factor(speaker))
  }

  cluster_sizes <- out %>%
    distinct(aggr_level, AOI) %>%
    count(aggr_level, name = "n_aoi_in_cluster")

  list(
    data = safe_plain_df(out),
    cluster_sizes = cluster_sizes
  )
}

# =========================================================
# FIXED PARTS
# =========================================================

get_fixed_formula_rrt <- function(dataset_name, dat_cluster) {
  n_aoi <- dplyr::n_distinct(dat_cluster$AOI)

  if (n_aoi > 1) {
    if (dataset_name %in% experiments_with_speaker) {
      "AOI * condition * speaker + nLetters"
    } else {
      "AOI * condition + nLetters"
    }
  } else {
    if (dataset_name %in% experiments_with_speaker) {
      "condition * speaker + nLetters"
    } else {
      "condition + nLetters"
    }
  }
}

make_rrt_formulas <- function(dataset_name, dat_cluster, response = "RRT") {
  fixed_part <- get_fixed_formula_rrt(dataset_name, dat_cluster)

  cond_formula <- as.formula(
    paste0(response, " ~ ", fixed_part, " + (1 | Participant) + (1 | Topic)")
  )

  zi_formula <- as.formula(
    paste0("~ ", fixed_part)
  )

  list(
    cond_formula = cond_formula,
    zi_formula = zi_formula
  )
}

# =========================================================
# DESIGNMATRIX-CHECK
# =========================================================

inspect_design_matrix_identifiability_rrt <- function(df,
                                                      cond_formula,
                                                      zi_formula,
                                                      use_speaker = FALSE) {
  fixed_formula_cond <- lme4::nobars(cond_formula)
  mf_fixed <- model.frame(fixed_formula_cond, data = droplevels(df), na.action = na.omit)
  X <- model.matrix(fixed_formula_cond, data = mf_fixed)

  qrX <- qr(X)
  rankX <- qrX$rank
  pX <- ncol(X)
  rankdef <- rankX < pX

  redundant_cols <- if (rankdef) {
    pivot <- qrX$pivot
    redundant_idx <- pivot[seq.int(rankX + 1, pX)]
    colnames(X)[redundant_idx]
  } else {
    character(0)
  }

  n_distinct_nLetters <- dplyr::n_distinct(df$nLetters)
  min_nLetters <- min(df$nLetters)
  max_nLetters <- max(df$nLetters)

  if (use_speaker) {
    if (dplyr::n_distinct(df$AOI) > 1) {
      cell_df <- df %>% group_by(AOI, condition, speaker, .drop = FALSE)
    } else {
      cell_df <- df %>% group_by(condition, speaker, .drop = FALSE)
    }
  } else {
    if (dplyr::n_distinct(df$AOI) > 1) {
      cell_df <- df %>% group_by(AOI, condition, .drop = FALSE)
    } else {
      cell_df <- df %>% group_by(condition, .drop = FALSE)
    }
  }

  cell_df <- cell_df %>%
    summarise(
      n_obs = dplyr::n(),
      n_distinct_nLetters = dplyr::n_distinct(nLetters),
      .groups = "drop"
    )

  n_cells_total <- nrow(cell_df)
  n_cells_nLetters_constant <- sum(cell_df$n_distinct_nLetters <= 1)

  tibble(
    cond_formula = paste(deparse(cond_formula), collapse = " "),
    zi_formula = paste(deparse(zi_formula), collapse = " "),
    X_rank = rankX,
    X_ncol = pX,
    fit_rank_deficient = rankdef,
    redundant_cols = collapse_unique(redundant_cols),
    n_distinct_nLetters = n_distinct_nLetters,
    min_nLetters = min_nLetters,
    max_nLetters = max_nLetters,
    n_design_cells = n_cells_total,
    n_cells_nLetters_constant = n_cells_nLetters_constant
  )
}

# =========================================================
# MODEL FIT
# =========================================================

fit_one_rrt_model <- function(train_df,
                              dataset_name,
                              family_name,
                              response = "RRT") {
  forms <- make_rrt_formulas(
    dataset_name = dataset_name,
    dat_cluster = train_df,
    response = response
  )

  warns <- character()
  msgs  <- character()

  fit <- withCallingHandlers(
    tryCatch(
      {
        if (family_name == "hurdle_gamma") {
          glmmTMB(
            formula = forms$cond_formula,
            ziformula = forms$zi_formula,
            data = droplevels(train_df),
            family = ziGamma(link = "log")
          )
        } else if (family_name == "hurdle_negbinomial") {
          glmmTMB(
            formula = forms$cond_formula,
            ziformula = forms$zi_formula,
            data = droplevels(train_df),
            family = truncated_nbinom2(link = "log")
          )
        } else {
          stop("Unbekannte Familie: ", family_name)
        }
      },
      error = function(e) e
    ),
    warning = function(w) {
      warns <<- c(warns, conditionMessage(w))
      invokeRestart("muffleWarning")
    },
    message = function(m) {
      msgs <<- c(msgs, conditionMessage(m))
      invokeRestart("muffleMessage")
    }
  )

  if (inherits(fit, "error")) {
    return(list(
      fit_ok = FALSE,
      fit = NULL,
      cond_formula = forms$cond_formula,
      zi_formula = forms$zi_formula,
      fit_error = conditionMessage(fit),
      fit_warning_text = collapse_unique(warns),
      fit_message_text = collapse_unique(msgs),
      n_warning_messages = length(unique(stats::na.omit(warns))),
      n_messages = length(unique(stats::na.omit(msgs))),
      fit_nonposdef_hessian = NA,
      fit_nonzero_convergence = NA,
      warning_type = classify_warning_type(collapse_unique(warns), conditionMessage(fit)),
      aic = NA_real_,
      bic = NA_real_,
      logLik = NA_real_
    ))
  }

  fit_nonposdef_hessian <- tryCatch(
    !isTRUE(fit$sdr$pdHess),
    error = function(e) NA
  )

  fit_nonzero_convergence <- tryCatch(
    {
      conv <- fit$fit$convergence
      if (is.null(conv)) NA else conv != 0
    },
    error = function(e) NA
  )

  list(
    fit_ok = TRUE,
    fit = fit,
    cond_formula = forms$cond_formula,
    zi_formula = forms$zi_formula,
    fit_error = NA_character_,
    fit_warning_text = collapse_unique(warns),
    fit_message_text = collapse_unique(msgs),
    n_warning_messages = length(unique(stats::na.omit(warns))),
    n_messages = length(unique(stats::na.omit(msgs))),
    fit_nonposdef_hessian = fit_nonposdef_hessian,
    fit_nonzero_convergence = fit_nonzero_convergence,
    warning_type = classify_warning_type(collapse_unique(warns), NA_character_),
    aic = tryCatch(as.numeric(AIC(fit)), error = function(e) NA_real_),
    bic = tryCatch(as.numeric(BIC(fit)), error = function(e) NA_real_),
    logLik = tryCatch(as.numeric(logLik(fit)), error = function(e) NA_real_)
  )
}

# =========================================================
# OUT-OF-SAMPLE LOG-LIKELIHOOD
# Participant-LOO:
# - neuer Participant bekommt RE = 0
# - bekannte Topics bleiben konditioniert erhalten
# =========================================================

predict_rrt_loglik_test <- function(fit,
                                    test_df,
                                    family_name,
                                    response = "RRT",
                                    eps = 1e-12) {
  y <- test_df[[response]]

  zprob <- tryCatch(
    predict(
      fit,
      newdata = test_df,
      type = "zprob",
      allow.new.levels = TRUE
    ),
    error = function(e) rep(NA_real_, nrow(test_df))
  )

  mu_cond <- tryCatch(
    predict(
      fit,
      newdata = test_df,
      type = "conditional",
      allow.new.levels = TRUE
    ),
    error = function(e) rep(NA_real_, nrow(test_df))
  )

  zprob <- clip_prob(as.numeric(zprob), eps = eps)
  mu_cond <- pmax(as.numeric(mu_cond), eps)

  ll_i <- rep(NA_real_, length(y))

  zero_idx <- which(y == 0)
  pos_idx  <- which(y > 0)

  if (length(zero_idx) > 0) {
    ll_i[zero_idx] <- safe_log(zprob[zero_idx], eps = eps)
  }

  if (family_name == "hurdle_gamma") {
    phi <- tryCatch(as.numeric(sigma(fit)), error = function(e) NA_real_)
    phi <- pmax(phi, eps)

    shape_gamma <- 1 / phi
    scale_gamma <- mu_cond * phi

    if (length(pos_idx) > 0) {
      dens_pos <- dgamma(
        x = y[pos_idx],
        shape = shape_gamma,
        scale = scale_gamma[pos_idx],
        log = TRUE
      )

      ll_i[pos_idx] <- safe_log(1 - zprob[pos_idx], eps = eps) + dens_pos
    }
  }

  if (family_name == "hurdle_negbinomial") {
    size_nb <- tryCatch(as.numeric(sigma(fit)), error = function(e) NA_real_)
    size_nb <- pmax(size_nb, eps)

    if (length(pos_idx) > 0) {
      log_d_nb <- dnbinom(
        x = y[pos_idx],
        mu = mu_cond[pos_idx],
        size = size_nb,
        log = TRUE
      )

      p0_nb <- dnbinom(
        x = 0,
        mu = mu_cond[pos_idx],
        size = size_nb,
        log = FALSE
      )

      log_trunc_adj <- safe_log(1 - p0_nb, eps = eps)

      ll_i[pos_idx] <- safe_log(1 - zprob[pos_idx], eps = eps) + log_d_nb - log_trunc_adj
    }
  }

  mu_overall <- (1 - zprob) * mu_cond
  err <- y - mu_overall

  tibble(
    observed = y,
    is_zero = y == 0,
    pred_zero_prob = zprob,
    pred_positive_prob = 1 - zprob,
    pred_cond_mean = mu_cond,
    pred_overall_mean = mu_overall,
    error = err,
    abs_error = abs(err),
    loglik_i = ll_i
  )
}

# =========================================================
# EIN EXPERIMENT
# =========================================================

run_rrt_participantloo_one_experiment <- function(df,
                                                  exp_name,
                                                  response = "RRT",
                                                  use_speaker = FALSE,
                                                  verbose = TRUE) {
  prep <- prep_rrt_participantloo_data(
    df = df,
    response = response,
    use_speaker = use_speaker
  )

  dat <- prep$data
  cluster_sizes <- prep$cluster_sizes
  aggr_levels <- unique(as.character(dat$aggr_level))

  purrr::map_dfr(aggr_levels, function(aggr_i) {
    dat_cluster <- dat %>%
      filter(as.character(aggr_level) == aggr_i)

    n_aoi_cluster <- cluster_sizes$n_aoi_in_cluster[
      match(aggr_i, cluster_sizes$aggr_level)
    ]

    participants_cluster <- unique(as.character(dat_cluster$Participant))

    purrr::map_dfr(participants_cluster, function(part_i) {
      train_df <- dat_cluster %>%
        filter(as.character(Participant) != part_i)

      test_df <- dat_cluster %>%
        filter(as.character(Participant) == part_i)

      purrr::map_dfr(family_names_rrt, function(fam_i) {
        progress_note(
          "[RRT Participant-LOO] exp=", exp_name,
          " cluster=", aggr_i,
          " holdout_participant=", part_i,
          " family=", fam_i,
          " n_train=", nrow(train_df),
          " n_test=", nrow(test_df),
          verbose = verbose
        )

        fit_out <- fit_one_rrt_model(
          train_df = train_df,
          dataset_name = exp_name,
          family_name = fam_i,
          response = response
        )

        design_info <- inspect_design_matrix_identifiability_rrt(
          df = train_df,
          cond_formula = fit_out$cond_formula,
          zi_formula = fit_out$zi_formula,
          use_speaker = use_speaker
        )

        base_row <- tibble(
          experiment = exp_name,
          family_name = fam_i,
          aggr_level = aggr_i,
          heldout_participant = part_i,
          n_aoi_in_cluster = n_aoi_cluster,
          cluster_formula_type = ifelse(n_aoi_cluster > 1, "AOI_condition", "condition_only"),
          n_train = nrow(train_df),
          n_test = nrow(test_df),
          prop_zero_observed = mean(test_df[[response]] == 0, na.rm = TRUE),
          mean_observed = mean(test_df[[response]], na.rm = TRUE),
          fit_ok = fit_out$fit_ok,
          fit_error = fit_out$fit_error,
          fit_warning_text = fit_out$fit_warning_text,
          fit_message_text = fit_out$fit_message_text,
          n_warning_messages = fit_out$n_warning_messages,
          n_messages = fit_out$n_messages,
          fit_nonposdef_hessian = fit_out$fit_nonposdef_hessian,
          fit_nonzero_convergence = fit_out$fit_nonzero_convergence,
          warning_type = fit_out$warning_type,
          aic = fit_out$aic,
          bic = fit_out$bic,
          logLik = fit_out$logLik
        ) %>%
          bind_cols(design_info)

        if (!isTRUE(fit_out$fit_ok)) {
          return(
            base_row %>%
              mutate(
                test_loglik_sum = NA_real_,
                test_neg_log_score = NA_real_,
                mean_loglik_i = NA_real_,
                mean_predicted = NA_real_,
                test_mae = NA_real_,
                test_rmse = NA_real_,
                prop_zero_predicted = NA_real_
              )
          )
        }

        test_pred <- predict_rrt_loglik_test(
          fit = fit_out$fit,
          test_df = test_df,
          family_name = fam_i,
          response = response
        )

        base_row %>%
          mutate(
            test_loglik_sum = sum(test_pred$loglik_i, na.rm = TRUE),
            test_neg_log_score = -sum(test_pred$loglik_i, na.rm = TRUE),
            mean_loglik_i = mean(test_pred$loglik_i, na.rm = TRUE),
            mean_predicted = mean(test_pred$pred_overall_mean, na.rm = TRUE),
            test_mae = mean(test_pred$abs_error, na.rm = TRUE),
            test_rmse = sqrt(mean(test_pred$error^2, na.rm = TRUE)),
            prop_zero_predicted = mean(test_pred$pred_zero_prob, na.rm = TRUE)
          )
      })
    })
  })
}

# =========================================================
# ÜBER ALLE EXPERIMENTE
# =========================================================

run_rrt_participantloo_all <- function(dfs,
                                       response = "RRT",
                                       experiments_with_speaker = c("n_bed", "n_ein", "CS"),
                                       verbose = TRUE) {
  loo_all <- purrr::imap_dfr(dfs, function(df, exp_name) {
    run_rrt_participantloo_one_experiment(
      df = df,
      exp_name = exp_name,
      response = response,
      use_speaker = exp_name %in% experiments_with_speaker,
      verbose = verbose
    )
  })

  loo_pairwise <- loo_all %>%
    select(
      experiment, aggr_level, heldout_participant,
      family_name, fit_ok, test_loglik_sum, test_neg_log_score,
      test_mae, test_rmse,
      fit_nonposdef_hessian, fit_nonzero_convergence,
      n_warning_messages, warning_type
    ) %>%
    pivot_wider(
      names_from = family_name,
      values_from = c(
        fit_ok, test_loglik_sum, test_neg_log_score, test_mae, test_rmse,
        fit_nonposdef_hessian, fit_nonzero_convergence,
        n_warning_messages, warning_type
      )
    ) %>%
    mutate(
      delta_loglik_negbin_minus_gamma =
        test_loglik_sum_hurdle_negbinomial - test_loglik_sum_hurdle_gamma,
      winner = case_when(
        is.na(delta_loglik_negbin_minus_gamma) ~ NA_character_,
        delta_loglik_negbin_minus_gamma > 1e-8 ~ "hurdle_negbinomial",
        delta_loglik_negbin_minus_gamma < -1e-8 ~ "hurdle_gamma",
        TRUE ~ "tie"
      )
    )

  loo_summary_by_experiment <- loo_pairwise %>%
    group_by(experiment) %>%
    summarise(
      n_splits = n(),
      n_gamma_win = sum(winner == "hurdle_gamma", na.rm = TRUE),
      n_negbin_win = sum(winner == "hurdle_negbinomial", na.rm = TRUE),
      n_tie = sum(winner == "tie", na.rm = TRUE),
      mean_delta_loglik_negbin_minus_gamma = mean(delta_loglik_negbin_minus_gamma, na.rm = TRUE),
      median_delta_loglik_negbin_minus_gamma = median(delta_loglik_negbin_minus_gamma, na.rm = TRUE),
      mean_loglik_gamma = mean(test_loglik_sum_hurdle_gamma, na.rm = TRUE),
      mean_loglik_negbin = mean(test_loglik_sum_hurdle_negbinomial, na.rm = TRUE),
      mean_mae_gamma = mean(test_mae_hurdle_gamma, na.rm = TRUE),
      mean_mae_negbin = mean(test_mae_hurdle_negbinomial, na.rm = TRUE),
      mean_rmse_gamma = mean(test_rmse_hurdle_gamma, na.rm = TRUE),
      mean_rmse_negbin = mean(test_rmse_hurdle_negbinomial, na.rm = TRUE),
      n_gamma_fit_failed = sum(fit_ok_hurdle_gamma %in% FALSE, na.rm = TRUE),
      n_negbin_fit_failed = sum(fit_ok_hurdle_negbinomial %in% FALSE, na.rm = TRUE),
      n_gamma_nonposdef_hessian = sum(fit_nonposdef_hessian_hurdle_gamma %in% TRUE, na.rm = TRUE),
      n_negbin_nonposdef_hessian = sum(fit_nonposdef_hessian_hurdle_negbinomial %in% TRUE, na.rm = TRUE),
      n_gamma_nonzero_convergence = sum(fit_nonzero_convergence_hurdle_gamma %in% TRUE, na.rm = TRUE),
      n_negbin_nonzero_convergence = sum(fit_nonzero_convergence_hurdle_negbinomial %in% TRUE, na.rm = TRUE),
      n_gamma_warning_fits = sum(n_warning_messages_hurdle_gamma > 0, na.rm = TRUE),
      n_negbin_warning_fits = sum(n_warning_messages_hurdle_negbinomial > 0, na.rm = TRUE),
      .groups = "drop"
    )

  loo_summary_overall <- loo_pairwise %>%
    summarise(
      n_splits = n(),
      n_gamma_win = sum(winner == "hurdle_gamma", na.rm = TRUE),
      n_negbin_win = sum(winner == "hurdle_negbinomial", na.rm = TRUE),
      n_tie = sum(winner == "tie", na.rm = TRUE),
      mean_delta_loglik_negbin_minus_gamma = mean(delta_loglik_negbin_minus_gamma, na.rm = TRUE),
      median_delta_loglik_negbin_minus_gamma = median(delta_loglik_negbin_minus_gamma, na.rm = TRUE),
      mean_loglik_gamma = mean(test_loglik_sum_hurdle_gamma, na.rm = TRUE),
      mean_loglik_negbin = mean(test_loglik_sum_hurdle_negbinomial, na.rm = TRUE),
      mean_mae_gamma = mean(test_mae_hurdle_gamma, na.rm = TRUE),
      mean_mae_negbin = mean(test_mae_hurdle_negbinomial, na.rm = TRUE),
      mean_rmse_gamma = mean(test_rmse_hurdle_gamma, na.rm = TRUE),
      mean_rmse_negbin = mean(test_rmse_hurdle_negbinomial, na.rm = TRUE),
      n_gamma_fit_failed = sum(fit_ok_hurdle_gamma %in% FALSE, na.rm = TRUE),
      n_negbin_fit_failed = sum(fit_ok_hurdle_negbinomial %in% FALSE, na.rm = TRUE),
      n_gamma_nonposdef_hessian = sum(fit_nonposdef_hessian_hurdle_gamma %in% TRUE, na.rm = TRUE),
      n_negbin_nonposdef_hessian = sum(fit_nonposdef_hessian_hurdle_negbinomial %in% TRUE, na.rm = TRUE),
      n_gamma_nonzero_convergence = sum(fit_nonzero_convergence_hurdle_gamma %in% TRUE, na.rm = TRUE),
      n_negbin_nonzero_convergence = sum(fit_nonzero_convergence_hurdle_negbinomial %in% TRUE, na.rm = TRUE),
      n_gamma_warning_fits = sum(n_warning_messages_hurdle_gamma > 0, na.rm = TRUE),
      n_negbin_warning_fits = sum(n_warning_messages_hurdle_negbinomial > 0, na.rm = TRUE)
    )

  fit_problem_summary_long <- loo_all %>%
    group_by(family_name) %>%
    summarise(
      n_splits = n(),
      n_fit_failed = sum(fit_ok %in% FALSE, na.rm = TRUE),
      n_nonposdef_hessian = sum(fit_nonposdef_hessian %in% TRUE, na.rm = TRUE),
      n_nonzero_convergence = sum(fit_nonzero_convergence %in% TRUE, na.rm = TRUE),
      n_warning_fits = sum(n_warning_messages > 0, na.rm = TRUE),
      total_warning_messages = sum(n_warning_messages, na.rm = TRUE),
      .groups = "drop"
    )

  list(
    loo_all = loo_all,
    loo_pairwise = loo_pairwise,
    loo_summary_by_experiment = loo_summary_by_experiment,
    loo_summary_overall = loo_summary_overall,
    fit_problem_summary_long = fit_problem_summary_long
  )
}

# =========================================================
# AUSFÜHREN
# =========================================================

res_rrt_participantloo <- run_rrt_participantloo_all(
  dfs = dfs,
  response = "RRT",
  experiments_with_speaker = experiments_with_speaker,
  verbose = TRUE
)

# =========================================================
# OUTPUTS
# =========================================================

#round_df_4(res_rrt_participantloo$loo_all)
#round_df_4(res_rrt_participantloo$loo_pairwise)
#round_df_4(res_rrt_participantloo$loo_summary_by_experiment)
#round_df_4(res_rrt_participantloo$loo_summary_overall)
#round_df_4(res_rrt_participantloo$fit_problem_summary_long)

knitr::kable(
  round_df_4(res_rrt_participantloo$loo_summary_by_experiment),
  format = "html",
  table.attr = 'style="width:100%; table-layout: fixed;"'
)

knitr::kable(
  round_df_4(res_rrt_participantloo$fit_problem_summary_long),
  format = "html",
  table.attr = 'style="width:100%; table-layout: fixed;"'
)
```

