---
title: "AllModels_RandomEffects"
output: html_document
---

```{r}
library(here)
library(dplyr)
library(tidyr)
library(purrr)
library(tibble)
library(ggplot2)
library(lme4)
library(mgcv)
options(scipen = 999)
```

```{r}
c_bed <- readRDS(here("prepped Data", "C_bed.rds"))
c_ein <- readRDS(here("prepped Data", "C_ein.rds"))
n_bed <- readRDS(here("prepped Data", "N_bed.rds"))
n_ein <- readRDS(here("prepped Data", "N_ein.rds"))
CS    <- readRDS(here("prepped Data", "CS.rds"))
INC   <- readRDS(here("prepped Data", "INC.rds"))
```

```{r}
c_bed <- c_bed %>% dplyr::filter(!is.na(FRT), TRT > 0)
c_ein <- c_ein %>% dplyr::filter(!is.na(FRT), TRT > 0)
n_bed <- n_bed %>% dplyr::filter(!is.na(FRT), TRT > 0)
n_ein <- n_ein %>% dplyr::filter(!is.na(FRT), TRT > 0)
CS    <- CS    %>% dplyr::filter(!is.na(FRT), TRT > 0)
INC <- INC %>% dplyr::filter(!is.na(FRT), TRT > 0)
```

Wir prüfen Möglichkeit von komplexeren Ramdom Effects auf verschiedenen Familien, pro Modell Variante und auf FRT



**AGGRERGATED AOIs***
Random Effect Check progressiver Abbau
```{r}
library(dplyr)
library(tidyr)
library(purrr)
library(tibble)
library(stringr)
library(glmmTMB)

# =========================================================
# INPUT
# Erwartet vorhandene Datensätze:
# c_bed, c_ein, n_bed, n_ein, CS
# =========================================================

dfs <- list(
  c_bed = c_bed,
  c_ein = c_ein,
  n_bed = n_bed,
  n_ein = n_ein,
  CS    = CS
)

experiments_with_speaker <- c("n_bed", "n_ein", "CS")

family_names <- c("gamma_log", "nbinom2")

re_structures <- c(
  "ri_only",
  "slope_condition_cor",
  "slope_condition_uncor"
)

# =========================================================
# HELFER
# =========================================================

safe_plain_df <- function(df) {
  out <- as.data.frame(df, stringsAsFactors = FALSE)
  rownames(out) <- NULL
  out
}

round_df_4 <- function(df) {
  df %>%
    mutate(across(where(is.numeric), ~ round(.x, 4)))
}

collapse_unique <- function(x) {
  x <- unique(stats::na.omit(x))
  x <- x[nzchar(x)]
  if (length(x) == 0) return(NA_character_)
  paste(x, collapse = " | ")
}

progress_note <- function(..., verbose = TRUE) {
  if (!isTRUE(verbose)) return(invisible(NULL))
  msg <- paste0(...)
  message(msg)
  flush.console()
}

safe_n_distinct <- function(x) {
  dplyr::n_distinct(stats::na.omit(x))
}

# =========================================================
# DATEN
# =========================================================

prep_re_screen_data <- function(df,
                                response = "FRT",
                                use_speaker = FALSE) {
  needed <- c(response, "nLetters", "Participant", "Topic", "condition", "AOI", "aggr_level")
  if (use_speaker) needed <- c(needed, "speaker")

  missing_cols <- setdiff(needed, names(df))
  if (length(missing_cols) > 0) {
    stop("Fehlende Variablen: ", paste(missing_cols, collapse = ", "))
  }

  out <- df %>%
    filter(!is.na(.data[[response]])) %>%
    filter(.data[[response]] > 0) %>%
    filter(!is.na(nLetters)) %>%
    filter(!is.na(Participant), !is.na(Topic), !is.na(condition), !is.na(AOI), !is.na(aggr_level))

  if (use_speaker) {
    out <- out %>% filter(!is.na(speaker))
  }

  out <- out %>%
    mutate(
      Participant = factor(Participant),
      Topic = factor(Topic),
      condition = factor(condition),
      AOI = factor(AOI),
      aggr_level = factor(aggr_level)
    )

  if (use_speaker) {
    out <- out %>% mutate(speaker = factor(speaker))
  }

  cluster_sizes <- out %>%
    distinct(aggr_level, AOI) %>%
    count(aggr_level, name = "n_aoi_in_cluster")

  list(
    data = safe_plain_df(out),
    cluster_sizes = cluster_sizes
  )
}

# =========================================================
# FIXED PART
# Aggregierte Modelle wie bisher
# =========================================================

make_fixed_part_cluster <- function(use_speaker = FALSE,
                                    n_aoi_in_cluster = 1L) {
  if (n_aoi_in_cluster > 1) {
    if (use_speaker) {
      "AOI * condition * speaker + nLetters"
    } else {
      "AOI * condition + nLetters"
    }
  } else {
    if (use_speaker) {
      "condition * speaker + nLetters"
    } else {
      "condition + nLetters"
    }
  }
}

# =========================================================
# RANDOM-EFFECTS-LADDER
# Nur condition als erster sinnvoller Slope-Test
# =========================================================

make_random_part <- function(re_structure = "ri_only") {
  switch(
    re_structure,
    ri_only =
      "(1 | Participant) + (1 | Topic)",

    slope_condition_cor =
      "(1 + condition | Participant) + (1 + condition | Topic)",

    slope_condition_uncor =
      "(1 + condition || Participant) + (1 + condition || Topic)",

    stop("Unbekannte Random-Effects-Struktur: ", re_structure)
  )
}

make_formula_cluster_re <- function(response = "FRT",
                                    use_speaker = FALSE,
                                    n_aoi_in_cluster = 1L,
                                    re_structure = "ri_only") {
  fixed_part <- make_fixed_part_cluster(
    use_speaker = use_speaker,
    n_aoi_in_cluster = n_aoi_in_cluster
  )

  random_part <- make_random_part(re_structure = re_structure)

  as.formula(
    paste(response, "~", fixed_part, "+", random_part)
  )
}

# =========================================================
# FAMILIEN
# =========================================================

get_glmmtmb_family <- function(family_name) {
  switch(
    family_name,
    gamma_log = Gamma(link = "log"),
    nbinom2   = glmmTMB::nbinom2(link = "log"),
    stop("Unbekannte Familie: ", family_name)
  )
}

# =========================================================
# DESIGN-CHECK
# =========================================================

inspect_design_matrix_identifiability <- function(df,
                                                  formula) {
  fixed_formula <- lme4::nobars(formula)
  mf_fixed <- model.frame(fixed_formula, data = droplevels(df), na.action = na.omit)
  X <- model.matrix(fixed_formula, data = mf_fixed)

  qrX <- qr(X)
  rankX <- qrX$rank
  pX <- ncol(X)
  rankdef <- rankX < pX

  redundant_cols <- if (rankdef) {
    pivot <- qrX$pivot
    redundant_idx <- pivot[seq.int(rankX + 1, pX)]
    colnames(X)[redundant_idx]
  } else {
    character(0)
  }

  tibble(
    X_rank = rankX,
    X_ncol = pX,
    fit_rank_deficient = rankdef,
    redundant_cols = collapse_unique(redundant_cols)
  )
}

# =========================================================
# RANDOM-EFFECTS-DIAGNOSTIK
# =========================================================

extract_re_diagnostics <- function(fit) {
  vc <- tryCatch(VarCorr(fit), error = function(e) NULL)

  if (is.null(vc)) {
    return(tibble(
      re_var_participant_intercept = NA_real_,
      re_var_topic_intercept = NA_real_,
      re_min_sd = NA_real_,
      re_n_sd_lt_1e_4 = NA_real_,
      re_n_cor_abs_gt_0_95 = NA_real_,
      re_boundary_flag = NA
    ))
  }

  vc_list <- vc$cond

  sd_values <- c()
  cor_values <- c()

  for (nm in names(vc_list)) {
    obj <- vc_list[[nm]]

    stddev <- attr(obj, "stddev")
    if (!is.null(stddev)) {
      sd_values <- c(sd_values, as.numeric(stddev))
    }

    cor_mat <- attr(obj, "correlation")
    if (!is.null(cor_mat)) {
      cor_mat <- as.matrix(cor_mat)
      if (nrow(cor_mat) > 1) {
        cor_vals <- cor_mat[upper.tri(cor_mat)]
        cor_values <- c(cor_values, as.numeric(cor_vals))
      }
    }
  }

  participant_intercept_var <- tryCatch(
    as.numeric(vc_list$Participant[1, 1]),
    error = function(e) NA_real_
  )

  topic_intercept_var <- tryCatch(
    as.numeric(vc_list$Topic[1, 1]),
    error = function(e) NA_real_
  )

  re_min_sd <- if (length(sd_values) == 0) NA_real_ else min(sd_values, na.rm = TRUE)
  re_n_sd_lt_1e_4 <- if (length(sd_values) == 0) 0 else sum(sd_values < 1e-4, na.rm = TRUE)
  re_n_cor_abs_gt_0_95 <- if (length(cor_values) == 0) 0 else sum(abs(cor_values) > 0.95, na.rm = TRUE)

  re_boundary_flag <- (re_n_sd_lt_1e_4 > 0) | (re_n_cor_abs_gt_0_95 > 0)

  tibble(
    re_var_participant_intercept = participant_intercept_var,
    re_var_topic_intercept = topic_intercept_var,
    re_min_sd = re_min_sd,
    re_n_sd_lt_1e_4 = re_n_sd_lt_1e_4,
    re_n_cor_abs_gt_0_95 = re_n_cor_abs_gt_0_95,
    re_boundary_flag = re_boundary_flag
  )
}

# =========================================================
# FITTER
# =========================================================

fit_glmmtmb_capture <- function(df,
                                formula,
                                family_name) {
  warn_texts <- character()
  msg_texts  <- character()

  fam <- get_glmmtmb_family(family_name)

  fit <- withCallingHandlers(
    tryCatch(
      glmmTMB::glmmTMB(
        formula = formula,
        data = droplevels(df),
        family = fam
      ),
      error = function(e) e
    ),
    warning = function(w) {
      warn_texts <<- c(warn_texts, conditionMessage(w))
      invokeRestart("muffleWarning")
    },
    message = function(m) {
      msg_texts <<- c(msg_texts, conditionMessage(m))
      invokeRestart("muffleMessage")
    }
  )

  if (inherits(fit, "error")) {
    return(tibble(
      fit_ok = FALSE,
      fit_error = conditionMessage(fit),
      fit_warning_text = collapse_unique(warn_texts),
      fit_message_text = collapse_unique(msg_texts),
      n_warning_messages = length(unique(stats::na.omit(warn_texts))),
      n_messages = length(unique(stats::na.omit(msg_texts))),
      fit_nonposdef_hessian = NA,
      fit_nonzero_convergence = NA,
      aic = NA_real_,
      bic = NA_real_,
      logLik = NA_real_
    ))
  }

  fit_nonposdef_hessian <- tryCatch(
    !isTRUE(fit$sdr$pdHess),
    error = function(e) NA
  )

  fit_nonzero_convergence <- tryCatch(
    {
      conv <- fit$fit$convergence
      if (is.null(conv)) NA else conv != 0
    },
    error = function(e) NA
  )

  tibble(
    fit_ok = TRUE,
    fit_error = NA_character_,
    fit_warning_text = collapse_unique(warn_texts),
    fit_message_text = collapse_unique(msg_texts),
    n_warning_messages = length(unique(stats::na.omit(warn_texts))),
    n_messages = length(unique(stats::na.omit(msg_texts))),
    fit_nonposdef_hessian = fit_nonposdef_hessian,
    fit_nonzero_convergence = fit_nonzero_convergence,
    aic = tryCatch(as.numeric(AIC(fit)), error = function(e) NA_real_),
    bic = tryCatch(as.numeric(BIC(fit)), error = function(e) NA_real_),
    logLik = tryCatch(as.numeric(logLik(fit)), error = function(e) NA_real_)
  ) %>%
    bind_cols(extract_re_diagnostics(fit))
}

# =========================================================
# EINE FIT-SITUATION
# =========================================================

fit_one_re_screen_case <- function(df,
                                   formula,
                                   family_name) {
  design_info <- inspect_design_matrix_identifiability(
    df = df,
    formula = formula
  )

  fit_info <- fit_glmmtmb_capture(
    df = df,
    formula = formula,
    family_name = family_name
  )

  bind_cols(design_info, fit_info)
}

# =========================================================
# EIN EXPERIMENT
# =========================================================

run_re_screen_one_experiment <- function(df,
                                         exp_name,
                                         response = "FRT",
                                         use_speaker = FALSE,
                                         verbose = TRUE) {
  prep <- prep_re_screen_data(
    df = df,
    response = response,
    use_speaker = use_speaker
  )

  dat <- prep$data
  cluster_sizes <- prep$cluster_sizes
  aggr_levels <- unique(as.character(dat$aggr_level))

  purrr::map_dfr(family_names, function(fam_i) {
    purrr::map_dfr(aggr_levels, function(aggr_i) {
      dat_cluster <- dat %>%
        filter(as.character(aggr_level) == aggr_i)

      n_aoi_cluster <- cluster_sizes$n_aoi_in_cluster[
        match(aggr_i, cluster_sizes$aggr_level)
      ]

      purrr::map_dfr(re_structures, function(re_i) {
        formula_i <- make_formula_cluster_re(
          response = response,
          use_speaker = use_speaker,
          n_aoi_in_cluster = n_aoi_cluster,
          re_structure = re_i
        )

        progress_note(
          "[RE] exp=", exp_name,
          " family=", fam_i,
          " cluster=", aggr_i,
          " re=", re_i,
          " n=", nrow(dat_cluster),
          verbose = verbose
        )

        fit_out <- fit_one_re_screen_case(
          df = dat_cluster,
          formula = formula_i,
          family_name = fam_i
        )

        tibble(
          experiment = exp_name,
          family_name = fam_i,
          aggr_level = aggr_i,
          random_effects_structure = re_i,
          n_aoi_in_cluster = n_aoi_cluster,
          cluster_formula_type = ifelse(n_aoi_cluster > 1, "AOI_condition", "condition_only"),
          n_obs = nrow(dat_cluster),
          n_topics = dplyr::n_distinct(dat_cluster$Topic),
          n_participants = dplyr::n_distinct(dat_cluster$Participant),
          n_condition_levels = dplyr::n_distinct(dat_cluster$condition),
          formula = paste(deparse(formula_i), collapse = " ")
        ) %>%
          bind_cols(fit_out)
      })
    })
  })
}

# =========================================================
# ÜBER ALLE EXPERIMENTE
# =========================================================

run_re_screen_all <- function(dfs,
                              response = "FRT",
                              experiments_with_speaker = c("n_bed", "n_ein", "CS"),
                              verbose = TRUE) {
  full_all <- purrr::imap_dfr(dfs, function(df, exp_name) {
    run_re_screen_one_experiment(
      df = df,
      exp_name = exp_name,
      response = response,
      use_speaker = exp_name %in% experiments_with_speaker,
      verbose = verbose
    )
  })

  decision_table <- full_all %>%
    group_by(experiment, aggr_level, family_name) %>%
    mutate(
      best_aic = suppressWarnings(min(aic, na.rm = TRUE)),
      best_aic = ifelse(is.infinite(best_aic), NA_real_, best_aic),
      delta_aic = aic - best_aic,
      aic_group = case_when(
        is.na(delta_aic) ~ NA_character_,
        delta_aic <= 2 ~ "best_or_close",
        delta_aic <= 6 ~ "some_support",
        TRUE ~ "weak"
      ),
      stability_group = case_when(
        fit_ok %in% FALSE ~ "fit_failed",
        fit_nonposdef_hessian %in% TRUE ~ "nonposdef_hessian",
        fit_nonzero_convergence %in% TRUE ~ "nonzero_convergence",
        re_boundary_flag %in% TRUE ~ "re_boundary",
        TRUE ~ "stable"
      )
    ) %>%
    arrange(
      dplyr::desc(fit_ok),
      fit_nonposdef_hessian,
      fit_nonzero_convergence,
      re_boundary_flag,
      delta_aic,
      .by_group = TRUE
    ) %>%
    mutate(rank_within_family_cluster = dplyr::row_number()) %>%
    ungroup()

  best_per_family_cluster <- decision_table %>%
    filter(rank_within_family_cluster == 1) %>%
    arrange(experiment, aggr_level, family_name)

  summary_by_experiment <- decision_table %>%
    group_by(experiment, family_name, random_effects_structure) %>%
    summarise(
      n_clusters = dplyr::n(),
      n_fit_failed = sum(fit_ok %in% FALSE, na.rm = TRUE),
      n_nonposdef_hessian = sum(fit_nonposdef_hessian %in% TRUE, na.rm = TRUE),
      n_nonzero_convergence = sum(fit_nonzero_convergence %in% TRUE, na.rm = TRUE),
      n_rank_deficient = sum(fit_rank_deficient %in% TRUE, na.rm = TRUE),
      n_re_boundary = sum(re_boundary_flag %in% TRUE, na.rm = TRUE),
      n_aic_best_or_close = sum(aic_group %in% c("best_or_close"), na.rm = TRUE),
      mean_delta_aic = mean(delta_aic, na.rm = TRUE),
      mean_aic = mean(aic, na.rm = TRUE),
      .groups = "drop"
    )

  summary_overall <- decision_table %>%
    group_by(family_name, random_effects_structure) %>%
    summarise(
      n_clusters = dplyr::n(),
      n_fit_failed = sum(fit_ok %in% FALSE, na.rm = TRUE),
      n_nonposdef_hessian = sum(fit_nonposdef_hessian %in% TRUE, na.rm = TRUE),
      n_nonzero_convergence = sum(fit_nonzero_convergence %in% TRUE, na.rm = TRUE),
      n_rank_deficient = sum(fit_rank_deficient %in% TRUE, na.rm = TRUE),
      n_re_boundary = sum(re_boundary_flag %in% TRUE, na.rm = TRUE),
      n_aic_best_or_close = sum(aic_group %in% c("best_or_close"), na.rm = TRUE),
      mean_delta_aic = mean(delta_aic, na.rm = TRUE),
      mean_aic = mean(aic, na.rm = TRUE),
      .groups = "drop"
    ) %>%
    arrange(family_name, n_fit_failed, n_nonposdef_hessian, n_nonzero_convergence, n_re_boundary, mean_delta_aic)

  list(
    full_all = full_all,
    decision_table = decision_table,
    best_per_family_cluster = best_per_family_cluster,
    summary_by_experiment = summary_by_experiment,
    summary_overall = summary_overall
  )
}

# =========================================================
# AUSFÜHREN
# =========================================================

res_re_screen_frt <- run_re_screen_all(
  dfs = dfs,
  response = "FRT",
  experiments_with_speaker = experiments_with_speaker,
  verbose = TRUE
)

# =========================================================
# OUTPUTS
# =========================================================

#round_df_4(res_re_screen_frt$full_all)
#round_df_4(res_re_screen_frt$decision_table)
round_df_4(res_re_screen_frt$best_per_family_cluster)
#round_df_4(res_re_screen_frt$summary_by_experiment)
round_df_4(res_re_screen_frt$summary_overall)
```

Die Idee ist, dass man nicht direkt von einem maximalen Modell auf ein sehr einfaches Modell springen sollte. Stattdessen prüft man, ob Random Slopes für condition überhaupt stabil und sinnvoll schätzbar sind.

Zur Prüfung der Random-Effects-Struktur wurden für die Gamma- und NegBin2-Modelle drei Varianten verglichen: ein Modell mit gekreuzten Random Intercepts, ein Modell mit zusätzlichen korrelierten Random Slopes für condition sowie ein Modell mit unkorrelierten Random Slopes. Die Modelle mit korrelierten Random Slopes zeigten in fast allen Clustern Konvergenzprobleme und häufig auch nicht positiv definite Hessian-Matrizen. Die Modelle mit unkorrelierten Random Slopes waren zwar etwas stabiler, zeigten jedoch häufig Boundary-Lösungen und lieferten nur selten eine Verbesserung gegenüber dem Random-Intercept-Modell. Die Random-Intercept-Modelle waren dagegen durchgehend stabil und lagen auch hinsichtlich des AIC fast immer im besten oder nahezu besten Bereich. Insgesamt ergab sich daher keine hinreichende empirische Unterstützung für die Aufnahme von Random Slopes für condition, sodass für die Hauptanalysen die gekreuzte Random-Intercept-Struktur beibehalten wurde.


**SINGLE AOI UNNORMIERT**
*Gamma*
```{r}
library(dplyr)
library(tidyr)
library(purrr)
library(stringr)
library(glmmTMB)
library(tibble)

# =========================================================
# INPUT
# =========================================================
dfs <- list(
  c_bed = c_bed,
  c_ein = c_ein,
  n_bed = n_bed,
  n_ein = n_ein,
  CS    = CS
)

datasets_with_speaker_interaction <- c("n_bed", "n_ein", "CS")
re_candidates <- c("A", "B", "C")

# =========================================================
# HELPERS
# =========================================================
collapse_unique <- function(x) {
  x <- unique(x[!is.na(x) & nzchar(x)])
  if (length(x) == 0) NA_character_ else paste(x, collapse = " | ")
}

classify_warning_type <- function(warning_message, error_message = NA_character_) {
  txt <- paste(c(error_message, warning_message), collapse = " | ")

  dplyr::case_when(
    is.na(txt) || !nzchar(txt) ~ "none",
    str_detect(txt, regex("non-positive-definite Hessian|failed to invert Hessian|pdHess", ignore_case = TRUE)) ~ "hessian",
    str_detect(txt, regex("false convergence", ignore_case = TRUE)) ~ "false_convergence",
    str_detect(txt, regex("NA/NaN function evaluation", ignore_case = TRUE)) ~ "nan_eval",
    str_detect(txt, regex("singular", ignore_case = TRUE)) ~ "singular",
    TRUE ~ "other"
  )
}

prep_dataset <- function(df, dataset_name) {
  out <- df %>%
    dplyr::filter(
      !is.na(FRT),
      FRT > 0,
      !is.na(AOI),
      !is.na(Participant),
      !is.na(Topic),
      !is.na(condition),
      !is.na(nLetters)
    ) %>%
    dplyr::mutate(
      Participant = factor(Participant),
      Topic = factor(Topic),
      AOI = factor(AOI),
      condition = factor(condition)
    )

  if (dataset_name %in% datasets_with_speaker_interaction) {
    out <- out %>%
      dplyr::filter(!is.na(speaker)) %>%
      dplyr::mutate(speaker = factor(speaker))
  }

  as.data.frame(out, stringsAsFactors = FALSE)
}

get_fixed_formula <- function(dataset_name) {
  if (dataset_name %in% datasets_with_speaker_interaction) {
    "condition * speaker + nLetters"
  } else {
    "condition + nLetters"
  }
}

make_formula_re <- function(dataset_name, re_candidate) {
  fixed_part <- get_fixed_formula(dataset_name)

  re_part <- switch(
    re_candidate,
    A = "(1 | Participant) + (1 | Topic)",
    B = "(1 + condition | Participant) + (1 + condition | Topic)",
    C = "diag(condition + 1 | Participant) + diag(condition + 1 | Topic)",
    stop("Unknown re_candidate: ", re_candidate)
  )

  as.formula(
    paste0("FRT ~ ", fixed_part, " + ", re_part)
  )
}

fit_one_model <- function(dat, dataset_name, re_candidate) {
  glmmTMB(
    formula = make_formula_re(dataset_name, re_candidate),
    data = dat,
    family = Gamma(link = "log")
  )
}

# =========================================================
# RANDOM-EFFECT EXTRACTION
# =========================================================
extract_varcomp_table <- function(fit, dataset_name, aoi_value, re_candidate) {
  vc <- tryCatch(VarCorr(fit), error = function(e) NULL)
  if (is.null(vc) || is.null(vc$cond)) return(tibble())

  purrr::imap_dfr(vc$cond, function(mat, grp_name) {
    mm <- as.matrix(mat)

    if (nrow(mm) == 0) return(tibble())

    vars <- diag(mm)
    tibble(
      dataset = dataset_name,
      AOI = as.character(aoi_value),
      re_candidate = re_candidate,
      group = grp_name,
      term = rownames(mm),
      variance = as.numeric(vars)
    )
  })
}

extract_correlation_table <- function(fit, dataset_name, aoi_value, re_candidate) {
  vc <- tryCatch(VarCorr(fit), error = function(e) NULL)
  if (is.null(vc) || is.null(vc$cond)) return(tibble())

  purrr::imap_dfr(vc$cond, function(mat, grp_name) {
    mm <- as.matrix(mat)
    if (nrow(mm) < 2) return(tibble())

    cors <- cov2cor(mm)

    idx <- which(upper.tri(cors), arr.ind = TRUE)
    if (nrow(idx) == 0) return(tibble())

    tibble(
      dataset = dataset_name,
      AOI = as.character(aoi_value),
      re_candidate = re_candidate,
      group = grp_name,
      term1 = rownames(cors)[idx[, 1]],
      term2 = colnames(cors)[idx[, 2]],
      correlation = cors[idx]
    )
  })
}

extract_fit_info <- function(fit, dataset_name, aoi_value, re_candidate, warns, msgs) {
  s <- tryCatch(summary(fit), error = function(e) NULL)

  pd_hessian <- NA
  convergence_code <- NA_real_

  if (!is.null(s)) {
    if (!is.null(s$sdr$pdHess)) pd_hessian <- isTRUE(s$sdr$pdHess)
    if (!is.null(s$fit$convergence)) convergence_code <- s$fit$convergence
  }

  tibble(
    dataset = dataset_name,
    AOI = as.character(aoi_value),
    re_candidate = re_candidate,
    fit_ok = TRUE,
    has_warning = !is.na(collapse_unique(warns)),
    warning_message = collapse_unique(warns),
    error_message = NA_character_,
    other_message = collapse_unique(msgs),
    warning_type = classify_warning_type(collapse_unique(warns), NA_character_),
    pd_hessian = pd_hessian,
    convergence_code = convergence_code,
    AIC = tryCatch(AIC(fit), error = function(e) NA_real_),
    BIC = tryCatch(BIC(fit), error = function(e) NA_real_),
    logLik = tryCatch(as.numeric(logLik(fit)), error = function(e) NA_real_)
  )
}

# =========================================================
# FIT ALL MODELS
# =========================================================
fit_info_list <- list()
varcomp_list <- list()
correlation_list <- list()

for (dataset_name in names(dfs)) {
  dat <- prep_dataset(dfs[[dataset_name]], dataset_name)

  for (aoi_value in levels(droplevels(dat$AOI))) {
    dat_aoi <- dat %>% dplyr::filter(AOI == aoi_value)

    for (re_candidate in re_candidates) {
      warns <- character(0)
      msgs <- character(0)

      mod <- withCallingHandlers(
        tryCatch(
          fit_one_model(
            dat = dat_aoi,
            dataset_name = dataset_name,
            re_candidate = re_candidate
          ),
          error = function(e) e
        ),
        warning = function(w) {
          warns <<- c(warns, conditionMessage(w))
          invokeRestart("muffleWarning")
        },
        message = function(m) {
          msgs <<- c(msgs, conditionMessage(m))
          invokeRestart("muffleMessage")
        }
      )

      key <- paste(dataset_name, aoi_value, re_candidate, sep = "__")

      if (inherits(mod, "error")) {
        fit_info_list[[key]] <- tibble(
          dataset = dataset_name,
          AOI = as.character(aoi_value),
          re_candidate = re_candidate,
          fit_ok = FALSE,
          has_warning = !is.na(collapse_unique(warns)),
          warning_message = collapse_unique(warns),
          error_message = conditionMessage(mod),
          other_message = collapse_unique(msgs),
          warning_type = classify_warning_type(collapse_unique(warns), conditionMessage(mod)),
          pd_hessian = NA,
          convergence_code = NA_real_,
          AIC = NA_real_,
          BIC = NA_real_,
          logLik = NA_real_
        )
        next
      }

      fit_info_list[[key]] <- extract_fit_info(
        fit = mod,
        dataset_name = dataset_name,
        aoi_value = aoi_value,
        re_candidate = re_candidate,
        warns = warns,
        msgs = msgs
      )

      varcomp_list[[key]] <- extract_varcomp_table(
        fit = mod,
        dataset_name = dataset_name,
        aoi_value = aoi_value,
        re_candidate = re_candidate
      )

      correlation_list[[key]] <- extract_correlation_table(
        fit = mod,
        dataset_name = dataset_name,
        aoi_value = aoi_value,
        re_candidate = re_candidate
      )
    }
  }
}

# =========================================================
# TABLES
# =========================================================
fit_info_table <- bind_rows(fit_info_list) %>%
  group_by(dataset, AOI) %>%
  mutate(
    best_AIC = min(AIC, na.rm = TRUE),
    delta_AIC = AIC - best_AIC,
    aic_group = case_when(
      is.na(AIC) ~ "fit_fail",
      delta_AIC == 0 ~ "winner",
      delta_AIC <= 2 ~ "equal_best",
      delta_AIC <= 6 ~ "some_support",
      TRUE ~ "weak"
    )
  ) %>%
  ungroup() %>%
  arrange(dataset, AOI, delta_AIC, re_candidate)

varcomp_table <- bind_rows(varcomp_list) %>%
  arrange(dataset, AOI, re_candidate, group, term)

correlation_table <- bind_rows(correlation_list) %>%
  arrange(dataset, AOI, re_candidate, group, term1, term2)

# kompakte Varianz-Zusammenfassung
varcomp_summary <- varcomp_table %>%
  group_by(dataset, AOI, re_candidate, group) %>%
  summarise(
    n_terms = n(),
    min_variance = min(variance, na.rm = TRUE),
    max_variance = max(variance, na.rm = TRUE),
    mean_variance = mean(variance, na.rm = TRUE),
    n_near_zero_var = sum(variance < 1e-6, na.rm = TRUE),
    .groups = "drop"
  ) %>%
  arrange(dataset, AOI, re_candidate, group)

# besonders auffällige Korrelationen
correlation_flags <- correlation_table %>%
  mutate(
    abs_correlation = abs(correlation),
    near_boundary_corr = abs_correlation > 0.95
  ) %>%
  arrange(desc(abs_correlation), dataset, AOI, re_candidate)

# Gesamtübersicht pro RE-Kandidat
re_summary <- fit_info_table %>%
  group_by(re_candidate) %>%
  summarise(
    n_cells = n(),
    n_fit_fail = sum(fit_ok %in% FALSE, na.rm = TRUE),
    n_warning = sum(has_warning %in% TRUE, na.rm = TRUE),
    n_hessian = sum(warning_type == "hessian", na.rm = TRUE),
    n_false_convergence = sum(warning_type == "false_convergence", na.rm = TRUE),
    n_nan_eval = sum(warning_type == "nan_eval", na.rm = TRUE),
    mean_delta_AIC = mean(delta_AIC, na.rm = TRUE),
    median_delta_AIC = median(delta_AIC, na.rm = TRUE),
    n_best_or_equal = sum(aic_group %in% c("winner", "equal_best"), na.rm = TRUE),
    .groups = "drop"
  ) %>%
  arrange(n_fit_fail, n_warning, mean_delta_AIC)

# kompakte Entscheidungstabelle pro Zelle
re_decision_table <- fit_info_table %>%
  left_join(
    varcomp_summary %>%
      group_by(dataset, AOI, re_candidate) %>%
      summarise(
        total_near_zero_var = sum(n_near_zero_var, na.rm = TRUE),
        .groups = "drop"
      ),
    by = c("dataset", "AOI", "re_candidate")
  ) %>%
  left_join(
    correlation_flags %>%
      group_by(dataset, AOI, re_candidate) %>%
      summarise(
        n_near_boundary_corr = sum(near_boundary_corr, na.rm = TRUE),
        max_abs_correlation = max(abs_correlation, na.rm = TRUE),
        .groups = "drop"
      ),
    by = c("dataset", "AOI", "re_candidate")
  ) %>%
  mutate(
    total_near_zero_var = dplyr::coalesce(total_near_zero_var, 0L),
    n_near_boundary_corr = dplyr::coalesce(n_near_boundary_corr, 0L),
    max_abs_correlation = dplyr::coalesce(max_abs_correlation, NA_real_)
  ) %>%
  arrange(dataset, AOI, delta_AIC, re_candidate)

# =========================================================
# OUTPUTS
# =========================================================
fit_info_table
#varcomp_table
#correlation_table
#varcomp_summary
#correlation_flags
#re_decision_table
re_summary
```

*NegBin2 und Normal*
```{r}
library(dplyr)
library(tidyr)
library(purrr)
library(stringr)
library(glmmTMB)
library(lme4)
library(tibble)

# =========================================================
# INPUT
# =========================================================
dfs <- list(
  c_bed = c_bed,
  c_ein = c_ein,
  n_bed = n_bed,
  n_ein = n_ein,
  CS    = CS
)

datasets_with_speaker_interaction <- c("n_bed", "n_ein", "CS")
re_candidates <- c("A", "B", "C")
families_to_compare <- c("normal", "negbinomial")
tol_aic <- 2

# =========================================================
# HELPERS
# =========================================================
collapse_unique <- function(x) {
  x <- unique(x[!is.na(x) & nzchar(x)])
  if (length(x) == 0) NA_character_ else paste(x, collapse = " | ")
}

classify_warning_type <- function(warning_message, error_message = NA_character_) {
  txt <- paste(c(error_message, warning_message), collapse = " | ")

  dplyr::case_when(
    is.na(txt) || !nzchar(txt) ~ "none",
    str_detect(txt, regex("non-positive-definite Hessian|failed to invert Hessian|pdHess", ignore_case = TRUE)) ~ "hessian",
    str_detect(txt, regex("false convergence", ignore_case = TRUE)) ~ "false_convergence",
    str_detect(txt, regex("NA/NaN function evaluation", ignore_case = TRUE)) ~ "nan_eval",
    str_detect(txt, regex("singular", ignore_case = TRUE)) ~ "singular",
    TRUE ~ "other"
  )
}

prep_dataset <- function(df, dataset_name) {
  out <- df %>%
    dplyr::filter(
      !is.na(FRT),
      FRT > 0,
      !is.na(AOI),
      !is.na(Participant),
      !is.na(Topic),
      !is.na(condition),
      !is.na(nLetters)
    ) %>%
    dplyr::mutate(
      Participant = factor(Participant),
      Topic = factor(Topic),
      AOI = factor(AOI),
      condition = factor(condition)
    )

  if (dataset_name %in% datasets_with_speaker_interaction) {
    out <- out %>%
      dplyr::filter(!is.na(speaker)) %>%
      dplyr::mutate(speaker = factor(speaker))
  }

  as.data.frame(out, stringsAsFactors = FALSE)
}

get_fixed_formula <- function(dataset_name) {
  if (dataset_name %in% datasets_with_speaker_interaction) {
    "condition * speaker + nLetters"
  } else {
    "condition + nLetters"
  }
}

make_formula_re <- function(dataset_name, re_candidate, family_name) {
  fixed_part <- get_fixed_formula(dataset_name)

  re_part <- switch(
    re_candidate,
    A = "(1 | Participant) + (1 | Topic)",
    B = "(1 + condition | Participant) + (1 + condition | Topic)",
    C = if (family_name == "normal") {
      "(1 + condition || Participant) + (1 + condition || Topic)"
    } else {
      "diag(condition + 1 | Participant) + diag(condition + 1 | Topic)"
    },
    stop("Unknown re_candidate: ", re_candidate)
  )

  as.formula(
    paste0("FRT ~ ", fixed_part, " + ", re_part)
  )
}

fit_one_model <- function(dat, dataset_name, re_candidate, family_name) {
  form <- make_formula_re(dataset_name, re_candidate, family_name)

  if (family_name == "normal") {
    return(
      lme4::lmer(
        formula = form,
        data = dat,
        REML = FALSE,
        control = lme4::lmerControl(
          check.rankX = "message+drop.cols",
          check.conv.singular = "message",
          check.conv.hess = "warning",
          check.conv.grad = "warning"
        )
      )
    )
  }

  if (family_name == "negbinomial") {
    return(
      glmmTMB(
        formula = form,
        data = dat,
        family = nbinom2(link = "log")
      )
    )
  }

  stop("Unknown family: ", family_name)
}

# =========================================================
# RANDOM-EFFECT EXTRACTION
# =========================================================
extract_varcomp_table <- function(fit, dataset_name, aoi_value, re_candidate, family_name) {

  if (inherits(fit, "glmmTMB")) {
    vc <- tryCatch(VarCorr(fit), error = function(e) NULL)
    if (is.null(vc) || is.null(vc$cond)) return(tibble())

    return(
      purrr::imap_dfr(vc$cond, function(mat, grp_name) {
        mm <- as.matrix(mat)
        if (nrow(mm) == 0) return(tibble())

        vars <- diag(mm)
        tibble(
          dataset = dataset_name,
          AOI = as.character(aoi_value),
          family = family_name,
          re_candidate = re_candidate,
          group = grp_name,
          term = rownames(mm),
          variance = as.numeric(vars)
        )
      })
    )
  }

  if (inherits(fit, "lmerMod")) {
    vc <- tryCatch(VarCorr(fit), error = function(e) NULL)
    if (is.null(vc)) return(tibble())

    vc_df <- as.data.frame(vc)

    return(
      vc_df %>%
        dplyr::filter(is.na(var2)) %>%
        dplyr::transmute(
          dataset = dataset_name,
          AOI = as.character(aoi_value),
          family = family_name,
          re_candidate = re_candidate,
          group = grp,
          term = var1,
          variance = vcov
        )
    )
  }

  tibble()
}

extract_correlation_table <- function(fit, dataset_name, aoi_value, re_candidate, family_name) {

  if (inherits(fit, "glmmTMB")) {
    vc <- tryCatch(VarCorr(fit), error = function(e) NULL)
    if (is.null(vc) || is.null(vc$cond)) return(tibble())

    return(
      purrr::imap_dfr(vc$cond, function(mat, grp_name) {
        mm <- as.matrix(mat)
        if (nrow(mm) < 2) return(tibble())

        cors <- cov2cor(mm)
        idx <- which(upper.tri(cors), arr.ind = TRUE)
        if (nrow(idx) == 0) return(tibble())

        tibble(
          dataset = dataset_name,
          AOI = as.character(aoi_value),
          family = family_name,
          re_candidate = re_candidate,
          group = grp_name,
          term1 = rownames(cors)[idx[, 1]],
          term2 = colnames(cors)[idx[, 2]],
          correlation = cors[idx]
        )
      })
    )
  }

  if (inherits(fit, "lmerMod")) {
    vc <- tryCatch(VarCorr(fit), error = function(e) NULL)
    if (is.null(vc)) return(tibble())

    vc_df <- as.data.frame(vc)

    return(
      vc_df %>%
        dplyr::filter(!is.na(var2), var1 != "sdcor", var2 != "sdcor") %>%
        dplyr::transmute(
          dataset = dataset_name,
          AOI = as.character(aoi_value),
          family = family_name,
          re_candidate = re_candidate,
          group = grp,
          term1 = var1,
          term2 = var2,
          correlation = sdcor
        )
    )
  }

  tibble()
}

extract_fit_info <- function(fit, dataset_name, aoi_value, re_candidate, family_name, warns, msgs) {

  if (inherits(fit, "glmmTMB")) {
    s <- tryCatch(summary(fit), error = function(e) NULL)

    pd_hessian <- NA
    convergence_code <- NA_real_

    if (!is.null(s)) {
      if (!is.null(s$sdr$pdHess)) pd_hessian <- isTRUE(s$sdr$pdHess)
      if (!is.null(s$fit$convergence)) convergence_code <- s$fit$convergence
    }

    return(
      tibble(
        dataset = dataset_name,
        AOI = as.character(aoi_value),
        family = family_name,
        re_candidate = re_candidate,
        fit_ok = TRUE,
        has_warning = !is.na(collapse_unique(warns)),
        warning_message = collapse_unique(warns),
        error_message = NA_character_,
        other_message = collapse_unique(msgs),
        warning_type = classify_warning_type(collapse_unique(warns), NA_character_),
        pd_hessian = pd_hessian,
        convergence_code = convergence_code,
        AIC = tryCatch(AIC(fit), error = function(e) NA_real_),
        BIC = tryCatch(BIC(fit), error = function(e) NA_real_),
        logLik = tryCatch(as.numeric(logLik(fit)), error = function(e) NA_real_)
      )
    )
  }

  if (inherits(fit, "lmerMod")) {
    singular_fit <- tryCatch(lme4::isSingular(fit, tol = 1e-5), error = function(e) NA)

    return(
      tibble(
        dataset = dataset_name,
        AOI = as.character(aoi_value),
        family = family_name,
        re_candidate = re_candidate,
        fit_ok = TRUE,
        has_warning = !is.na(collapse_unique(warns)),
        warning_message = collapse_unique(warns),
        error_message = NA_character_,
        other_message = collapse_unique(msgs),
        warning_type = classify_warning_type(collapse_unique(warns), NA_character_),
        pd_hessian = NA,
        convergence_code = NA_real_,
        singular_fit = singular_fit,
        AIC = tryCatch(AIC(fit), error = function(e) NA_real_),
        BIC = tryCatch(BIC(fit), error = function(e) NA_real_),
        logLik = tryCatch(as.numeric(logLik(fit)), error = function(e) NA_real_)
      )
    )
  }

  tibble()
}

# =========================================================
# FIT ALL MODELS
# =========================================================
fit_info_list <- list()
varcomp_list <- list()
correlation_list <- list()

for (dataset_name in names(dfs)) {
  dat <- prep_dataset(dfs[[dataset_name]], dataset_name)

  for (aoi_value in levels(droplevels(dat$AOI))) {
    dat_aoi <- dat %>% dplyr::filter(AOI == aoi_value)

    for (family_name in families_to_compare) {
      for (re_candidate in re_candidates) {

        warns <- character(0)
        msgs <- character(0)

        mod <- withCallingHandlers(
          tryCatch(
            fit_one_model(
              dat = dat_aoi,
              dataset_name = dataset_name,
              re_candidate = re_candidate,
              family_name = family_name
            ),
            error = function(e) e
          ),
          warning = function(w) {
            warns <<- c(warns, conditionMessage(w))
            invokeRestart("muffleWarning")
          },
          message = function(m) {
            msgs <<- c(msgs, conditionMessage(m))
            invokeRestart("muffleMessage")
          }
        )

        key <- paste(dataset_name, aoi_value, family_name, re_candidate, sep = "__")

        if (inherits(mod, "error")) {
          fit_info_list[[key]] <- tibble(
            dataset = dataset_name,
            AOI = as.character(aoi_value),
            family = family_name,
            re_candidate = re_candidate,
            fit_ok = FALSE,
            has_warning = !is.na(collapse_unique(warns)),
            warning_message = collapse_unique(warns),
            error_message = conditionMessage(mod),
            other_message = collapse_unique(msgs),
            warning_type = classify_warning_type(collapse_unique(warns), conditionMessage(mod)),
            pd_hessian = NA,
            convergence_code = NA_real_,
            singular_fit = NA,
            AIC = NA_real_,
            BIC = NA_real_,
            logLik = NA_real_
          )
          next
        }

        fit_info_list[[key]] <- extract_fit_info(
          fit = mod,
          dataset_name = dataset_name,
          aoi_value = aoi_value,
          re_candidate = re_candidate,
          family_name = family_name,
          warns = warns,
          msgs = msgs
        )

        varcomp_list[[key]] <- extract_varcomp_table(
          fit = mod,
          dataset_name = dataset_name,
          aoi_value = aoi_value,
          re_candidate = re_candidate,
          family_name = family_name
        )

        correlation_list[[key]] <- extract_correlation_table(
          fit = mod,
          dataset_name = dataset_name,
          aoi_value = aoi_value,
          re_candidate = re_candidate,
          family_name = family_name
        )
      }
    }
  }
}

# =========================================================
# TABLES
# =========================================================
fit_info_table <- bind_rows(fit_info_list) %>%
  group_by(dataset, AOI, family) %>%
  mutate(
    best_AIC = min(AIC, na.rm = TRUE),
    delta_AIC = AIC - best_AIC,
    aic_group = case_when(
      is.na(AIC) ~ "fit_fail",
      delta_AIC == 0 ~ "winner",
      delta_AIC <= tol_aic ~ "equal_best",
      delta_AIC <= 6 ~ "some_support",
      TRUE ~ "weak"
    )
  ) %>%
  ungroup() %>%
  arrange(dataset, AOI, family, delta_AIC, re_candidate)

varcomp_table <- bind_rows(varcomp_list) %>%
  arrange(dataset, AOI, family, re_candidate, group, term)

correlation_table <- bind_rows(correlation_list) %>%
  arrange(dataset, AOI, family, re_candidate, group, term1, term2)

varcomp_summary <- varcomp_table %>%
  group_by(dataset, AOI, family, re_candidate, group) %>%
  summarise(
    n_terms = n(),
    min_variance = min(variance, na.rm = TRUE),
    max_variance = max(variance, na.rm = TRUE),
    mean_variance = mean(variance, na.rm = TRUE),
    n_near_zero_var = sum(variance < 1e-6, na.rm = TRUE),
    .groups = "drop"
  ) %>%
  arrange(dataset, AOI, family, re_candidate, group)

correlation_flags <- correlation_table %>%
  mutate(
    abs_correlation = abs(correlation),
    near_boundary_corr = abs_correlation > 0.95
  ) %>%
  arrange(desc(abs_correlation), dataset, AOI, family, re_candidate)

re_decision_table <- fit_info_table %>%
  left_join(
    varcomp_summary %>%
      group_by(dataset, AOI, family, re_candidate) %>%
      summarise(
        total_near_zero_var = sum(n_near_zero_var, na.rm = TRUE),
        .groups = "drop"
      ),
    by = c("dataset", "AOI", "family", "re_candidate")
  ) %>%
  left_join(
    correlation_flags %>%
      group_by(dataset, AOI, family, re_candidate) %>%
      summarise(
        n_near_boundary_corr = sum(near_boundary_corr, na.rm = TRUE),
        max_abs_correlation = max(abs_correlation, na.rm = TRUE),
        .groups = "drop"
      ),
    by = c("dataset", "AOI", "family", "re_candidate")
  ) %>%
  mutate(
    total_near_zero_var = dplyr::coalesce(total_near_zero_var, 0L),
    n_near_boundary_corr = dplyr::coalesce(n_near_boundary_corr, 0L),
    max_abs_correlation = dplyr::coalesce(max_abs_correlation, NA_real_)
  ) %>%
  arrange(dataset, AOI, family, delta_AIC, re_candidate)

re_summary <- fit_info_table %>%
  group_by(family, re_candidate) %>%
  summarise(
    n_cells = n(),
    n_fit_fail = sum(fit_ok %in% FALSE, na.rm = TRUE),
    n_warning = sum(has_warning %in% TRUE, na.rm = TRUE),
    n_hessian = sum(warning_type == "hessian", na.rm = TRUE),
    n_false_convergence = sum(warning_type == "false_convergence", na.rm = TRUE),
    n_nan_eval = sum(warning_type == "nan_eval", na.rm = TRUE),
    n_singular = sum(warning_type == "singular", na.rm = TRUE),
    n_best_or_equal = sum(aic_group %in% c("winner", "equal_best"), na.rm = TRUE),
    mean_delta_AIC = mean(delta_AIC, na.rm = TRUE),
    median_delta_AIC = median(delta_AIC, na.rm = TRUE),
    .groups = "drop"
  ) %>%
  arrange(family, n_fit_fail, n_warning, mean_delta_AIC)

# =========================================================
# OUTPUTS
# =========================================================
fit_info_table
#varcomp_table
#correlation_table
#varcomp_summary
#correlation_flags
#re_decision_table
re_summary
```


**SINGLE AOI NORMIERT**
*Gamma*
```{r}
library(dplyr)
library(tidyr)
library(purrr)
library(stringr)
library(glmmTMB)
library(tibble)

# =========================================================
# INPUT
# =========================================================
dfs <- list(
  c_bed = c_bed,
  c_ein = c_ein,
  n_bed = n_bed,
  n_ein = n_ein,
  CS    = CS
)

datasets_with_speaker_interaction <- c("n_bed", "n_ein", "CS")
re_candidates <- c("A", "B", "C")

# =========================================================
# HELPERS
# =========================================================
collapse_unique <- function(x) {
  x <- unique(x[!is.na(x) & nzchar(x)])
  if (length(x) == 0) NA_character_ else paste(x, collapse = " | ")
}

classify_warning_type <- function(warning_message, error_message = NA_character_) {
  txt <- paste(c(error_message, warning_message), collapse = " | ")

  dplyr::case_when(
    is.na(txt) || !nzchar(txt) ~ "none",
    str_detect(txt, regex("non-positive-definite Hessian|failed to invert Hessian|pdHess", ignore_case = TRUE)) ~ "hessian",
    str_detect(txt, regex("false convergence", ignore_case = TRUE)) ~ "false_convergence",
    str_detect(txt, regex("NA/NaN function evaluation", ignore_case = TRUE)) ~ "nan_eval",
    str_detect(txt, regex("singular", ignore_case = TRUE)) ~ "singular",
    TRUE ~ "other"
  )
}

prep_dataset <- function(df, dataset_name) {
  out <- df %>%
    dplyr::filter(
      !is.na(FRT.WD),
      FRT.WD > 0,
      !is.na(AOI),
      !is.na(Participant),
      !is.na(Topic),
      !is.na(condition)
    ) %>%
    dplyr::mutate(
      Participant = factor(Participant),
      Topic = factor(Topic),
      AOI = factor(AOI),
      condition = factor(condition)
    )

  if (dataset_name %in% datasets_with_speaker_interaction) {
    out <- out %>%
      dplyr::filter(!is.na(speaker)) %>%
      dplyr::mutate(speaker = factor(speaker))
  }

  as.data.frame(out, stringsAsFactors = FALSE)
}

get_fixed_formula_wd <- function(dataset_name) {
  if (dataset_name %in% datasets_with_speaker_interaction) {
    "condition * speaker"
  } else {
    "condition"
  }
}

make_formula_re_wd <- function(dataset_name, re_candidate) {
  fixed_part <- get_fixed_formula_wd(dataset_name)

  re_part <- switch(
    re_candidate,
    A = "(1 | Participant) + (1 | Topic)",
    B = "(1 + condition | Participant) + (1 + condition | Topic)",
    C = "diag(condition + 1 | Participant) + diag(condition + 1 | Topic)",
    stop("Unknown re_candidate: ", re_candidate)
  )

  as.formula(
    paste0("FRT.WD ~ ", fixed_part, " + ", re_part)
  )
}

fit_one_model <- function(dat, dataset_name, re_candidate) {
  glmmTMB(
    formula = make_formula_re_wd(dataset_name, re_candidate),
    data = dat,
    family = Gamma(link = "log")
  )
}

# =========================================================
# RANDOM-EFFECT EXTRACTION
# =========================================================
extract_varcomp_table <- function(fit, dataset_name, aoi_value, re_candidate) {
  vc <- tryCatch(VarCorr(fit), error = function(e) NULL)
  if (is.null(vc) || is.null(vc$cond)) return(tibble())

  purrr::imap_dfr(vc$cond, function(mat, grp_name) {
    mm <- as.matrix(mat)

    if (nrow(mm) == 0) return(tibble())

    vars <- diag(mm)
    tibble(
      dataset = dataset_name,
      AOI = as.character(aoi_value),
      re_candidate = re_candidate,
      group = grp_name,
      term = rownames(mm),
      variance = as.numeric(vars)
    )
  })
}

extract_correlation_table <- function(fit, dataset_name, aoi_value, re_candidate) {
  vc <- tryCatch(VarCorr(fit), error = function(e) NULL)
  if (is.null(vc) || is.null(vc$cond)) return(tibble())

  purrr::imap_dfr(vc$cond, function(mat, grp_name) {
    mm <- as.matrix(mat)
    if (nrow(mm) < 2) return(tibble())

    cors <- cov2cor(mm)
    idx <- which(upper.tri(cors), arr.ind = TRUE)
    if (nrow(idx) == 0) return(tibble())

    tibble(
      dataset = dataset_name,
      AOI = as.character(aoi_value),
      re_candidate = re_candidate,
      group = grp_name,
      term1 = rownames(cors)[idx[, 1]],
      term2 = colnames(cors)[idx[, 2]],
      correlation = cors[idx]
    )
  })
}

extract_fit_info <- function(fit, dataset_name, aoi_value, re_candidate, warns, msgs) {
  s <- tryCatch(summary(fit), error = function(e) NULL)

  pd_hessian <- NA
  convergence_code <- NA_real_

  if (!is.null(s)) {
    if (!is.null(s$sdr$pdHess)) pd_hessian <- isTRUE(s$sdr$pdHess)
    if (!is.null(s$fit$convergence)) convergence_code <- s$fit$convergence
  }

  tibble(
    dataset = dataset_name,
    AOI = as.character(aoi_value),
    re_candidate = re_candidate,
    fit_ok = TRUE,
    has_warning = !is.na(collapse_unique(warns)),
    warning_message = collapse_unique(warns),
    error_message = NA_character_,
    other_message = collapse_unique(msgs),
    warning_type = classify_warning_type(collapse_unique(warns), NA_character_),
    pd_hessian = pd_hessian,
    convergence_code = convergence_code,
    AIC = tryCatch(AIC(fit), error = function(e) NA_real_),
    BIC = tryCatch(BIC(fit), error = function(e) NA_real_),
    logLik = tryCatch(as.numeric(logLik(fit)), error = function(e) NA_real_)
  )
}

# =========================================================
# FIT ALL MODELS
# =========================================================
fit_info_list <- list()
varcomp_list <- list()
correlation_list <- list()

for (dataset_name in names(dfs)) {
  dat <- prep_dataset(dfs[[dataset_name]], dataset_name)

  for (aoi_value in levels(droplevels(dat$AOI))) {
    dat_aoi <- dat %>% dplyr::filter(AOI == aoi_value)

    for (re_candidate in re_candidates) {
      warns <- character(0)
      msgs <- character(0)

      mod <- withCallingHandlers(
        tryCatch(
          fit_one_model(
            dat = dat_aoi,
            dataset_name = dataset_name,
            re_candidate = re_candidate
          ),
          error = function(e) e
        ),
        warning = function(w) {
          warns <<- c(warns, conditionMessage(w))
          invokeRestart("muffleWarning")
        },
        message = function(m) {
          msgs <<- c(msgs, conditionMessage(m))
          invokeRestart("muffleMessage")
        }
      )

      key <- paste(dataset_name, aoi_value, re_candidate, sep = "__")

      if (inherits(mod, "error")) {
        fit_info_list[[key]] <- tibble(
          dataset = dataset_name,
          AOI = as.character(aoi_value),
          re_candidate = re_candidate,
          fit_ok = FALSE,
          has_warning = !is.na(collapse_unique(warns)),
          warning_message = collapse_unique(warns),
          error_message = conditionMessage(mod),
          other_message = collapse_unique(msgs),
          warning_type = classify_warning_type(collapse_unique(warns), conditionMessage(mod)),
          pd_hessian = NA,
          convergence_code = NA_real_,
          AIC = NA_real_,
          BIC = NA_real_,
          logLik = NA_real_
        )
        next
      }

      fit_info_list[[key]] <- extract_fit_info(
        fit = mod,
        dataset_name = dataset_name,
        aoi_value = aoi_value,
        re_candidate = re_candidate,
        warns = warns,
        msgs = msgs
      )

      varcomp_list[[key]] <- extract_varcomp_table(
        fit = mod,
        dataset_name = dataset_name,
        aoi_value = aoi_value,
        re_candidate = re_candidate
      )

      correlation_list[[key]] <- extract_correlation_table(
        fit = mod,
        dataset_name = dataset_name,
        aoi_value = aoi_value,
        re_candidate = re_candidate
      )
    }
  }
}

# =========================================================
# TABLES
# =========================================================
fit_info_table_wd <- bind_rows(fit_info_list) %>%
  group_by(dataset, AOI) %>%
  mutate(
    best_AIC = min(AIC, na.rm = TRUE),
    delta_AIC = AIC - best_AIC,
    aic_group = case_when(
      is.na(AIC) ~ "fit_fail",
      delta_AIC == 0 ~ "winner",
      delta_AIC <= 2 ~ "equal_best",
      delta_AIC <= 6 ~ "some_support",
      TRUE ~ "weak"
    )
  ) %>%
  ungroup() %>%
  arrange(dataset, AOI, delta_AIC, re_candidate)

varcomp_table_wd <- bind_rows(varcomp_list) %>%
  arrange(dataset, AOI, re_candidate, group, term)

correlation_table_wd <- bind_rows(correlation_list) %>%
  arrange(dataset, AOI, re_candidate, group, term1, term2)

varcomp_summary_wd <- varcomp_table_wd %>%
  group_by(dataset, AOI, re_candidate, group) %>%
  summarise(
    n_terms = n(),
    min_variance = min(variance, na.rm = TRUE),
    max_variance = max(variance, na.rm = TRUE),
    mean_variance = mean(variance, na.rm = TRUE),
    n_near_zero_var = sum(variance < 1e-6, na.rm = TRUE),
    .groups = "drop"
  ) %>%
  arrange(dataset, AOI, re_candidate, group)

correlation_flags_wd <- correlation_table_wd %>%
  mutate(
    abs_correlation = abs(correlation),
    near_boundary_corr = abs_correlation > 0.95
  ) %>%
  arrange(desc(abs_correlation), dataset, AOI, re_candidate)

re_decision_table_wd <- fit_info_table_wd %>%
  left_join(
    varcomp_summary_wd %>%
      group_by(dataset, AOI, re_candidate) %>%
      summarise(
        total_near_zero_var = sum(n_near_zero_var, na.rm = TRUE),
        .groups = "drop"
      ),
    by = c("dataset", "AOI", "re_candidate")
  ) %>%
  left_join(
    correlation_flags_wd %>%
      group_by(dataset, AOI, re_candidate) %>%
      summarise(
        n_near_boundary_corr = sum(near_boundary_corr, na.rm = TRUE),
        max_abs_correlation = max(abs_correlation, na.rm = TRUE),
        .groups = "drop"
      ),
    by = c("dataset", "AOI", "re_candidate")
  ) %>%
  mutate(
    total_near_zero_var = dplyr::coalesce(total_near_zero_var, 0L),
    n_near_boundary_corr = dplyr::coalesce(n_near_boundary_corr, 0L),
    max_abs_correlation = dplyr::coalesce(max_abs_correlation, NA_real_)
  ) %>%
  arrange(dataset, AOI, delta_AIC, re_candidate)

re_summary_wd <- fit_info_table_wd %>%
  group_by(re_candidate) %>%
  summarise(
    n_cells = n(),
    n_fit_fail = sum(fit_ok %in% FALSE, na.rm = TRUE),
    n_warning = sum(has_warning %in% TRUE, na.rm = TRUE),
    n_hessian = sum(warning_type == "hessian", na.rm = TRUE),
    n_false_convergence = sum(warning_type == "false_convergence", na.rm = TRUE),
    n_nan_eval = sum(warning_type == "nan_eval", na.rm = TRUE),
    n_best_or_equal = sum(aic_group %in% c("winner", "equal_best"), na.rm = TRUE),
    mean_delta_AIC = mean(delta_AIC, na.rm = TRUE),
    median_delta_AIC = median(delta_AIC, na.rm = TRUE),
    .groups = "drop"
  ) %>%
  arrange(n_fit_fail, n_warning, mean_delta_AIC)

# =========================================================
# OUTPUTS
# =========================================================
fit_info_table_wd
#varcomp_table_wd
#correlation_table_wd
#varcomp_summary_wd
#correlation_flags_wd
#re_decision_table_wd
re_summary_wd
```
*NegBin und Normal*
```{r}
library(dplyr)
library(tidyr)
library(purrr)
library(stringr)
library(glmmTMB)
library(lme4)
library(tibble)

# =========================================================
# INPUT
# =========================================================
dfs <- list(
  c_bed = c_bed,
  c_ein = c_ein,
  n_bed = n_bed,
  n_ein = n_ein,
  CS    = CS
)

datasets_with_speaker_interaction <- c("n_bed", "n_ein", "CS")
re_candidates <- c("A", "B", "C")
families_to_compare <- c("normal", "negbinomial")
tol_aic <- 2

# =========================================================
# HELPERS
# =========================================================
collapse_unique <- function(x) {
  x <- unique(x[!is.na(x) & nzchar(x)])
  if (length(x) == 0) NA_character_ else paste(x, collapse = " | ")
}

classify_warning_type <- function(warning_message, error_message = NA_character_) {
  txt <- paste(c(error_message, warning_message), collapse = " | ")

  dplyr::case_when(
    is.na(txt) || !nzchar(txt) ~ "none",
    str_detect(txt, regex("non-positive-definite Hessian|failed to invert Hessian|pdHess", ignore_case = TRUE)) ~ "hessian",
    str_detect(txt, regex("false convergence", ignore_case = TRUE)) ~ "false_convergence",
    str_detect(txt, regex("NA/NaN function evaluation", ignore_case = TRUE)) ~ "nan_eval",
    str_detect(txt, regex("singular", ignore_case = TRUE)) ~ "singular",
    TRUE ~ "other"
  )
}

prep_dataset <- function(df, dataset_name) {
  out <- df %>%
    dplyr::filter(
      !is.na(FRT.WD),
      FRT.WD > 0,
      !is.na(AOI),
      !is.na(Participant),
      !is.na(Topic),
      !is.na(condition)
    ) %>%
    dplyr::mutate(
      Participant = factor(Participant),
      Topic = factor(Topic),
      AOI = factor(AOI),
      condition = factor(condition)
    )

  if (dataset_name %in% datasets_with_speaker_interaction) {
    out <- out %>%
      dplyr::filter(!is.na(speaker)) %>%
      dplyr::mutate(speaker = factor(speaker))
  }

  as.data.frame(out, stringsAsFactors = FALSE)
}

get_fixed_formula_wd <- function(dataset_name) {
  if (dataset_name %in% datasets_with_speaker_interaction) {
    "condition * speaker"
  } else {
    "condition"
  }
}

make_formula_re_wd <- function(dataset_name, re_candidate, family_name) {
  fixed_part <- get_fixed_formula_wd(dataset_name)

  re_part <- switch(
    re_candidate,
    A = "(1 | Participant) + (1 | Topic)",
    B = "(1 + condition | Participant) + (1 + condition | Topic)",
    C = if (family_name == "normal") {
      "(1 + condition || Participant) + (1 + condition || Topic)"
    } else {
      "diag(condition + 1 | Participant) + diag(condition + 1 | Topic)"
    },
    stop("Unknown re_candidate: ", re_candidate)
  )

  as.formula(
    paste0("FRT.WD ~ ", fixed_part, " + ", re_part)
  )
}

fit_one_model <- function(dat, dataset_name, re_candidate, family_name) {
  form <- make_formula_re_wd(dataset_name, re_candidate, family_name)

  if (family_name == "normal") {
    return(
      lme4::lmer(
        formula = form,
        data = dat,
        REML = FALSE,
        control = lme4::lmerControl(
          check.rankX = "message+drop.cols",
          check.conv.singular = "message",
          check.conv.hess = "warning",
          check.conv.grad = "warning"
        )
      )
    )
  }

  if (family_name == "negbinomial") {
    return(
      glmmTMB(
        formula = form,
        data = dat,
        family = nbinom2(link = "log")
      )
    )
  }

  stop("Unknown family: ", family_name)
}

# =========================================================
# RANDOM-EFFECT EXTRACTION
# =========================================================
extract_varcomp_table <- function(fit, dataset_name, aoi_value, re_candidate, family_name) {

  if (inherits(fit, "glmmTMB")) {
    vc <- tryCatch(VarCorr(fit), error = function(e) NULL)
    if (is.null(vc) || is.null(vc$cond)) return(tibble())

    return(
      purrr::imap_dfr(vc$cond, function(mat, grp_name) {
        mm <- as.matrix(mat)
        if (nrow(mm) == 0) return(tibble())

        vars <- diag(mm)
        tibble(
          dataset = dataset_name,
          AOI = as.character(aoi_value),
          family = family_name,
          re_candidate = re_candidate,
          group = grp_name,
          term = rownames(mm),
          variance = as.numeric(vars)
        )
      })
    )
  }

  if (inherits(fit, "lmerMod")) {
    vc <- tryCatch(VarCorr(fit), error = function(e) NULL)
    if (is.null(vc)) return(tibble())

    vc_df <- as.data.frame(vc)

    return(
      vc_df %>%
        dplyr::filter(is.na(var2)) %>%
        dplyr::transmute(
          dataset = dataset_name,
          AOI = as.character(aoi_value),
          family = family_name,
          re_candidate = re_candidate,
          group = grp,
          term = var1,
          variance = vcov
        )
    )
  }

  tibble()
}

extract_correlation_table <- function(fit, dataset_name, aoi_value, re_candidate, family_name) {

  if (inherits(fit, "glmmTMB")) {
    vc <- tryCatch(VarCorr(fit), error = function(e) NULL)
    if (is.null(vc) || is.null(vc$cond)) return(tibble())

    return(
      purrr::imap_dfr(vc$cond, function(mat, grp_name) {
        mm <- as.matrix(mat)
        if (nrow(mm) < 2) return(tibble())

        cors <- cov2cor(mm)
        idx <- which(upper.tri(cors), arr.ind = TRUE)
        if (nrow(idx) == 0) return(tibble())

        tibble(
          dataset = dataset_name,
          AOI = as.character(aoi_value),
          family = family_name,
          re_candidate = re_candidate,
          group = grp_name,
          term1 = rownames(cors)[idx[, 1]],
          term2 = colnames(cors)[idx[, 2]],
          correlation = cors[idx]
        )
      })
    )
  }

  if (inherits(fit, "lmerMod")) {
    vc <- tryCatch(VarCorr(fit), error = function(e) NULL)
    if (is.null(vc)) return(tibble())

    vc_df <- as.data.frame(vc)

    return(
      vc_df %>%
        dplyr::filter(!is.na(var2), var1 != "sdcor", var2 != "sdcor") %>%
        dplyr::transmute(
          dataset = dataset_name,
          AOI = as.character(aoi_value),
          family = family_name,
          re_candidate = re_candidate,
          group = grp,
          term1 = var1,
          term2 = var2,
          correlation = sdcor
        )
    )
  }

  tibble()
}

extract_fit_info <- function(fit, dataset_name, aoi_value, re_candidate, family_name, warns, msgs) {

  if (inherits(fit, "glmmTMB")) {
    s <- tryCatch(summary(fit), error = function(e) NULL)

    pd_hessian <- NA
    convergence_code <- NA_real_

    if (!is.null(s)) {
      if (!is.null(s$sdr$pdHess)) pd_hessian <- isTRUE(s$sdr$pdHess)
      if (!is.null(s$fit$convergence)) convergence_code <- s$fit$convergence
    }

    return(
      tibble(
        dataset = dataset_name,
        AOI = as.character(aoi_value),
        family = family_name,
        re_candidate = re_candidate,
        fit_ok = TRUE,
        has_warning = !is.na(collapse_unique(warns)),
        warning_message = collapse_unique(warns),
        error_message = NA_character_,
        other_message = collapse_unique(msgs),
        warning_type = classify_warning_type(collapse_unique(warns), NA_character_),
        pd_hessian = pd_hessian,
        convergence_code = convergence_code,
        singular_fit = NA,
        AIC = tryCatch(AIC(fit), error = function(e) NA_real_),
        BIC = tryCatch(BIC(fit), error = function(e) NA_real_),
        logLik = tryCatch(as.numeric(logLik(fit)), error = function(e) NA_real_)
      )
    )
  }

  if (inherits(fit, "lmerMod")) {
    singular_fit <- tryCatch(lme4::isSingular(fit, tol = 1e-5), error = function(e) NA)

    return(
      tibble(
        dataset = dataset_name,
        AOI = as.character(aoi_value),
        family = family_name,
        re_candidate = re_candidate,
        fit_ok = TRUE,
        has_warning = !is.na(collapse_unique(warns)),
        warning_message = collapse_unique(warns),
        error_message = NA_character_,
        other_message = collapse_unique(msgs),
        warning_type = classify_warning_type(collapse_unique(warns), NA_character_),
        pd_hessian = NA,
        convergence_code = NA_real_,
        singular_fit = singular_fit,
        AIC = tryCatch(AIC(fit), error = function(e) NA_real_),
        BIC = tryCatch(BIC(fit), error = function(e) NA_real_),
        logLik = tryCatch(as.numeric(logLik(fit)), error = function(e) NA_real_)
      )
    )
  }

  tibble()
}

# =========================================================
# FIT ALL MODELS
# =========================================================
fit_info_list <- list()
varcomp_list <- list()
correlation_list <- list()

for (dataset_name in names(dfs)) {
  dat <- prep_dataset(dfs[[dataset_name]], dataset_name)

  for (aoi_value in levels(droplevels(dat$AOI))) {
    dat_aoi <- dat %>% dplyr::filter(AOI == aoi_value)

    for (family_name in families_to_compare) {
      for (re_candidate in re_candidates) {

        warns <- character(0)
        msgs <- character(0)

        mod <- withCallingHandlers(
          tryCatch(
            fit_one_model(
              dat = dat_aoi,
              dataset_name = dataset_name,
              re_candidate = re_candidate,
              family_name = family_name
            ),
            error = function(e) e
          ),
          warning = function(w) {
            warns <<- c(warns, conditionMessage(w))
            invokeRestart("muffleWarning")
          },
          message = function(m) {
            msgs <<- c(msgs, conditionMessage(m))
            invokeRestart("muffleMessage")
          }
        )

        key <- paste(dataset_name, aoi_value, family_name, re_candidate, sep = "__")

        if (inherits(mod, "error")) {
          fit_info_list[[key]] <- tibble(
            dataset = dataset_name,
            AOI = as.character(aoi_value),
            family = family_name,
            re_candidate = re_candidate,
            fit_ok = FALSE,
            has_warning = !is.na(collapse_unique(warns)),
            warning_message = collapse_unique(warns),
            error_message = conditionMessage(mod),
            other_message = collapse_unique(msgs),
            warning_type = classify_warning_type(collapse_unique(warns), conditionMessage(mod)),
            pd_hessian = NA,
            convergence_code = NA_real_,
            singular_fit = NA,
            AIC = NA_real_,
            BIC = NA_real_,
            logLik = NA_real_
          )
          next
        }

        fit_info_list[[key]] <- extract_fit_info(
          fit = mod,
          dataset_name = dataset_name,
          aoi_value = aoi_value,
          re_candidate = re_candidate,
          family_name = family_name,
          warns = warns,
          msgs = msgs
        )

        varcomp_list[[key]] <- extract_varcomp_table(
          fit = mod,
          dataset_name = dataset_name,
          aoi_value = aoi_value,
          re_candidate = re_candidate,
          family_name = family_name
        )

        correlation_list[[key]] <- extract_correlation_table(
          fit = mod,
          dataset_name = dataset_name,
          aoi_value = aoi_value,
          re_candidate = re_candidate,
          family_name = family_name
        )
      }
    }
  }
}

# =========================================================
# TABLES
# =========================================================
fit_info_table_wd <- bind_rows(fit_info_list) %>%
  group_by(dataset, AOI, family) %>%
  mutate(
    best_AIC = min(AIC, na.rm = TRUE),
    delta_AIC = AIC - best_AIC,
    aic_group = case_when(
      is.na(AIC) ~ "fit_fail",
      delta_AIC == 0 ~ "winner",
      delta_AIC <= tol_aic ~ "equal_best",
      delta_AIC <= 6 ~ "some_support",
      TRUE ~ "weak"
    )
  ) %>%
  ungroup() %>%
  arrange(dataset, AOI, family, delta_AIC, re_candidate)

varcomp_table_wd <- bind_rows(varcomp_list) %>%
  arrange(dataset, AOI, family, re_candidate, group, term)

correlation_table_wd <- bind_rows(correlation_list) %>%
  arrange(dataset, AOI, family, re_candidate, group, term1, term2)

varcomp_summary_wd <- varcomp_table_wd %>%
  group_by(dataset, AOI, family, re_candidate, group) %>%
  summarise(
    n_terms = n(),
    min_variance = min(variance, na.rm = TRUE),
    max_variance = max(variance, na.rm = TRUE),
    mean_variance = mean(variance, na.rm = TRUE),
    n_near_zero_var = sum(variance < 1e-6, na.rm = TRUE),
    .groups = "drop"
  ) %>%
  arrange(dataset, AOI, family, re_candidate, group)

correlation_flags_wd <- correlation_table_wd %>%
  mutate(
    abs_correlation = abs(correlation),
    near_boundary_corr = abs_correlation > 0.95
  ) %>%
  arrange(desc(abs_correlation), dataset, AOI, family, re_candidate)

re_decision_table_wd <- fit_info_table_wd %>%
  left_join(
    varcomp_summary_wd %>%
      group_by(dataset, AOI, family, re_candidate) %>%
      summarise(
        total_near_zero_var = sum(n_near_zero_var, na.rm = TRUE),
        .groups = "drop"
      ),
    by = c("dataset", "AOI", "family", "re_candidate")
  ) %>%
  left_join(
    correlation_flags_wd %>%
      group_by(dataset, AOI, family, re_candidate) %>%
      summarise(
        n_near_boundary_corr = sum(near_boundary_corr, na.rm = TRUE),
        max_abs_correlation = max(abs_correlation, na.rm = TRUE),
        .groups = "drop"
      ),
    by = c("dataset", "AOI", "family", "re_candidate")
  ) %>%
  mutate(
    total_near_zero_var = dplyr::coalesce(total_near_zero_var, 0L),
    n_near_boundary_corr = dplyr::coalesce(n_near_boundary_corr, 0L),
    max_abs_correlation = dplyr::coalesce(max_abs_correlation, NA_real_)
  ) %>%
  arrange(dataset, AOI, family, delta_AIC, re_candidate)

re_summary_wd <- fit_info_table_wd %>%
  group_by(family, re_candidate) %>%
  summarise(
    n_cells = n(),
    n_fit_fail = sum(fit_ok %in% FALSE, na.rm = TRUE),
    n_warning = sum(has_warning %in% TRUE, na.rm = TRUE),
    n_hessian = sum(warning_type == "hessian", na.rm = TRUE),
    n_false_convergence = sum(warning_type == "false_convergence", na.rm = TRUE),
    n_nan_eval = sum(warning_type == "nan_eval", na.rm = TRUE),
    n_singular = sum(warning_type == "singular", na.rm = TRUE),
    n_best_or_equal = sum(aic_group %in% c("winner", "equal_best"), na.rm = TRUE),
    mean_delta_AIC = mean(delta_AIC, na.rm = TRUE),
    median_delta_AIC = median(delta_AIC, na.rm = TRUE),
    .groups = "drop"
  ) %>%
  arrange(family, n_fit_fail, n_warning, mean_delta_AIC)

# =========================================================
# OUTPUTS
# =========================================================
fit_info_table_wd
#varcomp_table_wd
#correlation_table_wd
#varcomp_summary_wd
#correlation_flags_wd
#re_decision_table_wd
re_summary_wd
```

