---
title: "AOI_allOverlaps"
output:
  html_document: default
  pdf_document: default
---


```{r setup, include=FALSE}
knitr::opts_chunk$set(
  echo = FALSE,
  warning = FALSE,
  message = FALSE,
  error = FALSE
)
```

```{r}
library(here)
library(dplyr)
library(tidyr)
library(purrr)
library(tibble)
library(ggplot2)
library(lme4)
library(mgcv)
options(scipen = 999)
```

```{r}
c_bed <- readRDS(here("prepped Data", "C_bed.rds"))
c_ein <- readRDS(here("prepped Data", "C_ein.rds"))
n_bed <- readRDS(here("prepped Data", "N_bed.rds"))
n_ein <- readRDS(here("prepped Data", "N_ein.rds"))
CS    <- readRDS(here("prepped Data", "CS.rds"))
INC   <- readRDS(here("prepped Data", "INC.rds"))
```

Anzahl Längenwerte pro AOI
```{r}
library(dplyr)
library(purrr)

# Datensätze
datasets <- list(
  c_bed = c_bed,
  c_ein = c_ein,
  n_bed = n_bed,
  n_ein = n_ein,
  CS    = CS,
  INC   = INC
)

# Hilfsfunktion: erste passende Spalte finden
find_col <- function(df, candidates) {
  hit <- candidates[candidates %in% names(df)]
  if (length(hit) == 0) return(NULL)
  hit[1]
}

count_distinct_length_values <- function(df, experiment_name) {
  
  aoi_col   <- find_col(df, c("AOI", "aoi"))
  nlet_col  <- find_col(df, c("nLetters", "nLetters.WD", "nLetters.L"))
  nword_col <- find_col(df, c("nWords", "nWords.WD", "nWords.L"))
  
  needed <- c(aoi_col, nlet_col, nword_col)
  if (any(is.null(needed))) {
    stop(
      paste0(
        "Im Datensatz ", experiment_name, " fehlen benötigte Spalten.\n",
        "AOI: ", aoi_col, "\n",
        "nLetters: ", nlet_col, "\n",
        "nWords: ", nword_col
      )
    )
  }
  
  df %>%
    mutate(
      AOI_plot = .data[[aoi_col]],
      nL_plot  = .data[[nlet_col]],
      nW_plot  = .data[[nword_col]]
    ) %>%
    filter(!is.na(AOI_plot)) %>%
    group_by(AOI_plot) %>%
    summarise(
      n_distinct_nLetters = n_distinct(nL_plot[!is.na(nL_plot)]),
      n_distinct_nWords   = n_distinct(nW_plot[!is.na(nW_plot)]),
      .groups = "drop"
    ) %>%
    mutate(experiment = experiment_name) %>%
    dplyr::select(experiment, AOI = AOI_plot, n_distinct_nLetters, n_distinct_nWords)
}

length_summary <- purrr::imap_dfr(datasets, count_distinct_length_values)

length_summary
```

Wir sehen vor allem in nWords, aber teils auch in nLetters niedrige Anzahlen an unterschiedlichen Werten. 


```{r}
make_length_overlap_jitter_plot <- function(df, experiment_name, aoi_value) {
  
  aoi_col   <- find_col(df, c("AOI", "aoi"))
  cond_col  <- find_col(df, c("Condition", "condition", "cond"))
  nlet_col  <- find_col(df, c("nLetters", "nLetters.WD", "nLetters.L"))
  nword_col <- find_col(df, c("nWords", "nWords.WD", "nWords.L"))
  
  needed <- c(aoi_col, cond_col, nlet_col, nword_col)
  if (any(is.null(needed))) {
    stop("Fehlende benötigte Spalten.")
  }
  
  df_use <- df %>%
    dplyr::mutate(
      AOI_plot      = .data[[aoi_col]],
      Cond_plot     = as.factor(.data[[cond_col]]),
      nLetters_plot = .data[[nlet_col]],
      nWords_plot   = .data[[nword_col]]
    ) %>%
    dplyr::filter(
      !is.na(AOI_plot),
      !is.na(Cond_plot),
      !is.na(nLetters_plot),
      !is.na(nWords_plot),
      AOI_plot == aoi_value
    ) %>%
    tidyr::pivot_longer(
      cols = c(nLetters_plot, nWords_plot),
      names_to = "length_type",
      values_to = "length_value"
    ) %>%
    dplyr::mutate(
      length_type = dplyr::recode(
        length_type,
        nLetters_plot = "nLetters",
        nWords_plot   = "nWords"
      )
    )
  
  ggplot(df_use, aes(x = length_value, y = Cond_plot)) +
    geom_jitter(height = 0.12, width = 0, alpha = 0.6, size = 1.3) +
    facet_wrap(~ length_type, scales = "free_x", ncol = 1) +
    labs(
      title = paste0(experiment_name, " | AOI ", aoi_value),
      subtitle = "Horizontaler Jitterplot nach Condition",
      x = "Länge",
      y = "Condition"
    ) +
    theme_minimal(base_size = 10) +
    theme(
      strip.text = element_text(size = 10),
      plot.title = element_text(size = 11, face = "bold"),
      plot.subtitle = element_text(size = 9),
      axis.text = element_text(size = 9),
      axis.title = element_text(size = 10),
      panel.spacing = unit(0.6, "lines")
    )
}

all_length_overlap_plots <- list()

for (dataset_name in names(datasets)) {
  
  df <- datasets[[dataset_name]]
  aoi_col <- find_col(df, c("AOI", "aoi"))
  
  if (is.null(aoi_col)) next
  
  aoi_values <- df %>%
    dplyr::filter(!is.na(.data[[aoi_col]])) %>%
    dplyr::pull(.data[[aoi_col]]) %>%
    unique()
  
  for (aoi_i in aoi_values) {
    
    plot_name <- paste0(dataset_name, "__AOI_", aoi_i)
    
    all_length_overlap_plots[[plot_name]] <- make_length_overlap_jitter_plot(
      df = df,
      experiment_name = dataset_name,
      aoi_value = aoi_i
    )
  }
}

for (nm in names(all_length_overlap_plots)) {
  print(all_length_overlap_plots[[nm]])
}

```



Wir beobachten: Meist, aber nicht immer sind die Werte zwischen Conditions vermischt. Allerdings, gemeinsam mit der niedrigen Anzahl an verschiedenen Werten lässt sich hier die identifizierbarkeit eines Terms in einer einzelnen AOI bezweifeln.


