---
title: "AOI_allOverlaps"
output:
  html_document: default
  pdf_document: default
---


```{r setup, include=FALSE}
knitr::opts_chunk$set(
  echo = FALSE,
  warning = FALSE,
  message = FALSE,
  error = FALSE
)
```

<style>
table {
  width: 100%;
  table-layout: fixed;
  border-collapse: collapse;
}

th, td {
  white-space: normal !important;
  word-wrap: break-word;
  overflow-wrap: break-word;
  vertical-align: top;
  padding: 4px;
}
</style>

```{r}
library(here)
library(dplyr)
library(tidyr)
library(purrr)
library(tibble)
library(ggplot2)
library(lme4)
library(mgcv)
options(scipen = 999)
```

```{r}
c_bed <- readRDS(here("prepped Data", "C_bed.rds"))
c_ein <- readRDS(here("prepped Data", "C_ein.rds"))
n_bed <- readRDS(here("prepped Data", "N_bed.rds"))
n_ein <- readRDS(here("prepped Data", "N_ein.rds"))
CS    <- readRDS(here("prepped Data", "CS.rds"))
INC   <- readRDS(here("prepped Data", "INC.rds"))
```

Anzahl Längenwerte pro AOI
```{r}
library(dplyr)
library(purrr)

# Datensätze
datasets <- list(
  c_bed = c_bed,
  c_ein = c_ein,
  n_bed = n_bed,
  n_ein = n_ein,
  CS    = CS,
  INC   = INC
)

# Hilfsfunktion: erste passende Spalte finden
find_col <- function(df, candidates) {
  hit <- candidates[candidates %in% names(df)]
  if (length(hit) == 0) return(NULL)
  hit[1]
}

count_distinct_length_values <- function(df, experiment_name) {
  
  aoi_col   <- find_col(df, c("AOI", "aoi"))
  nlet_col  <- find_col(df, c("nLetters", "nLetters.WD", "nLetters.L"))
  nword_col <- find_col(df, c("nWords", "nWords.WD", "nWords.L"))
  
  needed <- c(aoi_col, nlet_col, nword_col)
  if (any(is.null(needed))) {
    stop(
      paste0(
        "Im Datensatz ", experiment_name, " fehlen benötigte Spalten.\n",
        "AOI: ", aoi_col, "\n",
        "nLetters: ", nlet_col, "\n",
        "nWords: ", nword_col
      )
    )
  }
  
  df %>%
    mutate(
      AOI_plot = .data[[aoi_col]],
      nL_plot  = .data[[nlet_col]],
      nW_plot  = .data[[nword_col]]
    ) %>%
    filter(!is.na(AOI_plot)) %>%
    group_by(AOI_plot) %>%
    summarise(
      n_distinct_nLetters = n_distinct(nL_plot[!is.na(nL_plot)]),
      n_distinct_nWords   = n_distinct(nW_plot[!is.na(nW_plot)]),
      .groups = "drop"
    ) %>%
    mutate(experiment = experiment_name) %>%
    dplyr::select(experiment, AOI = AOI_plot, n_distinct_nLetters, n_distinct_nWords)
}

length_summary <- purrr::imap_dfr(datasets, count_distinct_length_values)
knitr::kable(
  length_summary,
  format = "html",
  table.attr = 'style="width:100%; table-layout: fixed;"'
)
```

Wir sehen vor allem in nWords, aber teils auch in nLetters niedrige Anzahlen an unterschiedlichen Werten. 

<br><br>

```{r}
make_length_overlap_jitter_plot <- function(df, experiment_name, aoi_value) {
  
  aoi_col   <- find_col(df, c("AOI", "aoi"))
  cond_col  <- find_col(df, c("Condition", "condition", "cond"))
  nlet_col  <- find_col(df, c("nLetters", "nLetters.WD", "nLetters.L"))
  nword_col <- find_col(df, c("nWords", "nWords.WD", "nWords.L"))
  
  needed <- c(aoi_col, cond_col, nlet_col, nword_col)
  if (any(is.null(needed))) {
    stop("Fehlende benötigte Spalten.")
  }
  
  df_use <- df %>%
    dplyr::mutate(
      AOI_plot      = .data[[aoi_col]],
      Cond_plot     = as.factor(.data[[cond_col]]),
      nLetters_plot = .data[[nlet_col]],
      nWords_plot   = .data[[nword_col]]
    ) %>%
    dplyr::filter(
      !is.na(AOI_plot),
      !is.na(Cond_plot),
      !is.na(nLetters_plot),
      !is.na(nWords_plot),
      AOI_plot == aoi_value
    ) %>%
    tidyr::pivot_longer(
      cols = c(nLetters_plot, nWords_plot),
      names_to = "length_type",
      values_to = "length_value"
    ) %>%
    dplyr::mutate(
      length_type = dplyr::recode(
        length_type,
        nLetters_plot = "nLetters",
        nWords_plot   = "nWords"
      )
    )
  
  ggplot(df_use, aes(x = length_value, y = Cond_plot)) +
    geom_jitter(height = 0.12, width = 0, alpha = 0.6, size = 1.3) +
    facet_wrap(~ length_type, scales = "free_x", ncol = 1) +
    labs(
      title = paste0(experiment_name, " | AOI ", aoi_value),
      subtitle = "Horizontaler Jitterplot nach Condition",
      x = "Länge",
      y = "Condition"
    ) +
    theme_minimal(base_size = 10) +
    theme(
      strip.text = element_text(size = 10),
      plot.title = element_text(size = 11, face = "bold"),
      plot.subtitle = element_text(size = 9),
      axis.text = element_text(size = 9),
      axis.title = element_text(size = 10),
      panel.spacing = unit(0.6, "lines")
    )
}

all_length_overlap_plots <- list()

for (dataset_name in names(datasets)) {
  
  df <- datasets[[dataset_name]]
  aoi_col <- find_col(df, c("AOI", "aoi"))
  
  if (is.null(aoi_col)) next
  
  aoi_values <- df %>%
    dplyr::filter(!is.na(.data[[aoi_col]])) %>%
    dplyr::pull(.data[[aoi_col]]) %>%
    unique()
  
  for (aoi_i in aoi_values) {
    
    plot_name <- paste0(dataset_name, "__AOI_", aoi_i)
    
    all_length_overlap_plots[[plot_name]] <- make_length_overlap_jitter_plot(
      df = df,
      experiment_name = dataset_name,
      aoi_value = aoi_i
    )
  }
}

for (nm in names(all_length_overlap_plots)) {
  print(all_length_overlap_plots[[nm]])
}

```

<br><br>

Wir beobachten: Meist, aber nicht immer sind die Werte zwischen Conditions vermischt. Allerdings, gemeinsam mit der niedrigen Anzahl an verschiedenen Werten lässt sich hier die identifizierbarkeit eines Terms in einer einzelnen AOI bezweifeln.


Explizite Prüfung, nLetters vs nWords pro Cluster - Anzahl Werte & Variation:
```{r}
library(dplyr)
library(purrr)
library(tidyr)
library(tibble)

# =========================================================
# INPUT
# Erwartet vorhandene Datensätze:
# c_bed, c_ein, n_bed, n_ein, CS
# =========================================================

dfs <- list(
  c_bed = c_bed,
  c_ein = c_ein,
  n_bed = n_bed,
  n_ein = n_ein,
  CS    = CS
)

# =========================================================
# HELFER
# =========================================================

round_df_4 <- function(df) {
  df %>%
    mutate(across(where(is.numeric), ~ round(.x, 4)))
}

# =========================================================
# ZÄHLUNG PRO EXPERIMENT × AGGR_LEVEL
# =========================================================

count_distinct_lengths_by_cluster <- function(df, exp_name) {
  needed <- c("aggr_level", "AOI", "nWords", "nLetters")
  missing_cols <- setdiff(needed, names(df))

  if (length(missing_cols) > 0) {
    stop(
      "Im Datensatz ", exp_name, " fehlen folgende Variablen: ",
      paste(missing_cols, collapse = ", ")
    )
  }

  df %>%
    filter(!is.na(aggr_level), !is.na(AOI)) %>%
    group_by(aggr_level) %>%
    summarise(
      experiment = exp_name,
      n_aoi_in_cluster = n_distinct(AOI),
      n_obs = dplyr::n(),
      n_distinct_nWords = n_distinct(nWords[!is.na(nWords)]),
      n_distinct_nLetters = n_distinct(nLetters[!is.na(nLetters)]),
      min_nWords = suppressWarnings(min(nWords, na.rm = TRUE)),
      max_nWords = suppressWarnings(max(nWords, na.rm = TRUE)),
      min_nLetters = suppressWarnings(min(nLetters, na.rm = TRUE)),
      max_nLetters = suppressWarnings(max(nLetters, na.rm = TRUE)),
      .groups = "drop"
    ) %>%
    relocate(experiment, .before = aggr_level)
}

# =========================================================
# ÜBER ALLE EXPERIMENTE
# =========================================================

length_distinct_by_cluster <- purrr::imap_dfr(
  dfs,
  count_distinct_lengths_by_cluster
)

# =========================================================
# OPTIONAL: DIREKTER VERGLEICH
# Positiv heißt: nLetters hat mehr verschiedene Werte
# =========================================================

length_distinct_by_cluster <- length_distinct_by_cluster %>%
  mutate(
    delta_distinct_nLetters_minus_nWords =
      n_distinct_nLetters - n_distinct_nWords
  )

# =========================================================
# OUTPUT
# =========================================================

knitr::kable(
  round_df_4(length_distinct_by_cluster),
  format = "html",
  table.attr = 'style="width:100%; table-layout: fixed;"'
)
```


