---
title: "ModellVariantenVergleiche"
output: html_document
---

```{r}
library(here)
library(dplyr)
library(tidyr)
library(purrr)
library(tibble)
library(ggplot2)
library(lme4)
library(mgcv)
options(scipen = 999)
```

```{r}
c_bed <- readRDS(here("prepped Data", "C_bed.rds"))
c_ein <- readRDS(here("prepped Data", "C_ein.rds"))
n_bed <- readRDS(here("prepped Data", "N_bed.rds"))
n_ein <- readRDS(here("prepped Data", "N_ein.rds"))
CS    <- readRDS(here("prepped Data", "CS.rds"))
INC   <- readRDS(here("prepped Data", "INC.rds"))
```

```{r}
c_bed <- c_bed %>% dplyr::filter(!is.na(FRT), FRT > 0)
c_ein <- c_ein %>% dplyr::filter(!is.na(FRT), FRT > 0)
n_bed <- n_bed %>% dplyr::filter(!is.na(FRT), FRT > 0)
n_ein <- n_ein %>% dplyr::filter(!is.na(FRT), FRT > 0)
CS    <- CS    %>% dplyr::filter(!is.na(FRT), FRT > 0)
INC   <- INC   %>% dplyr::filter(!is.na(FRT), FRT > 0)
```


*Vergleich: AOI Spezfische Prediciton und Fit-Fehler im Topic LOO*
```{r}
library(dplyr)
library(tidyr)
library(purrr)
library(tibble)
library(glmmTMB)

# =========================================================
# INPUT
# =========================================================

dfs <- list(
  c_bed = c_bed,
  c_ein = c_ein,
  n_bed = n_bed,
  n_ein = n_ein,
  CS    = CS
)

experiments_with_speaker <- c("n_bed", "n_ein", "CS")

# =========================================================
# HELFER
# =========================================================

safe_plain_df <- function(df) {
  out <- as.data.frame(df, stringsAsFactors = FALSE)
  rownames(out) <- NULL
  out
}

round_df_4 <- function(df) {
  df %>%
    dplyr::mutate(
      dplyr::across(where(is.numeric), ~ round(.x, 4))
    )
}

safe_mean <- function(x) {
  if (length(x) == 0 || all(is.na(x))) return(NA_real_)
  mean(x, na.rm = TRUE)
}

safe_median <- function(x) {
  if (length(x) == 0 || all(is.na(x))) return(NA_real_)
  stats::median(x, na.rm = TRUE)
}

safe_rmse <- function(sq_error) {
  if (length(sq_error) == 0 || all(is.na(sq_error))) return(NA_real_)
  sqrt(mean(sq_error, na.rm = TRUE))
}

collapse_unique <- function(x) {
  x <- unique(stats::na.omit(x))
  if (length(x) == 0) return(NA_character_)
  paste(x, collapse = " | ")
}

# =========================================================
# LEERE TABELLEN
# =========================================================

empty_cv_preds_tbl <- function() {
  tibble(
    experiment = character(),
    model_scope = character(),   # single / aggregated / all
    heldout_topic = character(),
    AOI = character(),
    aggr_level = character(),
    fit_id = character(),
    n_train = integer(),
    n_test = integer(),
    Participant = character(),
    Topic = character(),
    condition = character(),
    speaker = character(),
    observed = numeric(),
    .pred = numeric(),
    bias = numeric(),
    abs_error = numeric(),
    sq_error = numeric(),
    split_ok = logical(),
    split_reason = character(),
    fit_ok = logical(),
    fit_error = character(),
    predict_ok = logical(),
    predict_error = character(),
    fit_warning = character(),
    fit_nonposdef_hessian = logical(),
    fit_nonzero_convergence = logical()
  )
}

empty_fit_level_tbl <- function() {
  tibble(
    experiment = character(),
    model_scope = character(),
    heldout_topic = character(),
    fit_id = character(),
    aggr_level = character(),
    n_train = integer(),
    n_test = integer(),
    split_ok = logical(),
    split_reason = character(),
    fit_ok = logical(),
    fit_error = character(),
    predict_ok = logical(),
    predict_error = character(),
    fit_nonposdef_hessian = logical(),
    fit_nonzero_convergence = logical(),
    fit_warning = character(),
    n_pred = integer(),
    rmse = numeric(),
    mae = numeric(),
    mean_bias = numeric(),
    median_bias = numeric()
  )
}

empty_aoi_prediction_tbl <- function() {
  tibble(
    experiment = character(),
    model_scope = character(),
    heldout_topic = character(),
    aggr_level = character(),
    AOI = character(),
    n_pred = integer(),
    rmse = numeric(),
    mae = numeric(),
    mean_bias = numeric(),
    median_bias = numeric()
  )
}

empty_aoi_comparison_tbl <- function() {
  tibble(
    experiment = character(),
    heldout_topic = character(),
    aggr_level = character(),
    AOI = character(),
    rmse__single = numeric(),
    rmse__aggregated = numeric(),
    rmse__all = numeric(),
    mae__single = numeric(),
    mae__aggregated = numeric(),
    mae__all = numeric(),
    mean_bias__single = numeric(),
    mean_bias__aggregated = numeric(),
    mean_bias__all = numeric(),
    median_bias__single = numeric(),
    median_bias__aggregated = numeric(),
    median_bias__all = numeric(),
    n_pred__single = integer(),
    n_pred__aggregated = integer(),
    n_pred__all = integer(),
    n_aoi_in_cluster = integer(),
    comparable_single_vs_aggregated = logical(),
    comparable_single_vs_all = logical(),
    comparable_aggregated_vs_all = logical(),
    delta_rmse_aggregated_minus_single = numeric(),
    delta_rmse_all_minus_single = numeric(),
    delta_rmse_all_minus_aggregated = numeric(),
    delta_mae_aggregated_minus_single = numeric(),
    delta_mae_all_minus_single = numeric(),
    delta_mae_all_minus_aggregated = numeric(),
    delta_mean_bias_aggregated_minus_single = numeric(),
    delta_mean_bias_all_minus_single = numeric(),
    delta_mean_bias_all_minus_aggregated = numeric(),
    delta_median_bias_aggregated_minus_single = numeric(),
    delta_median_bias_all_minus_single = numeric(),
    delta_median_bias_all_minus_aggregated = numeric()
  )
}

empty_fit_problem_summary_tbl <- function() {
  tibble(
    experiment = character(),
    model_scope = character(),
    n_fits_total = integer(),
    n_valid_splits = integer(),
    n_invalid_splits = integer(),
    n_fit_ok = integer(),
    n_fit_failed = integer(),
    n_predict_ok = integer(),
    n_predict_failed = integer(),
    n_nonposdef_hessian_fits = integer(),
    n_nonzero_convergence_fits = integer(),
    n_warning_fits = integer(),
    prop_invalid_splits = numeric(),
    prop_fit_failed = numeric(),
    prop_predict_failed = numeric(),
    prop_nonposdef_hessian = numeric(),
    prop_nonzero_convergence = numeric(),
    prop_warning = numeric(),
    rmse_overall = numeric(),
    mae_overall = numeric(),
    mean_bias_overall = numeric(),
    median_bias_overall = numeric()
  )
}

# =========================================================
# DATEN VORBEREITEN
# nur echte Cluster mit > 1 AOI, Gamma braucht > 0
# =========================================================

prep_topic_cv_data <- function(df,
                               response = "FRT",
                               use_speaker = FALSE) {
  needed <- c(response, "nLetters", "Participant", "Topic", "condition", "AOI", "aggr_level")
  if (use_speaker) needed <- c(needed, "speaker")

  missing_cols <- setdiff(needed, names(df))
  if (length(missing_cols) > 0) {
    stop("Fehlende Variablen: ", paste(missing_cols, collapse = ", "))
  }

  out <- df %>%
    dplyr::filter(!is.na(.data[[response]])) %>%
    dplyr::filter(.data[[response]] > 0) %>%
    dplyr::filter(!is.na(nLetters), is.finite(nLetters), nLetters > 0) %>%
    dplyr::filter(!is.na(Participant), !is.na(Topic), !is.na(condition), !is.na(AOI), !is.na(aggr_level))

  if (use_speaker) {
    out <- out %>%
      dplyr::filter(!is.na(speaker))
  }

  out <- out %>%
    dplyr::mutate(
      Participant = factor(Participant),
      Topic = factor(Topic),
      condition = factor(condition),
      AOI = factor(AOI),
      aggr_level = factor(aggr_level)
    )

  if (use_speaker) {
    out <- out %>%
      dplyr::mutate(speaker = factor(speaker))
  }

  cluster_sizes <- out %>%
    dplyr::distinct(aggr_level, AOI) %>%
    dplyr::count(aggr_level, name = "n_aoi_in_cluster")

  real_clusters <- cluster_sizes %>%
    dplyr::filter(n_aoi_in_cluster > 1) %>%
    dplyr::pull(aggr_level) %>%
    as.character()

  out <- out %>%
    dplyr::filter(as.character(aggr_level) %in% real_clusters)

  list(
    data = safe_plain_df(out),
    cluster_sizes = cluster_sizes %>%
      dplyr::filter(as.character(aggr_level) %in% real_clusters)
  )
}

# =========================================================
# FORMELN
# =========================================================

make_formula_single <- function(response = "FRT",
                                use_speaker = FALSE) {
  rhs <- if (use_speaker) {
    "condition * speaker + nLetters + (1 | Topic) + (1 | Participant)"
  } else {
    "condition + nLetters + (1 | Topic) + (1 | Participant)"
  }

  stats::as.formula(paste(response, "~", rhs))
}

make_formula_aggregated <- function(response = "FRT",
                                    use_speaker = FALSE) {
  rhs <- if (use_speaker) {
    "AOI * condition * speaker + nLetters + (1 | Topic) + (1 | Participant)"
  } else {
    "AOI * condition + nLetters + (1 | Topic) + (1 | Participant)"
  }

  stats::as.formula(paste(response, "~", rhs))
}

make_formula_all <- function(response = "FRT",
                             use_speaker = FALSE) {
  rhs <- if (use_speaker) {
    "AOI * condition * speaker + nLetters + (1 | Topic) + (1 | Participant)"
  } else {
    "AOI * condition + nLetters + (1 | Topic) + (1 | Participant)"
  }

  stats::as.formula(paste(response, "~", rhs))
}

# =========================================================
# SPLIT CHECKS
# =========================================================

check_split_single <- function(train_df,
                               test_df,
                               response = "FRT",
                               use_speaker = FALSE) {
  reasons <- character(0)

  if (nrow(train_df) == 0) reasons <- c(reasons, "empty_train")
  if (nrow(test_df) == 0) reasons <- c(reasons, "empty_test")
  if (length(reasons) > 0) {
    return(list(ok = FALSE, reason = paste(reasons, collapse = " | ")))
  }

  if (dplyr::n_distinct(train_df$condition) < 2) {
    reasons <- c(reasons, "condition_has_less_than_2_levels_in_train")
  }

  if (use_speaker && dplyr::n_distinct(train_df$speaker) < 2) {
    reasons <- c(reasons, "speaker_has_less_than_2_levels_in_train")
  }

  if (dplyr::n_distinct(train_df$nLetters) < 2) {
    reasons <- c(reasons, "nLetters_has_less_than_2_values_in_train")
  }

  train_condition_levels <- unique(as.character(train_df$condition))
  test_condition_levels  <- unique(as.character(test_df$condition))
  if (!all(test_condition_levels %in% train_condition_levels)) {
    reasons <- c(reasons, "test_condition_level_missing_in_train")
  }

  if (use_speaker) {
    train_speaker_levels <- unique(as.character(train_df$speaker))
    test_speaker_levels  <- unique(as.character(test_df$speaker))
    if (!all(test_speaker_levels %in% train_speaker_levels)) {
      reasons <- c(reasons, "test_speaker_level_missing_in_train")
    }
  }

  if (any(!is.finite(train_df[[response]])) || any(train_df[[response]] <= 0, na.rm = TRUE)) {
    reasons <- c(reasons, "invalid_response_in_train")
  }
  if (any(!is.finite(test_df[[response]])) || any(test_df[[response]] <= 0, na.rm = TRUE)) {
    reasons <- c(reasons, "invalid_response_in_test")
  }

  list(
    ok = length(reasons) == 0,
    reason = if (length(reasons) == 0) NA_character_ else paste(reasons, collapse = " | ")
  )
}

check_split_aggregated <- function(train_df,
                                   test_df,
                                   response = "FRT",
                                   use_speaker = FALSE) {
  reasons <- character(0)

  if (nrow(train_df) == 0) reasons <- c(reasons, "empty_train")
  if (nrow(test_df) == 0) reasons <- c(reasons, "empty_test")
  if (length(reasons) > 0) {
    return(list(ok = FALSE, reason = paste(reasons, collapse = " | ")))
  }

  if (dplyr::n_distinct(train_df$AOI) < 2) {
    reasons <- c(reasons, "aoi_has_less_than_2_levels_in_train")
  }

  if (dplyr::n_distinct(train_df$condition) < 2) {
    reasons <- c(reasons, "condition_has_less_than_2_levels_in_train")
  }

  if (use_speaker && dplyr::n_distinct(train_df$speaker) < 2) {
    reasons <- c(reasons, "speaker_has_less_than_2_levels_in_train")
  }

  if (dplyr::n_distinct(train_df$nLetters) < 2) {
    reasons <- c(reasons, "nLetters_has_less_than_2_values_in_train")
  }

  train_aoi_levels <- unique(as.character(train_df$AOI))
  test_aoi_levels  <- unique(as.character(test_df$AOI))
  if (!all(test_aoi_levels %in% train_aoi_levels)) {
    reasons <- c(reasons, "test_aoi_level_missing_in_train")
  }

  train_condition_levels <- unique(as.character(train_df$condition))
  test_condition_levels  <- unique(as.character(test_df$condition))
  if (!all(test_condition_levels %in% train_condition_levels)) {
    reasons <- c(reasons, "test_condition_level_missing_in_train")
  }

  if (use_speaker) {
    train_speaker_levels <- unique(as.character(train_df$speaker))
    test_speaker_levels  <- unique(as.character(test_df$speaker))
    if (!all(test_speaker_levels %in% train_speaker_levels)) {
      reasons <- c(reasons, "test_speaker_level_missing_in_train")
    }
  }

  if (any(!is.finite(train_df[[response]])) || any(train_df[[response]] <= 0, na.rm = TRUE)) {
    reasons <- c(reasons, "invalid_response_in_train")
  }
  if (any(!is.finite(test_df[[response]])) || any(test_df[[response]] <= 0, na.rm = TRUE)) {
    reasons <- c(reasons, "invalid_response_in_test")
  }

  list(
    ok = length(reasons) == 0,
    reason = if (length(reasons) == 0) NA_character_ else paste(reasons, collapse = " | ")
  )
}

check_split_all <- function(train_df,
                            test_df,
                            response = "FRT",
                            use_speaker = FALSE) {
  reasons <- character(0)

  if (nrow(train_df) == 0) reasons <- c(reasons, "empty_train")
  if (nrow(test_df) == 0) reasons <- c(reasons, "empty_test")
  if (length(reasons) > 0) {
    return(list(ok = FALSE, reason = paste(reasons, collapse = " | ")))
  }

  if (dplyr::n_distinct(train_df$AOI) < 2) {
    reasons <- c(reasons, "aoi_has_less_than_2_levels_in_train")
  }

  if (dplyr::n_distinct(train_df$condition) < 2) {
    reasons <- c(reasons, "condition_has_less_than_2_levels_in_train")
  }

  if (use_speaker && dplyr::n_distinct(train_df$speaker) < 2) {
    reasons <- c(reasons, "speaker_has_less_than_2_levels_in_train")
  }

  if (dplyr::n_distinct(train_df$nLetters) < 2) {
    reasons <- c(reasons, "nLetters_has_less_than_2_values_in_train")
  }

  train_aoi_levels <- unique(as.character(train_df$AOI))
  test_aoi_levels  <- unique(as.character(test_df$AOI))
  if (!all(test_aoi_levels %in% train_aoi_levels)) {
    reasons <- c(reasons, "test_aoi_level_missing_in_train")
  }

  train_condition_levels <- unique(as.character(train_df$condition))
  test_condition_levels  <- unique(as.character(test_df$condition))
  if (!all(test_condition_levels %in% train_condition_levels)) {
    reasons <- c(reasons, "test_condition_level_missing_in_train")
  }

  if (use_speaker) {
    train_speaker_levels <- unique(as.character(train_df$speaker))
    test_speaker_levels  <- unique(as.character(test_df$speaker))
    if (!all(test_speaker_levels %in% train_speaker_levels)) {
      reasons <- c(reasons, "test_speaker_level_missing_in_train")
    }
  }

  if (any(!is.finite(train_df[[response]])) || any(train_df[[response]] <= 0, na.rm = TRUE)) {
    reasons <- c(reasons, "invalid_response_in_train")
  }
  if (any(!is.finite(test_df[[response]])) || any(test_df[[response]] <= 0, na.rm = TRUE)) {
    reasons <- c(reasons, "invalid_response_in_test")
  }

  list(
    ok = length(reasons) == 0,
    reason = if (length(reasons) == 0) NA_character_ else paste(reasons, collapse = " | ")
  )
}

# =========================================================
# FIT + PREDICT
# =========================================================

fit_predict_gamma <- function(train_df,
                              test_df,
                              formula_full,
                              split_check_fun,
                              response = "FRT",
                              use_speaker = FALSE,
                              pred_re_form = NULL) {
  split_check <- split_check_fun(
    train_df = train_df,
    test_df = test_df,
    response = response,
    use_speaker = use_speaker
  )

  if (!split_check$ok) {
    return(list(
      pred = rep(NA_real_, nrow(test_df)),
      split_ok = FALSE,
      split_reason = split_check$reason,
      fit_ok = FALSE,
      fit_error = "invalid_split",
      predict_ok = FALSE,
      predict_error = "no_prediction_because_invalid_split",
      fit_warning = NA_character_,
      fit_nonposdef_hessian = NA,
      fit_nonzero_convergence = NA
    ))
  }

  train_df_fit <- droplevels(train_df)
  test_df_pred <- droplevels(test_df)

  warns <- character(0)
  msgs <- character(0)

  fit <- withCallingHandlers(
    tryCatch(
      glmmTMB::glmmTMB(
        formula = formula_full,
        data = train_df_fit,
        family = Gamma(link = "log")
      ),
      error = function(e) e
    ),
    warning = function(w) {
      warns <<- c(warns, conditionMessage(w))
      invokeRestart("muffleWarning")
    },
    message = function(m) {
      msgs <<- c(msgs, conditionMessage(m))
      invokeRestart("muffleMessage")
    }
  )

  if (inherits(fit, "error")) {
    return(list(
      pred = rep(NA_real_, nrow(test_df_pred)),
      split_ok = TRUE,
      split_reason = NA_character_,
      fit_ok = FALSE,
      fit_error = conditionMessage(fit),
      predict_ok = FALSE,
      predict_error = "no_prediction_because_fit_failed",
      fit_warning = collapse_unique(c(warns, msgs)),
      fit_nonposdef_hessian = NA,
      fit_nonzero_convergence = NA
    ))
  }

  fit_nonposdef_hessian <- tryCatch(
    !isTRUE(fit$sdr$pdHess),
    error = function(e) NA
  )

  fit_nonzero_convergence <- tryCatch(
    {
      conv <- fit$fit$convergence
      if (is.null(conv)) NA else conv != 0
    },
    error = function(e) NA
  )

  pred_obj <- tryCatch(
    predict(
      fit,
      newdata = test_df_pred,
      type = "response",
      re.form = pred_re_form,
      allow.new.levels = TRUE
    ),
    error = function(e) e
  )

  if (inherits(pred_obj, "error")) {
    return(list(
      pred = rep(NA_real_, nrow(test_df_pred)),
      split_ok = TRUE,
      split_reason = NA_character_,
      fit_ok = TRUE,
      fit_error = NA_character_,
      predict_ok = FALSE,
      predict_error = conditionMessage(pred_obj),
      fit_warning = collapse_unique(c(warns, msgs)),
      fit_nonposdef_hessian = fit_nonposdef_hessian,
      fit_nonzero_convergence = fit_nonzero_convergence
    ))
  }

  list(
    pred = as.numeric(pred_obj),
    split_ok = TRUE,
    split_reason = NA_character_,
    fit_ok = TRUE,
    fit_error = NA_character_,
    predict_ok = TRUE,
    predict_error = NA_character_,
    fit_warning = collapse_unique(c(warns, msgs)),
    fit_nonposdef_hessian = fit_nonposdef_hessian,
    fit_nonzero_convergence = fit_nonzero_convergence
  )
}

# =========================================================
# EIN EXPERIMENT
# =========================================================

run_topic_cv_compare_one_experiment_gamma <- function(df,
                                                      exp_name,
                                                      response = "FRT",
                                                      use_speaker = FALSE,
                                                      pred_re_form = NULL) {
  prep <- prep_topic_cv_data(
    df = df,
    response = response,
    use_speaker = use_speaker
  )

  dat <- prep$data
  cluster_sizes <- prep$cluster_sizes

  if (nrow(dat) == 0) {
    return(list(
      cv_preds = empty_cv_preds_tbl(),
      fit_level_summary = empty_fit_level_tbl(),
      aoi_prediction_summary = empty_aoi_prediction_tbl(),
      aoi_comparison = empty_aoi_comparison_tbl(),
      fit_problem_summary = empty_fit_problem_summary_tbl()
    ))
  }

  topics <- unique(as.character(dat$Topic))

  # -----------------------------------------------------
  # SINGLE
  # -----------------------------------------------------

  single_preds <- purrr::map_dfr(topics, function(topic_i) {
    test_topic_df <- dat %>% dplyr::filter(as.character(Topic) == topic_i)
    aois_in_test <- unique(as.character(test_topic_df$AOI))

    purrr::map_dfr(aois_in_test, function(aoi_i) {
      train_df <- dat %>%
        dplyr::filter(as.character(Topic) != topic_i,
                      as.character(AOI) == aoi_i)

      test_df <- dat %>%
        dplyr::filter(as.character(Topic) == topic_i,
                      as.character(AOI) == aoi_i)

      fit_out <- fit_predict_gamma(
        train_df = train_df,
        test_df = test_df,
        formula_full = make_formula_single(response = response, use_speaker = use_speaker),
        split_check_fun = check_split_single,
        response = response,
        use_speaker = use_speaker,
        pred_re_form = pred_re_form
      )

      tibble(
        experiment = exp_name,
        model_scope = "single",
        heldout_topic = topic_i,
        AOI = aoi_i,
        aggr_level = unique(as.character(test_df$aggr_level))[1],
        fit_id = paste(exp_name, "single", topic_i, aoi_i, sep = "__"),
        n_train = nrow(train_df),
        n_test = nrow(test_df),
        Participant = as.character(test_df$Participant),
        Topic = as.character(test_df$Topic),
        condition = as.character(test_df$condition),
        speaker = if (use_speaker) as.character(test_df$speaker) else NA_character_,
        observed = test_df[[response]],
        .pred = fit_out$pred,
        bias = fit_out$pred - test_df[[response]],
        abs_error = abs(test_df[[response]] - fit_out$pred),
        sq_error = (test_df[[response]] - fit_out$pred)^2,
        split_ok = fit_out$split_ok,
        split_reason = fit_out$split_reason,
        fit_ok = fit_out$fit_ok,
        fit_error = fit_out$fit_error,
        predict_ok = fit_out$predict_ok,
        predict_error = fit_out$predict_error,
        fit_warning = fit_out$fit_warning,
        fit_nonposdef_hessian = fit_out$fit_nonposdef_hessian,
        fit_nonzero_convergence = fit_out$fit_nonzero_convergence
      )
    })
  })

  # -----------------------------------------------------
  # AGGREGATED
  # -----------------------------------------------------

  aggregated_preds <- purrr::map_dfr(topics, function(topic_i) {
    test_topic_df <- dat %>% dplyr::filter(as.character(Topic) == topic_i)
    groups_in_test <- unique(as.character(test_topic_df$aggr_level))

    purrr::map_dfr(groups_in_test, function(group_i) {
      train_df <- dat %>%
        dplyr::filter(as.character(Topic) != topic_i,
                      as.character(aggr_level) == group_i)

      test_df <- dat %>%
        dplyr::filter(as.character(Topic) == topic_i,
                      as.character(aggr_level) == group_i)

      fit_out <- fit_predict_gamma(
        train_df = train_df,
        test_df = test_df,
        formula_full = make_formula_aggregated(response = response, use_speaker = use_speaker),
        split_check_fun = check_split_aggregated,
        response = response,
        use_speaker = use_speaker,
        pred_re_form = pred_re_form
      )

      tibble(
        experiment = exp_name,
        model_scope = "aggregated",
        heldout_topic = topic_i,
        AOI = as.character(test_df$AOI),
        aggr_level = group_i,
        fit_id = paste(exp_name, "aggregated", topic_i, group_i, sep = "__"),
        n_train = nrow(train_df),
        n_test = nrow(test_df),
        Participant = as.character(test_df$Participant),
        Topic = as.character(test_df$Topic),
        condition = as.character(test_df$condition),
        speaker = if (use_speaker) as.character(test_df$speaker) else NA_character_,
        observed = test_df[[response]],
        .pred = fit_out$pred,
        bias = fit_out$pred - test_df[[response]],
        abs_error = abs(test_df[[response]] - fit_out$pred),
        sq_error = (test_df[[response]] - fit_out$pred)^2,
        split_ok = fit_out$split_ok,
        split_reason = fit_out$split_reason,
        fit_ok = fit_out$fit_ok,
        fit_error = fit_out$fit_error,
        predict_ok = fit_out$predict_ok,
        predict_error = fit_out$predict_error,
        fit_warning = fit_out$fit_warning,
        fit_nonposdef_hessian = fit_out$fit_nonposdef_hessian,
        fit_nonzero_convergence = fit_out$fit_nonzero_convergence
      )
    })
  })

  # -----------------------------------------------------
  # ALL
  # ein Fit pro Topic-LOO über alle echten Cluster-AOIs
  # Vorhersage wird danach AOI-spezifisch ausgewertet
  # -----------------------------------------------------

  all_preds <- purrr::map_dfr(topics, function(topic_i) {
    train_df <- dat %>%
      dplyr::filter(as.character(Topic) != topic_i)

    test_df <- dat %>%
      dplyr::filter(as.character(Topic) == topic_i)

    fit_out <- fit_predict_gamma(
      train_df = train_df,
      test_df = test_df,
      formula_full = make_formula_all(response = response, use_speaker = use_speaker),
      split_check_fun = check_split_all,
      response = response,
      use_speaker = use_speaker,
      pred_re_form = pred_re_form
    )

    tibble(
      experiment = exp_name,
      model_scope = "all",
      heldout_topic = topic_i,
      AOI = as.character(test_df$AOI),
      aggr_level = as.character(test_df$aggr_level),
      fit_id = paste(exp_name, "all", topic_i, sep = "__"),
      n_train = nrow(train_df),
      n_test = nrow(test_df),
      Participant = as.character(test_df$Participant),
      Topic = as.character(test_df$Topic),
      condition = as.character(test_df$condition),
      speaker = if (use_speaker) as.character(test_df$speaker) else NA_character_,
      observed = test_df[[response]],
      .pred = fit_out$pred,
      bias = fit_out$pred - test_df[[response]],
      abs_error = abs(test_df[[response]] - fit_out$pred),
      sq_error = (test_df[[response]] - fit_out$pred)^2,
      split_ok = fit_out$split_ok,
      split_reason = fit_out$split_reason,
      fit_ok = fit_out$fit_ok,
      fit_error = fit_out$fit_error,
      predict_ok = fit_out$predict_ok,
      predict_error = fit_out$predict_error,
      fit_warning = fit_out$fit_warning,
      fit_nonposdef_hessian = fit_out$fit_nonposdef_hessian,
      fit_nonzero_convergence = fit_out$fit_nonzero_convergence
    )
  })

  cv_preds <- dplyr::bind_rows(single_preds, aggregated_preds, all_preds)

  # -----------------------------------------------------
  # FIT-LEVEL
  # -----------------------------------------------------

  fit_level_summary <- cv_preds %>%
    dplyr::group_by(experiment, model_scope, heldout_topic, fit_id, aggr_level) %>%
    dplyr::summarise(
      n_train = dplyr::first(n_train),
      n_test = dplyr::first(n_test),
      split_ok = dplyr::first(split_ok),
      split_reason = dplyr::first(split_reason),
      fit_ok = dplyr::first(fit_ok),
      fit_error = dplyr::first(fit_error),
      predict_ok = dplyr::first(predict_ok),
      predict_error = dplyr::first(predict_error),
      fit_nonposdef_hessian = dplyr::first(fit_nonposdef_hessian),
      fit_nonzero_convergence = dplyr::first(fit_nonzero_convergence),
      fit_warning = dplyr::first(fit_warning),
      n_pred = sum(!is.na(.pred)),
      rmse = safe_rmse(sq_error),
      mae = safe_mean(abs_error),
      mean_bias = safe_mean(bias),
      median_bias = safe_median(bias),
      .groups = "drop"
    )

  # -----------------------------------------------------
  # AOI-LEVEL VORHERSAGE
  # -----------------------------------------------------

  aoi_prediction_summary <- cv_preds %>%
    dplyr::group_by(experiment, model_scope, heldout_topic, aggr_level, AOI) %>%
    dplyr::summarise(
      n_pred = sum(!is.na(.pred)),
      rmse = safe_rmse(sq_error),
      mae = safe_mean(abs_error),
      mean_bias = safe_mean(bias),
      median_bias = safe_median(bias),
      .groups = "drop"
    )

  # -----------------------------------------------------
  # DIREKTER AOI-VERGLEICH single vs aggregated vs all
  # -----------------------------------------------------

  aoi_comparison <- aoi_prediction_summary %>%
    dplyr::select(experiment, model_scope, heldout_topic, aggr_level, AOI, rmse, mae, mean_bias, median_bias, n_pred) %>%
    tidyr::pivot_wider(
      names_from = model_scope,
      values_from = c(rmse, mae, mean_bias, median_bias, n_pred),
      names_sep = "__"
    ) %>%
    dplyr::left_join(cluster_sizes, by = "aggr_level") %>%
    dplyr::mutate(
      comparable_single_vs_aggregated =
        !is.na(rmse__single) & !is.na(rmse__aggregated) &
        !is.na(mae__single) & !is.na(mae__aggregated) &
        !is.na(n_pred__single) & !is.na(n_pred__aggregated) &
        n_pred__single > 0 & n_pred__aggregated > 0,

      comparable_single_vs_all =
        !is.na(rmse__single) & !is.na(rmse__all) &
        !is.na(mae__single) & !is.na(mae__all) &
        !is.na(n_pred__single) & !is.na(n_pred__all) &
        n_pred__single > 0 & n_pred__all > 0,

      comparable_aggregated_vs_all =
        !is.na(rmse__aggregated) & !is.na(rmse__all) &
        !is.na(mae__aggregated) & !is.na(mae__all) &
        !is.na(n_pred__aggregated) & !is.na(n_pred__all) &
        n_pred__aggregated > 0 & n_pred__all > 0,

      delta_rmse_aggregated_minus_single = rmse__aggregated - rmse__single,
      delta_rmse_all_minus_single = rmse__all - rmse__single,
      delta_rmse_all_minus_aggregated = rmse__all - rmse__aggregated,

      delta_mae_aggregated_minus_single = mae__aggregated - mae__single,
      delta_mae_all_minus_single = mae__all - mae__single,
      delta_mae_all_minus_aggregated = mae__all - mae__aggregated,

      delta_mean_bias_aggregated_minus_single = mean_bias__aggregated - mean_bias__single,
      delta_mean_bias_all_minus_single = mean_bias__all - mean_bias__single,
      delta_mean_bias_all_minus_aggregated = mean_bias__all - mean_bias__aggregated,

      delta_median_bias_aggregated_minus_single = median_bias__aggregated - median_bias__single,
      delta_median_bias_all_minus_single = median_bias__all - median_bias__single,
      delta_median_bias_all_minus_aggregated = median_bias__all - median_bias__aggregated
    )

  # -----------------------------------------------------
  # FIT-PROBLEME PRO SCOPE
  # -----------------------------------------------------

  fit_problem_summary <- fit_level_summary %>%
    dplyr::group_by(experiment, model_scope) %>%
    dplyr::summarise(
      n_fits_total = dplyr::n(),
      n_valid_splits = sum(split_ok %in% TRUE, na.rm = TRUE),
      n_invalid_splits = sum(split_ok %in% FALSE, na.rm = TRUE),
      n_fit_ok = sum(fit_ok %in% TRUE, na.rm = TRUE),
      n_fit_failed = sum(split_ok %in% TRUE & fit_ok %in% FALSE, na.rm = TRUE),
      n_predict_ok = sum(predict_ok %in% TRUE, na.rm = TRUE),
      n_predict_failed = sum(split_ok %in% TRUE & fit_ok %in% TRUE & predict_ok %in% FALSE, na.rm = TRUE),
      n_nonposdef_hessian_fits = sum(fit_nonposdef_hessian %in% TRUE, na.rm = TRUE),
      n_nonzero_convergence_fits = sum(fit_nonzero_convergence %in% TRUE, na.rm = TRUE),
      n_warning_fits = sum(!is.na(fit_warning), na.rm = TRUE),
      prop_invalid_splits = n_invalid_splits / n_fits_total,
      prop_fit_failed = n_fit_failed / n_fits_total,
      prop_predict_failed = n_predict_failed / n_fits_total,
      prop_nonposdef_hessian = n_nonposdef_hessian_fits / n_fits_total,
      prop_nonzero_convergence = n_nonzero_convergence_fits / n_fits_total,
      prop_warning = n_warning_fits / n_fits_total,
      rmse_overall = safe_rmse(cv_preds$sq_error[cv_preds$experiment == dplyr::first(experiment) &
                                                   cv_preds$model_scope == dplyr::first(model_scope)]),
      mae_overall = safe_mean(cv_preds$abs_error[cv_preds$experiment == dplyr::first(experiment) &
                                                   cv_preds$model_scope == dplyr::first(model_scope)]),
      mean_bias_overall = safe_mean(cv_preds$bias[cv_preds$experiment == dplyr::first(experiment) &
                                                    cv_preds$model_scope == dplyr::first(model_scope)]),
      median_bias_overall = safe_median(cv_preds$bias[cv_preds$experiment == dplyr::first(experiment) &
                                                        cv_preds$model_scope == dplyr::first(model_scope)]),
      .groups = "drop"
    )

  list(
    cv_preds = cv_preds,
    fit_level_summary = fit_level_summary,
    aoi_prediction_summary = aoi_prediction_summary,
    aoi_comparison = aoi_comparison,
    fit_problem_summary = fit_problem_summary
  )
}

# =========================================================
# ÜBER ALLE EXPERIMENTE
# =========================================================

run_topic_cv_compare_all_gamma <- function(dfs,
                                           response = "FRT",
                                           experiments_with_speaker = c("n_bed", "n_ein", "CS"),
                                           pred_re_form = NULL) {
  nested <- purrr::imap(dfs, function(df, exp_name) {
    run_topic_cv_compare_one_experiment_gamma(
      df = df,
      exp_name = exp_name,
      response = response,
      use_speaker = exp_name %in% experiments_with_speaker,
      pred_re_form = pred_re_form
    )
  })

  list(
    nested = nested,
    cv_preds_all = dplyr::bind_rows(purrr::map(nested, "cv_preds")),
    fit_level_all = dplyr::bind_rows(purrr::map(nested, "fit_level_summary")),
    aoi_prediction_summary_all = dplyr::bind_rows(purrr::map(nested, "aoi_prediction_summary")),
    aoi_comparison_all = dplyr::bind_rows(purrr::map(nested, "aoi_comparison")),
    fit_problem_summary_all = dplyr::bind_rows(purrr::map(nested, "fit_problem_summary"))
  )
}

# =========================================================
# AUSFÜHREN
# pred_re_form = NULL:
# bekannte Participant-RE werden genutzt,
# neuer heldout Topic geht auf RE = 0
# =========================================================

res_topic_compare_gamma <- run_topic_cv_compare_all_gamma(
  dfs = dfs,
  response = "FRT",
  experiments_with_speaker = experiments_with_speaker,
  pred_re_form = NULL
)

# =========================================================
# OUTPUTS
# =========================================================

# 1) AOI-spezifischer direkter Vergleich
#round_df_4(res_topic_compare_gamma$aoi_comparison_all)

# 2) AOI-spezifische RMSE / MAE / Bias je Modell und heldout Topic
#round_df_4(res_topic_compare_gamma$aoi_prediction_summary_all)

# 3) Fit-Probleme pro Modelltyp
round_df_4(res_topic_compare_gamma$fit_problem_summary_all)

# 4) Detailtabelle pro tatsächlichem Fit
#round_df_4(res_topic_compare_gamma$fit_level_all)

# 5) Rohvorhersagen
# res_topic_compare_gamma$cv_preds_all

win_equal_loss_by_model <- dplyr::bind_rows(
  res_topic_compare_gamma$aoi_comparison_all %>%
    dplyr::transmute(
      model = "aggregated",
      outcome = dplyr::case_when(
        is.na(delta_rmse_aggregated_minus_single) ~ NA_character_,
        delta_rmse_aggregated_minus_single < -1 ~ "win",
        delta_rmse_aggregated_minus_single >  1 ~ "loss",
        TRUE ~ "equal"
      )
    ),
  res_topic_compare_gamma$aoi_comparison_all %>%
    dplyr::transmute(
      model = "single",
      outcome = dplyr::case_when(
        is.na(delta_rmse_aggregated_minus_single) ~ NA_character_,
        delta_rmse_aggregated_minus_single < -1 ~ "loss",
        delta_rmse_aggregated_minus_single >  1 ~ "win",
        TRUE ~ "equal"
      )
    ),
  res_topic_compare_gamma$aoi_comparison_all %>%
    dplyr::transmute(
      model = "all",
      outcome = dplyr::case_when(
        is.na(delta_rmse_all_minus_single) ~ NA_character_,
        delta_rmse_all_minus_single < -1 ~ "win",
        delta_rmse_all_minus_single >  1 ~ "loss",
        TRUE ~ "equal"
      )
    ),
  res_topic_compare_gamma$aoi_comparison_all %>%
    dplyr::transmute(
      model = "single",
      outcome = dplyr::case_when(
        is.na(delta_rmse_all_minus_single) ~ NA_character_,
        delta_rmse_all_minus_single < -1 ~ "loss",
        delta_rmse_all_minus_single >  1 ~ "win",
        TRUE ~ "equal"
      )
    ),
  res_topic_compare_gamma$aoi_comparison_all %>%
    dplyr::transmute(
      model = "all",
      outcome = dplyr::case_when(
        is.na(delta_rmse_all_minus_aggregated) ~ NA_character_,
        delta_rmse_all_minus_aggregated < -1 ~ "win",
        delta_rmse_all_minus_aggregated >  1 ~ "loss",
        TRUE ~ "equal"
      )
    ),
  res_topic_compare_gamma$aoi_comparison_all %>%
    dplyr::transmute(
      model = "aggregated",
      outcome = dplyr::case_when(
        is.na(delta_rmse_all_minus_aggregated) ~ NA_character_,
        delta_rmse_all_minus_aggregated < -1 ~ "loss",
        delta_rmse_all_minus_aggregated >  1 ~ "win",
        TRUE ~ "equal"
      )
    )
) %>%
  dplyr::filter(!is.na(outcome)) %>%
  dplyr::count(model, outcome) %>%
  tidyr::pivot_wider(
    names_from = outcome,
    values_from = n,
    values_fill = 0
  ) %>%
  dplyr::arrange(model)

round_df_4(win_equal_loss_by_model)
```
Inhaltlich schneiden die single-Modelle insgesamt am schwächsten ab. Das zeigt sich sowohl in den höheren RMSE- und MAE-Werten in fast allen Experimenten als auch in der paarweisen Vergleichstabelle, in der single mit 61 Siegen, aber 120 Niederlagen deutlich zurückliegt. Dagegen liegen die Strategien aggregated und all sehr nah beieinander. Beide erzielen über die Experimente hinweg ähnliche Fehlermaße, wobei all in c_bed, n_bed und beim globalen Vergleich leicht günstiger wirkt, während aggregated in einzelnen Experimenten praktisch gleichauf liegt. Die direkte Gegenüberstellung bestätigt dieses Bild: aggregated und all haben fast gleich viele Gewinne und Verluste, während beide dem single-Ansatz klar überlegen sind.



*FRT.WD vs FRT Gamma - Prädiktion auf Rohskala Vergleich*
```{r}
library(dplyr)
library(tidyr)
library(purrr)
library(glmmTMB)
library(lme4)

# =========================================================
# INPUT
# =========================================================

dfs <- list(
  c_bed = c_bed,
  c_ein = c_ein,
  n_bed = n_bed,
  n_ein = n_ein,
  CS    = CS
)

experiments_with_speaker <- c("n_bed", "n_ein", "CS")

# =========================================================
# HELFER
# =========================================================

safe_plain_df <- function(df) {
  out <- as.data.frame(df, stringsAsFactors = FALSE)
  rownames(out) <- NULL
  out
}

round_df_4 <- function(df) {
  df %>%
    mutate(across(where(is.numeric), ~ round(.x, 4)))
}

safe_mean <- function(x) {
  x <- x[is.finite(x)]
  if (length(x) == 0) return(NA_real_)
  mean(x)
}

safe_rmse <- function(sq_error) {
  sq_error <- sq_error[is.finite(sq_error)]
  if (length(sq_error) == 0) return(NA_real_)
  sqrt(mean(sq_error))
}

collapse_unique <- function(x) {
  x <- unique(stats::na.omit(x))
  if (length(x) == 0) return(NA_character_)
  paste(x, collapse = " | ")
}

# =========================================================
# LEERE TABELLEN
# =========================================================

empty_prediction_tbl <- function() {
  tibble(
    experiment = character(),
    strategy = character(),
    heldout_topic = character(),
    aggr_level = character(),
    AOI = character(),
    n_aoi_in_cluster = integer(),
    observed_FRT = numeric(),
    pred_FRT = numeric(),
    abs_error_FRT = numeric(),
    sq_error_FRT = numeric()
  )
}

empty_prediction_summary_tbl <- function() {
  tibble(
    experiment = character(),
    strategy = character(),
    AOI = character(),
    aggr_level = character(),
    n_aoi_in_cluster = integer(),
    n_pred = integer(),
    rmse_FRT = numeric(),
    mae_FRT = numeric()
  )
}

empty_prediction_comparison_tbl <- function() {
  tibble(
    experiment = character(),
    AOI = character(),
    aggr_level = character(),
    n_aoi_in_cluster = integer(),
    rmse_FRT__aggregated_raw = numeric(),
    rmse_FRT__normalized_single = numeric(),
    mae_FRT__aggregated_raw = numeric(),
    mae_FRT__normalized_single = numeric(),
    n_pred__aggregated_raw = integer(),
    n_pred__normalized_single = integer(),
    delta_rmse_FRT_agg_minus_norm = numeric(),
    delta_mae_FRT_agg_minus_norm = numeric()
  )
}

empty_global_tbl <- function() {
  tibble(
    experiment = character(),
    strategy = character(),
    n_aoi = integer(),
    mean_rmse_FRT = numeric(),
    median_rmse_FRT = numeric(),
    mean_mae_FRT = numeric(),
    median_mae_FRT = numeric()
  )
}

# =========================================================
# DATEN VORBEREITEN
# Single-AOI-Cluster bleiben jetzt erhalten
# =========================================================

prep_head_to_head_data <- function(df,
                                   response_raw = "FRT",
                                   response_norm = "FRT.WD",
                                   use_speaker = FALSE) {
  needed <- c(
    response_raw, response_norm, "nWords", "nLetters",
    "Participant", "Topic", "condition", "AOI", "aggr_level"
  )
  if (use_speaker) needed <- c(needed, "speaker")

  missing_cols <- setdiff(needed, names(df))
  if (length(missing_cols) > 0) {
    stop("Fehlende Variablen: ", paste(missing_cols, collapse = ", "))
  }

  out <- df %>%
    filter(!is.na(.data[[response_raw]])) %>%
    filter(!is.na(.data[[response_norm]])) %>%
    filter(!is.na(nWords), !is.na(nLetters)) %>%
    filter(.data[[response_raw]] > 0) %>%
    filter(.data[[response_norm]] > 0) %>%
    filter(nWords > 0) %>%
    filter(!is.na(Participant), !is.na(Topic), !is.na(condition), !is.na(AOI), !is.na(aggr_level))

  if (use_speaker) {
    out <- out %>% filter(!is.na(speaker))
  }

  out <- out %>%
    mutate(
      Participant = factor(Participant),
      Topic = factor(Topic),
      condition = factor(condition),
      AOI = factor(AOI),
      aggr_level = factor(aggr_level)
    )

  if (use_speaker) {
    out <- out %>% mutate(speaker = factor(speaker))
  }

  cluster_sizes <- out %>%
    distinct(aggr_level, AOI) %>%
    count(aggr_level, name = "n_aoi_in_cluster")

  list(
    data = safe_plain_df(out),
    cluster_sizes = cluster_sizes
  )
}

# =========================================================
# FORMELN
# =========================================================

make_formula_norm_single <- function(response = "FRT.WD",
                                     use_speaker = FALSE) {
  rhs <- if (use_speaker) {
    "condition * speaker + (1 | Topic) + (1 | Participant)"
  } else {
    "condition + (1 | Topic) + (1 | Participant)"
  }
  as.formula(paste(response, "~", rhs))
}

make_formula_raw_aggregated <- function(response = "FRT",
                                        use_speaker = FALSE,
                                        n_aoi_in_cluster = 1L) {
  rhs <- if (n_aoi_in_cluster > 1) {
    if (use_speaker) {
      "AOI * condition * speaker + nLetters + (1 | Topic) + (1 | Participant)"
    } else {
      "AOI * condition + nLetters + (1 | Topic) + (1 | Participant)"
    }
  } else {
    if (use_speaker) {
      "condition * speaker + nLetters + (1 | Topic) + (1 | Participant)"
    } else {
      "condition + nLetters + (1 | Topic) + (1 | Participant)"
    }
  }

  as.formula(paste(response, "~", rhs))
}

# =========================================================
# SPLIT CHECKS
# =========================================================

check_split_norm_single <- function(train_df,
                                    response = "FRT.WD",
                                    use_speaker = FALSE) {
  reasons <- character(0)

  if (nrow(train_df) == 0) reasons <- c(reasons, "empty_train")
  if (dplyr::n_distinct(train_df$condition) != 2) reasons <- c(reasons, "condition_not_binary_in_train")
  if (use_speaker && dplyr::n_distinct(train_df$speaker) < 2) reasons <- c(reasons, "speaker_has_less_than_2_levels_in_train")
  if (any(!is.finite(train_df[[response]]))) reasons <- c(reasons, "non_finite_response_in_train")
  if (any(train_df[[response]] <= 0, na.rm = TRUE)) reasons <- c(reasons, "non_positive_response_in_train")

  list(
    ok = length(reasons) == 0,
    reason = if (length(reasons) == 0) NA_character_ else paste(reasons, collapse = " | ")
  )
}

check_split_raw_aggregated <- function(train_df,
                                       response = "FRT",
                                       use_speaker = FALSE,
                                       n_aoi_in_cluster = 1L) {
  reasons <- character(0)

  if (nrow(train_df) == 0) reasons <- c(reasons, "empty_train")
  if (n_aoi_in_cluster > 1 && dplyr::n_distinct(train_df$AOI) < 2) {
    reasons <- c(reasons, "aoi_has_less_than_2_levels_in_train")
  }
  if (dplyr::n_distinct(train_df$condition) != 2) reasons <- c(reasons, "condition_not_binary_in_train")
  if (use_speaker && dplyr::n_distinct(train_df$speaker) < 2) reasons <- c(reasons, "speaker_has_less_than_2_levels_in_train")
  if (all(is.na(train_df$nLetters)) || dplyr::n_distinct(train_df$nLetters) < 2) reasons <- c(reasons, "nLetters_has_less_than_2_values_in_train")
  if (any(!is.finite(train_df[[response]]))) reasons <- c(reasons, "non_finite_response_in_train")
  if (any(train_df[[response]] <= 0, na.rm = TRUE)) reasons <- c(reasons, "non_positive_response_in_train")
  if (any(!is.finite(train_df$nLetters))) reasons <- c(reasons, "non_finite_nLetters_in_train")

  list(
    ok = length(reasons) == 0,
    reason = if (length(reasons) == 0) NA_character_ else paste(reasons, collapse = " | ")
  )
}

# =========================================================
# FIT
# =========================================================

fit_gamma_model <- function(df,
                            formula,
                            response_name) {
  if (nrow(df) == 0) {
    return(list(
      fit_ok = FALSE,
      fit = NULL,
      fit_error = "empty_data",
      fit_warning = NA_character_,
      fit_nonposdef_hessian = NA,
      fit_nonzero_convergence = NA
    ))
  }

  if (any(df[[response_name]] <= 0, na.rm = TRUE)) {
    return(list(
      fit_ok = FALSE,
      fit = NULL,
      fit_error = "non_positive_response_in_data",
      fit_warning = NA_character_,
      fit_nonposdef_hessian = NA,
      fit_nonzero_convergence = NA
    ))
  }

  df_fit <- droplevels(df)

  warns <- character(0)
  msgs <- character(0)

  fit <- withCallingHandlers(
    tryCatch(
      glmmTMB::glmmTMB(
        formula = formula,
        data = df_fit,
        family = Gamma(link = "log")
      ),
      error = function(e) e
    ),
    warning = function(w) {
      warns <<- c(warns, conditionMessage(w))
      invokeRestart("muffleWarning")
    },
    message = function(m) {
      msgs <<- c(msgs, conditionMessage(m))
      invokeRestart("muffleMessage")
    }
  )

  if (inherits(fit, "error")) {
    return(list(
      fit_ok = FALSE,
      fit = NULL,
      fit_error = conditionMessage(fit),
      fit_warning = collapse_unique(c(warns, msgs)),
      fit_nonposdef_hessian = NA,
      fit_nonzero_convergence = NA
    ))
  }

  fit_nonposdef_hessian <- tryCatch(
    !isTRUE(fit$sdr$pdHess),
    error = function(e) NA
  )

  fit_nonzero_convergence <- tryCatch(
    {
      conv <- fit$fit$convergence
      if (is.null(conv)) NA else conv != 0
    },
    error = function(e) NA
  )

  list(
    fit_ok = TRUE,
    fit = fit,
    fit_error = NA_character_,
    fit_warning = collapse_unique(c(warns, msgs)),
    fit_nonposdef_hessian = fit_nonposdef_hessian,
    fit_nonzero_convergence = fit_nonzero_convergence
  )
}

# =========================================================
# EIN EXPERIMENT
# Nur Accuracy auf Rohskala
# =========================================================

run_head_to_head_one_experiment_gamma <- function(df,
                                                  exp_name,
                                                  response_raw = "FRT",
                                                  response_norm = "FRT.WD",
                                                  use_speaker = FALSE) {
  prep <- prep_head_to_head_data(
    df = df,
    response_raw = response_raw,
    response_norm = response_norm,
    use_speaker = use_speaker
  )

  dat <- prep$data
  cluster_sizes <- prep$cluster_sizes

  if (nrow(dat) == 0) {
    return(list(
      predictions_raw = empty_prediction_tbl(),
      prediction_summary = empty_prediction_summary_tbl(),
      prediction_comparison = empty_prediction_comparison_tbl(),
      global_summary = empty_global_tbl()
    ))
  }

  topics <- unique(as.character(dat$Topic))

  # -----------------------------------------------------
  # STRATEGIE A: Normierung, single AOI
  # -----------------------------------------------------

  norm_predictions <- purrr::map_dfr(topics, function(topic_i) {
    test_topic_df <- dat %>% filter(as.character(Topic) == topic_i)
    aois_in_test <- unique(as.character(test_topic_df$AOI))

    purrr::map_dfr(aois_in_test, function(aoi_i) {
      train_df <- dat %>%
        filter(as.character(Topic) != topic_i,
               as.character(AOI) == aoi_i)

      test_df <- dat %>%
        filter(as.character(Topic) == topic_i,
               as.character(AOI) == aoi_i)

      split_check <- check_split_norm_single(
        train_df = train_df,
        response = response_norm,
        use_speaker = use_speaker
      )

      if (!split_check$ok) {
        return(
          tibble(
            experiment = exp_name,
            strategy = "normalized_single",
            heldout_topic = topic_i,
            aggr_level = unique(as.character(test_df$aggr_level))[1],
            AOI = aoi_i,
            n_aoi_in_cluster = cluster_sizes$n_aoi_in_cluster[
              match(unique(as.character(test_df$aggr_level))[1], cluster_sizes$aggr_level)
            ],
            observed_FRT = test_df[[response_raw]],
            pred_FRT = NA_real_,
            abs_error_FRT = NA_real_,
            sq_error_FRT = NA_real_
          )
        )
      }

      fit_out <- fit_gamma_model(
        df = train_df,
        formula = make_formula_norm_single(
          response = response_norm,
          use_speaker = use_speaker
        ),
        response_name = response_norm
      )

      pred_wd <- if (fit_out$fit_ok) {
        tryCatch(
          predict(
            fit_out$fit,
            newdata = test_df,
            type = "response",
            re.form = NULL,
            allow.new.levels = TRUE
          ),
          error = function(e) rep(NA_real_, nrow(test_df))
        )
      } else {
        rep(NA_real_, nrow(test_df))
      }

      pred_raw <- as.numeric(pred_wd) * test_df$nWords

      tibble(
        experiment = exp_name,
        strategy = "normalized_single",
        heldout_topic = topic_i,
        aggr_level = unique(as.character(test_df$aggr_level))[1],
        AOI = aoi_i,
        n_aoi_in_cluster = cluster_sizes$n_aoi_in_cluster[
          match(unique(as.character(test_df$aggr_level))[1], cluster_sizes$aggr_level)
        ],
        observed_FRT = test_df[[response_raw]],
        pred_FRT = pred_raw,
        abs_error_FRT = abs(test_df[[response_raw]] - pred_raw),
        sq_error_FRT = (test_df[[response_raw]] - pred_raw)^2
      )
    })
  })

  # -----------------------------------------------------
  # STRATEGIE B: Aggregierte Rohzeit
  # Jetzt auch für Single-AOI-Cluster
  # Bei Single-AOI-Clustern ohne AOI-Term
  # -----------------------------------------------------

  agg_predictions <- purrr::map_dfr(topics, function(topic_i) {
    test_topic_df <- dat %>% filter(as.character(Topic) == topic_i)
    groups_in_test <- unique(as.character(test_topic_df$aggr_level))

    purrr::map_dfr(groups_in_test, function(group_i) {
      train_df <- dat %>%
        filter(as.character(Topic) != topic_i,
               as.character(aggr_level) == group_i)

      test_df <- dat %>%
        filter(as.character(Topic) == topic_i,
               as.character(aggr_level) == group_i)

      n_aoi_cluster <- cluster_sizes$n_aoi_in_cluster[
        match(group_i, cluster_sizes$aggr_level)
      ]

      split_check <- check_split_raw_aggregated(
        train_df = train_df,
        response = response_raw,
        use_speaker = use_speaker,
        n_aoi_in_cluster = n_aoi_cluster
      )

      if (!split_check$ok) {
        return(
          tibble(
            experiment = exp_name,
            strategy = "aggregated_raw",
            heldout_topic = topic_i,
            aggr_level = group_i,
            AOI = as.character(test_df$AOI),
            n_aoi_in_cluster = n_aoi_cluster,
            observed_FRT = test_df[[response_raw]],
            pred_FRT = NA_real_,
            abs_error_FRT = NA_real_,
            sq_error_FRT = NA_real_
          )
        )
      }

      fit_out <- fit_gamma_model(
        df = train_df,
        formula = make_formula_raw_aggregated(
          response = response_raw,
          use_speaker = use_speaker,
          n_aoi_in_cluster = n_aoi_cluster
        ),
        response_name = response_raw
      )

      pred_raw <- if (fit_out$fit_ok) {
        tryCatch(
          predict(
            fit_out$fit,
            newdata = test_df,
            type = "response",
            re.form = NULL,
            allow.new.levels = TRUE
          ),
          error = function(e) rep(NA_real_, nrow(test_df))
        )
      } else {
        rep(NA_real_, nrow(test_df))
      }

      tibble(
        experiment = exp_name,
        strategy = "aggregated_raw",
        heldout_topic = topic_i,
        aggr_level = group_i,
        AOI = as.character(test_df$AOI),
        n_aoi_in_cluster = n_aoi_cluster,
        observed_FRT = test_df[[response_raw]],
        pred_FRT = as.numeric(pred_raw),
        abs_error_FRT = abs(test_df[[response_raw]] - as.numeric(pred_raw)),
        sq_error_FRT = (test_df[[response_raw]] - as.numeric(pred_raw))^2
      )
    })
  })

  all_preds <- bind_rows(norm_predictions, agg_predictions)

  # -----------------------------------------------------
  # Accuracy-Zusammenfassung auf Rohskala
  # -----------------------------------------------------

  prediction_summary <- all_preds %>%
    group_by(experiment, strategy, AOI, aggr_level, n_aoi_in_cluster) %>%
    summarise(
      n_pred = sum(!is.na(pred_FRT)),
      rmse_FRT = safe_rmse(sq_error_FRT),
      mae_FRT = safe_mean(abs_error_FRT),
      .groups = "drop"
    )

  prediction_comparison <- prediction_summary %>%
    select(
      experiment,
      AOI,
      aggr_level,
      n_aoi_in_cluster,
      strategy,
      n_pred,
      rmse_FRT,
      mae_FRT
    ) %>%
    pivot_wider(
      names_from = strategy,
      values_from = c(n_pred, rmse_FRT, mae_FRT),
      names_sep = "__"
    ) %>%
    mutate(
      delta_rmse_FRT_agg_minus_norm =
        rmse_FRT__aggregated_raw - rmse_FRT__normalized_single,
      delta_mae_FRT_agg_minus_norm =
        mae_FRT__aggregated_raw - mae_FRT__normalized_single
    ) %>%
    filter(
      !is.na(n_pred__aggregated_raw),
      !is.na(n_pred__normalized_single)
    )

  global_summary <- prediction_summary %>%
    group_by(experiment, strategy) %>%
    summarise(
      n_aoi = dplyr::n(),
      mean_rmse_FRT = safe_mean(rmse_FRT),
      median_rmse_FRT = median(rmse_FRT, na.rm = TRUE),
      mean_mae_FRT = safe_mean(mae_FRT),
      median_mae_FRT = median(mae_FRT, na.rm = TRUE),
      .groups = "drop"
    )

  list(
    predictions_raw = all_preds,
    prediction_summary = prediction_summary,
    prediction_comparison = prediction_comparison,
    global_summary = global_summary
  )
}

# =========================================================
# ÜBER ALLE EXPERIMENTE
# =========================================================

run_head_to_head_all_gamma <- function(dfs,
                                       response_raw = "FRT",
                                       response_norm = "FRT.WD",
                                       experiments_with_speaker = c("n_bed", "n_ein", "CS")) {
  nested <- purrr::imap(dfs, function(df, exp_name) {
    run_head_to_head_one_experiment_gamma(
      df = df,
      exp_name = exp_name,
      response_raw = response_raw,
      response_norm = response_norm,
      use_speaker = exp_name %in% experiments_with_speaker
    )
  })

  list(
    nested = nested,
    predictions_raw_all = bind_rows(purrr::map(nested, "predictions_raw")),
    prediction_summary_all = bind_rows(purrr::map(nested, "prediction_summary")),
    prediction_comparison_all = bind_rows(purrr::map(nested, "prediction_comparison")),
    global_summary_all = bind_rows(purrr::map(nested, "global_summary"))
  )
}

# =========================================================
# AUSFÜHREN
# =========================================================

res_head_to_head_gamma <- run_head_to_head_all_gamma(
  dfs = dfs,
  response_raw = "FRT",
  response_norm = "FRT.WD",
  experiments_with_speaker = experiments_with_speaker
)

# =========================================================
# OUTPUTS
# =========================================================

#round_df_4(res_head_to_head_gamma$prediction_summary_all)
round_df_4(res_head_to_head_gamma$prediction_comparison_all)
round_df_4(res_head_to_head_gamma$global_summary_all)
```

Methodisch wurden zwei Gamma-Mischmodelle in einem Topic-Leave-One-Out-Design anhand ihrer Vorhersagegenauigkeit auf der Rohskala von FRT verglichen. Die erste Strategie modelliert normierte Einzel-AOI-Werte und transformiert die Vorhersagen anschließend über die jeweilige Wortanzahl zurück auf die Rohskala. Die zweite Strategie modelliert die Rohzeiten direkt auf Cluster-Ebene. Für Cluster mit mehr als einer AOI wurde dabei ein aggregiertes Modell mit AOI-Effekt und AOI-Interaktion verwendet, während für Cluster mit nur einer AOI der AOI-Term aus dem Modell entfernt wurde. Die Modellgüte wurde ausschließlich über RMSE und MAE auf der gemeinsamen Rohskala beurteilt, sodass kleinere Werte jeweils eine höhere Vorhersagegenauigkeit anzeigen.
Die Vorhersagen sind AOI spezifisch. 

Inhaltlich ergibt sich kein einheitliches Gesamtbild. Für c_bed und CS zeigt die normierte Strategie im Mittel die geringeren Vorhersagefehler, für n_bed dagegen die aggregierte Rohzeitstrategie. Für c_ein und n_ein fallen die Unterschiede insgesamt eher klein aus. Ein klarer systematischer Zusammenhang mit der Clustergröße ist dabei nicht erkennbar. Insgesamt spricht der Vergleich daher gegen eine generelle Überlegenheit einer der beiden Strategien. Stattdessen hängt die günstigere Modellierung offenbar vom jeweiligen Experiment ab.




*Condition Stabilität über Topic LOO FRT.WD vs FRT im Gamma mit log link*
```{r}
library(dplyr)
library(tidyr)
library(purrr)
library(glmmTMB)

# =========================================================
# INPUT
# =========================================================

dfs <- list(
  c_bed = c_bed,
  c_ein = c_ein,
  n_bed = n_bed,
  n_ein = n_ein,
  CS    = CS
)

experiments_with_speaker <- c("n_bed", "n_ein", "CS")

# =========================================================
# HELFER
# =========================================================

safe_plain_df <- function(df) {
  out <- as.data.frame(df, stringsAsFactors = FALSE)
  rownames(out) <- NULL
  out
}

round_df_4 <- function(df) {
  df %>%
    dplyr::mutate(across(where(is.numeric), ~ round(.x, 4)))
}

safe_mean <- function(x) {
  x <- x[is.finite(x)]
  if (length(x) == 0) return(NA_real_)
  mean(x)
}

safe_sd <- function(x) {
  x <- x[is.finite(x)]
  if (length(x) <= 1) return(NA_real_)
  sd(x)
}

collapse_unique <- function(x) {
  x <- unique(stats::na.omit(x))
  if (length(x) == 0) return(NA_character_)
  paste(x, collapse = " | ")
}

# =========================================================
# LEERE TABELLEN
# =========================================================

empty_contrast_tbl <- function() {
  tibble(
    experiment = character(),
    strategy = character(),
    heldout_topic = character(),
    aggr_level = character(),
    AOI = character(),
    n_aoi_in_cluster = integer(),
    n_train = integer(),
    n_test = integer(),
    fit_ok = logical(),
    fit_error = character(),
    fit_warning = character(),
    fit_nonposdef_hessian = logical(),
    fit_nonzero_convergence = logical(),
    contrast_ok = logical(),
    contrast_reason = character(),
    cond_ref = character(),
    cond_alt = character(),
    mean_pred_ref_FRT = numeric(),
    mean_pred_alt_FRT = numeric(),
    log_ratio_FRT = numeric()
  )
}

empty_contrast_summary_tbl <- function() {
  tibble(
    experiment = character(),
    strategy = character(),
    AOI = character(),
    aggr_level = character(),
    n_aoi_in_cluster = integer(),
    n_topic_splits = integer(),
    mean_log_ratio_FRT = numeric(),
    sd_log_ratio_FRT = numeric(),
    n_log_ratio_positive = integer(),
    n_log_ratio_negative = integer(),
    log_ratio_sign_switch = integer()
  )
}

empty_contrast_comparison_tbl <- function() {
  tibble(
    experiment = character(),
    AOI = character(),
    aggr_level = character(),
    n_aoi_in_cluster = integer(),
    n_topic_splits__aggregated_raw = integer(),
    n_topic_splits__normalized_single = integer(),
    mean_log_ratio_FRT__aggregated_raw = numeric(),
    mean_log_ratio_FRT__normalized_single = numeric(),
    sd_log_ratio_FRT__aggregated_raw = numeric(),
    sd_log_ratio_FRT__normalized_single = numeric(),
    log_ratio_sign_switch__aggregated_raw = integer(),
    log_ratio_sign_switch__normalized_single = integer(),
    delta_sd_log_ratio_FRT_agg_minus_norm = numeric()
  )
}

# =========================================================
# DATEN VORBEREITEN
# =========================================================

prep_head_to_head_data <- function(df,
                                   response_raw = "FRT",
                                   response_norm = "FRT.WD",
                                   use_speaker = FALSE) {
  needed <- c(
    response_raw, response_norm, "nWords", "nLetters",
    "Participant", "Topic", "condition", "AOI", "aggr_level"
  )
  if (use_speaker) needed <- c(needed, "speaker")

  missing_cols <- setdiff(needed, names(df))
  if (length(missing_cols) > 0) {
    stop("Fehlende Variablen: ", paste(missing_cols, collapse = ", "))
  }

  out <- df %>%
    dplyr::filter(!is.na(.data[[response_raw]])) %>%
    dplyr::filter(!is.na(.data[[response_norm]])) %>%
    dplyr::filter(!is.na(nWords), !is.na(nLetters)) %>%
    dplyr::filter(.data[[response_raw]] > 0) %>%
    dplyr::filter(.data[[response_norm]] > 0) %>%
    dplyr::filter(nWords > 0) %>%
    dplyr::filter(!is.na(Participant), !is.na(Topic), !is.na(condition), !is.na(AOI), !is.na(aggr_level))

  if (use_speaker) {
    out <- out %>% dplyr::filter(!is.na(speaker))
  }

  out <- out %>%
    dplyr::mutate(
      Participant = factor(Participant),
      Topic = factor(Topic),
      condition = factor(condition),
      AOI = factor(AOI),
      aggr_level = factor(aggr_level)
    )

  if (use_speaker) {
    out <- out %>% dplyr::mutate(speaker = factor(speaker))
  }

  cluster_sizes <- out %>%
    dplyr::distinct(aggr_level, AOI) %>%
    dplyr::count(aggr_level, name = "n_aoi_in_cluster")

  out <- out %>%
    dplyr::left_join(cluster_sizes, by = "aggr_level")

  list(
    data = safe_plain_df(out),
    cluster_sizes = cluster_sizes
  )
}

# =========================================================
# FORMELN
# =========================================================

make_formula_norm_single <- function(response = "FRT.WD",
                                     use_speaker = FALSE) {
  rhs <- if (use_speaker) {
    "condition * speaker + (1 | Topic) + (1 | Participant)"
  } else {
    "condition + (1 | Topic) + (1 | Participant)"
  }

  as.formula(paste(response, "~", rhs))
}

make_formula_raw_aggregated <- function(response = "FRT",
                                        use_speaker = FALSE,
                                        n_aoi_in_cluster = 1L) {
  rhs <- if (n_aoi_in_cluster > 1) {
    if (use_speaker) {
      "AOI * condition * speaker + nLetters + (1 | Topic) + (1 | Participant)"
    } else {
      "AOI * condition + nLetters + (1 | Topic) + (1 | Participant)"
    }
  } else {
    if (use_speaker) {
      "condition * speaker + nLetters + (1 | Topic) + (1 | Participant)"
    } else {
      "condition + nLetters + (1 | Topic) + (1 | Participant)"
    }
  }

  as.formula(paste(response, "~", rhs))
}

# =========================================================
# SPLIT CHECKS
# =========================================================

check_split_norm_single <- function(train_df,
                                    response = "FRT.WD",
                                    use_speaker = FALSE) {
  reasons <- character(0)

  if (nrow(train_df) == 0) reasons <- c(reasons, "empty_train")
  if (dplyr::n_distinct(train_df$condition) != 2) reasons <- c(reasons, "condition_not_binary_in_train")
  if (use_speaker && dplyr::n_distinct(train_df$speaker) < 2) reasons <- c(reasons, "speaker_has_less_than_2_levels_in_train")
  if (any(!is.finite(train_df[[response]]))) reasons <- c(reasons, "non_finite_response_in_train")
  if (any(train_df[[response]] <= 0, na.rm = TRUE)) reasons <- c(reasons, "non_positive_response_in_train")

  list(
    ok = length(reasons) == 0,
    reason = if (length(reasons) == 0) NA_character_ else paste(reasons, collapse = " | ")
  )
}

check_split_raw_aggregated <- function(train_df,
                                       response = "FRT",
                                       use_speaker = FALSE,
                                       n_aoi_in_cluster = 1L) {
  reasons <- character(0)

  if (nrow(train_df) == 0) reasons <- c(reasons, "empty_train")
  if (dplyr::n_distinct(train_df$condition) != 2) reasons <- c(reasons, "condition_not_binary_in_train")
  if (use_speaker && dplyr::n_distinct(train_df$speaker) < 2) reasons <- c(reasons, "speaker_has_less_than_2_levels_in_train")
  if (n_aoi_in_cluster > 1 && dplyr::n_distinct(train_df$AOI) < 2) reasons <- c(reasons, "aoi_has_less_than_2_levels_in_train")
  if (all(is.na(train_df$nLetters)) || dplyr::n_distinct(train_df$nLetters) < 2) reasons <- c(reasons, "nLetters_has_less_than_2_values_in_train")
  if (any(!is.finite(train_df[[response]]))) reasons <- c(reasons, "non_finite_response_in_train")
  if (any(train_df[[response]] <= 0, na.rm = TRUE)) reasons <- c(reasons, "non_positive_response_in_train")
  if (any(!is.finite(train_df$nLetters))) reasons <- c(reasons, "non_finite_nLetters_in_train")

  list(
    ok = length(reasons) == 0,
    reason = if (length(reasons) == 0) NA_character_ else paste(reasons, collapse = " | ")
  )
}

# =========================================================
# FIT
# =========================================================

fit_gamma_model <- function(df,
                            formula,
                            response_name) {
  if (nrow(df) == 0) {
    return(list(
      fit_ok = FALSE,
      fit = NULL,
      fit_error = "empty_data",
      fit_warning = NA_character_,
      fit_nonposdef_hessian = NA,
      fit_nonzero_convergence = NA
    ))
  }

  if (any(df[[response_name]] <= 0, na.rm = TRUE)) {
    return(list(
      fit_ok = FALSE,
      fit = NULL,
      fit_error = "non_positive_response_in_data",
      fit_warning = NA_character_,
      fit_nonposdef_hessian = NA,
      fit_nonzero_convergence = NA
    ))
  }

  df_fit <- droplevels(df)

  warns <- character(0)
  msgs <- character(0)

  fit <- withCallingHandlers(
    tryCatch(
      glmmTMB::glmmTMB(
        formula = formula,
        data = df_fit,
        family = Gamma(link = "log")
      ),
      error = function(e) e
    ),
    warning = function(w) {
      warns <<- c(warns, conditionMessage(w))
      invokeRestart("muffleWarning")
    },
    message = function(m) {
      msgs <<- c(msgs, conditionMessage(m))
      invokeRestart("muffleMessage")
    }
  )

  if (inherits(fit, "error")) {
    return(list(
      fit_ok = FALSE,
      fit = NULL,
      fit_error = conditionMessage(fit),
      fit_warning = collapse_unique(c(warns, msgs)),
      fit_nonposdef_hessian = NA,
      fit_nonzero_convergence = NA
    ))
  }

  fit_nonposdef_hessian <- tryCatch(
    !isTRUE(fit$sdr$pdHess),
    error = function(e) NA
  )

  fit_nonzero_convergence <- tryCatch(
    {
      conv <- fit$fit$convergence
      if (is.null(conv)) NA else conv != 0
    },
    error = function(e) NA
  )

  list(
    fit_ok = TRUE,
    fit = fit,
    fit_error = NA_character_,
    fit_warning = collapse_unique(c(warns, msgs)),
    fit_nonposdef_hessian = fit_nonposdef_hessian,
    fit_nonzero_convergence = fit_nonzero_convergence
  )
}

# =========================================================
# CONDITION-KONTRAST AUF FRT-SKALA
# =========================================================

make_condition_contrast_on_FRT_scale <- function(fit_obj,
                                                 test_df_aoi,
                                                 strategy = c("normalized_single", "aggregated_raw")) {
  strategy <- match.arg(strategy)

  if (is.null(fit_obj)) {
    return(tibble(
      contrast_ok = FALSE,
      contrast_reason = "fit_is_null",
      cond_ref = NA_character_,
      cond_alt = NA_character_,
      mean_pred_ref_FRT = NA_real_,
      mean_pred_alt_FRT = NA_real_,
      log_ratio_FRT = NA_real_
    ))
  }

  cond_levels <- levels(droplevels(test_df_aoi$condition))
  if (length(cond_levels) != 2) {
    return(tibble(
      contrast_ok = FALSE,
      contrast_reason = "condition_not_binary_in_test",
      cond_ref = NA_character_,
      cond_alt = NA_character_,
      mean_pred_ref_FRT = NA_real_,
      mean_pred_alt_FRT = NA_real_,
      log_ratio_FRT = NA_real_
    ))
  }

  cond_ref <- cond_levels[1]
  cond_alt <- cond_levels[2]

  new_ref <- test_df_aoi
  new_alt <- test_df_aoi

  new_ref$condition <- factor(cond_ref, levels = levels(test_df_aoi$condition))
  new_alt$condition <- factor(cond_alt, levels = levels(test_df_aoi$condition))

  pred_ref <- tryCatch(
    predict(
      fit_obj,
      newdata = new_ref,
      type = "response",
      re.form = NULL,
      allow.new.levels = TRUE
    ),
    error = function(e) e
  )

  pred_alt <- tryCatch(
    predict(
      fit_obj,
      newdata = new_alt,
      type = "response",
      re.form = NULL,
      allow.new.levels = TRUE
    ),
    error = function(e) e
  )

  if (inherits(pred_ref, "error") || inherits(pred_alt, "error")) {
    return(tibble(
      contrast_ok = FALSE,
      contrast_reason = "prediction_failed",
      cond_ref = cond_ref,
      cond_alt = cond_alt,
      mean_pred_ref_FRT = NA_real_,
      mean_pred_alt_FRT = NA_real_,
      log_ratio_FRT = NA_real_
    ))
  }

  pred_ref <- as.numeric(pred_ref)
  pred_alt <- as.numeric(pred_alt)

  if (strategy == "normalized_single") {
    pred_ref <- pred_ref * test_df_aoi$nWords
    pred_alt <- pred_alt * test_df_aoi$nWords
  }

  mean_ref <- safe_mean(pred_ref)
  mean_alt <- safe_mean(pred_alt)

  if (!is.finite(mean_ref) || !is.finite(mean_alt) || mean_ref <= 0 || mean_alt <= 0) {
    return(tibble(
      contrast_ok = FALSE,
      contrast_reason = "non_positive_or_non_finite_mean_prediction",
      cond_ref = cond_ref,
      cond_alt = cond_alt,
      mean_pred_ref_FRT = mean_ref,
      mean_pred_alt_FRT = mean_alt,
      log_ratio_FRT = NA_real_
    ))
  }

  tibble(
    contrast_ok = TRUE,
    contrast_reason = NA_character_,
    cond_ref = cond_ref,
    cond_alt = cond_alt,
    mean_pred_ref_FRT = mean_ref,
    mean_pred_alt_FRT = mean_alt,
    log_ratio_FRT = log(mean_alt / mean_ref)
  )
}

# =========================================================
# EIN EXPERIMENT
# =========================================================

run_head_to_head_one_experiment_gamma <- function(df,
                                                  exp_name,
                                                  response_raw = "FRT",
                                                  response_norm = "FRT.WD",
                                                  use_speaker = FALSE) {
  prep <- prep_head_to_head_data(
    df = df,
    response_raw = response_raw,
    response_norm = response_norm,
    use_speaker = use_speaker
  )

  dat <- prep$data

  if (nrow(dat) == 0) {
    return(list(
      contrasts_raw = empty_contrast_tbl(),
      contrast_summary = empty_contrast_summary_tbl(),
      contrast_comparison = empty_contrast_comparison_tbl()
    ))
  }

  topics <- unique(as.character(dat$Topic))

  # -----------------------------------------------------
  # STRATEGIE A: Normierung, single AOI
  # -----------------------------------------------------

  norm_contrasts <- purrr::map_dfr(topics, function(topic_i) {
    test_topic_df <- dat %>% dplyr::filter(as.character(Topic) == topic_i)
    aois_in_test <- unique(as.character(test_topic_df$AOI))

    purrr::map_dfr(aois_in_test, function(aoi_i) {
      train_df <- dat %>%
        dplyr::filter(as.character(Topic) != topic_i,
                      as.character(AOI) == aoi_i)

      test_df <- dat %>%
        dplyr::filter(as.character(Topic) == topic_i,
                      as.character(AOI) == aoi_i)

      split_check <- check_split_norm_single(
        train_df = train_df,
        response = response_norm,
        use_speaker = use_speaker
      )

      fit_out <- if (split_check$ok) {
        fit_gamma_model(
          df = train_df,
          formula = make_formula_norm_single(
            response = response_norm,
            use_speaker = use_speaker
          ),
          response_name = response_norm
        )
      } else {
        list(
          fit_ok = FALSE,
          fit = NULL,
          fit_error = "invalid_split",
          fit_warning = NA_character_,
          fit_nonposdef_hessian = NA,
          fit_nonzero_convergence = NA
        )
      }

      contrast_out <- if (fit_out$fit_ok) {
        make_condition_contrast_on_FRT_scale(
          fit_obj = fit_out$fit,
          test_df_aoi = test_df,
          strategy = "normalized_single"
        )
      } else {
        tibble(
          contrast_ok = FALSE,
          contrast_reason = if (split_check$ok) "fit_failed" else split_check$reason,
          cond_ref = NA_character_,
          cond_alt = NA_character_,
          mean_pred_ref_FRT = NA_real_,
          mean_pred_alt_FRT = NA_real_,
          log_ratio_FRT = NA_real_
        )
      }

      tibble(
        experiment = exp_name,
        strategy = "normalized_single",
        heldout_topic = topic_i,
        aggr_level = unique(as.character(test_df$aggr_level))[1],
        AOI = aoi_i,
        n_aoi_in_cluster = unique(test_df$n_aoi_in_cluster)[1],
        n_train = nrow(train_df),
        n_test = nrow(test_df),
        fit_ok = fit_out$fit_ok,
        fit_error = if (split_check$ok) fit_out$fit_error else "invalid_split",
        fit_warning = fit_out$fit_warning,
        fit_nonposdef_hessian = fit_out$fit_nonposdef_hessian,
        fit_nonzero_convergence = fit_out$fit_nonzero_convergence
      ) %>%
        dplyr::bind_cols(contrast_out)
    })
  })

  # -----------------------------------------------------
  # STRATEGIE B: Aggregierte Rohzeit
  # -----------------------------------------------------

  agg_contrasts <- purrr::map_dfr(topics, function(topic_i) {
    test_topic_df <- dat %>% dplyr::filter(as.character(Topic) == topic_i)
    groups_in_test <- unique(as.character(test_topic_df$aggr_level))

    purrr::map_dfr(groups_in_test, function(group_i) {
      train_df <- dat %>%
        dplyr::filter(as.character(Topic) != topic_i,
                      as.character(aggr_level) == group_i)

      test_group_df <- test_topic_df %>%
        dplyr::filter(as.character(aggr_level) == group_i)

      n_aoi_in_cluster_i <- unique(test_group_df$n_aoi_in_cluster)[1]

      split_check <- check_split_raw_aggregated(
        train_df = train_df,
        response = response_raw,
        use_speaker = use_speaker,
        n_aoi_in_cluster = n_aoi_in_cluster_i
      )

      fit_out <- if (split_check$ok) {
        fit_gamma_model(
          df = train_df,
          formula = make_formula_raw_aggregated(
            response = response_raw,
            use_speaker = use_speaker,
            n_aoi_in_cluster = n_aoi_in_cluster_i
          ),
          response_name = response_raw
        )
      } else {
        list(
          fit_ok = FALSE,
          fit = NULL,
          fit_error = "invalid_split",
          fit_warning = NA_character_,
          fit_nonposdef_hessian = NA,
          fit_nonzero_convergence = NA
        )
      }

      aois_in_group <- unique(as.character(test_group_df$AOI))

      purrr::map_dfr(aois_in_group, function(aoi_i) {
        test_df_aoi <- test_group_df %>%
          dplyr::filter(as.character(AOI) == aoi_i)

        contrast_out <- if (fit_out$fit_ok) {
          make_condition_contrast_on_FRT_scale(
            fit_obj = fit_out$fit,
            test_df_aoi = test_df_aoi,
            strategy = "aggregated_raw"
          )
        } else {
          tibble(
            contrast_ok = FALSE,
            contrast_reason = if (split_check$ok) "fit_failed" else split_check$reason,
            cond_ref = NA_character_,
            cond_alt = NA_character_,
            mean_pred_ref_FRT = NA_real_,
            mean_pred_alt_FRT = NA_real_,
            log_ratio_FRT = NA_real_
          )
        }

        tibble(
          experiment = exp_name,
          strategy = "aggregated_raw",
          heldout_topic = topic_i,
          aggr_level = group_i,
          AOI = aoi_i,
          n_aoi_in_cluster = n_aoi_in_cluster_i,
          n_train = nrow(train_df),
          n_test = nrow(test_df_aoi),
          fit_ok = fit_out$fit_ok,
          fit_error = if (split_check$ok) fit_out$fit_error else "invalid_split",
          fit_warning = fit_out$fit_warning,
          fit_nonposdef_hessian = fit_out$fit_nonposdef_hessian,
          fit_nonzero_convergence = fit_out$fit_nonzero_convergence
        ) %>%
          dplyr::bind_cols(contrast_out)
      })
    })
  })

  all_contrasts <- dplyr::bind_rows(norm_contrasts, agg_contrasts)

  contrast_summary <- all_contrasts %>%
    dplyr::group_by(experiment, strategy, AOI, aggr_level, n_aoi_in_cluster) %>%
    dplyr::summarise(
      n_topic_splits = sum(contrast_ok %in% TRUE, na.rm = TRUE),
      mean_log_ratio_FRT = safe_mean(log_ratio_FRT[contrast_ok %in% TRUE]),
      sd_log_ratio_FRT = safe_sd(log_ratio_FRT[contrast_ok %in% TRUE]),
      n_log_ratio_positive = sum(log_ratio_FRT[contrast_ok %in% TRUE] > 0, na.rm = TRUE),
      n_log_ratio_negative = sum(log_ratio_FRT[contrast_ok %in% TRUE] < 0, na.rm = TRUE),
      log_ratio_sign_switch = dplyr::case_when(
        n_log_ratio_positive > 0 & n_log_ratio_negative > 0 ~ 1L,
        TRUE ~ 0L
      ),
      .groups = "drop"
    )

  contrast_comparison <- contrast_summary %>%
    dplyr::select(
      experiment,
      AOI,
      aggr_level,
      n_aoi_in_cluster,
      strategy,
      n_topic_splits,
      mean_log_ratio_FRT,
      sd_log_ratio_FRT,
      log_ratio_sign_switch
    ) %>%
    tidyr::pivot_wider(
      names_from = strategy,
      values_from = c(
        n_topic_splits,
        mean_log_ratio_FRT,
        sd_log_ratio_FRT,
        log_ratio_sign_switch
      ),
      names_sep = "__"
    ) %>%
    dplyr::mutate(
      delta_sd_log_ratio_FRT_agg_minus_norm =
        sd_log_ratio_FRT__aggregated_raw - sd_log_ratio_FRT__normalized_single
    ) %>%
    dplyr::filter(
      !is.na(n_topic_splits__aggregated_raw),
      !is.na(n_topic_splits__normalized_single)
    )

  list(
    contrasts_raw = all_contrasts,
    contrast_summary = contrast_summary,
    contrast_comparison = contrast_comparison
  )
}

# =========================================================
# ÜBER ALLE EXPERIMENTE
# =========================================================

run_head_to_head_all_gamma <- function(dfs,
                                       response_raw = "FRT",
                                       response_norm = "FRT.WD",
                                       experiments_with_speaker = c("n_bed", "n_ein", "CS")) {
  nested <- purrr::imap(dfs, function(df, exp_name) {
    run_head_to_head_one_experiment_gamma(
      df = df,
      exp_name = exp_name,
      response_raw = response_raw,
      response_norm = response_norm,
      use_speaker = exp_name %in% experiments_with_speaker
    )
  })

  list(
    nested = nested,
    contrasts_raw_all = dplyr::bind_rows(purrr::map(nested, "contrasts_raw")),
    contrast_summary_all = dplyr::bind_rows(purrr::map(nested, "contrast_summary")),
    contrast_comparison_all = dplyr::bind_rows(purrr::map(nested, "contrast_comparison"))
  )
}

# =========================================================
# AUSFÜHREN
# =========================================================

res_head_to_head_gamma <- run_head_to_head_all_gamma(
  dfs = dfs,
  response_raw = "FRT",
  response_norm = "FRT.WD",
  experiments_with_speaker = experiments_with_speaker
)

# =========================================================
# ESSENZIELLE OUTPUTS
# =========================================================

# 1. Splitweise Log-Ratio-Kontraste
#round_df_4(res_head_to_head_gamma$contrasts_raw_all)

# 2. AOI-spezifische Stabilität über Topic-LOO-Splits
#round_df_4(res_head_to_head_gamma$contrast_summary_all)

# 3. Direkter Vergleich aggregated vs normalized
round_df_4(res_head_to_head_gamma$contrast_comparison_all)
```

Die Ergebnisse sprechen insgesamt eher für die aggregierte AOI-Modellierung. Über alle 22 AOIs hinweg zeigte das aggregierte Rohzeitmodell in der Mehrzahl der Fälle die geringere Standardabweichung des log-ratio-basierten Condition-Kontrasts und damit die höhere Stabilität über die Topic-LOO-Splits. Dieser Vorteil war besonders deutlich in den Datensätzen c_bed und n_bed, in denen mehrere AOIs innerhalb größerer Cluster nicht nur stabilere, sondern teils auch inhaltlich deutlich abweichende mittlere Condition-Effekte ergaben als im normierten Ansatz. 
Auffällig war dies vor allem in Clustern mit zwei oder drei AOIs, etwa bei AOI 2 und 3 in c_bed sowie bei AOI 2 und 3 in n_bed, wo sich zwischen beiden Strategien nicht nur die Streuung, sondern zum Teil auch Richtung und Stärke des geschätzten Effekts klar unterschieden. Dagegen fielen Ein-AOI-Cluster meist unauffälliger aus; dort lagen die mittleren Kontraste der beiden Strategien häufiger näher beieinander, was dafür spricht, dass sich die Unterschiede vor allem dann zeigen, wenn die AOI-Struktur im aggregierten Modell tatsächlich gemeinsam genutzt werden kann. 
Keine einheitliche Überlegenheit ergab sich jedoch für alle Datensätze: Während c_bed, c_ein, n_bed und in abgeschwächter Form auch CS eher zugunsten der Aggregation ausfielen, zeigte n_ein eher Vorteile für die normierte Strategie. Insgesamt deutet der Vergleich damit darauf hin, dass die aggregierte AOI-Modellierung häufig robustere und in mehreren Multi-AOI-Clustern auch inhaltlich konsistentere Aussagen zum Condition-Effekt ermöglicht, ohne dass daraus eine ausnahmslose Überlegenheit für alle Datensätze abgeleitet werden kann.

