---
title: "NormierteAOI_Familie"
output: html_document
---

```{r}
library(here)
library(dplyr)
library(tidyr)
library(purrr)
library(tibble)
library(ggplot2)
library(lme4)
library(mgcv)
```


```{r}
c_bed <- readRDS(here("prepped Data", "C_bed.rds"))
c_ein <- readRDS(here("prepped Data", "C_ein.rds"))
n_bed <- readRDS(here("prepped Data", "N_bed.rds"))
n_ein <- readRDS(here("prepped Data", "N_ein.rds"))
CS      <- readRDS(here("prepped Data", "CS.rds"))
INC      <- readRDS(here("prepped Data", "INC.rds"))

```

```{r}
c_bed <- c_bed %>% dplyr::filter(!is.na(FRT), FRT > 0)
c_ein <- c_ein %>% dplyr::filter(!is.na(FRT), FRT > 0)
n_bed <- n_bed %>% dplyr::filter(!is.na(FRT), FRT > 0)
n_ein <- n_ein %>% dplyr::filter(!is.na(FRT), FRT > 0)
CS    <- CS    %>% dplyr::filter(!is.na(FRT), FRT > 0)
INC    <- INC    %>% dplyr::filter(!is.na(FRT), FRT > 0)
```


Wir starten mit den Modellen, welche bei singleAOIs mit nLetters als linearer Prädiktor erfolgreich waren: normal, Gamma und NegBin2


Wir lassen die .WD Modelle gegeneinander antreten.
Ziel: Sieger, an dem wir dann stabilität des condition schätzers vergleichen können. 
Und Tabelle, welche die Condition Schätzer innerhalb einer AOI vergleicht. 


Full Data Fit: FRT
```{r}
library(dplyr)
library(tidyr)
library(purrr)
library(tibble)
library(glmmTMB)
library(lme4)

# =========================================================
# SETTINGS
# =========================================================

dfs <- list(
  c_bed = c_bed,
  c_ein = c_ein,
  n_bed = n_bed,
  n_ein = n_ein,
  CS    = CS
)

datasets_with_speaker_interaction <- c("n_bed", "n_ein", "CS")

families_to_compare <- c(
  "gamma",
  "negbinomial",
  "normal"
)

# =========================================================
# HILFSFUNKTIONEN
# =========================================================

safe_plain_df <- function(df) {
  out <- as.data.frame(df, stringsAsFactors = FALSE)
  rownames(out) <- NULL
  out
}

round_df_4 <- function(df) {
  df %>%
    dplyr::mutate(dplyr::across(where(is.numeric), ~ round(.x, 4)))
}

collapse_unique <- function(x) {
  x <- unique(stats::na.omit(x))
  if (length(x) == 0) return(NA_character_)
  paste(x, collapse = " | ")
}

# =========================================================
# DATEN
# =========================================================

prep_frtwd_fit_data <- function(df, dataset_name) {
  needed <- c("FRT.WD", "Participant", "Topic", "condition", "AOI")
  if (dataset_name %in% datasets_with_speaker_interaction) {
    needed <- c(needed, "speaker")
  }

  missing_cols <- setdiff(needed, names(df))
  if (length(missing_cols) > 0) {
    stop("Fehlende Variablen: ", paste(missing_cols, collapse = ", "))
  }

  out <- df %>%
    dplyr::filter(!is.na(`FRT.WD`), `FRT.WD` > 0) %>%
    dplyr::filter(!is.na(Participant), !is.na(Topic), !is.na(condition), !is.na(AOI)) %>%
    dplyr::mutate(
      Participant = factor(Participant),
      Topic = factor(Topic),
      condition = factor(condition),
      AOI = factor(AOI)
    )

  if (dataset_name %in% datasets_with_speaker_interaction) {
    out <- out %>%
      dplyr::filter(!is.na(speaker)) %>%
      dplyr::mutate(speaker = factor(speaker))
  }

  safe_plain_df(out)
}

# =========================================================
# FORMEL
# =========================================================

get_fixed_formula <- function(dataset_name) {
  if (dataset_name %in% datasets_with_speaker_interaction) {
    "condition * speaker"
  } else {
    "condition"
  }
}

make_formula_frtwd <- function(dataset_name, response = "FRT.WD") {
  fixed_part <- get_fixed_formula(dataset_name)

  as.formula(
    paste(
      response,
      "~",
      fixed_part,
      "+ (1 | Topic) + (1 | Participant)"
    )
  )
}

# =========================================================
# FIT
# =========================================================

fit_one_model <- function(dat, dataset_name, family_name) {
  formula_i <- make_formula_frtwd(dataset_name, response = "FRT.WD")

  warns <- character()
  msgs  <- character()

  if (family_name == "normal") {
    fit <- withCallingHandlers(
      tryCatch(
        lme4::lmer(
          formula = formula_i,
          data = dat,
          REML = FALSE,
          control = lme4::lmerControl(
            check.rankX = "message+drop.cols",
            check.conv.singular = "message",
            check.conv.hess = "warning",
            check.conv.grad = "warning"
          )
        ),
        error = function(e) e
      ),
      warning = function(w) {
        warns <<- c(warns, conditionMessage(w))
        invokeRestart("muffleWarning")
      },
      message = function(m) {
        msgs <<- c(msgs, conditionMessage(m))
        invokeRestart("muffleMessage")
      }
    )
  } else {
    fam <- switch(
      family_name,
      gamma       = Gamma(link = "log"),
      negbinomial = nbinom2(link = "log"),
      stop("Unknown family: ", family_name)
    )

    fit <- withCallingHandlers(
      tryCatch(
        glmmTMB::glmmTMB(
          formula = formula_i,
          data = dat,
          family = fam
        ),
        error = function(e) e
      ),
      warning = function(w) {
        warns <<- c(warns, conditionMessage(w))
        invokeRestart("muffleWarning")
      },
      message = function(m) {
        msgs <<- c(msgs, conditionMessage(m))
        invokeRestart("muffleMessage")
      }
    )
  }

  if (inherits(fit, "error")) {
    fit_tbl <- tibble(
      fit_ok = FALSE,
      fit_error = conditionMessage(fit),
      fit_warning_text = collapse_unique(warns),
      fit_message_text = collapse_unique(msgs),
      n_warning_messages = length(unique(stats::na.omit(warns))),
      n_messages = length(unique(stats::na.omit(msgs))),
      fit_nonposdef_hessian = NA,
      fit_nonzero_convergence = NA,
      fit_singular = NA,
      aic = NA_real_,
      bic = NA_real_,
      logLik = NA_real_
    )

    return(list(
      fit_tbl = fit_tbl,
      fit_obj = NULL,
      formula = formula_i
    ))
  }

  if (family_name == "normal") {
    fit_tbl <- tibble(
      fit_ok = TRUE,
      fit_error = NA_character_,
      fit_warning_text = collapse_unique(warns),
      fit_message_text = collapse_unique(msgs),
      n_warning_messages = length(unique(stats::na.omit(warns))),
      n_messages = length(unique(stats::na.omit(msgs))),
      fit_nonposdef_hessian = NA,
      fit_nonzero_convergence = NA,
      fit_singular = tryCatch(lme4::isSingular(fit, tol = 1e-5), error = function(e) NA),
      aic = tryCatch(as.numeric(AIC(fit)), error = function(e) NA_real_),
      bic = tryCatch(as.numeric(BIC(fit)), error = function(e) NA_real_),
      logLik = tryCatch(as.numeric(logLik(fit)), error = function(e) NA_real_)
    )
  } else {
    fit_tbl <- tibble(
      fit_ok = TRUE,
      fit_error = NA_character_,
      fit_warning_text = collapse_unique(warns),
      fit_message_text = collapse_unique(msgs),
      n_warning_messages = length(unique(stats::na.omit(warns))),
      n_messages = length(unique(stats::na.omit(msgs))),
      fit_nonposdef_hessian = tryCatch(!isTRUE(fit$sdr$pdHess), error = function(e) NA),
      fit_nonzero_convergence = tryCatch({
        conv <- fit$fit$convergence
        if (is.null(conv)) NA else conv != 0
      }, error = function(e) NA),
      fit_singular = NA,
      aic = tryCatch(as.numeric(AIC(fit)), error = function(e) NA_real_),
      bic = tryCatch(as.numeric(BIC(fit)), error = function(e) NA_real_),
      logLik = tryCatch(as.numeric(logLik(fit)), error = function(e) NA_real_)
    )
  }

  list(
    fit_tbl = fit_tbl,
    fit_obj = fit,
    formula = formula_i
  )
}

# =========================================================
# FULL DATA FIT PRO dataset x AOI x family
# =========================================================

run_frtwd_full_fit_screen <- function(dfs) {
  res_list <- list()

  for (dataset_name in names(dfs)) {
    dat <- prep_frtwd_fit_data(dfs[[dataset_name]], dataset_name)
    aois <- levels(droplevels(dat$AOI))

    for (aoi_value in aois) {
      dat_aoi <- dat %>% dplyr::filter(AOI == aoi_value)

      for (family_name in families_to_compare) {
        key <- paste(dataset_name, aoi_value, family_name, sep = "__")

        fit_res <- fit_one_model(
          dat = dat_aoi,
          dataset_name = dataset_name,
          family_name = family_name
        )

        res_list[[key]] <- tibble(
          dataset = dataset_name,
          AOI = as.character(aoi_value),
          family = family_name,
          n_obs = nrow(dat_aoi),
          n_topics = dplyr::n_distinct(dat_aoi$Topic),
          n_participants = dplyr::n_distinct(dat_aoi$Participant),
          n_conditions = dplyr::n_distinct(dat_aoi$condition),
          formula = paste(deparse(fit_res$formula), collapse = " ")
        ) %>%
          bind_cols(fit_res$fit_tbl)
      }
    }
  }

  full_fit_table <- bind_rows(res_list) %>%
    dplyr::arrange(dataset, AOI, family)

  family_summary <- full_fit_table %>%
    dplyr::group_by(family) %>%
    dplyr::summarise(
      n_cells = dplyr::n(),
      n_fit_failed = sum(fit_ok %in% FALSE, na.rm = TRUE),
      n_nonposdef_hessian = sum(fit_nonposdef_hessian %in% TRUE, na.rm = TRUE),
      n_nonzero_convergence = sum(fit_nonzero_convergence %in% TRUE, na.rm = TRUE),
      n_singular = sum(fit_singular %in% TRUE, na.rm = TRUE),
      n_with_warning = sum(!is.na(fit_warning_text), na.rm = TRUE),
      mean_aic = mean(aic, na.rm = TRUE),
      median_aic = median(aic, na.rm = TRUE),
      .groups = "drop"
    ) %>%
    dplyr::arrange(n_fit_failed, n_nonposdef_hessian, n_nonzero_convergence, n_singular, n_with_warning)

  dataset_family_summary <- full_fit_table %>%
    dplyr::group_by(dataset, family) %>%
    dplyr::summarise(
      n_cells = dplyr::n(),
      n_fit_failed = sum(fit_ok %in% FALSE, na.rm = TRUE),
      n_nonposdef_hessian = sum(fit_nonposdef_hessian %in% TRUE, na.rm = TRUE),
      n_nonzero_convergence = sum(fit_nonzero_convergence %in% TRUE, na.rm = TRUE),
      n_singular = sum(fit_singular %in% TRUE, na.rm = TRUE),
      n_with_warning = sum(!is.na(fit_warning_text), na.rm = TRUE),
      mean_aic = mean(aic, na.rm = TRUE),
      median_aic = median(aic, na.rm = TRUE),
      .groups = "drop"
    ) %>%
    dplyr::arrange(dataset, n_fit_failed, n_nonposdef_hessian, n_nonzero_convergence, n_singular, n_with_warning)

  list(
    full_fit_table = full_fit_table,
    family_summary = family_summary,
    dataset_family_summary = dataset_family_summary
  )
}

# =========================================================
# AUSFÜHREN
# =========================================================

res_frtwd_full_fit <- run_frtwd_full_fit_screen(dfs)

# =========================================================
# OUTPUTS
# =========================================================

round_df_4(res_frtwd_full_fit$full_fit_table)

round_df_4(res_frtwd_full_fit$family_summary)

round_df_4(res_frtwd_full_fit$dataset_family_summary)
```
normal wird einmal singular, sonst nichts

Full Data Fit TRT
```{r}
library(dplyr)
library(tidyr)
library(purrr)
library(tibble)
library(glmmTMB)
library(lme4)

# =========================================================
# SETTINGS
# =========================================================

dfs <- list(
  c_bed = c_bed,
  c_ein = c_ein,
  n_bed = n_bed,
  n_ein = n_ein,
  CS    = CS
)

datasets_with_speaker_interaction <- c("n_bed", "n_ein", "CS")

families_to_compare <- c(
  "gamma",
  "negbinomial",
  "normal"
)

# =========================================================
# HILFSFUNKTIONEN
# =========================================================

safe_plain_df <- function(df) {
  out <- as.data.frame(df, stringsAsFactors = FALSE)
  rownames(out) <- NULL
  out
}

round_df_4 <- function(df) {
  df %>%
    dplyr::mutate(dplyr::across(where(is.numeric), ~ round(.x, 4)))
}

collapse_unique <- function(x) {
  x <- unique(stats::na.omit(x))
  if (length(x) == 0) return(NA_character_)
  paste(x, collapse = " | ")
}

# =========================================================
# DATEN
# =========================================================

prep_trtwd_fit_data <- function(df, dataset_name) {
  needed <- c("TRT.WD", "Participant", "Topic", "condition", "AOI")
  if (dataset_name %in% datasets_with_speaker_interaction) {
    needed <- c(needed, "speaker")
  }

  missing_cols <- setdiff(needed, names(df))
  if (length(missing_cols) > 0) {
    stop("Fehlende Variablen: ", paste(missing_cols, collapse = ", "))
  }

  out <- df %>%
    dplyr::filter(!is.na(`TRT.WD`), `TRT.WD` > 0) %>%
    dplyr::filter(!is.na(Participant), !is.na(Topic), !is.na(condition), !is.na(AOI)) %>%
    dplyr::mutate(
      Participant = factor(Participant),
      Topic = factor(Topic),
      condition = factor(condition),
      AOI = factor(AOI)
    )

  if (dataset_name %in% datasets_with_speaker_interaction) {
    out <- out %>%
      dplyr::filter(!is.na(speaker)) %>%
      dplyr::mutate(speaker = factor(speaker))
  }

  safe_plain_df(out)
}

# =========================================================
# FORMEL
# =========================================================

get_fixed_formula <- function(dataset_name) {
  if (dataset_name %in% datasets_with_speaker_interaction) {
    "condition * speaker"
  } else {
    "condition"
  }
}

make_formula_trtwd <- function(dataset_name, response = "TRT.WD") {
  fixed_part <- get_fixed_formula(dataset_name)

  as.formula(
    paste(
      response,
      "~",
      fixed_part,
      "+ (1 | Topic) + (1 | Participant)"
    )
  )
}

# =========================================================
# FIT
# =========================================================

fit_one_model <- function(dat, dataset_name, family_name) {
  formula_i <- make_formula_trtwd(dataset_name, response = "TRT.WD")

  warns <- character()
  msgs  <- character()

  if (family_name == "normal") {
    fit <- withCallingHandlers(
      tryCatch(
        lme4::lmer(
          formula = formula_i,
          data = dat,
          REML = FALSE,
          control = lme4::lmerControl(
            check.rankX = "message+drop.cols",
            check.conv.singular = "message",
            check.conv.hess = "warning",
            check.conv.grad = "warning"
          )
        ),
        error = function(e) e
      ),
      warning = function(w) {
        warns <<- c(warns, conditionMessage(w))
        invokeRestart("muffleWarning")
      },
      message = function(m) {
        msgs <<- c(msgs, conditionMessage(m))
        invokeRestart("muffleMessage")
      }
    )
  } else {
    fam <- switch(
      family_name,
      gamma       = Gamma(link = "log"),
      negbinomial = nbinom2(link = "log"),
      stop("Unknown family: ", family_name)
    )

    fit <- withCallingHandlers(
      tryCatch(
        glmmTMB::glmmTMB(
          formula = formula_i,
          data = dat,
          family = fam
        ),
        error = function(e) e
      ),
      warning = function(w) {
        warns <<- c(warns, conditionMessage(w))
        invokeRestart("muffleWarning")
      },
      message = function(m) {
        msgs <<- c(msgs, conditionMessage(m))
        invokeRestart("muffleMessage")
      }
    )
  }

  if (inherits(fit, "error")) {
    fit_tbl <- tibble(
      fit_ok = FALSE,
      fit_error = conditionMessage(fit),
      fit_warning_text = collapse_unique(warns),
      fit_message_text = collapse_unique(msgs),
      n_warning_messages = length(unique(stats::na.omit(warns))),
      n_messages = length(unique(stats::na.omit(msgs))),
      fit_nonposdef_hessian = NA,
      fit_nonzero_convergence = NA,
      fit_singular = NA,
      aic = NA_real_,
      bic = NA_real_,
      logLik = NA_real_
    )

    return(list(
      fit_tbl = fit_tbl,
      fit_obj = NULL,
      formula = formula_i
    ))
  }

  if (family_name == "normal") {
    fit_tbl <- tibble(
      fit_ok = TRUE,
      fit_error = NA_character_,
      fit_warning_text = collapse_unique(warns),
      fit_message_text = collapse_unique(msgs),
      n_warning_messages = length(unique(stats::na.omit(warns))),
      n_messages = length(unique(stats::na.omit(msgs))),
      fit_nonposdef_hessian = NA,
      fit_nonzero_convergence = NA,
      fit_singular = tryCatch(lme4::isSingular(fit, tol = 1e-5), error = function(e) NA),
      aic = tryCatch(as.numeric(AIC(fit)), error = function(e) NA_real_),
      bic = tryCatch(as.numeric(BIC(fit)), error = function(e) NA_real_),
      logLik = tryCatch(as.numeric(logLik(fit)), error = function(e) NA_real_)
    )
  } else {
    fit_tbl <- tibble(
      fit_ok = TRUE,
      fit_error = NA_character_,
      fit_warning_text = collapse_unique(warns),
      fit_message_text = collapse_unique(msgs),
      n_warning_messages = length(unique(stats::na.omit(warns))),
      n_messages = length(unique(stats::na.omit(msgs))),
      fit_nonposdef_hessian = tryCatch(!isTRUE(fit$sdr$pdHess), error = function(e) NA),
      fit_nonzero_convergence = tryCatch({
        conv <- fit$fit$convergence
        if (is.null(conv)) NA else conv != 0
      }, error = function(e) NA),
      fit_singular = NA,
      aic = tryCatch(as.numeric(AIC(fit)), error = function(e) NA_real_),
      bic = tryCatch(as.numeric(BIC(fit)), error = function(e) NA_real_),
      logLik = tryCatch(as.numeric(logLik(fit)), error = function(e) NA_real_)
    )
  }

  list(
    fit_tbl = fit_tbl,
    fit_obj = fit,
    formula = formula_i
  )
}

# =========================================================
# FULL DATA FIT PRO dataset x AOI x family
# =========================================================

run_trtwd_full_fit_screen <- function(dfs) {
  res_list <- list()

  for (dataset_name in names(dfs)) {
    dat <- prep_trtwd_fit_data(dfs[[dataset_name]], dataset_name)
    aois <- levels(droplevels(dat$AOI))

    for (aoi_value in aois) {
      dat_aoi <- dat %>% dplyr::filter(AOI == aoi_value)

      for (family_name in families_to_compare) {
        key <- paste(dataset_name, aoi_value, family_name, sep = "__")

        fit_res <- fit_one_model(
          dat = dat_aoi,
          dataset_name = dataset_name,
          family_name = family_name
        )

        res_list[[key]] <- tibble(
          dataset = dataset_name,
          AOI = as.character(aoi_value),
          family = family_name,
          n_obs = nrow(dat_aoi),
          n_topics = dplyr::n_distinct(dat_aoi$Topic),
          n_participants = dplyr::n_distinct(dat_aoi$Participant),
          n_conditions = dplyr::n_distinct(dat_aoi$condition),
          formula = paste(deparse(fit_res$formula), collapse = " ")
        ) %>%
          bind_cols(fit_res$fit_tbl)
      }
    }
  }

  full_fit_table <- bind_rows(res_list) %>%
    dplyr::arrange(dataset, AOI, family)

  family_summary <- full_fit_table %>%
    dplyr::group_by(family) %>%
    dplyr::summarise(
      n_cells = dplyr::n(),
      n_fit_failed = sum(fit_ok %in% FALSE, na.rm = TRUE),
      n_nonposdef_hessian = sum(fit_nonposdef_hessian %in% TRUE, na.rm = TRUE),
      n_nonzero_convergence = sum(fit_nonzero_convergence %in% TRUE, na.rm = TRUE),
      n_singular = sum(fit_singular %in% TRUE, na.rm = TRUE),
      n_with_warning = sum(!is.na(fit_warning_text), na.rm = TRUE),
      mean_aic = mean(aic, na.rm = TRUE),
      median_aic = median(aic, na.rm = TRUE),
      .groups = "drop"
    ) %>%
    dplyr::arrange(n_fit_failed, n_nonposdef_hessian, n_nonzero_convergence, n_singular, n_with_warning)

  dataset_family_summary <- full_fit_table %>%
    dplyr::group_by(dataset, family) %>%
    dplyr::summarise(
      n_cells = dplyr::n(),
      n_fit_failed = sum(fit_ok %in% FALSE, na.rm = TRUE),
      n_nonposdef_hessian = sum(fit_nonposdef_hessian %in% TRUE, na.rm = TRUE),
      n_nonzero_convergence = sum(fit_nonzero_convergence %in% TRUE, na.rm = TRUE),
      n_singular = sum(fit_singular %in% TRUE, na.rm = TRUE),
      n_with_warning = sum(!is.na(fit_warning_text), na.rm = TRUE),
      mean_aic = mean(aic, na.rm = TRUE),
      median_aic = median(aic, na.rm = TRUE),
      .groups = "drop"
    ) %>%
    dplyr::arrange(dataset, n_fit_failed, n_nonposdef_hessian, n_nonzero_convergence, n_singular, n_with_warning)

  list(
    full_fit_table = full_fit_table,
    family_summary = family_summary,
    dataset_family_summary = dataset_family_summary
  )
}

# =========================================================
# AUSFÜHREN
# =========================================================

res_trtwd_full_fit <- run_trtwd_full_fit_screen(dfs)

# =========================================================
# OUTPUTS
# =========================================================

round_df_4(res_trtwd_full_fit$full_fit_table)

round_df_4(res_trtwd_full_fit$family_summary)

round_df_4(res_trtwd_full_fit$dataset_family_summary)
```
Normal wird hier 3x singular. Sonst keine Probleme

Topic LOO - FRT
```{r}
library(dplyr)
library(tidyr)
library(purrr)
library(tibble)
library(glmmTMB)
library(lme4)

# =========================================================
# SETTINGS
# =========================================================

dfs <- list(
  c_bed = c_bed,
  c_ein = c_ein,
  n_bed = n_bed,
  n_ein = n_ein,
  CS    = CS
)

datasets_with_speaker_interaction <- c("n_bed", "n_ein", "CS")

families_to_compare <- c(
  "gamma",
  "negbinomial",
  "normal"
)

# =========================================================
# HILFSFUNKTIONEN
# =========================================================

safe_plain_df <- function(df) {
  out <- as.data.frame(df, stringsAsFactors = FALSE)
  rownames(out) <- NULL
  out
}

round_df_4 <- function(df) {
  df %>%
    dplyr::mutate(dplyr::across(where(is.numeric), ~ round(.x, 4)))
}

collapse_unique <- function(x) {
  x <- unique(stats::na.omit(x))
  if (length(x) == 0) return(NA_character_)
  paste(x, collapse = " | ")
}

rmse_vec <- function(obs, pred) {
  keep <- is.finite(obs) & is.finite(pred)
  obs <- obs[keep]
  pred <- pred[keep]
  if (length(obs) == 0) return(NA_real_)
  sqrt(mean((obs - pred)^2))
}

mae_vec <- function(obs, pred) {
  keep <- is.finite(obs) & is.finite(pred)
  obs <- obs[keep]
  pred <- pred[keep]
  if (length(obs) == 0) return(NA_real_)
  mean(abs(obs - pred))
}

# =========================================================
# DATEN
# =========================================================

prep_frtwd_fit_data <- function(df, dataset_name) {
  needed <- c("FRT.WD", "Participant", "Topic", "condition", "AOI")
  if (dataset_name %in% datasets_with_speaker_interaction) {
    needed <- c(needed, "speaker")
  }

  missing_cols <- setdiff(needed, names(df))
  if (length(missing_cols) > 0) {
    stop("Fehlende Variablen: ", paste(missing_cols, collapse = ", "))
  }

  out <- df %>%
    dplyr::filter(!is.na(`FRT.WD`), `FRT.WD` > 0) %>%
    dplyr::filter(!is.na(Participant), !is.na(Topic), !is.na(condition), !is.na(AOI)) %>%
    dplyr::mutate(
      Participant = factor(Participant),
      Topic = factor(Topic),
      condition = factor(condition),
      AOI = factor(AOI)
    )

  if (dataset_name %in% datasets_with_speaker_interaction) {
    out <- out %>%
      dplyr::filter(!is.na(speaker)) %>%
      dplyr::mutate(speaker = factor(speaker))
  }

  safe_plain_df(out)
}

# =========================================================
# FORMEL
# =========================================================

get_fixed_formula <- function(dataset_name) {
  if (dataset_name %in% datasets_with_speaker_interaction) {
    "condition * speaker"
  } else {
    "condition"
  }
}

make_formula_frtwd <- function(dataset_name, response = "FRT.WD") {
  fixed_part <- get_fixed_formula(dataset_name)

  as.formula(
    paste(
      response,
      "~",
      fixed_part,
      "+ (1 | Topic) + (1 | Participant)"
    )
  )
}

# =========================================================
# FIT
# =========================================================

fit_one_model <- function(dat, dataset_name, family_name) {
  formula_i <- make_formula_frtwd(dataset_name, response = "FRT.WD")

  warns <- character()
  msgs  <- character()

  if (family_name == "normal") {
    fit <- withCallingHandlers(
      tryCatch(
        lme4::lmer(
          formula = formula_i,
          data = dat,
          REML = FALSE,
          control = lme4::lmerControl(
            check.rankX = "message+drop.cols",
            check.conv.singular = "message",
            check.conv.hess = "warning",
            check.conv.grad = "warning"
          )
        ),
        error = function(e) e
      ),
      warning = function(w) {
        warns <<- c(warns, conditionMessage(w))
        invokeRestart("muffleWarning")
      },
      message = function(m) {
        msgs <<- c(msgs, conditionMessage(m))
        invokeRestart("muffleMessage")
      }
    )
  } else {
    fam <- switch(
      family_name,
      gamma       = Gamma(link = "log"),
      negbinomial = nbinom2(link = "log"),
      stop("Unknown family: ", family_name)
    )

    fit <- withCallingHandlers(
      tryCatch(
        glmmTMB::glmmTMB(
          formula = formula_i,
          data = dat,
          family = fam
        ),
        error = function(e) e
      ),
      warning = function(w) {
        warns <<- c(warns, conditionMessage(w))
        invokeRestart("muffleWarning")
      },
      message = function(m) {
        msgs <<- c(msgs, conditionMessage(m))
        invokeRestart("muffleMessage")
      }
    )
  }

  if (inherits(fit, "error")) {
    fit_tbl <- tibble(
      fit_ok = FALSE,
      fit_error = conditionMessage(fit),
      fit_warning_text = collapse_unique(warns),
      fit_message_text = collapse_unique(msgs),
      n_warning_messages = length(unique(stats::na.omit(warns))),
      n_messages = length(unique(stats::na.omit(msgs))),
      fit_nonposdef_hessian = NA,
      fit_nonzero_convergence = NA,
      fit_singular = NA,
      aic = NA_real_,
      bic = NA_real_,
      logLik = NA_real_
    )

    return(list(
      fit_tbl = fit_tbl,
      fit_obj = NULL,
      formula = formula_i
    ))
  }

  if (family_name == "normal") {
    fit_tbl <- tibble(
      fit_ok = TRUE,
      fit_error = NA_character_,
      fit_warning_text = collapse_unique(warns),
      fit_message_text = collapse_unique(msgs),
      n_warning_messages = length(unique(stats::na.omit(warns))),
      n_messages = length(unique(stats::na.omit(msgs))),
      fit_nonposdef_hessian = NA,
      fit_nonzero_convergence = NA,
      fit_singular = tryCatch(lme4::isSingular(fit, tol = 1e-5), error = function(e) NA),
      aic = tryCatch(as.numeric(AIC(fit)), error = function(e) NA_real_),
      bic = tryCatch(as.numeric(BIC(fit)), error = function(e) NA_real_),
      logLik = tryCatch(as.numeric(logLik(fit)), error = function(e) NA_real_)
    )
  } else {
    fit_tbl <- tibble(
      fit_ok = TRUE,
      fit_error = NA_character_,
      fit_warning_text = collapse_unique(warns),
      fit_message_text = collapse_unique(msgs),
      n_warning_messages = length(unique(stats::na.omit(warns))),
      n_messages = length(unique(stats::na.omit(msgs))),
      fit_nonposdef_hessian = tryCatch(!isTRUE(fit$sdr$pdHess), error = function(e) NA),
      fit_nonzero_convergence = tryCatch({
        conv <- fit$fit$convergence
        if (is.null(conv)) NA else conv != 0
      }, error = function(e) NA),
      fit_singular = NA,
      aic = tryCatch(as.numeric(AIC(fit)), error = function(e) NA_real_),
      bic = tryCatch(as.numeric(BIC(fit)), error = function(e) NA_real_),
      logLik = tryCatch(as.numeric(logLik(fit)), error = function(e) NA_real_)
    )
  }

  list(
    fit_tbl = fit_tbl,
    fit_obj = fit,
    formula = formula_i
  )
}

# =========================================================
# TOPIC LOO PRO dataset x AOI x family x holdout_topic
# =========================================================

run_frtwd_topicloo_fit_screen <- function(dfs) {
  res_list <- list()

  for (dataset_name in names(dfs)) {
    dat <- prep_frtwd_fit_data(dfs[[dataset_name]], dataset_name)
    aois <- levels(droplevels(dat$AOI))

    for (aoi_value in aois) {
      dat_aoi <- dat %>% dplyr::filter(AOI == aoi_value)
      topics <- levels(droplevels(dat_aoi$Topic))

      for (topic_holdout in topics) {
        dat_train <- dat_aoi %>% dplyr::filter(Topic != topic_holdout)
        dat_test  <- dat_aoi %>% dplyr::filter(Topic == topic_holdout)

        for (family_name in families_to_compare) {
          key <- paste(dataset_name, aoi_value, topic_holdout, family_name, sep = "__")

          if (nrow(dat_train) == 0 || nrow(dat_test) == 0) {
            res_list[[key]] <- tibble(
              dataset = dataset_name,
              AOI = as.character(aoi_value),
              holdout_topic = as.character(topic_holdout),
              family = family_name,
              n_train = nrow(dat_train),
              n_test = nrow(dat_test),
              n_topics_train = dplyr::n_distinct(dat_train$Topic),
              n_participants_train = dplyr::n_distinct(dat_train$Participant),
              n_conditions_train = dplyr::n_distinct(dat_train$condition),
              formula = paste(deparse(make_formula_frtwd(dataset_name, response = "FRT.WD")), collapse = " "),
              fit_ok = FALSE,
              fit_error = "empty_train_or_test_fold",
              fit_warning_text = NA_character_,
              fit_message_text = NA_character_,
              n_warning_messages = NA_real_,
              n_messages = NA_real_,
              fit_nonposdef_hessian = NA,
              fit_nonzero_convergence = NA,
              fit_singular = NA,
              aic = NA_real_,
              bic = NA_real_,
              logLik = NA_real_,
              mae = NA_real_,
              rmse = NA_real_
            )
            next
          }

          fit_res <- fit_one_model(
            dat = dat_train,
            dataset_name = dataset_name,
            family_name = family_name
          )

          fit_tbl <- fit_res$fit_tbl
          fit_obj <- fit_res$fit_obj
          formula_i <- fit_res$formula

          pred_test <- if (!is.null(fit_obj)) {
            tryCatch(
              as.numeric(
                predict(
                  fit_obj,
                  newdata = droplevels(dat_test),
                  type = "response",
                  re.form = NULL,
                  allow.new.levels = TRUE
                )
              ),
              error = function(e) rep(NA_real_, nrow(dat_test))
            )
          } else {
            rep(NA_real_, nrow(dat_test))
          }

          res_list[[key]] <- tibble(
            dataset = dataset_name,
            AOI = as.character(aoi_value),
            holdout_topic = as.character(topic_holdout),
            family = family_name,
            n_train = nrow(dat_train),
            n_test = nrow(dat_test),
            n_topics_train = dplyr::n_distinct(dat_train$Topic),
            n_participants_train = dplyr::n_distinct(dat_train$Participant),
            n_conditions_train = dplyr::n_distinct(dat_train$condition),
            formula = paste(deparse(formula_i), collapse = " ")
          ) %>%
            bind_cols(fit_tbl) %>%
            mutate(
              mae = mae_vec(dat_test$`FRT.WD`, pred_test),
              rmse = rmse_vec(dat_test$`FRT.WD`, pred_test)
            )
        }
      }
    }
  }

  topicloo_fit_table <- bind_rows(res_list) %>%
    dplyr::arrange(dataset, AOI, holdout_topic, family)

  family_summary <- topicloo_fit_table %>%
    dplyr::group_by(family) %>%
    dplyr::summarise(
      n_folds = dplyr::n(),
      n_fit_failed = sum(fit_ok %in% FALSE, na.rm = TRUE),
      n_nonposdef_hessian = sum(fit_nonposdef_hessian %in% TRUE, na.rm = TRUE),
      n_nonzero_convergence = sum(fit_nonzero_convergence %in% TRUE, na.rm = TRUE),
      n_singular = sum(fit_singular %in% TRUE, na.rm = TRUE),
      n_with_warning = sum(!is.na(fit_warning_text), na.rm = TRUE),
      mean_mae = mean(mae, na.rm = TRUE),
      median_mae = median(mae, na.rm = TRUE),
      mean_rmse = mean(rmse, na.rm = TRUE),
      median_rmse = median(rmse, na.rm = TRUE),
      mean_aic = mean(aic, na.rm = TRUE),
      median_aic = median(aic, na.rm = TRUE),
      .groups = "drop"
    ) %>%
    dplyr::arrange(
      n_fit_failed,
      n_nonposdef_hessian,
      n_nonzero_convergence,
      n_singular,
      n_with_warning,
      mean_rmse,
      mean_mae
    )

  dataset_family_summary <- topicloo_fit_table %>%
    dplyr::group_by(dataset, family) %>%
    dplyr::summarise(
      n_folds = dplyr::n(),
      n_fit_failed = sum(fit_ok %in% FALSE, na.rm = TRUE),
      n_nonposdef_hessian = sum(fit_nonposdef_hessian %in% TRUE, na.rm = TRUE),
      n_nonzero_convergence = sum(fit_nonzero_convergence %in% TRUE, na.rm = TRUE),
      n_singular = sum(fit_singular %in% TRUE, na.rm = TRUE),
      n_with_warning = sum(!is.na(fit_warning_text), na.rm = TRUE),
      mean_mae = mean(mae, na.rm = TRUE),
      median_mae = median(mae, na.rm = TRUE),
      mean_rmse = mean(rmse, na.rm = TRUE),
      median_rmse = median(rmse, na.rm = TRUE),
      mean_aic = mean(aic, na.rm = TRUE),
      median_aic = median(aic, na.rm = TRUE),
      .groups = "drop"
    ) %>%
    dplyr::arrange(
      dataset,
      n_fit_failed,
      n_nonposdef_hessian,
      n_nonzero_convergence,
      n_singular,
      n_with_warning,
      mean_rmse,
      mean_mae
    )

  dataset_aoi_family_summary <- topicloo_fit_table %>%
    dplyr::group_by(dataset, AOI, family) %>%
    dplyr::summarise(
      n_folds = dplyr::n(),
      n_fit_failed = sum(fit_ok %in% FALSE, na.rm = TRUE),
      n_nonposdef_hessian = sum(fit_nonposdef_hessian %in% TRUE, na.rm = TRUE),
      n_nonzero_convergence = sum(fit_nonzero_convergence %in% TRUE, na.rm = TRUE),
      n_singular = sum(fit_singular %in% TRUE, na.rm = TRUE),
      n_with_warning = sum(!is.na(fit_warning_text), na.rm = TRUE),
      mean_mae = mean(mae, na.rm = TRUE),
      median_mae = median(mae, na.rm = TRUE),
      mean_rmse = mean(rmse, na.rm = TRUE),
      median_rmse = median(rmse, na.rm = TRUE),
      mean_aic = mean(aic, na.rm = TRUE),
      median_aic = median(aic, na.rm = TRUE),
      .groups = "drop"
    ) %>%
    dplyr::arrange(
      dataset,
      AOI,
      n_fit_failed,
      n_nonposdef_hessian,
      n_nonzero_convergence,
      n_singular,
      n_with_warning,
      mean_rmse,
      mean_mae
    )

  list(
    topicloo_fit_table = topicloo_fit_table,
    family_summary = family_summary,
    dataset_family_summary = dataset_family_summary,
    dataset_aoi_family_summary = dataset_aoi_family_summary
  )
}

# =========================================================
# AUSFÜHREN
# =========================================================

res_frtwd_topicloo_fit <- run_frtwd_topicloo_fit_screen(dfs)

# =========================================================
# OUTPUTS
# =========================================================

#round_df_4(res_frtwd_topicloo_fit$topicloo_fit_table)

round_df_4(res_frtwd_topicloo_fit$family_summary)

round_df_4(res_frtwd_topicloo_fit$dataset_family_summary)

round_df_4(res_frtwd_topicloo_fit$dataset_aoi_family_summary)
```
Normal wird 14x Singular, Gamma hat eine Warnung: failed to invert Hessian from numDeriv

Topic LOO - TRT
```{r}
library(dplyr)
library(tidyr)
library(purrr)
library(tibble)
library(glmmTMB)
library(lme4)

# =========================================================
# SETTINGS
# =========================================================

dfs <- list(
  c_bed = c_bed,
  c_ein = c_ein,
  n_bed = n_bed,
  n_ein = n_ein,
  CS    = CS
)

datasets_with_speaker_interaction <- c("n_bed", "n_ein", "CS")

families_to_compare <- c(
  "gamma",
  "negbinomial",
  "normal"
)

# =========================================================
# HILFSFUNKTIONEN
# =========================================================

safe_plain_df <- function(df) {
  out <- as.data.frame(df, stringsAsFactors = FALSE)
  rownames(out) <- NULL
  out
}

round_df_4 <- function(df) {
  df %>%
    dplyr::mutate(dplyr::across(where(is.numeric), ~ round(.x, 4)))
}

collapse_unique <- function(x) {
  x <- unique(stats::na.omit(x))
  if (length(x) == 0) return(NA_character_)
  paste(x, collapse = " | ")
}

rmse_vec <- function(obs, pred) {
  keep <- is.finite(obs) & is.finite(pred)
  obs <- obs[keep]
  pred <- pred[keep]
  if (length(obs) == 0) return(NA_real_)
  sqrt(mean((obs - pred)^2))
}

mae_vec <- function(obs, pred) {
  keep <- is.finite(obs) & is.finite(pred)
  obs <- obs[keep]
  pred <- pred[keep]
  if (length(obs) == 0) return(NA_real_)
  mean(abs(obs - pred))
}

# =========================================================
# DATEN
# =========================================================

prep_trtwd_fit_data <- function(df, dataset_name) {
  needed <- c("TRT.WD", "Participant", "Topic", "condition", "AOI")
  if (dataset_name %in% datasets_with_speaker_interaction) {
    needed <- c(needed, "speaker")
  }

  missing_cols <- setdiff(needed, names(df))
  if (length(missing_cols) > 0) {
    stop("Fehlende Variablen: ", paste(missing_cols, collapse = ", "))
  }

  out <- df %>%
    dplyr::filter(!is.na(`TRT.WD`), `TRT.WD` > 0) %>%
    dplyr::filter(!is.na(Participant), !is.na(Topic), !is.na(condition), !is.na(AOI)) %>%
    dplyr::mutate(
      Participant = factor(Participant),
      Topic = factor(Topic),
      condition = factor(condition),
      AOI = factor(AOI)
    )

  if (dataset_name %in% datasets_with_speaker_interaction) {
    out <- out %>%
      dplyr::filter(!is.na(speaker)) %>%
      dplyr::mutate(speaker = factor(speaker))
  }

  safe_plain_df(out)
}

# =========================================================
# FORMEL
# =========================================================

get_fixed_formula <- function(dataset_name) {
  if (dataset_name %in% datasets_with_speaker_interaction) {
    "condition * speaker"
  } else {
    "condition"
  }
}

make_formula_trtwd <- function(dataset_name, response = "TRT.WD") {
  fixed_part <- get_fixed_formula(dataset_name)

  as.formula(
    paste(
      response,
      "~",
      fixed_part,
      "+ (1 | Topic) + (1 | Participant)"
    )
  )
}

# =========================================================
# FIT
# =========================================================

fit_one_model <- function(dat, dataset_name, family_name) {
  formula_i <- make_formula_trtwd(dataset_name, response = "TRT.WD")

  warns <- character()
  msgs  <- character()

  if (family_name == "normal") {
    fit <- withCallingHandlers(
      tryCatch(
        lme4::lmer(
          formula = formula_i,
          data = dat,
          REML = FALSE,
          control = lme4::lmerControl(
            check.rankX = "message+drop.cols",
            check.conv.singular = "message",
            check.conv.hess = "warning",
            check.conv.grad = "warning"
          )
        ),
        error = function(e) e
      ),
      warning = function(w) {
        warns <<- c(warns, conditionMessage(w))
        invokeRestart("muffleWarning")
      },
      message = function(m) {
        msgs <<- c(msgs, conditionMessage(m))
        invokeRestart("muffleMessage")
      }
    )
  } else {
    fam <- switch(
      family_name,
      gamma       = Gamma(link = "log"),
      negbinomial = nbinom2(link = "log"),
      stop("Unknown family: ", family_name)
    )

    fit <- withCallingHandlers(
      tryCatch(
        glmmTMB::glmmTMB(
          formula = formula_i,
          data = dat,
          family = fam
        ),
        error = function(e) e
      ),
      warning = function(w) {
        warns <<- c(warns, conditionMessage(w))
        invokeRestart("muffleWarning")
      },
      message = function(m) {
        msgs <<- c(msgs, conditionMessage(m))
        invokeRestart("muffleMessage")
      }
    )
  }

  if (inherits(fit, "error")) {
    fit_tbl <- tibble(
      fit_ok = FALSE,
      fit_error = conditionMessage(fit),
      fit_warning_text = collapse_unique(warns),
      fit_message_text = collapse_unique(msgs),
      n_warning_messages = length(unique(stats::na.omit(warns))),
      n_messages = length(unique(stats::na.omit(msgs))),
      fit_nonposdef_hessian = NA,
      fit_nonzero_convergence = NA,
      fit_singular = NA,
      aic = NA_real_,
      bic = NA_real_,
      logLik = NA_real_
    )

    return(list(
      fit_tbl = fit_tbl,
      fit_obj = NULL,
      formula = formula_i
    ))
  }

  if (family_name == "normal") {
    fit_tbl <- tibble(
      fit_ok = TRUE,
      fit_error = NA_character_,
      fit_warning_text = collapse_unique(warns),
      fit_message_text = collapse_unique(msgs),
      n_warning_messages = length(unique(stats::na.omit(warns))),
      n_messages = length(unique(stats::na.omit(msgs))),
      fit_nonposdef_hessian = NA,
      fit_nonzero_convergence = NA,
      fit_singular = tryCatch(lme4::isSingular(fit, tol = 1e-5), error = function(e) NA),
      aic = tryCatch(as.numeric(AIC(fit)), error = function(e) NA_real_),
      bic = tryCatch(as.numeric(BIC(fit)), error = function(e) NA_real_),
      logLik = tryCatch(as.numeric(logLik(fit)), error = function(e) NA_real_)
    )
  } else {
    fit_tbl <- tibble(
      fit_ok = TRUE,
      fit_error = NA_character_,
      fit_warning_text = collapse_unique(warns),
      fit_message_text = collapse_unique(msgs),
      n_warning_messages = length(unique(stats::na.omit(warns))),
      n_messages = length(unique(stats::na.omit(msgs))),
      fit_nonposdef_hessian = tryCatch(!isTRUE(fit$sdr$pdHess), error = function(e) NA),
      fit_nonzero_convergence = tryCatch({
        conv <- fit$fit$convergence
        if (is.null(conv)) NA else conv != 0
      }, error = function(e) NA),
      fit_singular = NA,
      aic = tryCatch(as.numeric(AIC(fit)), error = function(e) NA_real_),
      bic = tryCatch(as.numeric(BIC(fit)), error = function(e) NA_real_),
      logLik = tryCatch(as.numeric(logLik(fit)), error = function(e) NA_real_)
    )
  }

  list(
    fit_tbl = fit_tbl,
    fit_obj = fit,
    formula = formula_i
  )
}

# =========================================================
# TOPIC LOO PRO dataset x AOI x family x holdout_topic
# =========================================================

run_trtwd_topicloo_fit_screen <- function(dfs) {
  res_list <- list()

  for (dataset_name in names(dfs)) {
    dat <- prep_trtwd_fit_data(dfs[[dataset_name]], dataset_name)
    aois <- levels(droplevels(dat$AOI))

    for (aoi_value in aois) {
      dat_aoi <- dat %>% dplyr::filter(AOI == aoi_value)
      topics <- levels(droplevels(dat_aoi$Topic))

      for (topic_holdout in topics) {
        dat_train <- dat_aoi %>% dplyr::filter(Topic != topic_holdout)
        dat_test  <- dat_aoi %>% dplyr::filter(Topic == topic_holdout)

        for (family_name in families_to_compare) {
          key <- paste(dataset_name, aoi_value, topic_holdout, family_name, sep = "__")

          if (nrow(dat_train) == 0 || nrow(dat_test) == 0) {
            res_list[[key]] <- tibble(
              dataset = dataset_name,
              AOI = as.character(aoi_value),
              holdout_topic = as.character(topic_holdout),
              family = family_name,
              n_train = nrow(dat_train),
              n_test = nrow(dat_test),
              n_topics_train = dplyr::n_distinct(dat_train$Topic),
              n_participants_train = dplyr::n_distinct(dat_train$Participant),
              n_conditions_train = dplyr::n_distinct(dat_train$condition),
              formula = paste(deparse(make_formula_trtwd(dataset_name, response = "TRT.WD")), collapse = " "),
              fit_ok = FALSE,
              fit_error = "empty_train_or_test_fold",
              fit_warning_text = NA_character_,
              fit_message_text = NA_character_,
              n_warning_messages = NA_real_,
              n_messages = NA_real_,
              fit_nonposdef_hessian = NA,
              fit_nonzero_convergence = NA,
              fit_singular = NA,
              aic = NA_real_,
              bic = NA_real_,
              logLik = NA_real_,
              mae = NA_real_,
              rmse = NA_real_
            )
            next
          }

          fit_res <- fit_one_model(
            dat = dat_train,
            dataset_name = dataset_name,
            family_name = family_name
          )

          fit_tbl <- fit_res$fit_tbl
          fit_obj <- fit_res$fit_obj
          formula_i <- fit_res$formula

          pred_test <- if (!is.null(fit_obj)) {
            tryCatch(
              as.numeric(
                predict(
                  fit_obj,
                  newdata = droplevels(dat_test),
                  type = "response",
                  re.form = NULL,
                  allow.new.levels = TRUE
                )
              ),
              error = function(e) rep(NA_real_, nrow(dat_test))
            )
          } else {
            rep(NA_real_, nrow(dat_test))
          }

          res_list[[key]] <- tibble(
            dataset = dataset_name,
            AOI = as.character(aoi_value),
            holdout_topic = as.character(topic_holdout),
            family = family_name,
            n_train = nrow(dat_train),
            n_test = nrow(dat_test),
            n_topics_train = dplyr::n_distinct(dat_train$Topic),
            n_participants_train = dplyr::n_distinct(dat_train$Participant),
            n_conditions_train = dplyr::n_distinct(dat_train$condition),
            formula = paste(deparse(formula_i), collapse = " ")
          ) %>%
            bind_cols(fit_tbl) %>%
            mutate(
              mae = mae_vec(dat_test$`TRT.WD`, pred_test),
              rmse = rmse_vec(dat_test$`TRT.WD`, pred_test)
            )
        }
      }
    }
  }

  topicloo_fit_table <- bind_rows(res_list) %>%
    dplyr::arrange(dataset, AOI, holdout_topic, family)

  family_summary <- topicloo_fit_table %>%
    dplyr::group_by(family) %>%
    dplyr::summarise(
      n_folds = dplyr::n(),
      n_fit_failed = sum(fit_ok %in% FALSE, na.rm = TRUE),
      n_nonposdef_hessian = sum(fit_nonposdef_hessian %in% TRUE, na.rm = TRUE),
      n_nonzero_convergence = sum(fit_nonzero_convergence %in% TRUE, na.rm = TRUE),
      n_singular = sum(fit_singular %in% TRUE, na.rm = TRUE),
      n_with_warning = sum(!is.na(fit_warning_text), na.rm = TRUE),
      mean_mae = mean(mae, na.rm = TRUE),
      median_mae = median(mae, na.rm = TRUE),
      mean_rmse = mean(rmse, na.rm = TRUE),
      median_rmse = median(rmse, na.rm = TRUE),
      mean_aic = mean(aic, na.rm = TRUE),
      median_aic = median(aic, na.rm = TRUE),
      .groups = "drop"
    ) %>%
    dplyr::arrange(
      n_fit_failed,
      n_nonposdef_hessian,
      n_nonzero_convergence,
      n_singular,
      n_with_warning,
      mean_rmse,
      mean_mae
    )

  dataset_family_summary <- topicloo_fit_table %>%
    dplyr::group_by(dataset, family) %>%
    dplyr::summarise(
      n_folds = dplyr::n(),
      n_fit_failed = sum(fit_ok %in% FALSE, na.rm = TRUE),
      n_nonposdef_hessian = sum(fit_nonposdef_hessian %in% TRUE, na.rm = TRUE),
      n_nonzero_convergence = sum(fit_nonzero_convergence %in% TRUE, na.rm = TRUE),
      n_singular = sum(fit_singular %in% TRUE, na.rm = TRUE),
      n_with_warning = sum(!is.na(fit_warning_text), na.rm = TRUE),
      mean_mae = mean(mae, na.rm = TRUE),
      median_mae = median(mae, na.rm = TRUE),
      mean_rmse = mean(rmse, na.rm = TRUE),
      median_rmse = median(rmse, na.rm = TRUE),
      mean_aic = mean(aic, na.rm = TRUE),
      median_aic = median(aic, na.rm = TRUE),
      .groups = "drop"
    ) %>%
    dplyr::arrange(
      dataset,
      n_fit_failed,
      n_nonposdef_hessian,
      n_nonzero_convergence,
      n_singular,
      n_with_warning,
      mean_rmse,
      mean_mae
    )

  dataset_aoi_family_summary <- topicloo_fit_table %>%
    dplyr::group_by(dataset, AOI, family) %>%
    dplyr::summarise(
      n_folds = dplyr::n(),
      n_fit_failed = sum(fit_ok %in% FALSE, na.rm = TRUE),
      n_nonposdef_hessian = sum(fit_nonposdef_hessian %in% TRUE, na.rm = TRUE),
      n_nonzero_convergence = sum(fit_nonzero_convergence %in% TRUE, na.rm = TRUE),
      n_singular = sum(fit_singular %in% TRUE, na.rm = TRUE),
      n_with_warning = sum(!is.na(fit_warning_text), na.rm = TRUE),
      mean_mae = mean(mae, na.rm = TRUE),
      median_mae = median(mae, na.rm = TRUE),
      mean_rmse = mean(rmse, na.rm = TRUE),
      median_rmse = median(rmse, na.rm = TRUE),
      mean_aic = mean(aic, na.rm = TRUE),
      median_aic = median(aic, na.rm = TRUE),
      .groups = "drop"
    ) %>%
    dplyr::arrange(
      dataset,
      AOI,
      n_fit_failed,
      n_nonposdef_hessian,
      n_nonzero_convergence,
      n_singular,
      n_with_warning,
      mean_rmse,
      mean_mae
    )

  list(
    topicloo_fit_table = topicloo_fit_table,
    family_summary = family_summary,
    dataset_family_summary = dataset_family_summary,
    dataset_aoi_family_summary = dataset_aoi_family_summary
  )
}

# =========================================================
# AUSFÜHREN
# =========================================================

res_trtwd_topicloo_fit <- run_trtwd_topicloo_fit_screen(dfs)

# =========================================================
# OUTPUTS
# =========================================================

round_df_4(res_trtwd_topicloo_fit$topicloo_fit_table)

round_df_4(res_trtwd_topicloo_fit$family_summary)

round_df_4(res_trtwd_topicloo_fit$dataset_family_summary)

round_df_4(res_trtwd_topicloo_fit$dataset_aoi_family_summary)
```
Keine Großen Unterschiede in Prädiktionsgüte, normal generell bisschen schwächer. Allerdings wird normal 15x Singular. 


DHARMa Tests
FRT DHARMa checks
```{r}
library(dplyr)
library(tidyr)
library(purrr)
library(tibble)
library(glmmTMB)
library(lme4)
library(DHARMa)
library(ggplot2)

# =========================================================
# SETTINGS
# =========================================================

set.seed(123)

dfs <- list(
  c_bed = c_bed,
  c_ein = c_ein,
  n_bed = n_bed,
  n_ein = n_ein,
  CS    = CS
)

datasets_with_speaker_interaction <- c("n_bed", "n_ein", "CS")

families_to_compare <- c(
  "gamma",
  "negbinomial",
  "normal"
)

# =========================================================
# HILFSFUNKTIONEN
# =========================================================

safe_plain_df <- function(df) {
  out <- as.data.frame(df, stringsAsFactors = FALSE)
  rownames(out) <- NULL
  out
}

round_df_4 <- function(df) {
  df %>%
    dplyr::mutate(dplyr::across(where(is.numeric), ~ round(.x, 4)))
}

collapse_unique <- function(x) {
  x <- unique(stats::na.omit(x))
  if (length(x) == 0) return(NA_character_)
  paste(x, collapse = " | ")
}

safe_cor <- function(x, y) {
  keep <- is.finite(x) & is.finite(y)
  x <- x[keep]
  y <- y[keep]

  if (length(x) < 3) return(NA_real_)
  suppressWarnings(stats::cor(x, y))
}

safe_test_p <- function(test_obj) {
  if (is.null(test_obj)) return(NA_real_)
  if (!("p.value" %in% names(test_obj))) return(NA_real_)
  p <- test_obj$p.value
  if (is.null(p) || length(p) == 0) return(NA_real_)
  as.numeric(p[1])
}

safe_test_stat <- function(test_obj) {
  if (is.null(test_obj)) return(NA_real_)
  if (!("statistic" %in% names(test_obj))) return(NA_real_)
  s <- test_obj$statistic
  if (is.null(s) || length(s) == 0) return(NA_real_)
  as.numeric(s[1])
}

label_family <- function(x) {
  factor(
    x,
    levels = c("gamma", "negbinomial", "normal"),
    labels = c("Gamma", "NegBinomial", "Normal")
  )
}

get_fixed_formula <- function(dataset_name) {
  if (dataset_name %in% datasets_with_speaker_interaction) {
    "condition * speaker + nLetters"
  } else {
    "condition + nLetters"
  }
}

# =========================================================
# DATEN
# Erwartet:
# FRT, nLetters, Participant, Topic, condition, AOI
# und bei n_bed / n_ein / CS zusätzlich speaker
# =========================================================

prep_frt_residual_data <- function(df, dataset_name) {
  needed <- c("FRT", "nLetters", "Participant", "Topic", "condition", "AOI")
  if (dataset_name %in% datasets_with_speaker_interaction) {
    needed <- c(needed, "speaker")
  }

  missing_cols <- setdiff(needed, names(df))
  if (length(missing_cols) > 0) {
    stop("Fehlende Variablen: ", paste(missing_cols, collapse = ", "))
  }

  out <- df %>%
    dplyr::filter(!is.na(FRT), FRT > 0) %>%
    dplyr::filter(!is.na(nLetters)) %>%
    dplyr::filter(!is.na(Participant), !is.na(Topic), !is.na(condition), !is.na(AOI)) %>%
    dplyr::mutate(
      Participant = factor(Participant),
      Topic = factor(Topic),
      condition = factor(condition),
      AOI = factor(AOI)
    )

  if (dataset_name %in% datasets_with_speaker_interaction) {
    out <- out %>%
      dplyr::filter(!is.na(speaker)) %>%
      dplyr::mutate(speaker = factor(speaker))
  }

  safe_plain_df(out)
}

# =========================================================
# FORMEL
# =========================================================

make_formula_frt <- function(dataset_name, response = "FRT") {
  fixed_part <- get_fixed_formula(dataset_name)

  as.formula(
    paste(
      response,
      "~",
      fixed_part,
      "+ (1 | Topic) + (1 | Participant)"
    )
  )
}

# =========================================================
# FIT MIT FEHLER- UND WARNING-CATCHING
# =========================================================

fit_one_model <- function(dat, dataset_name, family_name) {
  formula_i <- make_formula_frt(dataset_name, response = "FRT")

  warns <- character()
  msgs  <- character()

  if (family_name == "normal") {
    fit <- withCallingHandlers(
      tryCatch(
        lme4::lmer(
          formula = formula_i,
          data = dat,
          REML = FALSE,
          control = lme4::lmerControl(
            check.rankX = "message+drop.cols",
            check.conv.singular = "message",
            check.conv.hess = "warning",
            check.conv.grad = "warning"
          )
        ),
        error = function(e) e
      ),
      warning = function(w) {
        warns <<- c(warns, conditionMessage(w))
        invokeRestart("muffleWarning")
      },
      message = function(m) {
        msgs <<- c(msgs, conditionMessage(m))
        invokeRestart("muffleMessage")
      }
    )
  } else {
    fam <- switch(
      family_name,
      gamma       = Gamma(link = "log"),
      negbinomial = nbinom2(link = "log"),
      stop("Unknown family: ", family_name)
    )

    fit <- withCallingHandlers(
      tryCatch(
        glmmTMB::glmmTMB(
          formula = formula_i,
          data = dat,
          family = fam
        ),
        error = function(e) e
      ),
      warning = function(w) {
        warns <<- c(warns, conditionMessage(w))
        invokeRestart("muffleWarning")
      },
      message = function(m) {
        msgs <<- c(msgs, conditionMessage(m))
        invokeRestart("muffleMessage")
      }
    )
  }

  if (inherits(fit, "error")) {
    fit_tbl <- tibble(
      fit_ok = FALSE,
      fit_error = conditionMessage(fit),
      fit_warning_text = collapse_unique(warns),
      fit_message_text = collapse_unique(msgs),
      n_warning_messages = length(unique(stats::na.omit(warns))),
      n_messages = length(unique(stats::na.omit(msgs))),
      fit_nonposdef_hessian = NA,
      fit_nonzero_convergence = NA,
      fit_singular = NA,
      aic = NA_real_,
      bic = NA_real_,
      logLik = NA_real_
    )

    return(list(
      fit_tbl = fit_tbl,
      fit_obj = NULL,
      formula = formula_i
    ))
  }

  if (family_name == "normal") {
    fit_tbl <- tibble(
      fit_ok = TRUE,
      fit_error = NA_character_,
      fit_warning_text = collapse_unique(warns),
      fit_message_text = collapse_unique(msgs),
      n_warning_messages = length(unique(stats::na.omit(warns))),
      n_messages = length(unique(stats::na.omit(msgs))),
      fit_nonposdef_hessian = NA,
      fit_nonzero_convergence = NA,
      fit_singular = tryCatch(lme4::isSingular(fit, tol = 1e-5), error = function(e) NA),
      aic = tryCatch(as.numeric(AIC(fit)), error = function(e) NA_real_),
      bic = tryCatch(as.numeric(BIC(fit)), error = function(e) NA_real_),
      logLik = tryCatch(as.numeric(logLik(fit)), error = function(e) NA_real_)
    )
  } else {
    fit_tbl <- tibble(
      fit_ok = TRUE,
      fit_error = NA_character_,
      fit_warning_text = collapse_unique(warns),
      fit_message_text = collapse_unique(msgs),
      n_warning_messages = length(unique(stats::na.omit(warns))),
      n_messages = length(unique(stats::na.omit(msgs))),
      fit_nonposdef_hessian = tryCatch(!isTRUE(fit$sdr$pdHess), error = function(e) NA),
      fit_nonzero_convergence = tryCatch({
        conv <- fit$fit$convergence
        if (is.null(conv)) NA else conv != 0
      }, error = function(e) NA),
      fit_singular = NA,
      aic = tryCatch(as.numeric(AIC(fit)), error = function(e) NA_real_),
      bic = tryCatch(as.numeric(BIC(fit)), error = function(e) NA_real_),
      logLik = tryCatch(as.numeric(logLik(fit)), error = function(e) NA_real_)
    )
  }

  list(
    fit_tbl = fit_tbl,
    fit_obj = fit,
    formula = formula_i
  )
}

# =========================================================
# DHARMa-ANALYSE
# =========================================================

analyse_dharma_frt <- function(fit_obj, df, nsim = 2000) {
  simres <- DHARMa::simulateResiduals(
    fittedModel = fit_obj,
    n = nsim,
    plot = FALSE
  )

  dharma_res <- simres$scaledResiduals
  fitted_vals <- tryCatch(
    predict(fit_obj, type = "response"),
    error = function(e) rep(NA_real_, nrow(df))
  )

  uniform_test <- tryCatch(
    DHARMa::testUniformity(simres),
    error = function(e) NULL
  )

  dispersion_test <- tryCatch(
    DHARMa::testDispersion(simres),
    error = function(e) NULL
  )

  outlier_test <- tryCatch(
    DHARMa::testOutliers(simres),
    error = function(e) NULL
  )

  residual_summary <- tibble(
    n_obs_residuals = nrow(df),
    residual_mean = mean(dharma_res, na.rm = TRUE),
    residual_median = median(dharma_res, na.rm = TRUE),
    residual_sd = stats::sd(dharma_res, na.rm = TRUE),
    residual_min = min(dharma_res, na.rm = TRUE),
    residual_max = max(dharma_res, na.rm = TRUE),
    prop_resid_lt_0_05 = mean(dharma_res < 0.05, na.rm = TRUE),
    prop_resid_gt_0_95 = mean(dharma_res > 0.95, na.rm = TRUE),
    cor_resid_fitted = safe_cor(dharma_res, fitted_vals),
    cor_resid_nLetters = safe_cor(dharma_res, df$nLetters),
    dharma_uniformity_stat = safe_test_stat(uniform_test),
    dharma_uniformity_p = safe_test_p(uniform_test),
    dharma_dispersion_stat = safe_test_stat(dispersion_test),
    dharma_dispersion_p = safe_test_p(dispersion_test),
    dharma_outlier_stat = safe_test_stat(outlier_test),
    dharma_outlier_p = safe_test_p(outlier_test)
  )

  plot_data <- tibble(
    fitted = fitted_vals,
    residual = dharma_res,
    nLetters = df$nLetters,
    observed = df$FRT
  )

  list(
    simres = simres,
    residual_summary = residual_summary,
    plot_data = plot_data,
    tests = list(
      uniform_test = uniform_test,
      dispersion_test = dispersion_test,
      outlier_test = outlier_test
    )
  )
}

# =========================================================
# PROBLEMTYP
# =========================================================

classify_problem_frt_residual <- function(fit_ok,
                                          fit_nonposdef_hessian,
                                          fit_nonzero_convergence,
                                          dharma_uniformity_p,
                                          dharma_dispersion_p,
                                          dharma_outlier_p,
                                          fit_warning_text) {
  case_when(
    !isTRUE(fit_ok) ~ "fit_error",
    isTRUE(fit_nonposdef_hessian) ~ "nonposdef_hessian",
    isTRUE(fit_nonzero_convergence) ~ "nonzero_convergence",
    !is.na(dharma_uniformity_p) && dharma_uniformity_p < 0.05 &&
      !is.na(dharma_dispersion_p) && dharma_dispersion_p < 0.05 ~
      "uniformity_and_dispersion_signal",
    !is.na(dharma_uniformity_p) && dharma_uniformity_p < 0.05 ~
      "uniformity_signal",
    !is.na(dharma_dispersion_p) && dharma_dispersion_p < 0.05 ~
      "dispersion_signal",
    !is.na(dharma_outlier_p) && dharma_outlier_p < 0.05 ~
      "outlier_signal",
    !is.na(fit_warning_text) ~ "warning_only",
    TRUE ~ "none"
  )
}

# =========================================================
# PLOTFUNKTIONEN
# =========================================================

plot_frt_residuals_vs_fitted <- function(plot_data, dataset_name, aoi_value, family_name, idx) {
  ggplot(plot_data, aes(x = fitted, y = residual)) +
    geom_point(alpha = 0.5) +
    geom_smooth(method = "loess", se = FALSE) +
    labs(
      title = paste0("[", idx, "/4] Residuals vs Fitted | ", dataset_name, " | AOI ", aoi_value, " | ", family_name),
      x = "Fitted values",
      y = "DHARMa residuals"
    )
}

plot_frt_residuals_vs_nLetters <- function(plot_data, dataset_name, aoi_value, family_name, idx) {
  ggplot(plot_data, aes(x = nLetters, y = residual)) +
    geom_point(alpha = 0.5) +
    geom_smooth(method = "loess", se = FALSE) +
    labs(
      title = paste0("[", idx, "/4] Residuals vs nLetters | ", dataset_name, " | AOI ", aoi_value, " | ", family_name),
      x = "nLetters",
      y = "DHARMa residuals"
    )
}

plot_frt_observed_vs_fitted <- function(plot_data, dataset_name, aoi_value, family_name, idx) {
  ggplot(plot_data, aes(x = fitted, y = observed)) +
    geom_point(alpha = 0.5) +
    geom_smooth(method = "loess", se = FALSE) +
    labs(
      title = paste0("[", idx, "/4] Observed vs Fitted | ", dataset_name, " | AOI ", aoi_value, " | ", family_name),
      x = "Fitted values",
      y = "Observed FRT"
    )
}

# =========================================================
# EIN FIT PRO dataset x AOI x family
# =========================================================

fit_one_full_case_frt_residual <- function(df_aoi,
                                           dataset_name,
                                           aoi_value,
                                           family_name,
                                           nsim = 2000) {
  df_aoi <- droplevels(df_aoi)

  fit_res <- fit_one_model(
    dat = df_aoi,
    dataset_name = dataset_name,
    family_name = family_name
  )

  fit_info <- fit_res$fit_tbl
  fit_obj  <- fit_res$fit_obj
  formula_i <- fit_res$formula

  if (is.null(fit_obj)) {
    summary_tbl <- tibble(
      dataset = dataset_name,
      AOI = as.character(aoi_value),
      family = family_name,
      n_obs = nrow(df_aoi),
      n_topics = dplyr::n_distinct(df_aoi$Topic),
      n_participants = dplyr::n_distinct(df_aoi$Participant),
      n_conditions = dplyr::n_distinct(df_aoi$condition),
      formula = paste(deparse(formula_i), collapse = " ")
    ) %>%
      bind_cols(fit_info) %>%
      mutate(
        n_obs_residuals = NA_real_,
        residual_mean = NA_real_,
        residual_median = NA_real_,
        residual_sd = NA_real_,
        residual_min = NA_real_,
        residual_max = NA_real_,
        prop_resid_lt_0_05 = NA_real_,
        prop_resid_gt_0_95 = NA_real_,
        cor_resid_fitted = NA_real_,
        cor_resid_nLetters = NA_real_,
        dharma_uniformity_stat = NA_real_,
        dharma_uniformity_p = NA_real_,
        dharma_dispersion_stat = NA_real_,
        dharma_dispersion_p = NA_real_,
        dharma_outlier_stat = NA_real_,
        dharma_outlier_p = NA_real_,
        problem_type = "fit_error"
      )

    return(list(
      summary_tbl = summary_tbl,
      simres = NULL,
      plot_data = NULL
    ))
  }

  dharma_res <- analyse_dharma_frt(
    fit_obj = fit_obj,
    df = df_aoi,
    nsim = nsim
  )

  summary_tbl <- tibble(
    dataset = dataset_name,
    AOI = as.character(aoi_value),
    family = family_name,
    n_obs = nrow(df_aoi),
    n_topics = dplyr::n_distinct(df_aoi$Topic),
    n_participants = dplyr::n_distinct(df_aoi$Participant),
    n_conditions = dplyr::n_distinct(df_aoi$condition),
    formula = paste(deparse(formula_i), collapse = " ")
  ) %>%
    bind_cols(fit_info) %>%
    bind_cols(dharma_res$residual_summary) %>%
    mutate(
      problem_type = classify_problem_frt_residual(
        fit_ok = fit_ok,
        fit_nonposdef_hessian = fit_nonposdef_hessian,
        fit_nonzero_convergence = fit_nonzero_convergence,
        dharma_uniformity_p = dharma_uniformity_p,
        dharma_dispersion_p = dharma_dispersion_p,
        dharma_outlier_p = dharma_outlier_p,
        fit_warning_text = fit_warning_text
      )
    )

  list(
    summary_tbl = summary_tbl,
    simres = dharma_res$simres,
    plot_data = dharma_res$plot_data
  )
}

# =========================================================
# AUTOMATISCHE PLOTAUSGABE
# =========================================================

print_all_frt_residual_plots <- function(res_obj) {
  keys <- names(res_obj$plot_data_list)

  for (i in seq_along(keys)) {
    key <- keys[i]
    plot_data <- res_obj$plot_data_list[[key]]
    simres <- res_obj$simres_list[[key]]

    if (is.null(plot_data) || is.null(simres)) next

    parts <- strsplit(key, "__", fixed = TRUE)[[1]]
    dataset_name <- parts[1]
    aoi_value <- parts[2]
    family_name <- parts[3]

    print(plot_frt_residuals_vs_fitted(plot_data, dataset_name, aoi_value, family_name, 1))
    print(plot_frt_residuals_vs_nLetters(plot_data, dataset_name, aoi_value, family_name, 2))
    print(plot_frt_observed_vs_fitted(plot_data, dataset_name, aoi_value, family_name, 3))

    graphics::plot(simres)
    graphics::mtext(
      text = paste0("[4/4] Standard DHARMa Plot | ", dataset_name, " | AOI ", aoi_value, " | ", family_name),
      side = 3,
      line = 1,
      cex = 1.1,
      font = 2
    )
  }
}

# =========================================================
# HAUPTFUNKTION
# =========================================================

run_frt_residual_analysis <- function(dfs,
                                      nsim = 2000,
                                      print_plots = TRUE) {
  res_list <- list()

  for (dataset_name in names(dfs)) {
    dat <- prep_frt_residual_data(dfs[[dataset_name]], dataset_name)
    aois <- levels(droplevels(dat$AOI))

    for (aoi_value in aois) {
      df_aoi <- dat %>% dplyr::filter(AOI == aoi_value)

      for (family_name in families_to_compare) {
        key <- paste(dataset_name, aoi_value, family_name, sep = "__")

        res_list[[key]] <- fit_one_full_case_frt_residual(
          df_aoi = df_aoi,
          dataset_name = dataset_name,
          aoi_value = aoi_value,
          family_name = family_name,
          nsim = nsim
        )
      }
    }
  }

  residual_summary <- purrr::map_dfr(res_list, "summary_tbl")

  problem_counts <- residual_summary %>%
    dplyr::count(family, problem_type, sort = TRUE)

  plot_data_list <- purrr::map(res_list, "plot_data")
  simres_list <- purrr::map(res_list, "simres")

  out <- list(
    residual_summary = residual_summary,
    problem_counts = problem_counts,
    plot_data_list = plot_data_list,
    simres_list = simres_list,
    raw_results = res_list
  )

  if (isTRUE(print_plots)) {
    print_all_frt_residual_plots(out)
  }

  out
}

# =========================================================
# AUSFÜHREN
# =========================================================

res_frt_residuals <- run_frt_residual_analysis(
  dfs = dfs,
  nsim = 2000,
  print_plots = FALSE
)

# =========================================================
# TABELLEN
# =========================================================

#round_df_4(res_frt_residuals$residual_summary)
```
```{r}
round_df_4(res_frt_residuals$problem_counts)
residual_table_problems_only <- res_frt_residuals$residual_summary %>%
  dplyr::select(
    dataset,
    AOI,
    family,
    aic,
    dharma_uniformity_p,
    dharma_dispersion_p,
    dharma_outlier_p,
    problem_type
  ) %>%
  dplyr::filter(problem_type != "none") %>%
  dplyr::arrange(dataset, AOI, family) %>%
  round_df_4()

residual_table_problems_only
```
Normal hat die schlechteste Anpassung nach DHARMa, Gamma und NegBin2 aber auch nicht unproblematisch.

TRT DHARMa
```{r}
library(dplyr)
library(tidyr)
library(purrr)
library(tibble)
library(glmmTMB)
library(lme4)
library(DHARMa)
library(ggplot2)

# =========================================================
# SETTINGS
# =========================================================

set.seed(123)

dfs <- list(
  c_bed = c_bed,
  c_ein = c_ein,
  n_bed = n_bed,
  n_ein = n_ein,
  CS    = CS
)

datasets_with_speaker_interaction <- c("n_bed", "n_ein", "CS")

families_to_compare <- c(
  "gamma",
  "negbinomial",
  "normal"
)

# =========================================================
# HILFSFUNKTIONEN
# =========================================================

safe_plain_df <- function(df) {
  out <- as.data.frame(df, stringsAsFactors = FALSE)
  rownames(out) <- NULL
  out
}

round_df_4 <- function(df) {
  df %>%
    dplyr::mutate(dplyr::across(where(is.numeric), ~ round(.x, 4)))
}

collapse_unique <- function(x) {
  x <- unique(stats::na.omit(x))
  if (length(x) == 0) return(NA_character_)
  paste(x, collapse = " | ")
}

safe_cor <- function(x, y) {
  keep <- is.finite(x) & is.finite(y)
  x <- x[keep]
  y <- y[keep]

  if (length(x) < 3) return(NA_real_)
  suppressWarnings(stats::cor(x, y))
}

safe_test_p <- function(test_obj) {
  if (is.null(test_obj)) return(NA_real_)
  if (!("p.value" %in% names(test_obj))) return(NA_real_)
  p <- test_obj$p.value
  if (is.null(p) || length(p) == 0) return(NA_real_)
  as.numeric(p[1])
}

safe_test_stat <- function(test_obj) {
  if (is.null(test_obj)) return(NA_real_)
  if (!("statistic" %in% names(test_obj))) return(NA_real_)
  s <- test_obj$statistic
  if (is.null(s) || length(s) == 0) return(NA_real_)
  as.numeric(s[1])
}

label_family <- function(x) {
  factor(
    x,
    levels = c("gamma", "negbinomial", "normal"),
    labels = c("Gamma", "NegBinomial", "Normal")
  )
}

get_fixed_formula <- function(dataset_name) {
  if (dataset_name %in% datasets_with_speaker_interaction) {
    "condition * speaker"
  } else {
    "condition"
  }
}

# =========================================================
# DATEN
# Erwartet:
# TRT.WD, Participant, Topic, condition, AOI
# und bei n_bed / n_ein / CS zusätzlich speaker
# =========================================================

prep_trtwd_residual_data <- function(df, dataset_name) {
  needed <- c("TRT.WD", "Participant", "Topic", "condition", "AOI")
  if (dataset_name %in% datasets_with_speaker_interaction) {
    needed <- c(needed, "speaker")
  }

  missing_cols <- setdiff(needed, names(df))
  if (length(missing_cols) > 0) {
    stop("Fehlende Variablen: ", paste(missing_cols, collapse = ", "))
  }

  out <- df %>%
    dplyr::filter(!is.na(`TRT.WD`), `TRT.WD` > 0) %>%
    dplyr::filter(!is.na(Participant), !is.na(Topic), !is.na(condition), !is.na(AOI)) %>%
    dplyr::mutate(
      Participant = factor(Participant),
      Topic = factor(Topic),
      condition = factor(condition),
      AOI = factor(AOI)
    )

  if (dataset_name %in% datasets_with_speaker_interaction) {
    out <- out %>%
      dplyr::filter(!is.na(speaker)) %>%
      dplyr::mutate(speaker = factor(speaker))
  }

  safe_plain_df(out)
}

# =========================================================
# FORMEL
# =========================================================

make_formula_trtwd <- function(dataset_name, response = "TRT.WD") {
  fixed_part <- get_fixed_formula(dataset_name)

  as.formula(
    paste(
      response,
      "~",
      fixed_part,
      "+ (1 | Topic) + (1 | Participant)"
    )
  )
}

# =========================================================
# FIT MIT FEHLER- UND WARNING-CATCHING
# =========================================================

fit_one_model <- function(dat, dataset_name, family_name) {
  formula_i <- make_formula_trtwd(dataset_name, response = "TRT.WD")

  warns <- character()
  msgs  <- character()

  if (family_name == "normal") {
    fit <- withCallingHandlers(
      tryCatch(
        lme4::lmer(
          formula = formula_i,
          data = dat,
          REML = FALSE,
          control = lme4::lmerControl(
            check.rankX = "message+drop.cols",
            check.conv.singular = "message",
            check.conv.hess = "warning",
            check.conv.grad = "warning"
          )
        ),
        error = function(e) e
      ),
      warning = function(w) {
        warns <<- c(warns, conditionMessage(w))
        invokeRestart("muffleWarning")
      },
      message = function(m) {
        msgs <<- c(msgs, conditionMessage(m))
        invokeRestart("muffleMessage")
      }
    )
  } else {
    fam <- switch(
      family_name,
      gamma       = Gamma(link = "log"),
      negbinomial = nbinom2(link = "log"),
      stop("Unknown family: ", family_name)
    )

    fit <- withCallingHandlers(
      tryCatch(
        glmmTMB::glmmTMB(
          formula = formula_i,
          data = dat,
          family = fam
        ),
        error = function(e) e
      ),
      warning = function(w) {
        warns <<- c(warns, conditionMessage(w))
        invokeRestart("muffleWarning")
      },
      message = function(m) {
        msgs <<- c(msgs, conditionMessage(m))
        invokeRestart("muffleMessage")
      }
    )
  }

  if (inherits(fit, "error")) {
    fit_tbl <- tibble(
      fit_ok = FALSE,
      fit_error = conditionMessage(fit),
      fit_warning_text = collapse_unique(warns),
      fit_message_text = collapse_unique(msgs),
      n_warning_messages = length(unique(stats::na.omit(warns))),
      n_messages = length(unique(stats::na.omit(msgs))),
      fit_nonposdef_hessian = NA,
      fit_nonzero_convergence = NA,
      fit_singular = NA,
      aic = NA_real_,
      bic = NA_real_,
      logLik = NA_real_
    )

    return(list(
      fit_tbl = fit_tbl,
      fit_obj = NULL,
      formula = formula_i
    ))
  }

  if (family_name == "normal") {
    fit_tbl <- tibble(
      fit_ok = TRUE,
      fit_error = NA_character_,
      fit_warning_text = collapse_unique(warns),
      fit_message_text = collapse_unique(msgs),
      n_warning_messages = length(unique(stats::na.omit(warns))),
      n_messages = length(unique(stats::na.omit(msgs))),
      fit_nonposdef_hessian = NA,
      fit_nonzero_convergence = NA,
      fit_singular = tryCatch(lme4::isSingular(fit, tol = 1e-5), error = function(e) NA),
      aic = tryCatch(as.numeric(AIC(fit)), error = function(e) NA_real_),
      bic = tryCatch(as.numeric(BIC(fit)), error = function(e) NA_real_),
      logLik = tryCatch(as.numeric(logLik(fit)), error = function(e) NA_real_)
    )
  } else {
    fit_tbl <- tibble(
      fit_ok = TRUE,
      fit_error = NA_character_,
      fit_warning_text = collapse_unique(warns),
      fit_message_text = collapse_unique(msgs),
      n_warning_messages = length(unique(stats::na.omit(warns))),
      n_messages = length(unique(stats::na.omit(msgs))),
      fit_nonposdef_hessian = tryCatch(!isTRUE(fit$sdr$pdHess), error = function(e) NA),
      fit_nonzero_convergence = tryCatch({
        conv <- fit$fit$convergence
        if (is.null(conv)) NA else conv != 0
      }, error = function(e) NA),
      fit_singular = NA,
      aic = tryCatch(as.numeric(AIC(fit)), error = function(e) NA_real_),
      bic = tryCatch(as.numeric(BIC(fit)), error = function(e) NA_real_),
      logLik = tryCatch(as.numeric(logLik(fit)), error = function(e) NA_real_)
    )
  }

  list(
    fit_tbl = fit_tbl,
    fit_obj = fit,
    formula = formula_i
  )
}

# =========================================================
# DHARMa-ANALYSE
# =========================================================

analyse_dharma_trtwd <- function(fit_obj, df, nsim = 2000) {
  simres <- DHARMa::simulateResiduals(
    fittedModel = fit_obj,
    n = nsim,
    plot = FALSE
  )

  dharma_res <- simres$scaledResiduals
  fitted_vals <- tryCatch(
    predict(fit_obj, type = "response"),
    error = function(e) rep(NA_real_, nrow(df))
  )

  uniform_test <- tryCatch(
    DHARMa::testUniformity(simres),
    error = function(e) NULL
  )

  dispersion_test <- tryCatch(
    DHARMa::testDispersion(simres),
    error = function(e) NULL
  )

  outlier_test <- tryCatch(
    DHARMa::testOutliers(simres),
    error = function(e) NULL
  )

  residual_summary <- tibble(
    n_obs_residuals = nrow(df),
    residual_mean = mean(dharma_res, na.rm = TRUE),
    residual_median = median(dharma_res, na.rm = TRUE),
    residual_sd = stats::sd(dharma_res, na.rm = TRUE),
    residual_min = min(dharma_res, na.rm = TRUE),
    residual_max = max(dharma_res, na.rm = TRUE),
    prop_resid_lt_0_05 = mean(dharma_res < 0.05, na.rm = TRUE),
    prop_resid_gt_0_95 = mean(dharma_res > 0.95, na.rm = TRUE),
    cor_resid_fitted = safe_cor(dharma_res, fitted_vals),
    dharma_uniformity_stat = safe_test_stat(uniform_test),
    dharma_uniformity_p = safe_test_p(uniform_test),
    dharma_dispersion_stat = safe_test_stat(dispersion_test),
    dharma_dispersion_p = safe_test_p(dispersion_test),
    dharma_outlier_stat = safe_test_stat(outlier_test),
    dharma_outlier_p = safe_test_p(outlier_test)
  )

  plot_data <- tibble(
    fitted = fitted_vals,
    residual = dharma_res,
    observed = df$`TRT.WD`
  )

  list(
    simres = simres,
    residual_summary = residual_summary,
    plot_data = plot_data,
    tests = list(
      uniform_test = uniform_test,
      dispersion_test = dispersion_test,
      outlier_test = outlier_test
    )
  )
}

# =========================================================
# PROBLEMTYP
# =========================================================

classify_problem_trtwd_residual <- function(fit_ok,
                                            fit_nonposdef_hessian,
                                            fit_nonzero_convergence,
                                            dharma_uniformity_p,
                                            dharma_dispersion_p,
                                            dharma_outlier_p,
                                            fit_warning_text) {
  case_when(
    !isTRUE(fit_ok) ~ "fit_error",
    isTRUE(fit_nonposdef_hessian) ~ "nonposdef_hessian",
    isTRUE(fit_nonzero_convergence) ~ "nonzero_convergence",
    !is.na(dharma_uniformity_p) && dharma_uniformity_p < 0.05 &&
      !is.na(dharma_dispersion_p) && dharma_dispersion_p < 0.05 ~
      "uniformity_and_dispersion_signal",
    !is.na(dharma_uniformity_p) && dharma_uniformity_p < 0.05 ~
      "uniformity_signal",
    !is.na(dharma_dispersion_p) && dharma_dispersion_p < 0.05 ~
      "dispersion_signal",
    !is.na(dharma_outlier_p) && dharma_outlier_p < 0.05 ~
      "outlier_signal",
    !is.na(fit_warning_text) ~ "warning_only",
    TRUE ~ "none"
  )
}

# =========================================================
# PLOTFUNKTIONEN
# =========================================================

plot_trtwd_residuals_vs_fitted <- function(plot_data, dataset_name, aoi_value, family_name, idx) {
  ggplot(plot_data, aes(x = fitted, y = residual)) +
    geom_point(alpha = 0.5) +
    geom_smooth(method = "loess", se = FALSE) +
    labs(
      title = paste0("[", idx, "/3] Residuals vs Fitted | ", dataset_name, " | AOI ", aoi_value, " | ", family_name),
      x = "Fitted values",
      y = "DHARMa residuals"
    )
}

plot_trtwd_observed_vs_fitted <- function(plot_data, dataset_name, aoi_value, family_name, idx) {
  ggplot(plot_data, aes(x = fitted, y = observed)) +
    geom_point(alpha = 0.5) +
    geom_smooth(method = "loess", se = FALSE) +
    labs(
      title = paste0("[", idx, "/3] Observed vs Fitted | ", dataset_name, " | AOI ", aoi_value, " | ", family_name),
      x = "Fitted values",
      y = "Observed TRT.WD"
    )
}

# =========================================================
# EIN FIT PRO dataset x AOI x family
# =========================================================

fit_one_full_case_trtwd_residual <- function(df_aoi,
                                             dataset_name,
                                             aoi_value,
                                             family_name,
                                             nsim = 2000) {
  df_aoi <- droplevels(df_aoi)

  fit_res <- fit_one_model(
    dat = df_aoi,
    dataset_name = dataset_name,
    family_name = family_name
  )

  fit_info <- fit_res$fit_tbl
  fit_obj  <- fit_res$fit_obj
  formula_i <- fit_res$formula

  if (is.null(fit_obj)) {
    summary_tbl <- tibble(
      dataset = dataset_name,
      AOI = as.character(aoi_value),
      family = family_name,
      n_obs = nrow(df_aoi),
      n_topics = dplyr::n_distinct(df_aoi$Topic),
      n_participants = dplyr::n_distinct(df_aoi$Participant),
      n_conditions = dplyr::n_distinct(df_aoi$condition),
      formula = paste(deparse(formula_i), collapse = " ")
    ) %>%
      bind_cols(fit_info) %>%
      mutate(
        n_obs_residuals = NA_real_,
        residual_mean = NA_real_,
        residual_median = NA_real_,
        residual_sd = NA_real_,
        residual_min = NA_real_,
        residual_max = NA_real_,
        prop_resid_lt_0_05 = NA_real_,
        prop_resid_gt_0_95 = NA_real_,
        cor_resid_fitted = NA_real_,
        dharma_uniformity_stat = NA_real_,
        dharma_uniformity_p = NA_real_,
        dharma_dispersion_stat = NA_real_,
        dharma_dispersion_p = NA_real_,
        dharma_outlier_stat = NA_real_,
        dharma_outlier_p = NA_real_,
        problem_type = "fit_error"
      )

    return(list(
      summary_tbl = summary_tbl,
      simres = NULL,
      plot_data = NULL
    ))
  }

  dharma_res <- analyse_dharma_trtwd(
    fit_obj = fit_obj,
    df = df_aoi,
    nsim = nsim
  )

  summary_tbl <- tibble(
    dataset = dataset_name,
    AOI = as.character(aoi_value),
    family = family_name,
    n_obs = nrow(df_aoi),
    n_topics = dplyr::n_distinct(df_aoi$Topic),
    n_participants = dplyr::n_distinct(df_aoi$Participant),
    n_conditions = dplyr::n_distinct(df_aoi$condition),
    formula = paste(deparse(formula_i), collapse = " ")
  ) %>%
    bind_cols(fit_info) %>%
    bind_cols(dharma_res$residual_summary) %>%
    mutate(
      problem_type = classify_problem_trtwd_residual(
        fit_ok = fit_ok,
        fit_nonposdef_hessian = fit_nonposdef_hessian,
        fit_nonzero_convergence = fit_nonzero_convergence,
        dharma_uniformity_p = dharma_uniformity_p,
        dharma_dispersion_p = dharma_dispersion_p,
        dharma_outlier_p = dharma_outlier_p,
        fit_warning_text = fit_warning_text
      )
    )

  list(
    summary_tbl = summary_tbl,
    simres = dharma_res$simres,
    plot_data = dharma_res$plot_data
  )
}

# =========================================================
# AUTOMATISCHE PLOTAUSGABE
# =========================================================

print_all_trtwd_residual_plots <- function(res_obj) {
  keys <- names(res_obj$plot_data_list)

  for (i in seq_along(keys)) {
    key <- keys[i]
    plot_data <- res_obj$plot_data_list[[key]]
    simres <- res_obj$simres_list[[key]]

    if (is.null(plot_data) || is.null(simres)) next

    parts <- strsplit(key, "__", fixed = TRUE)[[1]]
    dataset_name <- parts[1]
    aoi_value <- parts[2]
    family_name <- parts[3]

    print(plot_trtwd_residuals_vs_fitted(plot_data, dataset_name, aoi_value, family_name, 1))
    print(plot_trtwd_observed_vs_fitted(plot_data, dataset_name, aoi_value, family_name, 2))

    graphics::plot(simres)
    graphics::mtext(
      text = paste0("[3/3] Standard DHARMa Plot | ", dataset_name, " | AOI ", aoi_value, " | ", family_name),
      side = 3,
      line = 1,
      cex = 1.1,
      font = 2
    )
  }
}

# =========================================================
# HAUPTFUNKTION
# =========================================================

run_trtwd_residual_analysis <- function(dfs,
                                        nsim = 2000,
                                        print_plots = TRUE) {
  res_list <- list()

  for (dataset_name in names(dfs)) {
    dat <- prep_trtwd_residual_data(dfs[[dataset_name]], dataset_name)
    aois <- levels(droplevels(dat$AOI))

    for (aoi_value in aois) {
      df_aoi <- dat %>% dplyr::filter(AOI == aoi_value)

      for (family_name in families_to_compare) {
        key <- paste(dataset_name, aoi_value, family_name, sep = "__")

        res_list[[key]] <- fit_one_full_case_trtwd_residual(
          df_aoi = df_aoi,
          dataset_name = dataset_name,
          aoi_value = aoi_value,
          family_name = family_name,
          nsim = nsim
        )
      }
    }
  }

  residual_summary <- purrr::map_dfr(res_list, "summary_tbl")

  problem_counts <- residual_summary %>%
    dplyr::count(family, problem_type, sort = TRUE)

  plot_data_list <- purrr::map(res_list, "plot_data")
  simres_list <- purrr::map(res_list, "simres")

  out <- list(
    residual_summary = residual_summary,
    problem_counts = problem_counts,
    plot_data_list = plot_data_list,
    simres_list = simres_list,
    raw_results = res_list
  )

  if (isTRUE(print_plots)) {
    print_all_trtwd_residual_plots(out)
  }

  out
}

# =========================================================
# AUSFÜHREN
# =========================================================

res_trtwd_residuals <- run_trtwd_residual_analysis(
  dfs = dfs,
  nsim = 2000,
  print_plots = FALSE
)

# =========================================================
# TABELLEN
# =========================================================

round_df_4(res_trtwd_residuals$problem_counts)

residual_table_problems_only <- res_trtwd_residuals$residual_summary %>%
  dplyr::select(
    dataset,
    AOI,
    family,
    aic,
    dharma_uniformity_p,
    dharma_dispersion_p,
    dharma_outlier_p,
    problem_type
  ) %>%
  dplyr::filter(problem_type != "none") %>%
  dplyr::arrange(dataset, AOI, family) %>%
  round_df_4()

residual_table_problems_only
```
Wir sehen hier deutlichen Vorteil von NegBin2 und Gamma, nur Normal hat Probleme. Wir elimieren also Normal 





RRT.WD - Full Data Fit
```{r}
library(dplyr)
library(tidyr)
library(purrr)
library(stringr)
library(glmmTMB)
library(tibble)

# =========================================================
# INPUT
# =========================================================
dfs <- list(
  c_bed = c_bed,
  c_ein = c_ein,
  n_bed = n_bed,
  n_ein = n_ein,
  CS    = CS
)

datasets_with_speaker_interaction <- c("n_bed", "n_ein", "CS")
families_to_compare <- c("hurdle_gamma", "hurdle_negbinomial")

# =========================================================
# HELPERS
# =========================================================
collapse_unique <- function(x) {
  x <- unique(x[!is.na(x) & nzchar(x)])
  if (length(x) == 0) NA_character_ else paste(x, collapse = " | ")
}

classify_warning_type <- function(warning_message, error_message = NA_character_) {
  txt <- paste(c(error_message, warning_message), collapse = " | ")

  dplyr::case_when(
    is.na(txt) || !nzchar(txt) ~ "none",
    str_detect(txt, regex("non-positive-definite Hessian|failed to invert Hessian|pdHess", ignore_case = TRUE)) ~ "hessian",
    str_detect(txt, regex("false convergence", ignore_case = TRUE)) ~ "false_convergence",
    str_detect(txt, regex("NA/NaN function evaluation", ignore_case = TRUE)) ~ "nan_eval",
    str_detect(txt, regex("singular", ignore_case = TRUE)) ~ "singular",
    TRUE ~ "other"
  )
}

prep_dataset_rrtwd <- function(df, dataset_name) {
  out <- df %>%
    dplyr::filter(
      !is.na(RRT.WD),
      RRT.WD >= 0,
      !is.na(AOI),
      !is.na(Participant),
      !is.na(Topic),
      !is.na(condition)
    ) %>%
    dplyr::mutate(
      Participant = factor(Participant),
      Topic = factor(Topic),
      AOI = factor(AOI),
      condition = factor(condition),
      RRTWD_positive = RRT.WD > 0
    )

  if (dataset_name %in% datasets_with_speaker_interaction) {
    out <- out %>%
      dplyr::filter(!is.na(speaker)) %>%
      dplyr::mutate(speaker = factor(speaker))
  }

  out
}

get_fixed_formula_rrtwd <- function(dataset_name) {
  if (dataset_name %in% datasets_with_speaker_interaction) {
    "condition * speaker"
  } else {
    "condition"
  }
}

fit_one_hurdle_model_rrtwd <- function(dat, dataset_name, family_name) {
  fixed_part <- get_fixed_formula_rrtwd(dataset_name)

  cond_formula <- as.formula(
    paste0("RRT.WD ~ ", fixed_part, " + (1 | Participant) + (1 | Topic)")
  )

  zi_formula <- as.formula(
    paste0("~ ", fixed_part)
  )

  if (family_name == "hurdle_gamma") {
    return(
      glmmTMB(
        formula = cond_formula,
        ziformula = zi_formula,
        data = dat,
        family = ziGamma(link = "log")
      )
    )
  }

  if (family_name == "hurdle_negbinomial") {
    return(
      glmmTMB(
        formula = cond_formula,
        ziformula = zi_formula,
        data = dat,
        family = truncated_nbinom2(link = "log")
      )
    )
  }

  stop("Unknown family: ", family_name)
}

extract_fit_info_rrtwd <- function(fit, dataset_name, aoi_value, family_name, warns, msgs, dat_aoi) {
  s <- tryCatch(summary(fit), error = function(e) NULL)

  pd_hessian <- NA
  convergence_code <- NA_real_

  if (!is.null(s)) {
    if (!is.null(s$sdr$pdHess)) pd_hessian <- isTRUE(s$sdr$pdHess)
    if (!is.null(s$fit$convergence)) convergence_code <- s$fit$convergence
  }

  pred_response <- tryCatch(
    as.numeric(predict(fit, type = "response")),
    error = function(e) rep(NA_real_, nrow(dat_aoi))
  )

  tibble(
    dataset = dataset_name,
    AOI = as.character(aoi_value),
    family = family_name,
    fit_ok = TRUE,
    has_warning = !is.na(collapse_unique(warns)),
    warning_message = collapse_unique(warns),
    error_message = NA_character_,
    other_message = collapse_unique(msgs),
    warning_type = classify_warning_type(collapse_unique(warns), NA_character_),
    pd_hessian = pd_hessian,
    convergence_code = convergence_code,
    AIC = tryCatch(AIC(fit), error = function(e) NA_real_),
    BIC = tryCatch(BIC(fit), error = function(e) NA_real_),
    logLik = tryCatch(as.numeric(logLik(fit)), error = function(e) NA_real_),
    mean_observed = mean(dat_aoi$RRT.WD, na.rm = TRUE),
    mean_predicted = mean(pred_response, na.rm = TRUE),
    MAE = mean(abs(dat_aoi$RRT.WD - pred_response), na.rm = TRUE),
    RMSE = sqrt(mean((dat_aoi$RRT.WD - pred_response)^2, na.rm = TRUE)),
    prop_zero_observed = mean(dat_aoi$RRT.WD == 0, na.rm = TRUE),
    prop_zero_predicted = tryCatch(
      mean(predict(fit, type = "zprob"), na.rm = TRUE),
      error = function(e) NA_real_
    )
  )
}

# =========================================================
# FIT ALL MODELS
# =========================================================
fit_info_list_rrtwd <- list()

for (dataset_name in names(dfs)) {
  dat <- prep_dataset_rrtwd(dfs[[dataset_name]], dataset_name)

  for (aoi_value in levels(droplevels(dat$AOI))) {
    dat_aoi <- dat %>% dplyr::filter(AOI == aoi_value)

    for (family_name in families_to_compare) {
      warns <- character(0)
      msgs <- character(0)

      mod <- withCallingHandlers(
        tryCatch(
          fit_one_hurdle_model_rrtwd(
            dat = dat_aoi,
            dataset_name = dataset_name,
            family_name = family_name
          ),
          error = function(e) e
        ),
        warning = function(w) {
          warns <<- c(warns, conditionMessage(w))
          invokeRestart("muffleWarning")
        },
        message = function(m) {
          msgs <<- c(msgs, conditionMessage(m))
          invokeRestart("muffleMessage")
        }
      )

      key <- paste(dataset_name, aoi_value, family_name, sep = "__")

      if (inherits(mod, "error")) {
        fit_info_list_rrtwd[[key]] <- tibble(
          dataset = dataset_name,
          AOI = as.character(aoi_value),
          family = family_name,
          fit_ok = FALSE,
          has_warning = !is.na(collapse_unique(warns)),
          warning_message = collapse_unique(warns),
          error_message = conditionMessage(mod),
          other_message = collapse_unique(msgs),
          warning_type = classify_warning_type(collapse_unique(warns), conditionMessage(mod)),
          pd_hessian = NA,
          convergence_code = NA_real_,
          AIC = NA_real_,
          BIC = NA_real_,
          logLik = NA_real_,
          mean_observed = mean(dat_aoi$RRT.WD, na.rm = TRUE),
          mean_predicted = NA_real_,
          MAE = NA_real_,
          RMSE = NA_real_,
          prop_zero_observed = mean(dat_aoi$RRT.WD == 0, na.rm = TRUE),
          prop_zero_predicted = NA_real_
        )
        next
      }

      fit_info_list_rrtwd[[key]] <- extract_fit_info_rrtwd(
        fit = mod,
        dataset_name = dataset_name,
        aoi_value = aoi_value,
        family_name = family_name,
        warns = warns,
        msgs = msgs,
        dat_aoi = dat_aoi
      )
    }
  }
}

# =========================================================
# TABLES
# =========================================================
fit_info_table_rrtwd <- bind_rows(fit_info_list_rrtwd) %>%
  dplyr::group_by(dataset, AOI) %>%
  dplyr::mutate(
    best_AIC = min(AIC, na.rm = TRUE),
    delta_AIC = AIC - best_AIC,
    aic_group = dplyr::case_when(
      is.na(AIC) ~ "fit_fail",
      delta_AIC == 0 ~ "winner",
      delta_AIC <= 2 ~ "equal_best",
      delta_AIC <= 6 ~ "some_support",
      TRUE ~ "weak"
    )
  ) %>%
  dplyr::ungroup() %>%
  dplyr::arrange(dataset, AOI, delta_AIC, family)

rrtwd_decision_table <- fit_info_table_rrtwd %>%
  dplyr::mutate(
    zero_fit_abs_error = abs(prop_zero_observed - prop_zero_predicted)
  ) %>%
  dplyr::group_by(dataset, AOI) %>%
  dplyr::arrange(
    dplyr::desc(fit_ok),
    has_warning,
    delta_AIC,
    zero_fit_abs_error,
    MAE,
    RMSE,
    .by_group = TRUE
  ) %>%
  dplyr::mutate(rank_overall = dplyr::row_number()) %>%
  dplyr::ungroup() %>%
  dplyr::arrange(dataset, AOI, rank_overall)

rrtwd_fit_overview <- fit_info_table_rrtwd %>%
  dplyr::select(
    dataset, AOI, family, fit_ok, has_warning,
    warning_message, error_message,
    AIC, delta_AIC, aic_group,
    MAE, RMSE,
    prop_zero_observed, prop_zero_predicted
  ) %>%
  dplyr::arrange(dataset, AOI, delta_AIC, family)

rrtwd_best_per_cell <- rrtwd_decision_table %>%
  dplyr::filter(rank_overall == 1) %>%
  dplyr::arrange(dataset, AOI)

rrtwd_family_summary <- rrtwd_decision_table %>%
  dplyr::group_by(family) %>%
  dplyr::summarise(
    n_cells = dplyr::n(),
    n_fit_fail = sum(fit_ok %in% FALSE, na.rm = TRUE),
    n_warning = sum(has_warning %in% TRUE, na.rm = TRUE),
    n_best_rank = sum(rank_overall == 1, na.rm = TRUE),
    n_best_or_equal = sum(aic_group %in% c("winner", "equal_best"), na.rm = TRUE),
    mean_delta_AIC = mean(delta_AIC, na.rm = TRUE),
    mean_MAE = mean(MAE, na.rm = TRUE),
    mean_RMSE = mean(RMSE, na.rm = TRUE),
    mean_zero_fit_abs_error = mean(abs(prop_zero_observed - prop_zero_predicted), na.rm = TRUE),
    .groups = "drop"
  ) %>%
  dplyr::arrange(n_fit_fail, n_warning, mean_delta_AIC, mean_zero_fit_abs_error, mean_MAE)

# =========================================================
# OUTPUTS
# =========================================================
fit_info_table_rrtwd
rrtwd_fit_overview
rrtwd_decision_table
rrtwd_best_per_cell
rrtwd_family_summary
```
Hier ein Hessian problem bei negBin, AIC aber auch besser. 
Also wieder kein Tie Break. .WD ist anscheinend numerisch stabiler




Wir schauen uns Participant LOO auf RRT.WD an, um entscheidung zu treffen:
```{r}
library(dplyr)
library(tidyr)
library(purrr)
library(tibble)
library(glmmTMB)
library(lme4)

# =========================================================
# SETTINGS
# =========================================================

dfs <- list(
  c_bed = c_bed,
  c_ein = c_ein,
  n_bed = n_bed,
  n_ein = n_ein,
  CS    = CS
)

datasets_with_speaker_interaction <- c("n_bed", "n_ein", "CS")

families_to_compare <- c(
  "ziGamma",
  "truncated_nbinom2"
)

# =========================================================
# HILFSFUNKTIONEN
# =========================================================

safe_plain_df <- function(df) {
  out <- as.data.frame(df, stringsAsFactors = FALSE)
  rownames(out) <- NULL
  out
}

round_df_4 <- function(df) {
  df %>%
    dplyr::mutate(dplyr::across(where(is.numeric), ~ round(.x, 4)))
}

collapse_unique <- function(x) {
  x <- unique(stats::na.omit(x))
  if (length(x) == 0) return(NA_character_)
  paste(x, collapse = " | ")
}

rmse_vec <- function(obs, pred) {
  keep <- is.finite(obs) & is.finite(pred)
  obs <- obs[keep]
  pred <- pred[keep]
  if (length(obs) == 0) return(NA_real_)
  sqrt(mean((obs - pred)^2))
}

mae_vec <- function(obs, pred) {
  keep <- is.finite(obs) & is.finite(pred)
  obs <- obs[keep]
  pred <- pred[keep]
  if (length(obs) == 0) return(NA_real_)
  mean(abs(obs - pred))
}

# =========================================================
# DATEN
# =========================================================

prep_rrtwd_data <- function(df, dataset_name) {
  needed <- c("RRT.WD", "Participant", "Topic", "condition", "AOI")
  if (dataset_name %in% datasets_with_speaker_interaction) {
    needed <- c(needed, "speaker")
  }

  missing_cols <- setdiff(needed, names(df))
  if (length(missing_cols) > 0) {
    stop("Fehlende Variablen: ", paste(missing_cols, collapse = ", "))
  }

  out <- df %>%
    dplyr::filter(!is.na(`RRT.WD`), `RRT.WD` >= 0) %>%
    dplyr::filter(!is.na(Participant), !is.na(Topic), !is.na(condition), !is.na(AOI)) %>%
    dplyr::mutate(
      Participant = factor(Participant),
      Topic = factor(Topic),
      condition = factor(condition),
      AOI = factor(AOI)
    )

  if (dataset_name %in% datasets_with_speaker_interaction) {
    out <- out %>%
      dplyr::filter(!is.na(speaker)) %>%
      dplyr::mutate(speaker = factor(speaker))
  }

  safe_plain_df(out)
}

# =========================================================
# FORMELN
# =========================================================

make_formula_rrtwd <- function(dataset_name, response = "RRT.WD") {
  if (dataset_name %in% datasets_with_speaker_interaction) {
    as.formula(
      paste(
        response,
        "~ condition * speaker + (1 | Topic) + (1 | Participant)"
      )
    )
  } else {
    as.formula(
      paste(
        response,
        "~ condition + (1 | Topic) + (1 | Participant)"
      )
    )
  }
}

make_ziformula_rrtwd <- function(dataset_name) {
  if (dataset_name %in% datasets_with_speaker_interaction) {
    ~ condition * speaker
  } else {
    ~ condition
  }
}

# =========================================================
# RANK DEFICIENCY
# =========================================================

inspect_rank_deficiency_rrtwd <- function(df, formula, ziformula) {
  cond_fixed <- lme4::nobars(formula)

  mf_cond <- tryCatch(
    model.frame(cond_fixed, data = droplevels(df), na.action = na.omit),
    error = function(e) NULL
  )

  X_cond <- tryCatch(
    if (!is.null(mf_cond)) model.matrix(cond_fixed, data = mf_cond) else NULL,
    error = function(e) NULL
  )

  cond_rank <- if (!is.null(X_cond)) qr(X_cond)$rank else NA_integer_
  cond_ncol <- if (!is.null(X_cond)) ncol(X_cond) else NA_integer_
  cond_rank_deficient <- if (!is.null(X_cond)) cond_rank < cond_ncol else NA

  cond_redundant_cols <- if (!is.null(X_cond) && isTRUE(cond_rank_deficient)) {
    qrX <- qr(X_cond)
    pivot <- qrX$pivot
    redundant_idx <- pivot[seq.int(qrX$rank + 1, ncol(X_cond))]
    collapse_unique(colnames(X_cond)[redundant_idx])
  } else {
    NA_character_
  }

  mf_zi <- tryCatch(
    model.frame(ziformula, data = droplevels(df), na.action = na.omit),
    error = function(e) NULL
  )

  X_zi <- tryCatch(
    if (!is.null(mf_zi)) model.matrix(ziformula, data = mf_zi) else NULL,
    error = function(e) NULL
  )

  zi_rank <- if (!is.null(X_zi)) qr(X_zi)$rank else NA_integer_
  zi_ncol <- if (!is.null(X_zi)) ncol(X_zi) else NA_integer_
  zi_rank_deficient <- if (!is.null(X_zi)) zi_rank < zi_ncol else NA

  zi_redundant_cols <- if (!is.null(X_zi) && isTRUE(zi_rank_deficient)) {
    qrX <- qr(X_zi)
    pivot <- qrX$pivot
    redundant_idx <- pivot[seq.int(qrX$rank + 1, ncol(X_zi))]
    collapse_unique(colnames(X_zi)[redundant_idx])
  } else {
    NA_character_
  }

  tibble(
    cond_rank = cond_rank,
    cond_ncol = cond_ncol,
    cond_rank_deficient = cond_rank_deficient,
    cond_redundant_cols = cond_redundant_cols,
    zi_rank = zi_rank,
    zi_ncol = zi_ncol,
    zi_rank_deficient = zi_rank_deficient,
    zi_redundant_cols = zi_redundant_cols
  )
}

# =========================================================
# FIT
# =========================================================

get_rrtwd_family <- function(family_name) {
  switch(
    family_name,
    ziGamma = ziGamma(link = "log"),
    truncated_nbinom2 = truncated_nbinom2(link = "log"),
    stop("Unknown family: ", family_name)
  )
}

fit_one_model_rrtwd <- function(dat, dataset_name, family_name) {
  formula_i <- make_formula_rrtwd(dataset_name, response = "RRT.WD")
  ziformula_i <- make_ziformula_rrtwd(dataset_name)

  warns <- character()
  msgs  <- character()

  fit <- withCallingHandlers(
    tryCatch(
      glmmTMB::glmmTMB(
        formula = formula_i,
        ziformula = ziformula_i,
        data = dat,
        family = get_rrtwd_family(family_name)
      ),
      error = function(e) e
    ),
    warning = function(w) {
      warns <<- c(warns, conditionMessage(w))
      invokeRestart("muffleWarning")
    },
    message = function(m) {
      msgs <<- c(msgs, conditionMessage(m))
      invokeRestart("muffleMessage")
    }
  )

  if (inherits(fit, "error")) {
    fit_tbl <- tibble(
      fit_ok = FALSE,
      fit_error = conditionMessage(fit),
      fit_warning_text = collapse_unique(warns),
      fit_message_text = collapse_unique(msgs),
      n_warning_messages = length(unique(stats::na.omit(warns))),
      n_messages = length(unique(stats::na.omit(msgs))),
      fit_nonposdef_hessian = NA,
      fit_nonzero_convergence = NA,
      aic = NA_real_,
      bic = NA_real_,
      logLik = NA_real_
    )

    return(list(
      fit_tbl = fit_tbl,
      fit_obj = NULL,
      formula = formula_i,
      ziformula = ziformula_i
    ))
  }

  fit_tbl <- tibble(
    fit_ok = TRUE,
    fit_error = NA_character_,
    fit_warning_text = collapse_unique(warns),
    fit_message_text = collapse_unique(msgs),
    n_warning_messages = length(unique(stats::na.omit(warns))),
    n_messages = length(unique(stats::na.omit(msgs))),
    fit_nonposdef_hessian = tryCatch(!isTRUE(fit$sdr$pdHess), error = function(e) NA),
    fit_nonzero_convergence = tryCatch({
      conv <- fit$fit$convergence
      if (is.null(conv)) NA else conv != 0
    }, error = function(e) NA),
    aic = tryCatch(as.numeric(AIC(fit)), error = function(e) NA_real_),
    bic = tryCatch(as.numeric(BIC(fit)), error = function(e) NA_real_),
    logLik = tryCatch(as.numeric(logLik(fit)), error = function(e) NA_real_)
  )

  list(
    fit_tbl = fit_tbl,
    fit_obj = fit,
    formula = formula_i,
    ziformula = ziformula_i
  )
}

# =========================================================
# 0ER-CHECK AUF HOLDOUT
# =========================================================

extract_zero_check_rrtwd_holdout <- function(fit, newdata, family_name) {
  prop_zero_observed <- mean(newdata$`RRT.WD` == 0, na.rm = TRUE)

  prop_zero_predicted <- tryCatch(
    {
      if (family_name == "ziGamma") {
        mean(
          predict(
            fit,
            newdata = droplevels(newdata),
            type = "zprob",
            re.form = NULL,
            allow.new.levels = TRUE
          ),
          na.rm = TRUE
        )
      } else {
        0
      }
    },
    error = function(e) NA_real_
  )

  tibble(
    prop_zero_observed = prop_zero_observed,
    prop_zero_predicted = prop_zero_predicted,
    abs_zero_diff = abs(prop_zero_observed - prop_zero_predicted)
  )
}

# =========================================================
# PARTICIPANT LOO
# =========================================================

run_rrtwd_participantloo_fit_screen <- function(dfs) {
  res_list <- list()

  for (dataset_name in names(dfs)) {
    dat <- prep_rrtwd_data(dfs[[dataset_name]], dataset_name)
    aois <- levels(droplevels(dat$AOI))

    for (aoi_value in aois) {
      dat_aoi <- dat %>% dplyr::filter(AOI == aoi_value)
      participants <- levels(droplevels(dat_aoi$Participant))

      for (participant_holdout in participants) {
        dat_train <- dat_aoi %>% dplyr::filter(Participant != participant_holdout)
        dat_test  <- dat_aoi %>% dplyr::filter(Participant == participant_holdout)

        for (family_name in families_to_compare) {
          key <- paste(dataset_name, aoi_value, participant_holdout, family_name, sep = "__")

          if (nrow(dat_train) == 0 || nrow(dat_test) == 0) {
            res_list[[key]] <- tibble(
              dataset = dataset_name,
              AOI = as.character(aoi_value),
              holdout_participant = as.character(participant_holdout),
              family = family_name,
              n_train = nrow(dat_train),
              n_test = nrow(dat_test),
              n_topics_train = dplyr::n_distinct(dat_train$Topic),
              n_participants_train = dplyr::n_distinct(dat_train$Participant),
              n_conditions_train = dplyr::n_distinct(dat_train$condition),
              formula = paste(deparse(make_formula_rrtwd(dataset_name, response = "RRT.WD")), collapse = " "),
              ziformula = paste(deparse(make_ziformula_rrtwd(dataset_name)), collapse = " "),
              cond_rank = NA_real_,
              cond_ncol = NA_real_,
              cond_rank_deficient = NA,
              cond_redundant_cols = NA_character_,
              zi_rank = NA_real_,
              zi_ncol = NA_real_,
              zi_rank_deficient = NA,
              zi_redundant_cols = NA_character_,
              fit_ok = FALSE,
              fit_error = "empty_train_or_test_fold",
              fit_warning_text = NA_character_,
              fit_message_text = NA_character_,
              n_warning_messages = NA_real_,
              n_messages = NA_real_,
              fit_nonposdef_hessian = NA,
              fit_nonzero_convergence = NA,
              aic = NA_real_,
              bic = NA_real_,
              logLik = NA_real_,
              mae = NA_real_,
              rmse = NA_real_,
              prop_zero_observed = mean(dat_test$`RRT.WD` == 0, na.rm = TRUE),
              prop_zero_predicted = NA_real_,
              abs_zero_diff = NA_real_
            )
            next
          }

          fit_res <- fit_one_model_rrtwd(
            dat = dat_train,
            dataset_name = dataset_name,
            family_name = family_name
          )

          fit_tbl <- fit_res$fit_tbl
          fit_obj <- fit_res$fit_obj
          formula_i <- fit_res$formula
          ziformula_i <- fit_res$ziformula

          rank_tbl <- inspect_rank_deficiency_rrtwd(
            df = dat_train,
            formula = formula_i,
            ziformula = ziformula_i
          )

          pred_test <- if (!is.null(fit_obj)) {
            tryCatch(
              as.numeric(
                predict(
                  fit_obj,
                  newdata = droplevels(dat_test),
                  type = "response",
                  re.form = NULL,
                  allow.new.levels = TRUE
                )
              ),
              error = function(e) rep(NA_real_, nrow(dat_test))
            )
          } else {
            rep(NA_real_, nrow(dat_test))
          }

          zero_tbl <- if (!is.null(fit_obj)) {
            extract_zero_check_rrtwd_holdout(
              fit = fit_obj,
              newdata = dat_test,
              family_name = family_name
            )
          } else {
            tibble(
              prop_zero_observed = mean(dat_test$`RRT.WD` == 0, na.rm = TRUE),
              prop_zero_predicted = NA_real_,
              abs_zero_diff = NA_real_
            )
          }

          res_list[[key]] <- tibble(
            dataset = dataset_name,
            AOI = as.character(aoi_value),
            holdout_participant = as.character(participant_holdout),
            family = family_name,
            n_train = nrow(dat_train),
            n_test = nrow(dat_test),
            n_topics_train = dplyr::n_distinct(dat_train$Topic),
            n_participants_train = dplyr::n_distinct(dat_train$Participant),
            n_conditions_train = dplyr::n_distinct(dat_train$condition),
            formula = paste(deparse(formula_i), collapse = " "),
            ziformula = paste(deparse(ziformula_i), collapse = " ")
          ) %>%
            bind_cols(rank_tbl) %>%
            bind_cols(fit_tbl) %>%
            mutate(
              mae = mae_vec(dat_test$`RRT.WD`, pred_test),
              rmse = rmse_vec(dat_test$`RRT.WD`, pred_test)
            ) %>%
            bind_cols(zero_tbl)
        }
      }
    }
  }

  participantloo_fit_table <- bind_rows(res_list) %>%
    dplyr::arrange(dataset, AOI, holdout_participant, family)

  family_summary <- participantloo_fit_table %>%
    dplyr::group_by(family) %>%
    dplyr::summarise(
      n_folds = dplyr::n(),
      n_fit_failed = sum(fit_ok %in% FALSE, na.rm = TRUE),
      n_nonposdef_hessian = sum(fit_nonposdef_hessian %in% TRUE, na.rm = TRUE),
      n_nonzero_convergence = sum(fit_nonzero_convergence %in% TRUE, na.rm = TRUE),
      n_cond_rank_deficient = sum(cond_rank_deficient %in% TRUE, na.rm = TRUE),
      n_zi_rank_deficient = sum(zi_rank_deficient %in% TRUE, na.rm = TRUE),
      n_with_warning = sum(!is.na(fit_warning_text), na.rm = TRUE),
      mean_mae = mean(mae, na.rm = TRUE),
      median_mae = median(mae, na.rm = TRUE),
      mean_rmse = mean(rmse, na.rm = TRUE),
      median_rmse = median(rmse, na.rm = TRUE),
      mean_abs_zero_diff = mean(abs_zero_diff, na.rm = TRUE),
      median_abs_zero_diff = median(abs_zero_diff, na.rm = TRUE),
      mean_aic = mean(aic, na.rm = TRUE),
      median_aic = median(aic, na.rm = TRUE),
      .groups = "drop"
    ) %>%
    dplyr::arrange(
      n_fit_failed,
      n_nonposdef_hessian,
      n_nonzero_convergence,
      n_cond_rank_deficient,
      n_zi_rank_deficient,
      n_with_warning,
      mean_rmse,
      mean_mae,
      mean_abs_zero_diff
    )

  dataset_family_summary <- participantloo_fit_table %>%
    dplyr::group_by(dataset, family) %>%
    dplyr::summarise(
      n_folds = dplyr::n(),
      n_fit_failed = sum(fit_ok %in% FALSE, na.rm = TRUE),
      n_nonposdef_hessian = sum(fit_nonposdef_hessian %in% TRUE, na.rm = TRUE),
      n_nonzero_convergence = sum(fit_nonzero_convergence %in% TRUE, na.rm = TRUE),
      n_cond_rank_deficient = sum(cond_rank_deficient %in% TRUE, na.rm = TRUE),
      n_zi_rank_deficient = sum(zi_rank_deficient %in% TRUE, na.rm = TRUE),
      n_with_warning = sum(!is.na(fit_warning_text), na.rm = TRUE),
      mean_mae = mean(mae, na.rm = TRUE),
      median_mae = median(mae, na.rm = TRUE),
      mean_rmse = mean(rmse, na.rm = TRUE),
      median_rmse = median(rmse, na.rm = TRUE),
      mean_abs_zero_diff = mean(abs_zero_diff, na.rm = TRUE),
      median_abs_zero_diff = median(abs_zero_diff, na.rm = TRUE),
      mean_aic = mean(aic, na.rm = TRUE),
      median_aic = median(aic, na.rm = TRUE),
      .groups = "drop"
    ) %>%
    dplyr::arrange(
      dataset,
      n_fit_failed,
      n_nonposdef_hessian,
      n_nonzero_convergence,
      n_cond_rank_deficient,
      n_zi_rank_deficient,
      n_with_warning,
      mean_rmse,
      mean_mae,
      mean_abs_zero_diff
    )

  dataset_aoi_family_summary <- participantloo_fit_table %>%
    dplyr::group_by(dataset, AOI, family) %>%
    dplyr::summarise(
      n_folds = dplyr::n(),
      n_fit_failed = sum(fit_ok %in% FALSE, na.rm = TRUE),
      n_nonposdef_hessian = sum(fit_nonposdef_hessian %in% TRUE, na.rm = TRUE),
      n_nonzero_convergence = sum(fit_nonzero_convergence %in% TRUE, na.rm = TRUE),
      n_cond_rank_deficient = sum(cond_rank_deficient %in% TRUE, na.rm = TRUE),
      n_zi_rank_deficient = sum(zi_rank_deficient %in% TRUE, na.rm = TRUE),
      n_with_warning = sum(!is.na(fit_warning_text), na.rm = TRUE),
      mean_mae = mean(mae, na.rm = TRUE),
      median_mae = median(mae, na.rm = TRUE),
      mean_rmse = mean(rmse, na.rm = TRUE),
      median_rmse = median(rmse, na.rm = TRUE),
      mean_abs_zero_diff = mean(abs_zero_diff, na.rm = TRUE),
      median_abs_zero_diff = median(abs_zero_diff, na.rm = TRUE),
      mean_aic = mean(aic, na.rm = TRUE),
      median_aic = median(aic, na.rm = TRUE),
      .groups = "drop"
    ) %>%
    dplyr::arrange(
      dataset,
      AOI,
      n_fit_failed,
      n_nonposdef_hessian,
      n_nonzero_convergence,
      n_cond_rank_deficient,
      n_zi_rank_deficient,
      n_with_warning,
      mean_rmse,
      mean_mae,
      mean_abs_zero_diff
    )

  list(
    participantloo_fit_table = participantloo_fit_table,
    family_summary = family_summary,
    dataset_family_summary = dataset_family_summary,
    dataset_aoi_family_summary = dataset_aoi_family_summary
  )
}

# =========================================================
# AUSFÜHREN
# =========================================================

res_rrtwd_participantloo_fit <- run_rrtwd_participantloo_fit_screen(dfs)

# =========================================================
# OUTPUTS
# =========================================================

round_df_4(res_rrtwd_participantloo_fit$participantloo_fit_table)

round_df_4(res_rrtwd_participantloo_fit$family_summary)

round_df_4(res_rrtwd_participantloo_fit$dataset_family_summary)

round_df_4(res_rrtwd_participantloo_fit$dataset_aoi_family_summary)
```
NegBin2 ist numerisch stabiler, wir bemerken vor allem den starken unterschied zu der unnormierten Variante. 



