---
title: "NormierteAOI_Length"
output: html_document
---

```{r setup, include=FALSE}
knitr::opts_chunk$set(
  echo = FALSE,
  warning = FALSE,
  message = FALSE,
  error = FALSE,
  results = "asis"
)
```
<style>
table {
  width: 100%;
  table-layout: fixed;
  border-collapse: collapse;
}

th, td {
  white-space: normal !important;
  word-wrap: break-word;
  overflow-wrap: break-word;
  vertical-align: top;
  padding: 4px;
}
</style>

```{r}
library(here)
library(dplyr)
library(tidyr)
library(purrr)
library(tibble)
library(ggplot2)
library(lme4)
library(mgcv)
options(scipen = 999)
```

```{r}
c_bed <- readRDS(here("prepped Data", "C_bed.rds"))
c_ein <- readRDS(here("prepped Data", "C_ein.rds"))
n_bed <- readRDS(here("prepped Data", "N_bed.rds"))
n_ein <- readRDS(here("prepped Data", "N_ein.rds"))
CS    <- readRDS(here("prepped Data", "CS.rds"))
INC   <- readRDS(here("prepped Data", "INC.rds"))
```

```{r}
c_bed <- c_bed %>% dplyr::filter(!is.na(FRT), FRT > 0)
c_ein <- c_ein %>% dplyr::filter(!is.na(FRT), FRT > 0)
n_bed <- n_bed %>% dplyr::filter(!is.na(FRT), FRT > 0)
n_ein <- n_ein %>% dplyr::filter(!is.na(FRT), FRT > 0)
CS    <- CS    %>% dplyr::filter(!is.na(FRT), FRT > 0)
INC   <- INC   %>% dplyr::filter(!is.na(FRT), FRT > 0)
```


Nötig für Normierung

1. Prüfung: Beziehung auf Originalskala ist näherungsweise proportional und geht grob durch 0

2. Prüfen, ob nach Normierung noch ein Längeneffekt bleibt
Im Modell für rt_norm sollte der Koeffizient von log_length ungefähr 0 sein.

3. Modell mit und ohne Länge vergleichen
Wenn length nach Normierung immer noch Fit bringt, ist die Normierung nicht sauber.



Wir testen anahnd der plausiblen Familie: Gamma log link
<br><br>
Normierung 1) 
```{r}
library(dplyr)
library(purrr)
library(tibble)

# =========================================================
# DATEN
# Erwartet vorhandene Objekte:
# c_bed, c_ein, n_bed, n_ein, CS
# =========================================================

dfs_norm_origin <- list(
  c_bed = c_bed,
  c_ein = c_ein,
  n_bed = n_bed,
  n_ein = n_ein,
  CS    = CS
)

# =========================================================
# HILFSFUNKTIONEN
# =========================================================

round_df_4 <- function(df) {
  df %>%
    mutate(across(where(is.numeric), ~ round(.x, 4)))
}

rmse_vec <- function(obs, pred) {
  sqrt(mean((obs - pred)^2, na.rm = TRUE))
}

classify_origin_check <- function(rmse_ratio_zero_vs_free) {
  if (is.na(rmse_ratio_zero_vs_free)) {
    return("nicht beurteilbar")
  }
  if (rmse_ratio_zero_vs_free <= 1.05) {
    return("Ursprung plausibel")
  }
  if (rmse_ratio_zero_vs_free <= 1.15) {
    return("grenzwertig")
  }
  "spricht gegen Normierung"
}

# =========================================================
# CHECK 1 FÜR NORMIERUNG:
# Originalskala grob proportional und durch 0?
# =========================================================

run_norm_check_origin <- function(datas,
                                  rt = "FRT",
                                  length_var = "nWords") {
  stopifnot(length_var %in% c("nWords", "nLetters"))

  out_rows <- list()

  for (exp_name in names(datas)) {
    df_exp <- datas[[exp_name]]

    for (aoi_now in sort(unique(df_exp$AOI))) {
      dat <- df_exp %>%
        filter(AOI == aoi_now) %>%
        mutate(
          condition = factor(condition),
          Topic = factor(Topic),
          Participant = factor(Participant)
        ) %>%
        filter(
          !is.na(.data[[rt]]),
          .data[[rt]] > 0,
          !is.na(.data[[length_var]]),
          .data[[length_var]] > 0
        ) %>%
        mutate(
          rt_raw = .data[[rt]],
          length_value = .data[[length_var]]
        )

      if (exp_name %in% c("n_bed", "n_ein", "CS")) {
        dat <- dat %>%
          mutate(speaker = factor(speaker)) %>%
          filter(!is.na(speaker))
      }

      group_vars <- c("Topic", "condition")
      if (exp_name %in% c("n_bed", "n_ein", "CS")) {
        group_vars <- c(group_vars, "speaker")
      }

      cell_dat <- dat %>%
        group_by(across(all_of(group_vars))) %>%
        summarise(
          length_value = median(length_value, na.rm = TRUE),
          mean_rt = mean(rt_raw, na.rm = TRUE),
          .groups = "drop"
        )

      n_cells <- nrow(cell_dat)
      n_distinct_length_cells <- dplyr::n_distinct(cell_dat$length_value)

      if (n_cells < 3 || n_distinct_length_cells < 2) {
        out_rows[[length(out_rows) + 1]] <- tibble(
          exp = exp_name,
          AOI = as.character(aoi_now),
          rt = rt,
          length_var = length_var,
          n_obs = nrow(dat),
          n_cells = n_cells,
          n_distinct_length_cells = n_distinct_length_cells,
          min_length = suppressWarnings(min(dat$length_value, na.rm = TRUE)),
          max_length = suppressWarnings(max(dat$length_value, na.rm = TRUE)),
          intercept_free = NA_real_,
          slope_free = NA_real_,
          slope_zero = NA_real_,
          rmse_free = NA_real_,
          rmse_zero = NA_real_,
          rmse_ratio_zero_vs_free = NA_real_,
          verdict = "nicht beurteilbar"
        )
        next
      }

      lm_free <- lm(mean_rt ~ length_value, data = cell_dat)
      lm_zero <- lm(mean_rt ~ 0 + length_value, data = cell_dat)

      pred_free <- predict(lm_free, newdata = cell_dat)
      pred_zero <- predict(lm_zero, newdata = cell_dat)

      cf_free <- coef(lm_free)
      cf_zero <- coef(lm_zero)

      intercept_free <- if ("(Intercept)" %in% names(cf_free)) unname(cf_free["(Intercept)"]) else NA_real_
      slope_free <- if ("length_value" %in% names(cf_free)) unname(cf_free["length_value"]) else NA_real_
      slope_zero <- if (length(cf_zero) >= 1) unname(cf_zero[1]) else NA_real_

      rmse_free <- rmse_vec(cell_dat$mean_rt, pred_free)
      rmse_zero <- rmse_vec(cell_dat$mean_rt, pred_zero)
      rmse_ratio_zero_vs_free <- rmse_zero / rmse_free

      verdict_now <- classify_origin_check(rmse_ratio_zero_vs_free)

      out_rows[[length(out_rows) + 1]] <- tibble(
        exp = exp_name,
        AOI = as.character(aoi_now),
        rt = rt,
        length_var = length_var,
        n_obs = nrow(dat),
        n_cells = n_cells,
        n_distinct_length_cells = n_distinct_length_cells,
        min_length = suppressWarnings(min(dat$length_value, na.rm = TRUE)),
        max_length = suppressWarnings(max(dat$length_value, na.rm = TRUE)),
        intercept_free = intercept_free,
        slope_free = slope_free,
        slope_zero = slope_zero,
        rmse_free = rmse_free,
        rmse_zero = rmse_zero,
        rmse_ratio_zero_vs_free = rmse_ratio_zero_vs_free,
        verdict = verdict_now
      )
    }
  }

  detail_table <- bind_rows(out_rows) %>%
    arrange(exp, AOI) %>%
    round_df_4()

  summary_table <- detail_table %>%
    group_by(length_var) %>%
    summarise(
      n_AOI = n(),
      n_beurteilbar = sum(!is.na(rmse_ratio_zero_vs_free), na.rm = TRUE),
      n_ursprung_plausibel = sum(verdict == "Ursprung plausibel", na.rm = TRUE),
      n_grenzwertig = sum(verdict == "grenzwertig", na.rm = TRUE),
      n_gegen_normierung = sum(verdict == "spricht gegen Normierung", na.rm = TRUE),
      n_nicht_beurteilbar = sum(verdict == "nicht beurteilbar", na.rm = TRUE),
      share_ursprung_plausibel_among_beurteilbar =
        ifelse(n_beurteilbar > 0, n_ursprung_plausibel / n_beurteilbar, NA_real_),
      mean_rmse_ratio_zero_vs_free = mean(rmse_ratio_zero_vs_free, na.rm = TRUE),
      median_rmse_ratio_zero_vs_free = median(rmse_ratio_zero_vs_free, na.rm = TRUE),
      mean_abs_intercept_free = mean(abs(intercept_free), na.rm = TRUE),
      .groups = "drop"
    ) %>%
    round_df_4()

  list(
    detail_table = detail_table,
    summary_table = summary_table
  )
}

# =========================================================
# AUSFÜHREN
# beide Längenvariablen in einem Schritt
# =========================================================

norm_origin_results <- purrr::map(
  c("nWords", "nLetters"),
  ~ run_norm_check_origin(
    datas = dfs_norm_origin,
    rt = "FRT",
    length_var = .x
  )
)

names(norm_origin_results) <- c("nWords", "nLetters")

# =========================================================
# GEMEINSAME OUTPUTS
# =========================================================

norm_origin_detail_table <- dplyr::bind_rows(
  norm_origin_results$nWords$detail_table,
  norm_origin_results$nLetters$detail_table
) %>%
  dplyr::arrange(length_var, exp, AOI)

norm_origin_summary_table <- dplyr::bind_rows(
  norm_origin_results$nWords$summary_table,
  norm_origin_results$nLetters$summary_table
) %>%
  dplyr::arrange(length_var)

# Haupttabellen
knitr::kable(
  norm_origin_detail_table,
  format = "html",
  table.attr = 'style="width:100%; table-layout: fixed;"'
)
knitr::kable(
  norm_origin_summary_table,
  format = "html",
  table.attr = 'style="width:100%; table-layout: fixed;"'
)


# AOIs, bei denen Ursprung grob plausibel ist
#norm_origin_detail_table %>%
#  dplyr::filter(verdict == "Ursprung plausibel")

# AOIs, bei denen das gegen Normierung spricht
#norm_origin_detail_table %>%
#  dplyr::filter(verdict == "spricht gegen Normierung")

# nicht beurteilbare AOIs
#norm_origin_detail_table %>%
#  dplyr::filter(verdict == "nicht beurteilbar")
```
<br><br>

Normierung 2
```{r}
library(dplyr)
library(purrr)
library(tibble)
library(glmmTMB)

# =========================================================
# DATEN
# Erwartet vorhandene Objekte:
# c_bed, c_ein, n_bed, n_ein, CS
# =========================================================

dfs_norm_beta0 <- list(
  c_bed = c_bed,
  c_ein = c_ein,
  n_bed = n_bed,
  n_ein = n_ein,
  CS    = CS
)

# =========================================================
# HILFSFUNKTIONEN
# =========================================================

round_df_4 <- function(df) {
  df %>%
    mutate(across(where(is.numeric), ~ round(.x, 4)))
}

fixed_part_raw <- function(exp_name) {
  has_speaker_interaction <- exp_name %in% c("n_bed", "n_ein", "CS")
  if (has_speaker_interaction) "condition * speaker" else "condition"
}

safe_gamma_fit <- function(formula, data) {
  warn_msgs <- character()
  info_msgs <- character()
  err_msg <- NA_character_
  fit <- NULL

  fit <- tryCatch(
    withCallingHandlers(
      {
        glmmTMB::glmmTMB(
          formula = formula,
          data = data,
          family = Gamma(link = "log")
        )
      },
      warning = function(w) {
        warn_msgs <<- c(warn_msgs, conditionMessage(w))
        invokeRestart("muffleWarning")
      },
      message = function(m) {
        info_msgs <<- c(info_msgs, conditionMessage(m))
        invokeRestart("muffleMessage")
      }
    ),
    error = function(e) {
      err_msg <<- conditionMessage(e)
      NULL
    }
  )

  list(
    fit = fit,
    fit_ok = !is.null(fit),
    warning_text = paste(unique(warn_msgs), collapse = " | "),
    message_text = paste(unique(info_msgs), collapse = " | "),
    error_text = err_msg
  )
}

collect_data_info <- function(dat) {
  tibble(
    n_obs = nrow(dat),
    n_topics = dplyr::n_distinct(dat$Topic),
    n_participants = dplyr::n_distinct(dat$Participant),
    n_conditions = dplyr::n_distinct(dat$condition),
    n_distinct_length = dplyr::n_distinct(dat$length_value),
    n_distinct_log_length = dplyr::n_distinct(dat$log_length),
    min_length = suppressWarnings(min(dat$length_value, na.rm = TRUE)),
    max_length = suppressWarnings(max(dat$length_value, na.rm = TRUE)),
    min_info_flag = (
      nrow(dat) < 10 ||
      dplyr::n_distinct(dat$Topic) < 2 ||
      dplyr::n_distinct(dat$Participant) < 2 ||
      dplyr::n_distinct(dat$condition) < 2 ||
      dplyr::n_distinct(dat$length_value) < 2
    )
  )
}

extract_loglength_beta0_test <- function(fit_obj, dat) {
  if (dplyr::n_distinct(dat$log_length) < 2) {
    return(tibble(
      term_estimable = FALSE,
      log_length_estimate = NA_real_,
      log_length_se = NA_real_,
      log_length_ci_lower_95 = NA_real_,
      log_length_ci_upper_95 = NA_real_,
      z_test_beta_eq_0 = NA_real_,
      p_value_beta_eq_0 = NA_real_,
      ci_contains_0 = NA,
      abs_distance_to_0 = NA_real_
    ))
  }

  if (is.null(fit_obj)) {
    return(tibble(
      term_estimable = FALSE,
      log_length_estimate = NA_real_,
      log_length_se = NA_real_,
      log_length_ci_lower_95 = NA_real_,
      log_length_ci_upper_95 = NA_real_,
      z_test_beta_eq_0 = NA_real_,
      p_value_beta_eq_0 = NA_real_,
      ci_contains_0 = NA,
      abs_distance_to_0 = NA_real_
    ))
  }

  cc <- tryCatch(summary(fit_obj)$coefficients$cond, error = function(e) NULL)

  if (is.null(cc) || !("log_length" %in% rownames(cc))) {
    return(tibble(
      term_estimable = FALSE,
      log_length_estimate = NA_real_,
      log_length_se = NA_real_,
      log_length_ci_lower_95 = NA_real_,
      log_length_ci_upper_95 = NA_real_,
      z_test_beta_eq_0 = NA_real_,
      p_value_beta_eq_0 = NA_real_,
      ci_contains_0 = NA,
      abs_distance_to_0 = NA_real_
    ))
  }

  est <- unname(cc["log_length", "Estimate"])
  se  <- unname(cc["log_length", "Std. Error"])

  if (!is.finite(est) || !is.finite(se) || se <= 0) {
    return(tibble(
      term_estimable = FALSE,
      log_length_estimate = NA_real_,
      log_length_se = NA_real_,
      log_length_ci_lower_95 = NA_real_,
      log_length_ci_upper_95 = NA_real_,
      z_test_beta_eq_0 = NA_real_,
      p_value_beta_eq_0 = NA_real_,
      ci_contains_0 = NA,
      abs_distance_to_0 = NA_real_
    ))
  }

  ci_low <- est - 1.96 * se
  ci_up  <- est + 1.96 * se

  z_val <- est / se
  p_val <- 2 * stats::pnorm(abs(z_val), lower.tail = FALSE)

  tibble(
    term_estimable = TRUE,
    log_length_estimate = est,
    log_length_se = se,
    log_length_ci_lower_95 = ci_low,
    log_length_ci_upper_95 = ci_up,
    z_test_beta_eq_0 = z_val,
    p_value_beta_eq_0 = p_val,
    ci_contains_0 = (ci_low <= 0 && 0 <= ci_up),
    abs_distance_to_0 = abs(est)
  )
}

# =========================================================
# CHECK 2 FÜR NORMIERUNG:
# Bleibt nach Normierung noch ein Längeneffekt?
# =========================================================

run_norm_check_beta0 <- function(datas,
                                 rt = "FRT",
                                 length_var = "nWords") {
  stopifnot(length_var %in% c("nWords", "nLetters"))

  out_rows <- list()

  for (exp_name in names(datas)) {
    df_exp <- datas[[exp_name]]

    for (aoi_now in sort(unique(df_exp$AOI))) {
      dat <- df_exp %>%
        filter(AOI == aoi_now) %>%
        mutate(
          condition = factor(condition),
          Topic = factor(Topic),
          Participant = factor(Participant)
        ) %>%
        filter(
          !is.na(.data[[rt]]),
          .data[[rt]] > 0,
          !is.na(.data[[length_var]]),
          .data[[length_var]] > 0
        ) %>%
        mutate(
          rt_raw = .data[[rt]],
          length_value = .data[[length_var]],
          rt_norm = rt_raw / length_value,
          log_length = log(length_value)
        )

      if (exp_name %in% c("n_bed", "n_ein", "CS")) {
        dat <- dat %>%
          mutate(speaker = factor(speaker)) %>%
          filter(!is.na(speaker))
      }

      info_row <- collect_data_info(dat)
      fixed_raw <- fixed_part_raw(exp_name)

      free_formula <- stats::as.formula(
        paste0(
          "rt_norm ~ ",
          fixed_raw,
          " + log_length + (1 | Topic) + (1 | Participant)"
        )
      )

      fit_free <- safe_gamma_fit(
        formula = free_formula,
        data = dat
      )

      beta0_test <- extract_loglength_beta0_test(
        fit_obj = fit_free$fit,
        dat = dat
      )

      out_rows[[length(out_rows) + 1]] <- bind_cols(
        tibble(
          exp = exp_name,
          AOI = as.character(aoi_now),
          rt = rt,
          length_var = length_var
        ),
        info_row,
        tibble(
          fit_ok_free = fit_free$fit_ok
        ),
        beta0_test,
        tibble(
          warning_text_free = ifelse(nchar(fit_free$warning_text) == 0, NA_character_, fit_free$warning_text),
          message_text_free = ifelse(nchar(fit_free$message_text) == 0, NA_character_, fit_free$message_text),
          error_text_free = fit_free$error_text
        )
      )
    }
  }

  detail_table <- bind_rows(out_rows) %>%
    arrange(exp, AOI) %>%
    round_df_4()

  summary_table <- detail_table %>%
    group_by(length_var) %>%
    summarise(
      n_AOI = n(),
      n_fit_ok = sum(fit_ok_free %in% TRUE, na.rm = TRUE),
      n_estimable = sum(term_estimable %in% TRUE, na.rm = TRUE),
      n_not_estimable = sum(term_estimable %in% FALSE, na.rm = TRUE),
      n_ci_contains_0 = sum(ci_contains_0 %in% TRUE, na.rm = TRUE),
      share_ci_contains_0_among_estimable =
        ifelse(n_estimable > 0, n_ci_contains_0 / n_estimable, NA_real_),
      mean_log_length_estimate = mean(log_length_estimate, na.rm = TRUE),
      median_log_length_estimate = median(log_length_estimate, na.rm = TRUE),
      mean_abs_distance_to_0 = mean(abs_distance_to_0, na.rm = TRUE),
      .groups = "drop"
    ) %>%
    round_df_4()

  list(
    detail_table = detail_table,
    summary_table = summary_table
  )
}

# =========================================================
# AUSFÜHREN
# beide Längenvariablen in einem Schritt
# =========================================================

norm_beta0_results <- purrr::map(
  c("nWords", "nLetters"),
  ~ run_norm_check_beta0(
    datas = dfs_norm_beta0,
    rt = "FRT",
    length_var = .x
  )
)

names(norm_beta0_results) <- c("nWords", "nLetters")

# =========================================================
# GEMEINSAME OUTPUTS
# =========================================================

norm_beta0_detail_table <- dplyr::bind_rows(
  norm_beta0_results$nWords$detail_table,
  norm_beta0_results$nLetters$detail_table
) %>%
  dplyr::arrange(length_var, exp, AOI)

norm_beta0_summary_table <- dplyr::bind_rows(
  norm_beta0_results$nWords$summary_table,
  norm_beta0_results$nLetters$summary_table
) %>%
  dplyr::arrange(length_var)

# Haupttabellen



knitr::kable(
  norm_beta0_detail_table %>% select(exp, AOI, n_distinct_log_length, term_estimable, log_length_estimate, log_length_ci_lower_95, log_length_ci_upper_95, ci_contains_0),
  format = "html",
  table.attr = 'style="width:100%; table-layout: fixed;"'
)

knitr::kable(
  norm_beta0_summary_table,
  format = "html",
  table.attr = 'style="width:100%; table-layout: fixed;"'
)



# AOIs, bei denen nach Normierung kein klarer Restlängeneffekt bleibt
#norm_beta0_detail_table %>%
#  dplyr::filter(
#    fit_ok_free %in% TRUE,
#    term_estimable %in% TRUE,
#    ci_contains_0 %in% TRUE
#  )

# AOIs, bei denen nach Normierung weiter ein Längeneffekt bleibt
#norm_beta0_detail_table %>%
#  dplyr::filter(
#    fit_ok_free %in% TRUE,
#    term_estimable %in% TRUE,
#    ci_contains_0 %in% FALSE
#  )

# nicht beurteilbare AOIs
#norm_beta0_detail_table %>%
#  dplyr::filter(
#    !fit_ok_free | term_estimable %in% FALSE
#  )
```
<br><br>


Normierung 3
```{r}
library(dplyr)
library(purrr)
library(tibble)
library(glmmTMB)

# =========================================================
# DATEN
# Erwartet vorhandene Objekte:
# c_bed, c_ein, n_bed, n_ein, CS
# =========================================================

dfs_norm_aic <- list(
  c_bed = c_bed,
  c_ein = c_ein,
  n_bed = n_bed,
  n_ein = n_ein,
  CS    = CS
)

# =========================================================
# HILFSFUNKTIONEN
# =========================================================

round_df_4 <- function(df) {
  df %>%
    dplyr::mutate(
      dplyr::across(where(is.numeric), ~ round(.x, 4))
    )
}

fixed_part_raw <- function(exp_name) {
  has_speaker_interaction <- exp_name %in% c("n_bed", "n_ein", "CS")
  if (has_speaker_interaction) "condition * speaker" else "condition"
}

safe_gamma_fit <- function(formula, data) {
  warn_msgs <- character()
  info_msgs <- character()
  err_msg <- NA_character_
  fit <- NULL

  fit <- tryCatch(
    withCallingHandlers(
      {
        glmmTMB::glmmTMB(
          formula = formula,
          data = data,
          family = Gamma(link = "log")
        )
      },
      warning = function(w) {
        warn_msgs <<- c(warn_msgs, conditionMessage(w))
        invokeRestart("muffleWarning")
      },
      message = function(m) {
        info_msgs <<- c(info_msgs, conditionMessage(m))
        invokeRestart("muffleMessage")
      }
    ),
    error = function(e) {
      err_msg <<- conditionMessage(e)
      NULL
    }
  )

  list(
    fit = fit,
    fit_ok = !is.null(fit),
    warning_text = paste(unique(warn_msgs), collapse = " | "),
    message_text = paste(unique(info_msgs), collapse = " | "),
    error_text = err_msg
  )
}

collect_data_info <- function(dat) {
  tibble(
    n_obs = nrow(dat),
    n_topics = dplyr::n_distinct(dat$Topic),
    n_participants = dplyr::n_distinct(dat$Participant),
    n_conditions = dplyr::n_distinct(dat$condition),
    n_distinct_length = dplyr::n_distinct(dat$length_value),
    min_length = suppressWarnings(min(dat$length_value, na.rm = TRUE)),
    max_length = suppressWarnings(max(dat$length_value, na.rm = TRUE)),
    min_info_flag = (
      nrow(dat) < 10 ||
      dplyr::n_distinct(dat$Topic) < 2 ||
      dplyr::n_distinct(dat$Participant) < 2 ||
      dplyr::n_distinct(dat$condition) < 2 ||
      dplyr::n_distinct(dat$length_value) < 2
    )
  )
}

classify_delta_aic_sign <- function(delta_aic) {
  if (is.na(delta_aic)) {
    return("nicht beurteilbar")
  }
  if (delta_aic < 0) {
    return("reduziertes Modell besser")
  }
  if (delta_aic > 0) {
    return("freies Modell besser")
  }
  "kein Unterschied"
}

# =========================================================
# CHECK 3 MIT AIC:
# Modell mit und ohne length_value vergleichen
#
# delta_AIC_reduced_minus_free = AIC(reduced) - AIC(free)
#
# < 0  -> reduziertes Modell besser
# = 0  -> kein Unterschied
# > 0  -> freies Modell besser
# =========================================================

run_norm_check_delta_aic_sign <- function(datas,
                                          rt = "FRT",
                                          length_var = "nWords") {
  stopifnot(length_var %in% c("nWords", "nLetters"))

  out_rows <- list()

  for (exp_name in names(datas)) {
    df_exp <- datas[[exp_name]]

    for (aoi_now in sort(unique(df_exp$AOI))) {
      dat <- df_exp %>%
        dplyr::filter(AOI == aoi_now) %>%
        dplyr::mutate(
          condition = factor(condition),
          Topic = factor(Topic),
          Participant = factor(Participant)
        ) %>%
        dplyr::filter(
          !is.na(.data[[rt]]),
          .data[[rt]] > 0,
          !is.na(.data[[length_var]]),
          .data[[length_var]] > 0
        ) %>%
        dplyr::mutate(
          rt_raw = .data[[rt]],
          length_value = .data[[length_var]],
          rt_norm = rt_raw / length_value
        )

      if (exp_name %in% c("n_bed", "n_ein", "CS")) {
        dat <- dat %>%
          dplyr::mutate(speaker = factor(speaker)) %>%
          dplyr::filter(!is.na(speaker))
      }

      info_row <- collect_data_info(dat)
      fixed_raw <- fixed_part_raw(exp_name)

      free_formula <- stats::as.formula(
        paste0(
          "rt_norm ~ ",
          fixed_raw,
          " + length_value + (1 | Topic) + (1 | Participant)"
        )
      )

      reduced_formula <- stats::as.formula(
        paste0(
          "rt_norm ~ ",
          fixed_raw,
          " + (1 | Topic) + (1 | Participant)"
        )
      )

      fit_free <- safe_gamma_fit(
        formula = free_formula,
        data = dat
      )

      fit_reduced <- safe_gamma_fit(
        formula = reduced_formula,
        data = dat
      )

      free_length_dropped <- grepl(
        "dropping columns from rank-deficient conditional model: length_value",
        ifelse(is.na(fit_free$message_text), "", fit_free$message_text),
        fixed = TRUE
      )

      comparable_for_check3 <-
        fit_free$fit_ok &&
        fit_reduced$fit_ok &&
        dplyr::n_distinct(dat$length_value) >= 2 &&
        !free_length_dropped

      aic_free <- tryCatch(
        if (!is.null(fit_free$fit)) AIC(fit_free$fit) else NA_real_,
        error = function(e) NA_real_
      )

      aic_reduced <- tryCatch(
        if (!is.null(fit_reduced$fit)) AIC(fit_reduced$fit) else NA_real_,
        error = function(e) NA_real_
      )

      delta_aic <- if (
        comparable_for_check3 &&
        is.finite(aic_free) &&
        is.finite(aic_reduced)
      ) {
        aic_reduced - aic_free
      } else {
        NA_real_
      }

      verdict_now <- classify_delta_aic_sign(delta_aic)

      out_rows[[length(out_rows) + 1]] <- dplyr::bind_cols(
        tibble(
          exp = exp_name,
          AOI = as.character(aoi_now),
          rt = rt,
          length_var = length_var
        ),
        info_row,
        tibble(
          fit_ok_free = fit_free$fit_ok,
          fit_ok_reduced = fit_reduced$fit_ok,
          free_length_dropped = free_length_dropped,
          comparable_for_check3 = comparable_for_check3,
          aic_free = aic_free,
          aic_reduced = aic_reduced,
          delta_AIC_reduced_minus_free = delta_aic,
          verdict = verdict_now,
          warning_text_free = ifelse(nchar(fit_free$warning_text) == 0, NA_character_, fit_free$warning_text),
          message_text_free = ifelse(nchar(fit_free$message_text) == 0, NA_character_, fit_free$message_text),
          error_text_free = fit_free$error_text,
          warning_text_reduced = ifelse(nchar(fit_reduced$warning_text) == 0, NA_character_, fit_reduced$warning_text),
          message_text_reduced = ifelse(nchar(fit_reduced$message_text) == 0, NA_character_, fit_reduced$message_text),
          error_text_reduced = fit_reduced$error_text
        )
      )
    }
  }

  detail_table <- dplyr::bind_rows(out_rows) %>%
    dplyr::arrange(exp, AOI) %>%
    round_df_4()

  summary_table <- detail_table %>%
    dplyr::group_by(length_var) %>%
    dplyr::summarise(
      n_AOI = dplyr::n(),
      n_comparable = sum(comparable_for_check3 %in% TRUE, na.rm = TRUE),
      n_delta_negative = sum(delta_AIC_reduced_minus_free < 0, na.rm = TRUE),
      n_delta_zero = sum(delta_AIC_reduced_minus_free == 0, na.rm = TRUE),
      n_delta_positive = sum(delta_AIC_reduced_minus_free > 0, na.rm = TRUE),
      share_delta_negative_among_comparable =
        ifelse(n_comparable > 0, n_delta_negative / n_comparable, NA_real_),
      share_delta_positive_among_comparable =
        ifelse(n_comparable > 0, n_delta_positive / n_comparable, NA_real_),
      mean_delta_AIC = mean(delta_AIC_reduced_minus_free, na.rm = TRUE),
      median_delta_AIC = median(delta_AIC_reduced_minus_free, na.rm = TRUE),
      .groups = "drop"
    ) %>%
    round_df_4()

  list(
    detail_table = detail_table,
    summary_table = summary_table
  )
}

# =========================================================
# AUSFÜHREN
# beide Längenvariablen in einem Schritt
# =========================================================

norm_delta_aic_results <- purrr::map(
  c("nWords", "nLetters"),
  ~ run_norm_check_delta_aic_sign(
    datas = dfs_norm_aic,
    rt = "FRT",
    length_var = .x
  )
)

names(norm_delta_aic_results) <- c("nWords", "nLetters")

# =========================================================
# GEMEINSAME OUTPUTS
# =========================================================

norm_delta_aic_detail_table <- dplyr::bind_rows(
  norm_delta_aic_results$nWords$detail_table,
  norm_delta_aic_results$nLetters$detail_table
) %>%
  dplyr::arrange(length_var, exp, AOI)

norm_delta_aic_summary_table <- dplyr::bind_rows(
  norm_delta_aic_results$nWords$summary_table,
  norm_delta_aic_results$nLetters$summary_table
) %>%
  dplyr::arrange(length_var)

norm_delta_aic_compare <- norm_delta_aic_detail_table %>%
  dplyr::group_by(length_var) %>%
  dplyr::summarise(
    n_AOI = dplyr::n(),
    n_comparable = sum(comparable_for_check3 %in% TRUE, na.rm = TRUE),
    n_delta_negative = sum(delta_AIC_reduced_minus_free < 0, na.rm = TRUE),
    n_delta_zero = sum(delta_AIC_reduced_minus_free == 0, na.rm = TRUE),
    n_delta_positive = sum(delta_AIC_reduced_minus_free > 0, na.rm = TRUE),
    share_delta_negative_among_comparable =
      ifelse(n_comparable > 0, n_delta_negative / n_comparable, NA_real_),
    share_delta_positive_among_comparable =
      ifelse(n_comparable > 0, n_delta_positive / n_comparable, NA_real_),
    mean_delta_AIC = mean(delta_AIC_reduced_minus_free, na.rm = TRUE),
    median_delta_AIC = median(delta_AIC_reduced_minus_free, na.rm = TRUE),
    .groups = "drop"
  ) %>%
  round_df_4()

# =========================================================
# OUTPUTS
# =========================================================



knitr::kable(
  norm_delta_aic_detail_table %>% select(exp, AOI, length_var, aic_free, aic_reduced, delta_AIC_reduced_minus_free) ,
  format = "html",
  table.attr = 'style="width:100%; table-layout: fixed;"'
)
knitr::kable(
  norm_delta_aic_summary_table,
  format = "html",
  table.attr = 'style="width:100%; table-layout: fixed;"'
)
# AOIs, bei denen das reduzierte Modell besser ist
#norm_delta_aic_detail_table %>%
#  dplyr::filter(
#    comparable_for_check3 %in% TRUE,
#    delta_AIC_reduced_minus_free < 0
#  )

# AOIs ohne Unterschied
#norm_delta_aic_detail_table %>%
#  dplyr::filter(
#    comparable_for_check3 %in% TRUE,
#    delta_AIC_reduced_minus_free == 0
#  )

# AOIs, bei denen das freie Modell besser ist
#norm_delta_aic_detail_table %>%
#  dplyr::filter(
#    comparable_for_check3 %in% TRUE,
#    delta_AIC_reduced_minus_free > 0
#  )
```


