---
title: "SingleAOI_Length"
output: html_document
---

---
title: "LinearCoef_GammaLog"
output: html_document
---



```{r setup, include=FALSE}
knitr::opts_chunk$set(
  echo = FALSE,
  warning = FALSE,
  message = FALSE,
  error = FALSE
)
```

```{r}
library(here)
library(dplyr)
library(tidyr)
library(purrr)
library(tibble)
library(ggplot2)
library(lme4)
library(mgcv)
```

```{r}
c_bed <- readRDS(here("prepped Data", "C_bed.rds"))
c_ein <- readRDS(here("prepped Data", "C_ein.rds"))
n_bed <- readRDS(here("prepped Data", "N_bed.rds"))
n_ein <- readRDS(here("prepped Data", "N_ein.rds"))
CS    <- readRDS(here("prepped Data", "CS.rds"))
INC   <- readRDS(here("prepped Data", "INC.rds"))
```

```{r}
c_bed <- c_bed %>% dplyr::filter(!is.na(FRT), FRT > 0)
c_ein <- c_ein %>% dplyr::filter(!is.na(FRT), FRT > 0)
n_bed <- n_bed %>% dplyr::filter(!is.na(FRT), FRT > 0)
n_ein <- n_ein %>% dplyr::filter(!is.na(FRT), FRT > 0)
CS    <- CS    %>% dplyr::filter(!is.na(FRT), FRT > 0)
INC   <- INC   %>% dplyr::filter(!is.na(FRT), FRT > 0)
```


Full Fit - Numerische Probleme
```{r}
library(dplyr)
library(purrr)
library(tibble)
library(lme4)
library(glmmTMB)

# =========================================================
# Datensätze
# =========================================================

dfs_fullfit <- list(
  c_bed = c_bed,
  c_ein = c_ein,
  n_bed = n_bed,
  n_ein = n_ein,
  CS    = CS
)

experiments_with_speaker <- c("n_bed", "n_ein", "CS")

# =========================================================
# Hilfsfunktionen
# =========================================================

round_df_4 <- function(df) {
  df %>%
    dplyr::mutate(
      dplyr::across(where(is.numeric), ~ round(.x, 4))
    )
}

fixed_part_raw <- function(exp_name) {
  if (exp_name %in% experiments_with_speaker) {
    "condition * speaker"
  } else {
    "condition"
  }
}

# =========================================================
# NORMAL: lmer-Fit mit Diagnose
# =========================================================

fit_lmer_with_diag <- function(formula, data, expect_term = NULL) {
  warn_msgs <- character()
  err_msg <- NA_character_
  fit <- NULL

  fit <- tryCatch(
    withCallingHandlers(
      {
        lme4::lmer(
          formula = formula,
          data = data,
          REML = FALSE
        )
      },
      warning = function(w) {
        warn_msgs <<- c(warn_msgs, conditionMessage(w))
        invokeRestart("muffleWarning")
      },
      message = function(m) {
        warn_msgs <<- c(warn_msgs, conditionMessage(m))
        invokeRestart("muffleMessage")
      }
    ),
    error = function(e) {
      err_msg <<- conditionMessage(e)
      NULL
    }
  )

  warn_text <- paste(unique(c(warn_msgs, if (!is.na(err_msg)) err_msg else character())), collapse = " | ")
  warn_text_low <- tolower(warn_text)

  if (is.null(fit)) {
    return(tibble::tibble(
      fit_ok = FALSE,
      rank_deficient = grepl("rank deficient|dropping", warn_text_low),
      singular = NA,
      convergence_problem = grepl("converg|failed|gradient|degenerate|boundary|unidentifiable|eigenvalue", warn_text_low),
      hessian_problem = grepl("hessian|degenerate", warn_text_low),
      identifiability_problem = grepl("unidentifiable|eigenvalue|rescale", warn_text_low),
      term_dropped = NA,
      message_text = ifelse(nchar(warn_text) == 0, NA_character_, warn_text)
    ))
  }

  coef_names <- rownames(coef(summary(fit)))
  term_dropped <- if (!is.null(expect_term)) !(expect_term %in% coef_names) else FALSE

  singular_flag <- tryCatch(
    lme4::isSingular(fit, tol = 1e-4),
    error = function(e) NA
  )

  opt_msgs <- tryCatch(
    fit@optinfo$conv$lme4$messages,
    error = function(e) NULL
  )

  opt_text <- if (is.null(opt_msgs)) "" else paste(opt_msgs, collapse = " | ")
  all_text <- paste(c(warn_text, opt_text), collapse = " | ")
  all_text_low <- tolower(all_text)

  tibble::tibble(
    fit_ok = TRUE,
    rank_deficient = term_dropped || grepl("rank deficient|dropping", all_text_low),
    singular = singular_flag,
    convergence_problem = grepl("converg|failed|gradient|degenerate|boundary", all_text_low),
    hessian_problem = grepl("hessian|degenerate hessian|numerically singular", all_text_low),
    identifiability_problem = grepl("unidentifiable|eigenvalue|rescale", all_text_low),
    term_dropped = term_dropped,
    message_text = ifelse(nchar(all_text) == 0, NA_character_, all_text)
  )
}

# =========================================================
# GAMMA: glmmTMB-Fit mit Diagnose
# =========================================================

extract_re_sds_glmmTMB <- function(fit) {
  vc <- tryCatch(VarCorr(fit), error = function(e) NULL)
  if (is.null(vc) || is.null(vc$cond)) return(numeric())

  out <- numeric()

  for (grp in names(vc$cond)) {
    mat <- vc$cond[[grp]]
    sd_attr <- attr(mat, "stddev")

    if (!is.null(sd_attr)) {
      out <- c(out, as.numeric(sd_attr))
    } else if (is.matrix(mat)) {
      out <- c(out, sqrt(diag(as.matrix(mat))))
    }
  }

  out[is.finite(out)]
}

fit_gamma_with_diag <- function(formula, data, expect_term = NULL, re_sd_tol = 1e-4) {
  warn_msgs <- character()
  info_msgs <- character()
  err_msg <- NA_character_
  fit <- NULL

  fit <- tryCatch(
    withCallingHandlers(
      {
        glmmTMB::glmmTMB(
          formula = formula,
          data = data,
          family = Gamma(link = "log")
        )
      },
      warning = function(w) {
        warn_msgs <<- c(warn_msgs, conditionMessage(w))
        invokeRestart("muffleWarning")
      },
      message = function(m) {
        info_msgs <<- c(info_msgs, conditionMessage(m))
        invokeRestart("muffleMessage")
      }
    ),
    error = function(e) {
      err_msg <<- conditionMessage(e)
      NULL
    }
  )

  all_text <- paste(unique(c(info_msgs, warn_msgs, if (!is.na(err_msg)) err_msg else character())), collapse = " | ")
  all_text_low <- tolower(all_text)

  if (is.null(fit)) {
    return(tibble::tibble(
      fit_ok = FALSE,
      rank_deficient = grepl("rank deficient|dropping", all_text_low),
      term_dropped = NA,
      hessian_problem = grepl("hessian|non-positive-definite|non positive definite", all_text_low),
      convergence_problem = grepl("converg|singular convergence|failed", all_text_low),
      boundary_re = NA,
      message_text = ifelse(nchar(all_text) == 0, NA_character_, all_text)
    ))
  }

  cc <- tryCatch(summary(fit)$coefficients$cond, error = function(e) NULL)
  coef_names <- if (is.null(cc)) character() else rownames(cc)
  term_dropped <- if (!is.null(expect_term)) !(expect_term %in% coef_names) else FALSE

  pdHess <- tryCatch(isTRUE(summary(fit)$sdr$pdHess), error = function(e) NA)
  conv_code <- tryCatch(fit$fit$convergence, error = function(e) NA_integer_)

  re_sds <- extract_re_sds_glmmTMB(fit)
  boundary_re <- if (length(re_sds) == 0) NA else any(re_sds < re_sd_tol, na.rm = TRUE)

  tibble::tibble(
    fit_ok = TRUE,
    rank_deficient = term_dropped || grepl("rank deficient|dropping", all_text_low),
    term_dropped = term_dropped,
    hessian_problem = (!is.na(pdHess) && !pdHess) || grepl("hessian|non-positive-definite|non positive definite", all_text_low),
    convergence_problem = ((!is.na(conv_code) && conv_code != 0) || grepl("converg|singular convergence|failed", all_text_low)),
    boundary_re = boundary_re,
    message_text = ifelse(nchar(all_text) == 0, NA_character_, all_text)
  )
}

# =========================================================
# FULL-FIT NORMAL
# =========================================================

run_normal_fullfit_problem_table <- function(datas,
                                             rt = "FRT") {
  out_rows <- list()

  for (exp_name in names(datas)) {
    df_exp <- datas[[exp_name]]

    for (aoi_now in sort(unique(df_exp$AOI))) {
      dat <- df_exp %>%
        dplyr::filter(AOI == aoi_now) %>%
        dplyr::mutate(
          condition = factor(condition),
          Topic = factor(Topic),
          Participant = factor(Participant)
        ) %>%
        dplyr::filter(
          !is.na(.data[[rt]]),
          !is.na(nWords),
          !is.na(nLetters)
        ) %>%
        dplyr::mutate(
          y = .data[[rt]]
        )

      if (exp_name %in% experiments_with_speaker) {
        dat <- dat %>%
          dplyr::mutate(speaker = factor(speaker)) %>%
          dplyr::filter(!is.na(speaker))
      }

      if (nrow(dat) < 20 || dplyr::n_distinct(dat$Topic) < 2) {
        next
      }

      fixed_raw <- fixed_part_raw(exp_name)

      f_words <- stats::as.formula(
        paste0("y ~ ", fixed_raw, " + nWords + (1 | Topic) + (1 | Participant)")
      )

      f_letters <- stats::as.formula(
        paste0("y ~ ", fixed_raw, " + nLetters + (1 | Topic) + (1 | Participant)")
      )

      diag_words <- fit_lmer_with_diag(
        formula = f_words,
        data = dat,
        expect_term = "nWords"
      ) %>%
        dplyr::mutate(
          exp = exp_name,
          AOI = aoi_now,
          n_obs = nrow(dat),
          n_topics = dplyr::n_distinct(dat$Topic),
          n_participants = dplyr::n_distinct(dat$Participant),
          n_conditions = dplyr::n_distinct(dat$condition),
          n_speakers = if (exp_name %in% experiments_with_speaker) dplyr::n_distinct(dat$speaker) else NA_integer_,
          length_var = "nWords",
          model_family = "normal",
          formula = paste(deparse(f_words), collapse = " "),
          .before = 1
        )

      diag_letters <- fit_lmer_with_diag(
        formula = f_letters,
        data = dat,
        expect_term = "nLetters"
      ) %>%
        dplyr::mutate(
          exp = exp_name,
          AOI = aoi_now,
          n_obs = nrow(dat),
          n_topics = dplyr::n_distinct(dat$Topic),
          n_participants = dplyr::n_distinct(dat$Participant),
          n_conditions = dplyr::n_distinct(dat$condition),
          n_speakers = if (exp_name %in% experiments_with_speaker) dplyr::n_distinct(dat$speaker) else NA_integer_,
          length_var = "nLetters",
          model_family = "normal",
          formula = paste(deparse(f_letters), collapse = " "),
          .before = 1
        )

      out_rows[[length(out_rows) + 1]] <- diag_words
      out_rows[[length(out_rows) + 1]] <- diag_letters
    }
  }

  detail_table <- dplyr::bind_rows(out_rows)

  summary_table <- detail_table %>%
    dplyr::group_by(model_family, exp, length_var) %>%
    dplyr::summarise(
      n_fits = dplyr::n(),
      n_fit_failed = sum(!fit_ok, na.rm = TRUE),
      n_rank_deficient = sum(rank_deficient %in% TRUE, na.rm = TRUE),
      n_term_dropped = sum(term_dropped %in% TRUE, na.rm = TRUE),
      n_singular = sum(singular %in% TRUE, na.rm = TRUE),
      n_convergence_problem = sum(convergence_problem %in% TRUE, na.rm = TRUE),
      n_hessian_problem = sum(hessian_problem %in% TRUE, na.rm = TRUE),
      n_identifiability_problem = sum(identifiability_problem %in% TRUE, na.rm = TRUE),
      .groups = "drop"
    ) %>%
    round_df_4()

  overall_table <- detail_table %>%
    dplyr::group_by(model_family, length_var) %>%
    dplyr::summarise(
      n_fits = dplyr::n(),
      n_fit_failed = sum(!fit_ok, na.rm = TRUE),
      n_rank_deficient = sum(rank_deficient %in% TRUE, na.rm = TRUE),
      n_term_dropped = sum(term_dropped %in% TRUE, na.rm = TRUE),
      n_singular = sum(singular %in% TRUE, na.rm = TRUE),
      n_convergence_problem = sum(convergence_problem %in% TRUE, na.rm = TRUE),
      n_hessian_problem = sum(hessian_problem %in% TRUE, na.rm = TRUE),
      n_identifiability_problem = sum(identifiability_problem %in% TRUE, na.rm = TRUE),
      .groups = "drop"
    ) %>%
    round_df_4()

  list(
    detail_table = detail_table,
    summary_table = summary_table,
    overall_table = overall_table
  )
}

# =========================================================
# FULL-FIT GAMMA
# =========================================================

run_gamma_fullfit_problem_table <- function(datas,
                                            rt = "FRT",
                                            re_sd_tol = 1e-4) {
  out_rows <- list()

  for (exp_name in names(datas)) {
    df_exp <- datas[[exp_name]]

    for (aoi_now in sort(unique(df_exp$AOI))) {
      dat <- df_exp %>%
        dplyr::filter(AOI == aoi_now) %>%
        dplyr::mutate(
          condition = factor(condition),
          Topic = factor(Topic),
          Participant = factor(Participant)
        ) %>%
        dplyr::filter(
          !is.na(.data[[rt]]),
          .data[[rt]] > 0,
          !is.na(nWords),
          !is.na(nLetters),
          nWords > 0,
          nLetters > 0
        ) %>%
        dplyr::mutate(
          y = .data[[rt]]
        )

      if (exp_name %in% experiments_with_speaker) {
        dat <- dat %>%
          dplyr::mutate(speaker = factor(speaker)) %>%
          dplyr::filter(!is.na(speaker))
      }

      if (nrow(dat) < 20 || dplyr::n_distinct(dat$Topic) < 2) {
        next
      }

      fixed_raw <- fixed_part_raw(exp_name)

      f_words <- stats::as.formula(
        paste0("y ~ ", fixed_raw, " + nWords + (1 | Topic) + (1 | Participant)")
      )

      f_letters <- stats::as.formula(
        paste0("y ~ ", fixed_raw, " + nLetters + (1 | Topic) + (1 | Participant)")
      )

      diag_words <- fit_gamma_with_diag(
        formula = f_words,
        data = dat,
        expect_term = "nWords",
        re_sd_tol = re_sd_tol
      ) %>%
        dplyr::mutate(
          exp = exp_name,
          AOI = aoi_now,
          n_obs = nrow(dat),
          n_topics = dplyr::n_distinct(dat$Topic),
          n_participants = dplyr::n_distinct(dat$Participant),
          n_conditions = dplyr::n_distinct(dat$condition),
          n_speakers = if (exp_name %in% experiments_with_speaker) dplyr::n_distinct(dat$speaker) else NA_integer_,
          length_var = "nWords",
          model_family = "gamma_log",
          formula = paste(deparse(f_words), collapse = " "),
          .before = 1
        )

      diag_letters <- fit_gamma_with_diag(
        formula = f_letters,
        data = dat,
        expect_term = "nLetters",
        re_sd_tol = re_sd_tol
      ) %>%
        dplyr::mutate(
          exp = exp_name,
          AOI = aoi_now,
          n_obs = nrow(dat),
          n_topics = dplyr::n_distinct(dat$Topic),
          n_participants = dplyr::n_distinct(dat$Participant),
          n_conditions = dplyr::n_distinct(dat$condition),
          n_speakers = if (exp_name %in% experiments_with_speaker) dplyr::n_distinct(dat$speaker) else NA_integer_,
          length_var = "nLetters",
          model_family = "gamma_log",
          formula = paste(deparse(f_letters), collapse = " "),
          .before = 1
        )

      out_rows[[length(out_rows) + 1]] <- diag_words
      out_rows[[length(out_rows) + 1]] <- diag_letters
    }
  }

  detail_table <- dplyr::bind_rows(out_rows)

  summary_table <- detail_table %>%
    dplyr::group_by(model_family, exp, length_var) %>%
    dplyr::summarise(
      n_fits = dplyr::n(),
      n_fit_failed = sum(!fit_ok, na.rm = TRUE),
      n_rank_deficient = sum(rank_deficient %in% TRUE, na.rm = TRUE),
      n_term_dropped = sum(term_dropped %in% TRUE, na.rm = TRUE),
      n_convergence_problem = sum(convergence_problem %in% TRUE, na.rm = TRUE),
      n_hessian_problem = sum(hessian_problem %in% TRUE, na.rm = TRUE),
      n_boundary_re = sum(boundary_re %in% TRUE, na.rm = TRUE),
      .groups = "drop"
    ) %>%
    round_df_4()

  overall_table <- detail_table %>%
    dplyr::group_by(model_family, length_var) %>%
    dplyr::summarise(
      n_fits = dplyr::n(),
      n_fit_failed = sum(!fit_ok, na.rm = TRUE),
      n_rank_deficient = sum(rank_deficient %in% TRUE, na.rm = TRUE),
      n_term_dropped = sum(term_dropped %in% TRUE, na.rm = TRUE),
      n_convergence_problem = sum(convergence_problem %in% TRUE, na.rm = TRUE),
      n_hessian_problem = sum(hessian_problem %in% TRUE, na.rm = TRUE),
      n_boundary_re = sum(boundary_re %in% TRUE, na.rm = TRUE),
      .groups = "drop"
    ) %>%
    round_df_4()

  list(
    detail_table = detail_table,
    summary_table = summary_table,
    overall_table = overall_table
  )
}

# =========================================================
# AUSFÜHREN
# =========================================================

fullfit_problems_normal <- run_normal_fullfit_problem_table(
  datas = dfs_fullfit,
  rt = "FRT"
)

fullfit_problems_gamma <- run_gamma_fullfit_problem_table(
  datas = dfs_fullfit,
  rt = "FRT",
  re_sd_tol = 1e-4
)

# =========================================================
# WICHTIGE CALLS
# =========================================================

# Gesamtvergleich nWords vs nLetters
fullfit_problems_normal$overall_table
fullfit_problems_gamma$overall_table

# Nach Experiment getrennt
# fullfit_problems_normal$summary_table
# fullfit_problems_gamma$summary_table

# Detailtabellen aller Full-Fits
# fullfit_problems_normal$detail_table
# fullfit_problems_gamma$detail_table
```
Voller fit sieht bereits Rank Deficiencies bei nWords im Normal und Gamma. 


Überprüfung der Modellfits - Topic LOO
lme4:
```{r}
library(dplyr)
library(purrr)
library(tibble)
library(lme4)

# =========================================================
# Datensätze
# =========================================================

dfs_length_models <- list(
  c_bed = c_bed,
  c_ein = c_ein,
  n_bed = n_bed,
  n_ein = n_ein,
  CS    = CS
)

# =========================================================
# Hilfsfunktionen
# =========================================================

round_df_4 <- function(df) {
  df %>%
    dplyr::mutate(
      dplyr::across(where(is.numeric), ~ round(.x, 4))
    )
}

fixed_part_raw <- function(exp_name) {
  has_speaker_interaction <- exp_name %in% c("n_bed", "n_ein", "CS")
  if (has_speaker_interaction) "condition * speaker" else "condition"
}

make_quick_splits <- function(dat,
                              topic_var = "Topic",
                              participant_var = "Participant",
                              participant_frac = 1,
                              seed = 123) {
  set.seed(seed)

  topics <- unique(dat[[topic_var]])
  splits <- vector("list", length(topics))

  for (i in seq_along(topics)) {
    topic_out <- topics[i]

    dat_train <- dat %>%
      dplyr::filter(.data[[topic_var]] != topic_out)

    if (participant_frac < 1) {
      keep_participants <- unique(dat_train[[participant_var]])
      n_keep <- max(2, floor(length(keep_participants) * participant_frac))
      keep_participants <- sample(keep_participants, size = n_keep, replace = FALSE)

      dat_train <- dat_train %>%
        dplyr::filter(.data[[participant_var]] %in% keep_participants)
    }

    splits[[i]] <- list(
      split_id = i,
      left_out_topic = topic_out,
      train = dat_train
    )
  }

  splits
}

# =========================================================
# lme4-Fit mit Diagnose
# =========================================================

fit_lmer_with_diag <- function(formula, data, expect_term = NULL) {
  warn_msgs <- character()
  err_msg <- NA_character_
  fit <- NULL

  fit <- tryCatch(
    withCallingHandlers(
      {
        lme4::lmer(
          formula = formula,
          data = data,
          REML = FALSE
        )
      },
      warning = function(w) {
        warn_msgs <<- c(warn_msgs, conditionMessage(w))
        invokeRestart("muffleWarning")
      },
      message = function(m) {
        warn_msgs <<- c(warn_msgs, conditionMessage(m))
        invokeRestart("muffleMessage")
      }
    ),
    error = function(e) {
      err_msg <<- conditionMessage(e)
      NULL
    }
  )

  warn_text <- paste(unique(c(warn_msgs, if (!is.na(err_msg)) err_msg else character())), collapse = " | ")
  warn_text_low <- tolower(warn_text)

  if (is.null(fit)) {
    return(tibble::tibble(
      fit_ok = FALSE,
      rank_deficient = grepl("rank deficient|dropping", warn_text_low),
      singular = NA,
      convergence_problem = grepl("converg|failed|gradient|degenerate|boundary|unidentifiable|eigenvalue", warn_text_low),
      hessian_problem = grepl("hessian|degenerate", warn_text_low),
      identifiability_problem = grepl("unidentifiable|eigenvalue|rescale", warn_text_low),
      term_dropped = NA,
      message_text = ifelse(nchar(warn_text) == 0, NA_character_, warn_text)
    ))
  }

  coef_names <- rownames(coef(summary(fit)))
  term_dropped <- if (!is.null(expect_term)) !(expect_term %in% coef_names) else FALSE

  singular_flag <- tryCatch(
    lme4::isSingular(fit, tol = 1e-4),
    error = function(e) NA
  )

  opt_msgs <- tryCatch(
    fit@optinfo$conv$lme4$messages,
    error = function(e) NULL
  )

  opt_text <- if (is.null(opt_msgs)) "" else paste(opt_msgs, collapse = " | ")
  all_text <- paste(c(warn_text, opt_text), collapse = " | ")
  all_text_low <- tolower(all_text)

  tibble::tibble(
    fit_ok = TRUE,
    rank_deficient = term_dropped || grepl("rank deficient|dropping", all_text_low),
    singular = singular_flag,
    convergence_problem = grepl("converg|failed|gradient|degenerate|boundary", all_text_low),
    hessian_problem = grepl("hessian|degenerate hessian|numerically singular", all_text_low),
    identifiability_problem = grepl("unidentifiable|eigenvalue|rescale", all_text_low),
    term_dropped = term_dropped,
    message_text = ifelse(nchar(all_text) == 0, NA_character_, all_text)
  )
}

# =========================================================
# LOO-Diagnose für lme4
# response_type = "raw" oder "log"
# =========================================================

run_lme4_loo_problem_table <- function(datas,
                                       rt = "FRT",
                                       response_type = c("raw", "log"),
                                       participant_frac = 1,
                                       seed = 123) {
  response_type <- match.arg(response_type)

  out_rows <- list()

  for (exp_name in names(datas)) {
    df_exp <- datas[[exp_name]]

    for (aoi_now in sort(unique(df_exp$AOI))) {
      dat <- df_exp %>%
        dplyr::filter(AOI == aoi_now) %>%
        dplyr::mutate(
          condition = factor(condition),
          Topic = factor(Topic),
          Participant = factor(Participant)
        ) %>%
        dplyr::filter(
          !is.na(.data[[rt]]),
          !is.na(nWords),
          !is.na(nLetters)
        )

      if (response_type == "log") {
        dat <- dat %>%
          dplyr::filter(.data[[rt]] > 0, nWords > 0, nLetters > 0) %>%
          dplyr::mutate(y = log(.data[[rt]]))
      } else {
        dat <- dat %>%
          dplyr::mutate(y = .data[[rt]])
      }

      if (exp_name %in% c("n_bed", "n_ein", "CS")) {
        dat <- dat %>%
          dplyr::mutate(speaker = factor(speaker)) %>%
          dplyr::filter(!is.na(speaker))
      }

      if (nrow(dat) < 20 || dplyr::n_distinct(dat$Topic) < 2) {
        next
      }

      fixed_raw <- fixed_part_raw(exp_name)

      f_words <- stats::as.formula(
        paste0("y ~ ", fixed_raw, " + nWords + (1 | Topic) + (1 | Participant)")
      )

      f_letters <- stats::as.formula(
        paste0("y ~ ", fixed_raw, " + nLetters + (1 | Topic) + (1 | Participant)")
      )

      splits <- make_quick_splits(
        dat = dat,
        topic_var = "Topic",
        participant_var = "Participant",
        participant_frac = participant_frac,
        seed = seed
      )

      for (sp in splits) {
        dtrain <- sp$train

        diag_words <- fit_lmer_with_diag(
          formula = f_words,
          data = dtrain,
          expect_term = "nWords"
        ) %>%
          dplyr::mutate(
            exp = exp_name,
            AOI = aoi_now,
            split_id = sp$split_id,
            left_out_topic = as.character(sp$left_out_topic),
            length_var = "nWords",
            model_family = ifelse(response_type == "raw", "normal", "lognormal"),
            .before = 1
          )

        diag_letters <- fit_lmer_with_diag(
          formula = f_letters,
          data = dtrain,
          expect_term = "nLetters"
        ) %>%
          dplyr::mutate(
            exp = exp_name,
            AOI = aoi_now,
            split_id = sp$split_id,
            left_out_topic = as.character(sp$left_out_topic),
            length_var = "nLetters",
            model_family = ifelse(response_type == "raw", "normal", "lognormal"),
            .before = 1
          )

        out_rows[[length(out_rows) + 1]] <- diag_words
        out_rows[[length(out_rows) + 1]] <- diag_letters
      }
    }
  }

  detail_table <- dplyr::bind_rows(out_rows)

  summary_table <- detail_table %>%
    dplyr::group_by(model_family, exp, length_var) %>%
    dplyr::summarise(
      n_fits = dplyr::n(),
      n_fit_failed = sum(!fit_ok, na.rm = TRUE),
      n_rank_deficient = sum(rank_deficient %in% TRUE, na.rm = TRUE),
      n_term_dropped = sum(term_dropped %in% TRUE, na.rm = TRUE),
      n_singular = sum(singular %in% TRUE, na.rm = TRUE),
      n_convergence_problem = sum(convergence_problem %in% TRUE, na.rm = TRUE),
      n_hessian_problem = sum(hessian_problem %in% TRUE, na.rm = TRUE),
      n_identifiability_problem = sum(identifiability_problem %in% TRUE, na.rm = TRUE),
      .groups = "drop"
    ) %>%
    round_df_4()

  overall_table <- detail_table %>%
    dplyr::group_by(model_family, length_var) %>%
    dplyr::summarise(
      n_fits = dplyr::n(),
      n_fit_failed = sum(!fit_ok, na.rm = TRUE),
      n_rank_deficient = sum(rank_deficient %in% TRUE, na.rm = TRUE),
      n_term_dropped = sum(term_dropped %in% TRUE, na.rm = TRUE),
      n_singular = sum(singular %in% TRUE, na.rm = TRUE),
      n_convergence_problem = sum(convergence_problem %in% TRUE, na.rm = TRUE),
      n_hessian_problem = sum(hessian_problem %in% TRUE, na.rm = TRUE),
      n_identifiability_problem = sum(identifiability_problem %in% TRUE, na.rm = TRUE),
      .groups = "drop"
    ) %>%
    round_df_4()

  list(
    detail_table = detail_table,
    summary_table = summary_table,
    overall_table = overall_table
  )
}

# =========================================================
# Ausführen
# =========================================================

loo_problems_normal <- run_lme4_loo_problem_table(
  datas = dfs_length_models,
  rt = "FRT",
  response_type = "raw",
  participant_frac = 1,
  seed = 123
)

loo_problems_lognormal <- run_lme4_loo_problem_table(
  datas = dfs_length_models,
  rt = "FRT",
  response_type = "log",
  participant_frac = 1,
  seed = 123
)

# =========================================================
# Wichtige Calls
# =========================================================

# Gesamtvergleich nWords vs nLetters
loo_problems_normal$overall_table
#loo_problems_lognormal$overall_table

# Nach Experiment getrennt
#loo_problems_normal$summary_table
#loo_problems_lognormal$summary_table

# Detailtabelle aller Splits
#loo_problems_normal$detail_table
#loo_problems_lognormal$detail_table
```
Gamma: 
```{r}
library(dplyr)
library(purrr)
library(tibble)
library(glmmTMB)

# =========================================================
# Datensätze
# =========================================================

dfs_length_gamma <- list(
  c_bed = c_bed,
  c_ein = c_ein,
  n_bed = n_bed,
  n_ein = n_ein,
  CS    = CS
)

# =========================================================
# Hilfsfunktionen
# =========================================================

round_df_4 <- function(df) {
  df %>%
    dplyr::mutate(
      dplyr::across(where(is.numeric), ~ round(.x, 4))
    )
}

fixed_part_raw <- function(exp_name) {
  has_speaker_interaction <- exp_name %in% c("n_bed", "n_ein", "CS")
  if (has_speaker_interaction) "condition * speaker" else "condition"
}

make_quick_splits <- function(dat,
                              topic_var = "Topic",
                              participant_var = "Participant",
                              participant_frac = 1,
                              seed = 123) {
  set.seed(seed)

  topics <- unique(dat[[topic_var]])
  splits <- vector("list", length(topics))

  for (i in seq_along(topics)) {
    topic_out <- topics[i]

    dat_train <- dat %>%
      dplyr::filter(.data[[topic_var]] != topic_out)

    if (participant_frac < 1) {
      keep_participants <- unique(dat_train[[participant_var]])
      n_keep <- max(2, floor(length(keep_participants) * participant_frac))
      keep_participants <- sample(keep_participants, size = n_keep, replace = FALSE)

      dat_train <- dat_train %>%
        dplyr::filter(.data[[participant_var]] %in% keep_participants)
    }

    splits[[i]] <- list(
      split_id = i,
      left_out_topic = topic_out,
      train = dat_train
    )
  }

  splits
}

extract_re_sds_glmmTMB <- function(fit) {
  vc <- tryCatch(VarCorr(fit), error = function(e) NULL)
  if (is.null(vc) || is.null(vc$cond)) return(numeric())

  out <- numeric()

  for (grp in names(vc$cond)) {
    mat <- vc$cond[[grp]]
    sd_attr <- attr(mat, "stddev")

    if (!is.null(sd_attr)) {
      out <- c(out, as.numeric(sd_attr))
    } else if (is.matrix(mat)) {
      out <- c(out, sqrt(diag(as.matrix(mat))))
    }
  }

  out[is.finite(out)]
}

fit_gamma_with_diag <- function(formula, data, expect_term = NULL, re_sd_tol = 1e-4) {
  warn_msgs <- character()
  info_msgs <- character()
  err_msg <- NA_character_
  fit <- NULL

  fit <- tryCatch(
    withCallingHandlers(
      {
        glmmTMB::glmmTMB(
          formula = formula,
          data = data,
          family = Gamma(link = "log")
        )
      },
      warning = function(w) {
        warn_msgs <<- c(warn_msgs, conditionMessage(w))
        invokeRestart("muffleWarning")
      },
      message = function(m) {
        info_msgs <<- c(info_msgs, conditionMessage(m))
        invokeRestart("muffleMessage")
      }
    ),
    error = function(e) {
      err_msg <<- conditionMessage(e)
      NULL
    }
  )

  all_text <- paste(unique(c(info_msgs, warn_msgs, if (!is.na(err_msg)) err_msg else character())), collapse = " | ")
  all_text_low <- tolower(all_text)

  if (is.null(fit)) {
    return(tibble::tibble(
      fit_ok = FALSE,
      rank_deficient = grepl("rank deficient|dropping", all_text_low),
      term_dropped = NA,
      hessian_problem = grepl("hessian|non-positive-definite|non positive definite", all_text_low),
      convergence_problem = grepl("converg|singular convergence|failed", all_text_low),
      boundary_re = NA,
      message_text = ifelse(nchar(all_text) == 0, NA_character_, all_text)
    ))
  }

  cc <- tryCatch(summary(fit)$coefficients$cond, error = function(e) NULL)
  coef_names <- if (is.null(cc)) character() else rownames(cc)
  term_dropped <- if (!is.null(expect_term)) !(expect_term %in% coef_names) else FALSE

  pdHess <- tryCatch(isTRUE(summary(fit)$sdr$pdHess), error = function(e) NA)
  conv_code <- tryCatch(fit$fit$convergence, error = function(e) NA_integer_)

  re_sds <- extract_re_sds_glmmTMB(fit)
  boundary_re <- if (length(re_sds) == 0) NA else any(re_sds < re_sd_tol, na.rm = TRUE)

  tibble::tibble(
    fit_ok = TRUE,
    rank_deficient = term_dropped || grepl("rank deficient|dropping", all_text_low),
    term_dropped = term_dropped,
    hessian_problem = (!is.na(pdHess) && !pdHess) || grepl("hessian|non-positive-definite|non positive definite", all_text_low),
    convergence_problem = ((!is.na(conv_code) && conv_code != 0) || grepl("converg|singular convergence|failed", all_text_low)),
    boundary_re = boundary_re,
    message_text = ifelse(nchar(all_text) == 0, NA_character_, all_text)
  )
}

run_gamma_loo_problem_table <- function(datas,
                                        rt = "FRT",
                                        participant_frac = 1,
                                        seed = 123,
                                        re_sd_tol = 1e-4) {
  out_rows <- list()

  for (exp_name in names(datas)) {
    df_exp <- datas[[exp_name]]

    for (aoi_now in sort(unique(df_exp$AOI))) {
      dat <- df_exp %>%
        dplyr::filter(AOI == aoi_now) %>%
        dplyr::mutate(
          condition = factor(condition),
          Topic = factor(Topic),
          Participant = factor(Participant)
        ) %>%
        dplyr::filter(
          !is.na(.data[[rt]]),
          .data[[rt]] > 0,
          !is.na(nWords),
          !is.na(nLetters),
          nWords > 0,
          nLetters > 0
        ) %>%
        dplyr::mutate(
          y = .data[[rt]]
        )

      if (exp_name %in% c("n_bed", "n_ein", "CS")) {
        dat <- dat %>%
          dplyr::mutate(speaker = factor(speaker)) %>%
          dplyr::filter(!is.na(speaker))
      }

      if (nrow(dat) < 20 || dplyr::n_distinct(dat$Topic) < 2) {
        next
      }

      fixed_raw <- fixed_part_raw(exp_name)

      f_words <- stats::as.formula(
        paste0("y ~ ", fixed_raw, " + nWords + (1 | Topic) + (1 | Participant)")
      )

      f_letters <- stats::as.formula(
        paste0("y ~ ", fixed_raw, " + nLetters + (1 | Topic) + (1 | Participant)")
      )

      splits <- make_quick_splits(
        dat = dat,
        topic_var = "Topic",
        participant_var = "Participant",
        participant_frac = participant_frac,
        seed = seed
      )

      for (sp in splits) {
        dtrain <- sp$train

        diag_words <- fit_gamma_with_diag(
          formula = f_words,
          data = dtrain,
          expect_term = "nWords",
          re_sd_tol = re_sd_tol
        ) %>%
          dplyr::mutate(
            exp = exp_name,
            AOI = aoi_now,
            split_id = sp$split_id,
            left_out_topic = as.character(sp$left_out_topic),
            length_var = "nWords",
            model_family = "gamma_log",
            .before = 1
          )

        diag_letters <- fit_gamma_with_diag(
          formula = f_letters,
          data = dtrain,
          expect_term = "nLetters",
          re_sd_tol = re_sd_tol
        ) %>%
          dplyr::mutate(
            exp = exp_name,
            AOI = aoi_now,
            split_id = sp$split_id,
            left_out_topic = as.character(sp$left_out_topic),
            length_var = "nLetters",
            model_family = "gamma_log",
            .before = 1
          )

        out_rows[[length(out_rows) + 1]] <- diag_words
        out_rows[[length(out_rows) + 1]] <- diag_letters
      }
    }
  }

  detail_table <- dplyr::bind_rows(out_rows)

  summary_table <- detail_table %>%
    dplyr::group_by(model_family, exp, length_var) %>%
    dplyr::summarise(
      n_fits = dplyr::n(),
      n_fit_failed = sum(!fit_ok, na.rm = TRUE),
      n_rank_deficient = sum(rank_deficient %in% TRUE, na.rm = TRUE),
      n_term_dropped = sum(term_dropped %in% TRUE, na.rm = TRUE),
      n_convergence_problem = sum(convergence_problem %in% TRUE, na.rm = TRUE),
      n_boundary_re = sum(boundary_re %in% TRUE, na.rm = TRUE),
      .groups = "drop"
    ) %>%
    round_df_4()

  overall_table <- detail_table %>%
    dplyr::group_by(model_family, length_var) %>%
    dplyr::summarise(
      n_fits = dplyr::n(),
      n_fit_failed = sum(!fit_ok, na.rm = TRUE),
      n_rank_deficient = sum(rank_deficient %in% TRUE, na.rm = TRUE),
      n_term_dropped = sum(term_dropped %in% TRUE, na.rm = TRUE),
      n_convergence_problem = sum(convergence_problem %in% TRUE, na.rm = TRUE),
      n_boundary_re = sum(boundary_re %in% TRUE, na.rm = TRUE),
      .groups = "drop"
    ) %>%
    round_df_4()

  list(
    detail_table = detail_table,
    summary_table = summary_table,
    overall_table = overall_table
  )
}

# =========================================================
# Ausführen
# =========================================================

loo_problems_gamma <- run_gamma_loo_problem_table(
  datas = dfs_length_gamma,
  rt = "FRT",
  participant_frac = 1,
  seed = 123
)


# =========================================================
# Wichtige Calls
# =========================================================

loo_problems_gamma$overall_table
#loo_problems_gamma$summary_table
#loo_problems_gamma$detail_table
```
Obwohl nWords in mehreren Analysen mit stabileren Condition-Effekten verbunden war, erwies sich der Term über viele Resamples hinweg wiederholt als nicht identifizierbar. Da nLetters in derselben Modellfamilie numerisch deutlich stabiler schätzbar war, wurde nLetters als konservativere und methodisch besser identifizierbare Längenkovariate bevorzugt.





Spline Analyse nLetters
```{r}
dfs_length <- list(
  c_bed = c_bed,
  c_ein = c_ein,
  n_bed = n_bed,
  n_ein = n_ein,
  CS = CS,
  INC = INC
)

extract_condition_effects_gam <- function(dfs_length, k = 5) {

  safe_one_fit <- function(dat, dataset_name, aoi_value, length_treatment) {

    vars_needed <- c("FRT", "condition", "Participant", "Topic")
    if (length_treatment == "nWords") vars_needed <- c(vars_needed, "nWords")
    if (length_treatment == "nLetters") vars_needed <- c(vars_needed, "nLetters")

    dat <- dat |>
      dplyr::select(dplyr::all_of(vars_needed)) |>
      stats::na.omit() |>
      dplyr::mutate(
        condition = droplevels(factor(condition)),
        Participant = droplevels(factor(Participant)),
        Topic = droplevels(factor(Topic))
      )

    if (nrow(dat) == 0 || nlevels(dat$condition) < 2) {
      return(data.frame(
        dataset = dataset_name,
        AOI = aoi_value,
        length_treatment = length_treatment,
        term = NA_character_,
        estimate = NA_real_,
        se = NA_real_,
        statistic = NA_real_,
        p_value = NA_real_,
        edf = NA_real_
      ))
    }

    if (length_treatment == "nWords") {
      n_unique <- dplyr::n_distinct(dat$nWords)
      if (n_unique < 2) {
        return(data.frame(
          dataset = dataset_name,
          AOI = aoi_value,
          length_treatment = length_treatment,
          term = NA_character_,
          estimate = NA_real_,
          se = NA_real_,
          statistic = NA_real_,
          p_value = NA_real_,
          edf = NA_real_
        ))
      }
      k_use <- min(k, n_unique)
    }

    if (length_treatment == "nLetters") {
      n_unique <- dplyr::n_distinct(dat$nLetters)
      if (n_unique < 2) {
        return(data.frame(
          dataset = dataset_name,
          AOI = aoi_value,
          length_treatment = length_treatment,
          term = NA_character_,
          estimate = NA_real_,
          se = NA_real_,
          statistic = NA_real_,
          p_value = NA_real_,
          edf = NA_real_
        ))
      }
      k_use <- min(k, n_unique)
    }

    form <- switch(
      length_treatment,
      none =
        FRT ~ condition +
        s(Participant, bs = "re") +
        s(Topic, bs = "re"),

      nWords =
        stats::as.formula(
          paste0(
            "FRT ~ condition + s(nWords, bs = 'ps', k = ", k_use, ") + ",
            "s(Participant, bs = 're') + s(Topic, bs = 're')"
          )
        ),

      nLetters =
        stats::as.formula(
          paste0(
            "FRT ~ condition + s(nLetters, bs = 'ps', k = ", k_use, ") + ",
            "s(Participant, bs = 're') + s(Topic, bs = 're')"
          )
        )
    )

    mod <- tryCatch(
      mgcv::gam(form, data = dat, method = "REML"),
      error = function(e) NULL
    )

    if (is.null(mod)) {
      return(data.frame(
        dataset = dataset_name,
        AOI = aoi_value,
        length_treatment = length_treatment,
        term = NA_character_,
        estimate = NA_real_,
        se = NA_real_,
        statistic = NA_real_,
        p_value = NA_real_,
        edf = NA_real_
      ))
    }

    sm <- summary(mod)
    pt <- sm$p.table
    rn <- rownames(pt)
    keep <- grepl("^condition", rn)

    if (!any(keep)) {
      out <- data.frame(
        dataset = dataset_name,
        AOI = aoi_value,
        length_treatment = length_treatment,
        term = NA_character_,
        estimate = NA_real_,
        se = NA_real_,
        statistic = NA_real_,
        p_value = NA_real_,
        edf = NA_real_
      )
      return(out)
    }

    stat_col <- grep("value", colnames(pt), value = TRUE)[1]
    p_col <- grep("^Pr", colnames(pt), value = TRUE)[1]

    out <- data.frame(
      dataset = dataset_name,
      AOI = aoi_value,
      length_treatment = length_treatment,
      term = rn[keep],
      estimate = pt[keep, "Estimate"],
      se = pt[keep, "Std. Error"],
      statistic = pt[keep, stat_col],
      p_value = pt[keep, p_col],
      edf = NA_real_,
      row.names = NULL
    )

    if (length_treatment != "none" && !is.null(sm$s.table)) {
      target <- if (length_treatment == "nWords") "s(nWords)" else "s(nLetters)"
      if (target %in% rownames(sm$s.table)) {
        out$edf <- sm$s.table[target, "edf"]
      }
    }

    out
  }

  out_list <- lapply(names(dfs_length), function(nm) {
    dat <- dfs_length[[nm]]

    aoi_tabs <- lapply(sort(unique(dat$AOI)), function(aoi) {
      dat_aoi <- dat[dat$AOI == aoi, , drop = FALSE]

      dplyr::bind_rows(
        safe_one_fit(dat_aoi, nm, aoi, "none"),
        safe_one_fit(dat_aoi, nm, aoi, "nWords"),
        safe_one_fit(dat_aoi, nm, aoi, "nLetters")
      )
    })

    dplyr::bind_rows(aoi_tabs)
  })

  names(out_list) <- names(dfs_length)
  out_list
}
```

```{r}
res_condition <- extract_condition_effects_gam(dfs_length, k = 5)
res_condition
```
EDF bei nWords und nLetters oft um 1 rum, wir riskieren überanpassung ohne deutlichen gewinn. 