---
title: "SingleAOI_Familie"
output: html_document
---



```{r setup, include=FALSE}
knitr::opts_chunk$set(
  echo = FALSE,
  warning = FALSE,
  message = FALSE,
  error = FALSE,
  results = "asis"
)
```
<style>
table {
  width: 100%;
  table-layout: fixed;
  border-collapse: collapse;
}

th, td {
  white-space: normal !important;
  word-wrap: break-word;
  overflow-wrap: break-word;
  vertical-align: top;
  padding: 4px;
}
</style>
```{r}
library(here)
library(dplyr)
library(tidyr)
library(purrr)
library(tibble)
library(ggplot2)
library(lme4)
library(mgcv)
```


```{r}
c_bed <- readRDS(here("prepped Data", "C_bed.rds"))
c_ein <- readRDS(here("prepped Data", "C_ein.rds"))
n_bed <- readRDS(here("prepped Data", "N_bed.rds"))
n_ein <- readRDS(here("prepped Data", "N_ein.rds"))
CS      <- readRDS(here("prepped Data", "CS.rds"))
INC <- readRDS(here("prepped Data", "INC.rds"))
```

```{r}
c_bed <- c_bed %>% dplyr::filter(!is.na(FRT), FRT > 0)
c_ein <- c_ein %>% dplyr::filter(!is.na(FRT), FRT > 0)
n_bed <- n_bed %>% dplyr::filter(!is.na(FRT), FRT > 0)
n_ein <- n_ein %>% dplyr::filter(!is.na(FRT), FRT > 0)
CS    <- CS    %>% dplyr::filter(!is.na(FRT), FRT > 0)
```

<br><br>.



Is Poisson Overdispersed?
```{r}
library(dplyr)
library(purrr)
library(glmmTMB)
library(performance)

dfs <- list(
  c_bed = c_bed,
  c_ein = c_ein,
  n_bed = n_bed,
  n_ein = n_ein,
  CS    = CS
)

experiments_with_speaker <- c("n_bed", "n_ein", "CS")

make_poisson_formula <- function(exp_name) {
  if (exp_name %in% experiments_with_speaker) {
    FRT ~ condition * speaker + nLetters + (1 | Participant) + (1 | Topic)
  } else {
    FRT ~ condition + nLetters + (1 | Participant) + (1 | Topic)
  }
}

check_poisson_overdispersion <- function(dat, exp_name, aoi_value) {
  dat_aoi <- dat %>%
    filter(
      AOI == aoi_value,
      !is.na(FRT), FRT > 0,
      !is.na(condition),
      !is.na(nLetters),
      !is.na(Participant),
      !is.na(Topic)
    ) %>%
    mutate(
      Participant = factor(Participant),
      Topic = factor(Topic),
      condition = factor(condition)
    )

  if (exp_name %in% experiments_with_speaker) {
    dat_aoi <- dat_aoi %>%
      filter(!is.na(speaker)) %>%
      mutate(speaker = factor(speaker))
  }

  if (nrow(dat_aoi) < 20) {
    return(tibble(
      experiment = exp_name,
      AOI = as.character(aoi_value),
      n = nrow(dat_aoi),
      dispersion_ratio = NA_real_,
      chisq = NA_real_,
      p_value = NA_real_,
      overdispersed_0_05 = NA,
      fit_ok = FALSE,
      note = "too_few_rows"
    ))
  }

  form <- make_poisson_formula(exp_name)

  fit <- tryCatch(
    suppressWarnings(
      glmmTMB(
        formula = form,
        data = dat_aoi,
        family = poisson(link = "log")
      )
    ),
    error = function(e) e
  )

  if (inherits(fit, "error")) {
    return(tibble(
      experiment = exp_name,
      AOI = as.character(aoi_value),
      n = nrow(dat_aoi),
      dispersion_ratio = NA_real_,
      chisq = NA_real_,
      p_value = NA_real_,
      overdispersed_0_05 = NA,
      fit_ok = FALSE,
      note = fit$message
    ))
  }

  od <- tryCatch(
    performance::check_overdispersion(fit),
    error = function(e) e
  )

  if (inherits(od, "error")) {
    return(tibble(
      experiment = exp_name,
      AOI = as.character(aoi_value),
      n = nrow(dat_aoi),
      dispersion_ratio = NA_real_,
      chisq = NA_real_,
      p_value = NA_real_,
      overdispersed_0_05 = NA,
      fit_ok = FALSE,
      note = od$message
    ))
  }

  tibble(
    experiment = exp_name,
    AOI = as.character(aoi_value),
    n = nrow(dat_aoi),
    dispersion_ratio = unname(od$dispersion_ratio),
    chisq = unname(od$chisq_statistic),
    p_value = unname(od$p_value),
    overdispersed_0_05 = unname(od$p_value) < 0.05,
    fit_ok = TRUE,
    note = NA_character_
  )
}

poisson_overdisp_tbl <- bind_rows(
  imap(dfs, function(dat, exp_name) {
    aois <- sort(unique(dat$AOI))
    map_dfr(aois, ~ check_poisson_overdispersion(dat, exp_name, .x))
  })
) %>%
  arrange(experiment, AOI)

poisson_overdisp_summary <- poisson_overdisp_tbl %>%
  summarise(
    n_total = n(),
    n_fit_ok = sum(fit_ok, na.rm = TRUE),
    n_over_0_05 = sum(overdispersed_0_05 %in% TRUE, na.rm = TRUE)
  )

poisson_overdisp_by_experiment <- poisson_overdisp_tbl %>%
  group_by(experiment) %>%
  summarise(
    n_total = n(),
    n_fit_ok = sum(fit_ok, na.rm = TRUE),
    n_over_0_05 = sum(overdispersed_0_05 %in% TRUE, na.rm = TRUE),
    .groups = "drop"
  )

#poisson_overdisp_tbl

#poisson_overdisp_by_experiment

knitr::kable(
  poisson_overdisp_tbl %>% select(experiment, AOI, dispersion_ratio,chisq, overdispersed_0_05 ),
  format = "html",
  table.attr = 'style="width:100%; table-layout: fixed;"'
)

knitr::kable(
  poisson_overdisp_by_experiment,
  format = "html",
  table.attr = 'style="width:100%; table-layout: fixed;"'
)
```
<br><br>

NegBin1 vs NegBin2
```{r}
library(dplyr)
library(purrr)
library(glmmTMB)
library(tibble)

# =========================================================
# INPUT
# =========================================================
dfs <- list(
  c_bed = c_bed,
  c_ein = c_ein,
  n_bed = n_bed,
  n_ein = n_ein,
  CS    = CS
)

datasets_with_speaker_interaction <- c("n_bed", "n_ein", "CS")

# =========================================================
# HELPERS
# =========================================================
prep_dataset <- function(df, dataset_name) {
  out <- df %>%
    dplyr::filter(
      !is.na(FRT),
      FRT > 0,
      !is.na(AOI),
      !is.na(Participant),
      !is.na(Topic),
      !is.na(condition),
      !is.na(nLetters)
    ) %>%
    dplyr::mutate(
      Participant = factor(Participant),
      Topic = factor(Topic),
      AOI = factor(AOI),
      condition = factor(condition)
    )

  if (dataset_name %in% datasets_with_speaker_interaction) {
    out <- out %>%
      dplyr::filter(!is.na(speaker)) %>%
      dplyr::mutate(speaker = factor(speaker))
  }

  as.data.frame(out, stringsAsFactors = FALSE)
}

get_fixed_formula <- function(dataset_name) {
  if (dataset_name %in% datasets_with_speaker_interaction) {
    "condition * speaker + nLetters"
  } else {
    "condition + nLetters"
  }
}

make_formula <- function(dataset_name) {
  fixed_part <- get_fixed_formula(dataset_name)
  as.formula(
    paste0("FRT ~ ", fixed_part, " + (1 | Participant) + (1 | Topic)")
  )
}

collapse_unique <- function(x) {
  x <- unique(x[!is.na(x) & nzchar(x)])
  if (length(x) == 0) NA_character_ else paste(x, collapse = " | ")
}

label_nb <- function(x) {
  factor(
    x,
    levels = c("nbinom1", "nbinom2"),
    labels = c("NegBin1", "NegBin2")
  )
}

fit_nb_model <- function(dat, dataset_name, nb_type = c("nbinom1", "nbinom2")) {
  nb_type <- match.arg(nb_type)

  fam <- switch(
    nb_type,
    nbinom1 = nbinom1(link = "log"),
    nbinom2 = nbinom2(link = "log")
  )

  glmmTMB(
    formula = make_formula(dataset_name),
    data = dat,
    family = fam
  )
}

extract_fit_info <- function(model, dataset_name, aoi_value, nb_type, warns, msgs) {
  tibble(
    dataset = dataset_name,
    AOI = as.character(aoi_value),
    nb_type = nb_type,
    fit_ok = TRUE,
    has_warning = !is.na(collapse_unique(warns)),
    warning_message = collapse_unique(warns),
    other_message = collapse_unique(msgs),
    error_message = NA_character_,
    nonposdef_hessian = tryCatch(!isTRUE(model$sdr$pdHess), error = function(e) NA),
    nonzero_convergence = tryCatch(
      {
        conv <- model$fit$convergence
        if (is.null(conv)) NA else conv != 0
      },
      error = function(e) NA
    ),
    convergence_code = tryCatch(
      {
        conv <- model$fit$convergence
        if (is.null(conv)) NA_integer_ else as.integer(conv)
      },
      error = function(e) NA_integer_
    ),
    AIC = tryCatch(AIC(model), error = function(e) NA_real_),
    n_obs = tryCatch(nobs(model), error = function(e) NA_integer_)
  )
}

extract_fit_error <- function(dataset_name, aoi_value, nb_type, warns, msgs, err_msg) {
  tibble(
    dataset = dataset_name,
    AOI = as.character(aoi_value),
    nb_type = nb_type,
    fit_ok = FALSE,
    has_warning = !is.na(collapse_unique(warns)),
    warning_message = collapse_unique(warns),
    other_message = collapse_unique(msgs),
    error_message = err_msg,
    nonposdef_hessian = NA,
    nonzero_convergence = NA,
    convergence_code = NA_integer_,
    AIC = NA_real_,
    n_obs = NA_integer_
  )
}

classify_fit_problem <- function(fit_ok,
                                 nonposdef_hessian,
                                 nonzero_convergence,
                                 warning_message,
                                 error_message) {
  txt <- paste(c(warning_message, error_message), collapse = " | ")

  dplyr::case_when(
    !isTRUE(fit_ok) ~ "fit_error",
    isTRUE(nonposdef_hessian) ~ "nonposdef_hessian",
    isTRUE(nonzero_convergence) ~ "nonzero_convergence",
    grepl("rank-deficient|dropping columns|dropp.*column", txt, ignore.case = TRUE) ~ "rank_deficiency_signal",
    grepl("singular", txt, ignore.case = TRUE) ~ "singularity_signal",
    !is.na(warning_message) ~ "warning_only",
    TRUE ~ "none"
  )
}

# =========================================================
# RUN ALL
# =========================================================
fit_results_list_nb <- list()

for (dataset_name in names(dfs)) {

  dat <- prep_dataset(dfs[[dataset_name]], dataset_name)

  for (aoi_value in levels(droplevels(dat$AOI))) {

    dat_aoi <- dat %>% dplyr::filter(AOI == aoi_value)

    for (nb_type in c("nbinom1", "nbinom2")) {

      warns <- character(0)
      msgs <- character(0)

      mod <- withCallingHandlers(
        tryCatch(
          fit_nb_model(dat_aoi, dataset_name, nb_type),
          error = function(e) e
        ),
        warning = function(w) {
          warns <<- c(warns, conditionMessage(w))
          invokeRestart("muffleWarning")
        },
        message = function(m) {
          msgs <<- c(msgs, conditionMessage(m))
          invokeRestart("muffleMessage")
        }
      )

      key <- paste(dataset_name, aoi_value, nb_type, sep = "__")

      if (inherits(mod, "error")) {
        fit_results_list_nb[[key]] <- extract_fit_error(
          dataset_name = dataset_name,
          aoi_value = aoi_value,
          nb_type = nb_type,
          warns = warns,
          msgs = msgs,
          err_msg = mod$message
        )
      } else {
        fit_results_list_nb[[key]] <- extract_fit_info(
          model = mod,
          dataset_name = dataset_name,
          aoi_value = aoi_value,
          nb_type = nb_type,
          warns = warns,
          msgs = msgs
        )
      }
    }
  }
}

# =========================================================
# BASIS-TABELLE
# =========================================================
fit_table_nb <- bind_rows(fit_results_list_nb) %>%
  mutate(
    nb_family = label_nb(nb_type),
    problem_type = classify_fit_problem(
      fit_ok = fit_ok,
      nonposdef_hessian = nonposdef_hessian,
      nonzero_convergence = nonzero_convergence,
      warning_message = warning_message,
      error_message = error_message
    )
  ) %>%
  arrange(dataset, AOI, nb_type)

# =========================================================
# AIC-TABELLE
# =========================================================
nb_aic_table <- fit_table_nb %>%
  select(dataset, AOI, nb_type, nb_family, fit_ok, AIC) %>%
  group_by(dataset, AOI) %>%
  mutate(
    best_AIC = ifelse(all(is.na(AIC)), NA_real_, min(AIC, na.rm = TRUE)),
    delta_AIC = AIC - best_AIC,
    aic_group = case_when(
      is.na(delta_AIC) ~ NA_character_,
      delta_AIC <= 2 ~ "best_or_close",
      delta_AIC <= 6 ~ "some_support",
      TRUE ~ "weak"
    )
  ) %>%
  ungroup() %>%
  arrange(dataset, AOI, delta_AIC)

# =========================================================
# WARNING-/FITPROBLEM-TABELLE
# =========================================================
nb_warning_table <- fit_table_nb %>%
  select(
    dataset, AOI, nb_type, nb_family,
    fit_ok, has_warning, warning_message, error_message,
    nonposdef_hessian, nonzero_convergence, convergence_code,
    problem_type
  ) %>%
  arrange(dataset, AOI, nb_type)

# =========================================================
# SUMMARY-TABELLE
# =========================================================
nb_family_summary <- fit_table_nb %>%
  group_by(nb_type) %>%
  summarise(
    n_cells = n(),
    n_fit_ok = sum(fit_ok %in% TRUE, na.rm = TRUE),
    n_fit_fail = sum(fit_ok %in% FALSE, na.rm = TRUE),
    n_warning = sum(has_warning %in% TRUE, na.rm = TRUE),
    n_nonposdef_hessian = sum(nonposdef_hessian %in% TRUE, na.rm = TRUE),
    n_nonzero_convergence = sum(nonzero_convergence %in% TRUE, na.rm = TRUE),
    mean_AIC = mean(AIC, na.rm = TRUE),
    .groups = "drop"
  ) %>%
  arrange(mean_AIC)

# =========================================================
# OUTPUT
# =========================================================
#nb_aic_table
#nb_warning_table
#nb_family_summary



### Tabelle Knitready
knitr::kable(
  nb_aic_table,
  format = "html",
  table.attr = 'style="width:100%; table-layout: fixed;"'
)
knitr::kable(
  nb_family_summary,
  format = "html",
  table.attr = 'style="width:100%; table-layout: fixed;"'
)
```
<br><br>

Full-Data Problems
```{r}
library(dplyr)
library(tidyr)
library(purrr)
library(glmmTMB)
library(lme4)
library(tibble)

# =========================================================
# INPUT
# =========================================================

dfs <- list(
  c_bed = c_bed,
  c_ein = c_ein,
  n_bed = n_bed,
  n_ein = n_ein,
  CS    = CS
)

experiments_with_speaker <- c("n_bed", "n_ein", "CS")

# =========================================================
# HELFER
# =========================================================

safe_plain_df <- function(df) {
  out <- as.data.frame(df, stringsAsFactors = FALSE)
  rownames(out) <- NULL
  out
}

round_df_4 <- function(df) {
  df %>%
    dplyr::mutate(dplyr::across(where(is.numeric), ~ round(.x, 4)))
}

collapse_unique <- function(x) {
  x <- unique(stats::na.omit(x))
  if (length(x) == 0) return(NA_character_)
  paste(x, collapse = " | ")
}

progress_note <- function(..., verbose = TRUE) {
  if (!isTRUE(verbose)) return(invisible(NULL))
  msg <- paste0(...)
  message(msg)
  flush.console()
}

# =========================================================
# DATEN
# =========================================================

prep_family_screen_data <- function(df,
                                    response = "FRT",
                                    use_speaker = FALSE) {
  needed <- c(response, "nLetters", "Participant", "Topic", "condition", "AOI")
  if (use_speaker) needed <- c(needed, "speaker")

  missing_cols <- setdiff(needed, names(df))
  if (length(missing_cols) > 0) {
    stop("Fehlende Variablen: ", paste(missing_cols, collapse = ", "))
  }

  out <- df %>%
    dplyr::filter(.data[[response]] > 0) %>%
    dplyr::filter(!is.na(nLetters)) %>%
    dplyr::filter(!is.na(Participant), !is.na(Topic), !is.na(condition), !is.na(AOI))

  if (use_speaker) {
    out <- out %>% dplyr::filter(!is.na(speaker))
  }

  out <- out %>%
    dplyr::mutate(
      Participant = factor(Participant),
      Topic = factor(Topic),
      condition = factor(condition),
      AOI = factor(AOI)
    )

  if (use_speaker) {
    out <- out %>% dplyr::mutate(speaker = factor(speaker))
  }

  safe_plain_df(out)
}

# =========================================================
# FORMELN PRO AOI
# =========================================================

make_formula_aoi <- function(response = "FRT",
                             use_speaker = FALSE) {
  rhs <- if (use_speaker) {
    "condition * speaker + nLetters + (1 | Topic) + (1 | Participant)"
  } else {
    "condition + nLetters + (1 | Topic) + (1 | Participant)"
  }

  as.formula(paste(response, "~", rhs))
}

# =========================================================
# FAMILIEN
# =========================================================

family_names <- c(
  "gamma_log",
  "nbinom2",
  "lognormal",
  "invgauss",
  "tweedie",
  "normal"
)

get_glmmtmb_family <- function(family_name) {
  switch(
    family_name,
    gamma_log = Gamma(link = "log"),
    nbinom2   = glmmTMB::nbinom2(link = "log"),
    lognormal = glmmTMB::lognormal(link = "log"),
    invgauss  = inverse.gaussian(link = "log"),
    tweedie   = glmmTMB::tweedie(link = "log"),
    stop("Unbekannte glmmTMB-Familie: ", family_name)
  )
}

# =========================================================
# DESIGNMATRIX-CHECK PRO AOI
# =========================================================

inspect_design_matrix_identifiability <- function(df,
                                                  formula,
                                                  use_speaker = FALSE) {
  fixed_formula <- lme4::nobars(formula)
  mf_fixed <- model.frame(fixed_formula, data = droplevels(df), na.action = na.omit)
  X <- model.matrix(fixed_formula, data = mf_fixed)

  qrX <- qr(X)
  rankX <- qrX$rank
  pX <- ncol(X)
  rankdef <- rankX < pX

  redundant_cols <- if (rankdef) {
    pivot <- qrX$pivot
    redundant_idx <- pivot[seq.int(rankX + 1, pX)]
    colnames(X)[redundant_idx]
  } else {
    character(0)
  }

  n_distinct_nLetters <- dplyr::n_distinct(df$nLetters)
  min_nLetters <- min(df$nLetters)
  max_nLetters <- max(df$nLetters)

  cell_df <- if (use_speaker) {
    df %>%
      dplyr::group_by(condition, speaker, .drop = FALSE)
  } else {
    df %>%
      dplyr::group_by(condition, .drop = FALSE)
  }

  cell_df <- cell_df %>%
    dplyr::summarise(
      n_obs = dplyr::n(),
      n_distinct_nLetters = dplyr::n_distinct(nLetters),
      .groups = "drop"
    )

  n_cells_total <- nrow(cell_df)
  n_cells_nLetters_constant <- sum(cell_df$n_distinct_nLetters <= 1)

  redundant_cols_text <- collapse_unique(redundant_cols)

  redundant_involve_nLetters <- if (length(redundant_cols) == 0) {
    FALSE
  } else {
    any(grepl("nLetters", redundant_cols, fixed = TRUE))
  }

  rankdef_consistent_with_nLetters_issue <- rankdef &&
    (
      n_distinct_nLetters <= 1 ||
      redundant_involve_nLetters ||
      n_cells_nLetters_constant > 0
    )

  rankdef_consistency_reason <- dplyr::case_when(
    !rankdef ~ NA_character_,
    n_distinct_nLetters <= 1 ~ "nLetters_has_no_global_variation",
    redundant_involve_nLetters & n_cells_nLetters_constant > 0 ~
      "redundant_cols_involve_nLetters_and_nLetters_is_constant_in_some_cells",
    redundant_involve_nLetters ~
      "redundant_cols_involve_nLetters",
    n_cells_nLetters_constant > 0 ~
      "nLetters_is_constant_in_some_cells_but_redundancy_is_not_uniquely_attributable",
    TRUE ~
      "not_clearly_consistent_with_nLetters_issue"
  )

  tibble(
    X_rank = rankX,
    X_ncol = pX,
    fit_rank_deficient = rankdef,
    redundant_cols = redundant_cols_text,
    n_distinct_nLetters = n_distinct_nLetters,
    min_nLetters = min_nLetters,
    max_nLetters = max_nLetters,
    n_design_cells = n_cells_total,
    n_cells_nLetters_constant = n_cells_nLetters_constant,
    rankdef_consistent_with_nLetters_issue = rankdef_consistent_with_nLetters_issue,
    rankdef_consistency_reason = rankdef_consistency_reason
  )
}

# =========================================================
# GLMMTMB FIT
# =========================================================

fit_glmmtmb_capture <- function(df,
                                formula,
                                family_name) {
  warn_texts <- character()
  msg_texts  <- character()

  fam <- get_glmmtmb_family(family_name)

  fit <- withCallingHandlers(
    tryCatch(
      glmmTMB::glmmTMB(
        formula = formula,
        data = droplevels(df),
        family = fam
      ),
      error = function(e) e
    ),
    warning = function(w) {
      warn_texts <<- c(warn_texts, conditionMessage(w))
      invokeRestart("muffleWarning")
    },
    message = function(m) {
      msg_texts <<- c(msg_texts, conditionMessage(m))
      invokeRestart("muffleMessage")
    }
  )

  if (inherits(fit, "error")) {
    return(tibble(
      fit_ok = FALSE,
      fit_error = conditionMessage(fit),
      fit_warning_text = collapse_unique(warn_texts),
      fit_message_text = collapse_unique(msg_texts),
      n_warning_messages = length(unique(stats::na.omit(warn_texts))),
      n_messages = length(unique(stats::na.omit(msg_texts))),
      fit_nonposdef_hessian = NA,
      fit_nonzero_convergence = NA,
      fit_singular = NA,
      aic = NA_real_,
      bic = NA_real_,
      logLik = NA_real_
    ))
  }

  fit_nonposdef_hessian <- tryCatch(
    !isTRUE(fit$sdr$pdHess),
    error = function(e) NA
  )

  fit_nonzero_convergence <- tryCatch(
    {
      conv <- fit$fit$convergence
      if (is.null(conv)) NA else conv != 0
    },
    error = function(e) NA
  )

  tibble(
    fit_ok = TRUE,
    fit_error = NA_character_,
    fit_warning_text = collapse_unique(warn_texts),
    fit_message_text = collapse_unique(msg_texts),
    n_warning_messages = length(unique(stats::na.omit(warn_texts))),
    n_messages = length(unique(stats::na.omit(msg_texts))),
    fit_nonposdef_hessian = fit_nonposdef_hessian,
    fit_nonzero_convergence = fit_nonzero_convergence,
    fit_singular = NA,
    aic = tryCatch(as.numeric(AIC(fit)), error = function(e) NA_real_),
    bic = tryCatch(as.numeric(BIC(fit)), error = function(e) NA_real_),
    logLik = tryCatch(as.numeric(logLik(fit)), error = function(e) NA_real_)
  )
}

# =========================================================
# LMER FIT
# =========================================================

fit_lmer_capture <- function(df,
                             formula) {
  warn_texts <- character()
  msg_texts  <- character()

  fit <- withCallingHandlers(
    tryCatch(
      lme4::lmer(
        formula = formula,
        data = droplevels(df),
        REML = FALSE,
        control = lme4::lmerControl(
          check.rankX = "message+drop.cols",
          check.conv.singular = "message",
          check.conv.hess = "warning",
          check.conv.grad = "warning"
        )
      ),
      error = function(e) e
    ),
    warning = function(w) {
      warn_texts <<- c(warn_texts, conditionMessage(w))
      invokeRestart("muffleWarning")
    },
    message = function(m) {
      msg_texts <<- c(msg_texts, conditionMessage(m))
      invokeRestart("muffleMessage")
    }
  )

  if (inherits(fit, "error")) {
    return(tibble(
      fit_ok = FALSE,
      fit_error = conditionMessage(fit),
      fit_warning_text = collapse_unique(warn_texts),
      fit_message_text = collapse_unique(msg_texts),
      n_warning_messages = length(unique(stats::na.omit(warn_texts))),
      n_messages = length(unique(stats::na.omit(msg_texts))),
      fit_nonposdef_hessian = NA,
      fit_nonzero_convergence = NA,
      fit_singular = NA,
      aic = NA_real_,
      bic = NA_real_,
      logLik = NA_real_
    ))
  }

  fit_singular <- lme4::isSingular(fit, tol = 1e-5)

  tibble(
    fit_ok = TRUE,
    fit_error = NA_character_,
    fit_warning_text = collapse_unique(warn_texts),
    fit_message_text = collapse_unique(msg_texts),
    n_warning_messages = length(unique(stats::na.omit(warn_texts))),
    n_messages = length(unique(stats::na.omit(msg_texts))),
    fit_nonposdef_hessian = NA,
    fit_nonzero_convergence = NA,
    fit_singular = fit_singular,
    aic = tryCatch(as.numeric(AIC(fit)), error = function(e) NA_real_),
    bic = tryCatch(as.numeric(BIC(fit)), error = function(e) NA_real_),
    logLik = tryCatch(as.numeric(logLik(fit)), error = function(e) NA_real_)
  )
}

# =========================================================
# DISPATCH
# =========================================================

fit_model_capture <- function(df,
                              formula,
                              family_name) {
  if (family_name == "normal") {
    fit_lmer_capture(
      df = df,
      formula = formula
    )
  } else {
    fit_glmmtmb_capture(
      df = df,
      formula = formula,
      family_name = family_name
    )
  }
}

# =========================================================
# EINE FIT-SITUATION
# =========================================================

fit_one_screen_case <- function(df,
                                formula,
                                family_name,
                                use_speaker = FALSE) {
  design_info <- inspect_design_matrix_identifiability(
    df = df,
    formula = formula,
    use_speaker = use_speaker
  )

  fit_info <- fit_model_capture(
    df = df,
    formula = formula,
    family_name = family_name
  )

  dplyr::bind_cols(design_info, fit_info)
}

# =========================================================
# VOLLE DATEN: EIN EXPERIMENT, GETRENNT PRO AOI
# =========================================================

run_family_screen_full_one_experiment <- function(df,
                                                  exp_name,
                                                  response = "FRT",
                                                  use_speaker = FALSE,
                                                  verbose = TRUE) {
  dat <- prep_family_screen_data(df, response, use_speaker)

  aois <- levels(droplevels(dat$AOI))

  purrr::map_dfr(family_names, function(fam_i) {
    purrr::map_dfr(aois, function(aoi_i) {
      dat_aoi <- dat %>%
        dplyr::filter(AOI == aoi_i)

      formula_i <- make_formula_aoi(
        response = response,
        use_speaker = use_speaker
      )

      progress_note(
        "[FULL AOI] exp=", exp_name,
        " family=", fam_i,
        " AOI=", aoi_i,
        " n=", nrow(dat_aoi),
        verbose = verbose
      )

      fit_out <- fit_one_screen_case(
        df = dat_aoi,
        formula = formula_i,
        family_name = fam_i,
        use_speaker = use_speaker
      )

      tibble(
        experiment = exp_name,
        family_name = fam_i,
        AOI = as.character(aoi_i),
        n_obs = nrow(dat_aoi),
        n_topics = dplyr::n_distinct(dat_aoi$Topic),
        n_participants = dplyr::n_distinct(dat_aoi$Participant),
        formula = paste(deparse(formula_i), collapse = " ")
      ) %>%
        dplyr::bind_cols(fit_out)
    })
  })
}

# =========================================================
# ÜBER ALLE EXPERIMENTE
# =========================================================

run_family_screen_full_all <- function(dfs,
                                       response = "FRT",
                                       experiments_with_speaker = c("n_bed", "n_ein", "CS"),
                                       verbose = TRUE) {
  full_all <- purrr::imap_dfr(dfs, function(df, exp_name) {
    run_family_screen_full_one_experiment(
      df = df,
      exp_name = exp_name,
      response = response,
      use_speaker = exp_name %in% experiments_with_speaker,
      verbose = verbose
    )
  })

  full_summary <- full_all %>%
    dplyr::mutate(has_warning = n_warning_messages > 0) %>%
    dplyr::group_by(experiment, family_name) %>%
    dplyr::summarise(
      n_aois = dplyr::n(),
      n_fit_failed = sum(fit_ok %in% FALSE, na.rm = TRUE),
      n_nonposdef_hessian = sum(fit_nonposdef_hessian %in% TRUE, na.rm = TRUE),
      n_nonzero_convergence = sum(fit_nonzero_convergence %in% TRUE, na.rm = TRUE),
      n_rank_deficient = sum(fit_rank_deficient %in% TRUE, na.rm = TRUE),
      n_rankdef_consistent_with_nLetters_issue = sum(rankdef_consistent_with_nLetters_issue %in% TRUE, na.rm = TRUE),
      n_rankdef_not_clearly_consistent_with_nLetters_issue = sum(
        fit_rank_deficient %in% TRUE & !(rankdef_consistent_with_nLetters_issue %in% TRUE),
        na.rm = TRUE
      ),
      n_singular = sum(fit_singular %in% TRUE, na.rm = TRUE),
      n_fits_with_warning = sum(has_warning, na.rm = TRUE),
      total_warning_messages = sum(n_warning_messages, na.rm = TRUE),
      mean_aic = mean(aic, na.rm = TRUE),
      median_aic = median(aic, na.rm = TRUE),
      .groups = "drop"
    )

  full_overall <- full_all %>%
    dplyr::mutate(has_warning = n_warning_messages > 0) %>%
    dplyr::group_by(family_name) %>%
    dplyr::summarise(
      n_aois = dplyr::n(),
      n_fit_failed = sum(fit_ok %in% FALSE, na.rm = TRUE),
      n_nonposdef_hessian = sum(fit_nonposdef_hessian %in% TRUE, na.rm = TRUE),
      n_nonzero_convergence = sum(fit_nonzero_convergence %in% TRUE, na.rm = TRUE),
      n_rank_deficient = sum(fit_rank_deficient %in% TRUE, na.rm = TRUE),
      n_rankdef_consistent_with_nLetters_issue = sum(rankdef_consistent_with_nLetters_issue %in% TRUE, na.rm = TRUE),
      n_rankdef_not_clearly_consistent_with_nLetters_issue = sum(
        fit_rank_deficient %in% TRUE & !(rankdef_consistent_with_nLetters_issue %in% TRUE),
        na.rm = TRUE
      ),
      n_singular = sum(fit_singular %in% TRUE, na.rm = TRUE),
      n_fits_with_warning = sum(has_warning, na.rm = TRUE),
      total_warning_messages = sum(n_warning_messages, na.rm = TRUE),
      mean_aic = mean(aic, na.rm = TRUE),
      median_aic = median(aic, na.rm = TRUE),
      .groups = "drop"
    )

  list(
    full_all = full_all,
    full_summary = full_summary,
    full_overall = full_overall
  )
}

# =========================================================
# AUSFÜHREN
# =========================================================

res_family_screen_full <- run_family_screen_full_all(
  dfs = dfs,
  response = "FRT",
  experiments_with_speaker = experiments_with_speaker,
  verbose = TRUE
)

# =========================================================
# OUTPUTS
# =========================================================

#round_df_4(res_family_screen_full$full_all)
#round_df_4(res_family_screen_full$full_summary)
#round_df_4(res_family_screen_full$full_overall)



### Tabelle Knitready
knitr::kable(
  round_df_4(res_family_screen_full$full_overall),
  format = "html",
  table.attr = 'style="width:100%; table-layout: fixed;"'
)
```

<br><br>

<br><br> Topic LOO
```{r}
library(dplyr)
library(tidyr)
library(purrr)
library(glmmTMB)
library(lme4)
library(tibble)

# =========================================================
# INPUT
# =========================================================

dfs <- list(
  c_bed = c_bed,
  c_ein = c_ein,
  n_bed = n_bed,
  n_ein = n_ein,
  CS    = CS
)

experiments_with_speaker <- c("n_bed", "n_ein", "CS")

# =========================================================
# HELFER
# =========================================================

safe_plain_df <- function(df) {
  out <- as.data.frame(df, stringsAsFactors = FALSE)
  rownames(out) <- NULL
  out
}

round_df_4 <- function(df) {
  df %>%
    dplyr::mutate(dplyr::across(where(is.numeric), ~ round(.x, 4)))
}

collapse_unique <- function(x) {
  x <- unique(stats::na.omit(x))
  if (length(x) == 0) return(NA_character_)
  paste(x, collapse = " | ")
}

progress_note <- function(..., verbose = TRUE) {
  if (!isTRUE(verbose)) return(invisible(NULL))
  msg <- paste0(...)
  message(msg)
  flush.console()
}

rmse_vec <- function(obs, pred) {
  keep <- is.finite(obs) & is.finite(pred)
  obs <- obs[keep]
  pred <- pred[keep]
  if (length(obs) == 0) return(NA_real_)
  sqrt(mean((obs - pred)^2))
}

mae_vec <- function(obs, pred) {
  keep <- is.finite(obs) & is.finite(pred)
  obs <- obs[keep]
  pred <- pred[keep]
  if (length(obs) == 0) return(NA_real_)
  mean(abs(obs - pred))
}

safe_cor <- function(x, y) {
  keep <- is.finite(x) & is.finite(y)
  x <- x[keep]
  y <- y[keep]
  if (length(x) < 2) return(NA_real_)
  sx <- stats::sd(x)
  sy <- stats::sd(y)
  if (!is.finite(sx) || !is.finite(sy) || sx == 0 || sy == 0) return(NA_real_)
  stats::cor(x, y)
}

# =========================================================
# DATEN
# =========================================================

prep_family_screen_data <- function(df,
                                    response = "FRT",
                                    use_speaker = FALSE) {
  needed <- c(response, "nLetters", "Participant", "Topic", "condition", "AOI")
  if (use_speaker) needed <- c(needed, "speaker")

  missing_cols <- setdiff(needed, names(df))
  if (length(missing_cols) > 0) {
    stop("Fehlende Variablen: ", paste(missing_cols, collapse = ", "))
  }

  out <- df %>%
    dplyr::filter(.data[[response]] > 0) %>%
    dplyr::filter(!is.na(nLetters)) %>%
    dplyr::filter(!is.na(Participant), !is.na(Topic), !is.na(condition), !is.na(AOI))

  if (use_speaker) {
    out <- out %>% dplyr::filter(!is.na(speaker))
  }

  out <- out %>%
    dplyr::mutate(
      Participant = factor(Participant),
      Topic = factor(Topic),
      condition = factor(condition),
      AOI = factor(AOI)
    )

  if (use_speaker) {
    out <- out %>% dplyr::mutate(speaker = factor(speaker))
  }

  safe_plain_df(out)
}

# =========================================================
# FORMELN PRO AOI
# =========================================================

make_formula_aoi <- function(response = "FRT",
                             use_speaker = FALSE) {
  rhs <- if (use_speaker) {
    "condition * speaker + nLetters + (1 | Topic) + (1 | Participant)"
  } else {
    "condition + nLetters + (1 | Topic) + (1 | Participant)"
  }

  as.formula(paste(response, "~", rhs))
}

# =========================================================
# FAMILIEN
# =========================================================

family_names <- c(
  "gamma_log",
  "nbinom2",
  "lognormal",
  "invgauss",
  "tweedie",
  "normal"
)

get_glmmtmb_family <- function(family_name) {
  switch(
    family_name,
    gamma_log = Gamma(link = "log"),
    nbinom2   = glmmTMB::nbinom2(link = "log"),
    lognormal = glmmTMB::lognormal(link = "log"),
    invgauss  = inverse.gaussian(link = "log"),
    tweedie   = glmmTMB::tweedie(link = "log"),
    stop("Unbekannte glmmTMB-Familie: ", family_name)
  )
}

# =========================================================
# DESIGNMATRIX-CHECK PRO AOI
# =========================================================

inspect_design_matrix_identifiability <- function(df,
                                                  formula,
                                                  use_speaker = FALSE) {
  fixed_formula <- lme4::nobars(formula)
  mf_fixed <- model.frame(fixed_formula, data = droplevels(df), na.action = na.omit)
  X <- model.matrix(fixed_formula, data = mf_fixed)

  qrX <- qr(X)
  rankX <- qrX$rank
  pX <- ncol(X)
  rankdef <- rankX < pX

  redundant_cols <- if (rankdef) {
    pivot <- qrX$pivot
    redundant_idx <- pivot[seq.int(rankX + 1, pX)]
    colnames(X)[redundant_idx]
  } else {
    character(0)
  }

  n_distinct_nLetters <- dplyr::n_distinct(df$nLetters)
  min_nLetters <- min(df$nLetters)
  max_nLetters <- max(df$nLetters)

  cell_df <- if (use_speaker) {
    df %>%
      dplyr::group_by(condition, speaker, .drop = FALSE)
  } else {
    df %>%
      dplyr::group_by(condition, .drop = FALSE)
  }

  cell_df <- cell_df %>%
    dplyr::summarise(
      n_obs = dplyr::n(),
      n_distinct_nLetters = dplyr::n_distinct(nLetters),
      .groups = "drop"
    )

  n_cells_total <- nrow(cell_df)
  n_cells_nLetters_constant <- sum(cell_df$n_distinct_nLetters <= 1)

  redundant_cols_text <- collapse_unique(redundant_cols)

  redundant_involve_nLetters <- if (length(redundant_cols) == 0) {
    FALSE
  } else {
    any(grepl("nLetters", redundant_cols, fixed = TRUE))
  }

  rankdef_consistent_with_nLetters_issue <- rankdef &&
    (
      n_distinct_nLetters <= 1 ||
      redundant_involve_nLetters ||
      n_cells_nLetters_constant > 0
    )

  rankdef_consistency_reason <- dplyr::case_when(
    !rankdef ~ NA_character_,
    n_distinct_nLetters <= 1 ~ "nLetters_has_no_global_variation",
    redundant_involve_nLetters & n_cells_nLetters_constant > 0 ~
      "redundant_cols_involve_nLetters_and_nLetters_is_constant_in_some_cells",
    redundant_involve_nLetters ~
      "redundant_cols_involve_nLetters",
    n_cells_nLetters_constant > 0 ~
      "nLetters_is_constant_in_some_cells_but_redundancy_is_not_uniquely_attributable",
    TRUE ~
      "not_clearly_consistent_with_nLetters_issue"
  )

  tibble(
    X_rank = rankX,
    X_ncol = pX,
    fit_rank_deficient = rankdef,
    redundant_cols = redundant_cols_text,
    n_distinct_nLetters = n_distinct_nLetters,
    min_nLetters = min_nLetters,
    max_nLetters = max_nLetters,
    n_design_cells = n_cells_total,
    n_cells_nLetters_constant = n_cells_nLetters_constant,
    rankdef_consistent_with_nLetters_issue = rankdef_consistent_with_nLetters_issue,
    rankdef_consistency_reason = rankdef_consistency_reason
  )
}

# =========================================================
# FITS
# =========================================================

fit_glmmtmb_capture <- function(df,
                                formula,
                                family_name) {
  warn_texts <- character()
  msg_texts  <- character()

  fam <- get_glmmtmb_family(family_name)

  fit <- withCallingHandlers(
    tryCatch(
      glmmTMB::glmmTMB(
        formula = formula,
        data = droplevels(df),
        family = fam
      ),
      error = function(e) e
    ),
    warning = function(w) {
      warn_texts <<- c(warn_texts, conditionMessage(w))
      invokeRestart("muffleWarning")
    },
    message = function(m) {
      msg_texts <<- c(msg_texts, conditionMessage(m))
      invokeRestart("muffleMessage")
    }
  )

  if (inherits(fit, "error")) {
    return(list(
      fit = NULL,
      fit_info = tibble(
        fit_ok = FALSE,
        fit_error = conditionMessage(fit),
        fit_warning_text = collapse_unique(warn_texts),
        fit_message_text = collapse_unique(msg_texts),
        n_warning_messages = length(unique(stats::na.omit(warn_texts))),
        n_messages = length(unique(stats::na.omit(msg_texts))),
        fit_nonposdef_hessian = NA,
        fit_nonzero_convergence = NA,
        fit_singular = NA,
        aic = NA_real_,
        bic = NA_real_,
        logLik = NA_real_
      )
    ))
  }

  fit_nonposdef_hessian <- tryCatch(
    !isTRUE(fit$sdr$pdHess),
    error = function(e) NA
  )

  fit_nonzero_convergence <- tryCatch(
    {
      conv <- fit$fit$convergence
      if (is.null(conv)) NA else conv != 0
    },
    error = function(e) NA
  )

  list(
    fit = fit,
    fit_info = tibble(
      fit_ok = TRUE,
      fit_error = NA_character_,
      fit_warning_text = collapse_unique(warn_texts),
      fit_message_text = collapse_unique(msg_texts),
      n_warning_messages = length(unique(stats::na.omit(warn_texts))),
      n_messages = length(unique(stats::na.omit(msg_texts))),
      fit_nonposdef_hessian = fit_nonposdef_hessian,
      fit_nonzero_convergence = fit_nonzero_convergence,
      fit_singular = NA,
      aic = tryCatch(as.numeric(AIC(fit)), error = function(e) NA_real_),
      bic = tryCatch(as.numeric(BIC(fit)), error = function(e) NA_real_),
      logLik = tryCatch(as.numeric(logLik(fit)), error = function(e) NA_real_)
    )
  )
}

fit_lmer_capture <- function(df,
                             formula) {
  warn_texts <- character()
  msg_texts  <- character()

  fit <- withCallingHandlers(
    tryCatch(
      lme4::lmer(
        formula = formula,
        data = droplevels(df),
        REML = FALSE,
        control = lme4::lmerControl(
          check.rankX = "message+drop.cols",
          check.conv.singular = "message",
          check.conv.hess = "warning",
          check.conv.grad = "warning"
        )
      ),
      error = function(e) e
    ),
    warning = function(w) {
      warn_texts <<- c(warn_texts, conditionMessage(w))
      invokeRestart("muffleWarning")
    },
    message = function(m) {
      msg_texts <<- c(msg_texts, conditionMessage(m))
      invokeRestart("muffleMessage")
    }
  )

  if (inherits(fit, "error")) {
    return(list(
      fit = NULL,
      fit_info = tibble(
        fit_ok = FALSE,
        fit_error = conditionMessage(fit),
        fit_warning_text = collapse_unique(warn_texts),
        fit_message_text = collapse_unique(msg_texts),
        n_warning_messages = length(unique(stats::na.omit(warn_texts))),
        n_messages = length(unique(stats::na.omit(msg_texts))),
        fit_nonposdef_hessian = NA,
        fit_nonzero_convergence = NA,
        fit_singular = NA,
        aic = NA_real_,
        bic = NA_real_,
        logLik = NA_real_
      )
    ))
  }

  fit_singular <- lme4::isSingular(fit, tol = 1e-5)

  list(
    fit = fit,
    fit_info = tibble(
      fit_ok = TRUE,
      fit_error = NA_character_,
      fit_warning_text = collapse_unique(warn_texts),
      fit_message_text = collapse_unique(msg_texts),
      n_warning_messages = length(unique(stats::na.omit(warn_texts))),
      n_messages = length(unique(stats::na.omit(msg_texts))),
      fit_nonposdef_hessian = NA,
      fit_nonzero_convergence = NA,
      fit_singular = fit_singular,
      aic = tryCatch(as.numeric(AIC(fit)), error = function(e) NA_real_),
      bic = tryCatch(as.numeric(BIC(fit)), error = function(e) NA_real_),
      logLik = tryCatch(as.numeric(logLik(fit)), error = function(e) NA_real_)
    )
  )
}

fit_model_capture <- function(df,
                              formula,
                              family_name) {
  if (family_name == "normal") {
    fit_lmer_capture(df = df, formula = formula)
  } else {
    fit_glmmtmb_capture(df = df, formula = formula, family_name = family_name)
  }
}

# =========================================================
# PREDICT
# =========================================================

predict_model_capture <- function(fit_obj,
                                  newdata,
                                  family_name) {
  warn_texts <- character()
  msg_texts  <- character()

  pred <- withCallingHandlers(
    tryCatch(
      {
        if (family_name == "normal") {
          stats::predict(
            fit_obj,
            newdata = droplevels(newdata),
            re.form = NULL,
            allow.new.levels = TRUE
          )
        } else if (family_name == "lognormal") {
          exp(
            stats::predict(
              fit_obj,
              newdata = droplevels(newdata),
              type = "link",
              allow.new.levels = TRUE
            )
          )
        } else {
          stats::predict(
            fit_obj,
            newdata = droplevels(newdata),
            type = "response",
            allow.new.levels = TRUE
          )
        }
      },
      error = function(e) e
    ),
    warning = function(w) {
      warn_texts <<- c(warn_texts, conditionMessage(w))
      invokeRestart("muffleWarning")
    },
    message = function(m) {
      msg_texts <<- c(msg_texts, conditionMessage(m))
      invokeRestart("muffleMessage")
    }
  )

  if (inherits(pred, "error")) {
    return(tibble(
      pred_ok = FALSE,
      pred_error = conditionMessage(pred),
      pred_warning_text = collapse_unique(warn_texts),
      pred_message_text = collapse_unique(msg_texts),
      n_pred_warning_messages = length(unique(stats::na.omit(warn_texts))),
      n_pred_messages = length(unique(stats::na.omit(msg_texts))),
      n_pred_nonmissing = NA_integer_,
      rmse = NA_real_,
      mae = NA_real_,
      cor_obs_pred = NA_real_
    ))
  }

  pred_vals <- as.numeric(pred)
  obs <- newdata$FRT

  tibble(
    pred_ok = TRUE,
    pred_error = NA_character_,
    pred_warning_text = collapse_unique(warn_texts),
    pred_message_text = collapse_unique(msg_texts),
    n_pred_warning_messages = length(unique(stats::na.omit(warn_texts))),
    n_pred_messages = length(unique(stats::na.omit(msg_texts))),
    n_pred_nonmissing = sum(is.finite(pred_vals)),
    rmse = rmse_vec(obs, pred_vals),
    mae = mae_vec(obs, pred_vals),
    cor_obs_pred = safe_cor(obs, pred_vals)
  )
}

# =========================================================
# EINE FIT-SITUATION
# =========================================================

fit_one_screen_case <- function(df_train,
                                formula,
                                family_name,
                                use_speaker = FALSE) {
  design_info <- inspect_design_matrix_identifiability(
    df = df_train,
    formula = formula,
    use_speaker = use_speaker
  )

  fit_res <- fit_model_capture(
    df = df_train,
    formula = formula,
    family_name = family_name
  )

  list(
    design_info = design_info,
    fit_info = fit_res$fit_info,
    fit = fit_res$fit
  )
}

# =========================================================
# TOPIC-LOO: EIN EXPERIMENT, GETRENNT PRO AOI
# =========================================================

run_family_screen_topicloo_one_experiment <- function(df,
                                                      exp_name,
                                                      response = "FRT",
                                                      use_speaker = FALSE,
                                                      verbose = TRUE) {
  dat <- prep_family_screen_data(df, response, use_speaker)

  aois <- levels(droplevels(dat$AOI))

  purrr::map_dfr(family_names, function(fam_i) {
    purrr::map_dfr(aois, function(aoi_i) {
      dat_aoi <- dat %>%
        dplyr::filter(AOI == aoi_i)

      topics <- levels(droplevels(dat_aoi$Topic))

      purrr::map_dfr(topics, function(topic_holdout) {
        dat_train <- dat_aoi %>% dplyr::filter(Topic != topic_holdout)
        dat_test  <- dat_aoi %>% dplyr::filter(Topic == topic_holdout)

        formula_i <- make_formula_aoi(
          response = response,
          use_speaker = use_speaker
        )

        progress_note(
          "[TOPIC-LOO AOI] exp=", exp_name,
          " family=", fam_i,
          " AOI=", aoi_i,
          " holdout_topic=", topic_holdout,
          " n_train=", nrow(dat_train),
          " n_test=", nrow(dat_test),
          verbose = verbose
        )

        if (nrow(dat_train) == 0 || nrow(dat_test) == 0) {
          return(tibble(
            experiment = exp_name,
            family_name = fam_i,
            AOI = as.character(aoi_i),
            holdout_topic = as.character(topic_holdout),
            n_train = nrow(dat_train),
            n_test = nrow(dat_test),
            n_topics_train = dplyr::n_distinct(dat_train$Topic),
            n_participants_train = dplyr::n_distinct(dat_train$Participant),
            formula = paste(deparse(formula_i), collapse = " "),
            X_rank = NA_real_,
            X_ncol = NA_real_,
            fit_rank_deficient = NA,
            redundant_cols = NA_character_,
            n_distinct_nLetters = NA_real_,
            min_nLetters = NA_real_,
            max_nLetters = NA_real_,
            n_design_cells = NA_real_,
            n_cells_nLetters_constant = NA_real_,
            rankdef_consistent_with_nLetters_issue = NA,
            rankdef_consistency_reason = NA_character_,
            fit_ok = FALSE,
            fit_error = "empty_train_or_test_fold",
            fit_warning_text = NA_character_,
            fit_message_text = NA_character_,
            n_warning_messages = NA_real_,
            n_messages = NA_real_,
            fit_nonposdef_hessian = NA,
            fit_nonzero_convergence = NA,
            fit_singular = NA,
            aic = NA_real_,
            bic = NA_real_,
            logLik = NA_real_,
            pred_ok = FALSE,
            pred_error = NA_character_,
            pred_warning_text = NA_character_,
            pred_message_text = NA_character_,
            n_pred_warning_messages = NA_real_,
            n_pred_messages = NA_real_,
            n_pred_nonmissing = NA_real_,
            rmse = NA_real_,
            mae = NA_real_,
            cor_obs_pred = NA_real_
          ))
        }

        fit_res <- fit_one_screen_case(
          df_train = dat_train,
          formula = formula_i,
          family_name = fam_i,
          use_speaker = use_speaker
        )

        pred_info <- if (isTRUE(fit_res$fit_info$fit_ok[1])) {
          predict_model_capture(
            fit_obj = fit_res$fit,
            newdata = dat_test,
            family_name = fam_i
          )
        } else {
          tibble(
            pred_ok = FALSE,
            pred_error = NA_character_,
            pred_warning_text = NA_character_,
            pred_message_text = NA_character_,
            n_pred_warning_messages = NA_real_,
            n_pred_messages = NA_real_,
            n_pred_nonmissing = NA_real_,
            rmse = NA_real_,
            mae = NA_real_,
            cor_obs_pred = NA_real_
          )
        }

        tibble(
          experiment = exp_name,
          family_name = fam_i,
          AOI = as.character(aoi_i),
          holdout_topic = as.character(topic_holdout),
          n_train = nrow(dat_train),
          n_test = nrow(dat_test),
          n_topics_train = dplyr::n_distinct(dat_train$Topic),
          n_participants_train = dplyr::n_distinct(dat_train$Participant),
          formula = paste(deparse(formula_i), collapse = " ")
        ) %>%
          dplyr::bind_cols(
            fit_res$design_info,
            fit_res$fit_info,
            pred_info
          )
      })
    })
  })
}

# =========================================================
# ÜBER ALLE EXPERIMENTE
# =========================================================

run_family_screen_topicloo_all <- function(dfs,
                                           response = "FRT",
                                           experiments_with_speaker = c("n_bed", "n_ein", "CS"),
                                           verbose = TRUE) {
  loo_all <- purrr::imap_dfr(dfs, function(df, exp_name) {
    run_family_screen_topicloo_one_experiment(
      df = df,
      exp_name = exp_name,
      response = response,
      use_speaker = exp_name %in% experiments_with_speaker,
      verbose = verbose
    )
  })

  loo_summary <- loo_all %>%
    dplyr::mutate(
      has_fit_warning = n_warning_messages > 0,
      has_pred_warning = n_pred_warning_messages > 0
    ) %>%
    dplyr::group_by(experiment, family_name) %>%
    dplyr::summarise(
      n_folds = dplyr::n(),
      n_fit_failed = sum(fit_ok %in% FALSE, na.rm = TRUE),
      n_pred_failed = sum(pred_ok %in% FALSE, na.rm = TRUE),
      n_nonposdef_hessian = sum(fit_nonposdef_hessian %in% TRUE, na.rm = TRUE),
      n_nonzero_convergence = sum(fit_nonzero_convergence %in% TRUE, na.rm = TRUE),
      n_rank_deficient = sum(fit_rank_deficient %in% TRUE, na.rm = TRUE),
      n_rankdef_consistent_with_nLetters_issue = sum(rankdef_consistent_with_nLetters_issue %in% TRUE, na.rm = TRUE),
      n_rankdef_not_clearly_consistent_with_nLetters_issue = sum(
        fit_rank_deficient %in% TRUE & !(rankdef_consistent_with_nLetters_issue %in% TRUE),
        na.rm = TRUE
      ),
      n_singular = sum(fit_singular %in% TRUE, na.rm = TRUE),
      n_fits_with_warning = sum(has_fit_warning, na.rm = TRUE),
      n_preds_with_warning = sum(has_pred_warning, na.rm = TRUE),
      total_fit_warning_messages = sum(n_warning_messages, na.rm = TRUE),
      total_pred_warning_messages = sum(n_pred_warning_messages, na.rm = TRUE),
      mean_rmse = mean(rmse, na.rm = TRUE),
      median_rmse = median(rmse, na.rm = TRUE),
      mean_mae = mean(mae, na.rm = TRUE),
      median_mae = median(mae, na.rm = TRUE),
      mean_cor_obs_pred = mean(cor_obs_pred, na.rm = TRUE),
      median_cor_obs_pred = median(cor_obs_pred, na.rm = TRUE),
      .groups = "drop"
    )

  loo_overall <- loo_all %>%
    dplyr::mutate(
      has_fit_warning = n_warning_messages > 0,
      has_pred_warning = n_pred_warning_messages > 0
    ) %>%
    dplyr::group_by(family_name) %>%
    dplyr::summarise(
      n_folds = dplyr::n(),
      n_fit_failed = sum(fit_ok %in% FALSE, na.rm = TRUE),
      n_pred_failed = sum(pred_ok %in% FALSE, na.rm = TRUE),
      n_nonposdef_hessian = sum(fit_nonposdef_hessian %in% TRUE, na.rm = TRUE),
      n_nonzero_convergence = sum(fit_nonzero_convergence %in% TRUE, na.rm = TRUE),
      n_rank_deficient = sum(fit_rank_deficient %in% TRUE, na.rm = TRUE),
      n_rankdef_consistent_with_nLetters_issue = sum(rankdef_consistent_with_nLetters_issue %in% TRUE, na.rm = TRUE),
      n_rankdef_not_clearly_consistent_with_nLetters_issue = sum(
        fit_rank_deficient %in% TRUE & !(rankdef_consistent_with_nLetters_issue %in% TRUE),
        na.rm = TRUE
      ),
      n_singular = sum(fit_singular %in% TRUE, na.rm = TRUE),
      n_fits_with_warning = sum(has_fit_warning, na.rm = TRUE),
      n_preds_with_warning = sum(has_pred_warning, na.rm = TRUE),
      total_fit_warning_messages = sum(n_warning_messages, na.rm = TRUE),
      total_pred_warning_messages = sum(n_pred_warning_messages, na.rm = TRUE),
      mean_rmse = mean(rmse, na.rm = TRUE),
      median_rmse = median(rmse, na.rm = TRUE),
      mean_mae = mean(mae, na.rm = TRUE),
      median_mae = median(mae, na.rm = TRUE),
      mean_cor_obs_pred = mean(cor_obs_pred, na.rm = TRUE),
      median_cor_obs_pred = median(cor_obs_pred, na.rm = TRUE),
      .groups = "drop"
    )

  list(
    loo_all = loo_all,
    loo_summary = loo_summary,
    loo_overall = loo_overall
  )
}

# =========================================================
# AUSFÜHREN
# =========================================================

res_family_screen_topicloo <- run_family_screen_topicloo_all(
  dfs = dfs,
  response = "FRT",
  experiments_with_speaker = experiments_with_speaker,
  verbose = TRUE
)

# =========================================================
# OUTPUTS
# =========================================================

#round_df_4(res_family_screen_topicloo$loo_all)
allfams <- round_df_4(res_family_screen_topicloo$loo_summary) %>% select(1:13)
#round_df_4(res_family_screen_topicloo$loo_overall)%>%
#  dplyr::select(1:13)



### Tabelle Knitready
knitr::kable(
  allfams,
  format = "html",
  table.attr = 'style="width:100%; table-layout: fixed;"'
)

knitr::kable(
  round_df_4(res_family_screen_topicloo$loo_overall)%>%
  dplyr::select(1:13),
  format = "html",
  table.attr = 'style="width:100%; table-layout: fixed;"'
)
```

<br><br>

Prediction Güte nur die 3 Familien:
```{r}
library(dplyr)
library(purrr)
library(glmmTMB)
library(lme4)
library(tibble)

# =========================================================
# INPUT
# =========================================================

dfs <- list(
  c_bed = c_bed,
  c_ein = c_ein,
  n_bed = n_bed,
  n_ein = n_ein,
  CS    = CS
)

experiments_with_speaker <- c("n_bed", "n_ein", "CS")

family_names <- c(
  "normal",
  "gamma_log",
  "nbinom2"
)

# =========================================================
# HELFER
# =========================================================

safe_plain_df <- function(df) {
  out <- as.data.frame(df, stringsAsFactors = FALSE)
  rownames(out) <- NULL
  out
}

round_df_4 <- function(df) {
  df %>%
    dplyr::mutate(dplyr::across(where(is.numeric), ~ round(.x, 4)))
}

collapse_unique <- function(x) {
  x <- unique(stats::na.omit(x))
  if (length(x) == 0) return(NA_character_)
  paste(x, collapse = " | ")
}

progress_note <- function(..., verbose = TRUE) {
  if (!isTRUE(verbose)) return(invisible(NULL))
  msg <- paste0(...)
  message(msg)
  flush.console()
}

rmse_vec <- function(obs, pred) {
  keep <- is.finite(obs) & is.finite(pred)
  obs <- obs[keep]
  pred <- pred[keep]
  if (length(obs) == 0) return(NA_real_)
  sqrt(mean((obs - pred)^2))
}

mae_vec <- function(obs, pred) {
  keep <- is.finite(obs) & is.finite(pred)
  obs <- obs[keep]
  pred <- pred[keep]
  if (length(obs) == 0) return(NA_real_)
  mean(abs(obs - pred))
}

# =========================================================
# DATEN
# =========================================================

prep_topicloo_data <- function(df,
                               response = "FRT",
                               use_speaker = FALSE) {
  needed <- c(response, "nLetters", "Participant", "Topic", "condition", "AOI")
  if (use_speaker) needed <- c(needed, "speaker")

  missing_cols <- setdiff(needed, names(df))
  if (length(missing_cols) > 0) {
    stop("Fehlende Variablen: ", paste(missing_cols, collapse = ", "))
  }

  out <- df %>%
    dplyr::filter(.data[[response]] > 0) %>%
    dplyr::filter(!is.na(nLetters)) %>%
    dplyr::filter(!is.na(Participant), !is.na(Topic), !is.na(condition), !is.na(AOI))

  if (use_speaker) {
    out <- out %>% dplyr::filter(!is.na(speaker))
  }

  out <- out %>%
    dplyr::mutate(
      Participant = factor(Participant),
      Topic = factor(Topic),
      condition = factor(condition),
      AOI = factor(AOI)
    )

  if (use_speaker) {
    out <- out %>% dplyr::mutate(speaker = factor(speaker))
  }

  safe_plain_df(out)
}

# =========================================================
# FORMELN
# =========================================================

make_formula_aoi <- function(response = "FRT",
                             use_speaker = FALSE) {
  rhs <- if (use_speaker) {
    "condition * speaker + nLetters + (1 | Topic) + (1 | Participant)"
  } else {
    "condition + nLetters + (1 | Topic) + (1 | Participant)"
  }

  as.formula(paste(response, "~", rhs))
}

# =========================================================
# FAMILIEN
# =========================================================

get_glmmtmb_family <- function(family_name) {
  switch(
    family_name,
    gamma_log = Gamma(link = "log"),
    nbinom2   = glmmTMB::nbinom2(link = "log"),
    stop("Unbekannte glmmTMB-Familie: ", family_name)
  )
}

# =========================================================
# FIT
# =========================================================

fit_glmmtmb_capture <- function(df,
                                formula,
                                family_name) {
  warn_texts <- character()
  msg_texts  <- character()

  fam <- get_glmmtmb_family(family_name)

  fit <- withCallingHandlers(
    tryCatch(
      glmmTMB::glmmTMB(
        formula = formula,
        data = droplevels(df),
        family = fam
      ),
      error = function(e) e
    ),
    warning = function(w) {
      warn_texts <<- c(warn_texts, conditionMessage(w))
      invokeRestart("muffleWarning")
    },
    message = function(m) {
      msg_texts <<- c(msg_texts, conditionMessage(m))
      invokeRestart("muffleMessage")
    }
  )

  if (inherits(fit, "error")) {
    return(list(
      fit = NULL,
      fit_info = tibble(
        fit_ok = FALSE,
        fit_error = conditionMessage(fit),
        fit_warning_text = collapse_unique(warn_texts),
        fit_message_text = collapse_unique(msg_texts),
        n_fit_warning_messages = length(unique(stats::na.omit(warn_texts))),
        n_fit_messages = length(unique(stats::na.omit(msg_texts))),
        fit_nonposdef_hessian = NA,
        fit_nonzero_convergence = NA,
        fit_singular = NA
      )
    ))
  }

  fit_nonposdef_hessian <- tryCatch(
    !isTRUE(fit$sdr$pdHess),
    error = function(e) NA
  )

  fit_nonzero_convergence <- tryCatch(
    {
      conv <- fit$fit$convergence
      if (is.null(conv)) NA else conv != 0
    },
    error = function(e) NA
  )

  list(
    fit = fit,
    fit_info = tibble(
      fit_ok = TRUE,
      fit_error = NA_character_,
      fit_warning_text = collapse_unique(warn_texts),
      fit_message_text = collapse_unique(msg_texts),
      n_fit_warning_messages = length(unique(stats::na.omit(warn_texts))),
      n_fit_messages = length(unique(stats::na.omit(msg_texts))),
      fit_nonposdef_hessian = fit_nonposdef_hessian,
      fit_nonzero_convergence = fit_nonzero_convergence,
      fit_singular = NA
    )
  )
}

fit_lmer_capture <- function(df,
                             formula) {
  warn_texts <- character()
  msg_texts  <- character()

  fit <- withCallingHandlers(
    tryCatch(
      lme4::lmer(
        formula = formula,
        data = droplevels(df),
        REML = FALSE,
        control = lme4::lmerControl(
          check.rankX = "message+drop.cols",
          check.conv.singular = "message",
          check.conv.hess = "warning",
          check.conv.grad = "warning"
        )
      ),
      error = function(e) e
    ),
    warning = function(w) {
      warn_texts <<- c(warn_texts, conditionMessage(w))
      invokeRestart("muffleWarning")
    },
    message = function(m) {
      msg_texts <<- c(msg_texts, conditionMessage(m))
      invokeRestart("muffleMessage")
    }
  )

  if (inherits(fit, "error")) {
    return(list(
      fit = NULL,
      fit_info = tibble(
        fit_ok = FALSE,
        fit_error = conditionMessage(fit),
        fit_warning_text = collapse_unique(warn_texts),
        fit_message_text = collapse_unique(msg_texts),
        n_fit_warning_messages = length(unique(stats::na.omit(warn_texts))),
        n_fit_messages = length(unique(stats::na.omit(msg_texts))),
        fit_nonposdef_hessian = NA,
        fit_nonzero_convergence = NA,
        fit_singular = NA
      )
    ))
  }

  fit_singular <- lme4::isSingular(fit, tol = 1e-5)

  list(
    fit = fit,
    fit_info = tibble(
      fit_ok = TRUE,
      fit_error = NA_character_,
      fit_warning_text = collapse_unique(warn_texts),
      fit_message_text = collapse_unique(msg_texts),
      n_fit_warning_messages = length(unique(stats::na.omit(warn_texts))),
      n_fit_messages = length(unique(stats::na.omit(msg_texts))),
      fit_nonposdef_hessian = NA,
      fit_nonzero_convergence = NA,
      fit_singular = fit_singular
    )
  )
}

fit_model_capture <- function(df,
                              formula,
                              family_name) {
  if (family_name == "normal") {
    fit_lmer_capture(df = df, formula = formula)
  } else {
    fit_glmmtmb_capture(df = df, formula = formula, family_name = family_name)
  }
}

# =========================================================
# PREDICT
# =========================================================

predict_model_capture <- function(fit_obj,
                                  newdata,
                                  family_name) {
  warn_texts <- character()
  msg_texts  <- character()

  pred <- withCallingHandlers(
    tryCatch(
      {
        if (family_name == "normal") {
          stats::predict(
            fit_obj,
            newdata = droplevels(newdata),
            re.form = NULL,
            allow.new.levels = TRUE
          )
        } else {
          stats::predict(
            fit_obj,
            newdata = droplevels(newdata),
            type = "response",
            allow.new.levels = TRUE
          )
        }
      },
      error = function(e) e
    ),
    warning = function(w) {
      warn_texts <<- c(warn_texts, conditionMessage(w))
      invokeRestart("muffleWarning")
    },
    message = function(m) {
      msg_texts <<- c(msg_texts, conditionMessage(m))
      invokeRestart("muffleMessage")
    }
  )

  if (inherits(pred, "error")) {
    return(tibble(
      pred_ok = FALSE,
      pred_error = conditionMessage(pred),
      pred_warning_text = collapse_unique(warn_texts),
      pred_message_text = collapse_unique(msg_texts),
      n_pred_warning_messages = length(unique(stats::na.omit(warn_texts))),
      n_pred_messages = length(unique(stats::na.omit(msg_texts))),
      rmse = NA_real_,
      mae = NA_real_
    ))
  }

  pred_vals <- as.numeric(pred)
  obs <- newdata$FRT

  tibble(
    pred_ok = TRUE,
    pred_error = NA_character_,
    pred_warning_text = collapse_unique(warn_texts),
    pred_message_text = collapse_unique(msg_texts),
    n_pred_warning_messages = length(unique(stats::na.omit(warn_texts))),
    n_pred_messages = length(unique(stats::na.omit(msg_texts))),
    rmse = rmse_vec(obs, pred_vals),
    mae = mae_vec(obs, pred_vals)
  )
}

# =========================================================
# TOPIC-LOO PRO EXPERIMENT × AOI × FAMILY × HOLDOUT TOPIC
# =========================================================

run_topicloo_one_experiment <- function(df,
                                        exp_name,
                                        response = "FRT",
                                        use_speaker = FALSE,
                                        verbose = TRUE) {
  dat <- prep_topicloo_data(df, response, use_speaker)

  aois <- levels(droplevels(dat$AOI))

  purrr::map_dfr(family_names, function(fam_i) {
    purrr::map_dfr(aois, function(aoi_i) {
      dat_aoi <- dat %>%
        dplyr::filter(AOI == aoi_i)

      topics <- levels(droplevels(dat_aoi$Topic))

      purrr::map_dfr(topics, function(topic_holdout) {
        dat_train <- dat_aoi %>% dplyr::filter(Topic != topic_holdout)
        dat_test  <- dat_aoi %>% dplyr::filter(Topic == topic_holdout)

        formula_i <- make_formula_aoi(
          response = response,
          use_speaker = use_speaker
        )

        progress_note(
          "[TOPIC-LOO] exp=", exp_name,
          " family=", fam_i,
          " AOI=", aoi_i,
          " holdout_topic=", topic_holdout,
          " n_train=", nrow(dat_train),
          " n_test=", nrow(dat_test),
          verbose = verbose
        )

        if (nrow(dat_train) == 0 || nrow(dat_test) == 0) {
          return(tibble(
            experiment = exp_name,
            family_name = fam_i,
            AOI = as.character(aoi_i),
            holdout_topic = as.character(topic_holdout),
            n_train = nrow(dat_train),
            n_test = nrow(dat_test),
            fit_ok = FALSE,
            fit_error = "empty_train_or_test_fold",
            fit_warning_text = NA_character_,
            fit_message_text = NA_character_,
            n_fit_warning_messages = NA_real_,
            n_fit_messages = NA_real_,
            fit_nonposdef_hessian = NA,
            fit_nonzero_convergence = NA,
            fit_singular = NA,
            pred_ok = FALSE,
            pred_error = NA_character_,
            pred_warning_text = NA_character_,
            pred_message_text = NA_character_,
            n_pred_warning_messages = NA_real_,
            n_pred_messages = NA_real_,
            rmse = NA_real_,
            mae = NA_real_
          ))
        }

        fit_res <- fit_model_capture(
          df = dat_train,
          formula = formula_i,
          family_name = fam_i
        )

        pred_info <- if (isTRUE(fit_res$fit_info$fit_ok[1])) {
          predict_model_capture(
            fit_obj = fit_res$fit,
            newdata = dat_test,
            family_name = fam_i
          )
        } else {
          tibble(
            pred_ok = FALSE,
            pred_error = NA_character_,
            pred_warning_text = NA_character_,
            pred_message_text = NA_character_,
            n_pred_warning_messages = NA_real_,
            n_pred_messages = NA_real_,
            rmse = NA_real_,
            mae = NA_real_
          )
        }

        tibble(
          experiment = exp_name,
          family_name = fam_i,
          AOI = as.character(aoi_i),
          holdout_topic = as.character(topic_holdout),
          n_train = nrow(dat_train),
          n_test = nrow(dat_test)
        ) %>%
          dplyr::bind_cols(
            fit_res$fit_info,
            pred_info
          )
      })
    })
  })
}

# =========================================================
# ÜBER ALLE EXPERIMENTE
# =========================================================

run_topicloo_all <- function(dfs,
                             response = "FRT",
                             experiments_with_speaker = c("n_bed", "n_ein", "CS"),
                             verbose = TRUE) {
  loo_all <- purrr::imap_dfr(dfs, function(df, exp_name) {
    run_topicloo_one_experiment(
      df = df,
      exp_name = exp_name,
      response = response,
      use_speaker = exp_name %in% experiments_with_speaker,
      verbose = verbose
    )
  })

  fit_summary <- loo_all %>%
    dplyr::group_by(experiment, family_name) %>%
    dplyr::summarise(
      n_folds = dplyr::n(),
      n_fit_failed = sum(fit_ok %in% FALSE, na.rm = TRUE),
      n_nonposdef_hessian = sum(fit_nonposdef_hessian %in% TRUE, na.rm = TRUE),
      n_nonzero_convergence = sum(fit_nonzero_convergence %in% TRUE, na.rm = TRUE),
      n_singular = sum(fit_singular %in% TRUE, na.rm = TRUE),
      n_fits_with_warning = sum(n_fit_warning_messages > 0, na.rm = TRUE),
      total_fit_warning_messages = sum(n_fit_warning_messages, na.rm = TRUE),
      .groups = "drop"
    )

  fit_overall <- loo_all %>%
    dplyr::group_by(family_name) %>%
    dplyr::summarise(
      n_folds = dplyr::n(),
      n_fit_failed = sum(fit_ok %in% FALSE, na.rm = TRUE),
      n_nonposdef_hessian = sum(fit_nonposdef_hessian %in% TRUE, na.rm = TRUE),
      n_nonzero_convergence = sum(fit_nonzero_convergence %in% TRUE, na.rm = TRUE),
      n_singular = sum(fit_singular %in% TRUE, na.rm = TRUE),
      n_fits_with_warning = sum(n_fit_warning_messages > 0, na.rm = TRUE),
      total_fit_warning_messages = sum(n_fit_warning_messages, na.rm = TRUE),
      .groups = "drop"
    )

  prediction_summary <- loo_all %>%
    dplyr::group_by(experiment, family_name) %>%
    dplyr::summarise(
      n_folds = dplyr::n(),
      n_pred_failed = sum(pred_ok %in% FALSE, na.rm = TRUE),
      n_preds_with_warning = sum(n_pred_warning_messages > 0, na.rm = TRUE),
      total_pred_warning_messages = sum(n_pred_warning_messages, na.rm = TRUE),
      mean_rmse = mean(rmse, na.rm = TRUE),
      median_rmse = median(rmse, na.rm = TRUE),
      mean_mae = mean(mae, na.rm = TRUE),
      median_mae = median(mae, na.rm = TRUE),
      .groups = "drop"
    )

  prediction_overall <- loo_all %>%
    dplyr::group_by(family_name) %>%
    dplyr::summarise(
      n_folds = dplyr::n(),
      n_pred_failed = sum(pred_ok %in% FALSE, na.rm = TRUE),
      n_preds_with_warning = sum(n_pred_warning_messages > 0, na.rm = TRUE),
      total_pred_warning_messages = sum(n_pred_warning_messages, na.rm = TRUE),
      mean_rmse = mean(rmse, na.rm = TRUE),
      median_rmse = median(rmse, na.rm = TRUE),
      mean_mae = mean(mae, na.rm = TRUE),
      median_mae = median(mae, na.rm = TRUE),
      .groups = "drop"
    )

  list(
    loo_all = loo_all,
    fit_summary = fit_summary,
    fit_overall = fit_overall,
    prediction_summary = prediction_summary,
    prediction_overall = prediction_overall
  )
}

# =========================================================
# AUSFÜHREN
# =========================================================

res_topicloo <- run_topicloo_all(
  dfs = dfs,
  response = "FRT",
  experiments_with_speaker = experiments_with_speaker,
  verbose = TRUE
)

# =========================================================
# OUTPUTS
# =========================================================

#round_df_4(res_topicloo$loo_all)
#round_df_4(res_topicloo$fit_summary)
#round_df_4(res_topicloo$fit_overall)
pred_overview <- round_df_4(res_topicloo$prediction_summary) %>% select(-n_folds, -n_pred_failed, -n_preds_with_warning, -total_pred_warning_messages)
#round_df_4(res_topicloo$prediction_overall)

knitr::kable(
  pred_overview,
  format = "html",
  table.attr = 'style="width:100%; table-layout: fixed;"'
)

```
<br><br>



*FRT DHARMa checks*
```{r}
library(dplyr)
library(tidyr)
library(purrr)
library(tibble)
library(glmmTMB)
library(lme4)
library(DHARMa)
library(ggplot2)

# =========================================================
# SETTINGS
# =========================================================

set.seed(123)

dfs <- list(
  c_bed = c_bed,
  c_ein = c_ein,
  n_bed = n_bed,
  n_ein = n_ein,
  CS    = CS
)

datasets_with_speaker_interaction <- c("n_bed", "n_ein", "CS")

families_to_compare <- c(
  "gamma",
  "negbinomial",
  "normal"
)

# =========================================================
# HILFSFUNKTIONEN
# =========================================================

safe_plain_df <- function(df) {
  out <- as.data.frame(df, stringsAsFactors = FALSE)
  rownames(out) <- NULL
  out
}

round_df_4 <- function(df) {
  df %>%
    dplyr::mutate(dplyr::across(where(is.numeric), ~ round(.x, 4)))
}

collapse_unique <- function(x) {
  x <- unique(stats::na.omit(x))
  if (length(x) == 0) return(NA_character_)
  paste(x, collapse = " | ")
}

safe_cor <- function(x, y) {
  keep <- is.finite(x) & is.finite(y)
  x <- x[keep]
  y <- y[keep]

  if (length(x) < 3) return(NA_real_)
  suppressWarnings(stats::cor(x, y))
}

safe_test_p <- function(test_obj) {
  if (is.null(test_obj)) return(NA_real_)
  if (!("p.value" %in% names(test_obj))) return(NA_real_)
  p <- test_obj$p.value
  if (is.null(p) || length(p) == 0) return(NA_real_)
  as.numeric(p[1])
}

safe_test_stat <- function(test_obj) {
  if (is.null(test_obj)) return(NA_real_)
  if (!("statistic" %in% names(test_obj))) return(NA_real_)
  s <- test_obj$statistic
  if (is.null(s) || length(s) == 0) return(NA_real_)
  as.numeric(s[1])
}

label_family <- function(x) {
  factor(
    x,
    levels = c("gamma", "negbinomial", "normal"),
    labels = c("Gamma", "NegBinomial", "Normal")
  )
}

get_fixed_formula <- function(dataset_name) {
  if (dataset_name %in% datasets_with_speaker_interaction) {
    "condition * speaker + nLetters"
  } else {
    "condition + nLetters"
  }
}

# =========================================================
# DATEN
# Erwartet:
# FRT, nLetters, Participant, Topic, condition, AOI
# und bei n_bed / n_ein / CS zusätzlich speaker
# =========================================================

prep_frt_residual_data <- function(df, dataset_name) {
  needed <- c("FRT", "nLetters", "Participant", "Topic", "condition", "AOI")
  if (dataset_name %in% datasets_with_speaker_interaction) {
    needed <- c(needed, "speaker")
  }

  missing_cols <- setdiff(needed, names(df))
  if (length(missing_cols) > 0) {
    stop("Fehlende Variablen: ", paste(missing_cols, collapse = ", "))
  }

  out <- df %>%
    dplyr::filter(!is.na(FRT), FRT > 0) %>%
    dplyr::filter(!is.na(nLetters)) %>%
    dplyr::filter(!is.na(Participant), !is.na(Topic), !is.na(condition), !is.na(AOI)) %>%
    dplyr::mutate(
      Participant = factor(Participant),
      Topic = factor(Topic),
      condition = factor(condition),
      AOI = factor(AOI)
    )

  if (dataset_name %in% datasets_with_speaker_interaction) {
    out <- out %>%
      dplyr::filter(!is.na(speaker)) %>%
      dplyr::mutate(speaker = factor(speaker))
  }

  safe_plain_df(out)
}

# =========================================================
# FORMEL
# =========================================================

make_formula_frt <- function(dataset_name, response = "FRT") {
  fixed_part <- get_fixed_formula(dataset_name)

  as.formula(
    paste(
      response,
      "~",
      fixed_part,
      "+ (1 | Topic) + (1 | Participant)"
    )
  )
}

# =========================================================
# FIT MIT FEHLER- UND WARNING-CATCHING
# =========================================================

fit_one_model <- function(dat, dataset_name, family_name) {
  formula_i <- make_formula_frt(dataset_name, response = "FRT")

  warns <- character()
  msgs  <- character()

  if (family_name == "normal") {
    fit <- withCallingHandlers(
      tryCatch(
        lme4::lmer(
          formula = formula_i,
          data = dat,
          REML = FALSE,
          control = lme4::lmerControl(
            check.rankX = "message+drop.cols",
            check.conv.singular = "message",
            check.conv.hess = "warning",
            check.conv.grad = "warning"
          )
        ),
        error = function(e) e
      ),
      warning = function(w) {
        warns <<- c(warns, conditionMessage(w))
        invokeRestart("muffleWarning")
      },
      message = function(m) {
        msgs <<- c(msgs, conditionMessage(m))
        invokeRestart("muffleMessage")
      }
    )
  } else {
    fam <- switch(
      family_name,
      gamma       = Gamma(link = "log"),
      negbinomial = nbinom2(link = "log"),
      stop("Unknown family: ", family_name)
    )

    fit <- withCallingHandlers(
      tryCatch(
        glmmTMB::glmmTMB(
          formula = formula_i,
          data = dat,
          family = fam
        ),
        error = function(e) e
      ),
      warning = function(w) {
        warns <<- c(warns, conditionMessage(w))
        invokeRestart("muffleWarning")
      },
      message = function(m) {
        msgs <<- c(msgs, conditionMessage(m))
        invokeRestart("muffleMessage")
      }
    )
  }

  if (inherits(fit, "error")) {
    fit_tbl <- tibble(
      fit_ok = FALSE,
      fit_error = conditionMessage(fit),
      fit_warning_text = collapse_unique(warns),
      fit_message_text = collapse_unique(msgs),
      n_warning_messages = length(unique(stats::na.omit(warns))),
      n_messages = length(unique(stats::na.omit(msgs))),
      fit_nonposdef_hessian = NA,
      fit_nonzero_convergence = NA,
      fit_singular = NA,
      aic = NA_real_,
      bic = NA_real_,
      logLik = NA_real_
    )

    return(list(
      fit_tbl = fit_tbl,
      fit_obj = NULL,
      formula = formula_i
    ))
  }

  if (family_name == "normal") {
    fit_tbl <- tibble(
      fit_ok = TRUE,
      fit_error = NA_character_,
      fit_warning_text = collapse_unique(warns),
      fit_message_text = collapse_unique(msgs),
      n_warning_messages = length(unique(stats::na.omit(warns))),
      n_messages = length(unique(stats::na.omit(msgs))),
      fit_nonposdef_hessian = NA,
      fit_nonzero_convergence = NA,
      fit_singular = tryCatch(lme4::isSingular(fit, tol = 1e-5), error = function(e) NA),
      aic = tryCatch(as.numeric(AIC(fit)), error = function(e) NA_real_),
      bic = tryCatch(as.numeric(BIC(fit)), error = function(e) NA_real_),
      logLik = tryCatch(as.numeric(logLik(fit)), error = function(e) NA_real_)
    )
  } else {
    fit_tbl <- tibble(
      fit_ok = TRUE,
      fit_error = NA_character_,
      fit_warning_text = collapse_unique(warns),
      fit_message_text = collapse_unique(msgs),
      n_warning_messages = length(unique(stats::na.omit(warns))),
      n_messages = length(unique(stats::na.omit(msgs))),
      fit_nonposdef_hessian = tryCatch(!isTRUE(fit$sdr$pdHess), error = function(e) NA),
      fit_nonzero_convergence = tryCatch({
        conv <- fit$fit$convergence
        if (is.null(conv)) NA else conv != 0
      }, error = function(e) NA),
      fit_singular = NA,
      aic = tryCatch(as.numeric(AIC(fit)), error = function(e) NA_real_),
      bic = tryCatch(as.numeric(BIC(fit)), error = function(e) NA_real_),
      logLik = tryCatch(as.numeric(logLik(fit)), error = function(e) NA_real_)
    )
  }

  list(
    fit_tbl = fit_tbl,
    fit_obj = fit,
    formula = formula_i
  )
}

# =========================================================
# DHARMa-ANALYSE
# =========================================================

analyse_dharma_frt <- function(fit_obj, df, nsim = 2000) {
  simres <- DHARMa::simulateResiduals(
    fittedModel = fit_obj,
    n = nsim,
    plot = FALSE
  )

  dharma_res <- simres$scaledResiduals
  fitted_vals <- tryCatch(
    predict(fit_obj, type = "response"),
    error = function(e) rep(NA_real_, nrow(df))
  )

  uniform_test <- tryCatch(
    DHARMa::testUniformity(simres),
    error = function(e) NULL
  )

  dispersion_test <- tryCatch(
    DHARMa::testDispersion(simres),
    error = function(e) NULL
  )

  outlier_test <- tryCatch(
    DHARMa::testOutliers(simres),
    error = function(e) NULL
  )

  residual_summary <- tibble(
    n_obs_residuals = nrow(df),
    residual_mean = mean(dharma_res, na.rm = TRUE),
    residual_median = median(dharma_res, na.rm = TRUE),
    residual_sd = stats::sd(dharma_res, na.rm = TRUE),
    residual_min = min(dharma_res, na.rm = TRUE),
    residual_max = max(dharma_res, na.rm = TRUE),
    prop_resid_lt_0_05 = mean(dharma_res < 0.05, na.rm = TRUE),
    prop_resid_gt_0_95 = mean(dharma_res > 0.95, na.rm = TRUE),
    cor_resid_fitted = safe_cor(dharma_res, fitted_vals),
    cor_resid_nLetters = safe_cor(dharma_res, df$nLetters),
    dharma_uniformity_stat = safe_test_stat(uniform_test),
    dharma_uniformity_p = safe_test_p(uniform_test),
    dharma_dispersion_stat = safe_test_stat(dispersion_test),
    dharma_dispersion_p = safe_test_p(dispersion_test),
    dharma_outlier_stat = safe_test_stat(outlier_test),
    dharma_outlier_p = safe_test_p(outlier_test)
  )

  plot_data <- tibble(
    fitted = fitted_vals,
    residual = dharma_res,
    nLetters = df$nLetters,
    observed = df$FRT
  )

  list(
    simres = simres,
    residual_summary = residual_summary,
    plot_data = plot_data,
    tests = list(
      uniform_test = uniform_test,
      dispersion_test = dispersion_test,
      outlier_test = outlier_test
    )
  )
}

# =========================================================
# PROBLEMTYP
# =========================================================

classify_problem_frt_residual <- function(fit_ok,
                                          fit_nonposdef_hessian,
                                          fit_nonzero_convergence,
                                          dharma_uniformity_p,
                                          dharma_dispersion_p,
                                          dharma_outlier_p,
                                          fit_warning_text) {
  case_when(
    !isTRUE(fit_ok) ~ "fit_error",
    isTRUE(fit_nonposdef_hessian) ~ "nonposdef_hessian",
    isTRUE(fit_nonzero_convergence) ~ "nonzero_convergence",
    !is.na(dharma_uniformity_p) && dharma_uniformity_p < 0.05 &&
      !is.na(dharma_dispersion_p) && dharma_dispersion_p < 0.05 ~
      "uniformity_and_dispersion_signal",
    !is.na(dharma_uniformity_p) && dharma_uniformity_p < 0.05 ~
      "uniformity_signal",
    !is.na(dharma_dispersion_p) && dharma_dispersion_p < 0.05 ~
      "dispersion_signal",
    !is.na(dharma_outlier_p) && dharma_outlier_p < 0.05 ~
      "outlier_signal",
    !is.na(fit_warning_text) ~ "warning_only",
    TRUE ~ "none"
  )
}

# =========================================================
# PLOTFUNKTIONEN
# =========================================================

plot_frt_residuals_vs_fitted <- function(plot_data, dataset_name, aoi_value, family_name, idx) {
  ggplot(plot_data, aes(x = fitted, y = residual)) +
    geom_point(alpha = 0.5) +
    geom_smooth(method = "loess", se = FALSE) +
    labs(
      title = paste0("[", idx, "/4] Residuals vs Fitted | ", dataset_name, " | AOI ", aoi_value, " | ", family_name),
      x = "Fitted values",
      y = "DHARMa residuals"
    )
}

plot_frt_residuals_vs_nLetters <- function(plot_data, dataset_name, aoi_value, family_name, idx) {
  ggplot(plot_data, aes(x = nLetters, y = residual)) +
    geom_point(alpha = 0.5) +
    geom_smooth(method = "loess", se = FALSE) +
    labs(
      title = paste0("[", idx, "/4] Residuals vs nLetters | ", dataset_name, " | AOI ", aoi_value, " | ", family_name),
      x = "nLetters",
      y = "DHARMa residuals"
    )
}

plot_frt_observed_vs_fitted <- function(plot_data, dataset_name, aoi_value, family_name, idx) {
  ggplot(plot_data, aes(x = fitted, y = observed)) +
    geom_point(alpha = 0.5) +
    geom_smooth(method = "loess", se = FALSE) +
    labs(
      title = paste0("[", idx, "/4] Observed vs Fitted | ", dataset_name, " | AOI ", aoi_value, " | ", family_name),
      x = "Fitted values",
      y = "Observed FRT"
    )
}

# =========================================================
# EIN FIT PRO dataset x AOI x family
# =========================================================

fit_one_full_case_frt_residual <- function(df_aoi,
                                           dataset_name,
                                           aoi_value,
                                           family_name,
                                           nsim = 2000) {
  df_aoi <- droplevels(df_aoi)

  fit_res <- fit_one_model(
    dat = df_aoi,
    dataset_name = dataset_name,
    family_name = family_name
  )

  fit_info <- fit_res$fit_tbl
  fit_obj  <- fit_res$fit_obj
  formula_i <- fit_res$formula

  if (is.null(fit_obj)) {
    summary_tbl <- tibble(
      dataset = dataset_name,
      AOI = as.character(aoi_value),
      family = family_name,
      n_obs = nrow(df_aoi),
      n_topics = dplyr::n_distinct(df_aoi$Topic),
      n_participants = dplyr::n_distinct(df_aoi$Participant),
      n_conditions = dplyr::n_distinct(df_aoi$condition),
      formula = paste(deparse(formula_i), collapse = " ")
    ) %>%
      bind_cols(fit_info) %>%
      mutate(
        n_obs_residuals = NA_real_,
        residual_mean = NA_real_,
        residual_median = NA_real_,
        residual_sd = NA_real_,
        residual_min = NA_real_,
        residual_max = NA_real_,
        prop_resid_lt_0_05 = NA_real_,
        prop_resid_gt_0_95 = NA_real_,
        cor_resid_fitted = NA_real_,
        cor_resid_nLetters = NA_real_,
        dharma_uniformity_stat = NA_real_,
        dharma_uniformity_p = NA_real_,
        dharma_dispersion_stat = NA_real_,
        dharma_dispersion_p = NA_real_,
        dharma_outlier_stat = NA_real_,
        dharma_outlier_p = NA_real_,
        problem_type = "fit_error"
      )

    return(list(
      summary_tbl = summary_tbl,
      simres = NULL,
      plot_data = NULL
    ))
  }

  dharma_res <- analyse_dharma_frt(
    fit_obj = fit_obj,
    df = df_aoi,
    nsim = nsim
  )

  summary_tbl <- tibble(
    dataset = dataset_name,
    AOI = as.character(aoi_value),
    family = family_name,
    n_obs = nrow(df_aoi),
    n_topics = dplyr::n_distinct(df_aoi$Topic),
    n_participants = dplyr::n_distinct(df_aoi$Participant),
    n_conditions = dplyr::n_distinct(df_aoi$condition),
    formula = paste(deparse(formula_i), collapse = " ")
  ) %>%
    bind_cols(fit_info) %>%
    bind_cols(dharma_res$residual_summary) %>%
    mutate(
      problem_type = classify_problem_frt_residual(
        fit_ok = fit_ok,
        fit_nonposdef_hessian = fit_nonposdef_hessian,
        fit_nonzero_convergence = fit_nonzero_convergence,
        dharma_uniformity_p = dharma_uniformity_p,
        dharma_dispersion_p = dharma_dispersion_p,
        dharma_outlier_p = dharma_outlier_p,
        fit_warning_text = fit_warning_text
      )
    )

  list(
    summary_tbl = summary_tbl,
    simres = dharma_res$simres,
    plot_data = dharma_res$plot_data
  )
}

# =========================================================
# AUTOMATISCHE PLOTAUSGABE
# =========================================================

print_all_frt_residual_plots <- function(res_obj) {
  keys <- names(res_obj$plot_data_list)

  for (i in seq_along(keys)) {
    key <- keys[i]
    plot_data <- res_obj$plot_data_list[[key]]
    simres <- res_obj$simres_list[[key]]

    if (is.null(plot_data) || is.null(simres)) next

    parts <- strsplit(key, "__", fixed = TRUE)[[1]]
    dataset_name <- parts[1]
    aoi_value <- parts[2]
    family_name <- parts[3]

    print(plot_frt_residuals_vs_fitted(plot_data, dataset_name, aoi_value, family_name, 1))
    print(plot_frt_residuals_vs_nLetters(plot_data, dataset_name, aoi_value, family_name, 2))
    print(plot_frt_observed_vs_fitted(plot_data, dataset_name, aoi_value, family_name, 3))

    graphics::plot(simres)
    graphics::mtext(
      text = paste0("[4/4] Standard DHARMa Plot | ", dataset_name, " | AOI ", aoi_value, " | ", family_name),
      side = 3,
      line = 1,
      cex = 1.1,
      font = 2
    )
  }
}

# =========================================================
# HAUPTFUNKTION
# =========================================================

run_frt_residual_analysis <- function(dfs,
                                      nsim = 2000,
                                      print_plots = TRUE) {
  res_list <- list()

  for (dataset_name in names(dfs)) {
    dat <- prep_frt_residual_data(dfs[[dataset_name]], dataset_name)
    aois <- levels(droplevels(dat$AOI))

    for (aoi_value in aois) {
      df_aoi <- dat %>% dplyr::filter(AOI == aoi_value)

      for (family_name in families_to_compare) {
        key <- paste(dataset_name, aoi_value, family_name, sep = "__")

        res_list[[key]] <- fit_one_full_case_frt_residual(
          df_aoi = df_aoi,
          dataset_name = dataset_name,
          aoi_value = aoi_value,
          family_name = family_name,
          nsim = nsim
        )
      }
    }
  }

  residual_summary <- purrr::map_dfr(res_list, "summary_tbl")

  problem_counts <- residual_summary %>%
    dplyr::count(family, problem_type, sort = TRUE)

  plot_data_list <- purrr::map(res_list, "plot_data")
  simres_list <- purrr::map(res_list, "simres")

  out <- list(
    residual_summary = residual_summary,
    problem_counts = problem_counts,
    plot_data_list = plot_data_list,
    simres_list = simres_list,
    raw_results = res_list
  )

  if (isTRUE(print_plots)) {
    print_all_frt_residual_plots(out)
  }

  out
}

# =========================================================
# AUSFÜHREN
# =========================================================

res_frt_residuals <- run_frt_residual_analysis(
  dfs = dfs,
  nsim = 2000,
  print_plots = FALSE
)

# =========================================================
# TABELLEN
# =========================================================

#round_df_4(res_frt_residuals$residual_summary)
```
```{r}



### Tabelle Knitready
knitr::kable(
  round_df_4(res_frt_residuals$problem_counts),
  format = "html",
  table.attr = 'style="width:100%; table-layout: fixed;"'
)
residual_table_problems_only <- res_frt_residuals$residual_summary %>%
  dplyr::select(
    dataset,
    AOI,
    family,
    aic,
    dharma_uniformity_p,
    dharma_dispersion_p,
    dharma_outlier_p,
    problem_type
  ) %>%
  dplyr::filter(problem_type != "none") %>%
  dplyr::arrange(dataset, AOI, family) %>%
  round_df_4()


knitr::kable(
  residual_table_problems_only,
  format = "html",
  table.attr = 'style="width:100%; table-layout: fixed;"'
)
```


<br><br>
*TRT DHARMa checks*
```{r}
library(dplyr)
library(tidyr)
library(purrr)
library(tibble)
library(glmmTMB)
library(lme4)
library(DHARMa)
library(ggplot2)

# =========================================================
# SETTINGS
# =========================================================

set.seed(123)

dfs <- list(
  c_bed = c_bed,
  c_ein = c_ein,
  n_bed = n_bed,
  n_ein = n_ein,
  CS    = CS
)

datasets_with_speaker_interaction <- c("n_bed", "n_ein", "CS")

families_to_compare <- c(
  "gamma",
  "negbinomial",
  "normal"
)

# =========================================================
# HILFSFUNKTIONEN
# =========================================================

safe_plain_df <- function(df) {
  out <- as.data.frame(df, stringsAsFactors = FALSE)
  rownames(out) <- NULL
  out
}

round_df_4 <- function(df) {
  df %>%
    dplyr::mutate(dplyr::across(where(is.numeric), ~ round(.x, 4)))
}

collapse_unique <- function(x) {
  x <- unique(stats::na.omit(x))
  if (length(x) == 0) return(NA_character_)
  paste(x, collapse = " | ")
}

safe_cor <- function(x, y) {
  keep <- is.finite(x) & is.finite(y)
  x <- x[keep]
  y <- y[keep]

  if (length(x) < 3) return(NA_real_)
  suppressWarnings(stats::cor(x, y))
}

safe_test_p <- function(test_obj) {
  if (is.null(test_obj)) return(NA_real_)
  if (!("p.value" %in% names(test_obj))) return(NA_real_)
  p <- test_obj$p.value
  if (is.null(p) || length(p) == 0) return(NA_real_)
  as.numeric(p[1])
}

safe_test_stat <- function(test_obj) {
  if (is.null(test_obj)) return(NA_real_)
  if (!("statistic" %in% names(test_obj))) return(NA_real_)
  s <- test_obj$statistic
  if (is.null(s) || length(s) == 0) return(NA_real_)
  as.numeric(s[1])
}

label_family <- function(x) {
  factor(
    x,
    levels = c("gamma", "negbinomial", "normal"),
    labels = c("Gamma", "NegBinomial", "Normal")
  )
}

get_fixed_formula <- function(dataset_name) {
  if (dataset_name %in% datasets_with_speaker_interaction) {
    "condition * speaker + nLetters"
  } else {
    "condition + nLetters"
  }
}

# =========================================================
# DATEN
# Erwartet:
# TRT, nLetters, Participant, Topic, condition, AOI
# und bei n_bed / n_ein / CS zusätzlich speaker
# =========================================================

prep_trt_residual_data <- function(df, dataset_name) {
  needed <- c("TRT", "nLetters", "Participant", "Topic", "condition", "AOI")
  if (dataset_name %in% datasets_with_speaker_interaction) {
    needed <- c(needed, "speaker")
  }

  missing_cols <- setdiff(needed, names(df))
  if (length(missing_cols) > 0) {
    stop("Fehlende Variablen: ", paste(missing_cols, collapse = ", "))
  }

  out <- df %>%
    dplyr::filter(!is.na(TRT), TRT > 0) %>%
    dplyr::filter(!is.na(nLetters)) %>%
    dplyr::filter(!is.na(Participant), !is.na(Topic), !is.na(condition), !is.na(AOI)) %>%
    dplyr::mutate(
      Participant = factor(Participant),
      Topic = factor(Topic),
      condition = factor(condition),
      AOI = factor(AOI)
    )

  if (dataset_name %in% datasets_with_speaker_interaction) {
    out <- out %>%
      dplyr::filter(!is.na(speaker)) %>%
      dplyr::mutate(speaker = factor(speaker))
  }

  safe_plain_df(out)
}

# =========================================================
# FORMEL
# =========================================================

make_formula_trt <- function(dataset_name, response = "TRT") {
  fixed_part <- get_fixed_formula(dataset_name)

  as.formula(
    paste(
      response,
      "~",
      fixed_part,
      "+ (1 | Topic) + (1 | Participant)"
    )
  )
}

# =========================================================
# FIT MIT FEHLER- UND WARNING-CATCHING
# =========================================================

fit_one_model_trt <- function(dat, dataset_name, family_name) {
  formula_i <- make_formula_trt(dataset_name, response = "TRT")

  warns <- character()
  msgs  <- character()

  if (family_name == "normal") {
    fit <- withCallingHandlers(
      tryCatch(
        lme4::lmer(
          formula = formula_i,
          data = dat,
          REML = FALSE,
          control = lme4::lmerControl(
            check.rankX = "message+drop.cols",
            check.conv.singular = "message",
            check.conv.hess = "warning",
            check.conv.grad = "warning"
          )
        ),
        error = function(e) e
      ),
      warning = function(w) {
        warns <<- c(warns, conditionMessage(w))
        invokeRestart("muffleWarning")
      },
      message = function(m) {
        msgs <<- c(msgs, conditionMessage(m))
        invokeRestart("muffleMessage")
      }
    )
  } else {
    fam <- switch(
      family_name,
      gamma       = Gamma(link = "log"),
      negbinomial = nbinom2(link = "log"),
      stop("Unknown family: ", family_name)
    )

    fit <- withCallingHandlers(
      tryCatch(
        glmmTMB::glmmTMB(
          formula = formula_i,
          data = dat,
          family = fam
        ),
        error = function(e) e
      ),
      warning = function(w) {
        warns <<- c(warns, conditionMessage(w))
        invokeRestart("muffleWarning")
      },
      message = function(m) {
        msgs <<- c(msgs, conditionMessage(m))
        invokeRestart("muffleMessage")
      }
    )
  }

  if (inherits(fit, "error")) {
    fit_tbl <- tibble(
      fit_ok = FALSE,
      fit_error = conditionMessage(fit),
      fit_warning_text = collapse_unique(warns),
      fit_message_text = collapse_unique(msgs),
      n_warning_messages = length(unique(stats::na.omit(warns))),
      n_messages = length(unique(stats::na.omit(msgs))),
      fit_nonposdef_hessian = NA,
      fit_nonzero_convergence = NA,
      fit_singular = NA,
      aic = NA_real_,
      bic = NA_real_,
      logLik = NA_real_
    )

    return(list(
      fit_tbl = fit_tbl,
      fit_obj = NULL,
      formula = formula_i
    ))
  }

  if (family_name == "normal") {
    fit_tbl <- tibble(
      fit_ok = TRUE,
      fit_error = NA_character_,
      fit_warning_text = collapse_unique(warns),
      fit_message_text = collapse_unique(msgs),
      n_warning_messages = length(unique(stats::na.omit(warns))),
      n_messages = length(unique(stats::na.omit(msgs))),
      fit_nonposdef_hessian = NA,
      fit_nonzero_convergence = NA,
      fit_singular = tryCatch(lme4::isSingular(fit, tol = 1e-5), error = function(e) NA),
      aic = tryCatch(as.numeric(AIC(fit)), error = function(e) NA_real_),
      bic = tryCatch(as.numeric(BIC(fit)), error = function(e) NA_real_),
      logLik = tryCatch(as.numeric(logLik(fit)), error = function(e) NA_real_)
    )
  } else {
    fit_tbl <- tibble(
      fit_ok = TRUE,
      fit_error = NA_character_,
      fit_warning_text = collapse_unique(warns),
      fit_message_text = collapse_unique(msgs),
      n_warning_messages = length(unique(stats::na.omit(warns))),
      n_messages = length(unique(stats::na.omit(msgs))),
      fit_nonposdef_hessian = tryCatch(!isTRUE(fit$sdr$pdHess), error = function(e) NA),
      fit_nonzero_convergence = tryCatch({
        conv <- fit$fit$convergence
        if (is.null(conv)) NA else conv != 0
      }, error = function(e) NA),
      fit_singular = NA,
      aic = tryCatch(as.numeric(AIC(fit)), error = function(e) NA_real_),
      bic = tryCatch(as.numeric(BIC(fit)), error = function(e) NA_real_),
      logLik = tryCatch(as.numeric(logLik(fit)), error = function(e) NA_real_)
    )
  }

  list(
    fit_tbl = fit_tbl,
    fit_obj = fit,
    formula = formula_i
  )
}

# =========================================================
# DHARMa-ANALYSE
# =========================================================

analyse_dharma_trt <- function(fit_obj, df, nsim = 2000) {
  simres <- DHARMa::simulateResiduals(
    fittedModel = fit_obj,
    n = nsim,
    plot = FALSE
  )

  dharma_res <- simres$scaledResiduals
  fitted_vals <- tryCatch(
    predict(fit_obj, type = "response"),
    error = function(e) rep(NA_real_, nrow(df))
  )

  uniform_test <- tryCatch(
    DHARMa::testUniformity(simres),
    error = function(e) NULL
  )

  dispersion_test <- tryCatch(
    DHARMa::testDispersion(simres),
    error = function(e) NULL
  )

  outlier_test <- tryCatch(
    DHARMa::testOutliers(simres),
    error = function(e) NULL
  )

  residual_summary <- tibble(
    n_obs_residuals = nrow(df),
    residual_mean = mean(dharma_res, na.rm = TRUE),
    residual_median = median(dharma_res, na.rm = TRUE),
    residual_sd = stats::sd(dharma_res, na.rm = TRUE),
    residual_min = min(dharma_res, na.rm = TRUE),
    residual_max = max(dharma_res, na.rm = TRUE),
    prop_resid_lt_0_05 = mean(dharma_res < 0.05, na.rm = TRUE),
    prop_resid_gt_0_95 = mean(dharma_res > 0.95, na.rm = TRUE),
    cor_resid_fitted = safe_cor(dharma_res, fitted_vals),
    cor_resid_nLetters = safe_cor(dharma_res, df$nLetters),
    dharma_uniformity_stat = safe_test_stat(uniform_test),
    dharma_uniformity_p = safe_test_p(uniform_test),
    dharma_dispersion_stat = safe_test_stat(dispersion_test),
    dharma_dispersion_p = safe_test_p(dispersion_test),
    dharma_outlier_stat = safe_test_stat(outlier_test),
    dharma_outlier_p = safe_test_p(outlier_test)
  )

  plot_data <- tibble(
    fitted = fitted_vals,
    residual = dharma_res,
    nLetters = df$nLetters,
    observed = df$TRT
  )

  list(
    simres = simres,
    residual_summary = residual_summary,
    plot_data = plot_data
  )
}

# =========================================================
# PROBLEMTYP
# =========================================================

classify_problem_trt_residual <- function(fit_ok,
                                          fit_nonposdef_hessian,
                                          fit_nonzero_convergence,
                                          dharma_uniformity_p,
                                          dharma_dispersion_p,
                                          dharma_outlier_p,
                                          fit_warning_text) {
  case_when(
    !isTRUE(fit_ok) ~ "fit_error",
    isTRUE(fit_nonposdef_hessian) ~ "nonposdef_hessian",
    isTRUE(fit_nonzero_convergence) ~ "nonzero_convergence",
    !is.na(dharma_uniformity_p) && dharma_uniformity_p < 0.05 &&
      !is.na(dharma_dispersion_p) && dharma_dispersion_p < 0.05 ~
      "uniformity_and_dispersion_signal",
    !is.na(dharma_uniformity_p) && dharma_uniformity_p < 0.05 ~
      "uniformity_signal",
    !is.na(dharma_dispersion_p) && dharma_dispersion_p < 0.05 ~
      "dispersion_signal",
    !is.na(dharma_outlier_p) && dharma_outlier_p < 0.05 ~
      "outlier_signal",
    !is.na(fit_warning_text) ~ "warning_only",
    TRUE ~ "none"
  )
}

# =========================================================
# PLOTFUNKTIONEN
# =========================================================

plot_trt_residuals_vs_fitted <- function(plot_data, dataset_name, aoi_value, family_name, idx) {
  ggplot(plot_data, aes(x = fitted, y = residual)) +
    geom_point(alpha = 0.5) +
    geom_smooth(method = "loess", se = FALSE) +
    labs(
      title = paste0("[", idx, "/4] TRT Residuals vs Fitted | ", dataset_name, " | AOI ", aoi_value, " | ", family_name),
      x = "Fitted values",
      y = "DHARMa residuals"
    )
}

plot_trt_residuals_vs_nLetters <- function(plot_data, dataset_name, aoi_value, family_name, idx) {
  ggplot(plot_data, aes(x = nLetters, y = residual)) +
    geom_point(alpha = 0.5) +
    geom_smooth(method = "loess", se = FALSE) +
    labs(
      title = paste0("[", idx, "/4] TRT Residuals vs nLetters | ", dataset_name, " | AOI ", aoi_value, " | ", family_name),
      x = "nLetters",
      y = "DHARMa residuals"
    )
}

plot_trt_observed_vs_fitted <- function(plot_data, dataset_name, aoi_value, family_name, idx) {
  ggplot(plot_data, aes(x = fitted, y = observed)) +
    geom_point(alpha = 0.5) +
    geom_smooth(method = "loess", se = FALSE) +
    labs(
      title = paste0("[", idx, "/4] TRT Observed vs Fitted | ", dataset_name, " | AOI ", aoi_value, " | ", family_name),
      x = "Fitted values",
      y = "Observed TRT"
    )
}

# =========================================================
# EIN FIT PRO dataset x AOI x family
# =========================================================

fit_one_full_case_trt_residual <- function(df_aoi,
                                           dataset_name,
                                           aoi_value,
                                           family_name,
                                           nsim = 2000) {
  df_aoi <- droplevels(df_aoi)

  fit_res <- fit_one_model_trt(
    dat = df_aoi,
    dataset_name = dataset_name,
    family_name = family_name
  )

  fit_info <- fit_res$fit_tbl
  fit_obj  <- fit_res$fit_obj
  formula_i <- fit_res$formula

  if (is.null(fit_obj)) {
    summary_tbl <- tibble(
      dataset = dataset_name,
      AOI = as.character(aoi_value),
      family = family_name,
      n_obs = nrow(df_aoi),
      n_topics = dplyr::n_distinct(df_aoi$Topic),
      n_participants = dplyr::n_distinct(df_aoi$Participant),
      n_conditions = dplyr::n_distinct(df_aoi$condition),
      formula = paste(deparse(formula_i), collapse = " ")
    ) %>%
      bind_cols(fit_info) %>%
      mutate(
        n_obs_residuals = NA_real_,
        residual_mean = NA_real_,
        residual_median = NA_real_,
        residual_sd = NA_real_,
        residual_min = NA_real_,
        residual_max = NA_real_,
        prop_resid_lt_0_05 = NA_real_,
        prop_resid_gt_0_95 = NA_real_,
        cor_resid_fitted = NA_real_,
        cor_resid_nLetters = NA_real_,
        dharma_uniformity_stat = NA_real_,
        dharma_uniformity_p = NA_real_,
        dharma_dispersion_stat = NA_real_,
        dharma_dispersion_p = NA_real_,
        dharma_outlier_stat = NA_real_,
        dharma_outlier_p = NA_real_,
        problem_type = "fit_error"
      )

    return(list(
      summary_tbl = summary_tbl,
      simres = NULL,
      plot_data = NULL
    ))
  }

  dharma_res <- analyse_dharma_trt(
    fit_obj = fit_obj,
    df = df_aoi,
    nsim = nsim
  )

  summary_tbl <- tibble(
    dataset = dataset_name,
    AOI = as.character(aoi_value),
    family = family_name,
    n_obs = nrow(df_aoi),
    n_topics = dplyr::n_distinct(df_aoi$Topic),
    n_participants = dplyr::n_distinct(df_aoi$Participant),
    n_conditions = dplyr::n_distinct(df_aoi$condition),
    formula = paste(deparse(formula_i), collapse = " ")
  ) %>%
    bind_cols(fit_info) %>%
    bind_cols(dharma_res$residual_summary) %>%
    mutate(
      problem_type = classify_problem_trt_residual(
        fit_ok = fit_ok,
        fit_nonposdef_hessian = fit_nonposdef_hessian,
        fit_nonzero_convergence = fit_nonzero_convergence,
        dharma_uniformity_p = dharma_uniformity_p,
        dharma_dispersion_p = dharma_dispersion_p,
        dharma_outlier_p = dharma_outlier_p,
        fit_warning_text = fit_warning_text
      )
    )

  list(
    summary_tbl = summary_tbl,
    simres = dharma_res$simres,
    plot_data = dharma_res$plot_data
  )
}

# =========================================================
# AUTOMATISCHE PLOTAUSGABE
# =========================================================

print_all_trt_residual_plots <- function(res_obj) {
  keys <- names(res_obj$plot_data_list)

  for (i in seq_along(keys)) {
    key <- keys[i]
    plot_data <- res_obj$plot_data_list[[key]]
    simres <- res_obj$simres_list[[key]]

    if (is.null(plot_data) || is.null(simres)) next

    parts <- strsplit(key, "__", fixed = TRUE)[[1]]
    dataset_name <- parts[1]
    aoi_value <- parts[2]
    family_name <- parts[3]

    print(plot_trt_residuals_vs_fitted(plot_data, dataset_name, aoi_value, family_name, 1))
    print(plot_trt_residuals_vs_nLetters(plot_data, dataset_name, aoi_value, family_name, 2))
    print(plot_trt_observed_vs_fitted(plot_data, dataset_name, aoi_value, family_name, 3))

    graphics::plot(simres)
    graphics::mtext(
      text = paste0("[4/4] Standard DHARMa Plot | ", dataset_name, " | AOI ", aoi_value, " | ", family_name),
      side = 3,
      line = 1,
      cex = 1.1,
      font = 2
    )
  }
}

# =========================================================
# HAUPTFUNKTION
# =========================================================

run_trt_residual_analysis <- function(dfs,
                                      nsim = 2000,
                                      print_plots = TRUE) {
  res_list <- list()

  for (dataset_name in names(dfs)) {
    dat <- prep_trt_residual_data(dfs[[dataset_name]], dataset_name)
    aois <- levels(droplevels(dat$AOI))

    for (aoi_value in aois) {
      df_aoi <- dat %>% dplyr::filter(AOI == aoi_value)

      for (family_name in families_to_compare) {
        key <- paste(dataset_name, aoi_value, family_name, sep = "__")

        res_list[[key]] <- fit_one_full_case_trt_residual(
          df_aoi = df_aoi,
          dataset_name = dataset_name,
          aoi_value = aoi_value,
          family_name = family_name,
          nsim = nsim
        )
      }
    }
  }

  residual_summary <- purrr::map_dfr(res_list, "summary_tbl")

  problem_counts <- residual_summary %>%
    dplyr::count(family, problem_type, sort = TRUE)

  plot_data_list <- purrr::map(res_list, "plot_data")
  simres_list <- purrr::map(res_list, "simres")

  out <- list(
    residual_summary = residual_summary,
    problem_counts = problem_counts,
    plot_data_list = plot_data_list,
    simres_list = simres_list,
    raw_results = res_list
  )

  if (isTRUE(print_plots)) {
    print_all_trt_residual_plots(out)
  }

  out
}

# =========================================================
# AUSFÜHREN
# =========================================================

res_trt_residuals <- run_trt_residual_analysis(
  dfs = dfs,
  nsim = 2000,
  print_plots = FALSE
)

# =========================================================
# TABELLEN
# =========================================================

trt_residual_table_compact <- res_trt_residuals$residual_summary %>%
  dplyr::select(
    dataset,
    AOI,
    family,
    aic,
    dharma_uniformity_p,
    dharma_dispersion_p,
    dharma_outlier_p,
    problem_type
  ) %>%
  dplyr::arrange(dataset, AOI, family) %>%
  round_df_4()

trt_best_family_residual_table <- res_trt_residuals$residual_summary %>%
  dplyr::mutate(
    has_problem = problem_type != "none"
  ) %>%
  dplyr::group_by(dataset, AOI) %>%
  dplyr::arrange(
    has_problem,
    aic,
    .by_group = TRUE
  ) %>%
  dplyr::slice(1) %>%
  dplyr::ungroup() %>%
  dplyr::transmute(
    dataset,
    AOI,
    family,
    aic = round(aic, 4),
    uniformity = dplyr::case_when(
      is.na(dharma_uniformity_p) ~ NA_character_,
      dharma_uniformity_p < 0.05 ~ "problem",
      TRUE ~ "ok"
    ),
    dispersion = dplyr::case_when(
      is.na(dharma_dispersion_p) ~ NA_character_,
      dharma_dispersion_p < 0.05 ~ "problem",
      TRUE ~ "ok"
    ),
    outlier = dplyr::case_when(
      is.na(dharma_outlier_p) ~ NA_character_,
      dharma_outlier_p < 0.05 ~ "problem",
      TRUE ~ "ok"
    ),
    problem_type
  )

#round_df_4(res_trt_residuals$residual_summary)
#round_df_4(res_trt_residuals$problem_counts)
#trt_residual_table_compact %>% filter(problem_type != "none")
#trt_best_family_residual_table

knitr::kable(
  round_df_4(res_trt_residuals$problem_counts),
  format = "html",
  table.attr = 'style="width:100%; table-layout: fixed;"'
)
knitr::kable(
  trt_residual_table_compact %>% filter(problem_type != "none"),
  format = "html",
  table.attr = 'style="width:100%; table-layout: fixed;"'
)

```

<br><br>
RRT NegBin vs Gamma
```{r}
library(dplyr)
library(tidyr)
library(purrr)
library(glmmTMB)
library(tibble)

# =========================================================
# INPUT
# =========================================================

dfs <- list(
  c_bed = c_bed,
  c_ein = c_ein,
  n_bed = n_bed,
  n_ein = n_ein,
  CS    = CS
)

family_names <- c(
  "ziGamma",
  "truncated_nbinom2"
)

# =========================================================
# HELFER
# =========================================================

safe_plain_df <- function(df) {
  out <- as.data.frame(df, stringsAsFactors = FALSE)
  rownames(out) <- NULL
  out
}

round_df_4 <- function(df) {
  df %>%
    dplyr::mutate(dplyr::across(where(is.numeric), ~ round(.x, 4)))
}

collapse_unique <- function(x) {
  x <- unique(stats::na.omit(x))
  if (length(x) == 0) return(NA_character_)
  paste(x, collapse = " | ")
}

progress_note <- function(..., verbose = TRUE) {
  if (!isTRUE(verbose)) return(invisible(NULL))
  msg <- paste0(...)
  message(msg)
  flush.console()
}

# =========================================================
# DATEN
# =========================================================

prep_rrt_screen_data <- function(df) {
  needed <- c("RRT", "nLetters", "Participant", "Topic", "condition", "AOI")

  missing_cols <- setdiff(needed, names(df))
  if (length(missing_cols) > 0) {
    stop("Fehlende Variablen: ", paste(missing_cols, collapse = ", "))
  }

  out <- df %>%
    dplyr::filter(!is.na(RRT), RRT >= 0) %>%
    dplyr::filter(!is.na(nLetters)) %>%
    dplyr::filter(!is.na(Participant), !is.na(Topic), !is.na(condition), !is.na(AOI)) %>%
    dplyr::mutate(
      Participant = factor(Participant),
      Topic = factor(Topic),
      condition = factor(condition),
      AOI = factor(AOI)
    )

  safe_plain_df(out)
}

# =========================================================
# FORMELN PRO AOI
# =========================================================

make_formula_rrt <- function(response = "RRT") {
  as.formula(
    paste(
      response,
      "~ condition + nLetters + (1 | Topic) + (1 | Participant)"
    )
  )
}

make_ziformula_rrt <- function() {
  ~ condition + nLetters
}

# =========================================================
# DESIGNMATRIX-CHECK PRO AOI
# =========================================================

inspect_design_matrix_identifiability_rrt <- function(df, formula) {
  fixed_formula <- lme4::nobars(formula)
  mf_fixed <- model.frame(fixed_formula, data = droplevels(df), na.action = na.omit)
  X <- model.matrix(fixed_formula, data = mf_fixed)

  qrX <- qr(X)
  rankX <- qrX$rank
  pX <- ncol(X)
  rankdef <- rankX < pX

  redundant_cols <- if (rankdef) {
    pivot <- qrX$pivot
    redundant_idx <- pivot[seq.int(rankX + 1, pX)]
    colnames(X)[redundant_idx]
  } else {
    character(0)
  }

  n_distinct_nLetters <- dplyr::n_distinct(df$nLetters)
  min_nLetters <- min(df$nLetters)
  max_nLetters <- max(df$nLetters)

  cell_df <- df %>%
    dplyr::group_by(condition, .drop = FALSE) %>%
    dplyr::summarise(
      n_obs = dplyr::n(),
      n_distinct_nLetters = dplyr::n_distinct(nLetters),
      .groups = "drop"
    )

  n_cells_total <- nrow(cell_df)
  n_cells_nLetters_constant <- sum(cell_df$n_distinct_nLetters <= 1)

  redundant_cols_text <- collapse_unique(redundant_cols)

  redundant_involve_nLetters <- if (length(redundant_cols) == 0) {
    FALSE
  } else {
    any(grepl("nLetters", redundant_cols, fixed = TRUE))
  }

  rankdef_consistent_with_nLetters_issue <- rankdef &&
    (
      n_distinct_nLetters <= 1 ||
      redundant_involve_nLetters ||
      n_cells_nLetters_constant > 0
    )

  rankdef_consistency_reason <- dplyr::case_when(
    !rankdef ~ NA_character_,
    n_distinct_nLetters <= 1 ~ "nLetters_has_no_global_variation",
    redundant_involve_nLetters & n_cells_nLetters_constant > 0 ~
      "redundant_cols_involve_nLetters_and_nLetters_is_constant_in_some_cells",
    redundant_involve_nLetters ~
      "redundant_cols_involve_nLetters",
    n_cells_nLetters_constant > 0 ~
      "nLetters_is_constant_in_some_cells_but_redundancy_is_not_uniquely_attributable",
    TRUE ~
      "not_clearly_consistent_with_nLetters_issue"
  )

  tibble(
    X_rank = rankX,
    X_ncol = pX,
    fit_rank_deficient = rankdef,
    redundant_cols = redundant_cols_text,
    n_distinct_nLetters = n_distinct_nLetters,
    min_nLetters = min_nLetters,
    max_nLetters = max_nLetters,
    n_design_cells = n_cells_total,
    n_cells_nLetters_constant = n_cells_nLetters_constant,
    rankdef_consistent_with_nLetters_issue = rankdef_consistent_with_nLetters_issue,
    rankdef_consistency_reason = rankdef_consistency_reason
  )
}

# =========================================================
# GLMMTMB FIT
# =========================================================

get_rrt_family <- function(family_name) {
  switch(
    family_name,
    ziGamma = ziGamma(link = "log"),
    truncated_nbinom2 = truncated_nbinom2(link = "log"),
    stop("Unbekannte Familie: ", family_name)
  )
}

fit_rrt_capture <- function(df,
                            formula,
                            ziformula,
                            family_name) {
  warn_texts <- character()
  msg_texts  <- character()

  fam <- get_rrt_family(family_name)

  fit <- withCallingHandlers(
    tryCatch(
      glmmTMB::glmmTMB(
        formula = formula,
        ziformula = ziformula,
        data = droplevels(df),
        family = fam
      ),
      error = function(e) e
    ),
    warning = function(w) {
      warn_texts <<- c(warn_texts, conditionMessage(w))
      invokeRestart("muffleWarning")
    },
    message = function(m) {
      msg_texts <<- c(msg_texts, conditionMessage(m))
      invokeRestart("muffleMessage")
    }
  )

  if (inherits(fit, "error")) {
    return(list(
      fit = NULL,
      fit_info = tibble(
        fit_ok = FALSE,
        fit_error = conditionMessage(fit),
        fit_warning_text = collapse_unique(warn_texts),
        fit_message_text = collapse_unique(msg_texts),
        n_warning_messages = length(unique(stats::na.omit(warn_texts))),
        n_messages = length(unique(stats::na.omit(msg_texts))),
        fit_nonposdef_hessian = NA,
        fit_nonzero_convergence = NA,
        aic = NA_real_,
        bic = NA_real_,
        logLik = NA_real_
      )
    ))
  }

  fit_nonposdef_hessian <- tryCatch(
    !isTRUE(fit$sdr$pdHess),
    error = function(e) NA
  )

  fit_nonzero_convergence <- tryCatch(
    {
      conv <- fit$fit$convergence
      if (is.null(conv)) NA else conv != 0
    },
    error = function(e) NA
  )

  list(
    fit = fit,
    fit_info = tibble(
      fit_ok = TRUE,
      fit_error = NA_character_,
      fit_warning_text = collapse_unique(warn_texts),
      fit_message_text = collapse_unique(msg_texts),
      n_warning_messages = length(unique(stats::na.omit(warn_texts))),
      n_messages = length(unique(stats::na.omit(msg_texts))),
      fit_nonposdef_hessian = fit_nonposdef_hessian,
      fit_nonzero_convergence = fit_nonzero_convergence,
      aic = tryCatch(as.numeric(AIC(fit)), error = function(e) NA_real_),
      bic = tryCatch(as.numeric(BIC(fit)), error = function(e) NA_real_),
      logLik = tryCatch(as.numeric(logLik(fit)), error = function(e) NA_real_)
    )
  )
}

# =========================================================
# 0ER-CHECK
# =========================================================

extract_zero_check_rrt <- function(fit, df, family_name) {
  prop_zero_observed <- mean(df$RRT == 0, na.rm = TRUE)

  prop_zero_predicted <- tryCatch(
    {
      if (family_name == "ziGamma") {
        mean(predict(fit, type = "zprob"), na.rm = TRUE)
      } else {
        0
      }
    },
    error = function(e) NA_real_
  )

  tibble(
    prop_zero_observed = prop_zero_observed,
    prop_zero_predicted = prop_zero_predicted,
    abs_zero_diff = abs(prop_zero_observed - prop_zero_predicted)
  )
}

# =========================================================
# EINE FIT-SITUATION
# =========================================================

fit_one_rrt_screen_case <- function(df,
                                    formula,
                                    ziformula,
                                    family_name) {
  design_info <- inspect_design_matrix_identifiability_rrt(
    df = df,
    formula = formula
  )

  fit_res <- fit_rrt_capture(
    df = df,
    formula = formula,
    ziformula = ziformula,
    family_name = family_name
  )

  zero_info <- if (!is.null(fit_res$fit)) {
    extract_zero_check_rrt(
      fit = fit_res$fit,
      df = df,
      family_name = family_name
    )
  } else {
    tibble(
      prop_zero_observed = mean(df$RRT == 0, na.rm = TRUE),
      prop_zero_predicted = NA_real_,
      abs_zero_diff = NA_real_
    )
  }

  bind_cols(design_info, fit_res$fit_info, zero_info)
}

# =========================================================
# VOLLE DATEN: EIN EXPERIMENT, GETRENNT PRO AOI
# =========================================================

run_rrt_screen_full_one_experiment <- function(df,
                                               exp_name,
                                               response = "RRT",
                                               verbose = TRUE) {
  dat <- prep_rrt_screen_data(df)

  aois <- levels(droplevels(dat$AOI))

  purrr::map_dfr(family_names, function(fam_i) {
    purrr::map_dfr(aois, function(aoi_i) {
      dat_aoi <- dat %>%
        dplyr::filter(AOI == aoi_i)

      formula_i <- make_formula_rrt(response = response)
      ziformula_i <- make_ziformula_rrt()

      progress_note(
        "[FULL AOI] exp=", exp_name,
        " family=", fam_i,
        " AOI=", aoi_i,
        " n=", nrow(dat_aoi),
        verbose = verbose
      )

      fit_out <- fit_one_rrt_screen_case(
        df = dat_aoi,
        formula = formula_i,
        ziformula = ziformula_i,
        family_name = fam_i
      )

      tibble(
        experiment = exp_name,
        family_name = fam_i,
        AOI = as.character(aoi_i),
        n_obs = nrow(dat_aoi),
        n_topics = dplyr::n_distinct(dat_aoi$Topic),
        n_participants = dplyr::n_distinct(dat_aoi$Participant),
        formula = paste(deparse(formula_i), collapse = " "),
        ziformula = "~ condition + nLetters"
      ) %>%
        dplyr::bind_cols(fit_out)
    })
  })
}

# =========================================================
# ÜBER ALLE EXPERIMENTE
# =========================================================

run_rrt_screen_full_all <- function(dfs,
                                    response = "RRT",
                                    verbose = TRUE) {
  full_all <- purrr::imap_dfr(dfs, function(df, exp_name) {
    run_rrt_screen_full_one_experiment(
      df = df,
      exp_name = exp_name,
      response = response,
      verbose = verbose
    )
  })

  full_summary <- full_all %>%
    dplyr::mutate(has_warning = n_warning_messages > 0) %>%
    dplyr::group_by(experiment, family_name) %>%
    dplyr::summarise(
      n_aois = dplyr::n(),
      n_fit_failed = sum(fit_ok %in% FALSE, na.rm = TRUE),
      n_nonposdef_hessian = sum(fit_nonposdef_hessian %in% TRUE, na.rm = TRUE),
      n_nonzero_convergence = sum(fit_nonzero_convergence %in% TRUE, na.rm = TRUE),
      n_rank_deficient = sum(fit_rank_deficient %in% TRUE, na.rm = TRUE),
      n_rankdef_consistent_with_nLetters_issue = sum(rankdef_consistent_with_nLetters_issue %in% TRUE, na.rm = TRUE),
      n_rankdef_not_clearly_consistent_with_nLetters_issue = sum(
        fit_rank_deficient %in% TRUE & !(rankdef_consistent_with_nLetters_issue %in% TRUE),
        na.rm = TRUE
      ),
      n_fits_with_warning = sum(has_warning, na.rm = TRUE),
      total_warning_messages = sum(n_warning_messages, na.rm = TRUE),
      mean_abs_zero_diff = mean(abs_zero_diff, na.rm = TRUE),
      median_abs_zero_diff = median(abs_zero_diff, na.rm = TRUE),
      mean_aic = mean(aic, na.rm = TRUE),
      median_aic = median(aic, na.rm = TRUE),
      .groups = "drop"
    )

  full_overall <- full_all %>%
    dplyr::mutate(has_warning = n_warning_messages > 0) %>%
    dplyr::group_by(family_name) %>%
    dplyr::summarise(
      n_aois = dplyr::n(),
      n_fit_failed = sum(fit_ok %in% FALSE, na.rm = TRUE),
      n_nonposdef_hessian = sum(fit_nonposdef_hessian %in% TRUE, na.rm = TRUE),
      n_nonzero_convergence = sum(fit_nonzero_convergence %in% TRUE, na.rm = TRUE),
      n_rank_deficient = sum(fit_rank_deficient %in% TRUE, na.rm = TRUE),
      n_rankdef_consistent_with_nLetters_issue = sum(rankdef_consistent_with_nLetters_issue %in% TRUE, na.rm = TRUE),
      n_rankdef_not_clearly_consistent_with_nLetters_issue = sum(
        fit_rank_deficient %in% TRUE & !(rankdef_consistent_with_nLetters_issue %in% TRUE),
        na.rm = TRUE
      ),
      n_fits_with_warning = sum(has_warning, na.rm = TRUE),
      total_warning_messages = sum(n_warning_messages, na.rm = TRUE),
      mean_abs_zero_diff = mean(abs_zero_diff, na.rm = TRUE),
      median_abs_zero_diff = median(abs_zero_diff, na.rm = TRUE),
      mean_aic = mean(aic, na.rm = TRUE),
      median_aic = median(aic, na.rm = TRUE),
      .groups = "drop"
    )

  list(
    full_all = full_all,
    full_summary = full_summary,
    full_overall = full_overall
  )
}

# =========================================================
# AUSFÜHREN
# =========================================================

res_rrt_screen_full <- run_rrt_screen_full_all(
  dfs = dfs,
  response = "RRT",
  verbose = TRUE
)

# =========================================================
# OUTPUTS
# =========================================================


#round_df_4(res_rrt_screen_full$full_summary)




### Tabelle Knitready
knitr::kable(
  round_df_4(res_rrt_screen_full$full_all) %>% select(experiment, family_name, AOI, prop_zero_observed, prop_zero_predicted),
  format = "html",
  table.attr = 'style="width:100%; table-layout: fixed;"'
)
knitr::kable(
 round_df_4(res_rrt_screen_full$full_overall) %>% select(-n_rankdef_consistent_with_nLetters_issue, -n_rankdef_not_clearly_consistent_with_nLetters_issue),
  format = "html",
  table.attr = 'style="width:100%; table-layout: fixed;"'
)
```

<br><br>

Topic LOO - RRT
```{r}
library(dplyr)
library(tidyr)
library(purrr)
library(glmmTMB)
library(lme4)
library(tibble)

# =========================================================
# INPUT
# =========================================================

dfs <- list(
  c_bed = c_bed,
  c_ein = c_ein,
  n_bed = n_bed,
  n_ein = n_ein,
  CS    = CS
)

family_names <- c(
  "ziGamma",
  "truncated_nbinom2"
)

# =========================================================
# HELFER
# =========================================================

safe_plain_df <- function(df) {
  out <- as.data.frame(df, stringsAsFactors = FALSE)
  rownames(out) <- NULL
  out
}

round_df_4 <- function(df) {
  df %>%
    dplyr::mutate(dplyr::across(where(is.numeric), ~ round(.x, 4)))
}

collapse_unique <- function(x) {
  x <- unique(stats::na.omit(x))
  if (length(x) == 0) return(NA_character_)
  paste(x, collapse = " | ")
}

progress_note <- function(..., verbose = TRUE) {
  if (!isTRUE(verbose)) return(invisible(NULL))
  msg <- paste0(...)
  message(msg)
  flush.console()
}

# =========================================================
# DATEN
# =========================================================

prep_rrt_screen_data <- function(df) {
  needed <- c("RRT", "nLetters", "Participant", "Topic", "condition", "AOI")

  missing_cols <- setdiff(needed, names(df))
  if (length(missing_cols) > 0) {
    stop("Fehlende Variablen: ", paste(missing_cols, collapse = ", "))
  }

  out <- df %>%
    dplyr::filter(!is.na(RRT), RRT >= 0) %>%
    dplyr::filter(!is.na(nLetters)) %>%
    dplyr::filter(!is.na(Participant), !is.na(Topic), !is.na(condition), !is.na(AOI)) %>%
    dplyr::mutate(
      Participant = factor(Participant),
      Topic = factor(Topic),
      condition = factor(condition),
      AOI = factor(AOI)
    )

  safe_plain_df(out)
}

# =========================================================
# FORMELN
# =========================================================

make_formula_rrt <- function(response = "RRT") {
  as.formula(
    paste(
      response,
      "~ condition + nLetters + (1 | Topic) + (1 | Participant)"
    )
  )
}

make_ziformula_rrt <- function() {
  ~ condition + nLetters
}

# =========================================================
# DESIGNMATRIX-CHECK PRO TRAININGSFOLD
# =========================================================

inspect_design_matrix_identifiability_rrt <- function(df, formula) {
  fixed_formula <- lme4::nobars(formula)
  mf_fixed <- model.frame(fixed_formula, data = droplevels(df), na.action = na.omit)
  X <- model.matrix(fixed_formula, data = mf_fixed)

  qrX <- qr(X)
  rankX <- qrX$rank
  pX <- ncol(X)
  rankdef <- rankX < pX

  redundant_cols <- if (rankdef) {
    pivot <- qrX$pivot
    redundant_idx <- pivot[seq.int(rankX + 1, pX)]
    colnames(X)[redundant_idx]
  } else {
    character(0)
  }

  n_distinct_nLetters <- dplyr::n_distinct(df$nLetters)
  min_nLetters <- min(df$nLetters)
  max_nLetters <- max(df$nLetters)

  cell_df <- df %>%
    dplyr::group_by(condition, .drop = FALSE) %>%
    dplyr::summarise(
      n_obs = dplyr::n(),
      n_distinct_nLetters = dplyr::n_distinct(nLetters),
      .groups = "drop"
    )

  n_cells_total <- nrow(cell_df)
  n_cells_nLetters_constant <- sum(cell_df$n_distinct_nLetters <= 1)

  redundant_cols_text <- collapse_unique(redundant_cols)

  redundant_involve_nLetters <- if (length(redundant_cols) == 0) {
    FALSE
  } else {
    any(grepl("nLetters", redundant_cols, fixed = TRUE))
  }

  rankdef_consistent_with_nLetters_issue <- rankdef &&
    (
      n_distinct_nLetters <= 1 ||
      redundant_involve_nLetters ||
      n_cells_nLetters_constant > 0
    )

  rankdef_consistency_reason <- dplyr::case_when(
    !rankdef ~ NA_character_,
    n_distinct_nLetters <= 1 ~ "nLetters_has_no_global_variation",
    redundant_involve_nLetters & n_cells_nLetters_constant > 0 ~
      "redundant_cols_involve_nLetters_and_nLetters_is_constant_in_some_cells",
    redundant_involve_nLetters ~
      "redundant_cols_involve_nLetters",
    n_cells_nLetters_constant > 0 ~
      "nLetters_is_constant_in_some_cells_but_redundancy_is_not_uniquely_attributable",
    TRUE ~
      "not_clearly_consistent_with_nLetters_issue"
  )

  tibble(
    X_rank = rankX,
    X_ncol = pX,
    fit_rank_deficient = rankdef,
    redundant_cols = redundant_cols_text,
    n_distinct_nLetters = n_distinct_nLetters,
    min_nLetters = min_nLetters,
    max_nLetters = max_nLetters,
    n_design_cells = n_cells_total,
    n_cells_nLetters_constant = n_cells_nLetters_constant,
    rankdef_consistent_with_nLetters_issue = rankdef_consistent_with_nLetters_issue,
    rankdef_consistency_reason = rankdef_consistency_reason
  )
}

# =========================================================
# GLMMTMB FIT
# =========================================================

get_rrt_family <- function(family_name) {
  switch(
    family_name,
    ziGamma = ziGamma(link = "log"),
    truncated_nbinom2 = truncated_nbinom2(link = "log"),
    stop("Unbekannte Familie: ", family_name)
  )
}

fit_rrt_capture <- function(df,
                            formula,
                            ziformula,
                            family_name) {
  warn_texts <- character()
  msg_texts  <- character()

  fam <- get_rrt_family(family_name)

  fit <- withCallingHandlers(
    tryCatch(
      glmmTMB::glmmTMB(
        formula = formula,
        ziformula = ziformula,
        data = droplevels(df),
        family = fam
      ),
      error = function(e) e
    ),
    warning = function(w) {
      warn_texts <<- c(warn_texts, conditionMessage(w))
      invokeRestart("muffleWarning")
    },
    message = function(m) {
      msg_texts <<- c(msg_texts, conditionMessage(m))
      invokeRestart("muffleMessage")
    }
  )

  if (inherits(fit, "error")) {
    return(list(
      fit = NULL,
      fit_info = tibble(
        fit_ok = FALSE,
        fit_error = conditionMessage(fit),
        fit_warning_text = collapse_unique(warn_texts),
        fit_message_text = collapse_unique(msg_texts),
        n_warning_messages = length(unique(stats::na.omit(warn_texts))),
        n_messages = length(unique(stats::na.omit(msg_texts))),
        fit_nonposdef_hessian = NA,
        fit_nonzero_convergence = NA,
        aic = NA_real_,
        bic = NA_real_,
        logLik = NA_real_
      )
    ))
  }

  fit_nonposdef_hessian <- tryCatch(
    !isTRUE(fit$sdr$pdHess),
    error = function(e) NA
  )

  fit_nonzero_convergence <- tryCatch(
    {
      conv <- fit$fit$convergence
      if (is.null(conv)) NA else conv != 0
    },
    error = function(e) NA
  )

  list(
    fit = fit,
    fit_info = tibble(
      fit_ok = TRUE,
      fit_error = NA_character_,
      fit_warning_text = collapse_unique(warn_texts),
      fit_message_text = collapse_unique(msg_texts),
      n_warning_messages = length(unique(stats::na.omit(warn_texts))),
      n_messages = length(unique(stats::na.omit(msg_texts))),
      fit_nonposdef_hessian = fit_nonposdef_hessian,
      fit_nonzero_convergence = fit_nonzero_convergence,
      aic = tryCatch(as.numeric(AIC(fit)), error = function(e) NA_real_),
      bic = tryCatch(as.numeric(BIC(fit)), error = function(e) NA_real_),
      logLik = tryCatch(as.numeric(logLik(fit)), error = function(e) NA_real_)
    )
  )
}

# =========================================================
# 0ER-CHECK AUF HOLDOUT
# =========================================================

extract_zero_check_rrt_holdout <- function(fit, newdata, family_name) {
  prop_zero_observed <- mean(newdata$RRT == 0, na.rm = TRUE)

  prop_zero_predicted <- tryCatch(
    {
      if (family_name == "ziGamma") {
        mean(
          predict(
            fit,
            newdata = droplevels(newdata),
            type = "zprob",
            allow.new.levels = TRUE
          ),
          na.rm = TRUE
        )
      } else {
        0
      }
    },
    error = function(e) NA_real_
  )

  tibble(
    prop_zero_observed = prop_zero_observed,
    prop_zero_predicted = prop_zero_predicted,
    abs_zero_diff = abs(prop_zero_observed - prop_zero_predicted)
  )
}

# =========================================================
# EINE FIT-SITUATION
# =========================================================

fit_one_rrt_topicloo_case <- function(df_train,
                                      df_test,
                                      formula,
                                      ziformula,
                                      family_name) {
  design_info <- inspect_design_matrix_identifiability_rrt(
    df = df_train,
    formula = formula
  )

  fit_res <- fit_rrt_capture(
    df = df_train,
    formula = formula,
    ziformula = ziformula,
    family_name = family_name
  )

  zero_info <- if (!is.null(fit_res$fit)) {
    extract_zero_check_rrt_holdout(
      fit = fit_res$fit,
      newdata = df_test,
      family_name = family_name
    )
  } else {
    tibble(
      prop_zero_observed = mean(df_test$RRT == 0, na.rm = TRUE),
      prop_zero_predicted = NA_real_,
      abs_zero_diff = NA_real_
    )
  }

  bind_cols(design_info, fit_res$fit_info, zero_info)
}

# =========================================================
# TOPIC-LOO: EIN EXPERIMENT, GETRENNT PRO AOI
# =========================================================

run_rrt_screen_topicloo_one_experiment <- function(df,
                                                   exp_name,
                                                   response = "RRT",
                                                   verbose = TRUE) {
  dat <- prep_rrt_screen_data(df)

  aois <- levels(droplevels(dat$AOI))

  purrr::map_dfr(family_names, function(fam_i) {
    purrr::map_dfr(aois, function(aoi_i) {
      dat_aoi <- dat %>%
        dplyr::filter(AOI == aoi_i)

      topics <- levels(droplevels(dat_aoi$Topic))

      purrr::map_dfr(topics, function(topic_holdout) {
        dat_train <- dat_aoi %>%
          dplyr::filter(Topic != topic_holdout)

        dat_test <- dat_aoi %>%
          dplyr::filter(Topic == topic_holdout)

        formula_i <- make_formula_rrt(response = response)
        ziformula_i <- make_ziformula_rrt()

        progress_note(
          "[TOPIC-LOO AOI] exp=", exp_name,
          " family=", fam_i,
          " AOI=", aoi_i,
          " holdout_topic=", topic_holdout,
          " n_train=", nrow(dat_train),
          " n_test=", nrow(dat_test),
          verbose = verbose
        )

        if (nrow(dat_train) == 0 || nrow(dat_test) == 0) {
          return(tibble(
            experiment = exp_name,
            family_name = fam_i,
            AOI = as.character(aoi_i),
            holdout_topic = as.character(topic_holdout),
            n_train = nrow(dat_train),
            n_test = nrow(dat_test),
            n_topics_train = dplyr::n_distinct(dat_train$Topic),
            n_participants_train = dplyr::n_distinct(dat_train$Participant),
            formula = paste(deparse(formula_i), collapse = " "),
            ziformula = "~ condition + nLetters",
            X_rank = NA_real_,
            X_ncol = NA_real_,
            fit_rank_deficient = NA,
            redundant_cols = NA_character_,
            n_distinct_nLetters = NA_real_,
            min_nLetters = NA_real_,
            max_nLetters = NA_real_,
            n_design_cells = NA_real_,
            n_cells_nLetters_constant = NA_real_,
            rankdef_consistent_with_nLetters_issue = NA,
            rankdef_consistency_reason = NA_character_,
            fit_ok = FALSE,
            fit_error = "empty_train_or_test_fold",
            fit_warning_text = NA_character_,
            fit_message_text = NA_character_,
            n_warning_messages = NA_real_,
            n_messages = NA_real_,
            fit_nonposdef_hessian = NA,
            fit_nonzero_convergence = NA,
            aic = NA_real_,
            bic = NA_real_,
            logLik = NA_real_,
            prop_zero_observed = mean(dat_test$RRT == 0, na.rm = TRUE),
            prop_zero_predicted = NA_real_,
            abs_zero_diff = NA_real_
          ))
        }

        fit_out <- fit_one_rrt_topicloo_case(
          df_train = dat_train,
          df_test = dat_test,
          formula = formula_i,
          ziformula = ziformula_i,
          family_name = fam_i
        )

        tibble(
          experiment = exp_name,
          family_name = fam_i,
          AOI = as.character(aoi_i),
          holdout_topic = as.character(topic_holdout),
          n_train = nrow(dat_train),
          n_test = nrow(dat_test),
          n_topics_train = dplyr::n_distinct(dat_train$Topic),
          n_participants_train = dplyr::n_distinct(dat_train$Participant),
          formula = paste(deparse(formula_i), collapse = " "),
          ziformula = "~ condition + nLetters"
        ) %>%
          dplyr::bind_cols(fit_out)
      })
    })
  })
}

# =========================================================
# ÜBER ALLE EXPERIMENTE
# =========================================================

run_rrt_screen_topicloo_all <- function(dfs,
                                        response = "RRT",
                                        verbose = TRUE) {
  loo_all <- purrr::imap_dfr(dfs, function(df, exp_name) {
    run_rrt_screen_topicloo_one_experiment(
      df = df,
      exp_name = exp_name,
      response = response,
      verbose = verbose
    )
  })

  loo_summary <- loo_all %>%
    dplyr::mutate(has_warning = n_warning_messages > 0) %>%
    dplyr::group_by(experiment, family_name) %>%
    dplyr::summarise(
      n_folds = dplyr::n(),
      n_fit_failed = sum(fit_ok %in% FALSE, na.rm = TRUE),
      n_nonposdef_hessian = sum(fit_nonposdef_hessian %in% TRUE, na.rm = TRUE),
      n_nonzero_convergence = sum(fit_nonzero_convergence %in% TRUE, na.rm = TRUE),
      n_rank_deficient = sum(fit_rank_deficient %in% TRUE, na.rm = TRUE),
      n_rankdef_consistent_with_nLetters_issue = sum(rankdef_consistent_with_nLetters_issue %in% TRUE, na.rm = TRUE),
      n_rankdef_not_clearly_consistent_with_nLetters_issue = sum(
        fit_rank_deficient %in% TRUE & !(rankdef_consistent_with_nLetters_issue %in% TRUE),
        na.rm = TRUE
      ),
      n_fits_with_warning = sum(has_warning, na.rm = TRUE),
      total_warning_messages = sum(n_warning_messages, na.rm = TRUE),
      mean_abs_zero_diff = mean(abs_zero_diff, na.rm = TRUE),
      median_abs_zero_diff = median(abs_zero_diff, na.rm = TRUE),
      mean_aic = mean(aic, na.rm = TRUE),
      median_aic = median(aic, na.rm = TRUE),
      .groups = "drop"
    )

  loo_overall <- loo_all %>%
    dplyr::mutate(has_warning = n_warning_messages > 0) %>%
    dplyr::group_by(family_name) %>%
    dplyr::summarise(
      n_folds = dplyr::n(),
      n_fit_failed = sum(fit_ok %in% FALSE, na.rm = TRUE),
      n_nonposdef_hessian = sum(fit_nonposdef_hessian %in% TRUE, na.rm = TRUE),
      n_nonzero_convergence = sum(fit_nonzero_convergence %in% TRUE, na.rm = TRUE),
      n_rank_deficient = sum(fit_rank_deficient %in% TRUE, na.rm = TRUE),
      n_rankdef_consistent_with_nLetters_issue = sum(rankdef_consistent_with_nLetters_issue %in% TRUE, na.rm = TRUE),
      n_rankdef_not_clearly_consistent_with_nLetters_issue = sum(
        fit_rank_deficient %in% TRUE & !(rankdef_consistent_with_nLetters_issue %in% TRUE),
        na.rm = TRUE
      ),
      n_fits_with_warning = sum(has_warning, na.rm = TRUE),
      total_warning_messages = sum(n_warning_messages, na.rm = TRUE),
      mean_abs_zero_diff = mean(abs_zero_diff, na.rm = TRUE),
      median_abs_zero_diff = median(abs_zero_diff, na.rm = TRUE),
      mean_aic = mean(aic, na.rm = TRUE),
      median_aic = median(aic, na.rm = TRUE),
      .groups = "drop"
    )

  list(
    loo_all = loo_all,
    loo_summary = loo_summary,
    loo_overall = loo_overall
  )
}

# =========================================================
# AUSFÜHREN
# =========================================================

res_rrt_screen_topicloo <- run_rrt_screen_topicloo_all(
  dfs = dfs,
  response = "RRT",
  verbose = TRUE
)

# =========================================================
# OUTPUTS
# =========================================================

#round_df_4(res_rrt_screen_topicloo$loo_all)
#round_df_4(res_rrt_screen_topicloo$loo_summary)




### Tabelle Knitready
knitr::kable(
  round_df_4(res_rrt_screen_topicloo$loo_overall) %>% select(-n_rankdef_consistent_with_nLetters_issue, -n_rankdef_not_clearly_consistent_with_nLetters_issue),
  format = "html",
  table.attr = 'style="width:100%; table-layout: fixed;"'
)
```



<br><br>

Wir schauen uns den Participant LOO auf RRT an:
```{r}
library(dplyr)
library(tidyr)
library(purrr)
library(tibble)
library(glmmTMB)
library(lme4)

# =========================================================
# SETTINGS
# =========================================================

dfs <- list(
  c_bed = c_bed,
  c_ein = c_ein,
  n_bed = n_bed,
  n_ein = n_ein,
  CS    = CS
)

datasets_with_speaker_interaction <- c("n_bed", "n_ein", "CS")

families_to_compare <- c(
  "ziGamma",
  "truncated_nbinom2"
)

# =========================================================
# HILFSFUNKTIONEN
# =========================================================

safe_plain_df <- function(df) {
  out <- as.data.frame(df, stringsAsFactors = FALSE)
  rownames(out) <- NULL
  out
}

round_df_4 <- function(df) {
  df %>%
    dplyr::mutate(dplyr::across(where(is.numeric), ~ round(.x, 4)))
}

collapse_unique <- function(x) {
  x <- unique(stats::na.omit(x))
  if (length(x) == 0) return(NA_character_)
  paste(x, collapse = " | ")
}

rmse_vec <- function(obs, pred) {
  keep <- is.finite(obs) & is.finite(pred)
  obs <- obs[keep]
  pred <- pred[keep]
  if (length(obs) == 0) return(NA_real_)
  sqrt(mean((obs - pred)^2))
}

mae_vec <- function(obs, pred) {
  keep <- is.finite(obs) & is.finite(pred)
  obs <- obs[keep]
  pred <- pred[keep]
  if (length(obs) == 0) return(NA_real_)
  mean(abs(obs - pred))
}

# =========================================================
# DATEN
# =========================================================

prep_rrt_data <- function(df, dataset_name) {
  needed <- c("RRT", "Participant", "Topic", "condition", "AOI", "nLetters")
  if (dataset_name %in% datasets_with_speaker_interaction) {
    needed <- c(needed, "speaker")
  }

  missing_cols <- setdiff(needed, names(df))
  if (length(missing_cols) > 0) {
    stop("Fehlende Variablen: ", paste(missing_cols, collapse = ", "))
  }

  out <- df %>%
    dplyr::filter(!is.na(RRT), RRT >= 0) %>%
    dplyr::filter(!is.na(Participant), !is.na(Topic), !is.na(condition), !is.na(AOI), !is.na(nLetters)) %>%
    dplyr::mutate(
      Participant = factor(Participant),
      Topic = factor(Topic),
      condition = factor(condition),
      AOI = factor(AOI)
    )

  if (dataset_name %in% datasets_with_speaker_interaction) {
    out <- out %>%
      dplyr::filter(!is.na(speaker)) %>%
      dplyr::mutate(speaker = factor(speaker))
  }

  safe_plain_df(out)
}

# =========================================================
# FORMELN
# =========================================================

make_formula_rrt <- function(dataset_name, response = "RRT") {
  if (dataset_name %in% datasets_with_speaker_interaction) {
    as.formula(
      paste(
        response,
        "~ condition * speaker + nLetters + (1 | Topic) + (1 | Participant)"
      )
    )
  } else {
    as.formula(
      paste(
        response,
        "~ condition + nLetters + (1 | Topic) + (1 | Participant)"
      )
    )
  }
}

make_ziformula_rrt <- function(dataset_name) {
  if (dataset_name %in% datasets_with_speaker_interaction) {
    ~ condition * speaker + nLetters
  } else {
    ~ condition + nLetters
  }
}

# =========================================================
# RANK DEFICIENCY
# =========================================================

inspect_rank_deficiency_rrt <- function(df, formula, ziformula) {
  cond_fixed <- lme4::nobars(formula)

  mf_cond <- tryCatch(
    model.frame(cond_fixed, data = droplevels(df), na.action = na.omit),
    error = function(e) NULL
  )

  X_cond <- tryCatch(
    if (!is.null(mf_cond)) model.matrix(cond_fixed, data = mf_cond) else NULL,
    error = function(e) NULL
  )

  cond_rank <- if (!is.null(X_cond)) qr(X_cond)$rank else NA_integer_
  cond_ncol <- if (!is.null(X_cond)) ncol(X_cond) else NA_integer_
  cond_rank_deficient <- if (!is.null(X_cond)) cond_rank < cond_ncol else NA

  cond_redundant_cols <- if (!is.null(X_cond) && isTRUE(cond_rank_deficient)) {
    qrX <- qr(X_cond)
    pivot <- qrX$pivot
    redundant_idx <- pivot[seq.int(qrX$rank + 1, ncol(X_cond))]
    collapse_unique(colnames(X_cond)[redundant_idx])
  } else {
    NA_character_
  }

  mf_zi <- tryCatch(
    model.frame(ziformula, data = droplevels(df), na.action = na.omit),
    error = function(e) NULL
  )

  X_zi <- tryCatch(
    if (!is.null(mf_zi)) model.matrix(ziformula, data = mf_zi) else NULL,
    error = function(e) NULL
  )

  zi_rank <- if (!is.null(X_zi)) qr(X_zi)$rank else NA_integer_
  zi_ncol <- if (!is.null(X_zi)) ncol(X_zi) else NA_integer_
  zi_rank_deficient <- if (!is.null(X_zi)) zi_rank < zi_ncol else NA

  zi_redundant_cols <- if (!is.null(X_zi) && isTRUE(zi_rank_deficient)) {
    qrX <- qr(X_zi)
    pivot <- qrX$pivot
    redundant_idx <- pivot[seq.int(qrX$rank + 1, ncol(X_zi))]
    collapse_unique(colnames(X_zi)[redundant_idx])
  } else {
    NA_character_
  }

  tibble(
    cond_rank = cond_rank,
    cond_ncol = cond_ncol,
    cond_rank_deficient = cond_rank_deficient,
    cond_redundant_cols = cond_redundant_cols,
    zi_rank = zi_rank,
    zi_ncol = zi_ncol,
    zi_rank_deficient = zi_rank_deficient,
    zi_redundant_cols = zi_redundant_cols
  )
}

# =========================================================
# FIT
# =========================================================

get_rrt_family <- function(family_name) {
  switch(
    family_name,
    ziGamma = ziGamma(link = "log"),
    truncated_nbinom2 = truncated_nbinom2(link = "log"),
    stop("Unknown family: ", family_name)
  )
}

fit_one_model_rrt <- function(dat, dataset_name, family_name) {
  formula_i <- make_formula_rrt(dataset_name, response = "RRT")
  ziformula_i <- make_ziformula_rrt(dataset_name)

  warns <- character()
  msgs  <- character()

  fit <- withCallingHandlers(
    tryCatch(
      glmmTMB::glmmTMB(
        formula = formula_i,
        ziformula = ziformula_i,
        data = dat,
        family = get_rrt_family(family_name)
      ),
      error = function(e) e
    ),
    warning = function(w) {
      warns <<- c(warns, conditionMessage(w))
      invokeRestart("muffleWarning")
    },
    message = function(m) {
      msgs <<- c(msgs, conditionMessage(m))
      invokeRestart("muffleMessage")
    }
  )

  if (inherits(fit, "error")) {
    fit_tbl <- tibble(
      fit_ok = FALSE,
      fit_error = conditionMessage(fit),
      fit_warning_text = collapse_unique(warns),
      fit_message_text = collapse_unique(msgs),
      n_warning_messages = length(unique(stats::na.omit(warns))),
      n_messages = length(unique(stats::na.omit(msgs))),
      fit_nonposdef_hessian = NA,
      fit_nonzero_convergence = NA,
      aic = NA_real_,
      bic = NA_real_,
      logLik = NA_real_
    )

    return(list(
      fit_tbl = fit_tbl,
      fit_obj = NULL,
      formula = formula_i,
      ziformula = ziformula_i
    ))
  }

  fit_tbl <- tibble(
    fit_ok = TRUE,
    fit_error = NA_character_,
    fit_warning_text = collapse_unique(warns),
    fit_message_text = collapse_unique(msgs),
    n_warning_messages = length(unique(stats::na.omit(warns))),
    n_messages = length(unique(stats::na.omit(msgs))),
    fit_nonposdef_hessian = tryCatch(!isTRUE(fit$sdr$pdHess), error = function(e) NA),
    fit_nonzero_convergence = tryCatch({
      conv <- fit$fit$convergence
      if (is.null(conv)) NA else conv != 0
    }, error = function(e) NA),
    aic = tryCatch(as.numeric(AIC(fit)), error = function(e) NA_real_),
    bic = tryCatch(as.numeric(BIC(fit)), error = function(e) NA_real_),
    logLik = tryCatch(as.numeric(logLik(fit)), error = function(e) NA_real_)
  )

  list(
    fit_tbl = fit_tbl,
    fit_obj = fit,
    formula = formula_i,
    ziformula = ziformula_i
  )
}

# =========================================================
# 0ER-CHECK AUF HOLDOUT
# =========================================================

extract_zero_check_rrt_holdout <- function(fit, newdata, family_name) {
  prop_zero_observed <- mean(newdata$RRT == 0, na.rm = TRUE)

  prop_zero_predicted <- tryCatch(
    {
      if (family_name == "ziGamma") {
        mean(
          predict(
            fit,
            newdata = droplevels(newdata),
            type = "zprob",
            re.form = NULL,
            allow.new.levels = TRUE
          ),
          na.rm = TRUE
        )
      } else {
        0
      }
    },
    error = function(e) NA_real_
  )

  tibble(
    prop_zero_observed = prop_zero_observed,
    prop_zero_predicted = prop_zero_predicted,
    abs_zero_diff = abs(prop_zero_observed - prop_zero_predicted)
  )
}

# =========================================================
# PARTICIPANT LOO
# =========================================================

run_rrt_participantloo_fit_screen <- function(dfs) {
  res_list <- list()

  for (dataset_name in names(dfs)) {
    dat <- prep_rrt_data(dfs[[dataset_name]], dataset_name)
    aois <- levels(droplevels(dat$AOI))

    for (aoi_value in aois) {
      dat_aoi <- dat %>% dplyr::filter(AOI == aoi_value)
      participants <- levels(droplevels(dat_aoi$Participant))

      for (participant_holdout in participants) {
        dat_train <- dat_aoi %>% dplyr::filter(Participant != participant_holdout)
        dat_test  <- dat_aoi %>% dplyr::filter(Participant == participant_holdout)

        for (family_name in families_to_compare) {
          key <- paste(dataset_name, aoi_value, participant_holdout, family_name, sep = "__")

          if (nrow(dat_train) == 0 || nrow(dat_test) == 0) {
            res_list[[key]] <- tibble(
              dataset = dataset_name,
              AOI = as.character(aoi_value),
              holdout_participant = as.character(participant_holdout),
              family = family_name,
              n_train = nrow(dat_train),
              n_test = nrow(dat_test),
              n_topics_train = dplyr::n_distinct(dat_train$Topic),
              n_participants_train = dplyr::n_distinct(dat_train$Participant),
              n_conditions_train = dplyr::n_distinct(dat_train$condition),
              formula = paste(deparse(make_formula_rrt(dataset_name, response = "RRT")), collapse = " "),
              ziformula = paste(deparse(make_ziformula_rrt(dataset_name)), collapse = " "),
              cond_rank = NA_real_,
              cond_ncol = NA_real_,
              cond_rank_deficient = NA,
              cond_redundant_cols = NA_character_,
              zi_rank = NA_real_,
              zi_ncol = NA_real_,
              zi_rank_deficient = NA,
              zi_redundant_cols = NA_character_,
              fit_ok = FALSE,
              fit_error = "empty_train_or_test_fold",
              fit_warning_text = NA_character_,
              fit_message_text = NA_character_,
              n_warning_messages = NA_real_,
              n_messages = NA_real_,
              fit_nonposdef_hessian = NA,
              fit_nonzero_convergence = NA,
              aic = NA_real_,
              bic = NA_real_,
              logLik = NA_real_,
              mae = NA_real_,
              rmse = NA_real_,
              prop_zero_observed = mean(dat_test$RRT == 0, na.rm = TRUE),
              prop_zero_predicted = NA_real_,
              abs_zero_diff = NA_real_
            )
            next
          }

          fit_res <- fit_one_model_rrt(
            dat = dat_train,
            dataset_name = dataset_name,
            family_name = family_name
          )

          fit_tbl <- fit_res$fit_tbl
          fit_obj <- fit_res$fit_obj
          formula_i <- fit_res$formula
          ziformula_i <- fit_res$ziformula

          rank_tbl <- inspect_rank_deficiency_rrt(
            df = dat_train,
            formula = formula_i,
            ziformula = ziformula_i
          )

          pred_test <- if (!is.null(fit_obj)) {
            tryCatch(
              as.numeric(
                predict(
                  fit_obj,
                  newdata = droplevels(dat_test),
                  type = "response",
                  re.form = NULL,
                  allow.new.levels = TRUE
                )
              ),
              error = function(e) rep(NA_real_, nrow(dat_test))
            )
          } else {
            rep(NA_real_, nrow(dat_test))
          }

          zero_tbl <- if (!is.null(fit_obj)) {
            extract_zero_check_rrt_holdout(
              fit = fit_obj,
              newdata = dat_test,
              family_name = family_name
            )
          } else {
            tibble(
              prop_zero_observed = mean(dat_test$RRT == 0, na.rm = TRUE),
              prop_zero_predicted = NA_real_,
              abs_zero_diff = NA_real_
            )
          }

          res_list[[key]] <- tibble(
            dataset = dataset_name,
            AOI = as.character(aoi_value),
            holdout_participant = as.character(participant_holdout),
            family = family_name,
            n_train = nrow(dat_train),
            n_test = nrow(dat_test),
            n_topics_train = dplyr::n_distinct(dat_train$Topic),
            n_participants_train = dplyr::n_distinct(dat_train$Participant),
            n_conditions_train = dplyr::n_distinct(dat_train$condition),
            formula = paste(deparse(formula_i), collapse = " "),
            ziformula = paste(deparse(ziformula_i), collapse = " ")
          ) %>%
            bind_cols(rank_tbl) %>%
            bind_cols(fit_tbl) %>%
            mutate(
              mae = mae_vec(dat_test$RRT, pred_test),
              rmse = rmse_vec(dat_test$RRT, pred_test)
            ) %>%
            bind_cols(zero_tbl)
        }
      }
    }
  }

  participantloo_fit_table <- bind_rows(res_list) %>%
    dplyr::arrange(dataset, AOI, holdout_participant, family)

  family_summary <- participantloo_fit_table %>%
    dplyr::group_by(family) %>%
    dplyr::summarise(
      n_folds = dplyr::n(),
      n_fit_failed = sum(fit_ok %in% FALSE, na.rm = TRUE),
      n_nonposdef_hessian = sum(fit_nonposdef_hessian %in% TRUE, na.rm = TRUE),
      n_nonzero_convergence = sum(fit_nonzero_convergence %in% TRUE, na.rm = TRUE),
      n_cond_rank_deficient = sum(cond_rank_deficient %in% TRUE, na.rm = TRUE),
      n_zi_rank_deficient = sum(zi_rank_deficient %in% TRUE, na.rm = TRUE),
      n_with_warning = sum(!is.na(fit_warning_text), na.rm = TRUE),
      mean_mae = mean(mae, na.rm = TRUE),
      median_mae = median(mae, na.rm = TRUE),
      mean_rmse = mean(rmse, na.rm = TRUE),
      median_rmse = median(rmse, na.rm = TRUE),
      mean_abs_zero_diff = mean(abs_zero_diff, na.rm = TRUE),
      median_abs_zero_diff = median(abs_zero_diff, na.rm = TRUE),
      mean_aic = mean(aic, na.rm = TRUE),
      median_aic = median(aic, na.rm = TRUE),
      .groups = "drop"
    ) %>%
    dplyr::arrange(
      n_fit_failed,
      n_nonposdef_hessian,
      n_nonzero_convergence,
      n_cond_rank_deficient,
      n_zi_rank_deficient,
      n_with_warning,
      mean_rmse,
      mean_mae,
      mean_abs_zero_diff
    )

  dataset_family_summary <- participantloo_fit_table %>%
    dplyr::group_by(dataset, family) %>%
    dplyr::summarise(
      n_folds = dplyr::n(),
      n_fit_failed = sum(fit_ok %in% FALSE, na.rm = TRUE),
      n_nonposdef_hessian = sum(fit_nonposdef_hessian %in% TRUE, na.rm = TRUE),
      n_nonzero_convergence = sum(fit_nonzero_convergence %in% TRUE, na.rm = TRUE),
      n_cond_rank_deficient = sum(cond_rank_deficient %in% TRUE, na.rm = TRUE),
      n_zi_rank_deficient = sum(zi_rank_deficient %in% TRUE, na.rm = TRUE),
      n_with_warning = sum(!is.na(fit_warning_text), na.rm = TRUE),
      mean_mae = mean(mae, na.rm = TRUE),
      median_mae = median(mae, na.rm = TRUE),
      mean_rmse = mean(rmse, na.rm = TRUE),
      median_rmse = median(rmse, na.rm = TRUE),
      mean_abs_zero_diff = mean(abs_zero_diff, na.rm = TRUE),
      median_abs_zero_diff = median(abs_zero_diff, na.rm = TRUE),
      mean_aic = mean(aic, na.rm = TRUE),
      median_aic = median(aic, na.rm = TRUE),
      .groups = "drop"
    ) %>%
    dplyr::arrange(
      dataset,
      n_fit_failed,
      n_nonposdef_hessian,
      n_nonzero_convergence,
      n_cond_rank_deficient,
      n_zi_rank_deficient,
      n_with_warning,
      mean_rmse,
      mean_mae,
      mean_abs_zero_diff
    )

  dataset_aoi_family_summary <- participantloo_fit_table %>%
    dplyr::group_by(dataset, AOI, family) %>%
    dplyr::summarise(
      n_folds = dplyr::n(),
      n_fit_failed = sum(fit_ok %in% FALSE, na.rm = TRUE),
      n_nonposdef_hessian = sum(fit_nonposdef_hessian %in% TRUE, na.rm = TRUE),
      n_nonzero_convergence = sum(fit_nonzero_convergence %in% TRUE, na.rm = TRUE),
      n_cond_rank_deficient = sum(cond_rank_deficient %in% TRUE, na.rm = TRUE),
      n_zi_rank_deficient = sum(zi_rank_deficient %in% TRUE, na.rm = TRUE),
      n_with_warning = sum(!is.na(fit_warning_text), na.rm = TRUE),
      mean_mae = mean(mae, na.rm = TRUE),
      median_mae = median(mae, na.rm = TRUE),
      mean_rmse = mean(rmse, na.rm = TRUE),
      median_rmse = median(rmse, na.rm = TRUE),
      mean_abs_zero_diff = mean(abs_zero_diff, na.rm = TRUE),
      median_abs_zero_diff = median(abs_zero_diff, na.rm = TRUE),
      mean_aic = mean(aic, na.rm = TRUE),
      median_aic = median(aic, na.rm = TRUE),
      .groups = "drop"
    ) %>%
    dplyr::arrange(
      dataset,
      AOI,
      n_fit_failed,
      n_nonposdef_hessian,
      n_nonzero_convergence,
      n_cond_rank_deficient,
      n_zi_rank_deficient,
      n_with_warning,
      mean_rmse,
      mean_mae,
      mean_abs_zero_diff
    )

  list(
    participantloo_fit_table = participantloo_fit_table,
    family_summary = family_summary,
    dataset_family_summary = dataset_family_summary,
    dataset_aoi_family_summary = dataset_aoi_family_summary
  )
}

# =========================================================
# AUSFÜHREN
# =========================================================

res_rrt_participantloo_fit <- run_rrt_participantloo_fit_screen(dfs)

# =========================================================
# OUTPUTS
# =========================================================

#round_df_4(res_rrt_participantloo_fit$participantloo_fit_table)



#round_df_4(res_rrt_participantloo_fit$dataset_family_summary)





### Tabelle Knitready
knitr::kable(
  round_df_4(res_rrt_participantloo_fit$family_summary) %>% select(-mean_mae, -median_mae, -mean_rmse, -median_rmse, -mean_abs_zero_diff, -median_abs_zero_diff, -mean_aic, -median_aic, -n_fit_failed),
  format = "html",
  table.attr = 'style="width:100%; table-layout: fixed;"'
)

knitr::kable(
  round_df_4(res_rrt_participantloo_fit$dataset_aoi_family_summary) %>% select(-n_fit_failed, -n_nonposdef_hessian, -n_nonzero_convergence, -n_cond_rank_deficient, -n_zi_rank_deficient),
  format = "html",
  table.attr = 'style="width:100%; table-layout: fixed;"'
)
```




